<dictionary>
  <alphabet>ABCDEFGHIJKLMNOPQRSTUVWXYZÑÁÉÍÓÚabcdefghijklmnopqrstuvwxyzñ?áéíúó'</alphabet>
  <sdefs>
    <sdef n="mi"     c="Morphological information"/>
    <sdef n="parol"  c="PAROLE style tag"/>
    <sdef n="si"    c="syntactic information"/>
    <sdef n="lem"    c="lem"/>
    <sdef n="addlem"    c="addlem"/>
    <sdef n="adpos"    c="adpositions (pre- or postpositions)"/>
    <sdef n="split"    c="1:n translation that need to be split up (-> 2,3.. nodes)"/>
    <sdef n="root_type"    c="quechua root type"/>
    <sdef n="complex_mi"    c="complex root with additional morphology"/>
    <sdef n="verbmi"    c="verbal morphology needed for generation"/>
    <sdef n="func"    c="attributive use of nominal root translated from Spanish adjective"/>    
  </sdefs>
  <pardefs>
    
    <pardef n="Noun">
      <e><p><l><s n="parol"/>NCCN000</l><r><s n="mi"/>NRoot</r></p></e>
      <e><p><l><s n="parol"/>NCCP000</l><r><s n="mi"/>NRoot+Pl</r></p></e>
      <e><p><l><s n="parol"/>NCCS000</l><r><s n="mi"/>NRoot</r></p></e>
      <e><p><l><s n="parol"/>NCFN000</l><r><s n="mi"/>NRoot</r></p></e>
      <e><p><l><s n="parol"/>NCFP000</l><r><s n="mi"/>NRoot+Pl</r></p></e>
      <e><p><l><s n="parol"/>NCFS000</l><r><s n="mi"/>NRoot</r></p></e>	 
      <e><p><l><s n="parol"/>NCMN000</l><r><s n="mi"/>NRoot</r></p></e>
      <e><p><l><s n="parol"/>NCMP000</l><r><s n="mi"/>NRoot+Pl</r></p></e>
      <e><p><l><s n="parol"/>NCMS000</l><r><s n="mi"/>NRoot</r></p></e>   
      
      <!--AQ no adjective roots in Quechua, nominal roots (may also be nominalized verbs, see Verb_main_na and Verb_main_q) -->
      <e><p><l><s n="parol"/>AQ0CP0</l><r><s n="func"/>attributive<s n="mi"/>NRoot+Pl</r></p></e>
      <e><p><l><s n="parol"/>AQ0CS0</l><r><s n="func"/>attributive<s n="mi"/>NRoot</r></p></e>
      <e><p><l><s n="parol"/>AQ0FP0</l><r><s n="func"/>attributive<s n="mi"/>NRoot+Pl</r></p></e>
      <e><p><l><s n="parol"/>AQ0FS0</l><r><s n="func"/>attributive<s n="mi"/>NRoot</r></p></e>
      <e><p><l><s n="parol"/>AQ0MP0</l><r><s n="func"/>attributive<s n="mi"/>NRoot+Pl</r></p></e>
      <e><p><l><s n="parol"/>AQ0MS0</l><r><s n="func"/>attributive<s n="mi"/>NRoot</r></p></e>
      
      <!--AQS 'superlative', Freeling: -isimo-Forms, in Quechua 'ancha' (very) + NRoot, special case: hatun (big), hatunkaray (augmentative) -->
      <e><p><l><s n="parol"/>AQSCP0</l><r><s n="addlem"/>ancha<s n="func"/>attributive<s n="mi"/>NRoot_NRoot+Pl</r></p></e>
      <e><p><l><s n="parol"/>AQSCS0</l><r><s n="addlem"/>ancha<s n="func"/>attributive<s n="mi"/>NRoot_NRoot</r></p></e>
      <e><p><l><s n="parol"/>AQSFP0</l><r><s n="addlem"/>ancha<s n="func"/>attributive<s n="mi"/>NRoot_NRoot+Pl</r></p></e>
      <e><p><l><s n="parol"/>AQSFS0</l><r><s n="addlem"/>ancha<s n="func"/>attributive<s n="mi"/>NRoot_NRoot</r></p></e>
      <e><p><l><s n="parol"/>AQSMP0</l><r><s n="addlem"/>ancha<s n="func"/>attributive<s n="mi"/>NRoot_NRoot+Pl</r></p></e>
      <e><p><l><s n="parol"/>AQSMS0</l><r><s n="addlem"/>ancha<s n="func"/>attributive<s n="mi"/>NRoot_NRoot</r></p></e>
    </pardef>
    
    <pardef n="Noun_proper">
      <e><p><l><s n="parol"/>NP00000</l><r><s n="mi"/>NRoot</r></p></e>
      <e><p><l><s n="parol"/>NP00SP0</l><r><s n="mi"/>NRoot</r></p></e>
      <e><p><l><s n="parol"/>NP00G00</l><r><s n="mi"/>NRoot</r></p></e>
      <e><p><l><s n="parol"/>NP00O00</l><r><s n="mi"/>NRoot</r></p></e>
      <e><p><l><s n="parol"/>NP00V00</l><r><s n="mi"/>NRoot</r></p></e>
     </pardef>
     
     <pardef n="kinships-f">
      <e><p><l><s n="parol"/>NCFN000</l><r><s n="mi"/>NRoot</r></p></e>
      <e><p><l><s n="parol"/>NCFP000</l><r><s n="mi"/>NRoot+Pl</r></p></e>
      <e><p><l><s n="parol"/>NCFS000</l><r><s n="mi"/>NRoot</r></p></e>	 
     </pardef>
     
     <pardef n="kinships-m">
      <e><p><l><s n="parol"/>NCMN000</l><r><s n="mi"/>NRoot</r></p></e>
      <e><p><l><s n="parol"/>NCMP000</l><r><s n="mi"/>NRoot+Pl</r></p></e>
      <e><p><l><s n="parol"/>NCMS000</l><r><s n="mi"/>NRoot</r></p></e> 
     </pardef>
      
      <pardef n="Ordinals">
	<!-- qualitative adjectives: in Quechua nominal roots, see Noun paradigm
	      participal adjectives: nominal roots or nominalized verbs in Quechua (-sqa), see Verb_main_sqa-->
	<!--AO e.g. 'tercer' (third) in Quechua becomes kinsa kaq (or kinsa ñiqin), numeral noun + Copula +Agentive (+Plural) -->
      <e><p><l><s n="parol"/>AO0FP0</l><r>_kaNUM<s n="mi"/>NRootNUM_Copula+Ag+Pl</r></p></e>
      <e><p><l><s n="parol"/>AO0FS0</l><r>_kaNUM<s n="mi"/>NRootNUM_Copula+Ag</r></p></e>
      <e><p><l><s n="parol"/>AO0MP0</l><r>_kaNUM<s n="mi"/>NRootNUM_Copula+Ag+Pl</r></p></e>
      <e><p><l><s n="parol"/>AO0MS0</l><r>_kaNUM<s n="mi"/>NRootNUM_Copula+Ag</r></p></e>     
     </pardef>     
     
     <pardef n="Adverb">
     <!--no in Quechua mana(+evidential)/ama + -chu -->
	<e><p><l><s n="parol"/>RN</l><r><s n="mi"/>Part_Neg++Neg</r></p></e>
      <!-- No general scheme for adverbs, depends on the particular adverb, e.g. 'siempre' -> -puni (suffix), 'ahora' -> kunan (nominal root), bien -> allin-ta (nominal root + accusative), interrogative pronouns (mayta) -->
	<e><p><l><s n="parol"/>RG</l><r><s n="func"/>adverbial</r></p></e>
     </pardef>
     
     <pardef n="Determiners">
       <!--no definite articles in Quechua -->       
      <e><p><l><s n="parol"/>DA0FP0</l><r><s n="mi"/>++Pl</r></p></e>
      <e><p><l><s n="parol"/>DA0FS0</l><r><s n="mi"/>++Sg</r></p></e>
      <e><p><l><s n="parol"/>DA0MP0</l><r><s n="mi"/>++Pl</r></p></e>
      <e><p><l><s n="parol"/>DA0MS0</l><r><s n="mi"/>++Sg</r></p></e>
      <e><p><l><s n="parol"/>DA0NS0</l><r><s n="mi"/>++Sg</r></p></e>
      
      <!--demonstratives -->
      <e><p><l><s n="parol"/>DD0CP0</l><r><s n="mi"/>PrnDem+Pl</r></p></e>
      <e><p><l><s n="parol"/>DD0CS0</l><r><s n="mi"/>PrnDem</r></p></e>
      <e><p><l><s n="parol"/>DD0FP0</l><r><s n="mi"/>PrnDem+Pl</r></p></e>
      <e><p><l><s n="parol"/>DD0FS0</l><r><s n="mi"/>PrnDem</r></p></e>
      <e><p><l><s n="parol"/>DD0MP0</l><r><s n="mi"/>PrnDem+Pl</r></p></e>
      <e><p><l><s n="parol"/>DD0MS0</l><r><s n="mi"/>PrnDem</r></p></e>
      
            <!-- 'exclamative' and interrogatives, in Quechua interrogative pronouns, e.g. qué -> ima-taq, cuánto -> hayk'a-taq, plural not always 'cuántos' -> hayk'a-taq but 'cuales' -> maqin-kuna-taq -->
      <e><p><l><s n="parol"/>DE0CN0</l><r><s n="mi"/>PrnInterr</r></p></e>
      <e><p><l><s n="parol"/>DE0FP0</l><r><s n="mi"/>PrnInterr+Pl</r></p></e>
      <e><p><l><s n="parol"/>DE0FS0</l><r><s n="mi"/>PrnInterr</r></p></e>
      <e><p><l><s n="parol"/>DE0MP0</l><r><s n="mi"/>PrnInterr+Pl</r></p></e>
      <e><p><l><s n="parol"/>DE0MS0</l><r><s n="mi"/>PrnInterr</r></p></e>
      
      <!-- indefinite pronouns, e.g. mucho/a(s), ambos/as, algunos/as...-->    
      <e><p><l><s n="parol"/>DI0CP0</l><r><s n="mi"/>NRoot</r></p></e>
      <e><p><l><s n="parol"/>DI0CS0</l><r><s n="mi"/>NRoot</r></p></e>
      <e><p><l><s n="parol"/>DI0FP0</l><r><s n="mi"/>NRoot</r></p></e>
      <e><p><l><s n="parol"/>DI0FS0</l><r><s n="mi"/>NRoot</r></p></e>
      <e><p><l><s n="parol"/>DI0MP0</l><r><s n="mi"/>NRoot</r></p></e>
      <e><p><l><s n="parol"/>DI0MS0</l><r><s n="mi"/>NRoot</r></p></e>
      
      <!-- no EAGLES tag DN.. numbers???? -->
      <e><p><l><s n="parol"/>DN0CP0</l><r><s n="mi"/></r></p></e>
      <e><p><l><s n="parol"/>DN0CS0</l><r><s n="mi"/></r></p></e>
      <e><p><l><s n="parol"/>DN0FP0</l><r><s n="mi"/></r></p></e>
      <e><p><l><s n="parol"/>DN0FS0</l><r><s n="mi"/></r></p></e>
      <e><p><l><s n="parol"/>DN0MP0</l><r><s n="mi"/></r></p></e>
      <e><p><l><s n="parol"/>DN0MS0</l><r><s n="mi"/></r></p></e>
      
      <!-- possessive suffixes, problem: Quechua 1.Pl -> inclusive vs. exclusive -->
      <e><p><l><s n="parol"/>DP1CPS</l><r><s n="mi"/>++1.Sg.Poss++Pl</r></p></e>
      <e><p><l><s n="parol"/>DP1CSS</l><r><s n="mi"/>++1.Sg.Poss</r></p></e>
      <e><p><l><s n="parol"/>DP1FPP</l><r><s n="mi"/>++1.Pl.Poss+Pl</r></p></e>
      <e><p><l><s n="parol"/>DP1FPS</l><r><s n="mi"/>++1.Sg.Poss++Pl</r></p></e>
      <e><p><l><s n="parol"/>DP1FSP</l><r><s n="mi"/>++1.Pl.Poss</r></p></e>
      <e><p><l><s n="parol"/>DP1FSS</l><r><s n="mi"/>++1.Sg.Poss</r></p></e>
      <e><p><l><s n="parol"/>DP1MPP</l><r><s n="mi"/>++1.Pl.Poss++Pl</r></p></e>
      <e><p><l><s n="parol"/>DP1MPS</l><r><s n="mi"/>++1.Sg.Poss++Pl</r></p></e>
      <e><p><l><s n="parol"/>DP1MSP</l><r><s n="mi"/>++1.Pl.Poss</r></p></e>
      <e><p><l><s n="parol"/>DP1MSS</l><r><s n="mi"/>++1.Sg.Poss</r></p></e>
      
      <e><p><l><s n="parol"/>DP2CPS</l><r><s n="mi"/>++2.Sg.Poss++Pl</r></p></e>
      <e><p><l><s n="parol"/>DP2CSS</l><r><s n="mi"/>++2.Sg.Poss</r></p></e>
      <e><p><l><s n="parol"/>DP2FPP</l><r><s n="mi"/>++2.Pl.Poss++Pl</r></p></e>
      <e><p><l><s n="parol"/>DP2FPS</l><r><s n="mi"/>++2.Sg.Poss++Pl</r></p></e>
      <e><p><l><s n="parol"/>DP2FSP</l><r><s n="mi"/>++2.Pl.Poss</r></p></e>
      <e><p><l><s n="parol"/>DP2FSS</l><r><s n="mi"/>++2.Sg.Poss</r></p></e>
      <e><p><l><s n="parol"/>DP2MPP</l><r><s n="mi"/>++2.Pl.Poss++Pl</r></p></e>
      <e><p><l><s n="parol"/>DP2MPS</l><r><s n="mi"/>++2.Sg.Poss++Pl</r></p></e>
      <e><p><l><s n="parol"/>DP2MSP</l><r><s n="mi"/>++2.Pl.Poss</r></p></e>
      <e><p><l><s n="parol"/>DP2MSS</l><r><s n="mi"/>++2.Sg.Poss</r></p></e>
      
      <!-- problem, Quechua distinguishes 3. plural possessive (-nku) from 3. singular possessive (-n)-->
      <e><p><l><s n="parol"/>DP3CP0</l><r><s n="mi"/>++3.Poss++Pl</r></p></e>
      <e><p><l><s n="parol"/>DP3CS0</l><r><s n="mi"/>++3.Poss</r></p></e>
      <e><p><l><s n="parol"/>DP3FP0</l><r><s n="mi"/>++3.Poss++Pl</r></p></e>
      <e><p><l><s n="parol"/>DP3FS0</l><r><s n="mi"/>++3.Poss</r></p></e>
      <e><p><l><s n="parol"/>DP3MP0</l><r><s n="mi"/>++3.Poss++Pl</r></p></e>
      <e><p><l><s n="parol"/>DP3MS0</l><r><s n="mi"/>++3.Poss</r></p></e>
      
      <!--interrogative pronouns in Quechua with -taq -->
      <e><p><l><s n="parol"/>DT0CN0</l><r><s n="mi"/>PrnInterr</r></p></e>
      <e><p><l><s n="parol"/>DT0FP0</l><r><s n="mi"/>PrnInterr+Pl</r></p></e>
      <e><p><l><s n="parol"/>DT0FS0</l><r><s n="mi"/>PrnInterr</r></p></e>
      <e><p><l><s n="parol"/>DT0MP0</l><r><s n="mi"/>PrnInterr+Pl</r></p></e>
      <e><p><l><s n="parol"/>DT0MS0</l><r><s n="mi"/>PrnInterr</r></p></e>\n
      </pardef>
      
      <pardef n="Pronouns">
      <!-- personal pronouns --> 
      <!-- yo --> 
      <e><p><l><s n="parol"/>PP1CSN00</l><r><s n="mi"/>PrnPers+1.Sg</r></p></e>
      <!-- me (dat,acc)-->
      <e><p><l><s n="parol"/>PP1CS000</l><r><s n="mi"/>++1.Sg.Obj</r></p></e>
      <e><p><l><s n="parol"/>P01CS000</l><r><s n="mi"/>++1.Sg.Obj</r></p></e>
      <!--mí (dat,acc)-->
      <e><p><l><s n="parol"/>PP1CSO00</l><r><s n="mi"/>++1.Sg.Obj</r></p></e>
      <!-- tu,usted,vos --> 
      <e><p><l><s n="parol"/>PP2CS00P</l><r><s n="mi"/>PrnPers+2.Sg</r></p></e>
      <e><p><l><s n="parol"/>PP2CSN00</l><r><s n="mi"/>PrnPers+2.Sg</r></p></e>
      <!--te,ti-->
      <e><p><l><s n="parol"/>P02CS000</l><r><s n="mi"/>++2.Sg.Obj</r></p></e>
      <e><p><l><s n="parol"/>PP2CS000</l><r><s n="mi"/>++2.Sg.Obj</r></p></e>
      <!-- él,ella,ello,relative: la,le, lo(m),lo(f) -->
      <e><p><l><s n="parol"/>PP3MS000</l><r><s n="mi"/>PrnPers+3.Sg</r></p></e>
      <e><p><l><s n="parol"/>PP3FS000</l><r><s n="mi"/>PrnPers+3.Sg</r></p></e>
      <e><p><l><s n="parol"/>PP3NS000</l><r><s n="mi"/>PrnPers+3.Sg</r></p></e>
      <e><p><l><s n="parol"/>PP3FSA00</l><r><s n="mi"/>PrnPers+Acc</r></p></e>
      <e><p><l><s n="parol"/>PP3CSD00</l><r><s n="mi"/>PrnPers+Dat</r></p></e>
      <e><p><l><s n="parol"/>PP3CNA00</l><r><s n="mi"/>PrnPers+Acc</r></p></e>
      <e><p><l><s n="parol"/>PP3MSA00</l><r><s n="mi"/>PrnPers+Acc</r></p></e>
      <!-- se, (a) sí -> -ku, 0-->
      <e><p><l><s n="parol"/>P0000000</l><r><s n="mi"/>++Rflx</r></p></e>
      <e><p><l><s n="parol"/>P03CN000</l><r><s n="mi"/>++Rflx</r></p></e>
      <e><p><l><s n="parol"/>PP3CN000</l><r><s n="mi"/>++Rflx</r></p></e>
      <e><p><l><s n="parol"/>PP3CNO00</l><r><s n="mi"/>++Rflx</r></p></e>
      <!-- nosotros/as -->
      <e><p><l><s n="parol"/>PP1FP000</l><r><s n="mi"/>PrnPers+1.Pl.Incl</r></p></e>
      <e><p><l><s n="parol"/>PP1MP000</l><r><s n="mi"/>PrnPers+1.Pl.Incl</r></p></e>
      <e><p><l><s n="parol"/>PP1FP000</l><r><s n="mi"/>PrnPers+1.Pl.Excl</r></p></e>
      <e><p><l><s n="parol"/>PP1MP000</l><r><s n="mi"/>PrnPers+1.Pl.Excl</r></p></e>
      <!--nos (dat,acc)-->
      <e><p><l><s n="parol"/>P01CP000</l><r><s n="mi"/>++1.Pl.Incl.Obj</r></p></e>
      <e><p><l><s n="parol"/>P01CP000</l><r><s n="mi"/>++1.Pl.Excl.Obj</r></p></e>
      <e><p><l><s n="parol"/>PP1CP000</l><r><s n="mi"/>++1.Pl.Incl.Obj</r></p></e>
      <e><p><l><s n="parol"/>PP1CP000</l><r><s n="mi"/>++1.Pl.Excl.Obj</r></p></e> 
      <!-- vosotros/as,ustedes --> 
      <e><p><l><s n="parol"/>PP2FP000</l><r><s n="mi"/>PrnPers+2.Pl</r></p></e>
      <e><p><l><s n="parol"/>PP2MP000</l><r><s n="mi"/>PrnPers+2.Pl</r></p></e>
      <e><p><l><s n="parol"/>PP2CP00P</l><r><s n="mi"/>PrnPers+2.Pl</r></p></e>
      <!-- os -->
      <e><p><l><s n="parol"/>P02CP000</l><r><s n="mi"/>++2.Pl.Obj</r></p></e>
      <e><p><l><s n="parol"/>PP2CP000</l><r><s n="mi"/>++2.Pl.Obj</r></p></e>
      <!-- los,las: los veo  (a ustedes)-->
      <e><p><l><s n="parol"/>PP3MPA00</l><r><s n="mi"/>++2.Pl.Obj</r></p></e>
      <e><p><l><s n="parol"/>PP3FPA00</l><r><s n="mi"/>++2.Pl.Obj</r></p></e>
       <!-- ellos/as,las,les,los -->
      <e><p><l><s n="parol"/>PP3MP000</l><r><s n="mi"/>PrnPers+3.Pl</r></p></e>
      <e><p><l><s n="parol"/>PP3FP000</l><r><s n="mi"/>PrnPers+3.Pl</r></p></e>
      <e><p><l><s n="parol"/>PP3FPA00</l><r><s n="mi"/>PrnPers+3.Pl+Acc</r></p></e>
      <e><p><l><s n="parol"/>PP3CPD00</l><r><s n="mi"/>PrnPers+3.Pl+Dat</r></p></e>
      <e><p><l><s n="parol"/>PP3MPA00</l><r><s n="mi"/>PrnPers+3.Pl+Acc</r></p></e>
      <!-- conmigo, mí-->
      <e><p><l><s n="parol"/>PP1CSO00</l><r><s n="mi"/>PrnPers+1.Sg</r></p></e>
      <!-- consigo, sí: problem: Txala tags ALL instances of consigo as 1.Sg of conseguir-->
      <e><p><l><s n="parol"/>PP3CNO00</l><r><s n="mi"/>PrnPers+3.Sg</r></p></e>
      <!-- contigo, tí-->
      <e><p><l><s n="parol"/>PP2CSO00</l><r><s n="mi"/>PrnPers+2.Sg</r></p></e>
      
      <!-- possessive pronouns -> suffixes -->
      <!-- mía,mías,mío,míos,mío(N) -->
      <e><p><l><s n="parol"/>PX1FS0S0</l><r><s n="mi"/>++1.Sg.Poss</r></p></e>
      <e><p><l><s n="parol"/>PX1FP0S0</l><r><s n="mi"/>++1.Sg.Poss++Pl</r></p></e>
      <e><p><l><s n="parol"/>PX1MS0S0</l><r><s n="mi"/>++1.Sg.Poss</r></p></e>
      <e><p><l><s n="parol"/>PX1MP0S0</l><r><s n="mi"/>++1.Sg.Poss++Pl</r></p></e>
      <e><p><l><s n="parol"/>PX1NS0S0</l><r><s n="mi"/>++1.Sg.Poss</r></p></e>
      
      <!-- nuestra,nuestras,nuestro,nuestros,nuestro (N)-->
      <e><p><l><s n="parol"/>PX1FS0P0</l><r><s n="mi"/>++1.Pl.Incl.Poss</r></p></e>
      <e><p><l><s n="parol"/>PX1FP0P0</l><r><s n="mi"/>++1.Pl.Incl.Poss++Pl</r></p></e>
      <e><p><l><s n="parol"/>PX1MS0P0</l><r><s n="mi"/>++1.Pl.Incl.Poss</r></p></e>
      <e><p><l><s n="parol"/>PX1MP0P0</l><r><s n="mi"/>++1.Pl.Incl.Poss++Pl</r></p></e>
      <e><p><l><s n="parol"/>PX1NS0P0</l><r><s n="mi"/>++1.Pl.Incl.Poss</r></p></e>

      <e><p><l><s n="parol"/>PX1FS0P0</l><r><s n="mi"/>++1.Pl.Excl.Poss</r></p></e>
      <e><p><l><s n="parol"/>PX1FP0P0</l><r><s n="mi"/>++1.Pl.Excl.Poss++Pl</r></p></e>
      <e><p><l><s n="parol"/>PX1MS0P0</l><r><s n="mi"/>++1.Pl.Excl.Poss</r></p></e>
      <e><p><l><s n="parol"/>PX1MP0P0</l><r><s n="mi"/>++1.Pl.Excl.Poss++Pl</r></p></e>
      <e><p><l><s n="parol"/>PX1NS0P0</l><r><s n="mi"/>++1.Pl.Excl.Poss</r></p></e>

      <!-- suya,suyas,suyo,suyos,suyo(N) -->
      <e><p><l><s n="parol"/>PX3FS000</l><r><s n="mi"/>++3.Sg.Poss</r></p></e>
      <e><p><l><s n="parol"/>PX3FP000</l><r><s n="mi"/>++3.Sg.Poss++Pl</r></p></e>
      <e><p><l><s n="parol"/>PX3MS000</l><r><s n="mi"/>++3.Sg.Poss</r></p></e>
      <e><p><l><s n="parol"/>PX3MP000</l><r><s n="mi"/>++3.Sg.Poss++Pl</r></p></e>
      <e><p><l><s n="parol"/>PX3NS000</l><r><s n="mi"/>++3.Sg.Poss</r></p></e>

      <!-- tuya,tuyas,tuyo,tuyos,tuyo(N) -->
      <e><p><l><s n="parol"/>PX2FS0S0</l><r><s n="mi"/>++2.Sg.Poss</r></p></e>
      <e><p><l><s n="parol"/>PX2FP0S0</l><r><s n="mi"/>++2.Sg.Poss++Pl</r></p></e>
      <e><p><l><s n="parol"/>PX2MS0S0</l><r><s n="mi"/>++2.Sg.Poss</r></p></e>
      <e><p><l><s n="parol"/>PX2MP0S0</l><r><s n="mi"/>++2.Sg.Poss++Pl</r></p></e>
      <e><p><l><s n="parol"/>PX2NS0S0</l><r><s n="mi"/>++2.Sg.Poss</r></p></e>

      <!-- vuestra,vuestras,vuestro,vuestros,vuestro (N) -->
      <e><p><l><s n="parol"/>PX2FS0P0</l><r><s n="mi"/>++2.Pl.Poss</r></p></e>
      <e><p><l><s n="parol"/>PX2FP0P0</l><r><s n="mi"/>++2.Pl.Poss++Pl</r></p></e>
      <e><p><l><s n="parol"/>PX2MS0P0</l><r><s n="mi"/>++2.Pl.Poss</r></p></e>
      <e><p><l><s n="parol"/>PX2MP0P0</l><r><s n="mi"/>++2.Pl.Poss++Pl</r></p></e>
      <e><p><l><s n="parol"/>PX2NS0P0</l><r><s n="mi"/>++2.Pl.Poss</r></p></e>
      
      <!-- demonstrative pronouns -->
      <e><p><l><s n="parol"/>PD0FP000</l><r><s n="mi"/>PrnDem+Pl</r></p></e>
      <e><p><l><s n="parol"/>PD0FS000</l><r><s n="mi"/>PrnDem</r></p></e>
      <e><p><l><s n="parol"/>PD0MP000</l><r><s n="mi"/>PrnDem+Pl</r></p></e>
      <e><p><l><s n="parol"/>PD0MS000</l><r><s n="mi"/>PrnDem</r></p></e>
      
      <e><p><l><s n="parol"/>PD0NS000</l><r><s n="mi"/>PrnDem</r></p></e>
      <e><p><l><s n="parol"/>PD0CP000</l><r><s n="mi"/>PrnDem</r></p></e>

      <!-- indefinite pronouns-->
      <e><p><l><s n="parol"/>PI0CS000</l><r><s n="mi"/>PrnInterr+Add</r></p></e>
      <e><p><l><s n="parol"/>PI0FS000</l><r><s n="mi"/>PrnInterr+Add</r></p></e>
      <e><p><l><s n="parol"/>PI0FP000</l><r><s n="mi"/>PrnInterr+Pl+Add</r></p></e>
      <e><p><l><s n="parol"/>PI0MS000</l><r><s n="mi"/>PrnInterr+Add</r></p></e>
      <e><p><l><s n="parol"/>PI0MP000</l><r><s n="mi"/>PrnInterr+Pl+Add</r></p></e>
      
      <e><p><l><s n="parol"/>PI0CP000</l><r><s n="mi"/>PrnInterr+Pl+Add</r></p></e>
      <e><p><l><s n="parol"/>PI0CS000</l><r><s n="mi"/>PrnInterr+Add</r></p></e>

      <!-- interrogative pronouns -->
      <e><p><l><s n="parol"/>PT000000</l><r><s n="mi"/>PrnInterr</r></p></e>
      <e><p><l><s n="parol"/>PT0CS000</l><r><s n="mi"/>PrnInterr</r></p></e>
      <e><p><l><s n="parol"/>PT0CP000</l><r><s n="mi"/>PrnInterr</r></p></e>
      <e><p><l><s n="parol"/>PT0FS000</l><r><s n="mi"/>PrnInterr</r></p></e>
      <e><p><l><s n="parol"/>PT0FP000</l><r><s n="mi"/>PrnInterr</r></p></e>
      <e><p><l><s n="parol"/>PT0MS000</l><r><s n="mi"/>PrnInterr</r></p></e>
      <e><p><l><s n="parol"/>PT0MP000</l><r><s n="mi"/>PrnInterr</r></p></e>
      <!-- exclamative pronoun 'qué' -->
      <e><p><l><s n="parol"/>PE000000</l><r><s n="mi"/>PrnInterr</r></p></e>
      
      <!-- relative pronouns -> Q: non-existent -->
      <e><p><l><s n="parol"/>PR000000</l><r></r></p></e>
      <e><p><l><s n="parol"/>PR0CS000</l><r></r></p></e>
      <e><p><l><s n="parol"/>PR0CP000</l><r></r></p></e>      
      <e><p><l><s n="parol"/>PR0FS000</l><r></r></p></e>
      <e><p><l><s n="parol"/>PR0FP000</l><r></r></p></e>
      <e><p><l><s n="parol"/>PR0MS000</l><r></r></p></e>
      <e><p><l><s n="parol"/>PR0MP000</l><r></r></p></e>
      <e><p><l><s n="parol"/>PR0CN000</l><r></r></p></e>
     </pardef>
     
     <pardef n="Verb_aux_haber">
       <!-- auxiliary: haber, only VA as auxiliary, but VM in existential use, e.g. 'hay flores en el prado'
	-> en Quechua, según caso -->
       
      <!-- estando, habiendo -> kaspa -->
      <e><p><l><s n="parol"/>VAG0000</l><r><s n="mi"/>VRoot+SS</r></p></e>
      
      <!--  habríamos hecho -> ruwasunman kar(q)an (incl)/ ruwaykuman kar(q)an (excl) -->
      <e><p><l><s n="parol"/>VAIC1P0</l><r><s n="parol"/>VAI<s n="mi"/>pastpotential<s n="verbmi"/>VRoot+1.Pl.Excl.Pot_Copula+NPst+3.Sg.Subj</r></p></e>
      <e><p><l><s n="parol"/>VAIC1P0</l><r><s n="parol"/>VAI<s n="mi"/>pastpotential<s n="verbmi"/>VRoot+1.Pl.Incl.Pot_Copula+NPst+3.Sg.Subj</r></p></e>  
      <!-- habría hecho -> ruwayman kar(q)an -->
      <e><p><l><s n="parol"/>VAIC1S0</l><r><s n="parol"/>VAI<s n="mi"/>pastpotential<s n="verbmi"/>VRoot+1.Sg.Subj.Pot_Copula+NPst+3.Sg.Subj</r></p></e>      
      <!-- habríais hecho -> ruwawaqchis kar(q)an -->
      <e><p><l><s n="parol"/>VAIC2P0</l><r><s n="parol"/>VAI<s n="mi"/>pastpotential<s n="verbmi"/>VRoot+2.Pl.Subj.Pot_Copula+NPst+3.Sg.Subj</r></p></e>
      <!--habrías hecho -> ruwaq kar(q)an -->
      <e><p><l><s n="parol"/>VAIC2S0</l><r><s n="parol"/>VAI<s n="mi"/>pastpotential<s n="verbmi"/>VRoot+2.Sg.Subj.Pot_Copula+NPst+3.Sg.Subj</r></p></e>
      <!-- habrían hecho -> ruwankuman kar(q)an-->         
      <e><p><l><s n="parol"/>VAIC3P0</l><r><s n="parol"/>VAI<s n="mi"/>pastpotential<s n="verbmi"/>VRoot+3.Sg.Subj.Pot_Copula+NPst+3.Sg.Subj</r></p></e>      
       <!-- habría hecho -> ruwanman kar(q)an-->        
      <e><p><l><s n="parol"/>VAIC3S0</l><r><s n="parol"/>VAI<s n="mi"/>pastpotential<s n="verbmi"/>VRoot+3.Pl.Subj.Pot_Copula+NPst+3.Sg.Subj</r></p></e>  
      
      <!-- habremos hecho - ña.. ruwasunchisña/ ruwasaqkuña-> pasar informaciones morfológicas al verbo principal
	   relative clauses: -na or -q -->  
      <e><p><l><s n="parol"/>VAIF1P0</l><r><s n="parol"/>VAI<s n="mi"/>futureDisc<s n="verbmi"/>VRoot+1.Pl.Excl.Subj.Fut+Disc</r></p></e>
      <e><p><l><s n="parol"/>VAIF1P0</l><r><s n="parol"/>VAI<s n="mi"/>futureDisc<s n="verbmi"/>VRoot+1.Pl.Incl.Subj.Fut+Disc</r></p></e> 
      <e><p><l><s n="parol"/>VAIF1P0</l><r><s n="parol"/>VAI<s n="mi"/>SS<s n="verbmi"/>VRoot+SS</r></p></e> 
      <e><p><l><s n="parol"/>VAIF1P0</l><r><s n="parol"/>VAI<s n="mi"/>DS<s n="verbmi"/>VRoot+DS+1.Pl.Excl.Poss</r></p></e>
      <e><p><l><s n="parol"/>VAIF1P0</l><r><s n="parol"/>VAI<s n="mi"/>DS<s n="verbmi"/>VRoot+DS+1.Pl.Incl.Poss</r></p></e>
      <e><p><l><s n="parol"/>VAIF1P0</l><r><s n="parol"/>VAI<s n="mi"/>obligative<s n="verbmi"/>VRoot+Obl+1.Pl.Incl.Poss</r></p></e>
      <e><p><l><s n="parol"/>VAIF1P0</l><r><s n="parol"/>VAI<s n="mi"/>obligative<s n="verbmi"/>VRoot+Obl+1.Pl.Excl.Poss</r></p></e>
      <e><p><l><s n="parol"/>VAIF1P0</l><r><s n="parol"/>VAI<s n="mi"/>agentive<s n="verbmi"/>VRoot+Ag</r></p></e>
      <!--habré hecho-> ña..  ruwasaqña--> 
      <e><p><l><s n="parol"/>VAIF1S0</l><r><s n="parol"/>VAI<s n="mi"/>futureDisc<s n="verbmi"/>VRoot+1.Sg.Fut+Disc</r></p></e> 
      <e><p><l><s n="parol"/>VAIF1S0</l><r><s n="parol"/>VAI<s n="mi"/>SS<s n="verbmi"/>VRoot+SS</r></p></e>
      <e><p><l><s n="parol"/>VAIF1S0</l><r><s n="parol"/>VAI<s n="mi"/>DS<s n="verbmi"/>VRoot+DS+1.Sg.Poss</r></p></e>
      <e><p><l><s n="parol"/>VAIF1S0</l><r><s n="parol"/>VAI<s n="mi"/>obligative<s n="verbmi"/>VRoot+Obl+1.Sg.Poss</r></p></e>
      <e><p><l><s n="parol"/>VAIF1S0</l><r><s n="parol"/>VAI<s n="mi"/>agentive<s n="verbmi"/>VRoot+Ag</r></p></e>
      <!-- habréis hecho-> ña.. ruwankichisña --> 
      <e><p><l><s n="parol"/>VAIF2P0</l><r><s n="parol"/>VAI<s n="mi"/>futureDisc<s n="verbmi"/>VRoot+2.Pl.Fut+Discs</r></p></e>
      <e><p><l><s n="parol"/>VAIF2P0</l><r><s n="parol"/>VAI<s n="mi"/>SS<s n="verbmi"/>VRoot+SS</r></p></e>
      <e><p><l><s n="parol"/>VAIF2P0</l><r><s n="parol"/>VAI<s n="mi"/>DS<s n="verbmi"/>VRoot+DS+2.Pl.Poss</r></p></e>
      <e><p><l><s n="parol"/>VAIF2P0</l><r><s n="parol"/>VAI<s n="mi"/>obligative<s n="verbmi"/>VRoot+Obl+2.Pl.Poss</r></p></e>
      <e><p><l><s n="parol"/>VAIF2P0</l><r><s n="parol"/>VAI<s n="mi"/>agentive<s n="verbmi"/>VRoot+Ag</r></p></e>
      <!-- habrás hecho -> ña.. ruwankiña--> 
      <e><p><l><s n="parol"/>VAIF2S0</l><r><s n="parol"/>VAI<s n="mi"/>futureDisc<s n="verbmi"/>VRoot+2.Sg.Fut+Disc</r></p></e> 
      <e><p><l><s n="parol"/>VAIF2S0</l><r><s n="parol"/>VAI<s n="mi"/>SS<s n="verbmi"/>VRoot+SS</r></p></e>
      <e><p><l><s n="parol"/>VAIF2S0</l><r><s n="parol"/>VAI<s n="mi"/>DS<s n="verbmi"/>VRoot+DS+2.Sg.Subj</r></p></e>
      <e><p><l><s n="parol"/>VAIF2S0</l><r><s n="parol"/>VAI<s n="mi"/>obligative<s n="verbmi"/>VRoot+Obl+2.Sg.Poss</r></p></e>
      <e><p><l><s n="parol"/>VAIF2S0</l><r><s n="parol"/>VAI<s n="mi"/>agentive<s n="verbmi"/>VRoot+Ag</r></p></e>
      <!-- habrán hecho -> ña.. ruwanqakuña --> 
      <e><p><l><s n="parol"/>VAIF3P0</l><r><s n="parol"/>VAI<s n="mi"/>futureDisc<s n="verbmi"/>VRoot+3.Pl.Subj.Fut+Disc</r></p></e>
      <e><p><l><s n="parol"/>VAIF3P0</l><r><s n="parol"/>VAI<s n="mi"/>SS<s n="verbmi"/>VRoot+SS</r></p></e>
      <e><p><l><s n="parol"/>VAIF3P0</l><r><s n="parol"/>VAI<s n="mi"/>DS<s n="verbmi"/>VRoot+DS+3.Pl.Poss</r></p></e>
      <e><p><l><s n="parol"/>VAIF3P0</l><r><s n="parol"/>VAI<s n="mi"/>obligative<s n="verbmi"/>VRoot+Obl+3.Pl.Poss</r></p></e>
      <e><p><l><s n="parol"/>VAIF3P0</l><r><s n="parol"/>VAI<s n="mi"/>agentive<s n="verbmi"/>VRoot+Ag</r></p></e>
      <!--habrá hecho -> ña.. ruwanqaña--> 
      <e><p><l><s n="parol"/>VAIF3S0</l><r><s n="parol"/>VAI<s n="mi"/>futureDisc<s n="verbmi"/>VRoot+3.Sg.Subj.Fut+Disc</r></p></e>
      <e><p><l><s n="parol"/>VAIF3S0</l><r><s n="parol"/>VAI<s n="mi"/>DS<s n="verbmi"/>VRoot+DS+3.Sg.Poss</r></p></e>
      <e><p><l><s n="parol"/>VAIF3S0</l><r><s n="parol"/>VAI<s n="mi"/>SS<s n="verbmi"/>VRoot+SS</r></p></e>
      <e><p><l><s n="parol"/>VAIF3S0</l><r><s n="parol"/>VAI<s n="mi"/>obligative<s n="verbmi"/>VRoot+Obl+3.Sg.Poss</r></p></e>
      <e><p><l><s n="parol"/>VAIF3S0</l><r><s n="parol"/>VAI<s n="mi"/>agentive<s n="verbmi"/>VRoot+Ag</r></p></e>
      
      <!-- habíamos hecho , rel. clause -> -sqa, -q--> 
      <e><p><l><s n="parol"/>VAII1P0</l><r><s n="parol"/>VAI<s n="mi"/>indirectpast<s n="verbmi"/>VRoot+IPst+1.Pl.Incl.Subj</r></p></e>
      <e><p><l><s n="parol"/>VAII1P0</l><r><s n="parol"/>VAI<s n="mi"/>SS<s n="verbmi"/>VRoot+SS</r></p></e>
      <e><p><l><s n="parol"/>VAII1P0</l><r><s n="parol"/>VAI<s n="mi"/>DS<s n="verbmi"/>VRoot+DS+1.Pl.Incl.Poss</r></p></e>
      <e><p><l><s n="parol"/>VAII1P0</l><r><s n="parol"/>VAI<s n="mi"/>perfect<s n="verbmi"/>VRoot+Perf+1.Pl.Incl.Poss</r></p></e>
      <e><p><l><s n="parol"/>VAII1P0</l><r><s n="parol"/>VAI<s n="mi"/>agentive<s n="verbmi"/>VRoot+Ag</r></p></e>
      <e><p><l><s n="parol"/>VAII1P0</l><r><s n="parol"/>VAI<s n="mi"/>indirectpast<s n="verbmi"/>VRoot+IPst+1.Pl.Excl.Subj</r></p></e>
      <e><p><l><s n="parol"/>VAII1P0</l><r><s n="parol"/>VAI<s n="mi"/>DS<s n="verbmi"/>VRoot+DS+1.Pl.Excl.Poss</r></p></e>
      <e><p><l><s n="parol"/>VAII1P0</l><r><s n="parol"/>VAI<s n="mi"/>perfect<s n="verbmi"/>VRoot+Perf+1.Pl.Excl.Poss</r></p></e>
      <!-- había hecho--> 
      <e><p><l><s n="parol"/>VAII1S0</l><r><s n="parol"/>VAI<s n="mi"/>indirectpast<s n="verbmi"/>VRoot+IPst+1.Sg.Subj</r></p></e>
      <e><p><l><s n="parol"/>VAII1S0</l><r><s n="parol"/>VAI<s n="mi"/>DS<s n="verbmi"/>VRoot+DS+1.Sg.Poss</r></p></e>
      <e><p><l><s n="parol"/>VAII1S0</l><r><s n="parol"/>VAI<s n="mi"/>SS<s n="verbmi"/>VRoot+SS</r></p></e>
      <e><p><l><s n="parol"/>VAII1S0</l><r><s n="parol"/>VAI<s n="mi"/>perfect<s n="verbmi"/>VRoot+Perf+1.Sg.Poss</r></p></e>
      <e><p><l><s n="parol"/>VAII1S0</l><r><s n="parol"/>VAI<s n="mi"/>agentive<s n="verbmi"/>VRoot+Ag</r></p></e>
      <!-- habíais hecho--> 
      <e><p><l><s n="parol"/>VAII2P0</l><r><s n="parol"/>VAI<s n="mi"/>indirectpast<s n="verbmi"/>VRoot+IPst+2.Pl.Subj</r></p></e>
      <e><p><l><s n="parol"/>VAII2P0</l><r><s n="parol"/>VAI<s n="mi"/>DS<s n="verbmi"/>VRoot+DS+2.Pl.Poss</r></p></e>
      <e><p><l><s n="parol"/>VAII2P0</l><r><s n="parol"/>VAI<s n="mi"/>SS<s n="verbmi"/>VRoot+SS</r></p></e>
      <e><p><l><s n="parol"/>VAII2P0</l><r><s n="parol"/>VAI<s n="mi"/>perfect<s n="verbmi"/>VRoot+Perf+2.Pl.Poss</r></p></e>
      <e><p><l><s n="parol"/>VAII2P0</l><r><s n="parol"/>VAI<s n="mi"/>agentive<s n="verbmi"/>VRoot+Ag</r></p></e>
      <!-- habías hecho--> 
      <e><p><l><s n="parol"/>VAII2S0</l><r><s n="parol"/>VAI<s n="mi"/>indirectpast<s n="verbmi"/>VRoot+IPst+2.Sg.Subj</r></p></e>
      <e><p><l><s n="parol"/>VAII2S0</l><r><s n="parol"/>VAI<s n="mi"/>SS<s n="verbmi"/>VRoot+SS</r></p></e>
      <e><p><l><s n="parol"/>VAII2S0</l><r><s n="parol"/>VAI<s n="mi"/>DS<s n="verbmi"/>VRoot+DS+2.Sg.Poss</r></p></e>
      <e><p><l><s n="parol"/>VAII2S0</l><r><s n="parol"/>VAI<s n="mi"/>perfect<s n="verbmi"/>VRoot+Perf+2.Sg.Poss</r></p></e>
      <e><p><l><s n="parol"/>VAII2S0</l><r><s n="parol"/>VAI<s n="mi"/>agentive<s n="verbmi"/>VRoot+Ag</r></p></e>
      <!-- habían hecho--> 
      <e><p><l><s n="parol"/>VAII3P0</l><r><s n="parol"/>VAI<s n="mi"/>indirectpast<s n="verbmi"/>VRoot+IPst+3.Pl.Subj</r></p></e>
      <e><p><l><s n="parol"/>VAII3P0</l><r><s n="parol"/>VAI<s n="mi"/>DS<s n="verbmi"/>VRoot+DS+3.Pl.Poss</r></p></e>
      <e><p><l><s n="parol"/>VAII3P0</l><r><s n="parol"/>VAI<s n="mi"/>SS<s n="verbmi"/>VRoot+SS</r></p></e>
      <e><p><l><s n="parol"/>VAII3P0</l><r><s n="parol"/>VAI<s n="mi"/>perfect<s n="verbmi"/>VRoot+Perf+3.Pl.Poss</r></p></e>
      <e><p><l><s n="parol"/>VAII3P0</l><r><s n="parol"/>VAI<s n="mi"/>agentive<s n="verbmi"/>VRoot+Ag</r></p></e>
      <!-- había hecho--> 
      <e><p><l><s n="parol"/>VAII3S0</l><r><s n="parol"/>VAI<s n="mi"/>indirectpast<s n="verbmi"/>VRoot+IPst+3.Sg.Subj</r></p></e>
      <e><p><l><s n="parol"/>VAII3S0</l><r><s n="parol"/>VAI<s n="mi"/>DS<s n="verbmi"/>VRoot+DS+3.Sg.Poss</r></p></e>
      <e><p><l><s n="parol"/>VAII3S0</l><r><s n="parol"/>VAI<s n="mi"/>SS<s n="verbmi"/>VRoot+SS</r></p></e>
      <e><p><l><s n="parol"/>VAII3S0</l><r><s n="parol"/>VAI<s n="mi"/>perfect<s n="verbmi"/>VRoot+Perf+3.Sg.Poss</r></p></e>
      <e><p><l><s n="parol"/>VAII3S0</l><r><s n="parol"/>VAI<s n="mi"/>agentive<s n="verbmi"/>VRoot+Ag</r></p></e>
      
      <!-- hemos hecho, rel. clause -> -sqa, -q--> 
      <e><p><l><s n="parol"/>VAIP1P0</l><r><s n="parol"/>VAI<s n="mi"/>present<s n="verbmi"/>VRoot+1.Pl.Incl.Subj</r></p></e>
      <e><p><l><s n="parol"/>VAIP1P0</l><r><s n="parol"/>VAI<s n="mi"/>SS<s n="verbmi"/>VRoot+SS</r></p></e>
      <e><p><l><s n="parol"/>VAIP1P0</l><r><s n="parol"/>VAI<s n="mi"/>DS<s n="verbmi"/>VRoot+DS+1.Pl.Incl.Poss</r></p></e>
      <e><p><l><s n="parol"/>VAIP1P0</l><r><s n="parol"/>VAI<s n="mi"/>perfect<s n="verbmi"/>VRoot+Obl+1.Pl.Incl.Poss</r></p></e>
      <e><p><l><s n="parol"/>VAIP1P0</l><r><s n="parol"/>VAI<s n="mi"/>agentive<s n="verbmi"/>VRoot+Ag</r></p></e>
      <e><p><l><s n="parol"/>VAIP1P0</l><r><s n="parol"/>VAI<s n="mi"/>present<s n="verbmi"/>VRoot+1.Pl.Excl.Subj</r></p></e>
      <e><p><l><s n="parol"/>VAIP1P0</l><r><s n="parol"/>VAI<s n="mi"/>DS<s n="verbmi"/>VRoot+DS+1.Pl.Excl.Poss</r></p></e>
      <e><p><l><s n="parol"/>VAIP1P0</l><r><s n="parol"/>VAI<s n="mi"/>perfect<s n="verbmi"/>VRoot+Obl+1.Pl.Excl.Poss</r></p></e>
      <!--he hecho--> 
      <e><p><l><s n="parol"/>VAIP1S0</l><r><s n="parol"/>VAI<s n="mi"/>present<s n="verbmi"/>VRoot+1.Sg.Subj</r></p></e>  
      <e><p><l><s n="parol"/>VAIP1S0</l><r><s n="parol"/>VAI<s n="mi"/>SS<s n="verbmi"/>VRoot+SS</r></p></e> 
      <e><p><l><s n="parol"/>VAIP1S0</l><r><s n="parol"/>VAI<s n="mi"/>DS<s n="verbmi"/>VRoot+DS+1.Sg.Poss</r></p></e> 
      <e><p><l><s n="parol"/>VAIP1S0</l><r><s n="parol"/>VAI<s n="mi"/>perfect<s n="verbmi"/>VRoot+Perf+1.Sg.Poss</r></p></e>
      <e><p><l><s n="parol"/>VAIP1S0</l><r><s n="parol"/>VAI<s n="mi"/>agentive<s n="verbmi"/>VRoot+Ag</r></p></e>
      <!-- habéis hecho--> 
      <e><p><l><s n="parol"/>VAIP2P0</l><r><s n="parol"/>VAI<s n="mi"/>present<s n="verbmi"/>VRoot+2.Pl.Subj</r></p></e>
      <e><p><l><s n="parol"/>VAIP2P0</l><r><s n="parol"/>VAI<s n="mi"/>SS<s n="verbmi"/>VRoot+SS</r></p></e>
      <e><p><l><s n="parol"/>VAIP2P0</l><r><s n="parol"/>VAI<s n="mi"/>DS<s n="verbmi"/>VRoot+DS+2.Pl.Poss</r></p></e>
      <e><p><l><s n="parol"/>VAIP2P0</l><r><s n="parol"/>VAI<s n="mi"/>perfect<s n="verbmi"/>VRoot+Perf+2.Pl.Poss</r></p></e>
      <e><p><l><s n="parol"/>VAIP2P0</l><r><s n="parol"/>VAI<s n="mi"/>agentive<s n="verbmi"/>VRoot+Ag</r></p></e>
      <!-- has hecho--> 
      <e><p><l><s n="parol"/>VAIP2S0</l><r><s n="parol"/>VAI<s n="mi"/>present<s n="verbmi"/>VRoot+2.Sg.Subj</r></p></e> 
      <e><p><l><s n="parol"/>VAIP2S0</l><r><s n="parol"/>VAI<s n="mi"/>SS<s n="verbmi"/>VRoot+SS</r></p></e> 
      <e><p><l><s n="parol"/>VAIP2S0</l><r><s n="parol"/>VAI<s n="mi"/>DS<s n="verbmi"/>VRoot+DS+2.Sg.Poss</r></p></e> 
      <e><p><l><s n="parol"/>VAIP2S0</l><r><s n="parol"/>VAI<s n="mi"/>perfect<s n="verbmi"/>VRoot+Perf+2.Sg.Poss</r></p></e>
      <e><p><l><s n="parol"/>VAIP2S0</l><r><s n="parol"/>VAI<s n="mi"/>agentive<s n="verbmi"/>VRoot+Ag</r></p></e>
      <!-- han hecho--> 
      <e><p><l><s n="parol"/>VAIP3P0</l><r><s n="parol"/>VAI<s n="mi"/>present<s n="verbmi"/>VRoot+3.Pl.Subj</r></p></e> 
      <e><p><l><s n="parol"/>VAIP3P0</l><r><s n="parol"/>VAI<s n="mi"/>SS<s n="verbmi"/>VRoot+SS</r></p></e>
      <e><p><l><s n="parol"/>VAIP3P0</l><r><s n="parol"/>VAI<s n="mi"/>DS<s n="verbmi"/>VRoot+DS+3.Pl.Poss</r></p></e>
      <e><p><l><s n="parol"/>VAIP3P0</l><r><s n="parol"/>VAI<s n="mi"/>perfect<s n="verbmi"/>VRoot+Perf+3.Pl.Poss</r></p></e>
      <e><p><l><s n="parol"/>VAIP3P0</l><r><s n="parol"/>VAI<s n="mi"/>agentive<s n="verbmi"/>VRoot+Ag</r></p></e>
      <!-- ha hecho--> 
      <e><p><l><s n="parol"/>VAIP3S0</l><r><s n="parol"/>VAI<s n="mi"/>present<s n="verbmi"/>VRoot+3.Sg.Subj</r></p></e>
      <e><p><l><s n="parol"/>VAIP3S0</l><r><s n="parol"/>VAI<s n="mi"/>SS<s n="verbmi"/>VRoot+SS</r></p></e>
      <e><p><l><s n="parol"/>VAIP3S0</l><r><s n="parol"/>VAI<s n="mi"/>DS<s n="verbmi"/>VRoot+DS+3.Sg.Poss</r></p></e>
      <e><p><l><s n="parol"/>VAIP3S0</l><r><s n="parol"/>VAI<s n="mi"/>perfect<s n="verbmi"/>VRoot+Perf+3.Sg.Poss</r></p></e>
      <e><p><l><s n="parol"/>VAIP3S0</l><r><s n="parol"/>VAI<s n="mi"/>agentive<s n="verbmi"/>VRoot+Ag</r></p></e>
      
      <!-- hubimos hecho, rel clause -> -sqa, q -->  
      <e><p><l><s n="parol"/>VAIS1P0</l><r><s n="parol"/>VAI<s n="mi"/>directpast<s n="verbmi"/>VRoot+NPst+1.Pl.Incl.Subj</r></p></e>
      <e><p><l><s n="parol"/>VAIS1P0</l><r><s n="parol"/>VAI<s n="mi"/>indirectpast<s n="verbmi"/>VRoot+IPst+1.Pl.Incl.Subj</r></p></e>
      <e><p><l><s n="parol"/>VAIS1P0</l><r><s n="parol"/>VAI<s n="mi"/>SS<s n="verbmi"/>VRoot+SS</r></p></e>
      <e><p><l><s n="parol"/>VAIS1P0</l><r><s n="parol"/>VAI<s n="mi"/>DS<s n="verbmi"/>VRoot+DS+1.Pl.Incl.Poss</r></p></e>
      <e><p><l><s n="parol"/>VAIS1P0</l><r><s n="parol"/>VAI<s n="mi"/>perfect<s n="verbmi"/>VRoot+Perf+1.Pl.Incl.Poss</r></p></e>
      <e><p><l><s n="parol"/>VAIS1P0</l><r><s n="parol"/>VAI<s n="mi"/>agentive<s n="verbmi"/>VRoot+Ag</r></p></e>
      <e><p><l><s n="parol"/>VAIS1P0</l><r><s n="parol"/>VAI<s n="mi"/>directpast<s n="verbmi"/>VRoot+NPst+1.Pl.Excl.Subj</r></p></e>
      <e><p><l><s n="parol"/>VAIS1P0</l><r><s n="parol"/>VAI<s n="mi"/>indirectpast<s n="verbmi"/>VRoot+IPst+1.Pl.Excl.Subj</r></p></e>
      <e><p><l><s n="parol"/>VAIS1P0</l><r><s n="parol"/>VAI<s n="mi"/>DS<s n="verbmi"/>VRoot+DS+1.Pl.Excl.Poss</r></p></e>
      <e><p><l><s n="parol"/>VAIS1P0</l><r><s n="parol"/>VAI<s n="mi"/>perfect<s n="verbmi"/>VRoot+Perf+1.Pl.Excl.Poss</r></p></e>
      <!-- hube hecho--> 
      <e><p><l><s n="parol"/>VAIS1S0</l><r><s n="parol"/>VAI<s n="mi"/>directpast<s n="verbmi"/>VRoot+NPst+1.Sg.Subj</r></p></e>
      <e><p><l><s n="parol"/>VAIS1S0</l><r><s n="parol"/>VAI<s n="mi"/>indirectpast<s n="verbmi"/>VRoot+IPst+1.Sg.Subj</r></p></e>
      <e><p><l><s n="parol"/>VAIS1S0</l><r><s n="parol"/>VAI<s n="mi"/>SS<s n="verbmi"/>VRoot+SS</r></p></e>
      <e><p><l><s n="parol"/>VAIS1S0</l><r><s n="parol"/>VAI<s n="mi"/>DS<s n="verbmi"/>VRoot+DS+1.Sg.Poss</r></p></e>
      <e><p><l><s n="parol"/>VAIS1S0</l><r><s n="parol"/>VAI<s n="mi"/>perfect<s n="verbmi"/>VRoot+Perf+1.Sg.Poss</r></p></e>
      <e><p><l><s n="parol"/>VAIS1S0</l><r><s n="parol"/>VAI<s n="mi"/>agentive<s n="verbmi"/>VRoot+Ag</r></p></e>
      <!-- hubisteis hecho--> 
      <e><p><l><s n="parol"/>VAIS2P0</l><r><s n="parol"/>VAI<s n="mi"/>directpast<s n="verbmi"/>VRoot+NPst+2.Pl.Subj</r></p></e>
      <e><p><l><s n="parol"/>VAIS2P0</l><r><s n="parol"/>VAI<s n="mi"/>indirectpast<s n="verbmi"/>VRoot+IPst+2.Pl.Subj</r></p></e>
      <e><p><l><s n="parol"/>VAIS2P0</l><r><s n="parol"/>VAI<s n="mi"/>SS<s n="verbmi"/>VRoot+SS</r></p></e>
      <e><p><l><s n="parol"/>VAIS2P0</l><r><s n="parol"/>VAI<s n="mi"/>DS<s n="verbmi"/>VRoot+DS+2.Pl.Poss</r></p></e>
      <e><p><l><s n="parol"/>VAIS2P0</l><r><s n="parol"/>VAI<s n="mi"/>perfect<s n="verbmi"/>VRoot+Perf+2.Pl.Poss</r></p></e>
      <e><p><l><s n="parol"/>VAIS2P0</l><r><s n="parol"/>VAI<s n="mi"/>agentive<s n="verbmi"/>VRoot+Ag</r></p></e>
      <!--hubiste hecho--> 
      <e><p><l><s n="parol"/>VAIS2S0</l><r><s n="parol"/>VAI<s n="mi"/>directpast<s n="verbmi"/>VRoot+NPst+2.Sg.Subj</r></p></e>
      <e><p><l><s n="parol"/>VAIS2S0</l><r><s n="parol"/>VAI<s n="mi"/>indirectpast<s n="verbmi"/>VRoot+IPst+2.Sg.Subj</r></p></e>
      <e><p><l><s n="parol"/>VAIS2S0</l><r><s n="parol"/>VAI<s n="mi"/>SS<s n="verbmi"/>VRoot+SS</r></p></e>
      <e><p><l><s n="parol"/>VAIS2S0</l><r><s n="parol"/>VAI<s n="mi"/>DS<s n="verbmi"/>VRoot+DS+2.Sg.Poss</r></p></e>
      <e><p><l><s n="parol"/>VAIS2S0</l><r><s n="parol"/>VAI<s n="mi"/>perfect<s n="verbmi"/>VRoot+Perf+2.Sg.Poss</r></p></e>
      <e><p><l><s n="parol"/>VAIS2S0</l><r><s n="parol"/>VAI<s n="mi"/>agentive<s n="verbmi"/>VRoot+Ag</r></p></e>
      <!-- hubieron hecho--> 
      <e><p><l><s n="parol"/>VAIS3P0</l><r><s n="parol"/>VAI<s n="mi"/>directpast<s n="verbmi"/>VRoot+NPst+3.Pl.Subj</r></p></e>
      <e><p><l><s n="parol"/>VAIS3P0</l><r><s n="parol"/>VAI<s n="mi"/>indirectpast<s n="verbmi"/>VRoot+IPst+3.Pl.Subj</r></p></e>
      <e><p><l><s n="parol"/>VAIS3P0</l><r><s n="parol"/>VAI<s n="mi"/>SS<s n="verbmi"/>VRoot+SS</r></p></e>
      <e><p><l><s n="parol"/>VAIS3P0</l><r><s n="parol"/>VAI<s n="mi"/>DS<s n="verbmi"/>VRoot+DS+3.Pl.Poss</r></p></e>
      <e><p><l><s n="parol"/>VAIS3P0</l><r><s n="parol"/>VAI<s n="mi"/>perfect<s n="verbmi"/>VRoot+Perf+3.Pl.Poss</r></p></e>
      <e><p><l><s n="parol"/>VAIS3P0</l><r><s n="parol"/>VAI<s n="mi"/>agentive<s n="verbmi"/>VRoot+Ag</r></p></e>
      <!-- hubo hecho--> 
      <e><p><l><s n="parol"/>VAIS3S0</l><r><s n="parol"/>VAI<s n="mi"/>directpast<s n="verbmi"/>VRoot+NPst+3.Sg.Subj</r></p></e>
      <e><p><l><s n="parol"/>VAIS3S0</l><r><s n="parol"/>VAI<s n="mi"/>indirectpast<s n="verbmi"/>VRoot+IPst+3.Sg.Subj</r></p></e>
      <e><p><l><s n="parol"/>VAIS3S0</l><r><s n="parol"/>VAI<s n="mi"/>SS<s n="verbmi"/>VRoot+SS</r></p></e>
      <e><p><l><s n="parol"/>VAIS3S0</l><r><s n="parol"/>VAI<s n="mi"/>DS<s n="verbmi"/>VRoot+DS+3.Sg.Poss</r></p></e>
      <e><p><l><s n="parol"/>VAIS3S0</l><r><s n="parol"/>VAI<s n="mi"/>perfect<s n="verbmi"/>VRoot+Perf+3.Sg.Poss</r></p></e>
      <e><p><l><s n="parol"/>VAIS3S0</l><r><s n="parol"/>VAI<s n="mi"/>agentive<s n="verbmi"/>VRoot+Ag</r></p></e>
      
      <!-- habemos hecho--> 
      <e><p><l><s n="parol"/>VAM01P0</l><r><s n="parol"/>VAM<s n="mi"/>imperative<s n="verbmi"/>VRoot+1.Pl.Incl.Subj.Imp</r></p></e>      
      <!-- haber hecho -> kay --> 
      <e><p><l><s n="parol"/>VAN0000</l><r><s n="parol"/>VAN<s n="mi"/>infinitive<s n="verbmi"/>VRoot+Inf</r></p></e>
           
      <!--subjuntivo futuro: hubiéremos hecho-> ruwananchis (kan), ruwanayku kan--> 
      <e><p><l><s n="parol"/>VASF1P0</l><r><s n="mi"/>obligative</r></p></e>
      <e><p><l><s n="parol"/>VASF1P0</l><r><s n="mi"/>future</r></p></e>
      <!-- hubiere hecho-> ruwanay kan --> 
      <e><p><l><s n="parol"/>VASF1S0</l><r><s n="mi"/>obligative</r></p></e>   
      <e><p><l><s n="parol"/>VASF1S0</l><r><s n="mi"/>future</r></p></e> 
      <!-- hubiereis hecho-> ruwanaykichis kan  --> 
      <e><p><l><s n="parol"/>VASF2P0</l><r><s n="mi"/>future</r></p></e> 
      <e><p><l><s n="parol"/>VASF2P0</l><r><s n="mi"/>obligative</r></p></e>
      <!-- hubieres hecho-> ruwanayki kan --> 
      <e><p><l><s n="parol"/>VASF2S0</l><r><s n="mi"/>future</r></p></e>  
      <e><p><l><s n="parol"/>VASF2S0</l><r><s n="mi"/>obligative</r></p></e>
      <!--  hubieren hecho-> ruwananku kan --> 
      <e><p><l><s n="parol"/>VASF3P0</l><r><s n="mi"/>future</r></p></e> 
      <e><p><l><s n="parol"/>VASF3P0</l><r><s n="mi"/>obligative</r></p></e>
      <!-- hubiere hecho(?) -> ruwanan kan --> 
      <e><p><l><s n="parol"/>VASF3S0</l><r><s n="mi"/>future</r></p></e>
      <e><p><l><s n="parol"/>VASF3S0</l><r><s n="mi"/>obligative</r></p></e>
      
      <!--  hubiésemos/hubiéramos hecho -> ruwasunman/sunchisman/swan kar(q)a(n) (incl.), main verb-ykuman kar(q)an/kasqa(n)--> 
      <e><p><l><s n="parol"/>VASI1P0</l><r><s n="mi"/>pastpotential<s n="verbmi"/>VRoot+1.Pl.Incl.Pot_Copula+NPst+3.Sg.Subj</r></p></e>
      <e><p><l><s n="parol"/>VASI1P0</l><r><s n="mi"/>SS<s n="verbmi"/>VRoot+SS</r></p></e>  
      <e><p><l><s n="parol"/>VASI1P0</l><r><s n="mi"/>DS<s n="verbmi"/>VRoot+DS+1.Pl.Incl.Poss</r></p></e> 
      <e><p><l><s n="parol"/>VASI1P0</l><r><s n="mi"/>obligative<s n="verbmi"/>VRoot+Obl+1.Pl.Incl.Poss</r></p></e>
      <e><p><l><s n="parol"/>VASI1P0</l><r><s n="mi"/>pastpotential<s n="verbmi"/>VRoot+1.Pl.Excl.Pot_Copula+NPst+3.Sg.Subj</r></p></e>
      <e><p><l><s n="parol"/>VASI1P0</l><r><s n="mi"/>DS<s n="verbmi"/>VRoot+DS+1.Pl.Excl.Poss</r></p></e> 
      <e><p><l><s n="parol"/>VASI1P0</l><r><s n="mi"/>obligative<s n="verbmi"/>VRoot+Obl+1.Pl.Excl.Poss</r></p></e>
      <!-- hubiera/hubiese hecho-> main verb-yman kar(q)a(n)/kasqa(n) --> 
      <e><p><l><s n="parol"/>VASI1S0</l><r><s n="mi"/>pastpotential<s n="verbmi"/>VRoot+1.Sg.Subj.Pot_Copula+NPst+3.Sg.Subj</r></p></e>
      <e><p><l><s n="parol"/>VASI1S0</l><r><s n="mi"/>SS<s n="verbmi"/>VRoot+SS</r></p></e>  
      <e><p><l><s n="parol"/>VASI1S0</l><r><s n="mi"/>DS<s n="verbmi"/>VRoot+DS+1.Sg.Poss</r></p></e> 
      <e><p><l><s n="parol"/>VASI1S0</l><r><s n="mi"/>obligative<s n="verbmi"/>VRoot+Obl+1.Sg.Poss</r></p></e>
      <!-- hubieseis/hubierais hecho-> main verb-waqchis kar(q)a(n)/kasqa(n) --> 
      <e><p><l><s n="parol"/>VASI2P0</l><r><s n="mi"/>pastpotential<s n="verbmi"/>VRoot+2.Pl.Subj.Pot_Copula+NPst+3.Sg.Subj</r></p></e>
      <e><p><l><s n="parol"/>VASI2P0</l><r><s n="mi"/>SS<s n="verbmi"/>VRoot+SS</r></p></e>  
      <e><p><l><s n="parol"/>VASI2P0</l><r><s n="mi"/>DS<s n="verbmi"/>VRoot+DS+2.Pl.Poss</r></p></e>
      <e><p><l><s n="parol"/>VASI2P0</l><r><s n="mi"/>obligative<s n="verbmi"/>VRoot+Obl+2.Pl.Poss</r></p></e>
      <!-- hubieras/hubieses hecho-> main verb-waq kar(q)a(n)/kasqa(n) --> 
      <e><p><l><s n="parol"/>VASI2S0</l><r><s n="mi"/>pastpotential<s n="verbmi"/>VRoot+2.Sg.Subj.Pot_Copula+NPst+3.Sg.Subj</r></p></e>
      <e><p><l><s n="parol"/>VASI2S0</l><r><s n="mi"/>SS<s n="verbmi"/>VRoot+SS</r></p></e>  
      <e><p><l><s n="parol"/>VASI2S0</l><r><s n="mi"/>DS<s n="verbmi"/>VRoot+DS+2.Sg.Poss</r></p></e>
      <e><p><l><s n="parol"/>VASI2S0</l><r><s n="mi"/>obligative<s n="verbmi"/>VRoot+Obl+2.Sg.Poss</r></p></e>
      <!-- hubieran/hubiesen hecho-> main verb-nkuman/-nmanku kar(q)a(n)/kasqa(n)--> 
      <e><p><l><s n="parol"/>VASI3P0</l><r><s n="mi"/>pastpotential<s n="verbmi"/>VRoot+3.Pl.Subj.Pot_Copula+NPst+3.Sg.Subj</r></p></e>
      <e><p><l><s n="parol"/>VASI3P0</l><r><s n="mi"/>SS<s n="verbmi"/>VRoot+SS</r></p></e>  
      <e><p><l><s n="parol"/>VASI3P0</l><r><s n="mi"/>DS<s n="verbmi"/>VRoot+DS+3.Pl.Poss</r></p></e>
      <e><p><l><s n="parol"/>VASI3P0</l><r><s n="mi"/>obligative<s n="verbmi"/>VRoot+Obl+3.Pl.Poss</r></p></e>
      <!-- hubiera/hubiese hecho-> main verb-nman kar(q)a(n)/kasqa(n) --> 
      <e><p><l><s n="parol"/>VASI3S0</l><r><s n="mi"/>pastpotential<s n="verbmi"/>VRoot+3.Sg.Subj.Pot_Copula+NPst+3.Sg.Subj</r></p></e>
      <e><p><l><s n="parol"/>VASI3S0</l><r><s n="mi"/>SS<s n="verbmi"/>VRoot+SS</r></p></e>  
      <e><p><l><s n="parol"/>VASI3S0</l><r><s n="mi"/>DS<s n="verbmi"/>VRoot+DS+3.Sg.Poss</r></p></e>
      <e><p><l><s n="parol"/>VASI3S0</l><r><s n="mi"/>obligative<s n="verbmi"/>VRoot+Obl+3.Sg.Poss</r></p></e>
      
      <!-- hayamos hecho-> depends on context: 
      sin que hayamos hecho algo, se fue -> manaraq ruwaptinchis(qa) ripun,
      siento que hayamos hecho mal -> mana allin ruwasqanchista.. (?)--> 
      <e><p><l><s n="parol"/>VASP1P0</l><r><s n="mi"/>obligative<s n="verbmi"/>VRoot+Obl+1.Pl.Incl.Poss</r></p></e>
      <e><p><l><s n="parol"/>VASP1P0</l><r><s n="mi"/>obligative<s n="verbmi"/>VRoot+Obl+1.Pl.Excl.Poss</r></p></e>
      <e><p><l><s n="parol"/>VASP1P0</l><r><s n="mi"/>SS<s n="verbmi"/>VRoot+SS</r></p></e> 
      <e><p><l><s n="parol"/>VASP1P0</l><r><s n="mi"/>DS<s n="verbmi"/>VRoot+SS+1.Pl.Incl.Poss</r></p></e> 
      <e><p><l><s n="parol"/>VASP1P0</l><r><s n="mi"/>DS<s n="verbmi"/>VRoot+SS+1.Pl.Excl.Poss</r></p></e>
      <!-- haya hecho-> kanan, but see above --> 
      <e><p><l><s n="parol"/>VASP1S0</l><r><s n="mi"/>obligative<s n="verbmi"/>VRoot+Obl+1.Sg.Poss</r></p></e>
      <e><p><l><s n="parol"/>VASP1S0</l><r><s n="mi"/>SS<s n="verbmi"/>VRoot+SS</r></p></e> 
      <e><p><l><s n="parol"/>VASP1S0</l><r><s n="mi"/>DS<s n="verbmi"/>VRoot+DS+1.Sg.Poss</r></p></e> 
      <!-- hayáis hecho-> kanaykichis, s.above --> 
      <e><p><l><s n="parol"/>VASP2P0</l><r><s n="mi"/>obligative<s n="verbmi"/>VRoot+Obl+2.Pl.Poss</r></p></e>
      <e><p><l><s n="parol"/>VASP2P0</l><r><s n="mi"/>SS<s n="verbmi"/>VRoot+SS</r></p></e> 
      <e><p><l><s n="parol"/>VASP2P0</l><r><s n="mi"/>DS<s n="verbmi"/>VRoot+DS+2.Pl.Poss</r></p></e> 
      <!-- hayas hecho-> kanayki --> 
      <e><p><l><s n="parol"/>VASP2S0</l><r><s n="mi"/>obligative<s n="verbmi"/>VRoot+Obl+2.Sg.Poss</r></p></e>
      <e><p><l><s n="parol"/>VASP2S0</l><r><s n="mi"/>SS<s n="verbmi"/>VRoot+SS</r></p></e> 
      <e><p><l><s n="parol"/>VASP2S0</l><r><s n="mi"/>DS<s n="verbmi"/>VRoot+DS+2.Sg.Poss</r></p></e> 
      <!-- hayan hecho-> kananku --> 
      <e><p><l><s n="parol"/>VASP3P0</l><r><s n="mi"/>obligative<s n="verbmi"/>VRoot+Obl+3.Pl.Poss</r></p></e>
      <e><p><l><s n="parol"/>VASP3P0</l><r><s n="mi"/>SS<s n="verbmi"/>VRoot+SS</r></p></e> 
      <e><p><l><s n="parol"/>VASP3P0</l><r><s n="mi"/>DS<s n="verbmi"/>VRoot+DS+3.Pl.Poss</r></p></e> 
      <!-- haya hecho-> kanay --> 
      <e><p><l><s n="parol"/>VASP3S0</l><r><s n="mi"/>obligative<s n="verbmi"/>VRoot+Obl+3.Sg.Poss</r></p></e>
      <e><p><l><s n="parol"/>VASP3S0</l><r><s n="mi"/>SS<s n="verbmi"/>VRoot+SS</r></p></e> 
      <e><p><l><s n="parol"/>VASP3S0</l><r><s n="mi"/>DS<s n="verbmi"/>VRoot+DS+3.Sg.Poss</r></p></e> 
    </pardef>
     
    
    <pardef n="Verb_aux_estar">
      <!-- auxiliary: estar -> only in progressive ('estar bailando'), else (state) -> main verb ('estar cansado')  -->
       
      <!-- estando-> kaspa -->
      <e><p><l><s n="parol"/>VAG0000</l><r><s n="mi"/>Copula+SS</r></p></e>
      
      <!--  estaríamos haciendo-> copula / progressive -sha -->
      <e><p><l><s n="parol"/>VAIC1P0</l><r><s n="parol"/>VAI<s n="mi"/>progressive_potential<s n="verbmi"/>VRoot+Prog+1.Pl.Incl.Subj.Pot</r></p></e> 
      <e><p><l><s n="parol"/>VAIC1P0</l><r><s n="parol"/>VAI<s n="mi"/>progressive_potential<s n="verbmi"/>VRoot+Prog+1.Pl.Excl.Subj.Pot</r></p></e>
      <!-- estaría-> ruwayman kar(q)an -->
      <e><p><l><s n="parol"/>VAIC1S0</l><r><s n="parol"/>VAI<s n="mi"/>progressive_potential<s n="verbmi"/>VRoot+Prog+1.Sg.Subj.Pot</r></p></e>
      <!-- estaríais-> ruwawaqchis kar(q)an -->
      <e><p><l><s n="parol"/>VAIC2P0</l><r><s n="parol"/>VAI<s n="mi"/>progressive_potential<s n="verbmi"/>VRoot+Prog+2.Pl.Subj.Pot</r></p></e>
      <!--estarías -> ruwaq kar(q)an -->     
      <e><p><l><s n="parol"/>VAIC2S0</l><r><s n="parol"/>VAI<s n="mi"/>progressive_potential<s n="verbmi"/>VRoot+Prog+2.Sg.Subj.Pot</r></p></e>
      <!-- estarían -> ruwankuman kar(q)an-->         
      <e><p><l><s n="parol"/>VAIC3P0</l><r><s n="parol"/>VAI<s n="mi"/>progressive_potential<s n="verbmi"/>VRoot+Prog+3.Pl.Subj.Pot</r></p></e>
       <!-- estaría -> ruwanman kar(q)an-->        
      <e><p><l><s n="parol"/>VAIC3S0</l><r><s n="parol"/>VAI<s n="mi"/>progressive_potential<s n="verbmi"/>VRoot+Prog+3.Sg.Subj.Pot</r></p></e>
      
      <!-- estaremos haciendo -na (rel clause), 
	pti/spa (subordinated -> ya no vamos a comer, porque estaremos cansados después del viaje
	  progressive future -> estaremos trabajando, llamk'ashasaqku-->  
      <e><p><l><s n="parol"/>VAIF1P0</l><r><s n="parol"/>VAI<s n="mi"/>progressive_future<s n="verbmi"/>VRoot+Prog+1.Pl.Incl.Subj.Fut</r></p></e>
      <e><p><l><s n="parol"/>VAIF1P0</l><r><s n="parol"/>VAI<s n="mi"/>progressive_future<s n="verbmi"/>VRoot+Prog+1.Pl.Excl.Subj.Fut</r></p></e> 
      <e><p><l><s n="parol"/>VAIF1P0</l><r><s n="parol"/>VAI<s n="mi"/>progressive_obligative<s n="verbmi"/>VRoot+Prog+Obl+1.Pl.Incl.Poss</r></p></e>
      <e><p><l><s n="parol"/>VAIF1P0</l><r><s n="parol"/>VAI<s n="mi"/>progressive_obligative<s n="verbmi"/>VRoot+Prog+Obl+1.Pl.Excl.Poss</r></p></e>
      <e><p><l><s n="parol"/>VAIF1P0</l><r><s n="parol"/>VAI<s n="mi"/>progressive_agentive<s n="verbmi"/>VRoot+Prog+Ag</r></p></e>
      <e><p><l><s n="parol"/>VAIF1P0</l><r><s n="parol"/>VAI<s n="mi"/>progressive_SS<s n="verbmi"/>VRoot+Prog+SS</r></p></e> 
      <e><p><l><s n="parol"/>VAIF1P0</l><r><s n="parol"/>VAI<s n="mi"/>progressive_DS<s n="verbmi"/>VRoot+Prog+DS+1.Pl.Incl.Poss</r></p></e>
      <e><p><l><s n="parol"/>VAIF1P0</l><r><s n="parol"/>VAI<s n="mi"/>progressive_DS<s n="verbmi"/>VRoot+Prog+DS+1.Pl.Excl.Poss</r></p></e> 
      <!-- rel clause, el hombre que estará contento, kusi kanan runa (?)-->
      <!--estaré -->
      <e><p><l><s n="parol"/>VAIF1S0</l><r><s n="parol"/>VAI<s n="mi"/>progressive_obligative<s n="verbmi"/>VRoot+Prog+Obl+1.Sg.Poss</r></p></e>
      <e><p><l><s n="parol"/>VAIF1S0</l><r><s n="parol"/>VAI<s n="mi"/>progressive_agentive<s n="verbmi"/>VRoot+Prog+Ag</r></p></e>
      <e><p><l><s n="parol"/>VAIF1S0</l><r><s n="parol"/>VAI<s n="mi"/>progressive_future<s n="verbmi"/>VRoot+Prog+1.Sg.Subj.Fut</r></p></e>
      <e><p><l><s n="parol"/>VAIF1S0</l><r><s n="parol"/>VAI<s n="mi"/>progressive_SS<s n="verbmi"/>VRoot+Prog+SS</r></p></e>
      <e><p><l><s n="parol"/>VAIF1S0</l><r><s n="parol"/>VAI<s n="mi"/>progressive_DS<s n="verbmi"/>VRoot+Prog+DS+1.Sg.Poss</r></p></e>      
      <!-- estaréis --> 
      <e><p><l><s n="parol"/>VAIF2P0</l><r><s n="parol"/>VAI<s n="mi"/>progressive_obligative<s n="verbmi"/>VRoot+Prog+Obl+2.Pl.Poss</r></p></e>
      <e><p><l><s n="parol"/>VAIF2P0</l><r><s n="parol"/>VAI<s n="mi"/>progressive_agentive<s n="verbmi"/>VRoot+Prog+Ag</r></p></e>
      <e><p><l><s n="parol"/>VAIF2P0</l><r><s n="parol"/>VAI<s n="mi"/>progressive_future<s n="verbmi"/>VRoot+Prog+2.Pl.Subj.Fut</r></p></e>
      <e><p><l><s n="parol"/>VAIF2P0</l><r><s n="parol"/>VAI<s n="mi"/>progressive_SS<s n="verbmi"/>VRoot+Prog+SS</r></p></e>
      <e><p><l><s n="parol"/>VAIF2P0</l><r><s n="parol"/>VAI<s n="mi"/>progressive_DS<s n="verbmi"/>VRoot+Prog+DS+2.Pl.Poss</r></p></e>   
      <!-- estarás --> 
      <e><p><l><s n="parol"/>VAIF2S0</l><r><s n="parol"/>VAI<s n="mi"/>progressive_obligative<s n="verbmi"/>VRoot+Prog+Obl+2.Sg.Poss</r></p></e>
      <e><p><l><s n="parol"/>VAIF2S0</l><r><s n="parol"/>VAI<s n="mi"/>progressive_agentive<s n="verbmi"/>VRoot+Prog+Ag</r></p></e>
      <e><p><l><s n="parol"/>VAIF2S0</l><r><s n="parol"/>VAI<s n="mi"/>progressive_future<s n="verbmi"/>VRoot+Prog+2.Sg.Subj.Fut</r></p></e>
      <e><p><l><s n="parol"/>VAIF2S0</l><r><s n="parol"/>VAI<s n="mi"/>progressive_SS<s n="verbmi"/>VRoot+Prog+SS</r></p></e>
      <e><p><l><s n="parol"/>VAIF2S0</l><r><s n="parol"/>VAI<s n="mi"/>progressive_DS<s n="verbmi"/>VRoot+Prog+DS+2.Sg.Poss</r></p></e>  
      <!-- estarán --> 
      <e><p><l><s n="parol"/>VAIF3P0</l><r><s n="parol"/>VAI<s n="mi"/>progressive_obligative<s n="verbmi"/>VRoot+Prog+Obl+3.Pl.Poss</r></p></e>
      <e><p><l><s n="parol"/>VAIF3P0</l><r><s n="parol"/>VAI<s n="mi"/>progressive_agentive<s n="verbmi"/>VRoot+Prog+Ag</r></p></e>
      <e><p><l><s n="parol"/>VAIF3P0</l><r><s n="parol"/>VAI<s n="mi"/>progressive_future<s n="verbmi"/>VRoot+Prog+3.Pl.Subj.Fut</r></p></e>
      <e><p><l><s n="parol"/>VAIF3P0</l><r><s n="parol"/>VAI<s n="mi"/>progressive_SS<s n="verbmi"/>VRoot+Prog+SS</r></p></e>
      <e><p><l><s n="parol"/>VAIF3P0</l><r><s n="parol"/>VAI<s n="mi"/>progressive_DS<s n="verbmi"/>VRoot+Prog+DS+3.Pl.Poss</r></p></e>
      <!--estará --> 
      <e><p><l><s n="parol"/>VAIF3S0</l><r><s n="parol"/>VAI<s n="mi"/>progressive_obligative<s n="verbmi"/>VRoot+Prog+Obl+3.Sg.Poss</r></p></e>
      <e><p><l><s n="parol"/>VAIF3S0</l><r><s n="parol"/>VAI<s n="mi"/>progressive_agentive<s n="verbmi"/>VRoot+Prog+Ag</r></p></e>
      <e><p><l><s n="parol"/>VAIF3S0</l><r><s n="parol"/>VAI<s n="mi"/>progressive_future<s n="verbmi"/>VRoot+Prog+3.Sg.Subj.Fut</r></p></e>
      <e><p><l><s n="parol"/>VAIF3S0</l><r><s n="parol"/>VAI<s n="mi"/>progressive_DS<s n="verbmi"/>VRoot+Prog+DS+3.Sg.Poss</r></p></e>
      <e><p><l><s n="parol"/>VAIF3S0</l><r><s n="parol"/>VAI<s n="mi"/>progressive_SS<s n="verbmi"/>VRoot+Prog+SS</r></p></e>
      
      <!-- estabamos haciendo , rel. clause -> -sqa, -q--> 
      <e><p><l><s n="parol"/>VAII1P0</l><r><s n="parol"/>VAI<s n="mi"/>progressive_indirectpast<s n="verbmi"/>VRoot+Prog+IPst+1.Pl.Incl.Subj</r></p></e>
      <e><p><l><s n="parol"/>VAII1P0</l><r><s n="parol"/>VAI<s n="mi"/>progressive_indirectpast<s n="verbmi"/>VRoot+Prog+IPst+1.Pl.Excl.Subj</r></p></e>
      <e><p><l><s n="parol"/>VAII1P0</l><r><s n="parol"/>VAI<s n="mi"/>progressive_directpast<s n="verbmi"/>VRoot+Prog+NPst+1.Pl.Incl.Subj</r></p></e>
      <e><p><l><s n="parol"/>VAII1P0</l><r><s n="parol"/>VAI<s n="mi"/>progressive_directpast<s n="verbmi"/>VRoot+Prog+NPst+1.Pl.Excl.Subj</r></p></e>
      <e><p><l><s n="parol"/>VAII1P0</l><r><s n="parol"/>VAI<s n="mi"/>progressive_SS<s n="verbmi"/>VRoot+Prog+SS</r></p></e>
      <e><p><l><s n="parol"/>VAII1P0</l><r><s n="parol"/>VAI<s n="mi"/>progressive_DS<s n="verbmi"/>VRoot+Prog+DS+1.Pl.Incl.Poss</r></p></e>
      <e><p><l><s n="parol"/>VAII1P0</l><r><s n="parol"/>VAI<s n="mi"/>progressive_DS<s n="verbmi"/>VRoot+Prog+DS+1.Pl.Excl.Poss</r></p></e>
      <e><p><l><s n="parol"/>VAII1P0</l><r><s n="parol"/>VAI<s n="mi"/>progressive_perfect<s n="verbmi"/>VRoot+Prog+Perf+1.Pl.Incl.Poss</r></p></e>
      <e><p><l><s n="parol"/>VAII1P0</l><r><s n="parol"/>VAI<s n="mi"/>progressive_perfect<s n="verbmi"/>VRoot+Prog+Perf+1.Pl.Excl.Poss</r></p></e>
      <e><p><l><s n="parol"/>VAII1P0</l><r><s n="parol"/>VAI<s n="mi"/>progressive_agentive<s n="verbmi"/>VRoot+Prog+Ag</r></p></e>     
      <!-- estaba haciendo-->       
      <e><p><l><s n="parol"/>VAII1S0</l><r><s n="parol"/>VAI<s n="mi"/>progressive_indirectpast<s n="verbmi"/>VRoot+Prog+IPst+1.Sg.Subj</r></p></e>
      <e><p><l><s n="parol"/>VAII1S0</l><r><s n="parol"/>VAI<s n="mi"/>progressive_directpast<s n="verbmi"/>VRoot+Prog+NPst+1.Sg.Subj</r></p></e>
      <e><p><l><s n="parol"/>VAII1S0</l><r><s n="parol"/>VAI<s n="mi"/>progressive_DS<s n="verbmi"/>VRoot+Prog+DS+1.Sg.Poss</r></p></e>
      <e><p><l><s n="parol"/>VAII1S0</l><r><s n="parol"/>VAI<s n="mi"/>progressive_SS<s n="verbmi"/>VRoot+Prog+SS</r></p></e>
      <e><p><l><s n="parol"/>VAII1S0</l><r><s n="parol"/>VAI<s n="mi"/>progressive_perfect<s n="verbmi"/>VRoot+Prog+Perf+1.Sg.Poss</r></p></e>
      <e><p><l><s n="parol"/>VAII1S0</l><r><s n="parol"/>VAI<s n="mi"/>progressive_agentive<s n="verbmi"/>VRoot+Prog+Ag</r></p></e>
      <!-- estabaís haciendo--> 
      <e><p><l><s n="parol"/>VAII2P0</l><r><s n="parol"/>VAI<s n="mi"/>progressive_indirectpast<s n="verbmi"/>VRoot+Prog+IPst+2.Pl.Subj</r></p></e>
      <e><p><l><s n="parol"/>VAII2P0</l><r><s n="parol"/>VAI<s n="mi"/>progressive_directpast<s n="verbmi"/>VRoot+Prog+NPst+2.Pl.Subj</r></p></e>
      <e><p><l><s n="parol"/>VAII2P0</l><r><s n="parol"/>VAI<s n="mi"/>progressive_DS<s n="verbmi"/>VRoot+Prog+DS+2.Pl.Poss</r></p></e>
      <e><p><l><s n="parol"/>VAII2P0</l><r><s n="parol"/>VAI<s n="mi"/>progressive_SS<s n="verbmi"/>VRoot+Prog+SS</r></p></e>
      <e><p><l><s n="parol"/>VAII2P0</l><r><s n="parol"/>VAI<s n="mi"/>progressive_perfect<s n="verbmi"/>VRoot+Prog+Perf+2.Pl.Poss</r></p></e>
      <e><p><l><s n="parol"/>VAII2P0</l><r><s n="parol"/>VAI<s n="mi"/>progressive_agentive<s n="verbmi"/>VRoot+Prog+Ag</r></p></e>   
      <!-- estabas haciendo--> 
      <e><p><l><s n="parol"/>VAII2S0</l><r><s n="parol"/>VAI<s n="mi"/>progressive_indirectpast<s n="verbmi"/>VRoot+Prog+IPst+2.Sg.Subj</r></p></e>
      <e><p><l><s n="parol"/>VAII2S0</l><r><s n="parol"/>VAI<s n="mi"/>progressive_directpast<s n="verbmi"/>VRoot+Prog+NPst+2.Sg.Subj</r></p></e>
      <e><p><l><s n="parol"/>VAII2S0</l><r><s n="parol"/>VAI<s n="mi"/>progressive_SS<s n="verbmi"/>VRoot+Prog+SS</r></p></e>
      <e><p><l><s n="parol"/>VAII2S0</l><r><s n="parol"/>VAI<s n="mi"/>progressive_DS<s n="verbmi"/>VRoot+Prog+DS+2.Sg.Poss</r></p></e>
      <e><p><l><s n="parol"/>VAII2S0</l><r><s n="parol"/>VAI<s n="mi"/>progressive_perfect<s n="verbmi"/>VRoot+Prog+Perf+2.Sg.Poss</r></p></e>
      <e><p><l><s n="parol"/>VAII2S0</l><r><s n="parol"/>VAI<s n="mi"/>progressive_agentive<s n="verbmi"/>VRoot+Prog+Ag</r></p></e>    
      <!-- estaban haciendo--> 
      <e><p><l><s n="parol"/>VAII3P0</l><r><s n="parol"/>VAI<s n="mi"/>progressive_indirectpast<s n="verbmi"/>VRoot+Prog+IPst+3.Pl.Subj</r></p></e>
      <e><p><l><s n="parol"/>VAII3P0</l><r><s n="parol"/>VAI<s n="mi"/>progressive_directpast<s n="verbmi"/>VRoot+Prog+NPst+3.Pl.Subj</r></p></e>
      <e><p><l><s n="parol"/>VAII3P0</l><r><s n="parol"/>VAI<s n="mi"/>progressive_DS<s n="verbmi"/>VRoot+Prog+DS+3.Pl.Poss</r></p></e>
      <e><p><l><s n="parol"/>VAII3P0</l><r><s n="parol"/>VAI<s n="mi"/>progressive_SS<s n="verbmi"/>VRoot+Prog+SS</r></p></e>
      <e><p><l><s n="parol"/>VAII3P0</l><r><s n="parol"/>VAI<s n="mi"/>progressive_perfect<s n="verbmi"/>VRoot+Prog+Perf+3.Pl.Poss</r></p></e>
      <e><p><l><s n="parol"/>VAII3P0</l><r><s n="parol"/>VAI<s n="mi"/>progressive_agentive<s n="verbmi"/>VRoot+Prog+Ag</r></p></e>
      <!-- estaba haciendo--> 
      <e><p><l><s n="parol"/>VAII3S0</l><r><s n="parol"/>VAI<s n="mi"/>progressive_indirectpast<s n="verbmi"/>VRoot+Prog+IPst+3.Sg.Subj</r></p></e>
      <e><p><l><s n="parol"/>VAII3S0</l><r><s n="parol"/>VAI<s n="mi"/>progressive_directpast<s n="verbmi"/>VRoot+Prog+NPst+3.Sg.Subj</r></p></e>
      <e><p><l><s n="parol"/>VAII3S0</l><r><s n="parol"/>VAI<s n="mi"/>progressive_DS<s n="verbmi"/>VRoot+Prog+DS+3.Sg.Poss</r></p></e>
      <e><p><l><s n="parol"/>VAII3S0</l><r><s n="parol"/>VAI<s n="mi"/>progressive_SS<s n="verbmi"/>VRoot+Prog+SS</r></p></e>
      <e><p><l><s n="parol"/>VAII3S0</l><r><s n="parol"/>VAI<s n="mi"/>progressive_perfect<s n="verbmi"/>VRoot+Prog+Perf+3.Sg.Poss</r></p></e>
      <e><p><l><s n="parol"/>VAII3S0</l><r><s n="parol"/>VAI<s n="mi"/>progressive_agentive<s n="verbmi"/>VRoot+Prog+Ag</r></p></e>
      
      <!-- estamos haciendo rel. clause -> -agentive, perfect (el hombre, a quien están golpeando)
	el hombre que está bailando -> tusuq runa
      el hombre que estamos viendo ? 
	vs. el hombre que está bailando -> tusuq-->
      <e><p><l><s n="parol"/>VAIP1P0</l><r><s n="parol"/>VAI<s n="mi"/>progressive_agentive<s n="verbmi"/>VRoot+Prog+Ag</r></p></e>
      <e><p><l><s n="parol"/>VAIP1P0</l><r><s n="parol"/>VAI<s n="mi"/>progressive_perfect<s n="verbmi"/>VRoot+Prog+Perf+1.Pl.Incl.Poss</r></p></e>
      <e><p><l><s n="parol"/>VAIP1P0</l><r><s n="parol"/>VAI<s n="mi"/>progressive_perfect<s n="verbmi"/>VRoot+Prog+Perf+1.Pl.Excl.Poss</r></p></e>
      <e><p><l><s n="parol"/>VAIP1P0</l><r><s n="parol"/>VAI<s n="mi"/>progressive_present<s n="verbmi"/>VRoot+Prog+1.Pl.Incl.Subj</r></p></e>
      <e><p><l><s n="parol"/>VAIP1P0</l><r><s n="parol"/>VAI<s n="mi"/>progressive_present<s n="verbmi"/>VRoot+Prog+1.Pl.Excl.Subj</r></p></e>
      <e><p><l><s n="parol"/>VAIP1P0</l><r><s n="parol"/>VAI<s n="mi"/>progressive_SS<s n="verbmi"/>VRoot+Prog+SS</r></p></e>
      <e><p><l><s n="parol"/>VAIP1P0</l><r><s n="parol"/>VAI<s n="mi"/>progressive_DS<s n="verbmi"/>VRoot+Prog+DS+1.Pl.Incl.Poss</r></p></e>
      <e><p><l><s n="parol"/>VAIP1P0</l><r><s n="parol"/>VAI<s n="mi"/>progressive_DS<s n="verbmi"/>VRoot+Prog+DS+1.Pl.Excl.Poss</r></p></e> 
      <!-- estoy haciendo-->     
      <e><p><l><s n="parol"/>VAIP1S0</l><r><s n="parol"/>VAI<s n="mi"/>progressive_agentive<s n="verbmi"/>VRoot+Prog+Ag</r></p></e> 
      <e><p><l><s n="parol"/>VAIP1S0</l><r><s n="parol"/>VAI<s n="mi"/>progressive_perfect<s n="verbmi"/>VRoot+Prog+Perf+1.Sg.Poss</r></p></e>
      <e><p><l><s n="parol"/>VAIP1S0</l><r><s n="parol"/>VAI<s n="mi"/>progressive_present<s n="verbmi"/>VRoot+Prog+1.Sg.Subj</r></p></e>  
      <e><p><l><s n="parol"/>VAIP1S0</l><r><s n="parol"/>VAI<s n="mi"/>progressive_SS<s n="verbmi"/>VRoot+Prog+SS</r></p></e> 
      <e><p><l><s n="parol"/>VAIP1S0</l><r><s n="parol"/>VAI<s n="mi"/>progressive_DS<s n="verbmi"/>VRoot+Prog+DS+1.Sg.Poss</r></p></e>      
      <!-- estáis haciendo--> 
      <e><p><l><s n="parol"/>VAIP2P0</l><r><s n="parol"/>VAI<s n="mi"/>progressive_present<s n="verbmi"/>VRoot+Prog+2.Pl.Subj</r></p></e>
      <e><p><l><s n="parol"/>VAIP2P0</l><r><s n="parol"/>VAI<s n="mi"/>progressive_agentive<s n="verbmi"/>VRoot+Prog+Ag</r></p></e>
      <e><p><l><s n="parol"/>VAIP2P0</l><r><s n="parol"/>VAI<s n="mi"/>progressive_perfect<s n="verbmi"/>VRoot+Prog+Perf+2.Pl.Poss</r></p></e>
      <e><p><l><s n="parol"/>VAIP2P0</l><r><s n="parol"/>VAI<s n="mi"/>progressive_SS<s n="verbmi"/>VRoot+Prog+SS</r></p></e>
      <e><p><l><s n="parol"/>VAIP2P0</l><r><s n="parol"/>VAI<s n="mi"/>progressive_DS<s n="verbmi"/>VRoot+Prog+DS+2.Pl.Poss</r></p></e>      
      <!-- estás haciendo--> 
      <e><p><l><s n="parol"/>VAIP2S0</l><r><s n="parol"/>VAI<s n="mi"/>progressive_present<s n="verbmi"/>VRoot+Prog+2.Sg.Subj</r></p></e> 
      <e><p><l><s n="parol"/>VAIP2S0</l><r><s n="parol"/>VAI<s n="mi"/>progressive_agentive<s n="verbmi"/>VRoot+Prog+Ag</r></p></e>
      <e><p><l><s n="parol"/>VAIP2S0</l><r><s n="parol"/>VAI<s n="mi"/>progressive_perfect<s n="verbmi"/>VRoot+Prog+Perf+2.Sg.Poss</r></p></e>
      <e><p><l><s n="parol"/>VAIP2S0</l><r><s n="parol"/>VAI<s n="mi"/>progressive_SS<s n="verbmi"/>VRoot+Prog+SS</r></p></e> 
      <e><p><l><s n="parol"/>VAIP2S0</l><r><s n="parol"/>VAI<s n="mi"/>progressive_DS<s n="verbmi"/>VRoot+Prog+DS+2.Sg.Poss</r></p></e>       
      <!-- están haciendo--> 
      <e><p><l><s n="parol"/>VAIP3P0</l><r><s n="parol"/>VAI<s n="mi"/>progressive_present<s n="verbmi"/>VRoot+Prog+3.Pl.Subj</r></p></e> 
      <e><p><l><s n="parol"/>VAIP3P0</l><r><s n="parol"/>VAI<s n="mi"/>progressive_agentive<s n="verbmi"/>VRoot+Prog+Ag</r></p></e>
      <e><p><l><s n="parol"/>VAIP3P0</l><r><s n="parol"/>VAI<s n="mi"/>progressive_perfect<s n="verbmi"/>VRoot+Prog+Perf+3.Pl.Poss</r></p></e>
      <e><p><l><s n="parol"/>VAIP3P0</l><r><s n="parol"/>VAI<s n="mi"/>progressive_SS<s n="verbmi"/>VRoot+Prog+SS</r></p></e>
      <e><p><l><s n="parol"/>VAIP3P0</l><r><s n="parol"/>VAI<s n="mi"/>progressive_DS<s n="verbmi"/>VRoot+Prog+DS+3.Pl.Poss</r></p></e>     
      <!-- está haciendo--> 
      <e><p><l><s n="parol"/>VAIP3S0</l><r><s n="parol"/>VAI<s n="mi"/>progressive_present<s n="verbmi"/>VRoot+Prog+3.Sg.Subj</r></p></e>
      <e><p><l><s n="parol"/>VAIP3S0</l><r><s n="parol"/>VAI<s n="mi"/>progressive_agentive<s n="verbmi"/>VRoot+Prog+Ag</r></p></e>
      <e><p><l><s n="parol"/>VAIP3S0</l><r><s n="parol"/>VAI<s n="mi"/>progressive_perfect<s n="verbmi"/>VRoot+Prog+Perf+3.Sg.Poss</r></p></e>
      <e><p><l><s n="parol"/>VAIP3S0</l><r><s n="parol"/>VAI<s n="mi"/>progressive_SS<s n="verbmi"/>VRoot+Prog+SS</r></p></e>
      <e><p><l><s n="parol"/>VAIP3S0</l><r><s n="parol"/>VAI<s n="mi"/>progressive_DS<s n="verbmi"/>VRoot+Prog+DS+3.Sg.Poss</r></p></e>
      
      <!-- estuvimos haciendo -->  
      <e><p><l><s n="parol"/>VAIS1P0</l><r><s n="parol"/>VAI<s n="mi"/>progressive_directpast<s n="verbmi"/>VRoot+Prog+NPst+1.Pl.Incl.Subj</r></p></e>
      <e><p><l><s n="parol"/>VAIS1P0</l><r><s n="parol"/>VAI<s n="mi"/>progressive_directpast<s n="verbmi"/>VRoot+Prog+NPst+1.Pl.Excl.Subj</r></p></e>
      <e><p><l><s n="parol"/>VAIS1P0</l><r><s n="parol"/>VAI<s n="mi"/>progressive_indirectpast<s n="verbmi"/>VRoot+Prog+IPst+1.Pl.Excl.Subj</r></p></e>
      <e><p><l><s n="parol"/>VAIS1P0</l><r><s n="parol"/>VAI<s n="mi"/>progressive_indirectpast<s n="verbmi"/>VRoot+Prog+IPst+1.Pl.Incl.Subj</r></p></e>
      <e><p><l><s n="parol"/>VAIS1P0</l><r><s n="parol"/>VAI<s n="mi"/>progressive_SS<s n="verbmi"/>VRoot+Prog+SS</r></p></e>
      <e><p><l><s n="parol"/>VAIS1P0</l><r><s n="parol"/>VAI<s n="mi"/>progressive_DS<s n="verbmi"/>VRoot+Prog+DS+1.Pl.Incl.Poss</r></p></e>
      <e><p><l><s n="parol"/>VAIS1P0</l><r><s n="parol"/>VAI<s n="mi"/>progressive_DS<s n="verbmi"/>VRoot+Prog+DS+1.Pl.Excl.Poss</r></p></e>
      <e><p><l><s n="parol"/>VAIS1P0</l><r><s n="parol"/>VAI<s n="mi"/>progressive_perfect<s n="verbmi"/>VRoot+Prog+Perf+1.Pl.Excl.Poss</r></p></e>
      <e><p><l><s n="parol"/>VAIS1P0</l><r><s n="parol"/>VAI<s n="mi"/>progressive_perfect<s n="verbmi"/>VRoot+Prog+Perf+1.Pl.Incl.Poss</r></p></e>
      <e><p><l><s n="parol"/>VAIS1P0</l><r><s n="parol"/>VAI<s n="mi"/>progressive_agentive<s n="verbmi"/>VRoot+Prog+Ag</r></p></e>   
      <!-- estuve haciendo-->
      <e><p><l><s n="parol"/>VAIS1S0</l><r><s n="parol"/>VAI<s n="mi"/>progressive_directpast<s n="verbmi"/>VRoot+Prog+NPst+1.Sg.Subj</r></p></e>
      <e><p><l><s n="parol"/>VAIS1S0</l><r><s n="parol"/>VAI<s n="mi"/>progressive_indirectpast<s n="verbmi"/>VRoot+Prog+IPst+1.Sg.Subj</r></p></e>
      <e><p><l><s n="parol"/>VAIS1S0</l><r><s n="parol"/>VAI<s n="mi"/>progressive_SS<s n="verbmi"/>VRoot+Prog+SS</r></p></e>
      <e><p><l><s n="parol"/>VAIS1S0</l><r><s n="parol"/>VAI<s n="mi"/>progressive_DS<s n="verbmi"/>VRoot+Prog+DS+1.Sg.Poss</r></p></e>
      <e><p><l><s n="parol"/>VAIS1S0</l><r><s n="parol"/>VAI<s n="mi"/>progressive_perfect<s n="verbmi"/>VRoot+Prog+Perf+1.Sg.Poss</r></p></e>
      <e><p><l><s n="parol"/>VAIS1S0</l><r><s n="parol"/>VAI<s n="mi"/>progressive_agentive<s n="verbmi"/>VRoot+Prog+Ag</r></p></e>      
      <!-- estuvísteis haciendo--> 
      <e><p><l><s n="parol"/>VAIS2P0</l><r><s n="parol"/>VAI<s n="mi"/>progressive_directpast<s n="verbmi"/>VRoot+Prog+NPst+2.Pl.Subj</r></p></e>
      <e><p><l><s n="parol"/>VAIS2P0</l><r><s n="parol"/>VAI<s n="mi"/>progressive_indirectpast<s n="verbmi"/>VRoot+Prog+IPst+2.Pl.Subj</r></p></e>
      <e><p><l><s n="parol"/>VAIS2P0</l><r><s n="parol"/>VAI<s n="mi"/>progressive_SS<s n="verbmi"/>VRoot+Prog+SS</r></p></e>
      <e><p><l><s n="parol"/>VAIS2P0</l><r><s n="parol"/>VAI<s n="mi"/>progressive_DS<s n="verbmi"/>VRoot+Prog+DS+2.Pl.Poss</r></p></e>
      <e><p><l><s n="parol"/>VAIS2P0</l><r><s n="parol"/>VAI<s n="mi"/>progressive_perfect<s n="verbmi"/>VRoot+Prog+Perf+2.Pl.Poss</r></p></e>
      <e><p><l><s n="parol"/>VAIS2P0</l><r><s n="parol"/>VAI<s n="mi"/>progressive_agentive<s n="verbmi"/>VRoot+Prog+Ag</r></p></e>     
      <!--estuviste haciendo--> 
      <e><p><l><s n="parol"/>VAIS2S0</l><r><s n="parol"/>VAI<s n="mi"/>progressive_directpast<s n="verbmi"/>VRoot+Prog+NPst+2.Sg.Subj</r></p></e>
      <e><p><l><s n="parol"/>VAIS2S0</l><r><s n="parol"/>VAI<s n="mi"/>progressive_indirectpast<s n="verbmi"/>VRoot+Prog+IPst+2.Sg.Subj</r></p></e>
      <e><p><l><s n="parol"/>VAIS2S0</l><r><s n="parol"/>VAI<s n="mi"/>progressive_SS<s n="verbmi"/>VRoot+Prog+SS</r></p></e>
      <e><p><l><s n="parol"/>VAIS2S0</l><r><s n="parol"/>VAI<s n="mi"/>progressive_DS<s n="verbmi"/>VRoot+Prog+DS+2.Sg.Poss</r></p></e>
      <e><p><l><s n="parol"/>VAIS2S0</l><r><s n="parol"/>VAI<s n="mi"/>progressive_perfect<s n="verbmi"/>VRoot+Prog+Perf+2.Sg.Poss</r></p></e>
      <e><p><l><s n="parol"/>VAIS2S0</l><r><s n="parol"/>VAI<s n="mi"/>progressive_agentive<s n="verbmi"/>VRoot+Prog+Ag</r></p></e>     
      <!-- estuvieron haciendo--> 
      <e><p><l><s n="parol"/>VAIS3P0</l><r><s n="parol"/>VAI<s n="mi"/>progressive_directpast<s n="verbmi"/>VRoot+Prog+NPst+3.Pl.Subj</r></p></e>
      <e><p><l><s n="parol"/>VAIS3P0</l><r><s n="parol"/>VAI<s n="mi"/>progressive_indirectpast<s n="verbmi"/>VRoot+Prog+IPst+3.Pl.Subj</r></p></e>
      <e><p><l><s n="parol"/>VAIS3P0</l><r><s n="parol"/>VAI<s n="mi"/>progressive_SS<s n="verbmi"/>VRoot+Prog+SS</r></p></e>
      <e><p><l><s n="parol"/>VAIS3P0</l><r><s n="parol"/>VAI<s n="mi"/>progressive_DS<s n="verbmi"/>VRoot+Prog+DS+3.Pl.Poss</r></p></e>
      <e><p><l><s n="parol"/>VAIS3P0</l><r><s n="parol"/>VAI<s n="mi"/>progressive_perfect<s n="verbmi"/>VRoot+Prog+Perf+3.Pl.Poss</r></p></e>
      <e><p><l><s n="parol"/>VAIS3P0</l><r><s n="parol"/>VAI<s n="mi"/>progressive_agentive<s n="verbmi"/>VRoot+Prog+Ag</r></p></e>      
      <!-- estuvo haciendo--> 
      <e><p><l><s n="parol"/>VAIS3S0</l><r><s n="parol"/>VAI<s n="mi"/>progressive_directpast<s n="verbmi"/>VRoot+Prog+NPst+3.Sg.Subj</r></p></e>
      <e><p><l><s n="parol"/>VAIS3S0</l><r><s n="parol"/>VAI<s n="mi"/>progressive_indirectpast<s n="verbmi"/>VRoot+Prog+IPst+3.Sg.Subj</r></p></e>
      <e><p><l><s n="parol"/>VAIS3S0</l><r><s n="parol"/>VAI<s n="mi"/>progressive_SS<s n="verbmi"/>VRoot+Prog+SS</r></p></e>
      <e><p><l><s n="parol"/>VAIS3S0</l><r><s n="parol"/>VAI<s n="mi"/>progressive_DS<s n="verbmi"/>VRoot+Prog+DS+3.Sg.Poss</r></p></e>
      <e><p><l><s n="parol"/>VAIS3S0</l><r><s n="parol"/>VAI<s n="mi"/>progressive_perfect<s n="verbmi"/>VRoot+Prog+Perf+3.Sg.Poss</r></p></e>
      <e><p><l><s n="parol"/>VAIS3S0</l><r><s n="parol"/>VAI<s n="mi"/>progressive_agentive<s n="verbmi"/>VRoot+Prog+Ag</r></p></e>
      
      <!-- estemos haciendo--> 
      <e><p><l><s n="parol"/>VAM01P0</l><r><s n="parol"/>VAM<s n="mi"/>progressive_imperative<s n="verbmi"/>VRoot+Prog+1.Pl.Incl.Subj.Imp</r></p></e>
      <e><p><l><s n="parol"/>VAM02P0</l><r><s n="parol"/>VAM<s n="mi"/>progressive_imperative<s n="verbmi"/>VRoot+Prog+2.Pl.Subj.Imp</r></p></e> 
      <e><p><l><s n="parol"/>VAM02S0</l><r><s n="parol"/>VAM<s n="mi"/>progressive_imperative<s n="verbmi"/>VRoot+Prog+2.Sg.Subj.Imp</r></p></e> 
      <e><p><l><s n="parol"/>VAM03P0</l><r><s n="parol"/>VAM<s n="mi"/>progressive_imperative<s n="verbmi"/>VRoot+Prog+3.Pl.Subj.Imp</r></p></e>
      <e><p><l><s n="parol"/>VAM03S0</l><r><s n="parol"/>VAM<s n="mi"/>progressive_imperative<s n="verbmi"/>VRoot+Prog+3.Sg.Subj.Imp</r></p></e>
      
      <!-- estar -> kay/-sha --> 
      <e><p><l><s n="parol"/>VAN0000</l><r><s n="parol"/>VAN<s n="mi"/>progressive_infinitiv<s n="verbmi"/>VRoot+Prog+Inf</r></p></e>
           
      <!--subjuntivo futuro: (para que) estuviéremos haciendo-> neglectable (not really used anymore in Spanish)--> 
      <e><p><l><s n="parol"/>VASF1P0</l><r><s n="mi"/>progressive_obligative</r></p></e>
      <e><p><l><s n="parol"/>VASF1P0</l><r><s n="mi"/>progressive_future</r></p></e>
      <!-- estuviere  --> 
      <e><p><l><s n="parol"/>VASF1S0</l><r><s n="mi"/>progressive_obligative</r></p></e>   
      <e><p><l><s n="parol"/>VASF1S0</l><r><s n="mi"/>progressive_future</r></p></e> 
      <!-- estuviereis   --> 
      <e><p><l><s n="parol"/>VASF2P0</l><r><s n="mi"/>progressive_future</r></p></e> 
      <e><p><l><s n="parol"/>VASF2P0</l><r><s n="mi"/>progressive_obligative</r></p></e>
      <!-- estuvieres  --> 
      <e><p><l><s n="parol"/>VASF2S0</l><r><s n="mi"/>progressive_future</r></p></e>  
      <e><p><l><s n="parol"/>VASF2S0</l><r><s n="mi"/>progressive_obligative</r></p></e>
      <!--  estuvieren --> 
      <e><p><l><s n="parol"/>VASF3P0</l><r><s n="mi"/>progressive_future</r></p></e> 
      <e><p><l><s n="parol"/>VASF3P0</l><r><s n="mi"/>progressive_obligative</r></p></e>
      <!-- estuviere  --> 
      <e><p><l><s n="parol"/>VASF3S0</l><r><s n="mi"/>progressive_future</r></p></e>
      <e><p><l><s n="parol"/>VASF3S0</l><r><s n="mi"/>progressive_obligative</r></p></e>
      
      <!-- subjuntive II: estuviésemos/estuviéramos haciendo, ruwasunman karqan-->
      <e><p><l><s n="parol"/>VASI1P0</l><r><s n="mi"/>progressive_potential<s n="verbmi"/>VRoot+Prog+1.Pl.Incl.Subj.Pot</r></p></e>
      <e><p><l><s n="parol"/>VASI1P0</l><r><s n="mi"/>progressive_potential<s n="verbmi"/>VRoot+Prog+1.Pl.Excl.Subj.Pot</r></p></e>
      <e><p><l><s n="parol"/>VASI1P0</l><r><s n="mi"/>progressive_SS<s n="verbmi"/>VRoot+Prog+SS</r></p></e>  
      <e><p><l><s n="parol"/>VASI1P0</l><r><s n="mi"/>progressive_DS<s n="verbmi"/>VRoot+Prog+DS+1.Pl.Incl.Subj.Poss</r></p></e>
      <e><p><l><s n="parol"/>VASI1P0</l><r><s n="mi"/>progressive_DS<s n="verbmi"/>VRoot+Prog+DS+1.Pl.Excl.Subj.Poss</r></p></e> 
      <!-- estuviera/estuviese --> 
      <e><p><l><s n="parol"/>VASI1S0</l><r><s n="mi"/>progressive_potential<s n="verbmi"/>VRoot+Prog+1.Sg.Subj.Pot</r></p></e>
      <e><p><l><s n="parol"/>VASI1S0</l><r><s n="mi"/>progressive_SS<s n="verbmi"/>VRoot+Prog+SS</r></p></e>  
      <e><p><l><s n="parol"/>VASI1S0</l><r><s n="mi"/>progressive_DS<s n="verbmi"/>VRoot+Prog+DS+1.Sg.Poss</r></p></e>       
      <!-- estuvieseis/estuvierais -->
      <e><p><l><s n="parol"/>VASI2P0</l><r><s n="mi"/>progressive_potential<s n="verbmi"/>VRoot+Prog+2.Pl.Subj.Pot</r></p></e>
      <e><p><l><s n="parol"/>VASI2P0</l><r><s n="mi"/>progressive_SS<s n="verbmi"/>VRoot+Prog+SS</r></p></e>  
      <e><p><l><s n="parol"/>VASI2P0</l><r><s n="mi"/>progressive_DS<s n="verbmi"/>VRoot+Prog+DS+2.Pl.Poss</r></p></e>    
      <!-- estuvieras/estuvieses -->  
      <e><p><l><s n="parol"/>VASI2S0</l><r><s n="mi"/>progressive_potential<s n="verbmi"/>VRoot+2.Sg.Subj.Pot</r></p></e>
      <e><p><l><s n="parol"/>VASI2S0</l><r><s n="mi"/>progressive_SS<s n="verbmi"/>VRoot+Prog+SS</r></p></e>  
      <e><p><l><s n="parol"/>VASI2S0</l><r><s n="mi"/>progressive_DS<s n="verbmi"/>VRoot+Prog+DS+2.Sg.Poss</r></p></e>    
      <!-- estuvieran/estuviesen --> 
      <e><p><l><s n="parol"/>VASI3P0</l><r><s n="mi"/>progressive_potential<s n="verbmi"/>VRoot+3.Pl.Subj.Pot</r></p></e>
      <e><p><l><s n="parol"/>VASI3P0</l><r><s n="mi"/>progressive_SS<s n="verbmi"/>VRoot+Prog+SS</r></p></e>  
      <e><p><l><s n="parol"/>VASI3P0</l><r><s n="mi"/>progressive_DS<s n="verbmi"/>VRoot+Prog+DS+3.Pl.Poss</r></p></e>     
      <!-- estuviera/estuviese --> 
      <e><p><l><s n="parol"/>VASI3S0</l><r><s n="mi"/>progressive_potential<s n="verbmi"/>VRoot+3.Sg.Subj.Pot</r></p></e>
      <e><p><l><s n="parol"/>VASI3S0</l><r><s n="mi"/>progressive_SS<s n="verbmi"/>VRoot+Prog+SS</r></p></e>  
      <e><p><l><s n="parol"/>VASI3S0</l><r><s n="mi"/>progressive_DS<s n="verbmi"/>VRoot+Prog+DS+3.Sg.Poss</r></p></e>
      
      <!-- estemos haciendo-> depends on context:
      para que estemos -> ka-na-yku-paq/ka -na -nchis -paq,
      complement clause: quiero que estés trabajando-->      
      <e><p><l><s n="parol"/>VASP1P0</l><r><s n="mi"/>progressive_obligative<s n="verbmi"/>VRoot+Prog+Obl+1.Pl.Incl.Poss</r></p></e>
      <e><p><l><s n="parol"/>VASP1P0</l><r><s n="mi"/>progressive_obligative<s n="verbmi"/>VRoot+Prog+Obl+1.Pl.Excl.Poss</r></p></e>
      <e><p><l><s n="parol"/>VASP1P0</l><r><s n="mi"/>progressive_SS<s n="verbmi"/>VRoot+Prog+SS</r></p></e> 
      <e><p><l><s n="parol"/>VASP1P0</l><r><s n="mi"/>progressive_DS<s n="verbmi"/>VRoot+Prog+DS+1.Pl.Incl.Poss</r></p></e>
      <e><p><l><s n="parol"/>VASP1P0</l><r><s n="mi"/>progressive_DS<s n="verbmi"/>VRoot+Prog+DS+1.Pl.Excl.Poss</r></p></e> 
      <e><p><l><s n="parol"/>VASP1P0</l><r><s n="mi"/>progressive_perfect<s n="verbmi"/>VRoot+Prog+Perf+1.Pl.Incl.Poss</r></p></e>
      <e><p><l><s n="parol"/>VASP1P0</l><r><s n="mi"/>progressive_perfect<s n="verbmi"/>VRoot+Prog+Perf+1.Pl.Excl.Poss</r></p></e>
      <e><p><l><s n="parol"/>VASP1P0</l><r><s n="mi"/>progressive_potential<s n="verbmi"/>VRoot+Prog+1.Pl.Incl.Subj.Pot</r></p></e>
      <e><p><l><s n="parol"/>VASP1P0</l><r><s n="mi"/>progressive_potential<s n="verbmi"/>VRoot+Prog+1.Pl.Excl.Subj.Pot</r></p></e> 
      <!-- esté --> 
      <e><p><l><s n="parol"/>VASP1S0</l><r><s n="mi"/>progressive_obligative<s n="verbmi"/>VRoot+Prog+Obl+1.Sg.Poss</r></p></e>
      <e><p><l><s n="parol"/>VASP1S0</l><r><s n="mi"/>progressive_SS<s n="verbmi"/>VRoot+Prog+SS</r></p></e> 
      <e><p><l><s n="parol"/>VASP1S0</l><r><s n="mi"/>progressive_DS<s n="verbmi"/>VRoot+Prog+DS+1.Sg.Poss</r></p></e>
      <e><p><l><s n="parol"/>VASP1S0</l><r><s n="mi"/>progressive_perfect<s n="verbmi"/>VRoot+Prog+Perf+1.Sg.Poss</r></p></e>
      <e><p><l><s n="parol"/>VASP1S0</l><r><s n="mi"/>progressive_potential<s n="verbmi"/>VRoot+Prog+1.Sg.Subj.Pot</r></p></e>     
      <!-- estéis --> 
      <e><p><l><s n="parol"/>VASP2P0</l><r><s n="mi"/>progressive_obligative<s n="verbmi"/>VRoot+Prog+Obl+2.Pl.Poss</r></p></e>
      <e><p><l><s n="parol"/>VASP2P0</l><r><s n="mi"/>progressive_SS<s n="verbmi"/>VRoot+Prog+SS</r></p></e> 
      <e><p><l><s n="parol"/>VASP2P0</l><r><s n="mi"/>progressive_DS<s n="verbmi"/>VRoot+Prog+DS+2.Pl.Poss</r></p></e> 
      <e><p><l><s n="parol"/>VASP2P0</l><r><s n="mi"/>progressive_perfect<s n="verbmi"/>VRoot+Prog+Perf+2.Pl.Poss</r></p></e>
      <e><p><l><s n="parol"/>VASP2P0</l><r><s n="mi"/>progressive_potential<s n="verbmi"/>VRoot+Prog+2.Pl.Subj.Pot</r></p></e>      
      <!-- estés -->
      <e><p><l><s n="parol"/>VASP2S0</l><r><s n="mi"/>progressive_obligative<s n="verbmi"/>VRoot+Prog+Obl+2.Sg.Poss</r></p></e>
      <e><p><l><s n="parol"/>VASP2S0</l><r><s n="mi"/>progressive_SS<s n="verbmi"/>VRoot+Prog+SS</r></p></e> 
      <e><p><l><s n="parol"/>VASP2S0</l><r><s n="mi"/>progressive_DS<s n="verbmi"/>VRoot+Prog+DS+2.Sg.Poss</r></p></e>
      <e><p><l><s n="parol"/>VASP2S0</l><r><s n="mi"/>progressive_perfect<s n="verbmi"/>VRoot+Prog+Perf+2.Sg.Poss</r></p></e>
      <e><p><l><s n="parol"/>VASP2S0</l><r><s n="mi"/>progressive_potential<s n="verbmi"/>VRoot+Prog+2.Sg.Subj.Pot</r></p></e>    
      <!-- estén --> 
      <e><p><l><s n="parol"/>VASP3P0</l><r><s n="mi"/>progressive_obligative<s n="verbmi"/>VRoot+Prog+Obl+3.Pl.Poss</r></p></e>
      <e><p><l><s n="parol"/>VASP3P0</l><r><s n="mi"/>progressive_SS<s n="verbmi"/>VRoot+Prog+SS</r></p></e> 
      <e><p><l><s n="parol"/>VASP3P0</l><r><s n="mi"/>progressive_DS<s n="verbmi"/>VRoot+Prog+DS+3.Pl.Poss</r></p></e>
      <e><p><l><s n="parol"/>VASP3P0</l><r><s n="mi"/>progressive_perfect<s n="verbmi"/>VRoot+Prog+Perf+3.Pl.Poss</r></p></e>
      <e><p><l><s n="parol"/>VASP3P0</l><r><s n="mi"/>progressive_potential<s n="verbmi"/>VRoot+Prog+3.Pl.Subj.Pot</r></p></e>     
      <!-- esté -->     
      <e><p><l><s n="parol"/>VASP3S0</l><r><s n="mi"/>progressive_obligative<s n="verbmi"/>VRoot+Prog+Obl+3.Sg.Poss</r></p></e>
      <e><p><l><s n="parol"/>VASP3S0</l><r><s n="mi"/>progressive_SS<s n="verbmi"/>VRoot+Prog+SS</r></p></e> 
      <e><p><l><s n="parol"/>VASP3S0</l><r><s n="mi"/>progressive_DS<s n="verbmi"/>VRoot+Prog+DS+3.Sg.Poss</r></p></e> 
      <e><p><l><s n="parol"/>VASP3S0</l><r><s n="mi"/>progressive_perfect<s n="verbmi"/>VRoot+Prog+Perf+3.Sg.Poss</r></p></e>
      <e><p><l><s n="parol"/>VASP3S0</l><r><s n="mi"/>progressive_potential<s n="verbmi"/>VRoot+Prog+3.Sg.Subj.Pot</r></p></e>
    </pardef>
    
    
      <pardef n="Verb_main">
      <!-- main verbs --> 
      <!-- gerundio, haciendo, mirando -> -spa (?) TODO: disambiguate auxiliary, take that value--> 
      <e><p><l><s n="parol"/>VMG0000</l><r><s n="mi"/>SS</r></p></e>VMP00SM
      <!-- Infinitive -y , obligative (-> hay que hacer, tener que hacer..)-->
      <e><p><l><s n="parol"/>VMN0000</l><r><s n="mi"/>infinitive</r></p></e>
      <e><p><l><s n="parol"/>VMN0000</l><r><s n="mi"/>obligative<s n="verbmi"/>VRoot+Obl+3.Sg.Poss</r></p></e>
      <!-- participles: no morphology (morphological information comes from auxiliary, but transfer lemma  -->
      <e><p><l><s n="parol"/>VMP00SM</l><r></r></p></e>
      <e><p><l><s n="parol"/>VMP00SF</l><r></r></p></e>
      <e><p><l><s n="parol"/>VMP00PM</l><r></r></p></e>
      <e><p><l><s n="parol"/>VMP00PF</l><r></r></p></e>
      
      <!-- andaríamos  -> --> 
      <e><p><l><s n="parol"/>VMIC1P0</l><r><s n="mi"/>potential<s n="verbmi"/>VRoot+1.Pl.Incl.Subj.Pot</r></p></e>
      <e><p><l><s n="parol"/>VMIC1P0</l><r><s n="mi"/>potential<s n="verbmi"/>VRoot+1.Pl.Excl.Subj.Pot</r></p></e>
      <e><p><l><s n="parol"/>VMIC1P0</l><r><s n="mi"/>SS<s n="verbmi"/>VRoot+SS</r></p></e>
      <e><p><l><s n="parol"/>VMIC1P0</l><r><s n="mi"/>DS<s n="verbmi"/>VRoot+DS+1.Pl.Incl.Poss</r></p></e>
      <e><p><l><s n="parol"/>VMIC1P0</l><r><s n="mi"/>DS<s n="verbmi"/>VRoot+DS+1.Pl.Excl.Poss</r></p></e>
      <!-- andaría  -> --> 
      <e><p><l><s n="parol"/>VMIC1S0</l><r><s n="mi"/>potential<s n="verbmi"/>VRoot+1.Sg.Subj.Pot</r></p></e>
      <e><p><l><s n="parol"/>VMIC1S0</l><r><s n="mi"/>SS<s n="verbmi"/>VRoot+SS</r></p></e>
      <e><p><l><s n="parol"/>VMIC1S0</l><r><s n="mi"/>DS<s n="verbmi"/>VRoot+DS+1.Sg.Poss</r></p></e>
      <!-- andaríais  -> --> 
      <e><p><l><s n="parol"/>VMIC2P0</l><r><s n="mi"/>potential<s n="verbmi"/>VRoot+2.Pl.Subj.Pot</r></p></e>
      <e><p><l><s n="parol"/>VMIC2P0</l><r><s n="mi"/>SS<s n="verbmi"/>VRoot+SS</r></p></e>
      <e><p><l><s n="parol"/>VMIC2P0</l><r><s n="mi"/>DS<s n="verbmi"/>VRoot+DS+2.Pl.Poss</r></p></e>
      <!-- andarías  -> --> 
      <e><p><l><s n="parol"/>VMIC2S0</l><r><s n="mi"/>potential<s n="verbmi"/>VRoot+2.Sg.Subj.Pot</r></p></e>
      <e><p><l><s n="parol"/>VMIC2S0</l><r><s n="mi"/>SS<s n="verbmi"/>VRoot+SS</r></p></e>
      <e><p><l><s n="parol"/>VMIC2S0</l><r><s n="mi"/>DS<s n="verbmi"/>VRoot+DS+2.Sg.Poss</r></p></e>
      <!-- andarían  -> --> 
      <e><p><l><s n="parol"/>VMIC3P0</l><r><s n="mi"/>potential<s n="verbmi"/>VRoot+3.Pl.Subj.Pot</r></p></e>
      <e><p><l><s n="parol"/>VMIC3P0</l><r><s n="mi"/>SS<s n="verbmi"/>VRoot+SS</r></p></e>
      <e><p><l><s n="parol"/>VMIC3P0</l><r><s n="mi"/>DS<s n="verbmi"/>VRoot+DS+3.Pl.Poss</r></p></e>
      <!-- andaría  -> --> 
      <e><p><l><s n="parol"/>VMIC3S0</l><r><s n="mi"/>potential<s n="verbmi"/>VRoot+3.Sg.Subj.Pot</r></p></e>
      <e><p><l><s n="parol"/>VMIC3S0</l><r><s n="mi"/>SS<s n="verbmi"/>VRoot+SS</r></p></e>
      <e><p><l><s n="parol"/>VMIC3S0</l><r><s n="mi"/>DS<s n="verbmi"/>VRoot+DS+3.Sg.Poss</r></p></e>
      
      <!-- andaremos: purisaqchis, purisaqku, rel.clause -> -na (el hombre que pegaré -> maqanay runa --> 
      <e><p><l><s n="parol"/>VMIF1P0</l><r><s n="mi"/>future<s n="verbmi"/>VRoot+1.Pl.Incl.Subj.Fut</r></p></e>
      <e><p><l><s n="parol"/>VMIF1P0</l><r><s n="mi"/>obligative<s n="verbmi"/>VRoot+Obl+1.Pl.Incl.Poss</r></p></e>
      <e><p><l><s n="parol"/>VMIF1P0</l><r><s n="mi"/>future<s n="verbmi"/>VRoot+1.Pl.Excl.Subj.Fut</r></p></e>
      <e><p><l><s n="parol"/>VMIF1P0</l><r><s n="mi"/>obligative<s n="verbmi"/>VRoot+Obl+1.Pl.Excl.Poss</r></p></e>
      <!-- andaré  -> --> 
      <e><p><l><s n="parol"/>VMIF1S0</l><r><s n="mi"/>future<s n="verbmi"/>VRoot+1.Sg.Subj.Fut</r></p></e>
      <e><p><l><s n="parol"/>VMIF1S0</l><r><s n="mi"/>obligative<s n="verbmi"/>VRoot+Obl+1.Sg.Poss</r></p></e>
      <!-- andaréis  -> --> 
      <e><p><l><s n="parol"/>VMIF2P0</l><r><s n="mi"/>future<s n="verbmi"/>VRoot+2.Pl.Subj.Fut</r></p></e>
      <e><p><l><s n="parol"/>VMIF2P0</l><r><s n="mi"/>obligative<s n="verbmi"/>VRoot+Obl+2.Pl.Poss</r></p></e>
      <!-- andarás  -> --> 
      <e><p><l><s n="parol"/>VMIF2S0</l><r><s n="mi"/>future<s n="verbmi"/>VRoot+2.Sg.Subj.Fut</r></p></e>
      <e><p><l><s n="parol"/>VMIF2S0</l><r><s n="mi"/>obligative<s n="verbmi"/>VRoot+Obl+2.Sg.Poss</r></p></e>
      <!-- andarán  -> also -na in relative clauses (el hombre que andará -> purinan runa) --> 
      <e><p><l><s n="parol"/>VMIF3P0</l><r><s n="mi"/>future<s n="verbmi"/>VRoot+3.Pl.Subj.Fut</r></p></e>
      <e><p><l><s n="parol"/>VMIF3P0</l><r><s n="mi"/>obligative<s n="verbmi"/>VRoot+Obl+3.Pl.Poss</r></p></e>
      <!-- andará  -> --> 
      <e><p><l><s n="parol"/>VMIF3S0</l><r><s n="mi"/>future<s n="verbmi"/>VRoot+3.Sg.Subj.Fut</r></p></e>
      <e><p><l><s n="parol"/>VMIF3S0</l><r><s n="mi"/>obligative<s n="verbmi"/>VRoot+Obl+3.Sg.Poss</r></p></e>
      
      <!-- andabamos  -> puriq kanchis/purirqanchis/purisqanchis/purinanchiskama...depende del contexto
	main clause vs. subordinated clause--> 
      <e><p><l><s n="parol"/>VMII1P0</l><r><s n="mi"/>directpast<s n="verbmi"/>VRoot+NPst+1.Pl.Incl.Subj</r></p></e>
      <e><p><l><s n="parol"/>VMII1P0</l><r><s n="mi"/>indirectpast<s n="verbmi"/>VRoot+IPst+1.Pl.Incl.Subj</r></p></e>
      <e><p><l><s n="parol"/>VMII1P0</l><r><s n="mi"/>habitualpast<s n="verbmi"/>VRoot+Ag_Copula+NPst+1.Pl.Incl.Subj</r></p></e>
      <e><p><l><s n="parol"/>VMII1P0</l><r><s n="mi"/>SS<s n="verbmi"/>VRoot+SS</r></p></e>
      <e><p><l><s n="parol"/>VMII1P0</l><r><s n="mi"/>DS<s n="verbmi"/>VRoot+DS+1.Pl.Incl.Poss</r></p></e>
      <e><p><l><s n="parol"/>VMII1P0</l><r><s n="mi"/>perfect<s n="verbmi"/>VRoot+Perf+1.Pl.Incl.Poss</r></p></e>
      <e><p><l><s n="parol"/>VMII1P0</l><r><s n="mi"/>agentive<s n="verbmi"/>VRoot+Ag</r></p></e>
      <e><p><l><s n="parol"/>VMII1P0</l><r><s n="mi"/>directpast<s n="verbmi"/>VRoot+NPst+1.Pl.Excl.Subj</r></p></e>
      <e><p><l><s n="parol"/>VMII1P0</l><r><s n="mi"/>indirectpast<s n="verbmi"/>VRoot+IPst+1.Pl.Excl.Subj</r></p></e>
      <e><p><l><s n="parol"/>VMII1P0</l><r><s n="mi"/>habitualpast<s n="verbmi"/>VRoot+Ag_Copula+NPst+1.Pl.Excl.Subj</r></p></e>
      <e><p><l><s n="parol"/>VMII1P0</l><r><s n="mi"/>DS<s n="verbmi"/>VRoot+DS+1.Pl.Excl.Poss</r></p></e>
      <e><p><l><s n="parol"/>VMII1P0</l><r><s n="mi"/>perfect<s n="verbmi"/>VRoot+Perf+1.Pl.Excl.Poss</r></p></e>
      <!-- andaba  ->  --> 
      <e><p><l><s n="parol"/>VMII1S0</l><r><s n="mi"/>directpast<s n="verbmi"/>VRoot+NPst+1.Sg.Subj</r></p></e>
      <e><p><l><s n="parol"/>VMII1S0</l><r><s n="mi"/>indirectpast<s n="verbmi"/>VRoot+IPst+1.Sg.Subj</r></p></e>
      <e><p><l><s n="parol"/>VMII1S0</l><r><s n="mi"/>habitualpast<s n="verbmi"/>VRoot+Ag_Copula+NPst+1.Sg.Subj</r></p></e>
      <e><p><l><s n="parol"/>VMII1S0</l><r><s n="mi"/>SS<s n="verbmi"/>VRoot+SS</r></p></e>
      <e><p><l><s n="parol"/>VMII1S0</l><r><s n="mi"/>DS<s n="verbmi"/>VRoot+DS+1.Sg.Poss</r></p></e>
      <e><p><l><s n="parol"/>VMII1S0</l><r><s n="mi"/>perfect<s n="verbmi"/>VRoot+Perf+1.Sg.Poss</r></p></e>
      <e><p><l><s n="parol"/>VMII1S0</l><r><s n="mi"/>agentive<s n="verbmi"/>VRoot+Ag</r></p></e>
      <!-- andabais  -> --> 
      <e><p><l><s n="parol"/>VMII2P0</l><r><s n="mi"/>directpast<s n="verbmi"/>VRoot+NPst+2.Pl.Subj</r></p></e>
      <e><p><l><s n="parol"/>VMII2P0</l><r><s n="mi"/>indirectpast<s n="verbmi"/>VRoot+IPst+2.Pl.Subj</r></p></e>
      <e><p><l><s n="parol"/>VMII2P0</l><r><s n="mi"/>habitualpast<s n="verbmi"/>VRoot+Ag_Copula+NPst+2.Pl.Subj</r></p></e>
      <e><p><l><s n="parol"/>VMII2P0</l><r><s n="mi"/>SS<s n="verbmi"/>VRoot+SS</r></p></e>
      <e><p><l><s n="parol"/>VMII2P0</l><r><s n="mi"/>DS<s n="verbmi"/>VRoot+DS+2.Pl.Poss</r></p></e>
      <e><p><l><s n="parol"/>VMII2P0</l><r><s n="mi"/>perfect<s n="verbmi"/>VRoot+Perf+2.Pl.Poss</r></p></e>
      <e><p><l><s n="parol"/>VMII2P0</l><r><s n="mi"/>agentive<s n="verbmi"/>VRoot+Ag</r></p></e>
      <!-- andabas  -> --> 
      <e><p><l><s n="parol"/>VMII2S0</l><r><s n="mi"/>directpast<s n="verbmi"/>VRoot+NPst+2.Sg.Subj</r></p></e>
      <e><p><l><s n="parol"/>VMII2S0</l><r><s n="mi"/>indirectpast<s n="verbmi"/>VRoot+IPst+2.Sg.Subj</r></p></e>
      <e><p><l><s n="parol"/>VMII2S0</l><r><s n="mi"/>habitualpast<s n="verbmi"/>VRoot+Ag_Copula+NPst+2.Sg.Subj</r></p></e>
      <e><p><l><s n="parol"/>VMII2S0</l><r><s n="mi"/>SS<s n="verbmi"/>VRoot+SS</r></p></e>
      <e><p><l><s n="parol"/>VMII2S0</l><r><s n="mi"/>DS<s n="verbmi"/>VRoot+DS+2.Sg.Poss</r></p></e>
      <e><p><l><s n="parol"/>VMII2S0</l><r><s n="mi"/>perfect<s n="verbmi"/>VRoot+Perf+2.Sg.Poss</r></p></e>
      <e><p><l><s n="parol"/>VMII2S0</l><r><s n="mi"/>agentive<s n="verbmi"/>VRoot+Ag</r></p></e>
      <!-- andaban  -> --> 
      <e><p><l><s n="parol"/>VMII3P0</l><r><s n="mi"/>directpast<s n="verbmi"/>VRoot+NPst+3.Pl.Subj</r></p></e>
      <e><p><l><s n="parol"/>VMII3P0</l><r><s n="mi"/>indirectpast<s n="verbmi"/>VRoot+IPst+3.Pl.Subj</r></p></e>
      <e><p><l><s n="parol"/>VMII3P0</l><r><s n="mi"/>habitualpast<s n="verbmi"/>VRoot+Ag_Copula+NPst+3.Pl.Subj</r></p></e>
      <e><p><l><s n="parol"/>VMII3P0</l><r><s n="mi"/>SS<s n="verbmi"/>VRoot+SS</r></p></e>
      <e><p><l><s n="parol"/>VMII3P0</l><r><s n="mi"/>DS<s n="verbmi"/>VRoot+DS+3.Pl.Poss</r></p></e>
      <e><p><l><s n="parol"/>VMII3P0</l><r><s n="mi"/>perfect<s n="verbmi"/>VRoot+Perf+3.Pl.Poss</r></p></e>
      <e><p><l><s n="parol"/>VMII3P0</l><r><s n="mi"/>agentive<s n="verbmi"/>VRoot+Ag</r></p></e>
      <!-- andaba  -> --> 
      <e><p><l><s n="parol"/>VMII3S0</l><r><s n="mi"/>directpast<s n="verbmi"/>VRoot+NPst+3.Sg.Subj</r></p></e>
      <e><p><l><s n="parol"/>VMII3S0</l><r><s n="mi"/>indirectpast<s n="verbmi"/>VRoot+IPst+3.Sg.Subj</r></p></e>
      <e><p><l><s n="parol"/>VMII3S0</l><r><s n="mi"/>habitualpast<s n="verbmi"/>VRoot+Ag_Copula+NPst+3.Sg.Subj</r></p></e>
      <e><p><l><s n="parol"/>VMII3S0</l><r><s n="mi"/>SS<s n="verbmi"/>VRoot+SS</r></p></e>
      <e><p><l><s n="parol"/>VMII3S0</l><r><s n="mi"/>DS<s n="verbmi"/>VRoot+DS+3.Sg.Poss</r></p></e>
      <e><p><l><s n="parol"/>VMII3S0</l><r><s n="mi"/>perfect<s n="verbmi"/>VRoot+Perf+3.Sg.Poss</r></p></e>
      <e><p><l><s n="parol"/>VMII3S0</l><r><s n="mi"/>agentive<s n="verbmi"/>VRoot+Ag</r></p></e>
      
      <!-- andamos  -> --> 
      <e><p><l><s n="parol"/>VMIP1P0</l><r><s n="mi"/>present<s n="verbmi"/>VRoot+1.Pl.Incl.Subj</r></p></e>
      <e><p><l><s n="parol"/>VMIP1P0</l><r><s n="mi"/>present<s n="verbmi"/>VRoot+1.Pl.Excl.Subj</r></p></e>
      <e><p><l><s n="parol"/>VMIP1P0</l><r><s n="mi"/>SS<s n="verbmi"/>VRoot+SS</r></p></e>
      <e><p><l><s n="parol"/>VMIP1P0</l><r><s n="mi"/>DS<s n="verbmi"/>VRoot+DS+1.Pl.Incl.Poss</r></p></e>
      <e><p><l><s n="parol"/>VMIP1P0</l><r><s n="mi"/>DS<s n="verbmi"/>VRoot+DS+1.Pl.Excl.Poss</r></p></e>
      <e><p><l><s n="parol"/>VMIP1P0</l><r><s n="mi"/>agentive<s n="verbmi"/>VRoot+Ag</r></p></e>
      <e><p><l><s n="parol"/>VMIP1P0</l><r><s n="mi"/>perfect<s n="verbmi"/>VRoot+Perf+1.Pl.Incl.Poss</r></p></e>
      <e><p><l><s n="parol"/>VMIP1P0</l><r><s n="mi"/>perfect<s n="verbmi"/>VRoot+Perf+1.Pl.Excl.Poss</r></p></e>
      <!-- ando  -> --> 
      <e><p><l><s n="parol"/>VMIP1S0</l><r><s n="mi"/>present<s n="verbmi"/>VRoot+1.Sg.Subj</r></p></e>
      <e><p><l><s n="parol"/>VMIP1S0</l><r><s n="mi"/>SS<s n="verbmi"/>VRoot+SS</r></p></e>
      <e><p><l><s n="parol"/>VMIP1S0</l><r><s n="mi"/>DS<s n="verbmi"/>VRoot+DS+1.Sg.Poss</r></p></e>
      <e><p><l><s n="parol"/>VMIP1S0</l><r><s n="mi"/>agentive<s n="verbmi"/>VRoot+Ag</r></p></e>
      <e><p><l><s n="parol"/>VMIP1S0</l><r><s n="mi"/>perfect<s n="verbmi"/>VRoot+Perf+1.Sg.Poss</r></p></e>
      <!-- andais  -> --> 
      <e><p><l><s n="parol"/>VMIP2P0</l><r><s n="mi"/>present<s n="verbmi"/>VRoot+2.Pl.Subj</r></p></e>
      <e><p><l><s n="parol"/>VMIP2P0</l><r><s n="mi"/>SS<s n="verbmi"/>VRoot+SS</r></p></e>
      <e><p><l><s n="parol"/>VMIP2P0</l><r><s n="mi"/>DS<s n="verbmi"/>VRoot+DS+2.Pl.Poss</r></p></e>
      <e><p><l><s n="parol"/>VMIP2P0</l><r><s n="mi"/>agentive<s n="verbmi"/>VRoot+Ag</r></p></e>
      <e><p><l><s n="parol"/>VMIP2P0</l><r><s n="mi"/>perfect<s n="verbmi"/>VRoot+Perf+2.Pl.Poss</r></p></e>
      <!-- andas  -> --> 
      <e><p><l><s n="parol"/>VMIP2S0</l><r><s n="mi"/>present<s n="verbmi"/>VRoot+2.Sg.Subj</r></p></e>
      <e><p><l><s n="parol"/>VMIP2S0</l><r><s n="mi"/>SS<s n="verbmi"/>VRoot+SS</r></p></e>
      <e><p><l><s n="parol"/>VMIP2S0</l><r><s n="mi"/>DS<s n="verbmi"/>VRoot+DS+2.Sg.Poss</r></p></e>
      <e><p><l><s n="parol"/>VMIP2S0</l><r><s n="mi"/>agentive<s n="verbmi"/>VRoot+Ag</r></p></e>
      <e><p><l><s n="parol"/>VMIP2S0</l><r><s n="mi"/>perfect<s n="verbmi"/>VRoot+Perf+2.Sg.Poss</r></p></e>
      <!-- andan  -> --> 
      <e><p><l><s n="parol"/>VMIP3P0</l><r><s n="mi"/>present<s n="verbmi"/>VRoot+3.Pl.Subj</r></p></e>
      <e><p><l><s n="parol"/>VMIP3P0</l><r><s n="mi"/>SS<s n="verbmi"/>VRoot+SS</r></p></e>
      <e><p><l><s n="parol"/>VMIP3P0</l><r><s n="mi"/>DS<s n="verbmi"/>VRoot+DS+3.Pl.Poss</r></p></e>
      <e><p><l><s n="parol"/>VMIP3P0</l><r><s n="mi"/>agentive<s n="verbmi"/>VRoot+Ag</r></p></e>
      <e><p><l><s n="parol"/>VMIP3P0</l><r><s n="mi"/>perfect<s n="verbmi"/>VRoot+Perf+3.Pl.Poss</r></p></e>
      <!-- anda  -> --> 
      <e><p><l><s n="parol"/>VMIP3S0</l><r><s n="mi"/>present<s n="verbmi"/>VRoot+3.Sg.Subj</r></p></e>
      <e><p><l><s n="parol"/>VMIP3S0</l><r><s n="mi"/>SS<s n="verbmi"/>VRoot+SS</r></p></e>
      <e><p><l><s n="parol"/>VMIP3S0</l><r><s n="mi"/>DS<s n="verbmi"/>VRoot+DS+3.Sg.Poss</r></p></e>
      <e><p><l><s n="parol"/>VMIP3S0</l><r><s n="mi"/>agentive<s n="verbmi"/>VRoot+Ag</r></p></e>
      <e><p><l><s n="parol"/>VMIP3S0</l><r><s n="mi"/>perfect<s n="verbmi"/>VRoot+Perf+3.Sg.Poss</r></p></e>
      
      <!-- past simple: andamos  -> --> 
      <e><p><l><s n="parol"/>VMIS1P0</l><r><s n="mi"/>directpast<s n="verbmi"/>VRoot+NPst+1.Pl.Incl.Subj</r></p></e>
      <e><p><l><s n="parol"/>VMIS1P0</l><r><s n="mi"/>directpast<s n="verbmi"/>VRoot+NPst+1.Pl.Excl.Subj</r></p></e>
      <e><p><l><s n="parol"/>VMIS1P0</l><r><s n="mi"/>indirectpast<s n="verbmi"/>VRoot+IPst+1.Pl.Incl.Subj</r></p></e>
      <e><p><l><s n="parol"/>VMIS1P0</l><r><s n="mi"/>indirectpast<s n="verbmi"/>VRoot+IPst+1.Pl.Excl.Subj</r></p></e>
      <e><p><l><s n="parol"/>VMIS1P0</l><r><s n="mi"/>SS<s n="verbmi"/>VRoot+SS</r></p></e>
      <e><p><l><s n="parol"/>VMIS1P0</l><r><s n="mi"/>DS<s n="verbmi"/>VRoot+DS+1.Pl.Incl.Poss</r></p></e>
      <e><p><l><s n="parol"/>VMIS1P0</l><r><s n="mi"/>DS<s n="verbmi"/>VRoot+DS+1.Pl.Excl.Poss</r></p></e>
      <e><p><l><s n="parol"/>VMIS1P0</l><r><s n="mi"/>agentive<s n="verbmi"/>VRoot+Ag</r></p></e>
      <e><p><l><s n="parol"/>VMIS1P0</l><r><s n="mi"/>perfect<s n="verbmi"/>VRoot+Perf+1.Pl.Incl.Poss</r></p></e>
      <e><p><l><s n="parol"/>VMIS1P0</l><r><s n="mi"/>perfect<s n="verbmi"/>VRoot+Perf+1.Pl.Excl.Poss</r></p></e>
      <!-- anduve  -> --> 
      <e><p><l><s n="parol"/>VMIS1S0</l><r><s n="mi"/>directpast<s n="verbmi"/>VRoot+NPst+1.Sg.Subj</r></p></e>
      <e><p><l><s n="parol"/>VMIS1S0</l><r><s n="mi"/>indirectpast<s n="verbmi"/>VRoot+IPst+1.Sg.Subj</r></p></e>
      <e><p><l><s n="parol"/>VMIS1S0</l><r><s n="mi"/>SS<s n="verbmi"/>VRoot+SS</r></p></e>
      <e><p><l><s n="parol"/>VMIS1S0</l><r><s n="mi"/>DS<s n="verbmi"/>VRoot+DS+1.Sg.Poss</r></p></e>
      <e><p><l><s n="parol"/>VMIS1S0</l><r><s n="mi"/>agentive<s n="verbmi"/>VRoot+Ag</r></p></e>
      <e><p><l><s n="parol"/>VMIS1S0</l><r><s n="mi"/>perfect<s n="verbmi"/>VRoot+Perf+1.Sg.Poss</r></p></e>
      <!-- anduvisteis  -> --> 
      <e><p><l><s n="parol"/>VMIS2P0</l><r><s n="mi"/>directpast<s n="verbmi"/>VRoot+NPst+2.Pl.Subj</r></p></e>
      <e><p><l><s n="parol"/>VMIS2P0</l><r><s n="mi"/>indirectpast<s n="verbmi"/>VRoot+IPst+2.Pl.Subj</r></p></e>
      <e><p><l><s n="parol"/>VMIS2P0</l><r><s n="mi"/>SS<s n="verbmi"/>VRoot+SS</r></p></e>
      <e><p><l><s n="parol"/>VMIS2P0</l><r><s n="mi"/>DS<s n="verbmi"/>VRoot+DS+2.Pl.Poss</r></p></e>
      <e><p><l><s n="parol"/>VMIS2P0</l><r><s n="mi"/>agentive<s n="verbmi"/>VRoot+Ag</r></p></e>
      <e><p><l><s n="parol"/>VMIS2P0</l><r><s n="mi"/>perfect<s n="verbmi"/>VRoot+Perf+2.Pl.Poss</r></p></e>
      <!-- anduviste  -> --> 
      <e><p><l><s n="parol"/>VMIS2S0</l><r><s n="mi"/>directpast<s n="verbmi"/>VRoot+NPst+2.Sg.Subj</r></p></e>
      <e><p><l><s n="parol"/>VMIS2S0</l><r><s n="mi"/>indirectpast<s n="verbmi"/>VRoot+IPst+2.Sg.Subj</r></p></e>
      <e><p><l><s n="parol"/>VMIS2S0</l><r><s n="mi"/>SS<s n="verbmi"/>VRoot+SS</r></p></e>
      <e><p><l><s n="parol"/>VMIS2S0</l><r><s n="mi"/>DS<s n="verbmi"/>VRoot+DS+2.Sg.Poss</r></p></e>
      <e><p><l><s n="parol"/>VMIS2S0</l><r><s n="mi"/>agentive<s n="verbmi"/>VRoot+Ag</r></p></e>
      <e><p><l><s n="parol"/>VMIS2S0</l><r><s n="mi"/>perfect<s n="verbmi"/>VRoot+Perf+2.Sg.Poss</r></p></e>
      <!-- anduvieron  -> --> 
      <e><p><l><s n="parol"/>VMIS3P0</l><r><s n="mi"/>directpast<s n="verbmi"/>VRoot+NPst+3.Pl.Subj</r></p></e>
      <e><p><l><s n="parol"/>VMIS3P0</l><r><s n="mi"/>indirectpast<s n="verbmi"/>VRoot+IPst+3.Pl.Subj</r></p></e>
      <e><p><l><s n="parol"/>VMIS3P0</l><r><s n="mi"/>SS<s n="verbmi"/>VRoot+SS</r></p></e>
      <e><p><l><s n="parol"/>VMIS3P0</l><r><s n="mi"/>DS<s n="verbmi"/>VRoot+DS+3.Pl.Poss</r></p></e>
      <e><p><l><s n="parol"/>VMIS3P0</l><r><s n="mi"/>agentive<s n="verbmi"/>VRoot+Ag</r></p></e>
      <e><p><l><s n="parol"/>VMIS3P0</l><r><s n="mi"/>perfect<s n="verbmi"/>VRoot+Perf+3.Pl.Poss</r></p></e>
      <!-- anduvo  -> --> 
      <e><p><l><s n="parol"/>VMIS3S0</l><r><s n="mi"/>directpast<s n="verbmi"/>VRoot+NPst+3.Sg.Subj</r></p></e>
      <e><p><l><s n="parol"/>VMIS3S0</l><r><s n="mi"/>indirectpast<s n="verbmi"/>VRoot+IPst+3.Sg.Subj</r></p></e>
      <e><p><l><s n="parol"/>VMIS3S0</l><r><s n="mi"/>SS<s n="verbmi"/>VRoot+SS</r></p></e>
      <e><p><l><s n="parol"/>VMIS3S0</l><r><s n="mi"/>DS<s n="verbmi"/>VRoot+DS+3.Sg.Poss</r></p></e>
      <e><p><l><s n="parol"/>VMIS3S0</l><r><s n="mi"/>agentive<s n="verbmi"/>VRoot+Ag</r></p></e>
      <e><p><l><s n="parol"/>VMIS3S0</l><r><s n="mi"/>perfect<s n="verbmi"/>VRoot+Perf+3.Sg.Poss</r></p></e>
      
      <!-- imperative: andemos  -> --> 
      <e><p><l><s n="parol"/>VMM01P0</l><r><s n="mi"/>imperative<s n="verbmi"/>VRoot+1.Pl.Incl.Subj.Imp</r></p></e>
      <!-- andad  -> --> 
      <e><p><l><s n="parol"/>VMM02P0</l><r><s n="mi"/>imperative<s n="verbmi"/>VRoot+2.Pl.Subj.Imp</r></p></e>
      <!-- anda  -> --> 
      <e><p><l><s n="parol"/>VMM02S0</l><r><s n="mi"/>imperative<s n="verbmi"/>VRoot+2.Sg.Subj.Imp</r></p></e>
      <!-- anden  -> --> 
      <e><p><l><s n="parol"/>VMM03P0</l><r><s n="mi"/>imperative<s n="verbmi"/>VRoot+3.Pl.Subj.Imp</r></p></e>
      <!-- ande  -> --> 
      <e><p><l><s n="parol"/>VMM03S0</l><r><s n="mi"/>imperative<s n="verbmi"/>VRoot+3.Sg.Subj.Imp</r></p></e>


      <!-- Subjuntivo in Quechua, depends on context: 
	final: -na, e.g. para que ande -> puri -na -n -paq 
	complement: no quiero que estes triste -> llakinaykita manan munanichu, 
		    quiero que te vayas -> ripunaykita munani
	other subordinated: sin que hayamos trabajado, se fue -> manaraq llamk'ashkaptiykuqa, pasapun
	imperative: que se vaya! -> pasapuchun 
	  me dijo que me vaya -> pasapuy! niwarqan-->
	
      <!-- subjuntivo futuro: anduviéremos  -> --> 
      <e><p><l><s n="parol"/>VMSF1P0</l><r><s n="mi"/>obligative<s n="verbmi"/>VRoot+Obl+1.Pl.Incl.Poss</r></p></e>
      <e><p><l><s n="parol"/>VMSF1P0</l><r><s n="mi"/>obligative<s n="verbmi"/>VRoot+Obl+1.Pl.Excl.Poss</r></p></e>
      <e><p><l><s n="parol"/>VMSF1P0</l><r><s n="mi"/>future<s n="verbmi"/>VRoot+1.Pl.Incl.Subj.Fut</r></p></e>
      <e><p><l><s n="parol"/>VMSF1P0</l><r><s n="mi"/>future<s n="verbmi"/>VRoot+1.Pl.Excl.Subj.Fut</r></p></e>
      <e><p><l><s n="parol"/>VMSF1P0</l><r><s n="mi"/>SS<s n="verbmi"/>VRoot+SS</r></p></e>
      <e><p><l><s n="parol"/>VMSF1P0</l><r><s n="mi"/>DS<s n="verbmi"/>VRoot+DS+1.Pl.Incl.Poss</r></p></e>
      <e><p><l><s n="parol"/>VMSF1P0</l><r><s n="mi"/>DS<s n="verbmi"/>VRoot+DS+1.Pl.Excl.Poss</r></p></e>
      <!-- anduviere  -> --> 
      <e><p><l><s n="parol"/>VMSF1S0</l><r><s n="mi"/>obligative<s n="verbmi"/>VRoot+Obl+1.Sg.Poss</r></p></e>
      <e><p><l><s n="parol"/>VMSF1S0</l><r><s n="mi"/>future<s n="verbmi"/>VRoot+1.Sg.Subj.Fut</r></p></e>
      <e><p><l><s n="parol"/>VMSF1S0</l><r><s n="mi"/>SS<s n="verbmi"/>VRoot+SS</r></p></e>
      <e><p><l><s n="parol"/>VMSF1S0</l><r><s n="mi"/>DS<s n="verbmi"/>VRoot+DS+1.Sg.Poss</r></p></e>
      <!-- anduviereis  -> --> 
      <e><p><l><s n="parol"/>VMSF2P0</l><r><s n="mi"/>obligative<s n="verbmi"/>VRoot+Obl+2.Pl.Poss</r></p></e>
      <e><p><l><s n="parol"/>VMSF2P0</l><r><s n="mi"/>future<s n="verbmi"/>VRoot+2.Pl.Subj.Fut</r></p></e>
      <e><p><l><s n="parol"/>VMSF2P0</l><r><s n="mi"/>SS<s n="verbmi"/>VRoot+SS</r></p></e>
      <e><p><l><s n="parol"/>VMSF2P0</l><r><s n="mi"/>DS<s n="verbmi"/>VRoot+DS+2.Pl.Poss</r></p></e>
      <!-- anduvieres  -> --> 
      <e><p><l><s n="parol"/>VMSF2S0</l><r><s n="mi"/>obligative<s n="verbmi"/>VRoot+Obl+2.Sg.Poss</r></p></e>
      <e><p><l><s n="parol"/>VMSF2S0</l><r><s n="mi"/>future<s n="verbmi"/>VRoot+2.Sg.Subj.Fut</r></p></e>
      <e><p><l><s n="parol"/>VMSF2S0</l><r><s n="mi"/>SS<s n="verbmi"/>VRoot+SS</r></p></e>
      <e><p><l><s n="parol"/>VMSF2S0</l><r><s n="mi"/>DS<s n="verbmi"/>VRoot+DS+2.Sg.Poss</r></p></e>
      <!-- anduvieren -> --> 
      <e><p><l><s n="parol"/>VMSF3P0</l><r><s n="mi"/>obligative<s n="verbmi"/>VRoot+Obl+3.Pl.Poss</r></p></e>
      <e><p><l><s n="parol"/>VMSF3P0</l><r><s n="mi"/>future<s n="verbmi"/>VRoot+3.Pl.Subj.Fut</r></p></e>
      <e><p><l><s n="parol"/>VMSF3P0</l><r><s n="mi"/>SS<s n="verbmi"/>VRoot+SS</r></p></e>
      <e><p><l><s n="parol"/>VMSF3P0</l><r><s n="mi"/>DS<s n="verbmi"/>VRoot+DS+3.Pl.Poss</r></p></e>
      <!-- anduviere  -> --> 
      <e><p><l><s n="parol"/>VMSF3S0</l><r><s n="mi"/>obligative<s n="verbmi"/>VRoot+Obl+3.Sg.Poss</r></p></e>
      <e><p><l><s n="parol"/>VMSF3S0</l><r><s n="mi"/>future<s n="verbmi"/>VRoot+3.Sg.Subj.Fut</r></p></e>
      <e><p><l><s n="parol"/>VMSF3S0</l><r><s n="mi"/>SS<s n="verbmi"/>VRoot+SS</r></p></e>
      <e><p><l><s n="parol"/>VMSF3S0</l><r><s n="mi"/>DS<s n="verbmi"/>VRoot+DS+3.Sg.Poss</r></p></e>
      
      <!--subjuntivo imperfecto: anduviésemos/anduviéramos  -> --> 
      <e><p><l><s n="parol"/>VMSI1P0</l><r><s n="mi"/>obligative<s n="verbmi"/>VRoot+Obl+1.Pl.Incl.Poss</r></p></e>
      <e><p><l><s n="parol"/>VMSI1P0</l><r><s n="mi"/>obligative<s n="verbmi"/>VRoot+Obl+1.Pl.Excl.Poss</r></p></e>
      <e><p><l><s n="parol"/>VMSI1P0</l><r><s n="mi"/>perfect<s n="verbmi"/>VRoot+Perf+1.Pl.Incl.Poss</r></p></e>
      <e><p><l><s n="parol"/>VMSI1P0</l><r><s n="mi"/>perfect<s n="verbmi"/>VRoot+Perf+1.Pl.Excl.Poss</r></p></e>
      <e><p><l><s n="parol"/>VMSI1P0</l><r><s n="mi"/>potential<s n="verbmi"/>VRoot+1.Pl.Incl.Subj.Pot</r></p></e>
      <e><p><l><s n="parol"/>VMSI1P0</l><r><s n="mi"/>potential<s n="verbmi"/>VRoot+1.Pl.Excl.Subj.Pot</r></p></e>
      <e><p><l><s n="parol"/>VMSI1P0</l><r><s n="mi"/>SS<s n="verbmi"/>VRoot+SS</r></p></e>
      <e><p><l><s n="parol"/>VMSI1P0</l><r><s n="mi"/>DS<s n="verbmi"/>VRoot+DS+1.Pl.Incl.Poss</r></p></e>
      <e><p><l><s n="parol"/>VMSI1P0</l><r><s n="mi"/>DS<s n="verbmi"/>VRoot+DS+1.Pl.Excl.Poss</r></p></e>
      <!-- anduviese/anduviera  -> --> 
      <e><p><l><s n="parol"/>VMSI1S0</l><r><s n="mi"/>obligative<s n="verbmi"/>VRoot+Obl+1.Sg.Poss</r></p></e>
      <e><p><l><s n="parol"/>VMSI1S0</l><r><s n="mi"/>perfect<s n="verbmi"/>VRoot+Perf+1.Sg.Poss</r></p></e>
      <e><p><l><s n="parol"/>VMSI1S0</l><r><s n="mi"/>potential<s n="verbmi"/>VRoot+1.Sg.Subj.Pot</r></p></e>
      <e><p><l><s n="parol"/>VMSI1S0</l><r><s n="mi"/>SS<s n="verbmi"/>VRoot+SS</r></p></e>
      <e><p><l><s n="parol"/>VMSI1S0</l><r><s n="mi"/>DS<s n="verbmi"/>VRoot+DS+1.Sg.Poss</r></p></e>
      <!-- anduvieseis/anduvierais  -> --> 
      <e><p><l><s n="parol"/>VMSI2P0</l><r><s n="mi"/>obligative<s n="verbmi"/>VRoot+Obl+2.Pl.Poss</r></p></e>
      <e><p><l><s n="parol"/>VMSI2P0</l><r><s n="mi"/>perfect<s n="verbmi"/>VRoot+Perf+2.Pl.Poss</r></p></e>
      <e><p><l><s n="parol"/>VMSI2P0</l><r><s n="mi"/>potential<s n="verbmi"/>VRoot+2.Pl.Subj.Pot</r></p></e>
      <e><p><l><s n="parol"/>VMSI2P0</l><r><s n="mi"/>SS<s n="verbmi"/>VRoot+SS</r></p></e>
      <e><p><l><s n="parol"/>VMSI2P0</l><r><s n="mi"/>DS<s n="verbmi"/>VRoot+DS+2.Pl.Poss</r></p></e>
      <!-- anduvieses/anduvieras  -> --> 
      <e><p><l><s n="parol"/>VMSI2S0</l><r><s n="mi"/>obligative<s n="verbmi"/>VRoot+Obl+2.Sg.Poss</r></p></e>
      <e><p><l><s n="parol"/>VMSI2S0</l><r><s n="mi"/>perfect<s n="verbmi"/>VRoot+Perf+2.Sg.Poss</r></p></e>
      <e><p><l><s n="parol"/>VMSI2S0</l><r><s n="mi"/>potential<s n="verbmi"/>VRoot+2.Sg.Subj.Pot</r></p></e>
      <e><p><l><s n="parol"/>VMSI2S0</l><r><s n="mi"/>SS<s n="verbmi"/>VRoot+SS</r></p></e>
      <e><p><l><s n="parol"/>VMSI2S0</l><r><s n="mi"/>DS<s n="verbmi"/>VRoot+DS+2.Sg.Poss</r></p></e>
      <!-- anduviesen/anduvieran  -> --> 
      <e><p><l><s n="parol"/>VMSI3P0</l><r><s n="mi"/>obligative<s n="verbmi"/>VRoot+Obl+3.Pl.Poss</r></p></e>
      <e><p><l><s n="parol"/>VMSI3P0</l><r><s n="mi"/>perfect<s n="verbmi"/>VRoot+Perf+3.Pl.Poss</r></p></e>
      <e><p><l><s n="parol"/>VMSI3P0</l><r><s n="mi"/>potential<s n="verbmi"/>VRoot+3.Pl.Subj.Pot</r></p></e>
      <e><p><l><s n="parol"/>VMSI3P0</l><r><s n="mi"/>SS<s n="verbmi"/>VRoot+SS</r></p></e>
      <e><p><l><s n="parol"/>VMSI3P0</l><r><s n="mi"/>DS<s n="verbmi"/>VRoot+DS+3.Pl.Poss</r></p></e>
      <!-- anduviese/anduviera  -> --> 
      <e><p><l><s n="parol"/>VMSI3S0</l><r><s n="mi"/>obligative<s n="verbmi"/>VRoot+Obl+3.Sg.Poss</r></p></e>
      <e><p><l><s n="parol"/>VMSI3S0</l><r><s n="mi"/>perfect<s n="verbmi"/>VRoot+Perf+3.Sg.Poss</r></p></e>
      <e><p><l><s n="parol"/>VMSI3S0</l><r><s n="mi"/>potential<s n="verbmi"/>VRoot+3.Sg.Subj.Pot</r></p></e>
      <e><p><l><s n="parol"/>VMSI3S0</l><r><s n="mi"/>SS<s n="verbmi"/>VRoot+SS</r></p></e>
      <e><p><l><s n="parol"/>VMSI3S0</l><r><s n="mi"/>DS<s n="verbmi"/>VRoot+DS+3.Sg.Poss</r></p></e>
      
      <!--subjuntivo presente: andemos  -> --> 
      <e><p><l><s n="parol"/>VMSP1P0</l><r><s n="mi"/>imperative<s n="verbmi"/>VRoot+1.Pl.Incl.Subj.Imp</r></p></e>
      <e><p><l><s n="parol"/>VMSP1P0</l><r><s n="mi"/>obligative<s n="verbmi"/>VRoot+Obl+1.Pl.Incl.Poss</r></p></e>
      <e><p><l><s n="parol"/>VMSP1P0</l><r><s n="mi"/>obligative<s n="verbmi"/>VRoot+Obl+1.Pl.Excl.Poss</r></p></e>
      <e><p><l><s n="parol"/>VMSP1P0</l><r><s n="mi"/>perfect<s n="verbmi"/>VRoot+Perf+1.Pl.Incl.Poss</r></p></e>
      <e><p><l><s n="parol"/>VMSP1P0</l><r><s n="mi"/>perfect<s n="verbmi"/>VRoot+Perf+1.Pl.Excl.Poss</r></p></e>
      <e><p><l><s n="parol"/>VMSP1P0</l><r><s n="mi"/>potential<s n="verbmi"/>VRoot+1.Pl.Incl.Subj.Pot</r></p></e>
      <e><p><l><s n="parol"/>VMSP1P0</l><r><s n="mi"/>potential<s n="verbmi"/>VRoot+1.Pl.Excl.Subj.Pot</r></p></e>
      <e><p><l><s n="parol"/>VMSP1P0</l><r><s n="mi"/>SS<s n="verbmi"/>VRoot+SS</r></p></e>
      <e><p><l><s n="parol"/>VMSP1P0</l><r><s n="mi"/>DS<s n="verbmi"/>VRoot+DS+1.Pl.Incl.Poss</r></p></e>   
      <e><p><l><s n="parol"/>VMSP1P0</l><r><s n="mi"/>DS<s n="verbmi"/>VRoot+DS+1.Pl.Excl.Poss</r></p></e> 
      <!-- ande (no imperative here) -> --> 
      <e><p><l><s n="parol"/>VMSP1S0</l><r><s n="mi"/>obligative<s n="verbmi"/>VRoot+Obl+1.Sg.Poss</r></p></e>
      <e><p><l><s n="parol"/>VMSP1S0</l><r><s n="mi"/>perfect<s n="verbmi"/>VRoot+Perf+1.Sg.Poss</r></p></e>
      <e><p><l><s n="parol"/>VMSP1S0</l><r><s n="mi"/>potential<s n="verbmi"/>VRoot+1.Sg.Subj.Pot</r></p></e>
      <e><p><l><s n="parol"/>VMSP1S0</l><r><s n="mi"/>SS<s n="verbmi"/>VRoot+SS</r></p></e>
      <e><p><l><s n="parol"/>VMSP1S0</l><r><s n="mi"/>DS<s n="verbmi"/>VRoot+DS+1.Sg.Poss</r></p></e>
      <!-- andéis  -> --> 
      <e><p><l><s n="parol"/>VMSP2P0</l><r><s n="mi"/>imperative<s n="verbmi"/>VRoot+2.Pl.Subj.Imp</r></p></e>
      <e><p><l><s n="parol"/>VMSP2P0</l><r><s n="mi"/>obligative<s n="verbmi"/>VRoot+Obl+2.Pl.Poss</r></p></e>
      <e><p><l><s n="parol"/>VMSP2P0</l><r><s n="mi"/>perfect<s n="verbmi"/>VRoot+Perf+2.Pl.Poss</r></p></e>
      <e><p><l><s n="parol"/>VMSP2P0</l><r><s n="mi"/>potential<s n="verbmi"/>VRoot+2.Pl.Subj.Pot</r></p></e>
      <e><p><l><s n="parol"/>VMSP2P0</l><r><s n="mi"/>SS<s n="verbmi"/>VRoot+SS</r></p></e>
      <e><p><l><s n="parol"/>VMSP2P0</l><r><s n="mi"/>DS<s n="verbmi"/>VRoot+DS+2.Pl.Poss</r></p></e>
      <!-- andes  -> --> 
      <e><p><l><s n="parol"/>VMSP2S0</l><r><s n="mi"/>imperative<s n="verbmi"/>VRoot+2.Sg.Subj.Imp</r></p></e>
      <e><p><l><s n="parol"/>VMSP2S0</l><r><s n="mi"/>obligative<s n="verbmi"/>VRoot+Obl+2.Sg.Poss</r></p></e>
      <e><p><l><s n="parol"/>VMSP2S0</l><r><s n="mi"/>perfect<s n="verbmi"/>VRoot+Perf+2.Sg.Poss</r></p></e>
      <e><p><l><s n="parol"/>VMSP2S0</l><r><s n="mi"/>potential<s n="verbmi"/>VRoot+2.Sg.Subj.Pot</r></p></e>
      <e><p><l><s n="parol"/>VMSP2S0</l><r><s n="mi"/>SS<s n="verbmi"/>VRoot+SS</r></p></e>
      <e><p><l><s n="parol"/>VMSP2S0</l><r><s n="mi"/>DS<s n="verbmi"/>VRoot+DS+2.Sg.Poss</r></p></e>
      <!-- anden  -> --> 
      <e><p><l><s n="parol"/>VMSP3P0</l><r><s n="mi"/>imperative<s n="verbmi"/>VRoot+3.Pl.Subj.Imp</r></p></e>
      <e><p><l><s n="parol"/>VMSP3P0</l><r><s n="mi"/>obligative<s n="verbmi"/>VRoot+Obl+3.Pl.Poss</r></p></e>
      <e><p><l><s n="parol"/>VMSP3P0</l><r><s n="mi"/>perfect<s n="verbmi"/>VRoot+Perf+3.Pl.Poss</r></p></e>
      <e><p><l><s n="parol"/>VMSP3P0</l><r><s n="mi"/>potential<s n="verbmi"/>VRoot+3.Pl.Subj.Pot</r></p></e>
      <e><p><l><s n="parol"/>VMSP3P0</l><r><s n="mi"/>SS<s n="verbmi"/>VRoot+SS</r></p></e>
      <e><p><l><s n="parol"/>VMSP3P0</l><r><s n="mi"/>DS<s n="verbmi"/>VRoot+DS+3.Pl.Poss</r></p></e>
      <!-- ande  -> --> 
      <e><p><l><s n="parol"/>VMSP3S0</l><r><s n="mi"/>imperative<s n="verbmi"/>VRoot+3.Sg.Subj.Imp</r></p></e>
      <e><p><l><s n="parol"/>VMSP3S0</l><r><s n="mi"/>obligative<s n="verbmi"/>VRoot+Obl+3.Sg.Poss</r></p></e>
      <e><p><l><s n="parol"/>VMSP3S0</l><r><s n="mi"/>perfect<s n="verbmi"/>VRoot+Perf+3.Sg.Poss</r></p></e>
      <e><p><l><s n="parol"/>VMSP3S0</l><r><s n="mi"/>potential<s n="verbmi"/>VRoot+3.Sg.Subj.Pot</r></p></e>
      <e><p><l><s n="parol"/>VMSP3S0</l><r><s n="mi"/>SS<s n="verbmi"/>VRoot+SS</r></p></e>
      <e><p><l><s n="parol"/>VMSP3S0</l><r><s n="mi"/>DS<s n="verbmi"/>VRoot+DS+3.Sg.Poss</r></p></e>
           </pardef>
	   
     <pardef n="Verb_aux_ser">
       <!-- all forms ambigous: 
	-passive (habias sido visto -> rikhusun (te ha visto, asumimos un sujeto de 3a persona sg) 
	  -ecuational: eres inteligente -> umasapa kanki
	    esto es un árbol -> chayqa sach'a (kan)-->
      <!-- siendo--> 
      <e><p><l><s n="parol"/>VSG0000</l><r><s n="mi"/>Copula+SS</r></p></e>
      
      <!-- seríamos--> 
      <e><p><l><s n="parol"/>VSIC1P0</l><r><s n="mi"/>passive<s n="verbmi"/>Vroot+Perf+1.Pl.Incl.Poss</r></p></e>
      <e><p><l><s n="parol"/>VSIC1P0</l><r><s n="mi"/>passive<s n="verbmi"/>Vroot+Perf+1.Pl.Excl.Poss</r></p></e>
      <e><p><l><s n="parol"/>VSIC1P0</l><r><s n="mi"/>potential<s n="verbmi"/>Copula+1.Pl.Incl.Subj.Pot</r></p></e>
      <e><p><l><s n="parol"/>VSIC1P0</l><r><s n="mi"/>potential<s n="verbmi"/>Copula+1.Pl.Excl.Subj.Pot</r></p></e>
      <e><p><l><s n="parol"/>VSIC1P0</l><r><s n="mi"/>SS<s n="verbmi"/>Copula+SS</r></p></e>
      <e><p><l><s n="parol"/>VSIC1P0</l><r><s n="mi"/>DS<s n="verbmi"/>Copula+DS+1.Pl.Incl.Poss</r></p></e> 
      <e><p><l><s n="parol"/>VSIC1P0</l><r><s n="mi"/>DS<s n="verbmi"/>Copula+DS+1.Pl.Excl.Poss</r></p></e> 
      <!-- sería--> 
      <e><p><l><s n="parol"/>VSIC1S0</l><r><s n="mi"/>passive<s n="verbmi"/>VRoot+Perf+1.Sg.Poss</r></p></e>
      <e><p><l><s n="parol"/>VSIC1S0</l><r><s n="mi"/>potential<s n="verbmi"/>Copula+1.Sg.Subj.Pot</r></p></e>
      <e><p><l><s n="parol"/>VSIC1S0</l><r><s n="mi"/>SS<s n="verbmi"/>Copula+SS</r></p></e>
      <e><p><l><s n="parol"/>VSIC1S0</l><r><s n="mi"/>DS<s n="verbmi"/>Copula+DS+1.Sg.Poss</r></p></e>           
      <!-- seríais--> 
      <e><p><l><s n="parol"/>VSIC2P0</l><r><s n="mi"/>passive<s n="verbmi"/>VRoot+Perf+2.Pl.Poss</r></p></e>
      <e><p><l><s n="parol"/>VSIC2P0</l><r><s n="mi"/>potential<s n="verbmi"/>Copula+2.Pl.Subj.Pot</r></p></e>
      <e><p><l><s n="parol"/>VSIC2P0</l><r><s n="mi"/>SS<s n="verbmi"/>Copula+SS</r></p></e>
      <e><p><l><s n="parol"/>VSIC2P0</l><r><s n="mi"/>DS<s n="verbmi"/>Copula+DS+2.Pl.Poss</r></p></e>     
      <!-- serías--> 
      <e><p><l><s n="parol"/>VSIC2S0</l><r><s n="mi"/>passive<s n="verbmi"/>VRoot+Perf+2.Sg.Poss</r></p></e>
      <e><p><l><s n="parol"/>VSIC2S0</l><r><s n="mi"/>potential<s n="verbmi"/>Copula+2.Sg.Subj.Pot</r></p></e>
      <e><p><l><s n="parol"/>VSIC2S0</l><r><s n="mi"/>SS<s n="verbmi"/>Copula+SS</r></p></e>
      <e><p><l><s n="parol"/>VSIC2S0</l><r><s n="mi"/>DS<s n="verbmi"/>Copula+DS+2.Sg.Poss</r></p></e>     
      <!-- serían--> 
      <e><p><l><s n="parol"/>VSIC3P0</l><r><s n="mi"/>passive<s n="verbmi"/>VRoot+Perf+3.Pl.Poss</r></p></e>
      <e><p><l><s n="parol"/>VSIC3P0</l><r><s n="mi"/>potential<s n="verbmi"/>Copula+3.Pl.Subj.Pot</r></p></e>
      <e><p><l><s n="parol"/>VSIC3P0</l><r><s n="mi"/>SS<s n="verbmi"/>Copula+SS</r></p></e>
      <e><p><l><s n="parol"/>VSIC3P0</l><r><s n="mi"/>DS<s n="verbmi"/>Copula+DS+3.Pl.Poss</r></p></e>     
      <!-- sería--> 
      <e><p><l><s n="parol"/>VSIC3S0</l><r><s n="mi"/>passive<s n="verbmi"/>VRoot+Perf+3.Sg.Poss</r></p></e>
      <e><p><l><s n="parol"/>VSIC3P0</l><r><s n="mi"/>potential<s n="verbmi"/>Copula+3.Sg.Subj.Pot</r></p></e>
      <e><p><l><s n="parol"/>VSIC3P0</l><r><s n="mi"/>SS<s n="verbmi"/>Copula+SS</r></p></e>
      <e><p><l><s n="parol"/>VSIC3P0</l><r><s n="mi"/>DS<s n="verbmi"/>Copula+DS+3.Sg.Poss</r></p></e>     
      
      <!-- seremos--> 
      <e><p><l><s n="parol"/>VSIF1P0</l><r><s n="mi"/>future<s n="verbmi"/>Copula+1.Pl.Incl.Subj.Fut</r></p></e>
      <e><p><l><s n="parol"/>VSIF1P0</l><r><s n="mi"/>future<s n="verbmi"/>Copula+1.Pl.Excl.Subj.Fut</r></p></e>
      <e><p><l><s n="parol"/>VSIF1P0</l><r><s n="mi"/>passive<s n="verbmi"/>VRoot+Obl+1.Pl.Incl.Poss</r></p></e>
      <e><p><l><s n="parol"/>VSIF1P0</l><r><s n="mi"/>passive<s n="verbmi"/>VRoot+Obl+1.Pl.Excl.Poss</r></p></e>
      <e><p><l><s n="parol"/>VSIF1P0</l><r><s n="mi"/>obligative<s n="verbmi"/>VRoot+Obl+1.Pl.Incl.Poss</r></p></e> 
      <e><p><l><s n="parol"/>VSIF1P0</l><r><s n="mi"/>obligative<s n="verbmi"/>VRoot+Obl+1.Pl.Excl.Poss</r></p></e>
      <e><p><l><s n="parol"/>VSIF1P0</l><r><s n="mi"/>SS<s n="verbmi"/>Copula+SS</r></p></e>
      <e><p><l><s n="parol"/>VSIF1P0</l><r><s n="mi"/>DS<s n="verbmi"/>Copula+DS+1.Pl.Incl.Poss</r></p></e> 
      <e><p><l><s n="parol"/>VSIF1P0</l><r><s n="mi"/>DS<s n="verbmi"/>Copula+DS+1.Pl.Excl.Poss</r></p></e>
      <e><p><l><s n="parol"/>VSIF1P0</l><r><s n="mi"/>agentive<s n="verbmi"/>Copula+Ag</r></p></e>
      <!-- seré--> 
      <e><p><l><s n="parol"/>VSIF1S0</l><r><s n="mi"/>future<s n="verbmi"/>Copula+1.Sg.Subj.Fut</r></p></e>
      <e><p><l><s n="parol"/>VSIF1S0</l><r><s n="mi"/>passive<s n="verbmi"/>VRoot+Obl+1.Sg.Poss</r></p></e>
      <e><p><l><s n="parol"/>VSIF1S0</l><r><s n="mi"/>obligative<s n="verbmi"/>Copula+Obl+1.Sg.Poss</r></p></e>
      <e><p><l><s n="parol"/>VSIF1S0</l><r><s n="mi"/>DS<s n="verbmi"/>Copula+DS+1.Sg.Poss</r></p></e>
      <e><p><l><s n="parol"/>VSIF1S0</l><r><s n="mi"/>SS<s n="verbmi"/>Copula+SS</r></p></e>
      <e><p><l><s n="parol"/>VSIF1S0</l><r><s n="mi"/>agentive<s n="verbmi"/>Copula+Ag</r></p></e>
      <!-- seréis--> 
      <e><p><l><s n="parol"/>VSIF2P0</l><r><s n="mi"/>future<s n="verbmi"/>Copula+2.Pl.Subj.Fut</r></p></e>
      <e><p><l><s n="parol"/>VSIF2P0</l><r><s n="mi"/>passive<s n="verbmi"/>VRoot+Obl+2.Pl.Poss</r></p></e>
      <e><p><l><s n="parol"/>VSIF2P0</l><r><s n="mi"/>obligative<s n="verbmi"/>Copula+Obl+2.Pl.Poss</r></p></e>
      <e><p><l><s n="parol"/>VSIF2P0</l><r><s n="mi"/>DS<s n="verbmi"/>Copula+DS+2.Pl.Poss</r></p></e>
      <e><p><l><s n="parol"/>VSIF2P0</l><r><s n="mi"/>SS<s n="verbmi"/>Copula+SS</r></p></e>
      <e><p><l><s n="parol"/>VSIF2P0</l><r><s n="mi"/>agentive<s n="verbmi"/>Copula+Ag</r></p></e>
      <!-- serás--> 
      <e><p><l><s n="parol"/>VSIF2S0</l><r><s n="mi"/>future<s n="verbmi"/>Copula+2.Sg.Subj.Fut</r></p></e>
      <e><p><l><s n="parol"/>VSIF2S0</l><r><s n="mi"/>passive<s n="verbmi"/>VRoot+Obl+2.Sg.Poss</r></p></e>
      <e><p><l><s n="parol"/>VSIF2S0</l><r><s n="mi"/>obligative<s n="verbmi"/>Copula+Obl+2.Sg.Poss</r></p></e>
      <e><p><l><s n="parol"/>VSIF2S0</l><r><s n="mi"/>DS<s n="verbmi"/>Copula+DS+2.Sg.Poss</r></p></e>
      <e><p><l><s n="parol"/>VSIF2S0</l><r><s n="mi"/>SS<s n="verbmi"/>Copula+SS</r></p></e>
      <e><p><l><s n="parol"/>VSIF2S0</l><r><s n="mi"/>agentive<s n="verbmi"/>Copula+Ag</r></p></e>
       <!-- serán, -na in relative clauses, el hombre que será pegado -> maqanan runa--> 
      <e><p><l><s n="parol"/>VSIF3P0</l><r><s n="mi"/>future<s n="verbmi"/>Copula+3.Pl.Subj.Fut</r></p></e>
      <e><p><l><s n="parol"/>VSIF3P0</l><r><s n="mi"/>passive<s n="verbmi"/>VRoot+Obl+3.Pl.Poss</r></p></e>
      <e><p><l><s n="parol"/>VSIF3P0</l><r><s n="mi"/>obligative<s n="verbmi"/>Copula+Obl+3.Pl.Poss</r></p></e>
      <e><p><l><s n="parol"/>VSIF3P0</l><r><s n="mi"/>DS<s n="verbmi"/>Copula+DS+3.Pl.Poss</r></p></e>
      <e><p><l><s n="parol"/>VSIF3P0</l><r><s n="mi"/>SS<s n="verbmi"/>Copula+SS</r></p></e>
      <e><p><l><s n="parol"/>VSIF3P0</l><r><s n="mi"/>agentive<s n="verbmi"/>Copula+Ag</r></p></e>
      <!-- será--> 
      <e><p><l><s n="parol"/>VSIF3S0</l><r><s n="mi"/>future<s n="verbmi"/>Copula+3.Sg.Subj.Fut</r></p></e>
      <e><p><l><s n="parol"/>VSIF3S0</l><r><s n="mi"/>passive<s n="verbmi"/>VRoot+Obl+3.Sg.Poss</r></p></e>
      <e><p><l><s n="parol"/>VSIF3S0</l><r><s n="mi"/>obligative<s n="verbmi"/>Copula+Obl+3.Sg.Poss</r></p></e>
      <e><p><l><s n="parol"/>VSIF3S0</l><r><s n="mi"/>DS<s n="verbmi"/>Copula+DS+3.Sg.Poss</r></p></e>
      <e><p><l><s n="parol"/>VSIF3S0</l><r><s n="mi"/>SS<s n="verbmi"/>Copula+SS</r></p></e>
      <e><p><l><s n="parol"/>VSIF3S0</l><r><s n="mi"/>agentive<s n="verbmi"/>Copula+Ag</r></p></e>
      
      <!-- éramos--> 
      <e><p><l><s n="parol"/>VSII1P0</l><r><s n="mi"/>passive<s n="verbmi"/>VRoot+Perf+1.Pl.Incl.Poss</r></p></e>
      <e><p><l><s n="parol"/>VSII1P0</l><r><s n="mi"/>passive<s n="verbmi"/>VRoot+Perf+1.Pl.Excl.Poss</r></p></e>
      <e><p><l><s n="parol"/>VSII1P0</l><r><s n="mi"/>directpast<s n="verbmi"/>Copula+NPst+1.Pl.Incl.Subj</r></p></e>
      <e><p><l><s n="parol"/>VSII1P0</l><r><s n="mi"/>directpast<s n="verbmi"/>Copula+NPst+1.Pl.Excl.Subj</r></p></e>
      <e><p><l><s n="parol"/>VSII1P0</l><r><s n="mi"/>indirectpast<s n="verbmi"/>Copula+IPst+1.Pl.Incl.Subj</r></p></e>
      <e><p><l><s n="parol"/>VSII1P0</l><r><s n="mi"/>indirectpast<s n="verbmi"/>Copula+IPst+1.Pl.Excl.Subj</r></p></e>
      <e><p><l><s n="parol"/>VSII1P0</l><r><s n="mi"/>habitualpast<s n="verbmi"/>Copula+Ag_Copula+NPst+1.Pl.Incl.Subj</r></p></e>
      <e><p><l><s n="parol"/>VSII1P0</l><r><s n="mi"/>habitualpast<s n="verbmi"/>Copula+Ag_Copula+NPst+1.Pl.Excl.Subj</r></p></e>
      <e><p><l><s n="parol"/>VSII1P0</l><r><s n="mi"/>SS<s n="verbmi"/>Copula+SS</r></p></e>
      <e><p><l><s n="parol"/>VSII1P0</l><r><s n="mi"/>DS<s n="verbmi"/>Copula+DS+1.Pl.Incl.Poss</r></p></e>
      <e><p><l><s n="parol"/>VSII1P0</l><r><s n="mi"/>DS<s n="verbmi"/>Copula+DS+1.Pl.Excl.Poss</r></p></e>
      <e><p><l><s n="parol"/>VSII1P0</l><r><s n="mi"/>perfect<s n="verbmi"/>Copula+Perf+1.Pl.Incl.Poss</r></p></e>
      <e><p><l><s n="parol"/>VSII1P0</l><r><s n="mi"/>perfect<s n="verbmi"/>Copula+Perf+1.Pl.Excl.Poss</r></p></e>
      <e><p><l><s n="parol"/>VSII1P0</l><r><s n="mi"/>agentive<s n="verbmi"/>Copula+Ag</r></p></e>
      <!-- era--> 
      <e><p><l><s n="parol"/>VSII1S0</l><r><s n="mi"/>passive<s n="verbmi"/>VRoot+Perf+1.Sg.Poss</r></p></e>
      <e><p><l><s n="parol"/>VSII1S0</l><r><s n="mi"/>directpast<s n="verbmi"/>Copula+NPst+1.Sg.Subj</r></p></e>
      <e><p><l><s n="parol"/>VSII1S0</l><r><s n="mi"/>indirectpast<s n="verbmi"/>Copula+IPst+1.Sg.Subj</r></p></e>
      <e><p><l><s n="parol"/>VSII1S0</l><r><s n="mi"/>habitualpast<s n="verbmi"/>Copula+Ag_Copula+NPst+1.Sg.Subj</r></p></e>
      <e><p><l><s n="parol"/>VSII1S0</l><r><s n="mi"/>SS<s n="verbmi"/>Copula+SS</r></p></e>
      <e><p><l><s n="parol"/>VSII1S0</l><r><s n="mi"/>DS<s n="verbmi"/>Copula+DS+1.Sg.Poss</r></p></e>
      <e><p><l><s n="parol"/>VSII1S0</l><r><s n="mi"/>perfect<s n="verbmi"/>Copula+Perf+1.Sg.Poss</r></p></e>
      <e><p><l><s n="parol"/>VSII1S0</l><r><s n="mi"/>agentive<s n="verbmi"/>Copula+Ag</r></p></e>
      <!-- erais--> 
      <e><p><l><s n="parol"/>VSII2P0</l><r><s n="mi"/>passive<s n="verbmi"/>VRoot+Perf+2.Pl.Poss</r></p></e>
      <e><p><l><s n="parol"/>VSII2P0</l><r><s n="mi"/>directpast<s n="verbmi"/>Copula+NPst+2.Pl.Subj</r></p></e>
      <e><p><l><s n="parol"/>VSII2P0</l><r><s n="mi"/>indirectpast<s n="verbmi"/>Copula+IPst+2.Pl.Subj</r></p></e>
      <e><p><l><s n="parol"/>VSII2P0</l><r><s n="mi"/>habitualpast<s n="verbmi"/>Copula+Ag_Copula+NPst+2.Pl.Subj</r></p></e>
      <e><p><l><s n="parol"/>VSII2P0</l><r><s n="mi"/>SS<s n="verbmi"/>Copula+SS</r></p></e>
      <e><p><l><s n="parol"/>VSII2P0</l><r><s n="mi"/>DS<s n="verbmi"/>Copula+DS+2.Pl.Poss</r></p></e>
      <e><p><l><s n="parol"/>VSII2P0</l><r><s n="mi"/>perfect<s n="verbmi"/>Copula+Perf+2.Pl.Poss</r></p></e>
      <e><p><l><s n="parol"/>VSII2P0</l><r><s n="mi"/>agentive<s n="verbmi"/>Copula+Ag</r></p></e>
      <!-- eras--> 
      <e><p><l><s n="parol"/>VSII2S0</l><r><s n="mi"/>passive<s n="verbmi"/>VRoot+Perf+2.Sg.Poss</r></p></e>
      <e><p><l><s n="parol"/>VSII2S0</l><r><s n="mi"/>directpast<s n="verbmi"/>Copula+NPst+2.Sg.Subj</r></p></e>
      <e><p><l><s n="parol"/>VSII2S0</l><r><s n="mi"/>indirectpast<s n="verbmi"/>Copula+IPst+2.Sg.Subj</r></p></e>
      <e><p><l><s n="parol"/>VSII2S0</l><r><s n="mi"/>habitualpast<s n="verbmi"/>Copula+Ag_Copula+NPst+2.Sg.Subj</r></p></e>
      <e><p><l><s n="parol"/>VSII2S0</l><r><s n="mi"/>SS<s n="verbmi"/>Copula+SS</r></p></e>
      <e><p><l><s n="parol"/>VSII2S0</l><r><s n="mi"/>DS<s n="verbmi"/>Copula+DS+2.Sg.Poss</r></p></e>
      <e><p><l><s n="parol"/>VSII2S0</l><r><s n="mi"/>perfect<s n="verbmi"/>Copula+Perf+2.Sg.Poss</r></p></e>
      <e><p><l><s n="parol"/>VSII2S0</l><r><s n="mi"/>agentive<s n="verbmi"/>Copula+Ag</r></p></e>
      <!-- eran (rel. clauses -sqa)--> 
      <e><p><l><s n="parol"/>VSII3P0</l><r><s n="mi"/>perfect<s n="verbmi"/>Copula+Perf+3.Pl.Poss</r></p></e>
      <e><p><l><s n="parol"/>VSII3P0</l><r><s n="mi"/>passive<s n="verbmi"/>VRoot+Perf+3.Pl.Poss</r></p></e>
      <e><p><l><s n="parol"/>VSII3P0</l><r><s n="mi"/>directpast<s n="verbmi"/>Copula+NPst+3.Pl.Subj</r></p></e>
      <e><p><l><s n="parol"/>VSII3P0</l><r><s n="mi"/>indirectpast<s n="verbmi"/>Copula+IPst+3.Pl.Subj</r></p></e>
      <e><p><l><s n="parol"/>VSII3P0</l><r><s n="mi"/>habitualpast<s n="verbmi"/>Copula+Ag_Copula+NPst+3.Pl.Subj</r></p></e>
      <e><p><l><s n="parol"/>VSII3P0</l><r><s n="mi"/>SS<s n="verbmi"/>Copula+SS</r></p></e>
      <e><p><l><s n="parol"/>VSII3P0</l><r><s n="mi"/>DS<s n="verbmi"/>Copula+DS+3.Pl.Poss</r></p></e>
      <e><p><l><s n="parol"/>VSII3P0</l><r><s n="mi"/>agentive<s n="verbmi"/>Copula+Ag</r></p></e>
      <!-- era--> 
      <e><p><l><s n="parol"/>VSII3S0</l><r><s n="mi"/>perfect<s n="verbmi"/>Copula+Perf+3.Sg.Poss</r></p></e>
      <e><p><l><s n="parol"/>VSII3S0</l><r><s n="mi"/>passive<s n="verbmi"/>VRoot+Perf+3.Sg.Poss</r></p></e>
      <e><p><l><s n="parol"/>VSII3S0</l><r><s n="mi"/>directpast<s n="verbmi"/>Copula+NPst+3.Sg.Subj</r></p></e>
      <e><p><l><s n="parol"/>VSII3S0</l><r><s n="mi"/>indirectpast<s n="verbmi"/>Copula+IPst+3.Sg.Subj</r></p></e>
      <e><p><l><s n="parol"/>VSII3S0</l><r><s n="mi"/>habitualpast<s n="verbmi"/>Copula+Ag_Copula+NPst+3.Sg.Subj</r></p></e>
      <e><p><l><s n="parol"/>VSII3S0</l><r><s n="mi"/>SS<s n="verbmi"/>Copula+SS</r></p></e>
      <e><p><l><s n="parol"/>VSII3S0</l><r><s n="mi"/>DS<s n="verbmi"/>Copula+DS+3.Sg.Poss</r></p></e>
      <e><p><l><s n="parol"/>VSII3S0</l><r><s n="mi"/>agentive<s n="verbmi"/>Copula+Ag</r></p></e>
      
      <!-- somos--> 
      <e><p><l><s n="parol"/>VSIP1P0</l><r><s n="mi"/>present<s n="verbmi"/>Copula+1.Pl.Incl.Subj</r></p></e>
      <e><p><l><s n="parol"/>VSIP1P0</l><r><s n="mi"/>present<s n="verbmi"/>Copula+1.Pl.Excl.Subj</r></p></e>
      <e><p><l><s n="parol"/>VSIP1P0</l><r><s n="mi"/>SS<s n="verbmi"/>Copula+SS</r></p></e>
      <e><p><l><s n="parol"/>VSIP1P0</l><r><s n="mi"/>DS<s n="verbmi"/>Copula+DS+1.Pl.Incl.Poss</r></p></e>
      <e><p><l><s n="parol"/>VSIP1P0</l><r><s n="mi"/>DS<s n="verbmi"/>Copula+DS+1.Pl.Excl.Poss</r></p></e>
      <e><p><l><s n="parol"/>VSIP1P0</l><r><s n="mi"/>perfect<s n="verbmi"/>Copula+Perf+1.Pl.Incl.Poss</r></p></e>
      <e><p><l><s n="parol"/>VSIP1P0</l><r><s n="mi"/>perfect<s n="verbmi"/>Copula+Perf+1.Pl.Excl.Poss</r></p></e>
      <e><p><l><s n="parol"/>VSIP1P0</l><r><s n="mi"/>passive<s n="verbmi"/>VRoot+Perf+1.Pl.Incl.Poss</r></p></e>
      <e><p><l><s n="parol"/>VSIP1P0</l><r><s n="mi"/>passive<s n="verbmi"/>VRoot+Perf+1.Pl.Excl.Poss</r></p></e>
      <e><p><l><s n="parol"/>VSIP1P0</l><r><s n="mi"/>agentive<s n="verbmi"/>Copula+Ag</r></p></e>
      <!-- soy--> 
      <e><p><l><s n="parol"/>VSIP1S0</l><r><s n="mi"/>present<s n="verbmi"/>Copula+1.Sg.Subj</r></p></e>
      <e><p><l><s n="parol"/>VSIP1S0</l><r><s n="mi"/>SS<s n="verbmi"/>Copula+SS</r></p></e>
      <e><p><l><s n="parol"/>VSIP1S0</l><r><s n="mi"/>DS<s n="verbmi"/>Copula+DS+1.Sg.Poss</r></p></e>
      <e><p><l><s n="parol"/>VSIP1S0</l><r><s n="mi"/>perfect<s n="verbmi"/>Copula+Perf+1.Sg.Poss</r></p></e>
      <e><p><l><s n="parol"/>VSIP1S0</l><r><s n="mi"/>passive<s n="verbmi"/>VRoot+Perf+1.Sg.Poss</r></p></e>
      <e><p><l><s n="parol"/>VSIP1S0</l><r><s n="mi"/>agentive<s n="verbmi"/>Copula+Ag</r></p></e>
      <!-- sois--> 
      <e><p><l><s n="parol"/>VSIP2P0</l><r><s n="mi"/>present<s n="verbmi"/>Copula+2.Pl.Subj</r></p></e>
      <e><p><l><s n="parol"/>VSIP2P0</l><r><s n="mi"/>SS<s n="verbmi"/>Copula+SS</r></p></e>
      <e><p><l><s n="parol"/>VSIP2P0</l><r><s n="mi"/>DS<s n="verbmi"/>Copula+DS+2.Pl.Poss</r></p></e>
      <e><p><l><s n="parol"/>VSIP2P0</l><r><s n="mi"/>perfect<s n="verbmi"/>Copula+Perf+1.Sg.Poss</r></p></e>
      <e><p><l><s n="parol"/>VSIP2P0</l><r><s n="mi"/>passive<s n="verbmi"/>VRoot+Perf+2.Sg.Poss</r></p></e>
      <e><p><l><s n="parol"/>VSIP2P0</l><r><s n="mi"/>agentive<s n="verbmi"/>Copula+Ag</r></p></e>
      <!-- eres--> 
      <e><p><l><s n="parol"/>VSIP2S0</l><r><s n="mi"/>present<s n="verbmi"/>Copula+2.Sg.Subj</r></p></e>
      <e><p><l><s n="parol"/>VSIP2S0</l><r><s n="mi"/>SS<s n="verbmi"/>Copula+SS</r></p></e>
      <e><p><l><s n="parol"/>VSIP2S0</l><r><s n="mi"/>DS<s n="verbmi"/>Copula+DS+2.Sg.Poss</r></p></e>
      <e><p><l><s n="parol"/>VSIP2S0</l><r><s n="mi"/>perfect<s n="verbmi"/>Copula+Perf+2.Pl.Poss</r></p></e>
      <e><p><l><s n="parol"/>VSIP2S0</l><r><s n="mi"/>passive<s n="verbmi"/>VRoot+Perf+2.Pl.Poss</r></p></e>
      <e><p><l><s n="parol"/>VSIP2S0</l><r><s n="mi"/>agentive<s n="verbmi"/>Copula+Ag</r></p></e>
      <!-- son--> 
      <e><p><l><s n="parol"/>VSIP3P0</l><r><s n="mi"/>present<s n="verbmi"/>Copula+3.Pl.Subj</r></p></e>
      <e><p><l><s n="parol"/>VSIP3P0</l><r><s n="mi"/>SS<s n="verbmi"/>Copula+SS</r></p></e>
      <e><p><l><s n="parol"/>VSIP3P0</l><r><s n="mi"/>DS<s n="verbmi"/>Copula+DS+3.Pl.Poss</r></p></e>
      <e><p><l><s n="parol"/>VSIP3P0</l><r><s n="mi"/>perfect<s n="verbmi"/>Copula+Perf+3.Pl.Poss</r></p></e>
      <e><p><l><s n="parol"/>VSIP3P0</l><r><s n="mi"/>passive<s n="verbmi"/>VRoot+Perf+3.Pl.Poss</r></p></e>
      <e><p><l><s n="parol"/>VSIP3P0</l><r><s n="mi"/>agentive<s n="verbmi"/>Copula+Ag</r></p></e>
      <!-- es--> 
      <e><p><l><s n="parol"/>VSIP3S0</l><r><s n="mi"/>present<s n="verbmi"/>Copula+3.Sg.Subj</r></p></e>
      <e><p><l><s n="parol"/>VSIP3S0</l><r><s n="mi"/>SS<s n="verbmi"/>Copula+SS</r></p></e>
      <e><p><l><s n="parol"/>VSIP3S0</l><r><s n="mi"/>DS<s n="verbmi"/>Copula+DS+3.Sg.Poss</r></p></e>
      <e><p><l><s n="parol"/>VSIP3S0</l><r><s n="mi"/>perfect<s n="verbmi"/>Copula+Perf+3.Sg.Poss</r></p></e>
      <e><p><l><s n="parol"/>VSIP3S0</l><r><s n="mi"/>passive<s n="verbmi"/>VRoot+Perf+3.Sg.Poss</r></p></e>
      <e><p><l><s n="parol"/>VSIP3S0</l><r><s n="mi"/>agentive<s n="verbmi"/>Copula+Ag</r></p></e>
      
      <!-- fuimos--> 
      <e><p><l><s n="parol"/>VSIS1P0</l><r><s n="mi"/>indirectpast<s n="verbmi"/>Copula+IPst+1.Pl.Incl.Subj</r></p></e>
      <e><p><l><s n="parol"/>VSIS1P0</l><r><s n="mi"/>directpast<s n="verbmi"/>Copula+NPst+1.Pl.Incl.Subj</r></p></e>
      <e><p><l><s n="parol"/>VSIS1P0</l><r><s n="mi"/>indirectpast<s n="verbmi"/>Copula+IPst+1.Pl.Excl.Subj</r></p></e>
      <e><p><l><s n="parol"/>VSIS1P0</l><r><s n="mi"/>directpast<s n="verbmi"/>Copula+NPst+1.Pl.Excl.Subj</r></p></e>
      <e><p><l><s n="parol"/>VSIS1P0</l><r><s n="mi"/>SS<s n="verbmi"/>Copula+SS</r></p></e>
      <e><p><l><s n="parol"/>VSIS1P0</l><r><s n="mi"/>DS<s n="verbmi"/>Copula+DS+1.Pl.Incl.Poss</r></p></e>
      <e><p><l><s n="parol"/>VSIS1P0</l><r><s n="mi"/>DS<s n="verbmi"/>Copula+DS+1.Pl.Excl.Poss</r></p></e>
      <e><p><l><s n="parol"/>VSIS1P0</l><r><s n="mi"/>perfect<s n="verbmi"/>Copula+Perf+1.Pl.Incl.Poss</r></p></e>
      <e><p><l><s n="parol"/>VSIS1P0</l><r><s n="mi"/>perfect<s n="verbmi"/>Copula+Perf+1.Pl.Excl.Poss</r></p></e>
      <e><p><l><s n="parol"/>VSIS1P0</l><r><s n="mi"/>passive<s n="verbmi"/>VRoot+Perf+1.Pl.Incl.Poss</r></p></e>
      <e><p><l><s n="parol"/>VSIS1P0</l><r><s n="mi"/>passive<s n="verbmi"/>VRoot+Perf+1.Pl.Excl.Poss</r></p></e>
      <e><p><l><s n="parol"/>VSIS1P0</l><r><s n="mi"/>agentive<s n="verbmi"/>Copula+Ag</r></p></e>
      <!-- fui--> 
      <e><p><l><s n="parol"/>VSIS1S0</l><r><s n="mi"/>indirectpast<s n="verbmi"/>Copula+IPst+1.Sg.Subj</r></p></e>
      <e><p><l><s n="parol"/>VSIS1S0</l><r><s n="mi"/>directpast<s n="verbmi"/>Copula+NPst+1.Sg.Subj</r></p></e>
      <e><p><l><s n="parol"/>VSIS1S0</l><r><s n="mi"/>SS<s n="verbmi"/>Copula+SS</r></p></e>
      <e><p><l><s n="parol"/>VSIS1S0</l><r><s n="mi"/>DS<s n="verbmi"/>Copula+DS+1.Sg.Poss</r></p></e>
      <e><p><l><s n="parol"/>VSIS1S0</l><r><s n="mi"/>perfect<s n="verbmi"/>Copula+Perf+1.Sg.Poss</r></p></e>
      <e><p><l><s n="parol"/>VSIS1S0</l><r><s n="mi"/>passive<s n="verbmi"/>VRoot+Perf+1.Sg.Poss</r></p></e>
      <e><p><l><s n="parol"/>VSIS1S0</l><r><s n="mi"/>agentive<s n="verbmi"/>Copula+Ag</r></p></e>
      <!-- fuisteis--> 
      <e><p><l><s n="parol"/>VSIS2P0</l><r><s n="mi"/>indirectpast<s n="verbmi"/>Copula+IPst+2.Pl.Subj</r></p></e>
      <e><p><l><s n="parol"/>VSIS2P0</l><r><s n="mi"/>directpast<s n="verbmi"/>Copula+NPst+2.Pl.Subj</r></p></e>
      <e><p><l><s n="parol"/>VSIS2P0</l><r><s n="mi"/>SS<s n="verbmi"/>Copula+SS</r></p></e>
      <e><p><l><s n="parol"/>VSIS2P0</l><r><s n="mi"/>DS<s n="verbmi"/>Copula+DS+2.Pl.Poss</r></p></e>
      <e><p><l><s n="parol"/>VSIS2P0</l><r><s n="mi"/>perfect<s n="verbmi"/>Copula+Perf+2.Pl.Poss</r></p></e>
      <e><p><l><s n="parol"/>VSIS2P0</l><r><s n="mi"/>passive<s n="verbmi"/>VRoot+Perf+2.Pl.Poss</r></p></e>
      <e><p><l><s n="parol"/>VSIS2P0</l><r><s n="mi"/>agentive<s n="verbmi"/>Copula+Ag</r></p></e>
      <!-- fuiste--> 
      <e><p><l><s n="parol"/>VSIS2S0</l><r><s n="mi"/>indirectpast<s n="verbmi"/>Copula+IPst+2.Sg.Subj</r></p></e>
      <e><p><l><s n="parol"/>VSIS2S0</l><r><s n="mi"/>directpast<s n="verbmi"/>Copula+NPst+2.Sg.Subj</r></p></e>
      <e><p><l><s n="parol"/>VSIS2S0</l><r><s n="mi"/>SS<s n="verbmi"/>Copula+SS</r></p></e>
      <e><p><l><s n="parol"/>VSIS2S0</l><r><s n="mi"/>DS<s n="verbmi"/>Copula+DS+2.Sg.Poss</r></p></e>
      <e><p><l><s n="parol"/>VSIS2S0</l><r><s n="mi"/>perfect<s n="verbmi"/>Copula+Perf+2.Sg.Poss</r></p></e>
      <e><p><l><s n="parol"/>VSIS2S0</l><r><s n="mi"/>passive<s n="verbmi"/>VRoot+Perf+2.Sg.Poss</r></p></e>
      <e><p><l><s n="parol"/>VSIS2S0</l><r><s n="mi"/>agentive<s n="verbmi"/>Copula+Ag</r></p></e>
      <!-- fueron--> 
      <e><p><l><s n="parol"/>VSIS3P0</l><r><s n="mi"/>indirectpast<s n="verbmi"/>Copula+IPst+3.Pl.Subj</r></p></e>
      <e><p><l><s n="parol"/>VSIS3P0</l><r><s n="mi"/>directpast<s n="verbmi"/>Copula+NPst+3.Pl.Subj</r></p></e>
      <e><p><l><s n="parol"/>VSIS3P0</l><r><s n="mi"/>SS<s n="verbmi"/>Copula+SS</r></p></e>
      <e><p><l><s n="parol"/>VSIS3P0</l><r><s n="mi"/>DS<s n="verbmi"/>Copula+DS+3.Pl.Poss</r></p></e>
      <e><p><l><s n="parol"/>VSIS3P0</l><r><s n="mi"/>perfect<s n="verbmi"/>Copula+Perf+3.Pl.Poss</r></p></e>
      <e><p><l><s n="parol"/>VSIS3P0</l><r><s n="mi"/>passive<s n="verbmi"/>VRoot+Perf+3.Pl.Poss</r></p></e>
      <e><p><l><s n="parol"/>VSIS3P0</l><r><s n="mi"/>agentive<s n="verbmi"/>Copula+Ag</r></p></e>
      <!-- fue--> 
      <e><p><l><s n="parol"/>VSIS3S0</l><r><s n="mi"/>indirectpast<s n="verbmi"/>Copula+IPst+3.Sg.Subj</r></p></e>
      <e><p><l><s n="parol"/>VSIS3S0</l><r><s n="mi"/>directpast<s n="verbmi"/>Copula+NPst+3.Sg.Subj</r></p></e>
      <e><p><l><s n="parol"/>VSIS3S0</l><r><s n="mi"/>SS<s n="verbmi"/>Copula+SS</r></p></e>
      <e><p><l><s n="parol"/>VSIS3S0</l><r><s n="mi"/>DS<s n="verbmi"/>Copula+DS+3.Sg.Poss</r></p></e>
      <e><p><l><s n="parol"/>VSIS3S0</l><r><s n="mi"/>perfect<s n="verbmi"/>Copula+Perf+3.Sg.Poss</r></p></e>
      <e><p><l><s n="parol"/>VSIS3S0</l><r><s n="mi"/>passive<s n="verbmi"/>VRoot+Perf+3.Sg.Poss</r></p></e>
      <e><p><l><s n="parol"/>VSIS3S0</l><r><s n="mi"/>agentive<s n="verbmi"/>Copula+Ag</r></p></e>
      
      <!-- seamos (imperativo)--> 
      <e><p><l><s n="parol"/>VSM01P0</l><r><s n="mi"/>imperative<s n="verbmi"/>Copula+1.Pl.Incl.Subj.Imp</r></p></e>
      <!-- sed--> 
      <e><p><l><s n="parol"/>VSM02P0</l><r><s n="mi"/>imperative<s n="verbmi"/>Copula+2.Pl.Subj.Imp</r></p></e>
      <!-- sé--> 
      <e><p><l><s n="parol"/>VSM02S0</l><r><s n="mi"/>imperative<s n="verbmi"/>Copula+2.Sg.Subj.Imp</r></p></e>
      <!-- sean--> 
      <e><p><l><s n="parol"/>VSM03P0</l><r><s n="mi"/>imperative<s n="verbmi"/>Copula+3.Pl.Subj.Imp</r></p></e>
      <!-- sea--> 
      <e><p><l><s n="parol"/>VSM03S0</l><r><s n="mi"/>imperative<s n="verbmi"/>Copula+3.Sg.Subj.Imp</r></p></e>
      
      <!-- ser--> 
      <e><p><l><s n="parol"/>VSN0000</l><r><s n="mi"/>infinitive<s n="verbmi"/>Copula+Inf</r></p></e>
      <e><p><l><s n="parol"/>VSN0000</l><r><s n="mi"/>passive<s n="verbmi"/>VRoot+Perf_Copula+Inf</r></p></e>
      <!-- había sido cansado/pegado--> 
      <e><p><l><s n="parol"/>VSP00SM</l><r><s n="mi"/>participle<s n="verbmi"/>Copula+Perf</r></p></e>
      <e><p><l><s n="parol"/>VSP00SM</l><r><s n="mi"/>passive<s n="verbmi"/>VRoot+Perf</r></p></e>
      <e><p><l><s n="parol"/>VSP00SF</l><r><s n="mi"/>participle<s n="verbmi"/>Copula+Perf</r></p></e>
      <e><p><l><s n="parol"/>VSP00SF</l><r><s n="mi"/>passive<s n="verbmi"/>VRoot+Perf</r></p></e>
      
      <!--subjuntive future: (neglectable) fuéremos--> 
      <e><p><l><s n="parol"/>VSSF1P0</l><r><s n="mi"/>passive<s n="verbmi"/>VRoot+Perf+1.Pl.Incl.Poss</r></p></e>
      <e><p><l><s n="parol"/>VSSF1P0</l><r><s n="mi"/>passive<s n="verbmi"/>VRoot+Perf+1.Pl.Excl.Poss</r></p></e>
      <e><p><l><s n="parol"/>VSSF1P0</l><r><s n="mi"/>obligative<s n="verbmi"/>Copula+Obl+1.Pl.Incl.Poss</r></p></e>
      <e><p><l><s n="parol"/>VSSF1P0</l><r><s n="mi"/>obligative<s n="verbmi"/>Copula+Obl+1.Pl.Excl.Poss</r></p></e>
      <e><p><l><s n="parol"/>VSSF1P0</l><r><s n="mi"/>future<s n="verbmi"/>Copula+1.Pl.Incl.Subj.Fut</r></p></e>
      <e><p><l><s n="parol"/>VSSF1P0</l><r><s n="mi"/>future<s n="verbmi"/>Copula+1.Pl.Excl.Subj.Fut</r></p></e>
      <e><p><l><s n="parol"/>VSSF1P0</l><r><s n="mi"/>SS<s n="verbmi"/>Copula+SS</r></p></e>
      <e><p><l><s n="parol"/>VSSF1P0</l><r><s n="mi"/>DS<s n="verbmi"/>Copula+DS+1.Pl.Incl.Poss</r></p></e>
      <e><p><l><s n="parol"/>VSSF1P0</l><r><s n="mi"/>DS<s n="verbmi"/>Copula+DS+1.Pl.Excl.Poss</r></p></e>
      <!-- fuere--> 
      <e><p><l><s n="parol"/>VSSF1S0</l><r><s n="mi"/>passive<s n="verbmi"/>VRoot+Perf+1.Sg.Poss</r></p></e>
      <e><p><l><s n="parol"/>VSSF1S0</l><r><s n="mi"/>obligative<s n="verbmi"/>Copula+Obl+1.Sg.Poss</r></p></e>
      <e><p><l><s n="parol"/>VSSF1S0</l><r><s n="mi"/>future<s n="verbmi"/>Copula+1.Sg.Subj.Fut</r></p></e>
      <e><p><l><s n="parol"/>VSSF1S0</l><r><s n="mi"/>SS<s n="verbmi"/>Copula+SS</r></p></e>
      <e><p><l><s n="parol"/>VSSF1S0</l><r><s n="mi"/>DS<s n="verbmi"/>Copula+DS+1.Sg.Poss</r></p></e>
      <!-- fuereis--> 
      <e><p><l><s n="parol"/>VSSF2P0</l><r><s n="mi"/>passive<s n="verbmi"/>VRoot+Perf+2.Pl.Poss</r></p></e>
      <e><p><l><s n="parol"/>VSSF2P0</l><r><s n="mi"/>obligative<s n="verbmi"/>Copula+Obl+2.Pl.Poss</r></p></e>
      <e><p><l><s n="parol"/>VSSF2P0</l><r><s n="mi"/>future<s n="verbmi"/>Copula+2.Pl.Subj.Fut</r></p></e>
      <e><p><l><s n="parol"/>VSSF2P0</l><r><s n="mi"/>SS<s n="verbmi"/>Copula+SS</r></p></e>
      <e><p><l><s n="parol"/>VSSF2P0</l><r><s n="mi"/>DS<s n="verbmi"/>Copula+DS+2.Pl.Poss</r></p></e>
      <!-- fueres--> 
      <e><p><l><s n="parol"/>VSSF2S0</l><r><s n="mi"/>passive<s n="verbmi"/>VRoot+Perf+2.Sg.Poss</r></p></e>
      <e><p><l><s n="parol"/>VSSF2S0</l><r><s n="mi"/>obligative<s n="verbmi"/>Copula+Obl+2.Sg.Poss</r></p></e>
      <e><p><l><s n="parol"/>VSSF2S0</l><r><s n="mi"/>future<s n="verbmi"/>Copula+2.Sg.Subj.Fut</r></p></e>
      <e><p><l><s n="parol"/>VSSF2S0</l><r><s n="mi"/>SS<s n="verbmi"/>Copula+SS</r></p></e>
      <e><p><l><s n="parol"/>VSSF2S0</l><r><s n="mi"/>DS<s n="verbmi"/>Copula+DS+2.Sg.Poss</r></p></e>
      <!-- fueren--> 
      <e><p><l><s n="parol"/>VSSF3P0</l><r><s n="mi"/>passive<s n="verbmi"/>VRoot+Perf+3.Pl.Poss</r></p></e>
      <e><p><l><s n="parol"/>VSSF3P0</l><r><s n="mi"/>obligative<s n="verbmi"/>Copula+Obl+3.Pl.Poss</r></p></e>
      <e><p><l><s n="parol"/>VSSF3P0</l><r><s n="mi"/>future<s n="verbmi"/>Copula+3.Pl.Subj.Fut</r></p></e>
      <e><p><l><s n="parol"/>VSSF3P0</l><r><s n="mi"/>SS<s n="verbmi"/>Copula+SS</r></p></e>
      <e><p><l><s n="parol"/>VSSF3P0</l><r><s n="mi"/>DS<s n="verbmi"/>Copula+DS+3.Pl.Poss</r></p></e>
      <!-- fuere--> 
      <e><p><l><s n="parol"/>VSSF3S0</l><r><s n="mi"/>passive<s n="verbmi"/>VRoot+Perf+3.Sg.Poss</r></p></e>
      <e><p><l><s n="parol"/>VSSF3S0</l><r><s n="mi"/>obligative<s n="verbmi"/>Copula+Obl+3.Sg.Poss</r></p></e>
      <e><p><l><s n="parol"/>VSSF3S0</l><r><s n="mi"/>future<s n="verbmi"/>Copula+3.Sg.Subj.Fut</r></p></e>
      <e><p><l><s n="parol"/>VSSF3S0</l><r><s n="mi"/>SS<s n="verbmi"/>Copula+SS</r></p></e>
      <e><p><l><s n="parol"/>VSSF3S0</l><r><s n="mi"/>DS<s n="verbmi"/>Copula+DS+3.Sg.Poss</r></p></e>
      
      <!-- fuésemos/fuéramos--> 
      <e><p><l><s n="parol"/>VSSI1P0</l><r><s n="mi"/>passive<s n="verbmi"/>VRoot+Perf+1.Pl.Incl.Poss</r></p></e>
      <e><p><l><s n="parol"/>VSSI1P0</l><r><s n="mi"/>passive<s n="verbmi"/>VRoot+Perf+1.Pl.Excl.Poss</r></p></e>
      <e><p><l><s n="parol"/>VSSI1P0</l><r><s n="mi"/>obligative<s n="verbmi"/>Copula+Obl+1.Pl.Incl.Poss</r></p></e>
      <e><p><l><s n="parol"/>VSSI1P0</l><r><s n="mi"/>obligative<s n="verbmi"/>Copula+Obl+1.Pl.Excl.Poss</r></p></e>
      <e><p><l><s n="parol"/>VSSI1P0</l><r><s n="mi"/>perfect<s n="verbmi"/>Copula+Perf+1.Pl.Incl.Poss</r></p></e>
      <e><p><l><s n="parol"/>VSSI1P0</l><r><s n="mi"/>perfect<s n="verbmi"/>Copula+Perf+1.Pl.Excl.Poss</r></p></e>
      <e><p><l><s n="parol"/>VSSI1P0</l><r><s n="mi"/>potential<s n="verbmi"/>Copula+1.Pl.Incl.Subj.Pot</r></p></e>
      <e><p><l><s n="parol"/>VSSI1P0</l><r><s n="mi"/>potential<s n="verbmi"/>Copula+1.Pl.Excl.Subj.Pot</r></p></e>
      <e><p><l><s n="parol"/>VSSI1P0</l><r><s n="mi"/>SS<s n="verbmi"/>Copula+SS</r></p></e>
      <e><p><l><s n="parol"/>VSSI1P0</l><r><s n="mi"/>DS<s n="verbmi"/>Copula+DS+1.Pl.Incl.Poss</r></p></e>
      <e><p><l><s n="parol"/>VSSI1P0</l><r><s n="mi"/>DS<s n="verbmi"/>Copula+DS+1.Pl.Excl.Poss</r></p></e>
      <!-- fuese/fuera--> 
      <e><p><l><s n="parol"/>VSSI1S0</l><r><s n="mi"/>passive<s n="verbmi"/>VRoot+Perf+1.Sg.Poss</r></p></e>
      <e><p><l><s n="parol"/>VSSI1S0</l><r><s n="mi"/>obligative<s n="verbmi"/>Copula+Obl+1.Sg.Poss</r></p></e>
      <e><p><l><s n="parol"/>VSSI1S0</l><r><s n="mi"/>perfect<s n="verbmi"/>Copula+Perf+1.Sg.Poss</r></p></e>
      <e><p><l><s n="parol"/>VSSI1S0</l><r><s n="mi"/>potential<s n="verbmi"/>Copula+1.Sg.Subj.Pot</r></p></e>
      <e><p><l><s n="parol"/>VSSI1S0</l><r><s n="mi"/>SS<s n="verbmi"/>Copula+SS</r></p></e>
      <e><p><l><s n="parol"/>VSSI1S0</l><r><s n="mi"/>DS<s n="verbmi"/>Copula+DS+1.Sg.Poss</r></p></e>
      <!-- fueseis/fuerais--> 
      <e><p><l><s n="parol"/>VSSI2P0</l><r><s n="mi"/>passive<s n="verbmi"/>VRoot+Perf+2.Pl.Poss</r></p></e>
      <e><p><l><s n="parol"/>VSSI2P0</l><r><s n="mi"/>obligative<s n="verbmi"/>Copula+Obl+2.Pl.Poss</r></p></e>
      <e><p><l><s n="parol"/>VSSI2P0</l><r><s n="mi"/>perfect<s n="verbmi"/>Copula+Perf+2.Pl.Poss</r></p></e>
      <e><p><l><s n="parol"/>VSSI2P0</l><r><s n="mi"/>potential<s n="verbmi"/>Copula+2.Pl.Subj.Pot</r></p></e>
      <e><p><l><s n="parol"/>VSSI2P0</l><r><s n="mi"/>SS<s n="verbmi"/>Copula+SS</r></p></e>
      <e><p><l><s n="parol"/>VSSI2P0</l><r><s n="mi"/>DS<s n="verbmi"/>Copula+DS+2.Pl.Poss</r></p></e>
      <!-- fueses/fueras--> 
      <e><p><l><s n="parol"/>VSSI2S0</l><r><s n="mi"/>passive<s n="verbmi"/>VRoot+Perf+2.Sg.Poss</r></p></e>
      <e><p><l><s n="parol"/>VSSI2S0</l><r><s n="mi"/>obligative<s n="verbmi"/>Copula+Obl+2.Sg.Poss</r></p></e>
      <e><p><l><s n="parol"/>VSSI2S0</l><r><s n="mi"/>perfect<s n="verbmi"/>Copula+Perf+2.Sg.Poss</r></p></e>
      <e><p><l><s n="parol"/>VSSI2S0</l><r><s n="mi"/>potential<s n="verbmi"/>Copula+2.Sg.Subj.Pot</r></p></e>
      <e><p><l><s n="parol"/>VSSI2S0</l><r><s n="mi"/>SS<s n="verbmi"/>Copula+SS</r></p></e>
      <e><p><l><s n="parol"/>VSSI2S0</l><r><s n="mi"/>DS<s n="verbmi"/>Copula+DS+2.Sg.Poss</r></p></e>
      <!-- fuesen/fueran--> 
      <e><p><l><s n="parol"/>VSSI3P0</l><r><s n="mi"/>passive<s n="verbmi"/>VRoot+Perf+3.Pl.Poss</r></p></e>
      <e><p><l><s n="parol"/>VSSI3P0</l><r><s n="mi"/>obligative<s n="verbmi"/>Copula+Obl+3.Pl.Poss</r></p></e>
      <e><p><l><s n="parol"/>VSSI3P0</l><r><s n="mi"/>perfect<s n="verbmi"/>Copula+Perf+3.Pl.Poss</r></p></e>
      <e><p><l><s n="parol"/>VSSI3P0</l><r><s n="mi"/>potential<s n="verbmi"/>Copula+3.Pl.Subj.Pot</r></p></e>
      <e><p><l><s n="parol"/>VSSI3P0</l><r><s n="mi"/>SS<s n="verbmi"/>Copula+SS</r></p></e>
      <e><p><l><s n="parol"/>VSSI3P0</l><r><s n="mi"/>DS<s n="verbmi"/>Copula+DS+3.Pl.Poss</r></p></e>
      <!-- fuese/fuera--> 
      <e><p><l><s n="parol"/>VSSI3S0</l><r><s n="mi"/>passive<s n="verbmi"/>VRoot+Perf+3.Sg.Poss</r></p></e>
      <e><p><l><s n="parol"/>VSSI3S0</l><r><s n="mi"/>obligative<s n="verbmi"/>Copula+Obl+3.Sg.Poss</r></p></e>
      <e><p><l><s n="parol"/>VSSI3S0</l><r><s n="mi"/>perfect<s n="verbmi"/>Copula+Perf+3.Sg.Poss</r></p></e>
      <e><p><l><s n="parol"/>VSSI3S0</l><r><s n="mi"/>potential<s n="verbmi"/>Copula+3.Sg.Subj.Pot</r></p></e>
      <e><p><l><s n="parol"/>VSSI3S0</l><r><s n="mi"/>SS<s n="verbmi"/>Copula+SS</r></p></e>
      <e><p><l><s n="parol"/>VSSI3S0</l><r><s n="mi"/>DS<s n="verbmi"/>Copula+DS+3.Sg.Poss</r></p></e>
      
      <!-- seamos-->
      <e><p><l><s n="parol"/>VSSP1P0</l><r><s n="mi"/>passive<s n="verbmi"/>VRoot+Perf+1.Pl.Incl.Poss</r></p></e>
      <e><p><l><s n="parol"/>VSSP1P0</l><r><s n="mi"/>passive<s n="verbmi"/>VRoot+Perf+1.Pl.Excl.Poss</r></p></e>
      <e><p><l><s n="parol"/>VSSP1P0</l><r><s n="mi"/>imperative<s n="verbmi"/>Copula+1.Pl.Incl.Subj.Imp</r></p></e>
      <e><p><l><s n="parol"/>VSSP1P0</l><r><s n="mi"/>obligative<s n="verbmi"/>Copula+Obl+1.Pl.Incl.Poss</r></p></e>
      <e><p><l><s n="parol"/>VSSP1P0</l><r><s n="mi"/>obligative<s n="verbmi"/>Copula+Obl+1.Pl.Excl.Poss</r></p></e>
      <e><p><l><s n="parol"/>VSSP1P0</l><r><s n="mi"/>perfect<s n="verbmi"/>Copula+Perf+1.Pl.Incl.Poss</r></p></e>
      <e><p><l><s n="parol"/>VSSP1P0</l><r><s n="mi"/>perfect<s n="verbmi"/>Copula+Perf+1.Pl.Excl.Poss</r></p></e>
      <e><p><l><s n="parol"/>VSSP1P0</l><r><s n="mi"/>potential<s n="verbmi"/>Copula+1.Pl.Incl.Subj.Pot</r></p></e>
      <e><p><l><s n="parol"/>VSSP1P0</l><r><s n="mi"/>potential<s n="verbmi"/>Copula+1.Pl.Excl.Subj.Pot</r></p></e>
      <e><p><l><s n="parol"/>VSSP1P0</l><r><s n="mi"/>SS<s n="verbmi"/>Copula+SS</r></p></e>
      <e><p><l><s n="parol"/>VSSP1P0</l><r><s n="mi"/>DS<s n="verbmi"/>Copula+DS+1.Pl.Incl.Poss</r></p></e>
      <e><p><l><s n="parol"/>VSSP1P0</l><r><s n="mi"/>DS<s n="verbmi"/>Copula+DS+1.Pl.Excl.Poss</r></p></e> 
      <!-- sea (no imperative here)--> 
      <e><p><l><s n="parol"/>VSSP1S0</l><r><s n="mi"/>passive<s n="verbmi"/>VRoot+Perf+1.Sg.Poss</r></p></e> 
      <e><p><l><s n="parol"/>VSSP1S0</l><r><s n="mi"/>obligative<s n="verbmi"/>Copula+Obl+1.Sg.Poss</r></p></e>
      <e><p><l><s n="parol"/>VSSP1S0</l><r><s n="mi"/>perfect<s n="verbmi"/>Copula+Perf+1.Sg.Poss</r></p></e>
      <e><p><l><s n="parol"/>VSSP1S0</l><r><s n="mi"/>potential<s n="verbmi"/>Copula+1.Sg.Subj.Pot</r></p></e>
      <e><p><l><s n="parol"/>VSSP1S0</l><r><s n="mi"/>SS<s n="verbmi"/>Copula+SS</r></p></e>
      <e><p><l><s n="parol"/>VSSP1S0</l><r><s n="mi"/>DS<s n="verbmi"/>Copula+DS+1.Sg.Poss</r></p></e> 
      <!-- seáis--> 
      <e><p><l><s n="parol"/>VSSP2P0</l><r><s n="mi"/>passive<s n="verbmi"/>VRoot+Perf+2.Pl.Poss</r></p></e>
      <e><p><l><s n="parol"/>VSSP1P0</l><r><s n="mi"/>imperative<s n="verbmi"/>Copula+2.Pl.Subj.Imp</r></p></e>
      <e><p><l><s n="parol"/>VSSP1P0</l><r><s n="mi"/>obligative<s n="verbmi"/>Copula+Obl+2.Pl.Poss</r></p></e>
      <e><p><l><s n="parol"/>VSSP1P0</l><r><s n="mi"/>perfect<s n="verbmi"/>Copula+Perf+2.Pl.Poss</r></p></e>
      <e><p><l><s n="parol"/>VSSP1P0</l><r><s n="mi"/>potential<s n="verbmi"/>Copula+2.Pl.Subj.Pot</r></p></e>
      <e><p><l><s n="parol"/>VSSP1P0</l><r><s n="mi"/>SS<s n="verbmi"/>Copula+SS</r></p></e>
      <e><p><l><s n="parol"/>VSSP1P0</l><r><s n="mi"/>DS<s n="verbmi"/>Copula+DS+2.Pl.Poss</r></p></e>       
      <!-- seas--> 
      <e><p><l><s n="parol"/>VSSP2S0</l><r><s n="mi"/>passive<s n="verbmi"/>VRoot+Perf+2.Sg.Poss</r></p></e>
      <e><p><l><s n="parol"/>VSSP1P0</l><r><s n="mi"/>imperative<s n="verbmi"/>Copula+2.Sg.Subj.Imp</r></p></e>
      <e><p><l><s n="parol"/>VSSP1P0</l><r><s n="mi"/>obligative<s n="verbmi"/>Copula+Obl+2.Sg.Poss</r></p></e>
      <e><p><l><s n="parol"/>VSSP1P0</l><r><s n="mi"/>perfect<s n="verbmi"/>Copula+Perf+2.Sg.Poss</r></p></e>
      <e><p><l><s n="parol"/>VSSP1P0</l><r><s n="mi"/>potential<s n="verbmi"/>Copula+2.Sg.Subj.Pot</r></p></e>
      <e><p><l><s n="parol"/>VSSP1P0</l><r><s n="mi"/>SS<s n="verbmi"/>Copula+SS</r></p></e>
      <e><p><l><s n="parol"/>VSSP1P0</l><r><s n="mi"/>DS<s n="verbmi"/>Copula+DS+2.Sg.Poss</r></p></e> 
      <!-- sean--> 
      <e><p><l><s n="parol"/>VSSP3P0</l><r><s n="mi"/>passive<s n="verbmi"/>VRoot+Perf+3.Pl.Poss</r></p></e>
      <e><p><l><s n="parol"/>VSSP1P0</l><r><s n="mi"/>imperative<s n="verbmi"/>Copula+3.Pl.Subj.Imp</r></p></e>
      <e><p><l><s n="parol"/>VSSP1P0</l><r><s n="mi"/>obligative<s n="verbmi"/>Copula+Obl+3.Pl.Poss</r></p></e>
      <e><p><l><s n="parol"/>VSSP1P0</l><r><s n="mi"/>perfect<s n="verbmi"/>Copula+Perf+3.Pl.Poss</r></p></e>
      <e><p><l><s n="parol"/>VSSP1P0</l><r><s n="mi"/>potential<s n="verbmi"/>Copula+3.Pl.Subj.Pot</r></p></e>
      <e><p><l><s n="parol"/>VSSP1P0</l><r><s n="mi"/>SS<s n="verbmi"/>Copula+SS</r></p></e>
      <e><p><l><s n="parol"/>VSSP1P0</l><r><s n="mi"/>DS<s n="verbmi"/>Copula+DS+3.Pl.Poss</r></p></e> 
      <!-- sea--> 
      <e><p><l><s n="parol"/>VSSP3S0</l><r><s n="mi"/>passive<s n="verbmi"/>VRoot+Perf+3.Sg.Poss</r></p></e>
      <e><p><l><s n="parol"/>VSSP1P0</l><r><s n="mi"/>imperative<s n="verbmi"/>Copula+3.Sg.Subj.Imp</r></p></e>
      <e><p><l><s n="parol"/>VSSP1P0</l><r><s n="mi"/>obligative<s n="verbmi"/>Copula+Obl+3.Sg.Poss</r></p></e>
      <e><p><l><s n="parol"/>VSSP1P0</l><r><s n="mi"/>perfect<s n="verbmi"/>Copula+Perf+3.Sg.Poss</r></p></e>
      <e><p><l><s n="parol"/>VSSP1P0</l><r><s n="mi"/>potential<s n="verbmi"/>Copula+3.Sg.Subj.Pot</r></p></e>
      <e><p><l><s n="parol"/>VSSP1P0</l><r><s n="mi"/>SS<s n="verbmi"/>Copula+SS</r></p></e>
      <e><p><l><s n="parol"/>VSSP1P0</l><r><s n="mi"/>DS<s n="verbmi"/>Copula+DS+3.Sg.Poss</r></p></e> 
     </pardef>
     
     <pardef n="Verb_main_inf"> <!-- some Spanish nouns have to be translated as Quechua infinitives--> 
      <e><p><l><s n="parol"/>VMN0000</l><r><s n="mi"/>VRoot</r></p></e>
      <e><p><l><s n="parol"/>NCCN000</l><r><s n="mi"/>VRoot+Inf</r></p></e>
      <e><p><l><s n="parol"/>NCCP000</l><r><s n="mi"/>VRoot+Inf+Pl</r></p></e>
      <e><p><l><s n="parol"/>NCCS000</l><r><s n="mi"/>VRoot+Inf</r></p></e>
      <e><p><l><s n="parol"/>NCFN000</l><r><s n="mi"/>VRoot+Inf</r></p></e>
      <e><p><l><s n="parol"/>NCFP000</l><r><s n="mi"/>VRoot+Inf+Pl</r></p></e>
      <e><p><l><s n="parol"/>NCFS000</l><r><s n="mi"/>VRoot+Inf</r></p></e>	 
      <e><p><l><s n="parol"/>NCMN000</l><r><s n="mi"/>VRoot+Inf</r></p></e>
      <e><p><l><s n="parol"/>NCMP000</l><r><s n="mi"/>VRoot+Inf+Pl</r></p></e>
      <e><p><l><s n="parol"/>NCMS000</l><r><s n="mi"/>VRoot+Inf</r></p></e>  
     </pardef>
     
      <pardef n="Verb_main_na"> <!-- some Spanish nouns/adjectives have to be translated as Quechua verbs with nominalizing suffix -na--> 
      <e><p><l><s n="parol"/>NCCN000</l><r><s n="mi"/>VRoot+Obl</r></p></e>
      <e><p><l><s n="parol"/>NCCP000</l><r><s n="mi"/>VRoot+Obl+Pl</r></p></e>
      <e><p><l><s n="parol"/>NCCS000</l><r><s n="mi"/>VRoot+Obl</r></p></e>
      <e><p><l><s n="parol"/>NCFN000</l><r><s n="mi"/>VRoot+Obl</r></p></e>
      <e><p><l><s n="parol"/>NCFP000</l><r><s n="mi"/>VRoot+Obl+Pl</r></p></e>
      <e><p><l><s n="parol"/>NCFS000</l><r><s n="mi"/>VRoot+Obl</r></p></e>	 
      <e><p><l><s n="parol"/>NCMN000</l><r><s n="mi"/>VRoot+Obl</r></p></e>
      <e><p><l><s n="parol"/>NCMP000</l><r><s n="mi"/>VRoot+Obl+Pl</r></p></e>
      <e><p><l><s n="parol"/>NCMS000</l><r><s n="mi"/>VRoot+Obl</r></p></e>
      
      <e><p><l><s n="parol"/>AQ0CP0</l><r><s n="func"/>attributive<s n="mi"/>VRoot+Obl+Pl</r></p></e>
      <e><p><l><s n="parol"/>AQ0CS0</l><r><s n="func"/>attributive<s n="mi"/>VRoot+Obl</r></p></e>
      <e><p><l><s n="parol"/>AQ0FP0</l><r><s n="func"/>attributive<s n="mi"/>VRoot+Obl+Pl</r></p></e>
      <e><p><l><s n="parol"/>AQ0FS0</l><r><s n="func"/>attributive<s n="mi"/>VRoot+Obl</r></p></e>
      <e><p><l><s n="parol"/>AQ0MP0</l><r><s n="func"/>attributive<s n="mi"/>VRoot+Obl+Pl</r></p></e>
      <e><p><l><s n="parol"/>AQ0MS0</l><r><s n="func"/>attributive<s n="mi"/>VRoot+Obl</r></p></e>
      
     </pardef>
     
     <pardef n="Verb_main_sqa"> <!-- some Spanish nouns/adjectives have to be translated as Quechua verbs with nominalizing suffix -sqa--> 
      <e><p><l><s n="parol"/>NCCN000</l><r><s n="mi"/>VRoot+Perf</r></p></e>
      <e><p><l><s n="parol"/>NCCP000</l><r><s n="mi"/>VRoot+Perf+Pl</r></p></e>
      <e><p><l><s n="parol"/>NCCS000</l><r><s n="mi"/>VRoot+Perf</r></p></e>
      <e><p><l><s n="parol"/>NCFN000</l><r><s n="mi"/>VRoot+Perf</r></p></e>
      <e><p><l><s n="parol"/>NCFP000</l><r><s n="mi"/>VRoot+Perf+Pl</r></p></e>
      <e><p><l><s n="parol"/>NCFS000</l><r><s n="mi"/>VRoot+Perf</r></p></e>	 
      <e><p><l><s n="parol"/>NCMN000</l><r><s n="mi"/>VRoot+Perf</r></p></e>
      <e><p><l><s n="parol"/>NCMP000</l><r><s n="mi"/>VRoot+Perf+Pl</r></p></e>
      <e><p><l><s n="parol"/>NCMS000</l><r><s n="mi"/>VRoot+Perf</r></p></e>
      
      <e><p><l><s n="parol"/>AQ0CP0</l><r><s n="func"/>attributive<s n="mi"/>VRoot+Perf+Pl</r></p></e>
      <e><p><l><s n="parol"/>AQ0CS0</l><r><s n="func"/>attributive<s n="mi"/>VRoot+Perf</r></p></e>
      <e><p><l><s n="parol"/>AQ0FP0</l><r><s n="func"/>attributive<s n="mi"/>VRoot+Perf+Pl</r></p></e>
      <e><p><l><s n="parol"/>AQ0FS0</l><r><s n="func"/>attributive<s n="mi"/>VRoot+Perf</r></p></e>
      <e><p><l><s n="parol"/>AQ0MP0</l><r><s n="func"/>attributive<s n="mi"/>VRoot+Perf+Pl</r></p></e>
      <e><p><l><s n="parol"/>AQ0MS0</l><r><s n="func"/>attributive<s n="mi"/>VRoot+Perf</r></p></e>
      
      <!--AQ..P participal adjectives, might be necessary to generate from Quechua verb +sqa (nominalizer) -->
      <e><p><l><s n="parol"/>AQ0MSP</l><r><s n="mi"/>NRoot</r></p></e>     
      <e><p><l><s n="parol"/>AQ0FPP</l><r><s n="mi"/>NRoot+Pl</r></p></e>
      <e><p><l><s n="parol"/>AQ0FSP</l><r><s n="mi"/>NRoot</r></p></e>
      <e><p><l><s n="parol"/>AQ0MPP</l><r><s n="mi"/>NRoot+Pl</r></p></e>
      
     </pardef>
     
    <pardef n="Verb_main_q"> <!-- some Spanish nouns/adjectives have to be translated as Quechua verbs with nominalizing suffix -q --> 

      <e><p><l><s n="parol"/>NCCN000</l><r><s n="mi"/>VRoot+Ag</r></p></e>
      <e><p><l><s n="parol"/>NCCP000</l><r><s n="mi"/>VRoot+Ag+Pl</r></p></e>
      <e><p><l><s n="parol"/>NCCS000</l><r><s n="mi"/>VRoot+Ag</r></p></e>
      <e><p><l><s n="parol"/>NCFN000</l><r><s n="mi"/>VRoot+Ag</r></p></e>
      <e><p><l><s n="parol"/>NCFP000</l><r><s n="mi"/>VRoot+Ag+Pl</r></p></e>
      <e><p><l><s n="parol"/>NCFS000</l><r><s n="mi"/>VRoot+Ag</r></p></e>	 
      <e><p><l><s n="parol"/>NCMN000</l><r><s n="mi"/>VRoot+Ag</r></p></e>
      <e><p><l><s n="parol"/>NCMP000</l><r><s n="mi"/>VRoot+Ag+Pl</r></p></e>
      <e><p><l><s n="parol"/>NCMS000</l><r><s n="mi"/>VRoot+Ag</r></p></e>
      
      <e><p><l><s n="parol"/>AQ0CP0</l><r><s n="func"/>attributive<s n="mi"/>VRoot+Ag+Pl</r></p></e>
      <e><p><l><s n="parol"/>AQ0CS0</l><r><s n="func"/>attributive<s n="mi"/>VRoot+Ag</r></p></e>
      <e><p><l><s n="parol"/>AQ0FP0</l><r><s n="func"/>attributive<s n="mi"/>VRoot+Ag+Pl</r></p></e>
      <e><p><l><s n="parol"/>AQ0FS0</l><r><s n="func"/>attributive<s n="mi"/>VRoot+Ag</r></p></e>
      <e><p><l><s n="parol"/>AQ0MP0</l><r><s n="func"/>attributive<s n="mi"/>VRoot+Ag+Pl</r></p></e>
      <e><p><l><s n="parol"/>AQ0MS0</l><r><s n="func"/>attributive<s n="mi"/>VRoot+Ag</r></p></e>
     </pardef>
     
     <pardef n="Numbers">  <!-- werden nicht transferiert!!!-->  
      <!-- Z: uno,dos, 3,4..--> 
      <e><p><l><s n="parol"/>Z</l><r><s n="mi"/>NRootNUM</r></p></e>    
      <!-- Zp: porcentaje: tres cuartos -> sapa tawamanta kimsa, 32% -> sapa pachakmanta kimsa chunka iskayniyuq  -->  
      <e><p><l><s n="parol"/>Zp</l><r><s n="mi"/>NRootNUM+porcentaje</r></p></e>
      <!-- Zd: 'partitivo' (?): un_millón, una_docena -->
      <e><p><l><s n="parol"/>Zd</l><r><s n="mi"/>NRootNUM</r></p></e>   
      <!-- Zm: moneda, 300 $ -> $_USD:300 -->
      <e><p><l><s n="parol"/>Zm</l><r><s n="mi"/>NRootNUM+moneda</r></p></e>  
      <!-- Zu: unidad, 3 litros -> VL_l:3, 3 gramos -> WG_g:3 -->
      <e><p><l><s n="parol"/>Zu</l><r><s n="mi"/>NRootNUM+unidad</r></p></e>       
     </pardef>   
     <!-- Spanish participles: in some cases in Quechua VRoot-sqa, but (used as adjective) may also be just a nominal root
       podrido -> ismusqa, but pelado -> q'ala-->
     <pardef n="Participle-V">    
       <!-- andado  -> --> 
      <e><p><l><s n="parol"/>VMP0000</l><r><s n="mi"/>VRoot+Perf</r></p></e>
      <!-- andadas  -> --> 
      <e><p><l><s n="parol"/>VMP00PF</l><r><s n="mi"/>VRoot+Perf+Pl</r></p></e>
      <!-- andados  -> --> 
      <e><p><l><s n="parol"/>VMP00PM</l><r><s n="mi"/>VRoot+Perf+Pl</r></p></e>
      <!-- andada  -> --> 
      <e><p><l><s n="parol"/>VMP00SF</l><r><s n="mi"/>VRoot+Perf</r></p></e>
      <!-- andado  -> --> 
      <e><p><l><s n="parol"/>VMP00SM</l><r><s n="mi"/>VRoot+Perf</r></p></e>
      </pardef>   
      
      <pardef n="Participle-N">    
	<!-- peludo -> q'ala  -> --> 
      <e><p><l><s n="parol"/>VMP0000</l><r><s n="mi"/>NRoot</r></p></e>
      <e><p><l><s n="parol"/>NCMS000</l><r><s n="mi"/>NRoot</r></p></e>  
      <!-- peludas -> q'ala(kuna)   --> 
      <e><p><l><s n="parol"/>VMP00PF</l><r><s n="mi"/>NRoot+Pl</r></p></e>
      <!-- peludos -> q'ala(kuna) --> 
      <e><p><l><s n="parol"/>VMP00PM</l><r><s n="mi"/>NRoot+Pl</r></p></e>
      <!-- peluda -> q'ala  -> --> 
      <e><p><l><s n="parol"/>VMP00SF</l><r><s n="mi"/>NRoot</r></p></e>
      <!-- peludo -> q'ala  -> --> 
      <e><p><l><s n="parol"/>VMP00SM</l><r><s n="mi"/>NRoot</r></p></e>
      </pardef> 
 
   
       <pardef n="Conjunctions">    
	  <e><p><l><s n="parol"/>CC</l><r></r></p></e>  
	  <e><p><l><s n="parol"/>CS</l><r></r></p></e>
      </pardef> 
      
      <pardef n="Interjections">    
	  <e><p><l><s n="parol"/>I</l><r></r></p></e> 
      </pardef> 
      
      <pardef n="Prepositions">    
	  <e><p><l><s n="parol"/>SP</l><r></r></p></e> 
	  <e><p><l><s n="parol"/>SPCMS</l><r></r></p></e> 
	  <e><p><l><s n="parol"/>SPS00</l><r></r></p></e> 
      </pardef> 
   </pardefs>
<!--<section id="numbers" type="standard">   
</section>-->  
<section id="test" type="standard">

<!--<e><re>@[0-9\-]+</re><p><l/><r><s n='mi'/>1</r></p></e>-->
<!--<e>
  <p>
    <l>casa<s n="parol"/>NCFS000</l>
    <r>wasi<s n="mi"/>NRoot<s n="pos"/>NRoot</r>
  </p>
</e>-->
<e>
  <p><l>4</l><r>tawa</r></p><par n="Numbers"/>
</e>
<e>
  <p><l>lima</l><r>Lima</r></p>
  <par n="Noun_proper"/>
</e>
</section>
<section id="Verb-aux" type="standard">
<e>
  <p><l>haber</l><r></r></p><par n="Verb_aux_haber"/> 
</e>  
<!-- haber as existential -> VM -->
<e>
  <p><l>haber</l><r>ka</r></p><par n="Verb_main"/> 
</e>  
<e>
  <p><l>ser</l><r></r></p><par n="Verb_aux_ser"/> 
</e>
<e>
  <p><l>estar</l><r></r></p><par n="Verb_aux_estar"/> 
</e>
  </section>
<section id="prepositions" type="standard">
<e>
  <p><l>a</l><r><s n="adpos"/>a</r></p><par n="Prepositions"/>
</e> 
<!--<e>
  <p><l>acerca_de</l><r><s n="mi"/>NRoot+3.Sg.Poss++Gen</r></p><par n="Prepositions"/>
</e>-->
  <!--ponerse al lado de alguien-> sayapakuy, al lado de +noun -> qayllapi/patanpi -->
<e>
  <p><l>al_lado_de</l><r><s n="adpos"/>al_lado_de</r></p><par n="Prepositions"/>
</e>
<e>
  <p><l>alrededor_de</l><r><s n="adpos"/>alrededor_de</r></p><par n="Prepositions"/>
</e>
<e>
  <p><l>a_la_derecha_de</l><r><s n="adpos"/>a_la_derecha_de</r></p><par n="Prepositions"/>
</e>
<e>
  <p><l>a_la_izquierda_de</l><r><s n="adpos"/>a_la_izquierda_de</r></p><par n="Prepositions"/>
</e>
<!-- ñawpa-n -->
<e>
  <p><l>ante</l><r><s n="adpos"/>ante</r></p><par n="Prepositions"/>
</e> 
<e>
  <p><l>antes_de</l><r><s n="adpos"/>antes_de</r></p><par n="Prepositions"/>
</e> 
<!-- aswanpas -->
<e>
  <p><l>a_pesar_de</l><r><s n="adpos"/>a_pesar_de</r></p><par n="Prepositions"/>
</e> 
<e>
  <p><l>a_pesar_de_todo</l><r><s n="adpos"/>a_pesar_de_todo</r></p><par n="Prepositions"/>
</e> 
<e>
  <p><l>arriba_de</l><r><s n="adpos"/>arriba_de</r></p><par n="Prepositions"/>
</e> 
<e>
  <p><l>bajo</l><r><s n="adpos"/>bajo</r></p><par n="Prepositions"/>
</e> 
<e>
  <p><l>cerca_de</l><r><s n="adpos"/>cerca_de</r></p><par n="Prepositions"/>
</e> 
<e>
  <p><l>con</l><r><s n="adpos"/>con</r></p><par n="Prepositions"/>
</e> 
<e>
  <p><l>con_objeto_de</l><r><s n="adpos"/>con_objeto_de</r></p><par n="Prepositions"/>
</e> 
<e>
  <p><l>contra</l><r><s n="adpos"/>contra</r></p><par n="Prepositions"/>
</e> 
<e>
  <p><l>en_contra_de</l><r><s n="adpos"/>en_contra_de</r></p><par n="Prepositions"/>
</e> 
<e>
  <p><l>cabe</l><r><s n="adpos"/>cabe</r></p><par n="Prepositions"/>
</e> 
<e>
  <p><l>de</l><r><s n="adpos"/>de</r></p><par n="Prepositions"/>
</e> 
<e>
  <p><l>debajo_de</l><r><s n="adpos"/>debajo_de</r></p><par n="Prepositions"/>
</e>
<e>
  <p><l>delante_de</l><r><s n="adpos"/>delante_de</r></p><par n="Prepositions"/>
</e>
<e>
  <p><l>dentro_de</l><r><s n="adpos"/>dentro_de</r></p><par n="Prepositions"/>
</e>
<e>
  <p><l>detrás_de</l><r><s n="adpos"/>detrás_de</r></p><par n="Prepositions"/>
</e>
<e>
  <p><l>desde</l><r><s n="adpos"/>desde</r></p><par n="Prepositions"/>
</e> 
<e>
  <p><l>después_de</l><r><s n="adpos"/>después_de</r></p><par n="Prepositions"/>
</e> 
<e>
  <p><l>desque</l><r><s n="adpos"/>desque</r></p><par n="Prepositions"/>
</e> 
<!-- -kama o unaypi? -->
<e>
  <p><l>durante</l><r><s n="adpos"/>durante</r></p><par n="Prepositions"/>
</e> 
<e>
  <p><l>en</l><r><s n="adpos"/>en</r></p><par n="Prepositions"/>
</e> 
<e>
  <p><l>en_medio_de</l><r><s n="adpos"/>en_medio_de</r></p><par n="Prepositions"/>
</e> 
<e>
  <p><l>en_virtud_de</l><r><s n="adpos"/>en_virtud_de</r></p><par n="Prepositions"/>
</e> 
<e>
  <p><l>encima</l><r><s n="adpos"/>encima</r></p><par n="Prepositions"/>
</e>
<e>
  <p><l>encima_de</l><r><s n="adpos"/>encima_de</r></p><par n="Prepositions"/>
</e>
<e>
  <p><l>entre</l><r><s n="adpos"/>entre</r></p><par n="Prepositions"/>
</e> 
<e>
  <p><l>excepto</l><r><s n="adpos"/>excepto</r></p><par n="Prepositions"/>
</e> 
<e>
  <p><l>frente_a</l><r><s n="adpos"/>frente_a</r></p><par n="Prepositions"/>
</e>
<e>
  <p><l>al_frente_de</l><r><s n="adpos"/>al_frente_de</r></p><par n="Prepositions"/>
</e>
<e>
  <p><l>enfrente_de</l><r><s n="adpos"/>enfrente_de</r></p><par n="Prepositions"/>
</e>
<e>
  <p><l>en_frente_de</l><r><s n="adpos"/>en_frente_de</r></p><par n="Prepositions"/>
</e>
<e>
  <p><l>fuera_de</l><r><s n="adpos"/>fuera_de</r></p><par n="Prepositions"/>
</e>
<e>
  <p><l>hacia</l><r><s n="adpos"/>hacia</r></p><par n="Prepositions"/>
</e> 
<e>
  <p><l>hasta</l><r><s n="adpos"/>hasta</r></p><par n="Prepositions"/>
</e>
<e>
  <p><l>lejos_de</l><r><s n="adpos"/>lejos_de</r></p><par n="Prepositions"/>
</e>
<e>
  <p><l>junto_a</l><r><s n="adpos"/>junto_a</r></p><par n="Prepositions"/>
</e>
<e>
  <p><l>mediante</l><r><s n="adpos"/>mediante</r></p><par n="Prepositions"/>
</e> 
<e>
  <p><l>para</l><r><s n="adpos"/>para</r></p><par n="Prepositions"/>
</e> 
<!-- por eso - chayrayku -->
<e>
  <p><l>por</l><r><s n="adpos"/>por</r></p><par n="Prepositions"/>
</e> 
<!-- sin NC, sin casa, sin dientes.. -->
<!-- sin+Inf -> sin mirar, se fue - mana qhawaspa, ripun-->
<e>
  <p><l>sin</l><r><s n="adpos"/>sin</r></p><par n="Prepositions"/>
</e> 
<e>
  <p><l>sobre</l><r><s n="adpos"/>sobre</r></p><par n="Prepositions"/>
</e>
<e>
  <p><l>tras</l><r><s n="adpos"/>tras</r></p><par n="Prepositions"/>
</e>
</section>

<section id="interjections" type="standard">
 <e>
  <p><l>achachay</l><r>achachay</r></p><par n="Interjections"/>
</e>  
 <e>
  <p><l>achalay</l><r>achalay</r></p><par n="Interjections"/>
</e> 
 <e>
  <p><l>achís</l><r>achis</r></p><par n="Interjections"/>
</e> 
<!-- tuparisun -->
 <e>
  <p><l>adiós</l><r>tupa<s n="complex_mi"/>VRoot+Inch+1.Pl.Incl</r></p><par n="Interjections"/>
</e> 
 <e>
  <p><l>ah</l><r>a</r></p><par n="Interjections"/>
</e> 
 <e>
  <p><l>ajajá</l><r>ahahay</r></p><par n="Interjections"/>
</e> 
 <e>
  <p><l>ajá</l><r>aqá</r></p><par n="Interjections"/>
</e> 
 <e>
  <p><l>aleluya</l><r>aleluya</r></p><par n="Interjections"/>
</e> 
 <e>
  <p><l>aló</l><r>chuy</r></p><par n="Interjections"/>
</e> 
 <e>
  <p><l>amén</l><r>amen</r></p><par n="Interjections"/>
</e> 
<!-- qué frío-->
 <e>
  <p><l>arrarray</l><r>alalaw</r></p><par n="Interjections"/>
</e> 
 <e>
  <p><l>atatay</l><r>atatay</r></p><par n="Interjections"/>
</e> 
 <e>
  <p><l>atención</l><r>paqtataq</r></p><par n="Interjections"/>
</e> 
 <e>
  <p><l>ay</l><r>ayáw</r></p><par n="Interjections"/>
</e> 
 <e>
  <p><l>ayayay</l><r>ayayay</r></p><par n="Interjections"/>
</e> 
 <e>
  <p><l>bah</l><r>bah</r></p><par n="Interjections"/>
</e> 
 <e>
  <p><l>banzai</l><r>banzai</r></p><par n="Interjections"/>
</e> 
 <e>
  <p><l>bla</l><r>bla</r></p><par n="Interjections"/>
</e> 
 <e>
  <p><l>bravo</l><r>bravo</r></p><par n="Interjections"/>
</e> 
 <e>
  <p><l>bueno</l><r>allin</r></p><par n="Interjections"/>
</e> 
 <e>
  <p><l>bum</l><r>bum</r></p><par n="Interjections"/>
</e>
 <e>
  <p><l>caracho</l><r>karaqu</r></p><par n="Interjections"/>
</e> 
 <e>
  <p><l>carajo</l><r>karaqu</r></p><par n="Interjections"/>
</e> 
 <e>
  <p><l>caramba</l><r>achacháw</r></p><par n="Interjections"/>
</e> 
 <e>
  <p><l>caray</l><r>karaqu</r></p><par n="Interjections"/>
</e> 
 <e>
  <p><l>chao</l><r>tupa<s n="complex_mi"/>VRoot+Inch+1.Pl.Incl</r></p><par n="Interjections"/>
</e> 
 <e>
  <p><l>chau</l><r>tupa<s n="complex_mi"/>VRoot+Inch+1.Pl.Incl</r></p><par n="Interjections"/>
</e> 
 <e>
  <p><l>che</l><r>yaw</r></p><par n="Interjections"/>
</e> 
 <e>
  <p><l>chis</l><r>chis</r></p><par n="Interjections"/>
</e> 
 <e>
  <p><l>chist</l><r>chis</r></p><par n="Interjections"/>
</e> 
 <e>
  <p><l>chito</l><r>chis</r></p><par n="Interjections"/>
</e> 
 <e>
  <p><l>chitón</l><r>chis</r></p><par n="Interjections"/>
</e> 
 <e>
  <p><l>chucho</l><r>chucho</r></p><par n="Interjections"/>
</e> 
 <e>
  <p><l>claro</l><r>riki</r></p><par n="Interjections"/>
</e> 
 <e>
  <p><l>cojones</l><r>karaqu</r></p><par n="Interjections"/>
</e> 
 <e>
  <p><l>coño</l><r>chuta</r></p><par n="Interjections"/>
</e> 
 <e>
  <p><l>cuidado</l><r>paqtataq</r></p><par n="Interjections"/>
</e> 
 <e>
  <p><l>cómo</l><r>imayna</r></p><par n="Interjections"/>
</e> 
 <e>
  <p><l>despacio</l><r>allillamanta</r></p><par n="Interjections"/>
</e> 
 <e>
  <p><l>ea</l><r>ma</r></p><par n="Interjections"/>
</e> 
 <e>
  <p><l>eh</l><r>yaw</r></p><par n="Interjections"/>
</e> 
 <e>
  <p><l>ejem</l><r></r></p><par n="Interjections"/>
</e> 
 <e>
  <p><l>entonces</l><r></r></p><par n="Interjections"/>
</e> 
 <e>
  <p><l>fuera</l><r>lluqsiy</r></p><par n="Interjections"/>
</e> 
 <e>
  <p><l>guay</l><r>kusa</r></p><par n="Interjections"/>
</e> 
 <e>
  <p><l>ha</l><r>ha</r></p><par n="Interjections"/>
</e> 
 <e>
  <p><l>hola</l><r>chuy</r></p><par n="Interjections"/>
</e> 
 <e>
  <p><l>huy</l><r>ayáw</r></p><par n="Interjections"/>
</e> 
 <e>
  <p><l>jajajá</l><r>ahaháw</r></p><par n="Interjections"/>
</e> 
 <e>
  <p><l>jajay</l><r>ahaháw</r></p><par n="Interjections"/>
</e> 
 <e>
  <p><l>jau</l><r>yaw</r></p><par n="Interjections"/>
</e> 
 <e>
  <p><l>joder</l><r>karaqu</r></p><par n="Interjections"/>
</e> 
 <e>
  <p><l>listo</l><r>listu</r></p><par n="Interjections"/>
</e> 
 <e>
  <p><l>nanay</l><r>manapuni</r></p><par n="Interjections"/>
</e> 
 <e>
  <p><l>oh</l><r>ho</r></p><par n="Interjections"/>
</e> 
 <e>
  <p><l>ojalá</l><r>amaláy</r></p><par n="Interjections"/>
</e> 
 <e>
  <p><l>ojo</l><r>yanqataq</r></p><par n="Interjections"/>
</e> 
 <e>
  <p><l>okay</l><r>yaw</r></p><par n="Interjections"/>
</e> 
 <e>
  <p><l>olé</l><r>añalláw</r></p><par n="Interjections"/>
</e> 
 <e>
  <p><l>paf</l><r></r></p><par n="Interjections"/>
</e> 
 <e>
  <p><l>presente</l><r>ñawki</r></p><par n="Interjections"/>
</e> 
 <e>
  <p><l>puf</l><r>atatáw</r></p><par n="Interjections"/>
</e> 
 <e>
  <p><l>puff</l><r>atatáw</r></p><par n="Interjections"/>
</e> 
 <e>
  <p><l>sniff</l><r>way</r></p><par n="Interjections"/>
</e> 
 <e>
  <p><l>scorro</l><r>yanapaway</r></p><par n="Interjections"/>
</e> 
 <e>
  <p><l>sus</l><r>haku</r></p><par n="Interjections"/>
</e> 
 <e>
  <p><l>uf</l><r>ananáw</r></p><par n="Interjections"/>
</e> 
 <e>
  <p><l>uh</l><r>ah</r></p><par n="Interjections"/>
</e> 
 <e>
  <p><l>uy</l><r>uy</r></p><par n="Interjections"/>
</e> 
 <e>
  <p><l>ui</l><r>uy</r></p><par n="Interjections"/>
</e> 
 <e>
  <p><l>vamos</l><r>haku</r></p><par n="Interjections"/>
</e> 
 <e>
  <p><l>venga</l><r>hamupay</r></p><par n="Interjections"/>
</e> 
 <e>
  <p><l>viva</l><r>haylli</r></p><par n="Interjections"/>
</e> 
 <e>
  <p><l>zas</l><r>zas</r></p><par n="Interjections"/>
</e> 
</section>  
<section id="conjunctions" type="standard">
  
  <!-- frase concessiva: verb-pti/spa -pas, verb-main-->
 <e>
  <p><l>aunque</l><r><s n="mi"/>++Conv--Poss++Add</r></p><par n="Conjunctions"/>
</e>
 <e>
  <p><l>bien</l><r><s n="mi"/>++Conv--Poss++Add</r></p><par n="Conjunctions"/>
</e>
 <e>
  <p><l>si_bien</l><r><s n="mi"/>++Conv--Poss++Add</r></p><par n="Conjunctions"/>
</e>
<!-- coordinación -->
<!-- y: -taq o -pas -->
 <e>
  <p><l>e</l><r><s n="mi"/>++Add</r></p><par n="Conjunctions"/>
</e>
 <e>
  <p><l>e</l><r><s n="mi"/>++Intr</r></p><par n="Conjunctions"/>
</e>
 <e>
  <p><l>empero</l><r>icha<s n="mi"/>Part+Top</r></p><par n="Conjunctions"/>
</e>
 <e>
  <p><l>pero</l><r>icha<s n="mi"/>Part+Top</r></p><par n="Conjunctions"/>
</e>
 <e>
  <p><l>mas</l><r>icha<s n="mi"/>Part+Top</r></p><par n="Conjunctions"/>
</e>
 <e>
  <p><l>ni</l><r>ni</r></p><par n="Conjunctions"/>
</e>
 <e>
  <p><l>o</l><r>icha<s n="mi"/>Part</r></p><par n="Conjunctions"/>
</e>
 <e>
  <p><l>ó</l><r>icha<s n="mi"/>Part</r></p><par n="Conjunctions"/>
</e>
 <e>
   <p><l>sea</l><r>icha<s n="mi"/>Part</r></p><par n="Conjunctions"/>
</e>
 <e>
  <p><l>ora</l><r>kunan<s n="mi"/>NRoot</r></p><par n="Conjunctions"/>
</e>
<e>
  <p><l>para_que</l><r><s n="mi"/>++Obl++Ben</r></p><par n="Conjunctions"/>
</e> 
 <e>
  <p><l>sino</l><r>mana<s n="mi"/>Part+Top</r></p><par n="Conjunctions"/>
</e>
 <e>
  <p><l>como_si</l><r><s n="mi"/></r></p><par n="Conjunctions"/>
</e>
<!-- siquiera -> -lla -pas: 
  wasillatapas picharqushayyá hina kashanaykitaqa! 
  -Ve barriendo siquiera la casa en vez de estar así -->
 <e>
  <p><l>siquiera</l><r><s n="mi"/>++Lim++Add</r></p><par n="Conjunctions"/>
</e>
 <e>
  <p><l>ni_siquiera</l><r>ni<s n="mi"/>Part+Intr</r></p><par n="Conjunctions"/>
</e>
<!-- hazlo, como te dije. -> nisqayki hina ruway (?)--> 
 <e>
  <p><l>como</l><r>hina<s n="mi"/>Part</r></p><par n="Conjunctions"/>
</e>
<!-- Manapaschá misaqa kanqachu. - Tal vez no habrá misa.-->
 <e>
  <p><l>tal_vez</l><r><s n="mi"/>++Add++Asmpemph</r></p><par n="Conjunctions"/>
</e>
<!-- conjunción subordinada -->
 <e>
  <p><l>por_tanto</l><r>hina<s n="mi"/>VRoot+SS</r></p><par n="Conjunctions"/>
</e>
 <e>
  <p><l>por_lo_tanto</l><r>hina<s n="mi"/>VRoot+SS</r></p><par n="Conjunctions"/>
</e>
 <e>
  <p><l>tanto_como</l><r>ima<s n="mi"/>Part</r></p><par n="Conjunctions"/>
</e>
 <e>
  <p><l>tanto</l><r>ima<s n="mi"/>Part</r></p><par n="Conjunctions"/>
</e>
 <e>
  <p><l>con_que</l><r><s n="mi"/></r></p><par n="Conjunctions"/>
</e>
 <e>
  <p><l>conque</l><r><s n="mi"/></r></p><par n="Conjunctions"/>
</e>
 <e>
  <p><l>con_tal_que</l><r><s n="mi"/></r></p><par n="Conjunctions"/>
</e>
<!-- -pti/spa --> 
 <e>
  <p><l>cuando</l><r><s n="mi"/>++SS</r></p><par n="Conjunctions"/>
</e>
<e>
  <p><l>cuando</l><r><s n="mi"/>++DS</r></p><par n="Conjunctions"/>
</e>
<e>
  <p><l>donde</l><r><s n="mi"/>++Loc</r></p><par n="Conjunctions"/>
</e>
<e>
  <p><l>entonces</l><r>hina<s n="mi"/>VRoot+SS</r></p><par n="Conjunctions"/>
</e>
<e>
  <p><l>ergo</l><r>chay<s n="mi"/>PrnDem+Top</r></p><par n="Conjunctions"/>
</e>
<!-- -lla-taq-->
<e>
  <p><l>incluso</l><r><s n="mi"/>++Lim++Intr</r></p><par n="Conjunctions"/>
</e>
<e>
  <p><l>luego</l><r>chay<s n="mi"/>PrnDem+Abl+Top</r></p><par n="Conjunctions"/>
</e>
<!-- -na-kama -->
<e>
  <p><l>mientras</l><r><s n="mi"/>++Obl-Poss++Term</r></p><par n="Conjunctions"/>
</e>
<e>
  <p><l>hasta_que</l><r><s n="mi"/>++Obl-Poss++Term</r></p><par n="Conjunctions"/>
</e>
<e>
  <p><l>porque</l><r><s n="mi"/>++Kaus</r></p><par n="Conjunctions"/>
</e>
<e>
  <p><l>pues</l><r>hina<s n="mi"/>VRoot+SS+Top</r></p><par n="Conjunctions"/>
</e>
<!--<e>
  <p><l>que</l><r><s n="mi"/>++SS</r></p><par n="Conjunctions"/>
</e>
<e>
  <p><l>que</l><r><s n="mi"/>++DS</r></p><par n="Conjunctions"/>
</e>-->
<!-- -pti/spa -qa: 
  allinta yachaqtiykiqa, astawan yachachisqayki.
  -si aprendes bien, te enseñaré más. -->
<e>
  <p><l>si</l><r><s n="mi"/>++DS++Top</r></p><par n="Conjunctions"/>
</e>
<e>
  <p><l>ya_que</l><r>chay<s n="mi"/>PrnDem_Top</r></p><par n="Conjunctions"/>
</e>
<e>
  <p><l>ya</l><r></r></p><par n="Conjunctions"/>
</e>
</section>
<!-- determinantes demonstrativos-->
<!-- semejante_a -> khayna, chayna-->
<section id="determiners" type="standard">
<e>
  <p><l>el</l><r></r></p><par n="Determiners"/>
</e>
<e>
  <p><l>aquel</l><r>haqay</r></p><par n="Determiners"/>
</e>
<e>
  <p><l>ese</l><r>chay</r></p><par n="Determiners"/>
</e>
<e>
  <p><l>este</l><r>kay</r></p><par n="Determiners"/>
</e>
<e>
  <p><l>tal</l><r>chay</r></p><par n="Determiners"/>
</e>
<e>
  <p>
    <l>semejante<s n="parol"/>AQ0CS0</l>
    <r>rikch'a<s n="mi"/>VRoot+Ag</r>
  </p>
</e>
<e>
  <p>
    <l>semejante<s n="parol"/>AQ0CP0</l>
    <r>rikch'a<s n="mi"/>VRoot+Ag</r>
  </p>
</e>
<!-- determinantes posesivos-->
<e>
  <p><l>mi</l><r></r></p><par n="Determiners"/>
</e>
<e>
  <p><l>nuestro</l><r></r></p><par n="Determiners"/>
</e>
<e>
  <p><l>su</l><r></r></p><par n="Determiners"/>
</e>
<e>
  <p><l>tu</l><r></r></p><par n="Determiners"/>
</e>
<e>
  <p><l>vuestro</l><r></r></p><par n="Determiners"/>
</e>
<!-- determinantes interrogativos-->
<e>
  <p><l>cuál</l><r>mayqin</r></p><par n="Determiners"/>
</e>
<e>
  <p><l>cuánto</l><r>hayk'a</r></p><par n="Determiners"/>
</e>
<e>
  <p><l>qué</l><r>ima</r></p><par n="Determiners"/>
</e>
  <!-- determinantes indefinidos -->   
<e>
  <p><l>alguno</l><r>wakin</r></p><par n="Determiners"/>
</e>
<e>
  <p><l>ambos</l><r>iskay<s n="complex_mi"/>NRootNUM+3.Sg.Poss</r></p><par n="Determiners"/>
</e> 
<e>
  <p><l>bastante</l><r>achkha</r></p><par n="Determiners"/>
</e> 
<e>
  <p><l>cada</l><r>sapa</r></p><par n="Determiners"/>
</e>
<e>
  <p><l>cualquiera</l><r>mayqin<s n="complex_mi"/>PrnInterr</r></p><par n="Determiners"/>
</e>
<e>
  <p><l>cuanto</l><r>hayk'a<s n="complex_mi"/>PrnInterr</r></p><par n="Determiners"/>
</e>
<e>
  <p><l>demasiado</l><r>sinchi</r></p><par n="Determiners"/>
</e>
<e>
  <p><l>demás</l><r>wakin</r></p><par n="Determiners"/>
</e>
<e>
  <p><l>mucho</l><r>achkha</r></p><par n="Determiners"/>
</e>
<!-- mana ..-pas -->
<e>
  <p><l>ninguno</l><r>mana<s n="complex_mi"/>Part_++Add</r></p><par n="Determiners"/>
</e>
<e>
  <p><l>otro</l><r>huk</r></p><par n="Determiners"/>
</e>
<e>
  <p><l>poco</l><r>pisi</r></p><par n="Determiners"/>
</e>
<e>
  <p><l>sendo</l><r>sapa<s n="complex_mi"/>NRoot+DUPL</r></p><par n="Determiners"/>
</e>
<e>
  <p><l>tanto</l><r>chhika</r></p><par n="Determiners"/>
</e>
<e>
  <p><l>todo</l><r>llapa<s n="complex_mi"/>NRoot--Poss</r></p><par n="Determiners"/>
</e>
<e>
  <p><l>uno</l><r>huk</r></p><par n="Determiners"/>
</e>
<e>
  <p><l>vario</l><r>achkha</r></p><par n="Determiners"/>
</e>
</section>
<section id="pronouns" type="standard">
  <!-- personal pronouns-->
  <e>
   <p><l>él</l><r>pay</r></p><par n="Pronouns"/>
</e>
  <e>
   <p><l>ellos</l><r>pay</r></p><par n="Pronouns"/>
</e>
  <e>
   <p><l>lo</l><r>pay</r></p><par n="Pronouns"/>
</e>
  <e>
   <p><l>los</l><r>pay</r></p><par n="Pronouns"/>
</e>
  <e>
   <p><l>le</l><r>pay</r></p><par n="Pronouns"/>
</e>
  <e>
   <p><l>les</l><r>pay</r></p><par n="Pronouns"/>
</e>
  <e>
   <p><l>yo</l><r>ñuqa</r></p><par n="Pronouns"/>
</e>
  <e>
   <p><l>me</l><r>ñuqa</r></p><par n="Pronouns"/>
</e>
  <e>
   <p><l>mí</l><r>ñuqa<s n="complex_mi"/>++1.Sg.Obj</r></p><par n="Pronouns"/>
</e>
  <e>
   <p><l>tú</l><r>qam</r></p><par n="Pronouns"/>
</e>
  <e>
   <p><l>te</l><r>qam</r></p><par n="Pronouns"/>
</e>
  <e>
   <p><l>ti</l><r>qam<s n="complex_mi"/>++2.Sg.Obj</r></p><par n="Pronouns"/>
</e>
  <e>
   <p><l>nos</l><r>qam</r></p><par n="Pronouns"/>
</e>
  <e>
   <p><l>os</l><r>qam</r></p><par n="Pronouns"/>
</e>
  <e>
   <p><l>nosotros</l><r>ñuqa</r></p><par n="Pronouns"/>
</e>
  <e>
   <p><l>vosotros</l><r>qam</r></p><par n="Pronouns"/>
</e>
  <e>
   <p><l>se</l><r>pay</r></p><par n="Pronouns"/>
</e>
  <e>
   <p><l>sí</l><r>pay<s n="complex_mi"/>++Rflx</r></p><par n="Pronouns"/>
</e>
  <e>
   <p><l>conmigo</l><r>ñuqa<s n="complex_mi"/>PrnPers+1.Sg+Inst</r></p><par n="Pronouns"/>
</e>
  <e>
   <p><l>contigo</l><r>qam<s n="complex_mi"/>PrnPers+2.Sg+Inst</r></p><par n="Pronouns"/>
</e>
  <e>
   <p><l>consigo</l><r>pay<s n="complex_mi"/>PrnPers+3.Sg+Inst</r></p><par n="Pronouns"/>
</e>
<!-- demonstrative pronouns-->
  <e>
   <p><l>aquel</l><r>haqay</r></p><par n="Pronouns"/>
</e>
  <e>
   <p><l>ese</l><r>chay</r></p><par n="Pronouns"/>
</e>
  <e>
   <p><l>esotro</l><r>chay</r></p><par n="Pronouns"/>
</e>
  <e>
   <p><l>este</l><r>kay</r></p><par n="Pronouns"/>
</e>
  <e>
   <p><l>estotro</l><r>kay</r></p><par n="Pronouns"/>
</e>
  <e>
   <p><l>tal</l><r>chay</r></p><par n="Pronouns"/>
</e>
<!-- indefinite pronouns-->
  <e>
   <p><l>algo</l><r>ima</r></p><par n="Pronouns"/>
</e>
  <e>
   <p><l>alguien</l><r>pi</r></p><par n="Pronouns"/>
</e>
  <e>
   <p><l>alguno</l><r>ima</r></p><par n="Pronouns"/>
</e>
  <e>
   <p><l>ambos</l><r>iskay<s n="complex_mi"/>NRootNUM+3.Sg.Poss</r></p><par n="Pronouns"/>
</e>
  <e>
   <p><l>bastante</l><r>achkha<s n="complex_mi"/>NRoot</r></p><par n="Pronouns"/>
</e>
  <e>
   <p><l>cualquiera</l><r>mayqin</r></p><par n="Pronouns"/>
</e>
  <e>
   <p><l>demás</l><r>huk<s n="complex_mi"/>NRootNUM</r></p><par n="Pronouns"/>
</e>
  <e>
   <p><l>demasiado</l><r>achkha<s n="complex_mi"/>NRoot</r></p><par n="Pronouns"/>
</e>
  <e>
   <p><l>medio</l><r>chawpi<s n="complex_mi"/>NRoot</r></p><par n="Pronouns"/>
</e>
  <e>
   <p><l>mismo</l><r>kiki<s n="complex_mi"/>NRoot--Poss</r></p><par n="Pronouns"/>
</e>
  <e>
   <p><l>mucho</l><r>achkha<s n="complex_mi"/>NRoot</r></p><par n="Pronouns"/>
</e>
  <e>
   <p><l>nada</l><r>mana_ima<s n="complex_mi"/>Part_NRoot+Add</r></p><par n="Pronouns"/>
</e>
  <e>
   <p><l>nadie</l><r>mana_pi<s n="complex_mi"/>Part_NRoot+Add</r></p><par n="Pronouns"/>
</e>
<!-- ninguno, +Hum, -Hum -->
  <e>
   <p><l>ninguno</l><r>mana_ima<s n="complex_mi"/>Part_NRoot+Add</r></p><par n="Pronouns"/>
</e>
  <e>
   <p><l>ninguno</l><r>mana_pi<s n="complex_mi"/>Part_NRoot+Add</r></p><par n="Pronouns"/>
</e>
  <e>
   <p><l>otro</l><r>huk<s n="complex_mi"/>NRootNUM</r></p><par n="Pronouns"/>
</e>
  <e>
   <p><l>poco</l><r>pisi<s n="complex_mi"/>NRoot</r></p><par n="Pronouns"/>
</e>
  <e>
   <p><l>quienquiera</l><r>pi</r></p><par n="Pronouns"/>
</e>
  <e>
   <p><l>tanto</l><r>chhika</r></p><par n="Pronouns"/>
</e>
  <e>
   <p><l>todo</l><r>llapa<s n="complex_mi"/>NRoot--Poss</r></p><par n="Pronouns"/>
</e>
  <e>
   <p><l>uno</l><r>huk<s n="complex_mi"/>NRootNUM</r></p><par n="Pronouns"/>
</e>
  <e>
   <p><l>varios</l><r>achkha<s n="complex_mi"/>NRoot</r></p><par n="Pronouns"/>
</e>
<!-- interrogative pronouns-->
  <e>
   <p><l>adónde</l><r>may<s n="complex_mi"/>PrnInterr+Dat</r></p><par n="Pronouns"/>
</e>
  <e>
   <p><l>cómo</l><r>imayna</r></p><par n="Pronouns"/>
</e>
  <e>
   <p><l>cuál</l><r>mayqin</r></p><par n="Pronouns"/>
</e>
  <e>
   <p><l>cuándo</l><r>hayk'ap</r></p><par n="Pronouns"/>
</e>
  <e>
   <p><l>cuánto</l><r>hayk'a</r></p><par n="Pronouns"/>
</e>
  <e>
   <p><l>qué</l><r>ima<s n="complex_mi"/>PrnInterr+Intr</r></p><par n="Pronouns"/>
</e>
  <e>
   <p><l>dónde</l><r>may<s n="complex_mi"/>PrnInterr+Loc</r></p><par n="Pronouns"/>
</e>
  <e>
   <p><l>quién</l><r>pi<s n="complex_mi"/>PrnInterr+Intr</r></p><par n="Pronouns"/>
</e>
<!-- relative pronouns: have no correspondence in Quechua -->
<e>
  <p><l>como</l><r></r></p><par n="Pronouns"/>
</e>
<e>
  <p><l>donde</l><r></r></p><par n="Pronouns"/>
</e>
<e>
  <p><l>adonde</l><r></r></p><par n="Pronouns"/>
</e>
<e>
  <p><l>cuando</l><r></r></p><par n="Pronouns"/>
</e>
<e>
  <p><l>cual</l><r></r></p><par n="Pronouns"/>
</e>
<e>
  <p><l>cuanto</l><r></r></p><par n="Pronouns"/>
</e>
<e>
  <p><l>cuyo</l><r></r></p><par n="Pronouns"/>
</e>
<e>
  <p><l>que</l><r></r></p><par n="Pronouns"/>
</e>
<e>
  <p><l>quien</l><r></r></p><par n="Pronouns"/>
</e>
  </section>
<section id="adverbs" type="standard">
<e>
  <p><l>sin_embargo</l><r>hina<s n="mi"/>VRoot+SS+Add</r></p><par n="Adverb"/>
</e> 
<e>
  <p><l>sin_duda</l><r>apiki<s n="mi"/>NRoot</r></p><par n="Adverb"/>
</e> 
<e>
  <p><l>por_dónde</l><r>may<s n="mi"/>PrnInterr+3.Sg.Poss+Acc</r></p><par n="Prepositions"/>
</e> 
<!--por favor. ama hinachu kay. -->
<e>
  <p><l>por_favor</l><r>ama_hina_ka<s n="mi"/>Part_Part+Neg_Copula+2.Sg.Subj.Imp</r></p><par n="Prepositions"/>
</e> 
<e>
  <p><l>según_decir</l><r>++IndE<s n="mi"/>++IndE</r></p><par n="Adverb"/>
</e> 
<e>
  <p><l>en_frente</l><r>chimpa<s n="mi"/>NRoot</r></p><par n="Adverb"/>
</e> 
<!--abajo. Uray. -->
<e>
  <p><l>abajo</l><r>uray<s n="mi"/>NRoot</r></p><par n="Adverb"/>
</e>
<!--acá. Kaypi.-->
<e>
  <p><l>acá</l><r>kay<s n="mi"/>PrnDem+Loc</r></p><par n="Adverb"/>
</e>
<!--acaso. ichapas. -->
<e>
  <p><l>acaso</l><r>icha<s n="mi"/>Part</r></p><par n="Adverb"/>
</e>
<!--actualmente. kunallan. -->
<e>
  <p><l>actualmente</l><r>kuna<s n="mi"/>NRoot+Lim+3.Sg.Poss</r></p><par n="Adverb"/>
</e>
<!--adelante. Ñawpapi.-->
<e>
  <p><l>adelante</l><r>ñawpa<s n="mi"/>NRoot+Loc</r></p><par n="Adverb"/>
</e>
<!--además. Chaymanta.-->
<e>
  <p><l>además</l><r>chay<s n="mi"/>PrnDem+Abl</r></p><par n="Adverb"/>
</e>
<!--adentro. Ukhu. -->
<e>
  <p><l>adentro</l><r>ukhu<s n="mi"/>NRoot</r></p><par n="Adverb"/>
</e>
<!--adonde. Mayta, mayman[-Anim]. -->
<!--<e>
  <p><l>adonde</l><r>may<s n="mi"/>PrnInterr+Acc</r></p><par n="Adverb"/>
</e>-->
<e>
  <p><l>adonde</l><r>may<s n="mi"/>PrnInterr+Dat</r></p><par n="Adverb"/>
</e>
<!--adrede. Munaywan. -->
<e>
  <p><l>adrede</l><r>muna<s n="mi"/>VRoot+Inf+Inst</r></p><par n="Adverb"/>
</e>
<!--afuera. Hawa.-->
<e>
  <p><l>afuera</l><r>hawa<s n="mi"/>NRoot</r></p><par n="Adverb"/>
</e>
<e>
  <p><l>fuera</l><r>hawa<s n="mi"/>NRoot</r></p><par n="Adverb"/>
</e>
<!--ahí. Chaypi. -->
<e>
  <p><l>ahí</l><r>chay<s n="mi"/>PrnDem+Loc</r></p><par n="Adverb"/>
</e>
<!--ahora. Kunan, kanan. -->
<e>
  <p><l>ahora</l><r>kunan<s n="mi"/>NRoot</r></p><par n="Adverb"/>
</e>
<!--alrededor. muyuriqpi. -->
<e>
  <p><l>alrededor</l><r>muyu<s n="mi"/>VRoot+Inch+Ag+Loc</r></p><par n="Adverb"/>
</e>
<!--al_revés. T'ikranpa, qhipanpa. -->
<e>
  <p><l>al_revés</l><r>t'ikra<s n="mi"/>NRoot+3.Sg.Poss+Gen</r></p><par n="Adverb"/>
</e>
<!--allí. Chaypi, wakpi. -->
<e>
  <p><l>allí</l><r>chay<s n="mi"/>PrnDem+Loc</r></p><par n="Adverb"/>
</e>
<!--anoche. Ch'isi, tuta.-->
<e>
  <p><l>anoche</l><r>ch'isi<s n="mi"/>NRoot</r></p><par n="Adverb"/>
</e>
<!--anteanoche. Qayna_ch'isi, qayna_tuta.-->
<!--<e>
  <p><l>anteanoche</l><r>qayna_ch'isi<s n="mi"/>NRoot_NRoot</r></p><par n="Adverb"/>
</e>-->
<e>
  <p><l>anteanoche</l><r>qayna_tuta<s n="mi"/>NRoot_NRoot</r></p><par n="Adverb"/>
</e>
<!--anteayer. Qayninpa_p'unchaw.-->
<e>
  <p><l>anteayer</l><r>qayna_p'unchaw<s n="mi"/>NRoot+3.Sg.Poss+Gen_NRoot</r></p><par n="Adverb"/>
</e>
<!--antes. Ñawpaq.-->
<e>
  <p><l>antes</l><r>ñawpaq<s n="mi"/>NRoot</r></p><par n="Adverb"/>
</e>
<!--apenas. ñak'aylla. -->
<e>
  <p><l>apenas</l><r>ñak'a<s n="mi"/>VRoot+Inf+Lim</r></p><par n="Adverb"/>
</e>
<!--aquí[-Mov]. Kaypi.-->
<e>
  <p><l>aquí</l><r>kay<s n="mi"/>PrnDem+Loc</r></p><par n="Adverb"/>
 </e>
<!--aquí[+Mov]. kayman. -->
<e>
  <p><l>aquí</l><r>kay<s n="mi"/>PrnDem+Dat</r></p><par n="Adverb"/>
 </e>
 <!--ahí[-Mov]. chaypi.-->
<e>
  <p><l>ahí</l><r>chay<s n="mi"/>PrnDem+Loc</r></p><par n="Adverb"/>
 </e>
<!--ahí[+Mov]. chayman. -->
<e>
  <p><l>ahí</l><r>chay<s n="mi"/>PrnDem+Dat</r></p><par n="Adverb"/>
 </e>
 <!--allá[-Mov]. haqaypi.-->
<e>
  <p><l>allá</l><r>haqay<s n="mi"/>PrnDem+Loc</r></p><par n="Adverb"/>
 </e>
<!--allá[+Mov]. haqayman. -->
<e>
  <p><l>allá</l><r>haqay<s n="mi"/>PrnDem+Dat</r></p><par n="Adverb"/>
 </e>
<!--así. Hina. -->
<e>
  <p><l>así</l><r>hina<s n="mi"/>Part</r></p><par n="Adverb"/>
</e>
<!--atrás. Qhipa.-->
<e>
  <p><l>atrás</l><r>qhipa<s n="mi"/>NRoot</r></p><par n="Adverb"/>
</e>
<!--ayer. Qayna_p'unchaw. -->
<e>
  <p><l>ayer</l><r>qayna_p'unchaw<s n="mi"/>NRoot_NRoot</r></p><par n="Adverb"/>
</e>
<!--bastante. Achkha. -->
<e>
  <p><l>bastante</l><r>achkha<s n="mi"/>NRoot</r></p><par n="Adverb"/>
</e>
<!--bien. Allin.(ta)-->
<e>
  <p><l>bien</l><r>allin<s n="mi"/>NRoot</r></p><par n="Adverb"/>
</e>
<!--casi. Yaqa, yaqalla. -->
<e>
  <p><l>casi</l><r>yaqa<s n="mi"/>NRoot</r></p><par n="Adverb"/>
</e>
<!--cerca. Sichpa, hichpa.-->
<e>
  <p><l>cerca</l><r>sichpa<s n="mi"/>NRoot</r></p><par n="Adverb"/>
</e>
<!--continuamente. Pasaqlla. -->
<e>
  <p><l>continuamente</l><r>pasa<s n="mi"/>VRoot+Ag+Lim</r></p><par n="Adverb"/>
</e>
<!-- dando vueltas -->
<e>
  <p><l>dar_vueltas</l><r>muyu<s n="mi"/>VRoot+SS</r></p><par n="Adverb"/>
</e>
<!--debajo. Urapi (uraypi?), ukhupi. -->
<e>
  <p><l>debajo</l><r>uray<s n="mi"/>NRoot+Loc</r></p><par n="Adverb"/>
</e>
<!--delante. Ñawpaq, qaylla. -->
<e>
  <p><l>delante</l><r>ñawpaq<s n="mi"/>NRoot</r></p><par n="Adverb"/>
</e>
<!--dentro. Ukhu, ukhupi.-->
<e>
  <p><l>dentro</l><r>ukhu<s n="mi"/>NRoot</r></p><par n="Adverb"/>
</e>
<!--dentro. Ukhu, ukhupi.-->
<e>
  <p><l>por_dentro</l><r>ukhu<s n="mi"/>NRoot+Loc</r></p><par n="Adverb"/>
</e>
<!--demasiado. Ancha, nanaq, llumpay.-->
<e>
  <p><l>demasiado</l><r>ancha<s n="mi"/>NRoot</r></p><par n="Adverb"/>
</e>
<!--dentro. Ukhu, ukhupi.-->
<e>
  <p><l>dentro</l><r>ukhu<s n="mi"/>NRoot</r></p><par n="Adverb"/>
</e>
<!--después. Chaymanta, hinamanta, hinaspa. -->
<e>
  <p><l>después</l><r>chay<s n="mi"/>PrnDem+Abl</r></p><par n="Adverb"/>
</e>
<!--detrás. Qhipa, wasa. -->
<e>
  <p><l>detrás</l><r>qhipa<s n="mi"/>NRoot</r></p><par n="Adverb"/>
</e>
<!--dónde. Maypi. -->
<e>
  <p><l>dónde</l><r>may<s n="mi"/>PrnInterr+Loc</r></p><par n="Adverb"/>
</e>
<!--efectivamente. Chiqaqmanta, chiqanpi. -->
<e>
  <p><l>efectivamente</l><r>chiqaq<s n="mi"/>NRoot+Abl</r></p><par n="Adverb"/>
</e>
<!--enantes. Ñaqa. -->
<e>
  <p><l>enantes</l><r>ña<s n="mi"/>Part+Top</r></p><par n="Adverb"/>
</e>
<!--encima. Hawapi. -->
<e>
  <p><l>encima</l><r>hawa<s n="mi"/>NRoot+Loc</r></p><par n="Adverb"/>
</e>
<!--entonces. Chaypacha, chikaqa, hinaptin, hinaptinqa. -->
<e>
  <p><l>entonces</l><r>chay<s n="mi"/>PrnDem+Abtmp</r></p><par n="Adverb"/>
</e>
<!--entretanto. Chaykama. -->
<e>
  <p><l>entretanto</l><r>chay<s n="mi"/>PrnDem+Term</r></p><par n="Adverb"/>
</e>
<!--en_vano. Qasilla, yanqalla, yanqamanta. -->
<e>
  <p><l>en_vano</l><r>yanqa<s n="mi"/>NRoot+Lim</r></p><par n="Adverb"/>
</e>
<!--espontáneamente. Kikillanmanta, munayninmanta.-->
<e>
  <p><l>espontáneamente</l><r>muna<s n="mi"/>VRoot+Inf+3.Sg.Poss+Abl</r></p><par n="Adverb"/>
</e>
<!--harto. Achkha. -->
<e>
  <p><l>harto</l><r>achkha<s n="mi"/>NRoot</r></p><par n="Adverb"/>
</e>
<!--hoy. Kunan, kanan. -->
<e>
  <p><l>hoy</l><r>kunan<s n="mi"/>NRoot</r></p><par n="Adverb"/>
</e>
<!--jamás. Mana_imaypas, mana_hayk'ap.-->
<e>
  <p><l>jamás</l><r>mana_hayk'ap_PrnInterr<s n="mi"/>Part_PrnInterr</r></p><par n="Adverb"/>
</e>
<!--lejos. Karu. -->
<e>
  <p><l>lejos</l><r>karu<s n="mi"/>NRoot</r></p><par n="Adverb"/>
</e>
<!--mal. Mana_allin. -->
<e>
  <p><l>mal</l><r>mana_allin_NRoot<s n="mi"/>Part_NRoot</r></p><par n="Adverb"/>
</e>
<!--por_la_mañana: tutamanta.-->
<e>
  <p><l>por_la_mañana</l><r>tuta<s n="mi"/>NRoot+Abl</r></p><par n="Adverb"/>
</e>
<!--pasado_mañana: minchha.-->
<e>
  <p><l>pasado_mañana</l><r>minchha<s n="mi"/>NRoot</r></p><par n="Adverb"/>
</e>
<!--más. Aswan. -->
<e>
  <p><l>más</l><r>as<s n="mi"/>NRoot+Inst</r></p><par n="Adverb"/>
</e>
<!--medio. Chawpi. -->
<e>
  <p><l>medio</l><r>chawpi<s n="mi"/>NRoot</r></p><par n="Adverb"/>
</e>
<!--mejor. Aswan_allin. -->
<e>
  <p><l>mejor</l><r>as_allin_NRoot<s n="mi"/>NRoot+Inst_NRoot</r></p><par n="Adverb"/>
</e>
<!--menos. Pisi, aslla. -->
<e>
  <p><l>menos</l><r>pisi<s n="mi"/>NRoot</r></p><par n="Adverb"/>
</e>
<!--mentalmente. Umallapi. -->
<e>
  <p><l>mentalmente</l><r>uma<s n="mi"/>NRoot+Lim+Loc</r></p><par n="Adverb"/>
</e>
<!--a_menudo. pasaqlla. -->
<e>
  <p><l>a_menudo</l><r>pasa<s n="mi"/>VRoot+Ag+Lim</r></p><par n="Adverb"/>
</e>
<!--mucho. Achkha. -->
<e>
  <p><l>mucho</l><r>achkha<s n="mi"/>NRoot</r></p><par n="Adverb"/>
</e>
<!--muy. Ancha, llumpay.-->
<e>
  <p><l>muy</l><r>ancha<s n="mi"/>NRoot</r></p><par n="Adverb"/>
</e>
<!--nuevamente. Musuqmanta. -->
<e>
  <p><l>nuevamente</l><r>musuq<s n="mi"/>NRoot+Abl</r></p><par n="Adverb"/>
</e>
<!--nunca. Mana_haykap, mana_imaypas.-->
<e>
  <p><l>nunca</l><r>mana_hayk'ap_PrnInterr<s n="mi"/>Part_PrnInterr</r></p><par n="Adverb"/>
</e>
<!--poco. Pisi, aslla. -->
<e>
  <p><l>poco</l><r>pisi<s n="mi"/>NRoot</r></p><par n="Adverb"/>
</e>
<!--pues. Ari. hinaspaqa (?)-->
<e>
  <p><l>pues</l><r>hina<s n="mi"/>VRoot+SS+Top</r></p><par n="Adverb"/>
</e>
<!--quizás. icha, ichapas, paqta.-->
<e>
  <p><l>quizás</l><r>icha<s n="mi"/>Part+Add</r></p><par n="Adverb"/>
</e>
<!--rápido. Utqhay, phaway. -->
<e>
  <p><l>rápido</l><r>utqha<s n="mi"/>VRoot+Inf</r></p><par n="Adverb"/>
</e>
<!--recién. Chayraq, chaylla. -->
<e>
  <p><l>recién</l><r>chay<s n="mi"/>PrnDem+Cont</r></p><par n="Adverb"/>
</e>
<!--repentinamente. Qunqaylla,-rqu (?) -->
<e>
  <p><l>repentinamente</l><r>qunqu<s n="mi"/>VRoot+Inf+Lim</r></p><par n="Adverb"/>
</e>
<!--sí. Arí.-->
<e>
  <p><l>sí</l><r>aríAffir<s n="mi"/>PartAffir</r></p><par n="Adverb"/>
</e>
<!--siempre. Wiñay. (ep. -puni)-->
<e>
  <p><l>siempre</l><r>wiña<s n="mi"/>VRoot+Inf</r></p><par n="Adverb"/>
</e>
<!--solo. -lla -->
<e>
  <p><l>sólo</l><r>+Lim<s n="mi"/>++Lim</r></p><par n="Adverb"/>
</e>
<!--tanto, adv. -> te quiero tanto, sin correspondencia -->
<e>
  <p><l>tanto</l><r></r></p><par n="Adverb"/>
</e>
<!--tanto. -->
<e>
  <p><l>un_tanto</l><r></r></p><par n="Adverb"/>
</e>
<e>
  <p><l>también</l><r>++Add<s n="mi"/>++Add</r></p><par n="Adverb"/>
</e>
<e>
  <p><l>tampoco</l><r>mana<s n="mi"/>Part+Add</r></p><par n="Adverb"/>
</e>
<!--tarde. Ch'isi. -->
<e>
  <p><l>tarde</l><r>ch'isi<s n="mi"/>NRoot</r></p><par n="Adverb"/>
</e>
<!--vanamente. Yanqalla. -->
<e>
  <p><l>vanamente</l><r>yanqa<s n="mi"/>NRoot+Lim</r></p><par n="Adverb"/>
</e>
</section>
<section id="participles" type="standard">
<!-- Participles, nominal-->
<!--abollado. q'apñu. -->
<e>
  <p><l>abollar</l><r>q'apñu</r></p><par n="Participle-N"/>
</e>
<!--abrigado. Q'uñi. -->
<e>
  <p><l>abrigar</l><r>q'uñi</r></p><par n="Participle-N"/>
</e>
<!--acaudalado. Qhapaq, qullqiyuq, qullqisapa. -->
<e>
  <p><l>acaudalar</l><r>qhapaq</r></p><par n="Participle-N"/>
</e>
<!--adinerado. Qullqisapa, qhapaq. -->
<e>
  <p><l>adinerar</l><r>qullqi<s n="complex_mi"/>NRoot+MPoss</r></p><par n="Participle-N"/>
</e>
<!--afeminado. Chinanayaq. -->
<e>
  <p><l>afeminar</l><r>china<s n="complex_mi"/>NRoot+Des+Ag</r></p><par n="Participle-N"/>
</e>
<!--atado. Q'ipi.-->
<e>
  <p><l>atar</l><r>q'ipi</r></p><par n="Participle-N"/>
</e>
<!--atrevido. Mana_manchaq. -->
<e>
  <p><l>atrever</l><r>mana_mancha<s n="split"/><s n="complex_mi"/>Part_VRoot+Ag</r></p><par n="Participle-N"/>
</e>
<!--corcovado. Q'umu_wasa, muqu_wasa. -->
<e>
  <p><l>corcovar</l><r>q'umu_wasa</r></p><par n="Participle-N"/>
</e>
<!--desaliñado. Mana_allichakuq.-->
<e>
  <p><l>desaliñar</l><r>mana_allicha<s n="complex_mi"/>Part_VRoot+Rflx+Ag</r></p><par n="Participle-N"/>
</e>
<!--desamorado. Mana_munakuq, mana_khuyakuq. -->
<e>
  <p><l>desamorar</l><r>mana_muna<s n="split"/><s n="complex_mi"/>Part_VRoot+Rflx+Ag</r></p><par n="Participle-N"/>
</e>
<!--desdentado. (Mana_kiruyuq), kirunnaq.-->
<e>
  <p><l>desdentar</l><r>kiru<s n="complex_mi"/>NRoot+Priv</r></p><par n="Participle-N"/>
</e>
<!--desgreñado. T'ampa, champa_uma.-->
<e>
  <p><l>desgreñar</l><r>t'ampa</r></p><par n="Participle-N"/>
</e>
<!--despoblado. Purun, chunyaq.-->
<e>
  <p><l>despoblar</l><r>purun</r></p><par n="Participle-N"/>
</e>
<!--despojado. Qichuy. -->
<e>
  <p><l>despojar</l><r>qichuy</r></p><par n="Participle-N"/>
</e>
<!--despuntado. Mut'u, qhurusqa.-->
<e>
  <p><l>despuntar</l><r>mut'u</r></p><par n="Participle-N"/>
</e>
<!--embarazada. Chichu, wiksayuq.-->
<e>
  <p><l>embarazar</l><r>wiksa<s n="complex_mi"/>NRoot+Poss</r></p><par n="Participle-N"/>
</e>
<!--escarpado. Ranra-ranra, rumi-rumi.-->
<e>
  <p><l>escarpar</l><r>ranra<s n="complex_mi"/>NRoot+DUPL</r></p><par n="Participle-N"/>
</e>
<!--muerto.   aya.-->
<e>
  <p><l>muerto</l><r>aya</r></p><par n="Participle-N"/>
</e>
<!--pasado. Ñawpaq, qayna. el pasado -> ñawpaq, la semana pasada -> qayna-->
<e>
  <p><l>pasado</l><r>ñawpaq</r></p><par n="Noun"/>
</e>
<e>
  <p><l>pasar</l><r>qayna</r></p><par n="Participle-N"/>
</e>
<!--pelado. Q'ara, q'ala. -->
<e>
  <p><l>pelar</l><r>q'ala</r></p><par n="Participle-N"/>
</e>
<!--pesado. Llasa, llasaq. -->
<e>
  <p><l>pesar</l><r>llasa</r></p><par n="Participle-N"/>
</e>
<!--preñada. Wiksayuq, chichu. -->
<e>
  <p><l>preñar</l><r>wiksa<s n="complex_mi"/>NRoot+Poss</r></p><par n="Participle-N"/>
</e>
<!--usado[-Hum]. Mawk'a.-->
<e>
  <p><l>usar</l><r>mawk'a</r></p><par n="Participle-N"/>
 </e>
 <!-- Participles, verbal-->
 <!--abaratado. Uraykachisqa, pisiyasqa.-->
<e>
  <p><l>abaratar</l><r>pisi<s n="complex_mi"/>NRoot+Trs+Perf</r></p><par n="Participle-V"/>
</e>
<!--abatido. Ullpusqa, phutisqa. -->
<e>
  <p><l>abatir</l><r>phuti</r></p><par n="Participle-V"/>
</e>
<!--abierto. Kicha, kichasqa. (kicha= offen, kichasqa=geöffnet)-->
<e>
  <p><l>abrir</l><r>kicha</r></p><par n="Participle-V"/>
</e>
<!--<e>
  <p><l>abrir</l><r>kicha</r></p><par n="Participle-N"/>
</e>-->
<!--abobado. Upa, upayasqa. -->
<e>
  <p><l>abobar</l><r>upa<s n="complex_mi"/>NRoot+Trs+Perf</r></p><par n="Participle-V"/>
</e>
<!--abochornado. Ruphapakusqa (calor), p'inqakusqa. (avergonzar)-->
 <e>
  <p><l>abochornar</l><r>rupha<s n="complex_mi"/>VRoot+Iprs+Rflx+Perf</r></p><par n="Participle-V"/>
</e>
 <e>
  <p><l>abochornar</l><r>p'inqa<s n="complex_mi"/>VRoot+Rflx+Perf</r></p><par n="Participle-V"/>
</e>
<!--aborrecido. Chiqnisqa. -->
<e>
  <p><l>aborrecir</l><r>chiqni</r></p><par n="Participle-V"/>
</e>
<!--achatado. P'altayasqa, t'añusqa.-->
<e>
  <p><l>achatar</l><r>p'alta<s n="complex_mi"/>NRoot+Trs+Perf</r></p><par n="Participle-V"/>
</e>
<!--acostumbrado. Yachasqa. -->
<e>
  <p><l>acostumbrar</l><r>yacha</r></p><par n="Participle-V"/>
</e>
<!--agrietado. Raqrasqa. -->
<e>
  <p><l>agrietar</l><r>raqra</r></p><par n="Participle-V"/>
</e>
<!--airado. Phiñasqa. -->
<e>
  <p><l>airar</l><r>phiña</r></p><par n="Participle-V"/>
</e>
<!--amado. Munasqa, khuyasqa. -->
<e>
  <p><l>amar</l><r>muna</r></p><par n="Participle-V"/>
</e>
<!--apachurrado. ñut'usqa. -->
<e>
  <p><l>apachurrar</l><r>ñut'u</r></p><par n="Participle-V"/>
</e>
<!--apenado. Llakisqa. -->
<e>
  <p><l>apenar</l><r>llaki</r></p><par n="Participle-V"/>
</e>
<!--atorado. K'ichkipakusqa.-->
<e>
  <p><l>atorar</l><r>k'ichki<s n="complex_mi"/>NRoot+Iprs+Rflx+Perf</r></p><par n="Participle-V"/>
</e>
<!--desolado. Llaki_nanasqa, sinchi_llakisqa. -->
<e>
  <p><l>desolar</l><r>llaki_nana<s n="complex_mi"/>NRoot_VRoot</r></p><par n="Participle-V"/>
</e>
<!--desviado. Pantasqa. -->
<e>
  <p><l>desviar</l><r>panta</r></p><par n="Participle-V"/>
</e>
<!--diluido. Chullusqa. -->
<e>
  <p><l>diluir</l><r>chullu</r></p><par n="Participle-V"/>
</e>
<!--disgustado. Phiñasqa, amisqa. -->
<e>
  <p><l>disgustar</l><r>ami</r></p><par n="Participle-V"/>
</e>
<!--dorado. Qurichasqa. -->
<e>
  <p><l>dorar</l><r>quri<s n="complex_mi"/>NRoot+Fact+Perf</r></p><par n="Participle-V"/>
</e>
<!--enfurecido. Phiñasqa. -->
<e>
  <p><l>enfurecer</l><r>phiña</r></p><par n="Participle-V"/>
</e>
<!--enronquecido. Ch'akayasqa.-->
<e>
  <p><l>enronquecer</l><r>ch'aka<s n="complex_mi"/>NRoot+Trs+Perf</r></p><par n="Participle-V"/>
</e>
<!--errado. Pantasqa. -->
<e>
  <p><l>errar</l><r>panta</r></p><par n="Participle-V"/>
</e>
<!--eslabonado.  t'inkisqa. -->
<e>
  <p><l>eslabonar</l><r>t'inki</r></p><par n="Participle-V"/>
</e>
<!--indignado. Phiñasqa.-->
<e>
  <p><l>indignar</l><r>phińa</r></p><par n="Participle-V"/>
</e>
<!--muerto.  wañusqa.-->
<e>
  <p><l>morir</l><r>wañu</r></p><par n="Participle-V"/>
</e>
<!--petrificado. Rumiyachisqa. -->
<e>
  <p><l>petrificar</l><r>rumi<s n="complex_mi"/>NRoot+Trs+Caus+Perf</r></p><par n="Participle-V"/>
</e>
<!--podrido. Ismusqa. -->
<e>
  <p><l>podrir</l><r>ismu</r></p><par n="Participle-V"/>
</e>
<!--quemado. Ruphasqa, kañasqa.-->
<e>
  <p><l>quemar</l><r>rupha</r></p><par n="Participle-V"/>
</e>
<!--rajado. Ch'iqtasqa; raqrasqa.-->
<e>
  <p><l>rajar</l><r>raqra</r></p><par n="Participle-V"/>
</e>
</section>
<section id="nouns" type="standard">
  <!-- Spanish nouns and adjectives -> Quechua nominal roots or nominalized verbs -->
<!--abertura. Kicha, q'asa, raqra.-->
<e>
  <p><l>abertura</l><r>kicha</r></p><par n="Noun"/>
</e>
<!--abigeato. Uywa_suway. -->
<e>
  <p><l>abigeato</l><r>uywa_suwa<s n="complex_mi"/>NRoot_VRoot</r></p><par n="Verb_main_inf"/>
</e>
<!--abismo. Laqha, ukhu_pacha. -->
<e>
  <p><l>abismo</l><r>ukhu_pacha<s n="complex_mi"/>NRoot_NRoot</r></p><par n="Noun"/>
</e>
<!--abominable. millana.-->
<e>
  <p><l>abominable</l><r>milla</r></p><par n="Verb_main_na"/>
</e>
<!--abono. Wanu, q'upa. -->
<e>
  <p><l>abono</l><r>wanu</r></p><par n="Noun"/>
</e>
<!--aborrecible. Chiqnina.-->
<e>
  <p><l>aborrecible</l><r>chiqni</r></p><par n="Verb_main_na"/>
</e>
<!--aborto. Sullu. -->
<e>
  <p><l>aborto</l><r>sullu</r></p><par n="Noun"/>
</e>
<!--abra. Q'asa.-->
<e>
  <p><l>abra</l><r>q'asa</r></p><par n="Noun"/>
</e>
<!--abridor. kichariq. -->
<e>
  <p><l>abridor</l><r>kicha<s n="complex_mi"/>VRoot+Inch+Ag</r></p><par n="Verb_main_q"/>
</e>
<!--abstinencia. Sasiy. -->
<e>
  <p><l>abstinencia</l><r>sasi</r></p><par n="Verb_main_inf"/>
</e>
<!--abundante. Achkha. -->
<e>
  <p><l>abundante</l><r>achkha</r></p><par n="Noun"/>
</e>
<!--acequia. Yarqha. -->
<e>
  <p><l>acequia</l><r>yarqha</r></p><par n="Noun"/>
</e>
<!--acertijo. watuchina. -->
<e>
  <p><l>acertijo</l><r>watu<s n="complex_mi"/>VRoot+Caus+Obl</r></p><par n="Verb_main_na"/>
</e>
<!--ácido. P'uchqu. -->
<e>
  <p><l>ácido</l><r>p'uchqu</r></p><par n="Noun"/>
</e>
<!--acompañante. Pusaq, tiyapayaq.-->
<e>
  <p><l>acompañante</l><r>pusa</r></p><par n="Verb_main_q"/>
</e>
<!--acreedor. Manuq. -->
<e>
  <p><l>acreedor</l><r>manu</r></p><par n="Verb_main_q"/>
</e>
<!--acueducto. Yarqha, pincha. -->
<e>
  <p><l>acueducto</l><r>yarqha</r></p><par n="Noun"/>
</e>
<!--acuoso. huq'u. -->
<e>
  <p><l>acuoso</l><r>huq'u</r></p><par n="Noun"/>
</e>
<!--achacoso. Unquyaraq. (unqurayaq?) -->
<e>
  <p><l>achacoso</l><r>unqu<s n="complex_mi"/>VRoot+Perdur+Ag</r></p><par n="Noun"/>
</e>
<!--adivinanza. watuchina.-->
<e>
  <p><l>adivinanza</l><r>watu<s n="complex_mi"/>VRoot+Caus+Obl</r></p><par n="Verb_main_na"/>
</e>
<!--adolorido. Nanasqa. -->
<e>
  <p><l>adolorido</l><r>nana</r></p><par n="Verb_main_sqa"/>
</e>
<!--adúltero. Wasanchaq. -->
<e>
  <p><l>adúltero</l><r>wasa<s n="complex_mi"/>NRoot+Rel+Fact+Ag</r></p><par n="Verb_main_q"/>
</e>
<!--adulto. Kallpayuq. -->
<e>
  <p><l>adulto</l><r>kallpa<s n="complex_mi"/>NRoot+Poss</r></p><par n="Noun"/>
</e>
<!--advenedizo. Mitma, hawaruna. -->
<e>
  <p><l>advenedizo</l><r>mitma</r></p><par n="Noun"/>
</e>
<!--adversario. Awqa. -->
<e>
  <p><l>adversario</l><r>awqa</r></p><par n="Noun"/>
</e>
<!--adversidad. Ñak'arikuy, llakiy. -->
<e>
  <p><l>adversidad</l><r>ñak'a<s n="complex_mi"/>VRoot+Inch+Rflx+Inf</r></p><par n="Verb_main_inf"/>
</e>
<!--adyacente. Qaylla. -->
<e>
  <p><l>adyacente</l><r>qaylla</r></p><par n="Noun"/>
</e>
<!--afable. Llamp'u_sunqu.-->
<e>
  <p><l>afable</l><r>llamp'u_sunqu<s n="complex_mi"/>NRoot_NRoot</r></p><par n="Noun"/>
</e>
<!--afectuoso. Munaq, khuyakuq. -->
<e>
  <p><l>afectuoso</l><r>muna</r></p><par n="Verb_main_q"/>
</e>
<!--afición. Munapay, khuyapay.-->
<e>
  <p><l>afición</l><r>muna<s n="complex_mi"/>VRoot+Rep+Inf</r></p><par n="Verb_main_inf"/>
</e>
<!--aflicción. Llaki.-->
<e>
  <p><l>aflicción</l><r>llaki</r></p><par n="Noun"/>
</e>
<!--afónico. Ch'aka. -->
<e>
  <p><l>afónico</l><r>ch'aka</r></p><par n="Noun"/>
</e>
<!--afortunado. Samiyuq. -->
<e>
  <p><l>afortunado</l><r>sami<s n="complex_mi"/>NRoot+Poss</r></p><par n="Noun"/>
</e>
<!--afrecho. Hamch'i. -->
<e>
  <p><l>afrecho</l><r>hamch'i</r></p><par n="Noun"/>
</e>
<!--afrenta. P'inqay. -->
<e>
  <p><l>afrenta</l><r>p'inqa</r></p><par n="Verb_main_inf"/>
</e>
<!--afueras. Hawa.?? -niq?-->
<e>
  <p><l>afueras</l><r>hawa</r></p><par n="Noun"/>
</e>
<!--agave. Paqpa. -->
<e>
  <p><l>agave</l><r>paqpa</r></p><par n="Noun"/>
</e>
<!--ágil. K'uchi.-->
<e>
  <p><l>ágil</l><r>k'uchi</r></p><par n="Noun"/>
</e>
<!--agorero. Musyaq, umu.-->
<e>
  <p><l>agorero</l><r>umu</r></p><par n="Noun"/>
</e>
<!--agradable. Sumaq, misk'i. -->
<e>
  <p><l>agradable</l><r>sumaq</r></p><par n="Noun"/>
</e>
<!--agrio. P'uchqu. -->
<e>
  <p><l>agrio</l><r>p'uchqu</r></p><par n="Noun"/>
</e>
<!--agua. Unu. (ayacucho: yaku) -->
<e>
  <p><l>agua</l><r>unu</r></p><par n="Noun"/>
</e>
<!--aguacero. Para. -->
<e>
  <p><l>aguacero</l><r>para</r></p><par n="Noun"/>
</e>
<!--agudo. Llañu.-->
<e>
  <p><l>agudo</l><r>llañu</r></p><par n="Noun"/>
</e>
<!--águila. Anka.-->
<e>
  <p><l>águila</l><r>anka</r></p><par n="Noun"/>
</e>
<!--agujero. T'uqu, uchku.-->
<e>
  <p><l>agujero</l><r>t'uqu</r></p><par n="Noun"/>
</e>
<!--aguijón. Wach'i. -->
<e>
  <p><l>aguijón</l><r>wach'i</r></p><par n="Noun"/>
</e>
<!--aguja. Yawri. -->
<e>
  <p><l>aguja</l><r>yawri</r></p><par n="Noun"/>
</e>
<!--aire. Wayra.-->
<e>
  <p><l>aire</l><r>wayra</r></p><par n="Noun"/>
</e>
<!--ajeno. Hukpa. -->
<e>
  <p><l>ajeno</l><r>huk<s n="complex_mi"/>NRoot+Gen</r></p><par n="Noun"/>
</e>
<!--ají. Uchu.-->
<e>
  <p><l>ají</l><r>uchu</r></p><par n="Noun"/>
</e>
<!--ajiaco. Ruqru. -->
<e>
  <p><l>ajiaco</l><r>ruqru</r></p><par n="Noun"/>
</e>
<!--ala. Rapra.-->
<e>
  <p><l>ala</l><r>rapra</r></p><par n="Noun"/>
</e>
<!--alacena. T'uqu, churana.-->
<e>
  <p><l>alacena</l><r>t'uqru</r></p><par n="Noun"/>
</e>
<!--alarido. Qapariy. -->
<e>
  <p><l>alarido</l><r>qapa<s n="complex_mi"/>VRoot+Inch+Inf</r></p><par n="Verb_main_inf"/>
</e>
<!--alarma. manchay. -->
<e>
  <p><l>alarma</l><r>mancha</r></p><par n="Verb_main_inf"/>
</e>
<!--alba. pacha_paqariy. -->
<e>
  <p><l>alba</l><r>pacha_paqari<s n="complex_mi"/>NRoot_VRoot</r></p><par n="Verb_main_inf"/>
</e>
<!--albañil. Pirqaq. -->
<e>
  <p><l>albañil</l><r>pirqa</r></p><par n="Verb_main_q"/>
</e>
<!--albedrío. Munay.-->
<e>
  <p><l>albedrío</l><r>muna</r></p><par n="Verb_main_inf"/>
</e>
<!--alboroto. ch'aqwa. -->
<e>
  <p><l>alboroto</l><r>ch'aqwa</r></p><par n="Noun"/>
</e>
<!--alborozo. kusikuy. -->
<e>
  <p><l>alborozo</l><r>kusi<s n="complex_mi"/>VRoot+Rflx+Inf</r></p><par n="Verb_main_inf"/>
</e>
<!--alcoba. Puñuna. -->
<e>
  <p><l>alcoba</l><r>puñu</r></p><par n="Verb_main_na"/>
</e>
<!--aldea. Ayllu, Llaqta. -->
<e>
  <p><l>aldea</l><r>ayllu</r></p><par n="Noun"/>
</e>
<!--<e>
<p><l>aldea</l><r>llaqta</r></p><par n="Noun"/>
</e>-->
<!--alegre. Kusi. -->
<e>
  <p><l>alegre</l><r>kusi</r></p><par n="Noun"/>
</e>
<!--alegría. Kusikuy.-->
<e>
  <p><l>alegría</l><r>kusi<s n="complex_mi"/>VRoot+Rflx+Inf</r></p><par n="Verb_main_inf"/>
</e>
<!--alfiler. T'ipana. -->
<e>
  <p><l>alfiler</l><r>t'ipa</r></p><par n="Verb_main_na"/>
</e>
<!--alforja. Wayaqa. -->
<e>
  <p><l>alforja</l><r>wayaqa</r></p><par n="Noun"/>
</e>
<!--algodón. Utkhu. -->
<e>
  <p><l>algodón</l><r>utkhu</r></p><par n="Noun"/>
</e>
<!--aliento. Samay.-->
<e>
  <p><l>aliento</l><r>sama</r></p><par n="Verb_main_inf"/>
</e>
<!--alias. Nisqa. -->
<e>
  <p><l>alias</l><r>ni</r></p><par n="Verb_main_sqa"/>
</e>
<!--alimento. mikhuna.-->
<e>
  <p><l>alimento</l><r>mikhu</r></p><par n="Verb_main_na"/>
</e>
<!--aliso. Ramran. -->
<e>
  <p><l>aliso</l><r>ramran</r></p><par n="Noun"/>
</e>
<!--almacén. Pirwa. -->
<e>
  <p><l>almacén</l><r>pirwa</r></p><par n="Noun"/>
</e>
<!--almohada. Sawna. -->
<e>
  <p><l>almohada</l><r>sawna</r></p><par n="Noun"/>
</e>
<!--alocado. Musphaq. -->
<e>
  <p><l>alocado</l><r>muspha</r></p><par n="Verb_main_q"/>
</e>
<!--alojamiento. qurpachana.-->
<e>
  <p><l>alojamiento</l><r>qurpa<s n="complex_mi"/>NRoot+Fact+Obl</r></p><par n="Verb_main_na"/>
</e>
<!--alrededor. muyuriqpi. -->
<e>
  <p><l>alrededor</l><r>muyu<s n="complex_mi"/>VRoot+Inch+Ag+Loc</r></p><par n="Verb_main_q"/>
</e>
<!--altercado. Kutipakuy. -->
<e>
  <p><l>altercado</l><r>kuti<s n="complex_mi"/>VRoot+Iprs+Rflx+Inf</r></p><par n="Verb_main_inf"/>
</e>
<!--alto. Suni (altitude), hatunkaray (height). -->
<e>
  <p><l>alto</l><r>suni</r></p><par n="Noun"/>
</e>
<e>
  <p><l>alto</l><r>hatun</r></p><par n="Noun"/>
</e>
<!--altura. Sayay.  -->
<e>
  <p><l>altura</l><r>saya</r></p><par n="Verb_main_inf"/>
</e>
<!--aluvión. Lluqlla. -->
<e>
  <p><l>aluvión</l><r>lluqlla</r></p><par n="Noun"/>
</e>
<!--amable. sumaq_sunqu.-->
<e>
  <p><l>amable</l><r>sumaq_sunqu<s n="complex_mi"/>NRoot_NRoot</r></p><par n="Noun"/>
</e>
<!--amancebamiento. Uywanakuy. -->
<e>
  <p><l>amancebamiento</l><r>uywa<s n="complex_mi"/>VRoot+Rzpr+Rflx+Inf</r></p><par n="Verb_main_inf"/>
</e>
<!--amante. Khuyaq, munaq, waylluq. -->
<e>
  <p><l>amante</l><r>khuya</r></p><par n="Verb_main_inf"/>
</e>
<!--amargo. P'uchqu, qamya. -->
<e>
  <p><l>amargo</l><r>p'uchqu</r></p><par n="Noun"/>
</e>
<!--amarillo. Q'illu. -->
<e>
  <p><l>amarillo</l><r>q'illu</r></p><par n="Noun"/>
</e>
<!--ambicioso. Munapayaq. -->
<e>
  <p><l>ambicioso</l><r>muna<s n="complex_mi"/>VRoot+MRep+Ag</r></p><par n="Verb_main_q"/>
</e>
<!--ambos. iskaynin. -->
<e>
  <p><l>ambos</l><r>iskay<s n="complex_mi"/>NRoot+3.Sg.Poss</r></p><par n="Noun"/>
</e>
<!--ambulante. Puriq_runa, purikuq.-->
<e>
  <p><l>ambulante</l><r>puri<s n="complex_mi"/>VRoot+Rflx+Ag</r></p><par n="Verb_main_q"/>
</e>
<!--amígdala. Amuqllu. -->
<e>
  <p><l>amígdala</l><r>amuqllu</r></p><par n="Noun"/>
</e>
<!--amo. Apu, wasiyuq. amu -->
<e>
  <p><l>amo</l><r>amu<s n="complex_mi"/>NRootES</r></p><par n="Noun"/>
</e>
<!--<e>
  <p><l>amo</l><r>wasi<s n="complex_mi"/>NRoot+Poss</r></p><par n="Noun"/>
</e>
<e>
  <p><l>amo</l><r>apu</r></p><par n="Noun"/>
</e>-->
<!--amor. Khuyay, munay.-->
<e>
  <p><l>amor</l><r>muna</r></p><par n="Verb_main_inf"/>
</e>
<!--ampolla. Phusullu, supullu. -->
<e>
  <p><l>ampolla</l><r>phusullu</r></p><par n="Noun"/>
</e>
<!--analfabeto. mana_ñawiyuq.-->
<e>
  <p><l>analfabeto</l><r>mana_ñawi<s n="complex_mi"/>Part_NRoot+Poss</r></p><par n="Noun"/>
</e>
<!--anciana.[+Fem] Paya.-->
<e>
  <p><l>anciano</l><r>paya</r></p><par n="Noun"/>
</e>
<!--ancho. hatun.-->
<e>
  <p><l>ancho</l><r>hatun</r></p><par n="Noun"/>
</e>
<!--andas. Rampa, wantuna.-->
<e>
  <p><l>andas</l><r>rampa</r></p><par n="Noun"/>
</e>
<!--andén. Pata.-->
<e>
  <p><l>andén</l><r>pata</r></p><par n="Noun"/>
</e>
<!--andrajoso. Thanta_runa.-->
<e>
  <p><l>andrajoso</l><r>thanta_runa<s n="complex_mi"/>NRoot_NRoot</r></p><par n="Noun"/>
</e>
<!--angina. Kunka_unquy.-->
<e>
  <p><l>angina</l><r>kunka_unqu<s n="complex_mi"/>NRoot_VRoot</r></p><par n="Verb_main_inf"/>
</e>
<!--angosto. Kichki, k'ikllu.-->
<e>
  <p><l>angosto</l><r>kichki</r></p><par n="Noun"/>
</e>
<!--ángulo. K'uchu.-->
<e>
  <p><l>ángulo</l><r>k'uchu</r></p><par n="Noun"/>
</e>
<!--angustia. Llaki, phuti.-->
<e>
  <p><l>angustia</l><r>phuti</r></p><par n="Noun"/>
</e>
<!--anillo. Siwi.-->
<e>
  <p><l>anillo</l><r>siwi</r></p><par n="Noun"/>
</e>
<!--ano. uquti.-->
<e>
  <p><l>ano</l><r>uquti</r></p><par n="Noun"/>
</e>
<!--anónimo. Mana_sutiyuq.-->
<e>
  <p><l>anónimo</l><r>mana_suti<s n="complex_mi"/>Part_NRoot+Poss</r></p><par n="Noun"/>
</e>
<!--ansia. Sinchi_munay.-->
<e>
  <p><l>ansia</l><r>sinchi_muna<s n="split"/><s n="complex_mi"/>NRoot_VRoot</r></p><par n="Verb_main_inf"/>
</e>
<!--antecesor. Ñawpaq_kaq. -->
<e>
  <p><l>antecesor</l><r>ñawpaq_ka<s n="complex_mi"/>NRoot_Copula+Ag</r></p><par n="Verb_main_q"/>
</e>
<!--anteojos. Qispi_ñawi. -->
<e>
  <p><l>anteojos</l><r>qispi_ñawi<s n="complex_mi"/>NRoot_NRoot</r></p><par n="Noun"/>
</e>
<!--anterior. Ñawpa.-->
<e>
  <p><l>anterior</l><r>ñawpa</r></p><par n="Noun"/>
</e>
<!--antiguo. Ñawpa. -->
<e>
  <p><l>antiguo</l><r>ñawpa</r></p><par n="Noun"/>
</e>
<!--antipatía. Chiqniy. -->
<e>
  <p><l>antipatía</l><r>chiqni</r></p><par n="Verb_main_inf"/>
</e>
<!--antojo. Munapakuy. -->
<e>
  <p><l>antojo</l><r>muna<s n="complex_mi"/>VRoot+Iprs+Rflx</r></p><par n="Verb_main_inf"/>
</e>
<!--antorcha. K'anchana.-->
<e>
  <p><l>antorcha</l><r>k'ancha</r></p><par n="Verb_main_na"/>
</e>
<!--antro. Mach'ay. -->
<e>
  <p><l>antro</l><r>mach'ay</r></p><par n="Noun"/>
</e>
<!--anual. Sapa_wata. -->
<e>
  <p><l>anual</l><r>sapa_wata<s n="complex_mi"/>NRoot_NRoot</r></p><par n="Noun"/>
</e>
<!--anverso. Uyan. -->
<e>
  <p><l>anverso</l><r>uya<s n="complex_mi"/>NRoot+3.Sg.Poss</r></p><par n="Noun"/>
</e>
<!--año. Wata.-->
<e>
  <p><l>año</l><r>wata</r></p><par n="Noun"/>
</e>
<!--añoso. Puqusqa. -->
<e>
  <p><l>añoso</l><r>puqu</r></p><par n="Verb_main_sqa"/>
</e>
<!--apacible. qasi_sunqu. -->
<e>
  <p><l>apacible</l><r>qasi_sunqu<s n="complex_mi"/>NRoot_NRoot</r></p><par n="Noun"/>
</e>
<!--apachurrado. ñut'usqa. -->
<e>
  <p><l>apachurrado</l><r>ñut'u</r></p><par n="Verb_main_sqa"/>
</e>
<!--apariencia. Rikch'ay. -->
<e>
  <p><l>apariencia</l><r>rikch'a</r></p><par n="Verb_main_inf"/>
</e>
<!--apenado. Llakisqa. -->
<e>
  <p><l>apenado</l><r>llaki</r></p><par n="Verb_main_sqa"/>
</e>
<!--apéndice. Yapana. -->
<e>
  <p><l>apéndice</l><r>yapa</r></p><par n="Verb_main_na"/>
</e>
<!--apertura. Kichana, kichakuy.-->
<e>
  <p><l>apertura</l><r>kicha</r></p><par n="Verb_main_na"/>
</e>
<!--apocado. Pisi_sunqu. -->
<e>
  <p><l>apocado</l><r>pisi_sunqu<s n="complex_mi"/>NRoot_NRoot</r></p><par n="Noun"/>
</e>
<!--apodo. hawa_suti.-->
<e>
  <p><l>apodo</l><r>hawa_suti<s n="complex_mi"/>NRoot_NRoot</r></p><par n="Noun"/>
</e>
<!--apostema. Ch'upu. -->
<e>
  <p><l>apostema</l><r>ch'upu</r></p><par n="Noun"/>
</e>
<!--apreciable. Khuyapaslla. -->
<e>
  <p><l>apreciable</l><r>khuyapaslla<s n="complex_mi"/>NRoot+Add+Lim</r></p><par n="Noun"/>
</e>
<!--aprendiz. Yachapakuq. -->
<e>
  <p><l>aprendiz</l><r>yacha<s n="complex_mi"/>VRoot+Iprs+Rflx+Ag</r></p><par n="Verb_main_q"/>
</e>
<!--aprisco. Kancha, qincha. -->
<e>
  <p><l>aprisco</l><r>kancha</r></p><par n="Noun"/>
</e>
<!--apto. Allin, kusa. -->
<e>
  <p><l>apto</l><r>allin</r></p><par n="Noun"/>
</e>
<!--araña. Kusi-kusi.-->
<e>
  <p><l>araña</l><r>kusi<s n="complex_mi"/>NRoot+DUPL</r></p><par n="Noun"/>
</e>
<!--árbol. Sach'a. -->
<e>
  <p><l>árbol</l><r>sach'a</r></p><par n="Noun"/>
</e>
<!--arcilla. Llank'i, mit'u. -->
<e>
  <p><l>arcilla</l><r>llank'i</r></p><par n="Noun"/>
</e>
<!--arco_iris. K'uychi. -->
<e>
  <p><l>arco_iris</l><r>k'uychi</r></p><par n="Noun"/>
</e>
<!--arena. Aqu, t'iyu. -->
<e>
  <p><l>arena</l><r>aqu</r></p><par n="Noun"/>
</e>
<!--aroma. Q'apay, misk'i_asnaq. -->
<e>
  <p><l>aroma</l><r>q'apa</r></p><par n="Verb_main_inf"/>
</e>
<!--arriba. Hanaq. -->
<e>
  <p><l>arriba</l><r>hanaq</r></p><par n="Noun"/>
</e>
<!--arroyo. huch'uy_mayu.-->
<e>
  <p><l>arroyo</l><r>huch'uy_mayu<s n="complex_mi"/>NRoot_NRoot</r></p><par n="Noun"/>
</e>
<!--arruga. Sip'u. -->
<e>
  <p><l>arruga</l><r>sip'u</r></p><par n="Noun"/>
</e>
<!--asa. hap'ina. -->
<e>
  <p><l>asa</l><r>hap'i</r></p><par n="Verb_main_na"/>
</e>
<!--asado. Kanka. -->
<e>
  <p><l>asado</l><r>kanka</r></p><par n="Noun"/>
</e>
<!--asco. Millay. -->
<e>
  <p><l>asco</l><r>millay</r></p><par n="Noun"/>
</e>
<!--ascua. Sansa. -->
<e>
  <p><l>ascua</l><r>sansa</r></p><par n="Noun"/>
</e>
<!--asiento. Tiyana. -->
<e>
  <p><l>asiento</l><r>tiya</r></p><par n="Verb_main_na"/>
</e>
<!--áspero. Qachqa. -->
<e>
  <p><l>áspero</l><r>qachqa</r></p><par n="Noun"/>
</e>
<!--atalaya. Qhawana.-->
<e>
  <p><l>atalaya</l><r>qhawa</r></p><par n="Verb_main_na"/>
</e>
<!--atrás. Qhipa.-->
<e>
  <p><l>atrás</l><r>qhipa</r></p><par n="Noun"/>
</e>
<!--avaricia. Mich'akuy. -->
<e>
  <p><l>avaricia</l><r>mich'a<s n="complex_mi"/>VRoot+Rflx+Inf</r></p><par n="Verb_main_inf"/>
</e>
<!--ave. Pisqu.-->
<e>
  <p><l>ave</l><r>pisq</r></p><par n="Noun"/>
</e>
<!--aviso. Willakuy. -->
<e>
  <p><l>aviso</l><r>willa<s n="complex_mi"/>VRoot+Rflx+Inf</r></p><par n="Verb_main_inf"/>
</e>
<!--ayer. Qayna_p'unchaw. -->
<e>
  <p><l>ayer</l><r>qayna_p'unchaw<s n="complex_mi"/>NRoot_NRoot</r></p><par n="Noun"/>
</e>
<!--ayuno. Sasi. -->
<e>
  <p><l>ayuno</l><r>sasi</r></p><par n="Noun"/>
</e>
<!--azuela. Llaqllana. -->
<e>
  <p><l>azuela</l><r>llaqlla</r></p><par n="Verb_main_na"/>
</e>
<!--azucena. Hamank'ay. -->
<e>
  <p><l>azucena</l><r>hamank'ay</r></p><par n="Noun"/>
</e>
<!--azul. Anqas.-->
<e>
  <p><l>azul</l><r>anqas</r></p><par n="Noun"/>
</e>
<!--baba. Llawsa. -->
<e>
  <p><l>baba</l><r>llawsa</r></p><par n="Noun"/>
</e>
<!--bacín. Hisp'ana. -->
<e>
  <p><l>bacín</l><r>hisp'a</r></p><par n="Verb_main_na"/>
</e>
<!--bajada. kinray. -->
<e>
  <p><l>bajada</l><r>kinray</r></p><par n="Noun"/>
</e>
<!--balanza. Aysana. -->
<e>
  <p><l>balanza</l><r>aysa</r></p><par n="Verb_main_na"/>
</e>
<!--baldío. Purun_allpa.-->
<e>
  <p><l>baldío</l><r>purun_allpa<s n="complex_mi"/>NRoot_NRoot</r></p><par n="Noun"/>
</e>
<!--baluarte. Pukara. -->
<e>
  <p><l>baluarte</l><r>pukara</r></p><par n="Noun"/>
</e>
<!--banda. Chimpa. -->
<e>
  <p><l>banda</l><r>chimpa</r></p><par n="Noun"/>
</e>
<!--bandido. Manchana_runa, waykakuq.-->
<e>
  <p><l>bandido</l><r>wayka<s n="complex_mi"/>VRoot+Rflx+Ag</r></p><par n="Verb_main_q"/>
</e>
<!--banquete. Mikhuna. -->
<e>
  <p><l>banquete</l><r>mikhu</r></p><par n="Verb_main_na"/>
</e>
<!--baño. Armakuna, mayllakuna. -->
<e>
  <p><l>baño</l><r>arma<s n="complex_mi"/>VRoot+Rflx+Obl</r></p><par n="Verb_main_na"/>
</e>
<!--barato. Chanin, pisilla.-->
<e>
  <p><l>barato</l><r>pisi<s n="complex_mi"/>NRoot+Lim</r></p><par n="Noun"/>
</e>
<!--barba. Sunkha, sapra. -->
<e>
  <p><l>barba</l><r>sunkha</r></p><par n="Noun"/>
</e>
<!--barbacoa. Pachamanka, watya. -->
<e>
  <p><l>barbacoa</l><r>watya</r></p><par n="Noun"/>
</e>
<!--barca. Wamp'u. -->
<e>
  <p><l>barca</l><r>wamp'u</r></p><par n="Noun"/>
</e>
<!--barranco. Q'asa (portillo, ranura?), wayq'u. -->
<e>
  <p><l>barranco</l><r>wayq'u</r></p><par n="Noun"/>
</e>
<!--barriga. Wiksa. -->
<e>
  <p><l>barriga</l><r>wiksa</r></p><par n="Noun"/>
</e>
<!--barro. T'uru, mitu. -->
<e>
  <p><l>barro</l><r>t'uru</r></p><par n="Noun"/>
</e>
<!--bastón. Tawna, k'aspi. -->
<e>
  <p><l>bastón</l><r>tawna</r></p><par n="Noun"/>
</e>
<!--basura. Q'upa, wanu. -->
<e>
  <p><l>basura</l><r>q'upa</r></p><par n="Noun"/>
</e>
<!--batalla. Awqay, maqanakuy. -->
<e>
  <p><l>batalla</l><r>awqa</r></p><par n="Verb_main_inf"/>
</e>
<!--batán. Maran, maray. -->
<e>
  <p><l>batán</l><r>maray</r></p><par n="Noun"/>
</e>
<!--bebida. Upyana. -->
<e>
  <p><l>bebida</l><r>upya</r></p><par n="Verb_main_na"/>
</e>
<!--belleza. Sumaq_kay. -->
<e>
  <p><l>belleza</l><r>sumaq_ka<s n="complex_mi"/>NRoot_Copula+Inf</r></p><par n="Verb_main_inf"/>
</e>
<!--benefactor. Allin_ruraq.-->
<e>
  <p><l>benefactor</l><r>allin_rura<s n="complex_mi"/>NRoot_NRoot</r></p><par n="Verb_main_q"/>
</e>
<!--beodo. Machaq, sinka.-->
<e>
  <p><l>beodo</l><r>sinka</r></p><par n="Noun"/>
</e>
<!--bicho. Uru, kuru.-->
<e>
  <p><l>bicho</l><r>kuru</r></p><par n="Noun"/>
</e>
<!--el bien. Allin kay (?).-->
<e>
  <p><l>bien</l><r>bien ka<s n="complex_mi"/>Copula+Inf</r></p><par n="Verb_main_inf"/>
</e>
<!-- bienestar.  Allin_kay,   allin_kawsay.-->
<e>
  <p><l>bienestar</l><r>allin_ka<s n="complex_mi"/>NRoot_Copula</r></p><par n="Verb_main"/>
</e>
<!--bienvenida. Sumaq_chaskiy. -->
<e>
  <p><l>bienvenida</l><r>sumaq_chaski<s n="complex_mi"/>NRoot_VRoot</r></p><par n="Verb_main_inf"/>
</e>
<!--bilis. Hayaqin. -->
<e>
  <p><l>bilis</l><r>hayaqin</r></p><par n="Noun"/>
</e>
<!--bisoño. Yachapakuq. -->
<e>
  <p><l>bisoño</l><r>yacha<s n="complex_mi"/>VRoot+Iprs+Rflx+Ag</r></p><par n="Verb_main_q"/>
</e>
<!--blanco. Yuraq. -->
<e>
  <p><l>blanco</l><r>yuraq</r></p><par n="Noun"/>
</e>
<!--blancura. Yuraq_kay. -->
<e>
  <p><l>blancura</l><r>yuraq<s n="complex_mi"/>Copula+Inf</r></p><par n="Verb_main_inf"/>
</e>
<!--bledo. Hat'aqu, qura. -->
<e>
  <p><l>bledo</l><r>hat'aqu</r></p><par n="Noun"/>
</e>
<!--boa. Amaru, wata_puñuq. -->
<e>
  <p><l>boa</l><r>amaru</r></p><par n="Noun"/>
</e>
<!--boca. Simi.-->
<e>
  <p><l>boca</l><r>simi</r></p><par n="Noun"/>
</e>
<!--bocio. Q'utu. -->
<e>
  <p><l>bocio</l><r>q'utu</r></p><par n="Noun"/>
</e>
<!--bofes. Surq'an, k'ipchan. -->
<e>
  <p><l>bofe</l><r>surq'an</r></p><par n="Noun"/>
</e>
<!--bola. Rumpu, sinku, ruyru. -->
<e>
  <p><l>bola</l><r>ruyru</r></p><par n="Noun"/>
</e>
<!--bolsa. Wayaqa, ch'uspa (bolsita). -->
<e>
  <p><l>bolsa</l><r>wayaqa</r></p><par n="Noun"/>
</e>
<!--<e>
  <p><l>bolsa</l><r>ch'uspa</r></p><par n="Noun"/>
</e>-->
<!--bonito. sumaq. -->
<e>
  <p><l>bonito</l><r>sumaq</r></p><par n="Noun"/>
</e>
<!--boñiga. Kharka, q'awa. -->
<e>
  <p><l>boñiga</l><r>kharka</r></p><par n="Noun"/>
</e>
<!--borde. Patan. -->
<e>
  <p><l>borde</l><r>pata<s n="complex_mi"/>NRoot+3.Sg.Poss</r></p><par n="Noun"/>
</e>
<!--borrachera. Machay, upyay, sinkay. -->
<e>
  <p><l>borrachera</l><r>macha</r></p><par n="Verb_main_inf"/>
</e>
<!--borracho. Machasqa, upyasqa, sinkasqa. -->
<e>
  <p><l>borracho</l><r>macha</r></p><par n="Verb_main_sqa"/>
</e>
<!--bosque. Sach'a-sach'a.-->
<e>
  <p><l>bosque</l><r>sach'a<s n="complex_mi"/>NRoot+DUPL</r></p><par n="Noun"/>
</e>
<!--bosta_de_vaca: q'awa.-->
<e>
  <p><l>bosta_de_vaca</l><r>q'awa</r></p><par n="Noun"/>
</e>
<!--bosta_de_equino: uchha.-->
<e>
  <p><l>bosta_de_equino</l><r>uchha</r></p><par n="Noun"/>
</e>
<!--bosta_de_ovino: taqya.-->
<e>
  <p><l>bosta_de_ovino</l><r>taqya</r></p><par n="Noun"/>
</e>
<!--brasa. Sansa, nina. -->
<e>
  <p><l>brasa</l><r>sansa</r></p><par n="Noun"/>
</e>
<!--bravo. Phiña, phiñasqa. -->
<e>
  <p><l>bravo</l><r>phiña</r></p><par n="Noun"/>
</e>
<!--brazo. Rikra. -->
<e>
  <p><l>brazo</l><r>rikra</r></p><par n="Noun"/>
</e>
<!--breve. Hukpachalla, utqhalla.-->
<e>
  <p><l>breve</l><r>huk<s n="complex_mi"/>NRootNUM+Abtmp+Lim</r></p><par n="Noun"/>
</e>
<!--broma. Pukllay, sawkay. -->
<e>
  <p><l>broma</l><r>sawka</r></p><par n="Verb_main_inf"/>
</e>
<!--brujo. Layqa, musyaq. -->
<e>
  <p><l>brujo</l><r>layqa</r></p><par n="Noun"/>
</e>
<!--bruma. Phuyu, wapsiy. -->
<e>
  <p><l>bruma</l><r>phuyu</r></p><par n="Noun"/>
</e>
<!--buba. Wanthi. -->
<e>
  <p><l>buba</l><r>wanthi</r></p><par n="Noun"/>
</e>
<!--buche. Q'utu, uksu. -->
<e>
  <p><l>buche</l><r>uksu</r></p><par n="Noun"/>
</e>
<!--bueno. Alli, allin. -->
<e>
  <p><l>bueno</l><r>allin</r></p><par n="Noun"/>
</e>
<!--bufón. Asichikuq, sawka. -->
<e>
  <p><l>bufón</l><r>asi<s n="complex_mi"/>VRoot+Caus+Rflx+Ag</r></p><par n="Verb_main_q"/>
</e>
<!--buho. Tuku, ch'usiq. -->
<e>
  <p><l>buho</l><r>tuku</r></p><par n="Noun"/>
</e>
<!--bulto. Q'ipi, palta, saway. -->
<e>
  <p><l>bulto</l><r>q'ipi</r></p><par n="Noun"/>
</e>
<!--burla. Sawka, pukllay (juego?). -->
<e>
  <p><l>burla</l><r>sawka</r></p><par n="Noun"/>
</e>
<!--caballero. Wiraqucha; q'ala. -->
<e>
  <p><l>caballero</l><r>wiraqucha</r></p><par n="Noun"/>
</e>
<!--caballo. Kawallu, hatun_uywa.-->
<e>
  <p><l>caballo</l><r>kawallu</r></p><par n="Noun"/>
</e>
<!--cabana. Ch'uklla. -->
<e>
  <p><l>cabana</l><r>ch'uklla</r></p><par n="Noun"/>
</e>
<!--cabecera. Sawna. -->
<e>
  <p><l>cabecera</l><r>sawna</r></p><par n="Noun"/>
</e>
<!--cabello. Chukcha. -->
<e>
  <p><l>cabello</l><r>chukcha</r></p><par n="Noun"/>
</e>
<!--cabeza. Uma.-->
<e>
  <p><l>cabeza</l><r>uma</r></p><par n="Noun"/>
</e>
<!--cabrillas. Qullqa, quyllur, qanchis_quyllur. -->
<e>
  <p><l>cabrillas</l><r>qullqa</r></p><par n="Noun"/>
</e>
<!--cabuya. Ch'awar, paqpa. -->
<e>
  <p><l>cabuya</l><r>paqpa</r></p><par n="Noun"/>
</e>
<!--cada. Sapa. -->
<e>
  <p><l>cada</l><r>sapa</r></p><par n="Noun"/>
</e>
<!--cadáver. Aya, wañu.-->
<e>
  <p><l>cadáver</l><r>aya</r></p><par n="Noun"/>
</e>
<!--caca. Aka, ismay.-->
<e>
  <p><l>caca</l><r>aka</r></p><par n="Noun"/>
</e>
<!--cadera. Siki_pata.-->
<e>
  <p><l>cadera</l><r>siki_pata<s n="complex_mi"/>NRoot_NRoot</r></p><par n="Noun"/>
</e>
<!--cal. Isku.-->
<e>
  <p><l>cal</l><r>isku</r></p><par n="Noun"/>
</e>
<!--calavera. Aya_uma, uma_tullu.-->
<e>
  <p><l>calavera</l><r>aya_uma<s n="complex_mi"/>NRoot_NRoot</r></p><par n="Noun"/>
</e>
<!--calofrío. Chukchuy, katkatyay.(tiritar)-->
<e>
  <p><l>calofrío</l><r>chukchu</r></p><par n="Verb_main_inf"/>
</e>
<!--calor. Ruphay.-->
<e>
  <p><l>calor</l><r>rupha</r></p><par n="Verb_main_inf"/>
</e>
<!--calumnia. Tumpay, huchachay. -->
<e>
  <p><l>calumnia</l><r>tumpa</r></p><par n="Verb_main_inf"/>
</e>
<!--calvo. P'aqla_uma, q'ala_uma.-->
<e>
  <p><l>calvo</l><r>q'ala_uma<s n="complex_mi"/>NRoot_NRoot</r></p><par n="Noun"/>
</e>
<!--cama. Puñuna, kawitu. -->
<e>
  <p><l>cama</l><r>puñu</r></p><par n="Verb_main_na"/>
</e>
<!--camarada. Riqsinakuq_masi, khuyaq_masi; yanasa. just masi?-->
<e>
  <p><l>camarada</l><r>masi</r></p><par n="Noun"/>
</e>
<!--camarón. Yukra.-->
<e>
  <p><l>camarón</l><r>yukra</r></p><par n="Noun"/>
</e>
<!--camilla. Chakana, wantukuna.-->
<e>
  <p><l>camilla</l><r>wantu</r></p><par n="Verb_main_na"/>
</e>
<!--camino. Ñan, purina. -->
<e>
  <p><l>camino</l><r>ñan</r></p><par n="Noun"/>
</e>
<!--camisa. Unkhu, ukhu_p'acha.-->
<e>
  <p><l>camisa</l><r>unkhu</r></p><par n="Noun"/>
</e>
<!--camote. Apichu, misk'i_papa. -->
<e>
  <p><l>camote</l><r>apichu</r></p><par n="Noun"/>
</e>
<!--campo. Pampa, purun. -->
<e>
  <p><l>campo</l><r>pampa</r></p><par n="Noun"/>
</e>
<!--cana. Suqu.-->
<e>
  <p><l>cana</l><r>suqu</r></p><par n="Noun"/>
</e>
<!--canal. Rarqa, yarqha, pincha.-->
<e>
  <p><l>canal</l><r>yarqha</r></p><par n="Noun"/>
</e>
<!--canalla. Millay_runa. -->
<e>
  <p><l>canalla</l><r>millay_runa<s n="complex_mi"/>NRoot_NRoot</r></p><par n="Noun"/>
</e>
<!--cancha. Hamk'a, kamcha.-->
<e>
  <p><l>cancha</l><r>hamk'a</r></p><par n="Noun"/>
</e>
<!--canchón. Kancha.-->
<e>
  <p><l>canchón</l><r>kancha</r></p><par n="Noun"/>
</e>
<!--candela. Sansa, nina. -->
<e>
  <p><l>candela</l><r>nina</r></p><par n="Noun"/>
</e>
<!--canilla. Chaki_tullu.-->
<e>
  <p><l>canilla</l><r>chaki_tullu<s n="complex_mi"/>NRoot_NRoot</r></p><par n="Noun"/>
</e>
<!--canoa. Wamp'u.-->
<e>
  <p><l>canoa</l><r>wamp'u</r></p><par n="Noun"/>
</e>
<!--cántaro. P'uyñu; urpu.-->
<e>
  <p><l>cántaro</l><r>p'uyñu</r></p><par n="Noun"/>
</e>
<!--capa. Yaqulla.-->
<e>
  <p><l>capa</l><r>yaqu<s n="complex_mi"/>NRoot+Lim</r></p><par n="Noun"/>
</e>
<!--cara. Uya.-->
<e>
  <p><l>cara</l><r>uya</r></p><par n="Noun"/>
</e>
<!--caracol. Ch'uru.-->
<e>
  <p><l>caracol</l><r>ch'uru</r></p><par n="Noun"/>
</e>
<!--caracha. Qaracha.-->
<e>
  <p><l>caracha</l><r>qaracha</r></p><par n="Noun"/>
</e>
<!--carbón. K'illimsa.-->
<e>
  <p><l>carbón</l><r>k'illimsa</r></p><par n="Noun"/>
</e>
<!--cárcel. Watay_wasi, samkay.-->
<e>
  <p><l>cárcel</l><r>wata_wasi<s n="complex_mi"/>VRoot+Inf_NRoot</r></p><par n="Noun"/>
</e>
<!--carcoma. Thuta, puyu.-->
<e>
  <p><l>carcoma</l><r>thuta</r></p><par n="Noun"/>
</e>
<!--cárdeno. Q'uyu.-->
<e>
  <p><l>cárdeno</l><r>q'uyu</r></p><par n="Noun"/>
</e>
<!--carestía. Muchuy, wanay.-->
<e>
  <p><l>carestía</l><r>muchu</r></p><par n="Verb_main_inf"/>
</e>
<!--carga. Winay(meter,introducir?), saway (casarse?). q'ipi?-->
<e>
  <p><l>carga</l><r>q'ipi</r></p><par n="Noun"/>
</e>
<!--caricia. Waylluy, khuyapay.-->
<e>
  <p><l>caricia</l><r>wayllu</r></p><par n="Verb_main_inf"/>
</e>
<!--cariño. Khuyay, munaychay.-->
<e>
  <p><l>cariño</l><r>muna<s n="complex_mi"/>VRoot+Inf+Fact+Inf</r></p><par n="Verb_main_inf"/>
</e>
<!--carnaval. Hatun_pukllay.(?)-->
<e>
  <p><l>carnaval</l><r>hatun_puklla<s n="complex_mi"/>NRoot_VRoot</r></p><par n="Verb_main_inf"/>
</e>
<!--carne. Aycha.-->
<e>
  <p><l>carne</l><r>aycha</r></p><par n="Noun"/>
</e>
<!--caro. Ancha_chaniyuq.-->
<e>
  <p><l>caro</l><r>ancha_chani<s n="complex_mi"/>NRoot_NRoot+Poss</r></p><par n="Noun"/>
</e>
<!--carta. Qillqa.-->
<e>
  <p><l>carta</l><r>qillqa</r></p><par n="Noun"/>
</e>
<!--carrillo. K'aklla, uya.(cara)-->
<e>
  <p><l>carrillo</l><r>k'aklla</r></p><par n="Noun"/>
</e>
<!--carrizo. Suqus.-->
<e>
  <p><l>carrizo</l><r>suqus</r></p><par n="Noun"/>
</e>
<!--casa. Wasi.-->
<e>
  <p><l>casa</l><r>wasi</r></p><par n="Noun"/>
</e>
<!--cascada. Phaqcha. -->
<e>
  <p><l>cascada</l><r>phaqcha</r></p><par n="Noun"/>
</e>
<!--cascajo. Suqlla_rumi. -->
<e>
  <p><l>cascajo</l><r>suqlla_rumi<s n="complex_mi"/>NRoot_NRoot</r></p><par n="Noun"/>
</e>
<!--cascara. Qara. -->
<e>
  <p><l>cascara</l><r>qara</r></p><par n="Noun"/>
</e>
<!--caserío. Wasi_wasi. -->
<e>
  <p><l>caserío</l><r>wasi<s n="complex_mi"/>NRoot+DUPL</r></p><par n="Noun"/>
</e>
<!--caserón. Raqay.(?) -->
<e>
  <p><l>caserón</l><r>raqay</r></p><par n="Noun"/>
</e>
<!--casta. Ayllu, yawar, rikch'aq. -->
<e>
  <p><l>casta</l><r>rikch'a</r></p><par n="Verb_main_inf"/>
</e>
<!--castaño. Ch'umpi.-->
<e>
  <p><l>castaño</l><r>ch'umpi</r></p><par n="Noun"/>
</e>
<!--catarro. Chhulli_unquy.-->
<e>
  <p><l>catarro</l><r>chhulli_unqu<s n="complex_mi"/>NRoot_VRoot</r></p><par n="Verb_main_inf"/>
</e>
<!--catre. Kawitu, sirina. -->
<e>
  <p><l>catre</l><r>siri</r></p><par n="Verb_main_na"/>
</e>
<!--caverna. Mach'ay.-->
<e>
  <p><l>caverna</l><r>mach'ay</r></p><par n="Noun"/>
</e>
<!--caza. Chaku.-->
<e>
  <p><l>caza</l><r>chaku</r></p><par n="Noun"/>
</e>
<!--cecina. Ch'arki.-->
<e>
  <p><l>cecina</l><r>ch'arki</r></p><par n="Noun"/>
</e>
<!--cedazo. Suysuna.-->
<e>
  <p><l>cedazo</l><r>suysu</r></p><par n="Verb_main_na"/>
</e>
<!--ceja. Qhisipra, qhichipra.-->
<e>
  <p><l>ceja</l><r>qhichipra</r></p><par n="Noun"/>
</e>
<!--celaje. Antaqa, antay_ruphay. (antay=cobre)-->
<e>
  <p><l>celaje</l><r>antay_rupha<s n="complex_mi"/>NRoot_VRoot</r></p><par n="Verb_main_inf"/>
</e>
<!--cementerio. Ayap_samanan, aya_pampana.-->
<e>
  <p><l>cementerio</l><r>aya_pampa<s n="complex_mi"/>NRoot_VRoot</r></p><par n="Verb_main_na"/>
</e>
<!--ceniza. Uchpha.-->
<e>
  <p><l>ceniza</l><r>uchpha</r></p><par n="Noun"/>
</e>
<!--centella. Lliplliq, achikyaq.-->
<e>
  <p><l>centella</l><r>lliplli</r></p><par n="Verb_main_q"/>
</e>
<!--centena. Pachak.-->
<e>
  <p><l>centena</l><r>pachak<s n="complex_mi"/>NRootNUM</r></p><par n="Noun"/>
</e>
<!--centro. Chawpi.-->
<e>
  <p><l>centro</l><r>chawpi</r></p><par n="Noun"/>
</e>
<!--cera. Mapa.-->
<e>
  <p><l>cera</l><r>mapa</r></p><par n="Noun"/>
</e>
<!--cerco. Qincha.-->
<e>
  <p><l>cerco</l><r>qincha</r></p><par n="Noun"/>
</e>
<!--cerdo. Khuchi.-->
<e>
  <p><l>cerdo</l><r>khuchi</r></p><par n="Noun"/>
</e>
<!--cernícalo. K'illichu, k'illiwara.-->
<e>
  <p><l>cernícalo</l><r>k'illichu</r></p><par n="Noun"/>
</e>
<!--cerradura. Wichq'ana.-->
<e>
  <p><l>cerradura</l><r>wichq'a</r></p><par n="Verb_main_na"/>
</e>
<!--cerro. Urqu.-->
<e>
  <p><l>cerro</l><r>urqu</r></p><par n="Noun"/>
</e>
<!--certeza. Sut'inmanta_yachay.-->
<e>
  <p><l>certeza</l><r>sut'i_yacha<s n="split"/><s n="complex_mi"/>NRoot+3.Sg.Poss+Abl_VRoot</r></p><par n="Verb_main_inf"/>
</e>
<!--cerumen. Rinri_wira.-->
<e>
  <p><l>cerumen</l><r>rinri_wira<s n="complex_mi"/>NRoot_NRoot</r></p><par n="Noun"/>
</e>
<!--césped. Ch'ampa.-->
<e>
  <p><l>césped</l><r>ch'ampa</r></p><par n="Noun"/>
</e>
<!--cesto. Runku.-->
<e>
  <p><l>cesto</l><r>runku</r></p><par n="Noun"/>
</e>
<!--cicatriz. Q'illa, sira.-->
<e>
  <p><l>cicatriz</l><r>q'illa</r></p><par n="Noun"/>
</e>
<!--ciego. Ñawsa, mana_ñawiyuq.-->
<e>
  <p><l>ciego</l><r>ñawsa</r></p><par n="Noun"/>
</e>
<!--cielo. Hanaq_pacha.-->
<e>
  <p><l>cielo</l><r>hanaq_pacha<s n="complex_mi"/>NRoot_NRoot</r></p><par n="Noun"/>
</e>
<!--cieno. T'uru_t'uru. -->
<e>
  <p><l>cieno</l><r>t'uru<s n="complex_mi"/>NRoot+DUPL</r></p><par n="Noun"/>
</e>
<!--cierto. Chiqan, sut'illa. -->
<e>
  <p><l>cierto</l><r>sut'i<s n="complex_mi"/>NRoot+Lim</r></p><par n="Noun"/>
</e>
<!--ciervo. Lluychu. -->
<e>
  <p><l>ciervo</l><r>lluychu</r></p><par n="Noun"/>
</e>
<!--cigarra. Qisqis. -->
<e>
  <p><l>cigarra</l><r>qisqis</r></p><par n="Noun"/>
</e>
<!--cintura. Wiqaw. -->
<e>
  <p><l>cintura</l><r>wiqaw</r></p><par n="Noun"/>
</e>
<!--ciudad. Hatun_llaqta. -->
<e>
  <p><l>ciudad</l><r>hatun_llaqta<s n="complex_mi"/>NRoot_NRoot</r></p><par n="Noun"/>
</e>
<!--cizaña. Qura. -->
<e>
  <p><l>cizaña</l><r>qura</r></p><par n="Noun"/>
</e>
<!--clara_del_huevo: runtup_yuraqnin.-->
<e>
  <p><l>clara_del_huevo</l><r>runtu_yuraq<s n="complex_mi"/>NRoot+Gen_NRoot+3.Sg.Poss</r></p><par n="Noun"/>
</e>
<!--clase. Rikch'aq. -->
<e>
  <p><l>clase</l><r>rikch'a</r></p><par n="Verb_main_q"/>
</e>
<!--cobarde. Llaklla, pisi_sunqu, manchakuq. -->
<e>
  <p><l>cobarde</l><r>mancha<s n="complex_mi"/>VRoot+Rflx+Ag</r></p><par n="Verb_main_q"/>
</e>
<!--cobardía. Llakllay, manchay.-->
<e>
  <p><l>cobardía</l><r>lluklla</r></p><par n="Verb_main_inf"/>
</e>
<!--cobre. Anta. -->
<e>
  <p><l>cobre</l><r>anta</r></p><par n="Noun"/>
</e>
<!--coca. Kuka. -->
<e>
  <p><l>coca</l><r>kuka</r></p><par n="Noun"/>
</e>
<!--codo. Kuchus, kuchuchu.-->
<e>
  <p><l>codo</l><r>kuchus</r></p><par n="Noun"/>
</e>
<!--cogote. Much'u. -->
<e>
  <p><l>cogote</l><r>much'u</r></p><par n="Noun"/>
</e>
<!--cojo. Hank'a, wiqru. -->
<e>
  <p><l>cojo</l><r>wiqru</r></p><par n="Noun"/>
</e>
<!--cola: chupa.-->
<e>
  <p><l>cola</l><r>chupa</r></p><par n="Noun"/>
</e>
<!--colecta. Tanta. -->
<e>
  <p><l>colecta</l><r>tanta</r></p><par n="Noun"/>
</e>
<!--colega. Masi, kaq_masi. -->
<e>
  <p><l>colega</l><r>masi</r></p><par n="Noun"/>
</e>
<!--cólera. Phiñay, phiñakuy.-->
<e>
  <p><l>cólera</l><r>phiña</r></p><par n="Verb_main_inf"/>
</e>
<!--colibrí. Q'inti. -->
<e>
  <p><l>colibrí</l><r>q'inti</r></p><par n="Noun"/>
</e>
<!--cólico. Wiksa_nanay. -->
<e>
  <p><l>cólico</l><r>wiksa_nana<s n="complex_mi"/>NRoot_VRoot</r></p><par n="Verb_main_inf"/>
</e>
<!--colmillo. Waqsa. -->
<e>
  <p><l>colmillo</l><r>waqsa</r></p><par n="Noun"/>
</e>
<!--columpio. Wayllunk'ukuna, wayllunchakuna. -->
<e>
  <p><l>columpio</l><r>wayllunk'u<s n="complex_mi"/>VRoot+Rflx+Obl</r></p><par n="Verb_main_na"/>
</e>
<!--collar. Wallqa, kunka_watu. -->
<e>
  <p><l>collar</l><r>wallqa</r></p><par n="Noun"/>
</e>
<!--comadreja. Achuqalla, unchuchukuy.-->
<e>
  <p><l>comadreja</l><r>achuqalla</r></p><par n="Noun"/>
</e>
<!--comezón. Siqsi. -->
<e>
  <p><l>comezón</l><r>siqsi</r></p><par n="Noun"/>
</e>
<!--comida. Mikhuy, mikhuna.-->
<e>
  <p><l>comida</l><r>mikhu</r></p><par n="Verb_main_na"/>
</e>
<!--comienzo. Qallariynin. qallariy (?)-->
<e>
  <p><l>comienzo</l><r>qalla<s n="complex_mi"/>VRoot+Inch</r></p><par n="Verb_main_inf"/>
</e>
<!--compañero. Masi.-->
<e>
  <p><l>compañero</l><r>masi</r></p><par n="Noun"/>
</e>
<!--compatriota. Llaqtamasi, llaqtapura. -->
<e>
  <p><l>compatriota</l><r>llaqta_masi<s n="complex_mi"/>NRoot_NRoot</r></p><par n="Noun"/>
</e>
<!--comunidad. Ayllu, llaqtantin. -->
<e>
  <p><l>comunidad</l><r>ayllu</r></p><par n="Noun"/>
</e>
<!--condiscípulo. Yachaq_masi.-->
<e>
  <p><l>condiscípulo</l><r>yacha_masi<s n="complex_mi"/>VRoot+Ag_NRoot</r></p><par n="Noun"/>
</e>
<!--cóndor. Kuntur. -->
<e>
  <p><l>cóndor</l><r>kuntur</r></p><par n="Noun"/>
</e>
<!--confín. Tukuynin, p'uchu_kaynin.-->
<e>
  <p><l>confín</l><r>tuku<s n="complex_mi"/>VRoot+Inf+3.Sg.Poss</r></p><par n="Verb_main_inf"/>
</e>
<!--confluencia. Tinkuy, tupay. -->
<e>
  <p><l>confluencia</l><r>tupa</r></p><par n="Verb_main_inf"/>
</e>
<!--confronta. Tinkuchiy. -->
<e>
  <p><l>confronta</l><r>tinku<s n="complex_mi"/>VRoot+Caus+Inf</r></p><par n="Verb_main_inf"/>
</e>
<!--congoja. Llaki, phuti. -->
<e>
  <p><l>congoja</l><r>llaki</r></p><par n="Noun"/>
</e>
<!--consanguíneo. Yawar_masi, ayllu_masi. -->
<e>
  <p><l>consanguíneo</l><r>yawar_masi<s n="complex_mi"/>NRoot_NRoot</r></p><par n="Noun"/>
</e>
<!--consejo. Kunay, willay, kamachiy.-->
<e>
  <p><l>consejo</l><r>kuna</r></p><par n="Verb_main_inf"/>
</e>
<!--contador. Yupaq.-->
<e>
  <p><l>contador</l><r>yupa</r></p><par n="Verb_main_q"/>
</e>
<!--contento. Kusi_sunqu, hawka.-->
<e>
  <p><l>contento</l><r>kusi_sunqu<s n="complex_mi"/>NRoot_NRoot</r></p><par n="Noun"/>
</e>
<!--contienda. Maqanakuy. -->
<e>
  <p><l>contienda</l><r>maqa<s n="complex_mi"/>VRoot+Rzpr+Rflx+Inf</r></p><par n="Verb_main_inf"/>
</e>
<!--contorno. Muyuntin, muyuriqnin. muyuriq (?)-->
<e>
  <p><l>contorno</l><r>muyu<s n="complex_mi"/>VRoot+Inch+Ag</r></p><par n="Verb_main_q"/>
</e>
<!--contumaz. K'ullu_sunqu, munasqan_ruraq. (?)-->
<e>
  <p><l>contumaz</l><r>k'ullu_sunqu<s n="complex_mi"/>NRoot_NRoot</r></p><par n="Noun"/>
</e>
<!--copioso. Sinchi, achkha, nanaq.-->
<e>
  <p><l>copioso</l><r>achkha</r></p><par n="Noun"/>
</e>
<!--corazón. Sunqu. -->
<e>
  <p><l>corazón</l><r>sunqu</r></p><par n="Noun"/>
</e>
<!--corona. Pillu. -->
<e>
  <p><l>corona</l><r>pillu</r></p><par n="Noun"/>
</e>
<!--corral. Kancha, qincha.-->
<e>
  <p><l>corral</l><r>kancha</r></p><par n="Noun"/>
</e>
<!--correo. Chaski, qillqa_apaq. -->
<e>
  <p><l>correo</l><r>chaski</r></p><par n="Noun"/>
</e>
<!--corteza. Qara. -->
<e>
  <p><l>corteza</l><r>qara</r></p><par n="Noun"/>
</e>
<!--cosa. Ima. -->
<e>
  <p><l>cosa</l><r>ima</r></p><par n="Noun"/>
</e>
<!--cosecha. Kusicha, kuhichu, kallchay.(cosechar tallos) -->
<e>
  <p><l>cosecha</l><r>kusicha</r></p><par n="Noun"/>
</e>
<!--cosquilla. Chikuchay. -->
<e>
  <p><l>cosquilla</l><r>chikucha</r></p><par n="Verb_main_inf"/>
</e>
<!--costado. Waqta, rikra. -->
<e>
  <p><l>costado</l><r>waqta</r></p><par n="Noun"/>
</e>
<!--costa. Mama_qucha_patan, hatun_quchap_patan.-->
<e>
  <p><l>costa</l><r>hatun_qucha_pata<s n="complex_mi"/>NRoot_NRoot+Gen_NRoot+3.Sg.Poss</r></p><par n="Noun"/>
</e>
<!--costal. Kutama, runku. -->
<e>
  <p><l>costal</l><r>kutama</r></p><par n="Noun"/>
</e>
<!--costilla. Waqta_tullu. -->
<e>
  <p><l>costilla</l><r>waqta_tullu<s n="complex_mi"/>NRoot_NRoot</r></p><par n="Noun"/>
</e>
<!--costra. Qara,(piel) k'iri (herida). k'iri qara (?)  -->
<e>
  <p><l>costra</l><r>k'iri_qara<s n="complex_mi"/>NRoot_NRoot</r></p><par n="Noun"/>
</e>
<!--costura. Sirana, sirasqa.-->
<e>
  <p><l>costura</l><r>sira</r></p><par n="Verb_main_sqa"/>
</e>
<!--cotidiano. Sapa_p'unchaw. -->
<e>
  <p><l>cotidiano</l><r>sapa_p'unchaw<s n="complex_mi"/>NRoot_NRoot</r></p><par n="Noun"/>
</e>
<!--coz. Hayt'ay. -->
<e>
  <p><l>coz</l><r>hayt'a</r></p><par n="Verb_main_inf"/>
</e>
<!--cráneo. Uman_tullu. (uma_tullu)? -->
<e>
  <p><l>cráneo</l><r>uma_tullu<s n="complex_mi"/>NRoot_NRoot</r></p><par n="Noun"/>
</e>
<!--creador. Kamaq, paqarichiq, ruraq. -->
<e>
  <p><l>creador</l><r>kama<s n="complex_mi"/>VRoot+Caus+Ag</r></p><par n="Verb_main_q"/>
</e>
<!--luna_creciente. wiñaq_killa. -->
<e>
  <p><l>luna_creciente</l><r>wiña_killa<s n="complex_mi"/>VRoot+Ag_NRoot</r></p><par n="Noun"/>
</e>
<!--crepúsculo. Tutaykuy. -->
<e>
  <p><l>crepúsculo</l><r>tuta<s n="complex_mi"/>VRoot+Aff+Inf</r></p><par n="Verb_main_inf"/>
</e>
<!--crespo. K'uspa. -->
<e>
  <p><l>crespo</l><r>k'uspa</r></p><par n="Noun"/>
</e>
<!--cresta. K'akara. -->
<e>
  <p><l>cresta</l><r>k'akara</r></p><par n="Noun"/>
</e>
<!--cría. Wawa, uña. -->
<e>
  <p><l>cría</l><r>uña</r></p><par n="Noun"/>
</e>
<!--criado. Yana, uywa.-->
<e>
  <p><l>criado</l><r>uywa</r></p><par n="Noun"/>
</e>
<!--criatura. Llullu_wawa, ñuñuq_wawa. (sólo en sentido de 'bebé'!)-->
<e>
  <p><l>criatura</l><r>llullu_wawa<s n="complex_mi"/>NRoot_NRoot</r></p><par n="Noun"/>
</e>
<!--criba. Suysuna. -->
<e>
  <p><l>criba</l><r>suysu</r></p><par n="Verb_main_na"/>
</e>
<!--crimen. Hatun_hucha. -->
<e>
  <p><l>crimen</l><r>hatun_hucha<s n="complex_mi"/>NRoot_NRoot</r></p><par n="Noun"/>
</e>
<!--cristal. Qispi. -->
<e>
  <p><l>cristal</l><r>qispi</r></p><par n="Noun"/>
</e>
<!--crudo. Chawa, mana_chayasqa, llullu.-->
<e>
  <p><l>crudo</l><r>chawa</r></p><par n="Noun"/>
</e>
<!--cucharón. Wislla.-->
<e>
  <p><l>cucharón</l><r>wislla</r></p><par n="Noun"/>
</e>
<!--cuello. Kunka, tunquri.-->
<e>
  <p><l>cuello</l><r>kunka</r></p><par n="Noun"/>
</e>
<!--cuerda. Waskha, q'aytu.-->
<e>
  <p><l>cuerda</l><r>waskha</r></p><par n="Noun"/>
</e>
<!--cuerno. Waqra.-->
<e>
  <p><l>cuerno</l><r>waqra</r></p><par n="Noun"/>
</e>
<!--cuero. Qara.-->
<e>
  <p><l>cuero</l><r>qara</r></p><par n="Noun"/>
</e>
<!--cuerpo. Ukhu; aycha; kurku.-->
<e>
  <p><l>cuerpo</l><r>ukhu</r></p><par n="Noun"/>
</e>
<!--cuesta: siqana, wichana (cuesta arriba).-->
<e>
  <p><l>cuesta</l><r>siqa</r></p><par n="Verb_main_na"/>
</e>
<!--cuesta: uraykuna. (cuesta abajo)-->
<e>
  <p><l>cuesta</l><r>ura<s n="complex_mi"/>VRoot+Aff+Obl</r></p><par n="Verb_main_na"/>
</e>
<!--cueva. Mach'ay. -->
<e>
  <p><l>cueva</l><r>mach'ay</r></p><par n="Noun"/>
</e>
<!--culebra. Machaqway. -->
<e>
  <p><l>culebra</l><r>machaqway</r></p><par n="Noun"/>
</e>
<!--culén (planta). Wallwa. -->
<e>
  <p><l>culén</l><r>wallwa</r></p><par n="Noun"/>
</e>
<!--culo. Siki. -->
<e>
  <p><l>culo</l><r>siki</r></p><par n="Noun"/>
</e>
<!--culpa. Hucha. -->
<e>
  <p><l>culpa</l><r>hucha</r></p><par n="Noun"/>
</e>
<!--cumbre. Uma.-->
<e>
  <p><l>cumbre</l><r>uma</r></p><par n="Noun"/>
</e>
<!--cuna. K'iraw. -->
<e>
  <p><l>cuna</l><r>k'iraw</r></p><par n="Noun"/>
</e>
<!--cuota. Tanta_qullqi.-->
<e>
  <p><l>cuota</l><r>tanta_qullqi<s n="complex_mi"/>NRoot_NRoot</r></p><par n="Noun"/>
</e>
<!--curandero. Hampiq. -->
<e>
  <p><l>curandero</l><r>hampi</r></p><par n="Verb_main_q"/>
</e>
<!--curvo. Q'iwi. -->
<e>
  <p><l>curvo</l><r>q'iwi</r></p><par n="Noun"/>
</e>
<!--cuy. Quwi.-->
<e>
  <p><l>cuy</l><r>quwi</r></p><par n="Noun"/>
</e>
<!--chancro. Wanthi. -->
<e>
  <p><l>chancro</l><r>wanthi</r></p><par n="Noun"/>
</e>
<!--chancho. Khuchi. -->
<e>
  <p><l>chancho</l><r>khuchi</r></p><par n="Noun"/>
</e>
<!--charco. Huq'u-huq'u; qucha.-->
<e>
  <p><l>charco</l><r>huq'u<s n="complex_mi"/>NRoot+DUPL</r></p><par n="Noun"/>
</e>
<!--charlatán. Rimaysapa, llumpay_rimaq. -->
<e>
  <p><l>charlatán</l><r>rima<s n="complex_mi"/>VRoot+Inf+MPoss</r></p><par n="Verb_main_inf"/>
</e>
<!--chicote. Hasut'i, waqtana.-->
<e>
  <p><l>chicote</l><r>hasut'i</r></p><par n="Noun"/>
</e>
<!--chicha. Aqha. -->
<e>
  <p><l>chicha</l><r>aqha</r></p><par n="Noun"/>
</e>
<!--chichón. Punkisqa.-->
<e>
  <p><l>chichón</l><r>punki</r></p><par n="Verb_main_sqa"/>
</e>
<!--chismoso. Simi_apaq, iskay_simi. -->
<e>
  <p><l>chismoso</l><r>simi_apa<s n="complex_mi"/>NRoot_VRoot+Ag</r></p><par n="Verb_main_q"/>
</e>
<!--chiste. Asina.-->
<e>
  <p><l>chiste</l><r>asi</r></p><par n="Verb_main_na"/>
</e>
<!--choza. Ch'uklla. -->
<e>
  <p><l>choza</l><r>ch'uklla</r></p><par n="Noun"/>
</e>
<!--chueco. Wist'u, wiqru.-->
<e>
  <p><l>chueco</l><r>wist'u</r></p><par n="Noun"/>
</e>
<!--dadivoso. Qukuq, mallichikuq.-->
<e>
  <p><l>dadivoso</l><r>qu<s n="complex_mi"/>VRoot+Rflx+Ag</r></p><par n="Verb_main_q"/>
</e>
<!--danza. Tusuy. -->
<e>
  <p><l>danza</l><r>tusu</r></p><par n="Verb_main_inf"/>
</e>
<!--deber: rurana, kamachikuy.-->
<e>
  <p><l>deber</l><r>rura</r></p><par n="Verb_main_na"/>
</e>
<!--débil. Mana_kallpayuq. -->
<e>
  <p><l>débil</l><r>mana_kallpa<s n="complex_mi"/>Part_NRoot+Poss</r></p><par n="Noun"/>
</e>
<!--dedo. Ruk'ana, maki_pallqan.-->
<e>
  <p><l>dedo</l><r>ruk'a</r></p><par n="Verb_main_na"/>
</e>
<!--dejadez. Qillarikuy.-->
<e>
  <p><l>dejadez</l><r>qilla<s n="complex_mi"/>VRoot+Inch+Rflx+Inf</r></p><par n="Verb_main_inf"/>
</e>
<!--delante. Ñawpaq, qaylla. -->
<e>
  <p><l>delante</l><r>qaylla</r></p><par n="Verb_main_q"/>
</e>
<!--deleite. Misk'illikuy, kusikuy. -->
<e>
  <p><l>deleite</l><r>kusi<s n="complex_mi"/>VRoot+Rflx+Inf</r></p><par n="Verb_main_inf"/>
</e>
<!--deleznable. Tukukuq, thunikuq. -->
<e>
  <p><l>deleznable</l><r>thuni<s n="complex_mi"/>VRoot+Rflx+Ag</r></p><par n="Verb_main_q"/>
</e>
<!--delgado: tullu.[+Anim]-->
<e>
  <p><l>delgado</l><r>tullu</r></p><par n="Noun"/>
</e>
<!--delgado: llapsa.[-Anim]-->
<e>
  <p><l>delgado</l><r>llapsa</r></p><par n="Noun"/>
</e>
<!--delicado. Llaqlla. -->
<e>
  <p><l>delicado</l><r>llaqlla</r></p><par n="Noun"/>
</e>
<!--delicioso. Quchuchikuq, misk'i_kusichiq. misk'i (?) -->
<e>
  <p><l>delicioso</l><r>misk'i</r></p><par n="Noun"/>
</e>
<!--delincuente. Huchayuq. -->
<e>
  <p><l>delincuente</l><r>hucha<s n="complex_mi"/>NRoot+Poss</r></p><par n="Noun"/>
</e>
<!--delito. Hatun_hucha. -->
<e>
  <p><l>delito</l><r>hatun_hucha<s n="complex_mi"/>NRoot_NRoot</r></p><par n="Noun"/>
</e>
<!--demanda. Mañakuy. -->
<e>
  <p><l>demanda</l><r>maña<s n="complex_mi"/>VRoot+Rflx+Inf</r></p><par n="Verb_main_inf"/>
</e>
<!--demonio. Supay, awqa. -->
<e>
  <p><l>demonio</l><r>supay</r></p><par n="Noun"/>
</e>
<!--demora. Unay, unakuy. -->
<e>
  <p><l>demora</l><r>una</r></p><par n="Verb_main_inf"/>
</e>
<!--denso. Pipu, sankhu. -->
<e>
  <p><l>denso</l><r>pipu</r></p><par n="Noun"/>
</e>
<!--dentado. Kiruyuq, kirusapa. -->
<e>
  <p><l>dentado</l><r>kiru<s n="complex_mi"/>NRoot+Poss</r></p><par n="Noun"/>
</e>
<!--depósito. Waqaychana; pirwa, churana.-->
<e>
  <p><l>depósito</l><r>waqa<s n="complex_mi"/>VRoot+Inf+Fact+Obl</r></p><par n="Verb_main_na"/>
</e>
<!--derecha. Paña.-->
<e>
  <p><l>derecha</l><r>paña</r></p><par n="Noun"/>
</e>
<!--derredor. Muyun, muyuriqnin.-->
<e>
  <p><l>derredor</l><r>muyu</r></p><par n="Noun"/>
</e>
<!--desabrido. Q'ayma, qamya, qhatqi. -->
<e>
  <p><l>desabrido</l><r>q'ayma</r></p><par n="Noun"/>
</e>
<!--descalzo. Q'ala_chaki. -->
<e>
  <p><l>descalzo</l><r>q'ala_chaki<s n="complex_mi"/>NRoot_NRoot</r></p><par n="Noun"/>
</e>
<!--descanso. Samay, samana. -->
<e>
  <p><l>descanso</l><r>sama</r></p><par n="Verb_main_inf"/>
</e>
<!--desdentado. Mana_kiruyuq, kirunnaq.-->
<e>
  <p><l>desdentado</l><r>kiru<s n="complex_mi"/>NRoot+Priv</r></p><par n="Noun"/>
</e>
<!--desdicha. Chhiki, llaki. -->
<e>
  <p><l>desdicha</l><r>llaki</r></p><par n="Noun"/>
</e>
<!--deseable. Munanalla, munapaslla.-->
<e>
  <p><l>deseable</l><r>muna<s n="complex_mi"/>VRoot+Obl+Lim</r></p><par n="Verb_main_na"/>
</e>
<!--desecho. Puchuq, q'upa. -->
<e>
  <p><l>desecho</l><r>q'upa</r></p><par n="Noun"/>
</e>
<!--deseo. Munay, munapayay. -->
<e>
  <p><l>deseo</l><r>muna<s n="complex_mi"/>VRoot+MRep+Inf</r></p><par n="Verb_main_inf"/>
</e>
<!--desertor. Ayqikuq.-->
<e>
  <p><l>desertor</l><r>ayqi<s n="complex_mi"/>VRoot+Rflx+Ag</r></p><par n="Verb_main_q"/>
</e>
<!--desgracia. Llaki, chhiki. -->
<e>
  <p><l>desgracia</l><r>llaki</r></p><par n="Noun"/>
</e>
<!--deshonesto. Map'a, qanra. -->
<e>
  <p><l>deshonesto</l><r>map'a</r></p><par n="Noun"/>
</e>
<!--desierto. Purun, chunyaq. -->
<e>
  <p><l>desierto</l><r>purun</r></p><par n="Noun"/>
</e>
<!--desnudo. Llat'an, q'ala. -->
<e>
  <p><l>desnudo</l><r>q'ala</r></p><par n="Noun"/>
</e>
<!--desobediente. Mana_uyakuq, mana_kasukuq. -->
<e>
  <p><l>desobediente</l><r>mana_uya<s n="complex_mi"/>Part_VRoot+Rflx+Ag</r></p><par n="Verb_main_q"/>
</e>
<!--desolado. Llaki_nanasqa, sinchi_llakisqa. -->
<e>
  <p><l>desolado</l><r>sinchi_llaki<s n="split"/><s n="complex_mi"/>NRoot_VRoot+Perf</r></p><par n="Verb_main_sqa"/>
</e>
<!--despacio. Allillamanta. -->
<e>
  <p><l>despacio</l><r>alli<s n="complex_mi"/>NRoot+Lim+Abl</r></p><par n="Noun"/>
</e>
<!--despedida. Kacharpariy. -->
<e>
  <p><l>despedida</l><r>kacha<s n="complex_mi"/>VRoot+Int+Inf</r></p><par n="Verb_main_inf"/>
</e>
<!--despensa. Mikhuy_churana_wasi. -->
<e>
  <p><l>despensa</l><r>mikhu_chura_wasi<s n="complex_mi"/>VRoot+Inf_VRoot+Obl_NRoot</r></p><par n="Noun"/>
</e>
<!--despuntado. Mut'u, qhurusqa.-->
<e>
  <p><l>despuntado</l><r>mut'u</r></p><par n="Noun"/>
</e>
<!--desventura. Llaki. -->
<e>
  <p><l>desventura</l><r>llakia</r></p><par n="Noun"/>
</e>
<!--desvergüenza. Mana_p'inqakuy.-->
<e>
  <p><l>desvergüenza</l><r>mana_p'inqa<s n="complex_mi"/>Part_VRoot+Rflx+Inf</r></p><par n="Verb_main_inf"/>
</e>
<!--desviado. Pantasqa. -->
<e>
  <p><l>desviado</l><r>panta</r></p><par n="Verb_main_sqa"/>
</e>
<!--deudo. Ayllu_masi, yawarmasi.-->
<e>
  <p><l>deudo</l><r>yawar_masi<s n="complex_mi"/>NRoot_NRoot</r></p><par n="Noun"/>
</e>
<!--deudor. Manu, manukuq. -->
<e>
  <p><l>deudor</l><r>manu<s n="complex_mi"/>VRoot+Rflx+Ag</r></p><par n="Verb_main_q"/>
</e>
<!--día. P'unchaw. -->
<e>
  <p><l>día</l><r>p'unchaw</r></p><par n="Noun"/>
</e>
<!--diablo. Supay, awqa. -->
<e>
  <p><l>diablo</l><r>supay</r></p><par n="Noun"/>
</e>
<!--diarrea. Q'icha. -->
<e>
  <p><l>diarrea</l><r>q'icha</r></p><par n="Noun"/>
</e>
<!--dicha. Sami, kusikuy. -->
<e>
  <p><l>dicha</l><r>sami</r></p><par n="Noun"/>
</e>
<!--dichoso. Samiyuq, kusisqalla.-->
<e>
  <p><l>dichoso</l><r>sami<s n="complex_mi"/>NRoot+Poss</r></p><par n="Noun"/>
</e>
<!--diente. Kiru.-->
<e>
  <p><l>diente</l><r>kiru</r></p><par n="Noun"/>
</e>
<!--diestra. Paña, alliq_maki.-->
<e>
  <p><l>diestra</l><r>paña</r></p><par n="Noun"/>
</e>
<!--diestro. Yachaq.-->
<e>
  <p><l>diestro</l><r>yacha</r></p><par n="Verb_main_q"/>
</e>
<!--diferente. Huk, sapaq. -->
<e>
  <p><l>diferente</l><r>sapaq</r></p><par n="Noun"/>
</e>
<!--difícil. Sasa. -->
<e>
  <p><l>difícil</l><r>sasa</r></p><par n="Noun"/>
</e>
<!--difunto. Aya, wañuq. -->
<e>
  <p><l>difunto</l><r>aya</r></p><par n="Noun"/>
</e>
<!--digno. Kamaqnin, allin. -->
<e>
  <p><l>digno</l><r>allin</r></p><par n="Noun"/>
</e>
<!--diligente. K'uchi. -->
<e>
  <p><l>diligente</l><r>k'uchi</r></p><par n="Noun"/>
</e>
<!--diluido. Chullusqa. -->
<e>
  <p><l>diluido</l><r>chullu</r></p><par n="Verb_main_sqa"/>
</e>
<!--diluvio. Lluqllay_para. -->
<e>
  <p><l>diluvio</l><r>lluqlla_para<s n="complex_mi"/>VRoot+Inf_NRoot</r></p><par n="Noun"/>
</e>
<!--dimensión. Tupu. -->
<e>
  <p><l>dimensión</l><r>tupu</r></p><par n="Noun"/>
</e>
<!--diminuto. Huch'uylla, llumpay_taksa, akapa. -->
<e>
  <p><l>diminuto</l><r>huch'uy<s n="complex_mi"/>NRoot+Lim</r></p><par n="Noun"/>
</e>
<!--dinero. Qullqi. -->
<e>
  <p><l>dinero</l><r>qullqi</r></p><par n="Noun"/>
</e>
<!--Dios. Yaya. -->
<e>
  <p><l>Dios</l><r>yaya</r></p><par n="Noun"/>
</e>
<!--discípulo. Yachakuq. -->
<e>
  <p><l>discípulo</l><r>yacha<s n="complex_mi"/>VRoot+Rflx+Ag</r></p><par n="Verb_main_q"/>
</e>
<!--disgustado. Phiñasqa, amisqa. -->
<e>
  <p><l>disgustado</l><r>ami</r></p><par n="Verb_main_sqa"/>
</e>
<!--disputa. Kutipanakuy, ninakuy.-->
<e>
  <p><l>disputa</l><r>kuti<s n="complex_mi"/>VRoot+Rep+Rzpr+Rflx+Inf</r></p><par n="Verb_main_inf"/>
</e>
<!--distancia. Karu_kay. -->
<e>
  <p><l>distancia</l><r>karu_ka<s n="complex_mi"/>NRoot_Copula+Inf</r></p><par n="Verb_main_inf"/>
</e>
<!--distante. Karu. -->
<e>
  <p><l>distante</l><r>karu</r></p><par n="Noun"/>
</e>
<!--distinto. Huk_niraq, sapaq. -->
<e>
  <p><l>distinto</l><r>sapaq</r></p><par n="Noun"/>
</e>
<!--diversidad. Imaymana, tukuy_rikch'aq. -->
<e>
  <p><l>diversidad</l><r>tukuy_rikch'a<s n="complex_mi"/>NRoot_VRoot+Ag</r></p><par n="Verb_main_q"/>
</e>
<!--divieso. Ch'upu. -->
<e>
  <p><l>divieso</l><r>ch'upu</r></p><par n="Noun"/>
</e>
<!--divisa. Unancha. -->
<e>
  <p><l>divisa</l><r>unancha</r></p><par n="Noun"/>
</e>
<!--divisible. Rakina, aypuna.-->
<e>
  <p><l>divisible</l><r>raki</r></p><par n="Verb_main_na"/>
</e>
<!--doble. Raktha. -->
<e>
  <p><l>doble</l><r>raktha</r></p><par n="Noun"/>
</e>
<!--doblez. (hipocresía) Iskay_sunqu, iskay_rimay.-->
<e>
  <p><l>doblez</l><r>iskay_rima<s n="complex_mi"/>NRootNUM_VRoot+Inf</r></p><par n="Verb_main_inf"/>
</e>
<!--docente. Yachachiq. -->
<e>
  <p><l>docente</l><r>yacha<s n="complex_mi"/>VRoot+Caus+Ag</r></p><par n="Verb_main_q"/>
</e>
<!--dócil. Llamp'u_sunqu. -->
<e>
  <p><l>dócil</l><r>llamp'u_sunqu<s n="complex_mi"/>NRoot_NRoot</r></p><par n="Noun"/>
</e>
<!--docto. Hamawt'a. -->
<e>
  <p><l>docto</l><r>hamawt'a</r></p><par n="Noun"/>
</e>
<!--dolor. Nanay. -->
<e>
  <p><l>dolor</l><r>nana</r></p><par n="Verb_main_inf"/>
</e>
<!--dorado. Qurichasqa. -->
<e>
  <p><l>dorado</l><r>quri<s n="complex_mi"/>NRoot+Fact+Perf</r></p><par n="Verb_main_sqa"/>
</e>
<!--dormilón. Puñuy_siki. -->
<e>
  <p><l>dormilón</l><r>puñu_siki<s n="complex_mi"/>VRoot+Inf_NRoot</r></p><par n="Noun"/>
</e>
<!--dormitorio. P'uñuna_wasi. -->
<e>
  <p><l>dormitorio</l><r>puñu_wasi<s n="complex_mi"/>VRoot+Obl_NRoot</r></p><par n="Noun"/>
</e>
<!--duda. Tunki. -->
<e>
  <p><l>duda</l><r>tunki</r></p><par n="Noun"/>
</e>
<!--dueño.(de casa) Wasiyuq.-->
<e>
  <p><l>dueño</l><r>wasi<s n="complex_mi"/>NRoot+Poss</r></p><par n="Noun"/>
</e>
<!--dueño. -yuq.-->
<e>
  <p><l>dueño_de</l><r>+Poss<s n="complex_mi"/>++Poss</r></p><par n="Noun"/>
</e>
<!--dulce. Misk'i. -->
<e>
  <p><l>dulce</l><r>misk'i</r></p><par n="Noun"/>
</e>
<!--durable. Wiñay_kawsaq. -->
<e>
  <p><l>durable</l><r>wiña_kawsa<s n="complex_mi"/>VRoot+Inf_VRoot+Ag</r></p><par n="Verb_main_q"/>
</e>
<!--duradero. Takyaq, mana_tukuriq. -->
<e>
  <p><l>duradero</l><r>takya</r></p><par n="Verb_main_q"/>
</e>
<!--duro. Anaq.-->
<e>
  <p><l>duro</l><r>anaq</r></p><par n="Noun"/>
</e>
<!--ebrio: (estar) machasqa, upyasqa. (ser) machaq-->
<e>
  <p><l>ebrio</l><r>macha</r></p><par n="Verb_main_sqa"/>
</e>
<e>
  <p><l>ebrio</l><r>macha</r></p><par n="Verb_main_q"/>
</e>
<!--edad. Wata (de persona), wiñay. mit'a (edad media, edad de hielo..)-->
<e>
  <p><l>edad</l><r>wata</r></p><par n="Noun"/>
</e>
<e>
  <p><l>edad</l><r>mit'a</r></p><par n="Noun"/>
</e>
<!--efímero. Tukukuq, chinkaqlla. -->
<e>
  <p><l>efímero</l><r>tuku<s n="complex_mi"/>VRoot+Rflx+Ag</r></p><par n="Verb_main_q"/>
</e>
<!--elástico. Chutakuq, wiñariq. -->
<e>
  <p><l>elástico</l><r>chuta<s n="complex_mi"/>VRoot+Rflx+Ag</r></p><par n="Verb_main_q"/>
</e>
<!--elección. Akllay. -->
<e>
  <p><l>elección</l><r>aklla</r></p><par n="Verb_main_inf"/>
</e>
<!--embajador. Kacha; rantin.-->
<e>
  <p><l>embajador</l><r>kacha</r></p><par n="Noun"/>
</e>
<!--embarazada. Chichu, wiksayuq.-->
<e>
  <p><l>embarazada</l><r>wiksa<s n="complex_mi"/>NRoot+Poss</r></p><par n="Noun"/>
</e>
<!--embarcación. Wamp'u.-->
<e>
  <p><l>embarcación</l><r>wamp'u</r></p><par n="Noun"/>
</e>
<!--embudo. Hillp'una. -->
<e>
  <p><l>embudo</l><r>hillp'u</r></p><par n="Verb_main_na"/>
</e>
<!--embustero. Llulla.-->
<e>
  <p><l>embustero</l><r>llulla</r></p><par n="Noun"/>
</e>
<!--empeine. Mirkha.-->
<e>
  <p><l>empeine</l><r>mirkha</r></p><par n="Noun"/>
</e>
<!--empellón. Tanqay. -->
<e>
  <p><l>empellón</l><r>tanqa</r></p><par n="Verb_main_inf"/>
</e>
<!--enano. Umutu, akapalla. -->
<e>
  <p><l>enano</l><r>umutu</r></p><par n="Noun"/>
</e>
<!--enclenque. Umpu; iqu. -->
<e>
  <p><l>enclenque</l><r>umpu</r></p><par n="Noun"/>
</e>
<!--encrucijada. Pallqa. -->
<e>
  <p><l>encrucijada</l><r>pallqa</r></p><par n="Noun"/>
</e>
<!--encuentro. Tinkuy, tupay. -->
<e>
  <p><l>encuentro</l><r>tinku</r></p><par n="Verb_main_inf"/>
</e>
<!--enemigo. Awqa, chiqniq. -->
<e>
  <p><l>enemigo</l><r>awqa</r></p><par n="Noun"/>
</e>
<!--enfermizo. Unqurayaq; iquyasqa.-->
<e>
  <p><l>enfermizo</l><r>unqu<s n="complex_mi"/>VRoot+Perdur+Ag</r></p><par n="Verb_main_q"/>
</e>
<!--enfermo. Unquq. -->
<e>
  <p><l>enfermo</l><r>unqu</r></p><par n="Verb_main_q"/>
</e>
<!--enfrente. Chimpa, chimpapi.-->
<e>
  <p><l>enfrente</l><r>chimpa<s n="complex_mi"/>NRoot+Loc</r></p><par n="Noun"/>
</e>
<!--enfurecido. Phiñasqa. -->
<e>
  <p><l>enfurecido</l><r>phiña</r></p><par n="Verb_main_sqa"/>
</e>
<!--enigma. Watuchina, musyana.-->
<e>
  <p><l>enigma</l><r>watu<s n="complex_mi"/>VRoot+Caus+Obl</r></p><par n="Verb_main_na"/>
</e>
<!--enjundia. Rurun_wira. -->
<e>
  <p><l>enjundia</l><r>ruru_wira<s n="complex_mi"/>NRoot+3.Sg.Poss_NRoot</r></p><par n="Noun"/>
</e>
<!--enjuto. Chakisqa, tulluyasqa. -->
<e>
  <p><l>enjuto</l><r>tullu<s n="complex_mi"/>NRoot+Trs+Perf</r></p><par n="Verb_main_sqa"/>
</e>
<!--enmienda. Wanakuy. -->
<e>
  <p><l>enmienda</l><r>wana<s n="complex_mi"/>VRoot+Rflx+Inf</r></p><par n="Verb_main_inf"/>
</e>
<!--enojo. Phiñachikuq. -->
<e>
  <p><l>enojo</l><r>phiña<s n="complex_mi"/>VRoot+Caus+Rflx+Ag</r></p><par n="Verb_main_q"/>
</e>
<!--enorme. Hatun_hatun, hatunkaray.-->
<e>
  <p><l>enorme</l><r>hatunkaray</r></p><par n="Noun"/>
</e>
<!--enredadera. Arwi_arwi. -->
<e>
  <p><l>enredadera</l><r>arwi<s n="complex_mi"/>NRoot+DUPL</r></p><par n="Noun"/>
</e>
<!--enronquecido. Ch'akayasqa.-->
<e>
  <p><l>enronquecido</l><r>ch'aka<s n="complex_mi"/>NRoot+Fact+Perf</r></p><par n="Verb_main_sqa"/>
</e>
<!--enseña. Unancha. -->
<e>
  <p><l>enseña</l><r>unancha</r></p><par n="Noun"/>
</e>
<!--entendimiento. Unanchay, hamut'ay, yuyay. -->
<e>
  <p><l>entendimiento</l><r>yuya</r></p><par n="Verb_main_inf"/>
</e>
<!--entrada. Yaykuna, haykuna, q'asa.-->
<e>
  <p><l>entrada</l><r>hayku</r></p><par n="Verb_main_na"/>
</e>
<!--entrañas. Wiksa_ukhu. -->
<e>
  <p><l>entrañas</l><r>wiksa_ukhu<s n="complex_mi"/>NRoot_NRoot</r></p><par n="Noun"/>
</e>
<!--envidia. Chhikikuy. -->
<e>
  <p><l>envidia</l><r>chhiki<s n="complex_mi"/>VRoot+Rflx+Inf</r></p><par n="Verb_main_inf"/>
</e>
<!--envoltorio. Mayt'u, q'ipi.-->
<e>
  <p><l>envoltorio</l><r>mayt'u</r></p><par n="Noun"/>
</e>
<!--epidemia. Hatun_unquy. -->
<e>
  <p><l>epidemia</l><r>hatun_unqu<s n="complex_mi"/>NRoot_VRoot+Inf</r></p><par n="Verb_main_inf"/>
</e>
<!--epilepsia. Wañuy_unquy. -->
<e>
  <p><l>epilepsia</l><r>wañu_unqu<s n="complex_mi"/>VRoot+Inf_VRoot+Inf</r></p><par n="Verb_main_inf"/>
</e>
<!--epístola. Qillqa. -->
<e>
  <p><l>epístola</l><r>qillqa</r></p><par n="Noun"/>
</e>
<!--época. Pacha. -->
<e>
  <p><l>época</l><r>pacha</r></p><par n="Noun"/>
</e>
<!--equipaje. Q'ipi.-->
<e>
  <p><l>equipaje</l><r>q'ipi</r></p><par n="Noun"/>
</e>
<!--era: wiñay, pacha. -->
<e>
  <p><l>era</l><r>pacha</r></p><par n="Noun"/>
</e>
<!--eriazo. Purun_pampa, sumaq_allpa.-->
<e>
  <p><l>eriazo</l><r>purun_pampa<s n="complex_mi"/>NRoot_NRoot</r></p><par n="Noun"/>
</e>
<!--erudito. Hamawt'a. -->
<e>
  <p><l>erudito</l><r>hamawt'a</r></p><par n="Noun"/>
</e>
<!--errado. Pantasqa. -->
<e>
  <p><l>errado</l><r>panta</r></p><par n="Verb_main_inf"/>
</e>
<!--escalofrío. Chirayay,(chira-> chiri?) katkatay. -->
<e>
  <p><l>escalofrío</l><r>chiri<s n="complex_mi"/>NRoot+Trs+Inf</r></p><par n="Verb_main_inf"/>
</e>
<!--escarabajo. Aka_tanqa. -->
<e>
  <p><l>escarabajo</l><r>aka_tanqa<s n="complex_mi"/>NRoot_NRoot</r></p><par n="Noun"/>
</e>
<!--escarcha. Qasa, chullunkuy.-->
<e>
  <p><l>escarcha</l><r>qasa</r></p><par n="Noun"/>
</e>
<!--escasez. Muchuy, wanay. -->
<e>
  <p><l>escasez</l><r>muchu</r></p><par n="Verb_main_inf"/>
</e>
<!--escoba. Pichana. -->
<e>
  <p><l>escoba</l><r>picha</r></p><par n="Verb_main_na"/>
</e>
<!--escondite. Pakakuna, chinkana.-->
<e>
  <p><l>escondite</l><r>paka<s n="complex_mi"/>VRoot+Rflx+Obl</r></p><par n="Verb_main_na"/>
</e>
<!--escritor. Qillqaq. -->
<e>
  <p><l>escritor</l><r>qillqa</r></p><par n="Verb_main_q"/>
</e>
<!--esfuerzo. Kallpachakuy. -->
<e>
  <p><l>esfuerzo</l><r>kallpa<s n="complex_mi"/>NRoot+Fact+Rflx+Inf</r></p><par n="Verb_main_inf"/>
</e>
<!--eslabonado. T'inki-t'inki, t'inkisqa. -->
<e>
  <p><l>eslabonado</l><r>t'inki</r></p><par n="Verb_main_sqa"/>
</e>
<!--esófago. Tunquri. -->
<e>
  <p><l>esófago</l><r>tunquri</r></p><par n="Noun"/>
</e>
<!--espalda. Wasa[+Anim], qhipa[-Anim].-->
<e>
  <p><l>espalda</l><r>wasa</r></p><par n="Noun"/>
</e>
<!--especial. Sumaq, akllasqa. -->
<e>
  <p><l>especial</l><r>sumaq</r></p><par n="Noun"/>
</e>
<!--espejo. rirpu, qhawakuna_qispi. -->
<e>
  <p><l>espejo</l><r>rirpu</r></p><par n="Noun"/>
</e>
<!--espera. Suyay, suyana.-->
<e>
  <p><l>espera</l><r>suya</r></p><par n="Verb_main_inf"/>
</e>
<!--espeso. Sankhu, pipu. -->
<e>
  <p><l>espeso</l><r>pipu</r></p><par n="Noun"/>
</e>
<!--espía. Qhawaykachaq. -->
<e>
  <p><l>espía</l><r>qhawa<s n="complex_mi"/>VRoot+Intrup+Ag</r></p><par n="Verb_main_q"/>
</e>
<!--espina. Kichka. -->
<e>
  <p><l>espina</l><r>kichka</r></p><par n="Noun"/>
</e>
<!--espinilla. Chaki_sinqa. -->
<e>
  <p><l>espinilla</l><r>chaki_sinqa<s n="complex_mi"/>NRoot_NRoot</r></p><par n="Noun"/>
</e>
<!--esplendor. Llipipiq, k'anchaq.-->
<e>
  <p><l>esplendor</l><r>llipipi</r></p><par n="Verb_main_q"/>
</e>
<!--espuma. Phusuqu. -->
<e>
  <p><l>espuma</l><r>phusuqu</r></p><par n="Noun"/>
</e>
<!--esputo. Thuqay, llawsa. -->
<e>
  <p><l>esputo</l><r>llawsa</r></p><par n="Noun"/>
</e>
<!--esqueleto. Aya_tullu, mallki.-->
<e>
  <p><l>esqueleto</l><r>aya_tullu<s n="complex_mi"/>NRoot_NRoot</r></p><par n="Noun"/>
</e>
<!--esquina. K'uchu, muyuykuna.-->
<e>
  <p><l>esquina</l><r>k'uchu</r></p><par n="Noun"/>
</e>
<!--estable. Takyaq, kakuq. -->
<e>
  <p><l>estable</l><r>takya</r></p><par n="Verb_main_q"/>
</e>
<!--establo. Kancha. -->
<e>
  <p><l>establo</l><r>kancha</r></p><par n="Noun"/>
</e>
<!--estaca. Takarpu. -->
<e>
  <p><l>estaca</l><r>takarpu</r></p><par n="Noun"/>
</e>
<!--estación_del_año. Mit'a. -->
<e>
  <p><l>estación_del_año</l><r>mit'a</r></p><par n="Noun"/>
</e>
<!--estanque. Qucha. -->
<e>
  <p><l>estanque</l><r>qucha</r></p><par n="Noun"/>
</e>
<!--estatura. Sayay, chhikan. -->
<e>
  <p><l>estatura</l><r>saya</r></p><par n="Verb_main_inf"/>
</e>
<!--estéril. Qumi, urwa. -->
<e>
  <p><l>estéril</l><r>qumi</r></p><par n="Noun"/>
</e>
<!--estiércol. Wanu, q'awa, taqya.-->
<e>
  <p><l>estiércol</l><r>wanu</r></p><par n="Noun"/>
</e>
<!--estómago. Wiksa. -->
<e>
  <p><l>estómago</l><r>wiksa</r></p><par n="Noun"/>
</e>
<!--estrella. Quyllur. -->
<e>
  <p><l>estrella</l><r>quyllur</r></p><par n="Noun"/>
</e>
<!--estudiante. Yachaq, yachakuq.-->
<e>
  <p><l>estudiante</l><r>yacha<s n="complex_mi"/>VRoot+Rflx+Ag</r></p><par n="Verb_main_q"/>
</e>
<!--eterno. Wiñay_kaq, wiñay_kawsay.-->
<e>
  <p><l>eterno</l><r>wiña_ka<s n="complex_mi"/>VRoot+Inf_Copula+Inf</r></p><par n="Verb_main_inf"/>
</e>
<!--evasión. Qispikuy. -->
<e>
  <p><l>evasión</l><r>qispi<s n="complex_mi"/>VRoot+Rflx+Inf</r></p><par n="Verb_main_inf"/>
</e>
<!--evidente. Sut'in, kaqlla. -->
<e>
  <p><l>evidente</l><r>sut'in</r></p><par n="Noun"/>
</e>
<!--excelente. Qullanan, sumaq.-->
<e>
  <p><l>excelente</l><r>sumaq</r></p><par n="Noun"/>
</e>
<!--excesivo. Achkha, ancha, llumpay.-->
<e>
  <p><l>excesivo</l><r>achkha</r></p><par n="Noun"/>
</e>
<!--excremento. Aka, hatun_hisp'ay.-->
<e>
  <p><l>excremento</l><r>aka</r></p><par n="Noun"/>
</e>
<!--exhalación. Samay, wapsiy. -->
<e>
  <p><l>exhalación</l><r>sama</r></p><par n="Verb_main_inf"/>
</e>
<!--existente. Kaq, kawsaq. -->
<e>
  <p><l>existente</l><r>ka<s n="complex_mi"/>Copula+Ag</r></p><par n="Verb_main_q"/>
</e>
<!--explosión. T'uqyay. -->
<e>
  <p><l>explosión</l><r>t'uqya</r></p><par n="Verb_main_inf"/>
</e>
<!--exterior. Hawan. -->
<e>
  <p><l>exterior</l><r>hawa<s n="complex_mi"/>NRoot+3.Sg.Poss</r></p><par n="Noun"/>
</e>
<!--extranjero. Hawa_runa. -->
<e>
  <p><l>extranjero</l><r>hawa_runa<s n="complex_mi"/>NRoot_NRoot</r></p><par n="Noun"/>
</e>
<!--extraño. Huk_rikch'aq. -->
<e>
  <p><l>extraño</l><r>huk_rikch'a<s n="complex_mi"/>NRootNUM_NRoot</r></p><par n="Verb_main_q"/>
</e>
<!--fácil. Ruranalla.-->
<e>
  <p><l>fácil</l><r>rura<s n="complex_mi"/>VRoot+Obl+Lim</r></p><par n="Verb_main_na"/>
</e>
<!--faena. Minka, ayni. (llamk'ay?)-->
<e>
  <p><l>faena</l><r>minka</r></p><par n="Noun"/>
</e>
<!--faja. Chumpi.-->
<e>
  <p><l>faja</l><r>chumpi</r></p><par n="Noun"/>
</e>
<!--falaz. Llullakuq. -->
<e>
  <p><l>falaz</l><r>llulla<s n="complex_mi"/>VRoot+Rflx+Ag</r></p><par n="Verb_main_q"/>
</e>
<!--falda: miqllay, millqay.-->
<e>
  <p><l>falda</l><r>miqllay</r></p><par n="Noun"/>
</e>
<!--falso. Llulla, yanqa. -->
<e>
  <p><l>falso</l><r>llulla</r></p><par n="Noun"/>
</e>
<!--falta. Hucha. (de respeto), pisiy (ausencia), panta (error), hacer falta.. -->
<e>
  <p><l>falta</l><r>hucha</r></p><par n="Noun"/>
</e>
<e>
  <p><l>falta</l><r>pisi</r></p><par n="Verb_main_inf"/>
</e>
<e>
  <p><l>falta</l><r>panta</r></p><par n="Noun"/>
</e>
<!--famélico. Yarqasqa. -->
<e>
  <p><l>famélico</l><r>yarqa</r></p><par n="Verb_main_sqa"/>
</e>
<!--familia. Ayllu. -->
<e>
  <p><l>familia</l><r>ayllu</r></p><par n="Noun"/>
</e>
<!--famoso. Yachasqa, riqsisqa. -->
<e>
  <p><l>famoso</l><r>yacha</r></p><par n="Verb_main_sqa"/>
</e>
<!--fanfarrón. Rimay_siki. -->
<e>
  <p><l>fanfarrón</l><r>rima_siki<s n="complex_mi"/>VRoot+Inf_NRoot</r></p><par n="Noun"/>
</e>
<!--fango. T'uru-t'uru, mitu-mitu.-->
<e>
  <p><l>fango</l><r>t'uru<s n="complex_mi"/>NRoot+DUPL</r></p><par n="Noun"/>
</e>
<!--fantasma. Manchachikuq. -->
<e>
  <p><l>fantasma</l><r>mancha<s n="complex_mi"/>VRoot+Caus+Rflx+Ag</r></p><par n="Verb_main_q"/>
</e>
<!--fardo. Q'ipi, palta. -->
<e>
  <p><l>fardo</l><r>q'ipi</r></p><par n="Noun"/>
</e>
<!--fastidioso. Amichikuq, phiñachikuq. -->
<e>
  <p><l>fastidioso</l><r>ami<s n="complex_mi"/>VRoot+Caus+Rflx+Ag</r></p><par n="Verb_main_q"/>
</e>
<!--favor. Yanapay. -->
<e>
  <p><l>favor</l><r>yanapa</r></p><par n="Verb_main_inf"/>
</e>
<!--favorito. Munasqa. -->
<e>
  <p><l>favorito</l><r>muna</r></p><par n="Verb_main_sqa"/>
</e>
<!--faz. Uya, rikch'ay. -->
<e>
  <p><l>faz</l><r>uya</r></p><par n="Noun"/>
</e>
<!--fecha. P'unchaw, pacha. -->
<e>
  <p><l>fecha</l><r>pacha</r></p><par n="Noun"/>
</e>
<!--felicidad. Kusi_sami, kusi_kawsay.-->
<e>
  <p><l>felicidad</l><r>kusi_sami<s n="complex_mi"/>NRoot_NRoot</r></p><par n="Noun"/>
</e>
<!--feliz. Kusi_samiyuq, kusi_kawsakuq.-->
<e>
  <p><l>feliz</l><r>kusi_sami<s n="complex_mi"/>NRoot_NRoot+Poss</r></p><par n="Noun"/>
</e>
<!--fémur. Maman_tullu, chaka_tullu. -->
<e>
  <p><l>fémur</l><r>chaka_tullu<s n="complex_mi"/>NRoot_NRoot</r></p><par n="Noun"/>
</e>
<!--feo. Millay.-->
<e>
  <p><l>feo</l><r>millay</r></p><par n="Noun"/>
</e>
<!--feraz. Ruruq [-Anim], miraq.[+Anim] -->
<e>
  <p><l>feraz</l><r>mira</r></p><par n="Verb_main_q"/>
</e>
<e>
  <p><l>feraz</l><r>ruru</r></p><par n="Verb_main_q"/>
</e>
<!--féretro. Aya_wantuna, aya_apana.-->
<e>
  <p><l>féretro</l><r>aya_wantu<s n="complex_mi"/>NRoot_VRoot+Obl</r></p><par n="Verb_main_na"/>
</e>
<!--fermento. Qunchu, puquchina.-->
<e>
  <p><l>fermento</l><r>qunchu</r></p><par n="Noun"/>
</e>
<!--feroz. Phiña-phiña. -->
<e>
  <p><l>feroz</l><r>phiña<s n="complex_mi"/>NRoot+DUPL</r></p><par n="Noun"/>
</e>
<!--fetidez. Asnay. -->
<e>
  <p><l>fetidez</l><r>asna</r></p><par n="Verb_main_inf"/>
</e>
<!--feto. Sullu. -->
<e>
  <p><l>feto</l><r>sullu</r></p><par n="Noun"/>
</e>
<!--fiambre. Quqaw, milkapa.-->
<e>
  <p><l>fiambre</l><r>quqaw</r></p><par n="Noun"/>
</e>
<!--fibra. Hank'u.-->
<e>
  <p><l>fibra</l><r>hank'u</r></p><par n="Noun"/>
</e>
<!--fiebre. Ruphay_unquy.-->
<e>
  <p><l>fiebre</l><r>rupha_unqu<s n="complex_mi"/>VRoot+Inf_VRoot+Inf</r></p><par n="Verb_main_inf"/>
</e>
<!--fiero. Phiña_runa.-->
<e>
  <p><l>fiero</l><r>phiña_runa<s n="complex_mi"/>NRoot_NRoot</r></p><par n="Noun"/>
</e>
<!--fierro. Qhillay.-->
<e>
  <p><l>fierro</l><r>qhillay</r></p><par n="Noun"/>
</e>
<!--fiesta. Hatun_p'unchay.-->
<e>
  <p><l>fiesta</l><r>hatun_p'unchaw<s n="complex_mi"/>NRoot_NRoot</r></p><par n="Noun"/>
</e>
<!--figura. Rikch'ay, niray.-->
<e>
  <p><l>figura</l><r>rikch'a</r></p><par n="Verb_main_inf"/>
</e>
<!--fila. Siq'i.-->
<e>
  <p><l>fila</l><r>siq'i</r></p><par n="Noun"/>
</e>
<!--filo. Ñawch'i.-->
<e>
  <p><l>filo</l><r>ñawch'i</r></p><par n="Noun"/>
</e>
<!--fin. P'uchukay, tukuynin.(p'uchu?)-->
<e>
  <p><l>fin</l><r>p'uchu</r></p><par n="Noun"/>
</e>
<!--finado. Wañusqa.-->
<e>
  <p><l>finado</l><r>wañu</r></p><par n="Verb_main_sqa"/>
</e>
<!--finito. Tukukuq, p'uchukaq.-->
<e>
  <p><l>finito</l><r>tuku<s n="complex_mi"/>VRoot+Rflx+Ag</r></p><par n="Verb_main_q"/>
</e>
<!--fino. Sumaq.-->
<e>
  <p><l>fino</l><r>sumaq</r></p><par n="Noun"/>
</e>
<!--firme. Takyaq. -->
<e>
  <p><l>firme</l><r>takya</r></p><par n="Verb_main_q"/>
</e>
<!--flaco. Tullu, iqu. -->
<e>
  <p><l>flaco</l><r>tullu</r></p><par n="Noun"/>
</e>
<!--flauta. Qina, pinkullu. -->
<e>
  <p><l>flauta</l><r>pinkullu</r></p><par n="Noun"/>
</e>
<e>
  <p><l>quena</l><r>qina</r></p><par n="Noun"/>
</e>
<!--flecha. Wach'i. -->
<e>
  <p><l>flecha</l><r>wach'i</r></p><par n="Noun"/>
</e>
<!--flema. Llawsa, lawsa. -->
<e>
  <p><l>flema</l><r>llawsa</r></p><par n="Noun"/>
</e>
<!--flojera. Qilla_kay, qillanakuy. -->
<e>
  <p><l>flojera</l><r>qilla_ka<s n="complex_mi"/>NRoot_Copula+Inf</r></p><par n="Verb_main_inf"/>
</e>
<!--flojo. Waya. -->
<e>
  <p><l>flojo</l><r>waya</r></p><par n="Noun"/>
</e>
<!--flor. T'ika, wayta; sisa. -->
<e>
  <p><l>flor</l><r>t'ika</r></p><par n="Noun"/>
</e>
<!--fogón. Q'uncha, tullpa. -->
<e>
  <p><l>fogón</l><r>q'uncha</r></p><par n="Noun"/>
</e>
<!--fondo. Ukhu, ukhun. -->
<e>
  <p><l>fondo</l><r>ukhu</r></p><par n="Noun"/>
</e>
<!--forado. Utkhu, uchku. -->
<e>
  <p><l>forado</l><r>utkhu</r></p><par n="Noun"/>
</e>
<!--forastero. Hawa_llaqta_runa.-->
<e>
  <p><l>forastero</l><r>hawa_llaqta_runa<s n="complex_mi"/>NRoot_NRoot_NRoot</r></p><par n="Noun"/>
</e>
<!--forma. Rikch'ay. -->
<e>
  <p><l>forma</l><r>rikch'a</r></p><par n="Verb_main_inf"/>
</e>
<!--fornicador. Wach'uq_runa, map'a_runa. -->
<e>
  <p><l>fornicador</l><r>map'a_runa<s n="complex_mi"/>NRoot_NRoot</r></p><par n="Noun"/>
</e>
<!--forraje. Q'achu, chhalla, qura. -->
<e>
  <p><l>forraje</l><r>q'achu</r></p><par n="Noun"/>
</e>
<!--fortaleza. Pukara. -->
<e>
  <p><l>fortaleza</l><r>pukara</r></p><par n="Noun"/>
</e>
<!--fortuna. Sami. -->
<e>
  <p><l>fortuna</l><r>sami</r></p><par n="Noun"/>
</e>
<!--forzudo. Kallpayuq, kallpasapa.-->
<e>
  <p><l>forzudo</l><r>kallpa<s n="complex_mi"/>NRoot+MPoss</r></p><par n="Noun"/>
</e>
<!--fosa. P'ukru, uchku. -->
<e>
  <p><l>fosa</l><r>p'ukru</r></p><par n="Noun"/>
</e>
<!--fragancia. Q'apay, misk'i_asnay.-->
<e>
  <p><l>fragancia</l><r>q'apa</r></p><par n="Verb_main_inf"/>
</e>
<!--frágil. P'akinalla. -->
<e>
  <p><l>frágil</l><r>p'aki<s n="complex_mi"/>VRoot+Obl+Lim</r></p><par n="Verb_main_na"/>
</e>
<!--frazada. Qata.-->
<e>
  <p><l>frazada</l><r>qata</r></p><par n="Noun"/>
</e>
<!--fréjol. Purutu. -->
<e>
  <p><l>fréjol</l><r>purutu</r></p><par n="Noun"/>
</e>
<!--frente. Mat'i, urku. -->
<e>
  <p><l>frente</l><r>mat'i</r></p><par n="Noun"/>
</e>
<!--frío. Chiri, alalay. -->
<e>
  <p><l>frío</l><r>chiri</r></p><par n="Noun"/>
</e>
<!--frontera. Tukuynin, p'uchukaynin. saywa?-->
<e>
  <p><l>frontera</l><r>saywa</r></p><par n="Noun"/>
</e>
<!--fructífero. Ruruq, wayuq. -->
<e>
  <p><l>fructífero</l><r>ruru</r></p><par n="Verb_main_q"/>
</e>
<!--fruta. Ruru. -->
<e>
  <p><l>fruta</l><r>ruru</r></p><par n="Noun"/>
</e>
<!--fuego. Nina.-->
<e>
  <p><l>fuego</l><r>nina</r></p><par n="Noun"/>
</e>
<!--fuelle. Phukuna, wayrachiq. -->
<e>
  <p><l>fuelle</l><r>phuku</r></p><par n="Verb_main_na"/>
</e>
<!--fuente. Pukyu. -->
<e>
  <p><l>fuente</l><r>pukyu</r></p><par n="Noun"/>
</e>
<!--fuerza. Kallpa. -->
<e>
  <p><l>fuerza</l><r>kallpa</r></p><par n="Noun"/>
</e>
<!--fuga. Chinkay, qispikuy. ayqi (?)-->
<e>
  <p><l>fuga</l><r>ayqi</r></p><par n="Noun"/>
</e>
<!--futuro. Hamuq, qhipa_hamuq.-->
<e>
  <p><l>futuro</l><r>hamu</r></p><par n="Verb_main_q"/>
</e>
<!--gacho. K'umu.-->
<e>
  <p><l>gacho</l><r>k'umu</r></p><par n="Noun"/>
</e>
<!--galga. Kumpa_rumi, kuchpa.-->
<e>
  <p><l>galga</l><r>kumpa_rumi<s n="complex_mi"/>NRoot_NRoot</r></p><par n="Noun"/>
</e>
<!--gallina. Wallpa.-->
<e>
  <p><l>gallina</l><r>wallpa</r></p><par n="Noun"/>
</e>
<!--gallinazo. Suyuntuy, ullatu.-->
<e>
  <p><l>gallinazo</l><r>suyuntuy</r></p><par n="Noun"/>
</e>
<!--gallo. K'anka, utulu.-->
<e>
  <p><l>gallo</l><r>k'anka</r></p><par n="Noun"/>
</e>
<!--ganado. Uywa.-->
<e>
  <p><l>ganado</l><r>uywa</r></p><par n="Noun"/>
</e>
<!--gangoso. Qanqa, qanqa_rimaq.-->
<e>
  <p><l>gangoso</l><r>qanqa</r></p><par n="Noun"/>
</e>
<!--gangrena. ismuy_unquy.-->
<e>
  <p><l>gangrena</l><r>imsu_unqu<s n="complex_mi"/>VRoot+Inf_VRoot+Inf</r></p><par n="Verb_main_inf"/>
</e>
<!--garganta. Kunka, tunquri.-->
<e>
  <p><l>garganta</l><r>kunka</r></p><par n="Noun"/>
</e>
<!--garra. Sillu.-->
<e>
  <p><l>garra</l><r>sillu</r></p><par n="Noun"/>
</e>
<!--garrapata. Hamak'u, usa. -->
<e>
  <p><l>garrapata</l><r>hamak'u</r></p><par n="Noun"/>
</e>
<!--garrote. Maqana, k'aspi. -->
<e>
  <p><l>garrote</l><r>maqa</r></p><par n="Verb_main_na"/>
</e>
<!--garúa. Iphu.-->
<e>
  <p><l>garúa</l><r>iphu</r></p><par n="Noun"/>
</e>
<!--gato: misi.-->
<e>
  <p><l>gato</l><r>misi</r></p><par n="Noun"/>
</e>
<e>
  <p><l>gato</l><r>china_misi<s n="complex_mi"/>NRoot_NRoot</r></p><par n="Noun"/>
</e>
<!--gato_salvaje: usqullu. -->
<e>
  <p><l>gato_salvaje</l><r>usqullu</r></p><par n="Noun"/>
</e>
<!--gavilán. Anka, waman. -->
<e>
  <p><l>gavilán</l><r>anka</r></p><par n="Noun"/>
</e>
<!--gaviota. qillwa. -->
<e>
  <p><l>gaviota</l><r>qillwa</r></p><par n="Noun"/>
</e>
<!--género. Masi, rikch'aq. -->
<e>
  <p><l>género</l><r>rikch'a</r></p><par n="Verb_main_q"/>
</e>
<!--generoso. Qukuq. -->
<e>
  <p><l>generoso</l><r>qu<s n="complex_mi"/>VRoot+Rflx+Ag</r></p><par n="Verb_main_q"/>
</e>
<!--gente. Runa.-->
<e>
  <p><l>gente</l><r>runa</r></p><par n="Noun"/>
</e>
<!--genuflexión. Qunqurikuy. -->
<e>
  <p><l>genuflexión</l><r>qunqu<s n="complex_mi"/>VRoot+Inch+Rflx+Inf</r></p><par n="Verb_main_inf"/>
</e>
<!--germen. Muru. -->
<e>
  <p><l>germen</l><r>muru</r></p><par n="Noun"/>
</e>
<!--gestación. Wiksayakuy. -->
<e>
  <p><l>gestación</l><r>wiksa<s n="complex_mi"/>NRoot+Trs+Rflx+Inf</r></p><par n="Verb_main_inf"/>
</e>
<!--gigante. Hatunkaray. -->
<e>
  <p><l>gigante</l><r>hatunkaray</r></p><par n="Noun"/>
</e>
<!--glotón. Mikhuysapa. -->
<e>
  <p><l>glotón</l><r>mikhu<s n="complex_mi"/>VRoot+Inf+MPoss</r></p><par n="Verb_main_inf"/>
</e>
<!--golpe. Takay.-->
<e>
  <p><l>golpe</l><r>taka</r></p><par n="Verb_main_inf"/>
</e>
<!--gordo. Wira, wirasapa. -->
<e>
  <p><l>gordo</l><r>wira<s n="complex_mi"/>NRoot+MPoss</r></p><par n="Noun"/>
</e>
<!--gorgojo. Puyu, uru. -->
<e>
  <p><l>gorgojo</l><r>puyu</r></p><par n="Noun"/>
</e>
<!--gorro. Ch'ullu.-->
<e>
  <p><l>gorro</l><r>ch'ullu</r></p><par n="Noun"/>
</e>
<!--grada. Pata-pata. -->
<e>
  <p><l>grada</l><r>pata<s n="complex_mi"/>NRoot+DUPL</r></p><par n="Noun"/>
</e>
<!--grande. Chhika_hatun. -->
<e>
  <p><l>grande</l><r>hatun</r></p><par n="Noun"/>
</e>
<e>
  <p><l>gran</l><r>hatun</r></p><par n="Noun"/>
</e>
<!--granero. Qullqa, pirwa. -->
<e>
  <p><l>granero</l><r>qullqa</r></p><par n="Noun"/>
</e>
<!--granizo. Chikchi, runtu. -->
<e>
  <p><l>granizo</l><r>chikchi</r></p><par n="Noun"/>
</e>
<!--grano. Muru. -->
<e>
  <p><l>grano</l><r>muru</r></p><par n="Noun"/>
</e>
<!--grasa. Wiswi, map'a. -->
<e>
  <p><l>grasa</l><r>wiswi</r></p><par n="Noun"/>
</e>
<!--gratis. Ñanqalla. yanqalla? -->
<e>
  <p><l>gratis</l><r>yanqa<s n="complex_mi"/>NRoot+Lim</r></p><par n="Noun"/>
</e>
<!--grato. Misk'i, sumaq. -->
<e>
  <p><l>grato</l><r>misk'i</r></p><par n="Noun"/>
</e>
<!--greda. Llank'i_allpa, mitu. -->
<e>
  <p><l>greda</l><r>llank'i_allpa<s n="complex_mi"/>NRoot_NRoot</r></p><par n="Noun"/>
</e>
<!--grieta. Raqra.-->
<e>
  <p><l>grieta</l><r>raqra</r></p><par n="Noun"/>
</e>
<!--grillo. Ch'illikutu, chilliku. -->
<e>
  <p><l>grillo</l><r>ch'illikutu</r></p><par n="Noun"/>
</e>
<!--gris. Ch'iqchi, muru-muru. -->
<e>
  <p><l>gris</l><r>ch'iqchi</r></p><par n="Noun"/>
</e>
<!--grosero. Map'a_simi, qanra_simi.-->
<e>
  <p><l>grosero</l><r>map'a_simi<s n="complex_mi"/>NRoot_NRoot</r></p><par n="Noun"/>
</e>
<!--grosor. Rakta, rakhu. -->
<e>
  <p><l>grosor</l><r>rakta</r></p><par n="Noun"/>
</e>
<!--grupo. Qutu, suntu. -->
<e>
  <p><l>grupo</l><r>qutu</r></p><par n="Noun"/>
</e>
<!--gruta. Mach'ay. -->
<e>
  <p><l>gruta</l><r>mach'ay</r></p><par n="Noun"/>
</e>
<!--guardia. Waqaychaq.-->
<e>
  <p><l>guardia</l><r>waqa<s n="complex_mi"/>VRoot+Inf+Fact+Ag</r></p><par n="Verb_main_q"/>
</e>
<!--guía. Pusaq. -->
<e>
  <p><l>guía</l><r>pusa</r></p><par n="Verb_main_q"/>
</e>
<!--gusano. Kuru, uru. -->
<e>
  <p><l>gusano</l><r>kuru</r></p><par n="Noun"/>
</e>
<!--hábil. Yuyayniyuq, umayuq. -->
<e>
  <p><l>hábil</l><r>yuya<s n="complex_mi"/>VRoot+Inf+Poss</r></p><par n="Verb_main_inf"/>
</e>
<!--habitación. Wasi, tiyana. -->
<e>
  <p><l>habitación</l><r>wasi</r></p><par n="Noun"/>
</e>
<!--habla. Rimay, simi, rimaynin.-->
<e>
  <p><l>habla</l><r>rima</r></p><par n="Verb_main_inf"/>
</e>
<!--hacedor. Kamaq, ruraq. -->
<e>
  <p><l>hacedor</l><r>kama</r></p><par n="Verb_main_q"/>
</e>
<!--halcón. Waman.-->
<e>
  <p><l>halcón</l><r>waman</r></p><par n="Noun"/>
</e>
<!--hálito. Samay.-->
<e>
  <p><l>hálito</l><r>sama</r></p><par n="Verb_main_inf"/>
</e>
<!--hallazgo. Ñawincha. -->
<e>
  <p><l>hallazgo</l><r>ñawincha</r></p><par n="Noun"/>
</e>
<!--hambre. Yarqay, mikhunayay.-->
<e>
  <p><l>hambre</l><r>mikhu<s n="complex_mi"/>VRoot+Des+Inf</r></p><par n="Verb_main_inf"/>
</e>
<!--hambriento. Yarqasqa. -->
<e>
  <p><l>hambriento</l><r>yarqa</r></p><par n="Verb_main_sqa"/>
</e>
<!--haragán. Qilla. -->
<e>
  <p><l>haragán</l><r>qilla</r></p><par n="Noun"/>
</e>
<!--harapo. Thanta, latapa. -->
<e>
  <p><l>harapo</l><r>thanta</r></p><par n="Noun"/>
</e>
<!--harina. Hak'u, machka.-->
<e>
  <p><l>harina</l><r>hak'u</r></p><par n="Noun"/>
</e>
<!--harto. Achkha. (mucho)-->
<e>
  <p><l>harto</l><r>achkha</r></p><par n="Noun"/>
</e>
<!--hastío. Amiy, millay. -->
<e>
  <p><l>hastío</l><r>ami</r></p><par n="Verb_main_inf"/>
</e>
<!--hebra. Q'aytu.-->
<e>
  <p><l>hebra</l><r>q'aytu</r></p><par n="Noun"/>
</e>
<!--hediondo. Asnaq. -->
<e>
  <p><l>hediondo</l><r>asna</r></p><par n="Verb_main_q"/>
</e>
<!--helada. Qasa. -->
<e>
  <p><l>helada</l><r>qasa</r></p><par n="Noun"/>
</e>
<!--helecho. Raki-raki. -->
<e>
  <p><l>helecho</l><r>raki<s n="complex_mi"/>NRoot+DUPL</r></p><par n="Noun"/>
</e>
<!--hemorragia. Yawar_unquy. -->
<e>
  <p><l>hemorragia</l><r>yawar_unqu<s n="complex_mi"/>NRoot_VRoot+Inf</r></p><par n="Verb_main_inf"/>
</e>
<!--hemorroide. Uquti_unquy. -->
<e>
  <p><l>hemorroide</l><r>uquti_unqu<s n="complex_mi"/>NRoot_VRoot+Inf</r></p><par n="Verb_main_inf"/>
</e>
<!--hendidura. Raqra. -->
<e>
  <p><l>hendidura</l><r>raqra</r></p><par n="Noun"/>
</e>
<!--herida. K'iri. -->
<e>
  <p><l>herida</l><r>k'iri</r></p><par n="Noun"/>
</e>
<!--hermafrodita. Maqlla. -->
<e>
  <p><l>hermafrodita</l><r>maqlla</r></p><par n="Noun"/>
</e>
<!--hermoso. Sumaq. -->
<e>
  <p><l>hermoso</l><r>sumaq</r></p><par n="Noun"/>
</e>
<!--hermosura. Sumaq_kay.-->
<e>
  <p><l>hermosura</l><r>sumaq_ka<s n="complex_mi"/>NRoot_Copula+Inf</r></p><par n="Verb_main_inf"/>
</e>
<!--hez. Qunchu, tallpu. -->
<e>
  <p><l>hez</l><r>qunchu</r></p><par n="Noun"/>
</e>
<!--hiel. Hayaq.-->
<e>
  <p><l>hiel</l><r>hayaq</r></p><par n="Noun"/>
</e>
<!--hielo. Qasa; chullunkuy. -->
<e>
  <p><l>hielo</l><r>chullunkuy</r></p><par n="Noun"/>
</e>
<!--hierba. Qura, qhachu. -->
<e>
  <p><l>hierba</l><r>qura</r></p><par n="Noun"/>
</e>
<!--hierro. Qhillay. -->
<e>
  <p><l>hierro</l><r>qhillay</r></p><par n="Noun"/>
</e>
<!--hígado. K'ipchan. -->
<e>
  <p><l>hígado</l><r>k'ipchan</r></p><par n="Noun"/>
</e>
<!--hilo. Q'aytu, watu. -->
<e>
  <p><l>hilo</l><r>q'aytu</r></p><par n="Noun"/>
</e>
<!--hipo. Hik'i, hikchuy. -->
<e>
  <p><l>hipo</l><r>hik'i</r></p><par n="Noun"/>
</e>
<!--hipócrita. Isqay_sunqu, pallqa_sunqu. -->
<e>
  <p><l>hipócrita</l><r>isqay_sunqu<s n="complex_mi"/>NRoot_NRoot</r></p><par n="Noun"/>
</e>
<!--hogar. Wasi. -->
<e>
  <p><l>hogar</l><r>wasi</r></p><par n="Noun"/>
</e>
<!--hoja. raphi, rapra. -->
<e>
  <p><l>hoja</l><r>raphi</r></p><par n="Noun"/>
</e>
<!--holgazán. Qilla, purikuq. -->
<e>
  <p><l>holgazán</l><r>qilla</r></p><par n="Noun"/>
</e>
<!--hollejo. Qara.-->
<e>
  <p><l>hollejo</l><r>qara</r></p><par n="Noun"/>
</e>
<!--hollín. Qhichincha, qitya. -->
<e>
  <p><l>hollín</l><r>qhichincha</r></p><par n="Noun"/>
</e>
<!--hombro. Rikra. -->
<e>
  <p><l>hombro</l><r>rikra</r></p><par n="Noun"/>
</e>
<!--homenaje. Yupaychay. -->
<e>
  <p><l>homenaje</l><r>yupa<s n="complex_mi"/>VRoot+Inf+Fact+Inf</r></p><par n="Verb_main_inf"/>
</e>
<!--homogéneo. Chay_rikch'aqlla.-->
<e>
  <p><l>homogéneo</l><r>chay_rikch'a<s n="complex_mi"/>PrnDem_VRoot+Ag+Lim</r></p><par n="Verb_main_q"/>
</e>
<!--honda. Warak'a. -->
<e>
  <p><l>honda</l><r>warak'a</r></p><par n="Noun"/>
</e>
<!--hondo. Ukhu. -->
<e>
  <p><l>hondo</l><r>ukhu</r></p><par n="Noun"/>
</e>
<!--hondón. P'ukru.-->
<e>
  <p><l>hondón</l><r>p'ukru</r></p><par n="Noun"/>
</e>
<!--hondonada. Wayq'u. -->
<e>
  <p><l>hondonada</l><r>wayq'u</r></p><par n="Noun"/>
</e>
<!--hongo. K'allampa. -->
<e>
  <p><l>hongo</l><r>k'allampa</r></p><par n="Noun"/>
</e>
<!--hora. Pacha.-->
<e>
  <p><l>hora</l><r>pacha</r></p><par n="Noun"/>
</e>
<!--horca. Warkuna. -->
<e>
  <p><l>horca</l><r>warku</r></p><par n="Verb_main_na"/>
</e>
<!--horcón. Kallapa. -->
<e>
  <p><l>horcón</l><r>kallapa</r></p><par n="Noun"/>
</e>
<!--hormiga. Sisi. -->
<e>
  <p><l>hormiga</l><r>sisi</r></p><par n="Noun"/>
</e>
<!--hostil. Awqa. -->
<e>
  <p><l>hostil</l><r>awqa</r></p><par n="Noun"/>
</e>
<!--hoy. Kunan, kanan. -->
<e>
  <p><l>hoy</l><r>kunan</r></p><par n="Noun"/>
</e>
<!--hoya. Wayq'u, p'ukru. -->
<e>
  <p><l>hoya</l><r>wayq'u</r></p><par n="Noun"/>
</e>
<!--hoz. Rutuna. -->
<e>
  <p><l>hoz</l><r>rutu</r></p><par n="Verb_main_na"/>
</e>
<!--hueco. T'uqu, uchku. -->
<e>
  <p><l>hueco</l><r>t'uqu</r></p><par n="Noun"/>
</e>
<!--huella. Yupi. -->
<e>
  <p><l>huella</l><r>yupi</r></p><par n="Noun"/>
</e>
<!--huérfano. Wakcha. -->
<e>
  <p><l>huérfano</l><r>wakcha</r></p><par n="Noun"/>
</e>
<!--huero. Lluqllu, luqlu. -->
<e>
  <p><l>huero</l><r>lluqllu</r></p><par n="Noun"/>
</e>
<!--huerta. Muya. -->
<e>
  <p><l>huerta</l><r>muya</r></p><par n="Noun"/>
</e>
<!--hueso. Tullu. -->
<e>
  <p><l>hueso</l><r>tullu</r></p><par n="Noun"/>
</e>
<!--huésped. Qurpachakuq, samapakuq. -->
<e>
  <p><l>huésped</l><r>qurpa<s n="complex_mi"/>NRoot+Fact+Rflx+Ag</r></p><par n="Verb_main_q"/>
</e>
<!--huevo. Runtu. -->
<e>
  <p><l>huevo</l><r>runtu</r></p><par n="Noun"/>
</e>
<!--humanidad. Runa_kay. -->
<e>
  <p><l>humanidad</l><r>runa_ka<s n="complex_mi"/>NRoot_Copula+Inf</r></p><par n="Verb_main_inf"/>
</e>
<!--humedad. Huq'u, nuyasqa. -->
<e>
  <p><l>humedad</l><r>huq'u</r></p><par n="Noun"/>
</e>
<!--humo. Q'usñi, wapsi.-->
<e>
  <p><l>humo</l><r>q'usñi</r></p><par n="Noun"/>
</e>
<!--huso. Puchkha.-->
<e>
  <p><l>huso</l><r>puchkha</r></p><par n="Noun"/>
</e>
<!--idéntico. Kaqlla, paqtalla, kuskalla.-->
<e>
  <p><l>idéntico</l><r>ka<s n="complex_mi"/>Copula+Ag+Lim</r></p><par n="Verb_main_q"/>
</e>
<!--idioma. Simi, rimay. -->
<e>
  <p><l>idioma</l><r>simi</r></p><par n="Noun"/>
</e>
<!--idiota. P'anra, mana_yachaq. -->
<e>
  <p><l>idiota</l><r>p'anra</r></p><par n="Noun"/>
</e>
<!--igual. Kuska, hinalla. -->
<e>
  <p><l>igual</l><r>kuska</r></p><par n="Noun"/>
</e>
<!--imagen. Rikch'ay. -->
<e>
  <p><l>imagen</l><r>rikch'a</r></p><par n="Verb_main_inf"/>
</e>
<!--imborrable. Mana_pichakuq, mana_chinkaq.-->
<e>
<p><l>imborrable</l><r>mana_picha<s n="complex_mi"/>Part_VRoot+Rflx+Ag</r></p><par n="Verb_main_q"/>
</e>
<!--impar. Ch'ullan. -->
<e>
  <p><l>impar</l><r>ch'ullan</r></p><par n="Noun"/>
</e>
<!--imperecedero. Mana_tukukuq. -->
<e>
  <p><l>imperecedero</l><r>mana_tuku<s n="complex_mi"/>Part_VRoot+Rflx+Ag</r></p><par n="Verb_main_q"/>
</e>
<!--impotente. Qumi, urwa. -->
<e>
  <p><l>impotente</l><r>qumi</r></p><par n="Noun"/>
</e>
<!--inacabable. Mana_tukuq. -->
<e>
  <p><l>inacabable</l><r>mana_tuku<s n="complex_mi"/>Part_VRoot+Ag</r></p><par n="Verb_main_q"/>
</e>
<!--inamovible. Mana_kuyuchina.-->
<e>
  <p><l>inamovible</l><r>mana_kuyu<s n="complex_mi"/>Part_VRoot+Caus+Obl</r></p><par n="Verb_main_na"/>
</e>
<!--inaudito. Mana_uyarisqa. -->
<e>
  <p><l>inaudito</l><r>mana_uya<s n="complex_mi"/>Part_VRoot+Inch+Perf</r></p><par n="Verb_main_sqa"/>
</e>
<!--incansable. Mana_sayk'uq, mana_pisipaq. -->
<e>
  <p><l>incansable</l><r>mana_sayk'u<s n="complex_mi"/>Part_VRoot+Ag</r></p><par n="Verb_main_q"/>
</e>
<!--incapaz. Mana_atiq. -->
<e>
  <p><l>incapaz</l><r>mana_ati<s n="complex_mi"/>Part_VRoot+Ag</r></p><par n="Verb_main_q"/>
</e>
<!--incipiente. Qallariq. -->
<e>
  <p><l>incipiente</l><r>qalla<s n="complex_mi"/>VRoot+Inch+Ag</r></p><par n="Verb_main_q"/>
</e>
<!--incompleto. Mana_hunt'asqa, mana_tukusqa. -->
<e>
  <p><l>incompleto</l><r>mana_tuku<s n="complex_mi"/>Part_VRoot+Perf</r></p><par n="Verb_main_sqa"/>
</e>
<!--incomprensible. Mana_hamutana. hamut'ana?-->
<e>
  <p><l>incomprensible</l><r>hamut'a</r></p><par n="Verb_main_na"/>
</e>
<!--inconsciente. Mana_hamutaq.-->
<e>
  <p><l>inconsciente</l><r>mana_hamut'a<s n="complex_mi"/>Part_VRoot+Ag</r></p><par n="Verb_main_q"/>
</e>
<!--incontable. Mana_yupana. -->
<e>
  <p><l>incontable</l><r>mana_yupa<s n="complex_mi"/>Part_VRoot+Obl</r></p><par n="Verb_main_na"/>
</e>
<!--incorregible. Mana_wanaq. -->
<e>
  <p><l>incorregible</l><r>mana_wana<s n="complex_mi"/>Part_VRoot+Ag</r></p><par n="Verb_main_q"/>
</e>
<!--incremento. Miray. -->
<e>
  <p><l>incremento</l><r>mira</r></p><par n="Verb_main_inf"/>
</e>
<!--incurable. Mana_alliyaq.-->
<e>
  <p><l>incurable</l><r>mana_alli<s n="complex_mi"/>Part_NRoot+Trs+Ag</r></p><par n="Verb_main_q"/>
</e>
<!--indecible. Mana_rimana. -->
<e>
  <p><l>indecible</l><r>mana_rima<s n="complex_mi"/>Part_VRoot+Obl</r></p><par n="Verb_main_na"/>
</e>
<!--indeleble. Mana_pichakuq, mana_chinkariq. -->
<e>
  <p><l>indeleble</l><r>mana_picha<s n="complex_mi"/>Part_VRoot+Rflx+Ag</r></p><par n="Verb_main_q"/>
</e>
<!--indigente. Wakcha. -->
<e>
  <p><l>indigente</l><r>wakcha</r></p><par n="Noun"/>
</e>
<!--indignado. Phiñasqa.-->
<e>
  <p><l>indignado</l><r>phiña</r></p><par n="Verb_main_sqa"/>
</e>
<!--indocto. Mana_yachaq. -->
<e>
  <p><l>indocto</l><r>mana_yacha<s n="complex_mi"/>Part_VRoot+Ag</r></p><par n="Verb_main_q"/>
</e>
<!--indolente. Mana_llakikuq. -->
<e>
  <p><l>indolente</l><r>mana_llaki<s n="complex_mi"/>Part_VRoot+Rflx+Ag</r></p><par n="Verb_main_q"/>
</e>
<!--indomable. Sallqa. -->
<e>
  <p><l>indomable</l><r>sallqa</r></p><par n="Noun"/>
</e>
<!--indulto. Pampachay. -->
<e>
  <p><l>indulto</l><r>pampa<s n="complex_mi"/>NRoot+Fact+Inf</r></p><par n="Verb_main_inf"/>
</e>
<!--inequívoco. Mana_pantana. -->
<e>
  <p><l>inequívoco</l><r>mana_panta<s n="complex_mi"/>Part_VRoot+Obl</r></p><par n="Verb_main_na"/>
</e>
<!--inexistente. Mana_kawsaq. mana_kaq?-->
<e>
  <p><l>inexistente</l><r>mana_ka<s n="complex_mi"/>Part_Copula+Ag</r></p><par n="Verb_main_q"/>
</e>
<!--infante. Wawa. -->
<e>
  <p><l>infante</l><r>wawa</r></p><par n="Noun"/>
</e>
<!--inferior. Sullk'a, urayninpi. -->
<e>
  <p><l>inferior</l><r>uray<s n="complex_mi"/>NRoot+3.Sg.Poss+Loc</r></p><par n="Verb_main_inf"/>
</e>
<!--infinito. Mana_tukuq, tupunnaq.-->
<e>
  <p><l>infinito</l><r>mana_tuku<s n="complex_mi"/>Part_VRoot+Ag</r></p><par n="Verb_main_q"/>
</e>
<!--ingenioso. Hamutaq, yachaysapa.-->
<e>
  <p><l>ingenioso</l><r>yacha<s n="complex_mi"/>VRoot+Inf+MPoss</r></p><par n="Verb_main_inf"/>
</e>
<!--inhumación. P'ampay. -->
<e>
  <p><l>inhumación</l><r>p'ampa</r></p><par n="Verb_main_inf"/>
</e>
<!--inmortal. Mana_wañuq.-->
<e>
  <p><l>inmortal</l><r>mana_wañu<s n="complex_mi"/>Part_VRoot+Ag</r></p><par n="Verb_main_q"/>
</e>
<!--inmundo. Qhilli, qanra. -->
<e>
  <p><l>inmundo</l><r>qhilli</r></p><par n="Noun"/>
</e>
<!--inocente. Mana_huchayuq. -->
<e>
  <p><l>inocente</l><r>mana_hucha<s n="complex_mi"/>Part_NRoot+Poss</r></p><par n="Noun"/>
</e>
<!--inolvidable. Mana_qunqana. -->
<e>
  <p><l>inolvidable</l><r>mana_qunqa<s n="complex_mi"/>Part_VRoot+Obl</r></p><par n="Verb_main_na"/>
</e>
<!--insaciable. Mana_saksaq. -->
<e>
  <p><l>insaciable</l><r>mana_saksa<s n="complex_mi"/>Part_VRoot+Ag</r></p><par n="Verb_main_q"/>
</e>
<!--insecto. Uru.-->
<e>
  <p><l>insecto</l><r>uru</r></p><par n="Noun"/>
</e>
<!--inseparable. Mana_rakikuq. -->
<e>
  <p><l>inseparable</l><r>mana_raki<s n="complex_mi"/>Part_VRoot+Rflx+Ag</r></p><par n="Verb_main_q"/>
</e>
<!--insignia. Unancha. -->
<e>
  <p><l>insignia</l><r>unancha</r></p><par n="Noun"/>
</e>
<!--insípido. Q'ayma, qamya. -->
<e>
  <p><l>insípido</l><r>q'ayma</r></p><par n="Noun"/>
</e>
<!--insoluble. Mana_chulluq. -->
<e>
  <p><l>insoluble</l><r>mana_chullu<s n="complex_mi"/>Part_VRoot+Ag</r></p><par n="Verb_main_q"/>
</e>
<!--inspector. Qhawaq. -->
<e>
  <p><l>inspector</l><r>qhawa</r></p><par n="Verb_main_q"/>
</e>
<!--intacto. Kaqlla, chaynalla. -->
<e>
  <p><l>intacto</l><r>ka<s n="complex_mi"/>Copula+Ag+Lim</r></p><par n="Verb_main_q"/>
</e>
<!--íntegro. Lliw, llapan. -->
<e>
  <p><l>íntegro</l><r>llapa<s n="complex_mi"/>NRoot+3.Sg.Poss</r></p><par n="Noun"/>
</e>
<!--inteligente. Umayuq, yuyayniyuq.-->
<e>
  <p><l>inteligente</l><r>uma<s n="complex_mi"/>NRoot+Poss</r></p><par n="Noun"/>
</e>
<!--interés. Wachaynin. (ganancia) -->
<e>
  <p><l>interés</l><r>wacha<s n="complex_mi"/>VRoot+Inf+3.Sg.Poss</r></p><par n="Verb_main_inf"/>
</e>
<!--interior. Ukhu. -->
<e>
  <p><l>interior</l><r>ukhu</r></p><par n="Noun"/>
</e>
<!--intermedio. Chawpin.-->
<e>
  <p><l>intermedio</l><r>chawpi<s n="complex_mi"/>NRoot+3.Sg.Poss</r></p><par n="Noun"/>
</e>
<!--interminable. Mana_tukuq. -->
<e>
  <p><l>interminable</l><r>mana_tuku<s n="complex_mi"/>Part_VRoot+Ag</r></p><par n="Verb_main_q"/>
</e>
<!--intestinos. Ch'unchulli. -->
<e>
  <p><l>intestinos</l><r>ch'unchulli</r></p><par n="Noun"/>
</e>
<!--intrépido. Mana_manchaq.-->
<e>
  <p><l>intrépido</l><r>mana_mancha<s n="complex_mi"/>Part_VRoot+Ag</r></p><par n="Verb_main_q"/>
</e>
<!--inútil. Yanqa. -->
<e>
  <p><l>inútil</l><r>yanqa</r></p><par n="Noun"/>
</e>
<!--ira. Phiña_kay. -->
<e>
  <p><l>ira</l><r>phiña_ka<s n="complex_mi"/>Part_Copula+Inf</r></p><par n="Verb_main_inf"/>
</e>
<!--iracundo. Phiña_sunqu. -->
<e>
  <p><l>iracundo</l><r>phiña_sunqu<s n="complex_mi"/>NRoot_NRoot</r></p><par n="Noun"/>
</e>
<!--izquierdo. Lluq'i (cuzco), ichuq.(ayacucho)-->
<e>
  <p><l>izquierdo</l><r>lluq'i</r></p><par n="Noun"/>
</e>
<!--jarana. Machay, upyay. -->
<e>
  <p><l>jarana</l><r>macha</r></p><par n="Verb_main_inf"/>
</e>
<!--jardín. Muya. -->
<e>
  <p><l>jardín</l><r>muya</r></p><par n="Noun"/>
</e>
<!--jarro. P'uyñu, wisina. -->
<e>
  <p><l>jarro</l><r>p'uyñu</r></p><par n="Noun"/>
</e>
<!--jeta. Wirp'a. -->
<e>
  <p><l>jeta</l><r>wirp'a</r></p><par n="Noun"/>
</e>
<!--jiba. Muqu, k'umu. -->
<e>
  <p><l>jiba</l><r>k'umu</r></p><par n="Noun"/>
</e>
<!--jornalero. Llamk'aq. -->
<e>
  <p><l>jornalero</l><r>llamk'a</r></p><par n="Verb_main_q"/>
</e>
<!--jovial. Sumaq_sunqu. -->
<e>
  <p><l>jovial</l><r>sumaq_sunqu<s n="complex_mi"/>NRoot_NRoot</r></p><par n="Noun"/>
</e>
<!--juego. Pukllay. -->
<e>
  <p><l>juego</l><r>puklla</r></p><par n="Verb_main_inf"/>
</e>
<!--jugador. Pukllaq. -->
<e>
  <p><l>jugador</l><r>puklla</r></p><par n="Verb_main_q"/>
</e>
<!--jugo. Wiqin.(lágrima?) hilli? -->
<e>
  <p><l>jugo</l><r>hilli</r></p><par n="Noun"/>
</e>
<!--juguete. Pukllana. -->
<e>
  <p><l>juguete</l><r>puklla</r></p><par n="Verb_main_na"/>
</e>
<!--juicio. Yuyay. -->
<e>
  <p><l>juicio</l><r>yuya</r></p><par n="Verb_main_inf"/>
</e>
<!--juicioso. Yuyayniyuq. -->
<e>
  <p><l>juicioso</l><r>yuya<s n="complex_mi"/>VRoot+Inf+Poss</r></p><par n="Verb_main_inf"/>
</e>
<!--junta. Tantanakuy, huñunakuy.-->
<e>
  <p><l>junta</l><r>huñu<s n="complex_mi"/>VRoot+Rzpr+Rflx+Inf</r></p><par n="Verb_main_inf"/>
</e>
<!--junto. Kuska, pura. -->
<e>
  <p><l>junto</l><r>kuska</r></p><par n="Noun"/>
</e>
<!--justo. Chanin. -->
<e>
  <p><l>justo</l><r>chanin</r></p><par n="Noun"/>
</e>
<!--justicia. Chaninchay.-->
<e>
  <p><l>justicia</l><r>chanin<s n="complex_mi"/>NRoot+Fact+Inf</r></p><par n="Verb_main_inf"/>
</e>
<!--labio. Wirp'a.-->
<e>
  <p><l>labio</l><r>wirp'a</r></p><par n="Noun"/>
</e>
<!--labor. Rurana.-->
<e>
  <p><l>labor</l><r>rura</r></p><par n="Verb_main_na"/>
</e>
<!--laborioso. Llamk'akuq, rurakuq. -->
<e>
  <p><l>laborioso</l><r>llamk'a<s n="complex_mi"/>VRoot+Rflx+Ag</r></p><par n="Verb_main_q"/>
</e>
<!--labriego. Llamk'aq, chakraruna.-->
<e>
  <p><l>labriego</l><r>llamk'a</r></p><par n="Verb_main_q"/>
</e>
<!--ladera. Waqta, kinray. -->
<e>
  <p><l>ladera</l><r>waqta</r></p><par n="Noun"/>
</e>
<!--lado: kinra.-->
<e>
  <p><l>lado</l><r>kinra</r></p><par n="Noun"/>
</e>
<!--lado_derecho: paña, alliq.-->
<e>
  <p><l>lado_derecho</l><r>paña</r></p><par n="Noun"/>
</e>
<!--lado_izquierdo: lluq'i, ichuq.-->
<e>
  <p><l>lado_izquierdo</l><r>lluq'i</r></p><par n="Noun"/>
</e>
<!--frente (de la cara): mat'i.-->
<e>
  <p><l>frente</l><r>mat'i</r></p><par n="Noun"/>
</e>
<!--ladrillo. Sañu_tika. -->
<e>
  <p><l>ladrillo</l><r>sañu_tika<s n="complex_mi"/>NRoot_NRoot</r></p><par n="Noun"/>
</e>
<!--ladrón. Suwa.-->
<e>
  <p><l>ladrón</l><r>suwa</r></p><par n="Noun"/>
</e>
<!--lagartija. Sukullukuy, qaraywa. -->
<e>
  <p><l>lagartija</l><r>qaraywa</r></p><par n="Noun"/>
</e>
<!--lago. Qucha. -->
<e>
  <p><l>lago</l><r>qucha</r></p><par n="Noun"/>
</e>
<!--lágrima. Wiqi. -->
<e>
  <p><l>lágrima</l><r>wiqi</r></p><par n="Noun"/>
</e>
<!--laguna. Qucha. -->
<e>
  <p><l>laguna</l><r>qucha</r></p><par n="Noun"/>
</e>
<!--lamentable. Waqanapaq. -->
<e>
  <p><l>lamentable</l><r>waqa<s n="complex_mi"/>VRoot+Obl+Ben</r></p><par n="Verb_main_na"/>
</e>
<!--lana. Millwa, millma. -->
<e>
  <p><l>lana</l><r>millma</r></p><par n="Noun"/>
</e>
<!--lancha. Wamp'u. -->
<e>
  <p><l>lancha</l><r>wamp'u</r></p><par n="Noun"/>
</e>
<!--langosta. Aqarway. -->
<e>
  <p><l>langosta</l><r>aqarway</r></p><par n="Noun"/>
</e>
<!--lanza. Chuki.-->
<e>
  <p><l>lanza</l><r>chuki</r></p><par n="Noun"/>
</e>
<!--largo. Suyt'u, suni, hatun. -->
<e>
  <p><l>largo</l><r>suyt'u</r></p><par n="Noun"/>
</e>
<!--laringe. Tunqur, tunquri. -->
<e>
  <p><l>laringe</l><r>tunqur</r></p><par n="Noun"/>
</e>
<!--lastimoso. Llakinapaq. -->
<e>
  <p><l>lastimoso</l><r>llaki<s n="complex_mi"/>VRoot+Obl+Ben</r></p><par n="Verb_main_na"/>
</e>
<!--látigo. Hasut'i, waskha.-->
<e>
  <p><l>látigo</l><r>hasut'i</r></p><par n="Noun"/>
</e>
<!--lazo. Qara_waskha. -->
<e>
  <p><l>lazo</l><r>qara_waskha<s n="complex_mi"/>NRoot_NRoot</r></p><par n="Noun"/>
</e>
<!--leche. Ñuñu. -->
<e>
  <p><l>leche</l><r>ñuñu</r></p><par n="Noun"/>
</e>
<!--lecho. Puñuna. -->
<e>
  <p><l>lecho</l><r>puñu</r></p><par n="Verb_main_na"/>
</e>
<!--lechuza. Ch'usiq, tuku. -->
<e>
  <p><l>lechuza</l><r>ch'usiq</r></p><par n="Noun"/>
</e>
<!--lejano. Karu. -->
<e>
  <p><l>lejano</l><r>karu</r></p><par n="Noun"/>
</e>
<!--legaña. Ch'uqñi, wiqti. -->
<e>
  <p><l>legaña</l><r>ch'uqñi</r></p><par n="Noun"/>
</e>
<!--lengua. Qallu. (anatómico) simi (idioma)-->
<e>
  <p><l>lengua</l><r>qallu</r></p><par n="Noun"/>
</e>
<e>
  <p><l>lengua</l><r>simi</r></p><par n="Noun"/>
</e>
<!--leña. Llamt'a, yanta. -->
<e>
  <p><l>leña</l><r>llamt'a</r></p><par n="Noun"/>
</e>
<!--león. Puma.-->
<e>
  <p><l>león</l><r>puma</r></p><par n="Noun"/>
</e>
<!--letrado. Hamawt'a, yachaq. -->
<e>
  <p><l>letrado</l><r>hamawt'a</r></p><par n="Noun"/>
</e>
<!--levadura. Qunchu, p'uchqu. -->
<e>
  <p><l>levadura</l><r>qunchu</r></p><par n="Noun"/>
</e>
<!--libélula. Kachi_suwa, chukcha_k'utu.-->
<e>
  <p><l>libélula</l><r>chukcha_k'utu<s n="complex_mi"/>NRoot_NRoot</r></p><par n="Noun"/>
</e>
<!--libre. Munayniyuq. qispi?-->
<e>
  <p><l>libre</l><r>muna<s n="complex_mi"/>VRoot+Inf+Poss</r></p><par n="Verb_main_inf"/>
</e>
<!--liendre. Ch'iya. -->
<e>
  <p><l>liendre</l><r>ch'iya</r></p><par n="Noun"/>
</e>
<!--ligero. Utqhaq, k'uchi, wayralla.-->
<e>
  <p><l>ligero</l><r>wayra<s n="complex_mi"/>NRoot+Lim</r></p><par n="Noun"/>
</e>
<!--límite. Qayllan, tukuynin. saywa?-->
<e>
  <p><l>límite</l><r>tuku<s n="complex_mi"/>VRoot+Inf+3.Sg.Poss</r></p><par n="Verb_main_inf"/>
</e>
<!--limpio. Ch'uya, pichasqa.-->
<e>
  <p><l>limpio</l><r>ch'uya</r></p><par n="Noun"/>
</e>
<!--lindo. Ima_sumaq, ancha_sumaq. -->
<e>
  <p><l>lindo</l><r>sumaq</r></p><par n="Noun"/>
</e>
<!--línea. Siq'i. -->
<e>
  <p><l>línea</l><r>siq'i</r></p><par n="Noun"/>
</e>
<!--líquido. Unu-unu, yaku-yaku.-->
<e>
  <p><l>líquido</l><r>unu<s n="complex_mi"/>NRoot+DUPL</r></p><par n="Noun"/>
</e>
<!--lirio. Hamank'ay, amankay. -->
<e>
  <p><l>lirio</l><r>hamank'ay</r></p><par n="Noun"/>
</e>
<!--liso. Lluchk'a, llamp'u. -->
<e>
  <p><l>liso</l><r>lluchk'a</r></p><par n="Noun"/>
</e>
<!--liviano. Llapsalla, chhallalla.-->
<e>
  <p><l>liviano</l><r>llapsa<s n="complex_mi"/>NRoot+Lim</r></p><par n="Noun"/>
</e>
<!--loco. Utiq. -->
<e>
  <p><l>loco</l><r>utiq</r></p><par n="Noun"/>
</e>
<!--locuaz. Rimaysapa. -->
<e>
  <p><l>locuaz</l><r>rima<s n="complex_mi"/>VRoot+Inf+MPoss</r></p><par n="Verb_main_inf"/>
</e>
<!--lodo. T'uru, mitu. -->
<e>
  <p><l>lodo</l><r>t'uru</r></p><par n="Noun"/>
</e>
<!--loma. Pata. -->
<e>
  <p><l>loma</l><r>pata</r></p><par n="Noun"/>
</e>
<!--lombriz. K'uyka. -->
<e>
  <p><l>lombriz</l><r>k'uyka</r></p><par n="Noun"/>
</e>
<!--lomo. Wasa. -->
<e>
  <p><l>lomo</l><r>wasa</r></p><par n="Noun"/>
</e>
<!--longevo. Ruku, yuyaq. -->
<e>
  <p><l>longevo</l><r>ruku</r></p><par n="Noun"/>
</e>
<!--loro. Uritu. -->
<e>
  <p><l>loro</l><r>uritu</r></p><par n="Noun"/>
</e>
<!--lucero. Ch'aska_quyllur.-->
<e>
  <p><l>lucero</l><r>ch'aska_quyllur<s n="complex_mi"/>NRoot_NRoot</r></p><par n="Noun"/>
</e>
<!--luciérnaga. Pinchi_kuru, nina_uru.-->
<e>
  <p><l>luciérnaga</l><r>nina_uru<s n="complex_mi"/>NRoot_NRoot</r></p><par n="Noun"/>
</e>
<!--lucro. Miray, miraynin. -->
<e>
  <p><l>lucro</l><r>mira</r></p><par n="Verb_main_inf"/>
</e>
<!--lumbre. Nina, sansa. -->
<e>
  <p><l>lumbre</l><r>nina</r></p><par n="Noun"/>
</e>
<!--luna. Killa.-->
<e>
  <p><l>luna</l><r>killa</r></p><par n="Noun"/>
</e>
<!--luna_nueva: musuq_killa.-->
<e>
  <p><l>luna_nueva</l><r>musuq_killa<s n="complex_mi"/>NRoot_NRoot</r></p><par n="Noun"/>
</e>
<!--luna_creciente: wiñay_killa.-->
<e>
  <p><l>luna_creciente</l><r>wiña_killa<s n="complex_mi"/>VRoot+Inf_NRoot</r></p><par n="Noun"/>
</e>
<!--luna_llena: pura_killa.-->
<e>
  <p><l>luna_llena</l><r>pura_killa<s n="complex_mi"/>NRoot_NRoot</r></p><par n="Noun"/>
</e>
<!--lunar. Ana. -->
<e>
  <p><l>lunar</l><r>ana</r></p><par n="Noun"/>
</e>
<!--lustroso. K'anchaq, llipikyaq. -->
<e>
  <p><l>lustroso</l><r>k'ancha</r></p><par n="Verb_main_q"/>
</e>
<!--luz. K'anchay, achikyay.-->
<e>
  <p><l>luz</l><r>k'ancha</r></p><par n="Verb_main_inf"/>
</e>
<!--llaga. K'iri.-->
<e>
  <p><l>llaga</l><r>k'iri</r></p><par n="Noun"/>
</e>
<!--llama. Rawray, nina. (de fuego)-->
<e>
  <p><l>llama</l><r>nina</r></p><par n="Noun"/>
</e>
<!--llama. Llama.-->
<e>
  <p><l>llama</l><r>llama</r></p><par n="Noun"/>
</e>
<!--llanura. Pampa.-->
<e>
  <p><l>llanura</l><r>pampa</r></p><par n="Noun"/>
</e>
<!--llave. Kichakuq.-->
<e>
  <p><l>llave</l><r>kicha<s n="complex_mi"/>VRoot+Rflx+Ag</r></p><par n="Verb_main_q"/>
</e>
<!--lleno. Hunt'asqa.-->
<e>
  <p><l>lleno</l><r>hunt'a</r></p><par n="Verb_main_sqa"/>
</e>
<!--llovizna. Iphu. -->
<e>
  <p><l>llovizna</l><r>iphu</r></p><par n="Noun"/>
</e>
<!--lluvia. Para.-->
<e>
  <p><l>lluvia</l><r>para</r></p><par n="Noun"/>
</e>
<!--macizo. Anaq.-->
<e>
  <p><l>macizo</l><r>macizo</r></p><par n="Noun"/>
</e>
<!--machorra. Qumi, urwa. -->
<e>
  <p><l>machorra</l><r>qumi</r></p><par n="Noun"/>
</e>
<!--madera. K'ullu, k'aspi. -->
<e>
  <p><l>madera</l><r>k'ullu</r></p><par n="Noun"/>
</e>
<!--madrastra. Qhipa_mama. -->
<e>
  <p><l>madrastra</l><r>qhipa_mama<s n="complex_mi"/>NRoot_NRoot</r></p><par n="Noun"/>
</e>
<!--maduro. Puqusqa, chayasqa. -->
<e>
  <p><l>maduro</l><r>puqu</r></p><par n="Verb_main_sqa"/>
</e>
<!--maestro. Yachachiq. -->
<e>
  <p><l>maestro</l><r>yacha<s n="complex_mi"/>VRoot+Caus+Ag</r></p><par n="Verb_main_q"/>
</e>
<!--magnánimo. Sunquyuq, allin_runa.-->
<e>
  <p><l>magnánimo</l><r>sunqu<s n="complex_mi"/>NRoot+Poss</r></p><par n="Noun"/>
</e>
<!--maguey. Chuchaw, paqpa. -->
<e>
  <p><l>maguey</l><r>paqpa</r></p><par n="Noun"/>
</e>
<!--maíz. Sara.-->
<e>
  <p><l>maíz</l><r>sara</r></p><par n="Noun"/>
</e>
<!--maíz_tierno: chuqllu.-->
<e>
  <p><l>maíz_tierno</l><r>chuqllu</r></p><par n="Noun"/>
</e>
<!--maíz_sancochado: mut'i.-->
<e>
  <p><l>maíz_sancochado</l><r>mut'i</r></p><par n="Noun"/>
</e>
<!--maíz_tostado: hamk'a, kamcha.-->
<e>
  <p><l>maíz_tostado</l><r>hamk'a</r></p><par n="Noun"/>
</e>
<!--maíz_duro: muruchu.-->
<e>
  <p><l>maíz_duro</l><r>muruchu</r></p><par n="Noun"/>
</e>
<!--maíz_envoltorio: p'anqa.-->
<e>
  <p><l>maíz_envoltorio</l><r>p'anqa</r></p><par n="Noun"/>
</e>
<!--maíz_tallo: chhalla.-->
<e>
  <p><l>maíz_tallo</l><r>chhalla</r></p><par n="Noun"/>
</e>
<!--maíz_flor: parwa. -->
<e>
  <p><l>maíz_flor</l><r>parwa</r></p><par n="Noun"/>
</e>
<!--mal. Mana_allin. -->
<e>
  <p><l>mal</l><r>mana_allin<s n="complex_mi"/>Part_NRoot</r></p><par n="Noun"/>
</e>
<!--maldad. Mana_allin_kay. -->
<e>
  <p><l>maldad</l><r>mana_allin_ka<s n="complex_mi"/>Part_Copula+Inf</r></p><par n="Verb_main_inf"/>
</e>
<!--maldito. Ñakasqa, supay_runa. -->
<e>
  <p><l>maldito</l><r>ñaka</r></p><par n="Verb_main_sqa"/>
</e>
<!--maleficio. Layqay, runap_makin.-->
<e>
  <p><l>maleficio</l><r>layqa</r></p><par n="Verb_main_inf"/>
</e>
<!--maleza. Qura-qura, sach'a-sach'a. -->
<e>
  <p><l>maleza</l><r>qura<s n="complex_mi"/>NRoot+DUPL</r></p><par n="Noun"/>
</e>
<!--malo. Mana_allin.-->
<e>
  <p><l>malo</l><r>mana_allin<s n="complex_mi"/>Part_NRoot</r></p><par n="Noun"/>
</e>
<!--malvado. Millay_runa. millay kaq (?)-->
<e>
  <p><l>malvado</l><r>millay_ka<s n="complex_mi"/>NRoot_Copula+Ag</r></p><par n="Verb_main_q"/>
</e>
<!--mamífero. Ñuñuyuq.-->
<e>
  <p><l>mamífero</l><r>ñuñu<s n="complex_mi"/>NRoot+Poss</r></p><par n="Noun"/>
</e>
<!--manada. Michina_uywa. -->
<e>
  <p><l>manada</l><r>michi_uywa<s n="complex_mi"/>VRoot+Obl_NRoot</r></p><par n="Noun"/>
</e>
<!--manantial. Pukyu. -->
<e>
  <p><l>manantial</l><r>pukyu</r></p><par n="Noun"/>
</e>
<!--manco. Ch'ullan_maki, kutu_maki. -->
<e>
  <p><l>manco</l><r>ch'ullan_maki<s n="complex_mi"/>NRoot_NRoot</r></p><par n="Noun"/>
</e>
<!--mancha. Qhilli, map'a, qanra. -->
<e>
  <p><l>mancha</l><r>map'a</r></p><par n="Noun"/>
</e>
<!--mandíbula. K'aki, k'akichu. -->
<e>
  <p><l>mandíbula</l><r>k'aki</r></p><par n="Noun"/>
</e>
<!--manera. Hina. -->
<e>
  <p><l>manera</l><r>hina</r></p><par n="Noun"/>
</e>
<!--mango. Hap'ina. -->
<e>
  <p><l>mango</l><r>hap'i</r></p><par n="Verb_main_na"/>
</e>
<!--mango. mangu. (fruta, mangu?) -->
<e>
  <p><l>mango</l><r>mangu</r></p><par n="Noun"/>
</e>
<!--maní. Inchik. -->
<e>
  <p><l>maní</l><r>inchik</r></p><par n="Noun"/>
</e>
<!--mano. Maki.-->
<e>
  <p><l>mano</l><r>maki</r></p><par n="Noun"/>
</e>
<!--mano_derecha: paña_maki, alliq_maki.-->
<e>
  <p><l>mano_derecha</l><r>paña_maki<s n="complex_mi"/>NRoot_NRoot</r></p><par n="Noun"/>
 </e>
<!--mano_izquierda: lluq'i_maki, ichuq_maki.-->
<e>
  <p><l>mano_izquierda</l><r>lluq'i_maki<s n="complex_mi"/>NRoot_NRoot</r></p><par n="Noun"/>
 </e>
<!--mano_de_mortero: qulluta.-->
<e>
  <p><l>mano_de_mortero</l><r>qulluta</r></p><par n="Noun"/>
 </e>
<!--mano_de_batán: tunaw, tunay. -->
<e>
  <p><l>mano_de_batán</l><r>tunaw</r></p><par n="Noun"/>
 </e>
<!--manojo. Mayt'u, aptiy, hapt'ay. -->
<e>
  <p><l>manojo</l><r>mayt'u</r></p><par n="Noun"/>
</e>
<!--manso. Llamp'u_sunqu. -->
<e>
  <p><l>manso</l><r>llamp'u_sunqu<s n="complex_mi"/>NRoot_NRoot</r></p><par n="Noun"/>
</e>
<!--manta. Phullu, lliklla.-->
<e>
  <p><l>manta</l><r>lliklla</r></p><par n="Noun"/>
</e>
<!--manta_de_cama: qatakuna. -->
<e>
  <p><l>manta_de_cama</l><r>qata<s n="complex_mi"/>VRoot+Rflx+Obl</r></p><par n="Verb_main_na"/>
</e>
<!--manubrio. Hap'ina. -->
<e>
  <p><l>manubrio</l><r>hap'i</r></p><par n="Verb_main_na"/>
</e>
<!--mañana. paqarin.-->
<e>
  <p><l>mañana</l><r>paqarin</r></p><par n="Noun"/>
</e>
<!--mañoso. Yachaysapa. -->
<e>
  <p><l>mañoso</l><r>yacha<s n="complex_mi"/>VRoot+Inf+MPoss</r></p><par n="Verb_main_inf"/>
</e>
<!--mar. Mama_qucha.-->
<e>
  <p><l>mar</l><r>mama_qucha<s n="complex_mi"/>NRoot_NRoot</r></p><par n="Noun"/>
</e>
<!--maraña. T'ampa, ch'aska, arwi.-->
<e>
  <p><l>maraña</l><r>t'ampa</r></p><par n="Noun"/>
</e>
<!--marca. Sananpa. -->
<e>
  <p><l>marca</l><r>sananpa</r></p><par n="Noun"/>
</e>
<!--mariposa. Pillpintu. -->
<e>
  <p><l>mariposa</l><r>pillpintu</r></p><par n="Noun"/>
</e>
<!--martillo. Takana.-->
<e>
  <p><l>martillo</l><r>taka</r></p><par n="Verb_main_na"/>
</e>
<!--máscara. Saynata. -->
<e>
  <p><l>máscara</l><r>saynata</r></p><par n="Noun"/>
</e>
<!--mata. Yura, sach'a. -->
<e>
  <p><l>mata</l><r>yura</r></p><par n="Noun"/>
</e>
<!--mayor_de_edad. Kuraq.-->
<e>
  <p><l>mayor_de_edad</l><r>kuraq</r></p><par n="Noun"/>
</e>
<!--mazamorra. Api. -->
<e>
  <p><l>mazamorra</l><r>api</r></p><par n="Noun"/>
</e>
<!--mazorca. Sara_kaspa. -->
<e>
  <p><l>mazorca</l><r>sara_kaspa<s n="complex_mi"/>NRoot_NRoot</r></p><par n="Noun"/>
</e>
<!--mediano. Taksa. -->
<e>
  <p><l>mediano</l><r>taksa</r></p><par n="Noun"/>
</e>
<!--medicamento. Hampi. -->
<e>
  <p><l>medicamento</l><r>hampi</r></p><par n="Noun"/>
</e>
<!--médico. Hampiq, alliyachiq. -->
<e>
  <p><l>médico</l><r>hampi</r></p><par n="Verb_main_q"/>
</e>
<!--medida. Tupu, tupuna. -->
<e>
  <p><l>medida</l><r>tupu</r></p><par n="Noun"/>
</e>
<!--medio. Chawpi. -->
<e>
  <p><l>medio</l><r>chawpi</r></p><par n="Noun"/>
</e>
<!--medroso. Manchaq.-->
<e>
  <p><l>medroso</l><r>mancha</r></p><par n="Verb_main_q"/>
</e>
<!--mejilla. Uya. k'aklla -->
<e>
  <p><l>mejilla</l><r>k'aklla</r></p><par n="Noun"/>
</e>
<!--mejor. Aswan_allin. -->
<e>
  <p><l>mejor</l><r>as_allin<s n="complex_mi"/>NRoot+Instr_NRoot</r></p><par n="Noun"/>
</e>
<!--melancolía. Llakikuy, phutikuy.-->
<e>
  <p><l>melancolía</l><r>llaki<s n="complex_mi"/>VRoot+Rflx+Inf</r></p><par n="Verb_main_inf"/>
</e>
<!--meloso. Misk'i, misk'isapa. -->
<e>
  <p><l>meloso</l><r>misk'i</r></p><par n="Noun"/>
</e>
<!--memoria. Yuyay. -->
<e>
  <p><l>memoria</l><r>yuya</r></p><par n="Verb_main_inf"/>
</e>
<!--menor_de_edad. Sullk'a. -->
<e>
  <p><l>menor_de_edad</l><r>sullk'a</r></p><par n="Noun"/>
</e>
<!--mensajero. Kacha, kachasqa. (chaski?)-->
<e>
  <p><l>mensajero</l><r>chaski</r></p><par n="Noun"/>
</e>
<!--mensual. Killanpiq, sapa_killa.-->
<e>
  <p><l>mensual</l><r>sapa_killa<s n="complex_mi"/>NRoot_NRoot</r></p><par n="Noun"/>
</e>
<!--mente. Uma, yuyay. -->
<e>
  <p><l>mente</l><r>yuya</r></p><par n="Verb_main_inf"/>
</e>
<!--menudo. Ñut'u, akapa. -->
<e>
  <p><l>menudo</l><r>ñut'u</r></p><par n="Noun"/>
</e>
<!--meollo. Ñutq'u. -->
<e>
  <p><l>meollo</l><r>ñutq'u</r></p><par n="Noun"/>
</e>
<!--mercado. Qhatu. -->
<e>
  <p><l>mercado</l><r>qhatu</r></p><par n="Noun"/>
</e>
<!--mérito. Kamaynin. -->
<e>
  <p><l>mérito</l><r>kama<s n="complex_mi"/>VRoot+Inf+3.Sg.Poss</r></p><par n="Verb_main_inf"/>
</e>
<!--mes. Killa. -->
<e>
  <p><l>mes</l><r>killa</r></p><par n="Noun"/>
</e>
<!--mesón. Tampu, samakunawasi. -->
<e>
  <p><l>mesón</l><r>tampu</r></p><par n="Noun"/>
</e>
<!--mezcla. Chhaqru, chapu. -->
<e>
  <p><l>mezcla</l><r>chhaqru</r></p><par n="Noun"/>
</e>
<!--mezquino. Mich'aq. -->
<e>
  <p><l>mezquino</l><r>mich'a</r></p><par n="Verb_main_q"/>
</e>
<!--miedo. Manchay. -->
<e>
  <p><l>miedo</l><r>mancha</r></p><par n="Verb_main_inf"/>
</e>
<!--miedoso. Manchakuq. -->
<e>
  <p><l>miedoso</l><r>mancha<s n="complex_mi"/>VRoot+Rflx+Inf</r></p><par n="Verb_main_inf"/>
</e>
<!--miel. Misk'i. -->
<e>
  <p><l>miel</l><r>misk'i</r></p><par n="Noun"/>
</e>
<!--miembro_genital. Ullu, rani.-->
<e>
  <p><l>miembro_genital</l><r>ullu</r></p><par n="Noun"/>
</e>
<!--mierda. Aka.-->
<e>
  <p><l>mierda</l><r>aka</r></p><par n="Noun"/>
</e>
<!--mina. Q'uya. -->
<e>
  <p><l>mina</l><r>q'uya</r></p><par n="Noun"/>
</e>
<!--miserable: wakcha. -->
<e>
  <p><l>miserable</l><r>wakcha</r></p><par n="Noun"/>
</e>
<!--mismo. Kiki +Poss -->
<e>
  <p><l>mismo</l><r>kiki<s n="complex_mi"/>NRoot--Poss</r></p><par n="Noun"/>
</e>
<!--mitad. Ch'iqta. -->
<e>
  <p><l>mitad</l><r>ch'iqta</r></p><par n="Noun"/>
</e>
<!--moco. Qhuña, ñuti. -->
<e>
  <p><l>moco</l><r>qhuña</r></p><par n="Noun"/>
</e>
<!--mocho. Mut'u, kutu. -->
<e>
  <p><l>mocho</l><r>mut'u</r></p><par n="Noun"/>
</e>
<!--moderno. Musuq, wamaq. -->
<e>
  <p><l>moderno</l><r>musuq</r></p><par n="Noun"/>
</e>
<!--modo. Hina. -->
<e>
  <p><l>modo</l><r>hina</r></p><par n="Noun"/>
</e>
<!--mojón. Saywa. -->
<e>
  <p><l>mojón</l><r>saywa</r></p><par n="Noun"/>
</e>
<!--mole. Wank'a.-->
<e>
  <p><l>mole</l><r>wank'a</r></p><par n="Noun"/>
</e>
<!--momia. Mallki. -->
<e>
  <p><l>momia</l><r>mallki</r></p><par n="Noun"/>
</e>
<!--mono. K'usillu. -->
<e>
  <p><l>mono</l><r>k'usillu</r></p><par n="Noun"/>
</e>
<!--montaña: urqu. -->
<e>
  <p><l>montaña</l><r>urqu</r></p><par n="Noun"/>
</e>
<!--valle. yunka. -->
<e>
  <p><l>valle</l><r>yunka</r></p><par n="Noun"/>
</e>
<!--montaraz. K'ita, sallqa. -->
<e>
  <p><l>montaraz</l><r>k'ita</r></p><par n="Noun"/>
</e>
<!--montón. Tawqa, qutu, suntu.-->
<e>
  <p><l>montón</l><r>tawqa</r></p><par n="Noun"/>
</e>
<!--mordaz. Hayaq_simi. -->
<e>
  <p><l>mordaz</l><r>haya_simi<s n="complex_mi"/>VRoot+Ag_NRoot</r></p><par n="Noun"/>
</e>
<!--moreno. Yana. -->
<e>
  <p><l>moreno</l><r>yana</r></p><par n="Noun"/>
</e>
<!--moribundo. Wañunayaq.-->
<e>
  <p><l>moribundo</l><r>wañu<s n="complex_mi"/>VRoot+Des+Ag</r></p><par n="Verb_main_q"/>
</e>
<!--mortaja. Aya_p'acha. -->
<e>
  <p><l>mortaja</l><r>aya_p'acha<s n="complex_mi"/>NRoot_NRoot</r></p><par n="Noun"/>
</e>
<!--mortero. Muchk'a, mutk'a. -->
<e>
  <p><l>mortero</l><r>mutk'a</r></p><par n="Noun"/>
</e>
<!--mosca. Ch'uspi. -->
<e>
  <p><l>mosca</l><r>ch'uspi</r></p><par n="Noun"/>
</e>
<!--moscardón. Wanquyru, wayrunqu, t'ankayllu.-->
<e>
  <p><l>moscardón</l><r>wayrunqu</r></p><par n="Noun"/>
</e>
<!--motín. Hatariy. -->
<e>
  <p><l>motín</l><r>hata<s n="complex_mi"/>VRoot+Inch+Inf</r></p><par n="Verb_main_inf"/>
</e>
<!--móvil. Kuyuq. -->
<e>
  <p><l>móvil</l><r>kuyu</r></p><par n="Verb_main_q"/>
</e>
<!--movimiento. Kuyuy. -->
<e>
  <p><l>movimiento</l><r>kuyu</r></p><par n="Verb_main_inf"/>
</e>
<!--mucosidad. Llawsa, lawsa. -->
<e>
  <p><l>mucosidad</l><r>llawsa</r></p><par n="Noun"/>
</e>
<!--mudo. Upa, mana_rimaq. -->
<e>
  <p><l>mudo</l><r>mudo</r></p><par n="Noun"/>
</e>
<!--muela. Maray_kiru. (cuzco maran)-->
<e>
  <p><l>muela</l><r>maran_kiru<s n="complex_mi"/>NRoot_NRoot</r></p><par n="Noun"/>
</e>
<!--muerte. Wañuy. -->
<e>
  <p><l>muerte</l><r>wañu</r></p><par n="Verb_main_inf"/>
</e>
<!--muerto. Wañuq, wañusqa, aya.-->
<e>
  <p><l>muerto</l><r>wañu</r></p><par n="Verb_main_sqa"/>
</e>
<!--mugre. Wiswi, qanra. kharka-->
<e>
  <p><l>mugre</l><r>kharka</r></p><par n="Noun"/>
</e>
<!--muladar. Wanu_pata, q'upa-q'upa.-->
<e>
  <p><l>muladar</l><r>wanu_pata<s n="complex_mi"/>NRoot_NRoot</r></p><par n="Noun"/>
</e>
<!--muleta. Tawna, k'aspi. -->
<e>
  <p><l>muleta</l><r>tawna</r></p><par n="Noun"/>
</e>
<!--mundo. Tiqsi_muyu, pacha.-->
<e>
  <p><l>mundo</l><r>pacha</r></p><par n="Noun"/>
</e>
<!--muñeca: wawa_pukllana.(juguete)-->
<e>
  <p><l>muñeca</l><r>wawa_puklla<s n="complex_mi"/>NRoot_VRoot+Obl</r></p><par n="Verb_main_na"/>
</e>
<!--muñeca: maki_muqu. (anatómico)-->
<e>
  <p><l>muñeca</l><r>maki_muqu<s n="complex_mi"/>NRoot_NRoot</r></p><par n="Noun"/>
</e>
<!--muralla. Pirqa. -->
<e>
  <p><l>muralla</l><r>pirqa</r></p><par n="Noun"/>
</e>
<!--murciélago. Masu. -->
<e>
  <p><l>murciélago</l><r>masu</r></p><par n="Noun"/>
</e>
<!--muro. Pirqa.-->
<e>
  <p><l>muro</l><r>pirqa</r></p><par n="Noun"/>
</e>
<!--nalga. Siki, qhipa. -->
<e>
  <p><l>nalga</l><r>siki</r></p><par n="Noun"/>
</e>
<!--nariz. Sinqa. -->
<e>
  <p><l>nariz</l><r>sinqa</r></p><par n="Noun"/>
</e>
<!--naturaleza. Kaynin.  -->
<e>
  <p><l>naturaleza</l><r>ka<s n="complex_mi"/>Copula+Inf+3.Sg.Poss</r></p><par n="Verb_main_inf"/>
</e>
<!--neblina. Phuyu. -->
<e>
  <p><l>neblina</l><r>phuyu</r></p><par n="Noun"/>
</e>
<!--negro. Yana. -->
<e>
  <p><l>negro</l><r>yana</r></p><par n="Noun"/>
</e>
<!--nervio. Hank'u. -->
<e>
  <p><l>nervio</l><r>hank'u</r></p><par n="Noun"/>
</e>
<!--nevada. Rit'i. -->
<e>
  <p><l>nevada</l><r>rit'i</r></p><par n="Noun"/>
</e>
<!--nido. Q'isa, q'isacha. -->
<e>
  <p><l>nido</l><r>q'isa</r></p><par n="Noun"/>
</e>
<!--niebla. Phuyu, wapsi. -->
<e>
  <p><l>niebla</l><r>phuyu</r></p><par n="Noun"/>
</e>
<!--nieve. Rit'i. -->
<e>
  <p><l>nieve</l><r>rit'i</r></p><par n="Noun"/>
</e>
<!--nigua. Piki. -->
<e>
  <p><l>nigua</l><r>piki</r></p><par n="Noun"/>
</e>
<!--noche. Tuta.-->
<e>
  <p><l>noche</l><r>tuta</r></p><par n="Noun"/>
</e>
<!--nombre. Suti. -->
<e>
  <p><l>nombre</l><r>suti</r></p><par n="Noun"/>
</e>
<!--noticia. Willay, willakuy. -->
<e>
  <p><l>noticia</l><r>willa</r></p><par n="Verb_main_inf"/>
</e>
<!--nube. Phuyu. -->
<e>
  <p><l>nube</l><r>phuyu</r></p><par n="Noun"/>
</e>
<!--nuca. Qhipa_kunka. -->
<e>
  <p><l>nuca</l><r>qhipa_kunka<s n="complex_mi"/>NRoot_NRoot</r></p><par n="Noun"/>
</e>
<!--nudo. Khipu.-->
<e>
  <p><l>nudo</l><r>khipu</r></p><par n="Noun"/>
</e>
<!--nuera. Qhachun, llumchuy. -->
<e>
  <p><l>nuera</l><r>qhachun</r></p><par n="Noun"/>
</e>
<!--nuevo. Musuq. -->
<e>
  <p><l>nuevo</l><r>musuq</r></p><par n="Noun"/>
</e>
<!--nulo. Ñanqa. (yanqa?)-->
<e>
  <p><l>nulo</l><r>yanqa</r></p><par n="Noun"/>
</e>
<!--numeroso. Achkha. -->
<e>
  <p><l>numeroso</l><r>achkha</r></p><par n="Noun"/>
</e>
<!--oblongo. Suyt'u. -->
<e>
  <p><l>oblongo</l><r>suyt'u</r></p><par n="Noun"/>
</e>
<!--obra. Rurana, llamk'ana.-->
<e>
  <p><l>obra</l><r>rura</r></p><par n="Verb_main_na"/>
</e>
<!--obstáculo. Hark'aq.-->
<e>
  <p><l>obstáculo</l><r>hark'a</r></p><par n="Verb_main_q"/>
</e>
<!--ocasión. Rayku. -->
<e>
  <p><l>ocasión</l><r>rayku</r></p><par n="Noun"/>
</e>
<!--ocaso. Intip_yaykunan. -->
<e>
  <p><l>ocaso</l><r>inti_yayku<s n="complex_mi"/>NRoot+Gen_VRoot+Obl+3.Sg.Poss</r></p><par n="Verb_main_na"/>
</e>
<!--ociosidad. Qilla_kay, qillanakuy.-->
<e>
  <p><l>ociosidad</l><r>qilla_ka<s n="complex_mi"/>NRoot_Copula+Inf</r></p><par n="Verb_main_inf"/>
</e>
<!--ocioso. Qilla. -->
<e>
  <p><l>ocioso</l><r>qilla</r></p><par n="Noun"/>
</e>
<!--ojo. Ñawi.-->
<e>
  <p><l>ojo</l><r>ñawi</r></p><par n="Noun"/>
</e>
<!--ola. Quchap_puqchin.-->
<e>
  <p><l>ola</l><r>qucha_puqchi<s n="complex_mi"/>NRoot+Gen_NRoot+3.Sg.Poss</r></p><par n="Noun"/>
</e>
<!--olfato. Sinqa. -->
<e>
  <p><l>olfato</l><r>sinqa</r></p><par n="Noun"/>
</e>
<!--olla. Manka. -->
<e>
  <p><l>olla</l><r>manka</r></p><par n="Noun"/>
</e>
<!--ombligo. Pupu, puputi.-->
<e>
  <p><l>ombligo</l><r>puputi</r></p><par n="Noun"/>
</e>
<!--opulento. qullqisapa. -->
<e>
  <p><l>opulento</l><r>qullqi<s n="complex_mi"/>NRoot+MPoss</r></p><par n="Noun"/>
</e>
<!--oreja. Rinri.-->
<e>
  <p><l>oreja</l><r>rinri</r></p><par n="Noun"/>
</e>
<!--oriente. Intip_lluqsimunan. -->
<e>
  <p><l>oriente</l><r>inti_lluqsi<s n="complex_mi"/>NRoot+Gen_VRoot+Cis+Obl+3.Sg.Poss</r></p><par n="Verb_main_na"/>
</e>
<!--origen. Qallaykuynin. -->
<e>
  <p><l>origen</l><r>qalla<s n="complex_mi"/>VRoot+Aff+Inf+3.Sg.Poss</r></p><par n="Verb_main_inf"/>
</e>
<!--orilla. Pata.-->
<e>
  <p><l>orilla</l><r>pata</r></p><par n="Noun"/>
</e>
<!--oro. Quri. -->
<e>
  <p><l>oro</l><r>quri</r></p><par n="Noun"/>
</e>
<!--ortiga. Kisa, itana. -->
<e>
  <p><l>ortiga</l><r>kisa</r></p><par n="Noun"/>
</e>
<!--oscuro. Tuta. -->
<e>
  <p><l>oscuro</l><r>tuta</r></p><par n="Noun"/>
</e>
<!--oso. Ukumari. -->
<e>
  <p><l>oso</l><r>ukumari</r></p><par n="Noun"/>
</e>
<!--otro. Huk.-->
<e>
  <p><l>otro</l><r>huk<s n="complex_mi"/>NRootNUM</r></p><par n="Noun"/>
</e>
<!--ovillo. Kurur. -->
<e>
  <p><l>ovillo</l><r>kurur</r></p><par n="Noun"/>
</e>
<!--oyente. Uyariq.-->
<e>
  <p><l>oyente</l><r>uya<s n="complex_mi"/>VRoot+Inch+Ag</r></p><par n="Verb_main_q"/>
</e>
<!--paciencia. Muchuy.-->
<e>
  <p><l>paciencia</l><r>muchu</r></p><par n="Verb_main_inf"/>
</e>
<!--pacífico. Llamp'u_sunqu, qasi_sunqu.-->
<e>
  <p><l>pacífico</l><r>qasi_sunqu<s n="complex_mi"/>NRoot_NRoot</r></p><par n="Noun"/>
</e>
<!--país. Llaqta. -->
<e>
  <p><l>país</l><r>llaqta</r></p><par n="Noun"/>
</e>
<!--paisano. Llaqta_masi. -->
<e>
  <p><l>paisano</l><r>llaqta_masi<s n="complex_mi"/>NRoot_NRoot</r></p><par n="Noun"/>
</e>
<!--paja. Ichu. -->
<e>
  <p><l>paja</l><r>ichu</r></p><par n="Noun"/>
</e>
<!--pájaro. Pisqu. -->
<e>
  <p><l>pájaro</l><r>pisqu</r></p><par n="Noun"/>
</e>
<!--palabra. Simi, rimay.-->
<e>
  <p><l>palabra</l><r>simi</r></p><par n="Noun"/>
</e>
<!--pálido. Q'illu. -->
<e>
  <p><l>pálido</l><r>q'illu</r></p><par n="Noun"/>
</e>
<!--palizada. Qincha.-->
<e>
  <p><l>palizada</l><r>qincha</r></p><par n="Noun"/>
</e>
<!--palo. K'aspi. -->
<e>
  <p><l>palo</l><r>k'aspi</r></p><par n="Noun"/>
</e>
<!--paloma. Urpi, urpay. -->
<e>
  <p><l>paloma</l><r>urpi</r></p><par n="Noun"/>
</e>
<!--pan. T'anta. -->
<e>
  <p><l>pan</l><r>t'anta</r></p><par n="Noun"/>
</e>
<!--pantano. T'uru-t'uru, millp'u, siniya. -->
<e>
  <p><l>pantano</l><r>t'uru<s n="complex_mi"/>NRoot+DUPL</r></p><par n="Noun"/>
</e>
<!--panteón. Aya_wasi. -->
<e>
  <p><l>panteón</l><r>aya_wasi<s n="complex_mi"/>NRoot_NRoot</r></p><par n="Noun"/>
</e>
<!--pantorrilla. Ch'upa. -->
<e>
  <p><l>pantorrilla</l><r>ch'upa</r></p><par n="Noun"/>
</e>
<!--panza. Wiksa. -->
<e>
  <p><l>panza</l><r>wiksa</r></p><par n="Noun"/>
</e>
<!--pañal. Aka_wara. -->
<e>
  <p><l>pañal</l><r>aka_wara<s n="complex_mi"/>NRoot_NRoot</r></p><par n="Noun"/>
</e>
<!--papera. Q'utu. -->
<e>
  <p><l>papera</l><r>q'uta</r></p><par n="Noun"/>
</e>
<!--papirote. T'inkay. -->
<e>
  <p><l>papirote</l><r>t'inka</r></p><par n="Verb_main_inf"/>
</e>
<!--par. Yanantin, masantin. -->
<e>
  <p><l>par</l><r>masa<s n="complex_mi"/>NRoot+Iclsv</r></p><par n="Noun"/>
</e>
<!--parada. Samana, paskana, sayk'una.-->
<e>
  <p><l>parada</l><r>sama</r></p><par n="Verb_main_na"/>
</e>
<!--páramo. Purun_pampa. -->
<e>
  <p><l>páramo</l><r>purun_pampa<s n="complex_mi"/>NRoot_NRoot</r></p><par n="Noun"/>
</e>
<!--pardo. Ch'umpi, uqi. -->
<e>
  <p><l>pardo</l><r>ch'umpi</r></p><par n="Noun"/>
</e>
<!--pared. Pirqa. -->
<e>
  <p><l>pared</l><r>pirqa</r></p><par n="Noun"/>
</e>
<!--parejo. Kuskalla, kuskapura. -->
<e>
  <p><l>parejo</l><r>kuska<s n="complex_mi"/>NRoot+Lim</r></p><par n="Noun"/>
</e>
<!--parentela. Ayllu_masi, ayllupura.-->
<e>
  <p><l>parentela</l><r>ayllu_masi<s n="complex_mi"/>NRoot_NRoot</r></p><par n="Noun"/>
</e>
<!--parto. Wachay, wachakuy. -->
<e>
  <p><l>parto</l><r>wacha</r></p><par n="Verb_main_inf"/>
</e>
<!--párvulo. Wawa.-->
<e>
  <p><l>párvulo</l><r>wawa</r></p><par n="Noun"/>
</e>
<!--pasión. Ñakay, ñakariy, muchuy.-->
<e>
  <p><l>pasión</l><r>ñaka<s n="complex_mi"/>VRoot+Inch+Inf</r></p><par n="Verb_main_inf"/>
</e>
<!--paso. Thatkiy, ichiy. -->
<e>
  <p><l>paso</l><r>thatki</r></p><par n="Verb_main_inf"/>
</e>
<!--pasto. Q'achu, qiwa. -->
<e>
  <p><l>pasto</l><r>q'achu</r></p><par n="Noun"/>
</e>
<!--pastor. Michiq, michipakuq. -->
<e>
  <p><l>pastor</l><r>michi</r></p><par n="Verb_main_q"/>
</e>
<!--patata. Papa. -->
<e>
  <p><l>patata</l><r>papa</r></p><par n="Noun"/>
</e>
<!--patituerto. Wist'u_chaki. -->
<e>
  <p><l>patituerto</l><r>wist'u_chaki<s n="complex_mi"/>NRoot_NRoot</r></p><par n="Noun"/>
</e>
<!--patria. Llaqta. -->
<e>
  <p><l>patria</l><r>llaqta</r></p><par n="Noun"/>
</e>
<!--patrón. Uywaq. -->
<e>
  <p><l>patrón</l><r>uywa</r></p><par n="Verb_main_q"/>
</e>
<!--paz. Allin_kawsay, qasi_kawsay.-->
<e>
  <p><l>paz</l><r>qasi_kawsa<s n="complex_mi"/>NRoot_VRoot+Inf</r></p><par n="Verb_main_inf"/>
</e>
<!--peca. Mirkha. -->
<e>
  <p><l>peca</l><r>mirkha</r></p><par n="Noun"/>
</e>
<!--pecado. Hucha.-->
<e>
  <p><l>pecado</l><r>hucha</r></p><par n="Noun"/>
</e>
<!--pecho. Qhasqu. -->
<e>
  <p><l>pecho</l><r>qhasqu</r></p><par n="Noun"/>
</e>
<!--pedo. Supi. -->
<e>
  <p><l>pedo</l><r>supi</r></p><par n="Noun"/>
</e>
<!--pedregal. Rumi-rumi, ranra-ranra. -->
<e>
  <p><l>pedregal</l><r>rumi<s n="complex_mi"/>NRoot+DUPL</r></p><par n="Noun"/>
</e>
<!--peine. Ñaqch'a. -->
<e>
  <p><l>peine</l><r>ñaqch'a</r></p><par n="Noun"/>
</e>
<!--pelado. Q'ara, q'ala. -->
<e>
  <p><l>pelado</l><r>q'ala</r></p><par n="Noun"/>
</e>
<!--peligro. Ch'iki, manchay. -->
<e>
  <p><l>peligro</l><r>ch'iki</r></p><par n="Noun"/>
</e>
<!--pelo. Chukcha. -->
<e>
  <p><l>pelo</l><r>chukcha</r></p><par n="Noun"/>
</e>
<!--pellejo. Qara. -->
<e>
  <p><l>pellejo</l><r>qara</r></p><par n="Noun"/>
</e>
<!--pena. Llaki, ñak'arikuy. -->
<e>
  <p><l>pena</l><r>llaki</r></p><par n="Noun"/>
</e>
<!--pene. Ullu, p'inqay. -->
<e>
  <p><l>pene</l><r>ullu</r></p><par n="Noun"/>
</e>
<!--pensamiento. Yuyay, yuyaymanay. -->
<e>
  <p><l>pensamiento</l><r>yuya</r></p><par n="Verb_main_inf"/>
</e>
<!--penuria. Muchuy_pacha, yarqay_pacha.-->
<e>
  <p><l>penuria</l><r>muchu_pacha<s n="complex_mi"/>VRoot+Inf_NRoot</r></p><par n="Noun"/>
</e>
<!--peña. Qaqa, wank'a. -->
<e>
  <p><l>peña</l><r>qaqa</r></p><par n="Noun"/>
</e>
<!--peón. Llamk'aq. -->
<e>
  <p><l>peón</l><r>llamk'a</r></p><par n="Verb_main_q"/>
</e>
<!--peor. Aswan_mana_allin. -->
<e>
  <p><l>peor</l><r>as_mana_allin<s n="complex_mi"/>NRoot+Instr_Part_NRoot</r></p><par n="Noun"/>
</e>
<!--pepa. Ruru, muhu. -->
<e>
  <p><l>pepa</l><r>ruru</r></p><par n="Noun"/>
</e>
<!--pequeño. Huch'uy, uchuk.-->
<e>
  <p><l>pequeño</l><r>huch'uy</r></p><par n="Noun"/>
</e>
<!--perdiz. P'isaq, yuthu. -->
<e>
  <p><l>perdiz</l><r>p'isaq</r></p><par n="Noun"/>
</e>
<!--pereza. Qillakuy. -->
<e>
  <p><l>pereza</l><r>qilla<s n="complex_mi"/>VRoot+Rflx+Inf</r></p><par n="Verb_main_inf"/>
</e>
<!--perfecto. Sumaq. .-->
<e>
  <p><l>perfecto</l><r>sumaq</r></p><par n="Noun"/>
 </e>
<!--perfume. Q'apaq, misk'i_asnaq.-->
<e>
  <p><l>perfume</l><r>q'apa</r></p><par n="Verb_main_q"/>
</e>
<!--pericia. Yachay. -->
<e>
  <p><l>pericia</l><r>yacha</r></p><par n="Verb_main_inf"/>
</e>
<!--pericote. Huk'ucha. -->
<e>
  <p><l>pericote</l><r>huk'ucha</r></p><par n="Noun"/>
</e>
<!--perito. Yachaq. -->
<e>
  <p><l>perito</l><r>yacha</r></p><par n="Verb_main_q"/>
</e>
<!--perro. Allqu. -->
<e>
  <p><l>perro</l><r>allqu</r></p><par n="Noun"/>
</e>
<e>
  <p><l>perro</l><r>china_allqu<s n="complex_mi"/>NRoot_NRoot</r></p><par n="Noun"/>
</e>
<!--persona. Runa. -->
<e>
  <p><l>persona</l><r>runa</r></p><par n="Noun"/>
</e>
<!--pesado. Llasa, llasaq. -->
<e>
  <p><l>pesado</l><r>llasa</r></p><par n="Noun"/>
</e>
<!--pescado. Challwa. -->
<e>
  <p><l>pescado</l><r>challwa</r></p><par n="Noun"/>
</e>
<!--pescuezo. Kunka. -->
<e>
  <p><l>pescuezo</l><r>kunka</r></p><par n="Noun"/>
</e>
<!--pésimo. Millay-millay. -->
<e>
  <p><l>pésimo</l><r>millay<s n="complex_mi"/>NRoot+DUPL</r></p><par n="Noun"/>
</e>
<!--peso. Llasa, llasaynin. -->
<e>
  <p><l>peso</l><r>llasa</r></p><par n="Noun"/>
</e>
<!--pesquisa. Tapupayay. -->
<e>
  <p><l>pesquisa</l><r>tapu<s n="complex_mi"/>VRoot+MRep+Inf</r></p><par n="Verb_main_inf"/>
</e>
<!--pestaña. Qhichipra. -->
<e>
  <p><l>pestaña</l><r>qhichipra</r></p><par n="Noun"/>
</e>
<!--peste. Muchuy-unquy. -->
<e>
  <p><l>peste</l><r>muchu_unqu<s n="complex_mi"/>VRoot+Inf_VRoot+Inf</r></p><par n="Verb_main_inf"/>
</e>
<!--pez. Challwa. -->
<e>
  <p><l>pez</l><r>challwa</r></p><par n="Noun"/>
</e>
<!--pezón. Ñuñu, chuchu. -->
<e>
  <p><l>pezón</l><r>ñuñu</r></p><par n="Noun"/>
</e>
<!--pica. Hatun_chuki.-->
<e>
  <p><l>pica</l><r>hatun_chuki<s n="complex_mi"/>NRoot_NRoot</r></p><par n="Noun"/>
</e>
<!--picante. Hayaq.-->
<e>
  <p><l>picante</l><r>haya</r></p><par n="Verb_main_q"/>
</e>
<!--pico. T'apsa, tupsa. -->
<e>
  <p><l>pico</l><r>t'apsa</r></p><par n="Noun"/>
</e>
<!--pie. Chaki.-->
<e>
  <p><l>pie</l><r>chaki</r></p><par n="Noun"/>
</e>
<!--piedra. Rumi. -->
<e>
  <p><l>piedra</l><r>rumi</r></p><par n="Noun"/>
</e>
<!--piel. Qara. -->
<e>
  <p><l>piel</l><r>qara</r></p><par n="Noun"/>
</e>
<!--pierna. Chanka. -->
<e>
  <p><l>pierna</l><r>chanka</r></p><par n="Noun"/>
</e>
<!--piojo. Usa.-->
<e>
  <p><l>piojo</l><r>usa</r></p><par n="Noun"/>
</e>
<!--piojo_de_gallina: itha.-->
<e>
  <p><l>piojo_de_gallina</l><r>itha</r></p><par n="Noun"/>
</e>
<!--piojo_de_animal: hamak'u.-->
<e>
  <p><l>piojo_de_animal</l><r>hamak'u</r></p><par n="Noun"/>
</e>
<!--pisada. Yupi, sarusqa. -->
<e>
  <p><l>pisada</l><r>yupi</r></p><par n="Noun"/>
</e>
<!--pito: hak'akllu. (ave)-->
<e>
  <p><l>pito</l><r>hak'akllu</r></p><par n="Noun"/>
</e>
<!--pito: wisyana, sukana.-->
<e>
  <p><l>pito</l><r>wisya</r></p><par n="Verb_main_na"/>
</e>
<!-- placer. Q'uchukuy, kusikuy.  -->
<e>
  <p><l>placer</l><r>kusi<s n="complex_mi"/>VRoot+Rflx</r></p><par n="Verb_main_inf"/>
</e>
<!--planicie. Pampa. -->
<e>
  <p><l>planicie</l><r>pampa</r></p><par n="Noun"/>
</e>
<!--planta: yura, sach'a, mallki.-->
<e>
  <p><l>planta</l><r>yura</r></p><par n="Noun"/>
</e>
<!--planta_del_pie: saruna.-->
<e>
  <p><l>planta_del_pie</l><r>saru</r></p><par n="Verb_main_na"/>
</e>
<!--plata. Qullqi. -->
<e>
  <p><l>plata</l><r>qullqi</r></p><par n="Noun"/>
</e>
<!--plato. P'uku, mat'i. -->
<e>
  <p><l>plato</l><r>p'uku</r></p><par n="Noun"/>
</e>
<!--playa. Mayu_pata, qucha_pata.-->
<e>
  <p><l>playa</l><r>qucha_pata<s n="complex_mi"/>NRoot_NRoot</r></p><par n="Noun"/>
</e>
<!--plazo. Suyana. -->
<e>
  <p><l>plazo</l><r>suya</r></p><par n="Verb_main_na"/>
</e>
<!--pleno. Hunt'a. -->
<e>
  <p><l>pleno</l><r>hunt'a</r></p><par n="Noun"/>
</e>
<!--plomizo. Uqi. -->
<e>
  <p><l>plomizo</l><r>uqi</r></p><par n="Noun"/>
</e>
<!--plomo. Titi. -->
<e>
  <p><l>plomo</l><r>titi</r></p><par n="Noun"/>
</e>
<!--pluma. Phuru. -->
<e>
  <p><l>pluma</l><r>phuru</r></p><par n="Noun"/>
</e>
<!--población. Llaqta. -->
<e>
  <p><l>población</l><r>llaqta</r></p><par n="Noun"/>
</e>
<!--pobre. Wakcha. -->
<e>
  <p><l>pobre</l><r>wakcha</r></p><par n="Noun"/>
</e>
<!--pobreza. Wakcha_kay. -->
<e>
  <p><l>pobreza</l><r>wakcha_ka<s n="complex_mi"/>NRoot_Copula+Inf</r></p><par n="Verb_main_inf"/>
</e>
<!--pocilga. Khuchi_wasi. -->
<e>
  <p><l>pocilga</l><r>khuchi_wasi<s n="complex_mi"/>NRoot_NRoot</r></p><par n="Noun"/>
</e>
<!--poco. Pisi, aslla. -->
<e>
  <p><l>poco</l><r>pisi</r></p><par n="Noun"/>
</e>
<!--poderoso. Atipaq. -->
<e>
  <p><l>poderoso</l><r>ati<s n="complex_mi"/>VRoot+Rep+Ag</r></p><par n="Verb_main_q"/>
</e>
<!--podre. Q'iya. -->
<e>
  <p><l>podre</l><r>q'iya</r></p><par n="Noun"/>
</e>
<!--podredumbre. Ismuy. -->
<e>
  <p><l>podredumbre</l><r>ismu</r></p><par n="Verb_main_inf"/>
</e>
<!--polilla. Thuta; puyu. -->
<e>
  <p><l>polilla</l><r>thuta</r></p><par n="Noun"/>
</e>
<!--polvo. Allpa. -->
<e>
  <p><l>polvo</l><r>allpa</r></p><par n="Noun"/>
</e>
<!--pomada. Llusikuna. -->
<e>
  <p><l>pomada</l><r>llusi<s n="complex_mi"/>VRoot+Rflx+Obl</r></p><par n="Verb_main_na"/>
</e>
<!--poniente. Intip_yaykunan, intip_churakunan. -->
<e>
  <p><l>poniente</l><r>inti_yayku<s n="complex_mi"/>NRoot+Gen_VRoot+Obl+3.Sg.Poss</r></p><par n="Verb_main_na"/>
</e>
<!--ponzoña. Miyu. -->
<e>
  <p><l>ponzoña</l><r>miyu</r></p><par n="Noun"/>
</e>
<!--porquería. Qhilli, wiswi, qanra.-->
<e>
  <p><l>porquería</l><r>qhilli</r></p><par n="Noun"/>
</e>
<!--portada. Punku. -->
<e>
  <p><l>portada</l><r>punku</r></p><par n="Noun"/>
</e>
<!--portátil. Apanalla. -->
<e>
  <p><l>portátil</l><r>apa<s n="complex_mi"/>VRoot+Obl+Lim</r></p><par n="Verb_main_na"/>
</e>
<!--portillo. Q'asa. -->
<e>
  <p><l>portillo</l><r>q'asa</r></p><par n="Noun"/>
</e>
<!--porvenir. Q'aya, hamuq. (hamuq pacha?)-->
<e>
  <p><l>porvenir</l><r>hamu_pacha<s n="complex_mi"/>VRoot+Ag_NRoot</r></p><par n="Noun"/>
</e>
<!--posada. Tampu, samakuna. -->
<e>
  <p><l>posada</l><r>tampu</r></p><par n="Noun"/>
</e>
<!--positivo. Chiqaq.-->
<e>
  <p><l>positivo</l><r>chiqaq</r></p><par n="Noun"/>
</e>
<!--posteridad. Qhipa_hamuq. -->
<e>
  <p><l>posteridad</l><r>qhipa_hamu<s n="complex_mi"/>NRoot_VRoot+Ag</r></p><par n="Verb_main_q"/>
</e>
<!--posterior. Qhipa_kaq. -->
<e>
  <p><l>posterior</l><r>qhipa_ka<s n="complex_mi"/>NRoot_Copula+Ag</r></p><par n="Verb_main_q"/>
</e>
<!--potable. Upyanalla. -->
<e>
  <p><l>potable</l><r>upya<s n="complex_mi"/>VRoot+Obl+Lim</r></p><par n="Verb_main_na"/>
</e>
<!--potaje. Mikhuy, mikhuna. -->
<e>
  <p><l>potaje</l><r>mikhu</r></p><par n="Verb_main_na"/>
</e>
<!--potente. Atipaq, kallpayuq. -->
<e>
  <p><l>potente</l><r>ati<s n="complex_mi"/>VRoot+Rep+Ag</r></p><par n="Verb_main_q"/>
</e>
<!--poyo. Pata. -->
<e>
  <p><l>poyo</l><r>pata</r></p><par n="Noun"/>
</e>
<!--pradera. Waylla_pampa. -->
<e>
  <p><l>pradera</l><r>waylla_pampa<s n="complex_mi"/>NRoot_NRoot</r></p><par n="Noun"/>
</e>
<!--precio. Chanin. -->
<e>
  <p><l>precio</l><r>chanin</r></p><par n="Noun"/>
</e>
<!--precioso. Sumaq. -->
<e>
  <p><l>precioso</l><r>sumaq</r></p><par n="Noun"/>
</e>
<!--precipicio. Qaqa, kuchpana. -->
<e>
  <p><l>precipicio</l><r>qaqa</r></p><par n="Noun"/>
</e>
<!--precursor. Ñawpariq. -->
<e>
  <p><l>precursor</l><r>ñawpa<s n="complex_mi"/>VRoot+Inch+Ag</r></p><par n="Verb_main_q"/>
</e>
<!--prenda. Manu_rantiy.-->
<e>
  <p><l>prenda</l><r>manu_ranti<s n="complex_mi"/>NRoot_VRoot+Inf</r></p><par n="Verb_main_inf"/>
</e>
<!--preñada. Wiksayuq, chichu. -->
<e>
  <p><l>preñada</l><r>wiksa<s n="complex_mi"/>NRoot+Poss</r></p><par n="Noun"/>
</e>
<!--presencia. Ñawki. -->
<e>
  <p><l>presencia</l><r>ñawki</r></p><par n="Noun"/>
</e>
<!--preso. Hap'isqa, watasqa. -->
<e>
  <p><l>preso</l><r>hap'i</r></p><par n="Verb_main_sqa"/>
</e>
<!--presuroso. Phawaq, utqhaq. -->
<e>
  <p><l>presuroso</l><r>utqha</r></p><par n="Verb_main_q"/>
</e>
<!--primero. Ñawpaq. -->
<e>
  <p><l>primero</l><r>ñawpaq</r></p><par n="Noun"/>
</e>
<!--principal. Qullanan.-->
<e>
  <p><l>principal</l><r>qullana</r></p><par n="Noun"/>
</e>
<!--prisa. Utqhay. -->
<e>
  <p><l>prisa</l><r>utqha</r></p><par n="Verb_main_inf"/>
</e>
<!--prisión. Watay_wasi, wichq'ana.-->
<e>
  <p><l>prisión</l><r>wata_wasi<s n="complex_mi"/>VRoot+Inf_NRoot</r></p><par n="Noun"/>
</e>
<!--profundo. Ukhu. -->
<e>
  <p><l>profundo</l><r>ukhu</r></p><par n="Noun"/>
</e>
<!--profuso. Achkha, nanaq. -->
<e>
  <p><l>profuso</l><r>achkha</r></p><par n="Noun"/>
</e>
<!--prójimo. Runa_masi, niraq_masi. -->
<e>
  <p><l>prójimo</l><r>runa_masi<s n="complex_mi"/>NRoot_NRoot</r></p><par n="Noun"/>
</e>
<!--proletario. Wakcha, mana_imayuq.-->
<e>
  <p><l>proletario</l><r>wakcha</r></p><par n="Noun"/>
</e>
<!--propietario. Kaqniyuq.-->
<e>
  <p><l>propietario</l><r>ka<s n="complex_mi"/>Copula+Ag+Poss</r></p><par n="Verb_main_q"/>
</e>
<e>
  <p><l>propietario<s n="parol"/>NCMS000</l><r>+Poss<s n="mi"/>++Poss</r></p>
</e>
<!--provincia. Suyu.-->
<e>
  <p><l>provincia</l><r>suyu</r></p><par n="Noun"/>
</e>
<!--prueba. Mallina.(muestra)-->
<e>
  <p><l>prueba</l><r>malli</r></p><par n="Verb_main_na"/>
</e>
<!--pueblo. Llaqta.-->
<e>
  <p><l>pueblo</l><r>llaqta</r></p><par n="Noun"/>
</e>
<!--puente. Chaka.-->
<e>
  <p><l>puente</l><r>chaka</r></p><par n="Noun"/>
</e>
<!--puerta. Punku.-->
<e>
  <p><l>puerta</l><r>punku</r></p><par n="Noun"/>
</e>
<!--pulga. Piki.-->
<e>
  <p><l>pulga</l><r>piki</r></p><par n="Noun"/>
</e>
<!--pulmón. Surq'an.-->
<e>
  <p><l>pulmón</l><r>surq'an</r></p><par n="Noun"/>
</e>
<!--punta. Ñawch'i.-->
<e>
  <p><l>punta</l><r>ñawch'i</r></p><par n="Noun"/>
</e>
<!--puñada. Takay.-->
<e>
  <p><l>puñada</l><r>taka</r></p><par n="Verb_main_inf"/>
</e>
<!--puñado. Hapt'ay, phuqtuy, putquy.-->
<e>
  <p><l>puñado</l><r>hapt'a</r></p><par n="Verb_main_inf"/>
</e>
<!--pupila. Ñawi_ruru.-->
<e>
  <p><l>pupila</l><r>ñawi_ruru<s n="complex_mi"/>NRoot_NRoot</r></p><par n="Noun"/>
</e>
<!--puro. Ch'uya_sunqu.-->
<e>
  <p><l>puro</l><r>ch'uya</r></p><par n="Noun"/>
</e>
<!--pus. Q'iya.-->
<e>
  <p><l>pus</l><r>q'iya</r></p><par n="Noun"/>
</e>
<!--putrefacto. ismusqa.-->
<e>
  <p><l>putrefacto</l><r>ismu</r></p><par n="Verb_main_sqa"/>
</e>
<!--quebrada. Wayq'u.-->
<e>
  <p><l>quebrada</l><r>wayq'u</r></p><par n="Noun"/>
</e>
<!--quehacer. Rurana. -->
<e>
  <p><l>quehacer</l><r>rura</r></p><par n="Verb_main_na"/>
</e>
<!--quieto. Qasilla. -->
<e>
  <p><l>quieto</l><r>qasi<s n="complex_mi"/>NRoot+Lim</r></p><par n="Noun"/>
</e>
<!--quijada. K'aki, kakichu. -->
<e>
  <p><l>quijada</l><r>k'aki</r></p><par n="Noun"/>
</e>
<!--rabia. Phiñay, phiñakuy. -->
<e>
  <p><l>rabia</l><r>phiña</r></p><par n="Verb_main_inf"/>
</e>
<!--rabioso. Phiña. -->
<e>
  <p><l>rabioso</l><r>phiña</r></p><par n="Noun"/>
</e>
<!--rabo. Chupa. -->
<e>
  <p><l>rabo</l><r>chupa</r></p><par n="Noun"/>
</e>
<!--racional. Yuyayniyuq.-->
<e>
  <p><l>racional</l><r>yuya<s n="complex_mi"/>VRoot+Inf+Poss</r></p><par n="Verb_main_inf"/>
</e>
<!--raíz. Saphi. -->
<e>
  <p><l>raíz</l><r>saphi</r></p><par n="Noun"/>
</e>
<!--rama. K'allma, ch'apra. -->
<e>
  <p><l>rama</l><r>k'allma</r></p><par n="Noun"/>
</e>
<!--rana. K'ayra. -->
<e>
  <p><l>rana</l><r>k'ayra</r></p><par n="Noun"/>
</e>
<!--rápido. Utqhay, phaway. -->
<e>
  <p><l>rápido</l><r>utqha</r></p><par n="Verb_main_inf"/>
</e>
<!--rapiña. Suway, waykakuy. -->
<e>
  <p><l>rapiña</l><r>suwa</r></p><par n="Verb_main_inf"/>
</e>
<!--rastro. Yupi. -->
<e>
  <p><l>rastro</l><r>yupi</r></p><par n="Noun"/>
</e>
<!--rato. Pacha, chaylla. -->
<e>
  <p><l>rato</l><r>pacha</r></p><par n="Noun"/>
</e>
<!--ratón. Huk'ucha. -->
<e>
  <p><l>ratón</l><r>huk'ucha</r></p><par n="Noun"/>
</e>
<!--raya. Siq'i. -->
<e>
  <p><l>raya</l><r>siq'i</r></p><par n="Noun"/>
</e>
<!--rayos_del_sol. Intip_wach'in, intip_sapran.-->
<e>
  <p><l>rayos_del_sol</l><r>inti_wach'i<s n="complex_mi"/>NRoot+Gen_NRoot+3.Sg.Poss</r></p><par n="Noun"/>
</e>
<!--razón. Yuyay, unanchay. -->
<e>
  <p><l>razón</l><r>yuya</r></p><par n="Verb_main_inf"/>
</e>
<!--realidad. Chiqan. -->
<e>
  <p><l>realidad</l><r>chiqan</r></p><par n="Noun"/>
</e>
<!--rebaño. Michina. -->
<e>
  <p><l>rebaño</l><r>michi</r></p><par n="Verb_main_na"/>
</e>
<!--rebelde. Mana_munaq, mana_kasukuq. -->
<e>
  <p><l>rebelde</l><r>mana_kasu<s n="complex_mi"/>Part_VRoot+Rflx+Ag</r></p><par n="Verb_main_q"/>
</e>
<!--rebelión. Hatariy. -->
<e>
  <p><l>rebelión</l><r>hata<s n="complex_mi"/>VRoot+Inch+Inf</r></p><par n="Verb_main_inf"/>
</e>
<!--receloso. Manchakuq.-->
<e>
  <p><l>receloso</l><r>mancha<s n="complex_mi"/>VRoot+Rflx+Ag</r></p><par n="Verb_main_q"/>
</e>
<!--reciente. Wamaq, musuq.-->
<e>
  <p><l>reciente</l><r>wamaq</r></p><par n="Noun"/>
</e>
<!--recio. Sinchi, rakhu.-->
<e>
  <p><l>recio</l><r>sinchi</r></p><par n="Noun"/>
</e>
<!--recodo. K'uchu.-->
<e>
  <p><l>recodo</l><r>k'uchu</r></p><par n="Noun"/>
</e>
<!--recoveco. Q'inqu.-->
<e>
  <p><l>recoveco</l><r>q'inqu</r></p><par n="Noun"/>
</e>
<!--recto. Chiqan, allin.-->
<e>
  <p><l>recto</l><r>chiqan</r></p><par n="Noun"/>
</e>
<!--recuerdo. Yuyay.-->
<e>
  <p><l>recuerdo</l><r>yuya</r></p><par n="Verb_main_inf"/>
</e>
<!--redil. Kancha.-->
<e>
  <p><l>redil</l><r>kancha</r></p><par n="Noun"/>
</e>
<!--redondo. Muyu, ruyru.-->
<e>
  <p><l>redondo</l><r>muyu</r></p><par n="Noun"/>
</e>
<!--regazo. Millqay. -->
<e>
  <p><l>regazo</l><r>millqay</r></p><par n="Noun"/>
</e>
<!--región. Suyu. -->
<e>
  <p><l>región</l><r>suyu</r></p><par n="Noun"/>
</e>
<!--relámpago. Illapa, wakri. -->
<e>
  <p><l>relámpago</l><r>illapa</r></p><par n="Noun"/>
</e>
<!--remanente. Puchu, puchun. -->
<e>
  <p><l>remanente</l><r>puchu</r></p><par n="Noun"/>
</e>
<!--remedio. Hampi, allichay. -->
<e>
  <p><l>remedio</l><r>hampi</r></p><par n="Noun"/>
</e>
<!--remitente. Apachiq.-->
<e>
  <p><l>remitente</l><r>apa<s n="complex_mi"/>VRoot+Caus+Ag</r></p><par n="Verb_main_q"/>
</e>
<!--remolino_de_agua: mayu_millp'u.-->
<e>
  <p><l>remolino_de_agua</l><r>mayu_millp'u<s n="complex_mi"/>NRoot_NRoot</r></p><par n="Noun"/>
</e>
<!--remolino_de_viento: muyuq_wayra. -->
<e>
  <p><l>remolino_de_viento</l><r>muyu_wayra<s n="complex_mi"/>VRoot+Ag_NRoot</r></p><par n="Noun"/>
</e>
<!--remolino: muyuq.-->
<e>
  <p><l>remolino</l><r>muyu</r></p><par n="Verb_main_q"/>
</e>
<!--remoto. Kara. -->
<e>
  <p><l>remoto</l><r>kara</r></p><par n="Noun"/>
</e>
<!--renacuajo. Huq'ullu, ultu. -->
<e>
  <p><l>renacuajo</l><r>huq'ullu</r></p><par n="Noun"/>
</e>
<!--rencor. Chiqniy; chiqnikuy. -->
<e>
  <p><l>rencor</l><r>chiqni</r></p><par n="Verb_main_inf"/>
</e>
<!--rendija. Raqra.-->
<e>
  <p><l>rendija</l><r>raqra</r></p><par n="Noun"/>
</e>
<!--reo. Huchallikuq.-->
<e>
  <p><l>reo</l><r>hucha<s n="complex_mi"/>NRoot+Autotrs+Rflx+Ag</r></p><par n="Verb_main_q"/>
</e>
<!--repleto. Hunt'a, usuy-usuy.-->
<e>
  <p><l>repleto</l><r>hunt'a</r></p><par n="Noun"/>
</e>
<!--reptil. Lluqaq_uywa. -->
<e>
  <p><l>reptil</l><r>llulla_uywa<s n="complex_mi"/>VRoot+Ag_NRoot</r></p><par n="Noun"/>
</e>
<!--repugnante. Millana, millachikuq. -->
<e>
  <p><l>repugnante</l><r>milla</r></p><par n="Verb_main_na"/>
</e>
<!--residuo. Puchu, puchun. -->
<e>
  <p><l>residuo</l><r>puchu</r></p><par n="Noun"/>
</e>
<!--resina. Sach'ap_wiqin.-->
<e>
  <p><l>resina</l><r>sach'a_wiqi<s n="complex_mi"/>NRoot+Gen_NRoot+3.Sg.Poss</r></p><par n="Noun"/>
</e>
<!--resplandor. K'anchay, llipikyay. -->
<e>
  <p><l>resplandor</l><r>k'ancha</r></p><par n="Verb_main_inf"/>
</e>
<!--restante. Puchuq, puchun. -->
<e>
  <p><l>restante</l><r>puchu</r></p><par n="Verb_main_q"/>
</e>
<!--resuello. Samay. -->
<e>
  <p><l>resuello</l><r>sama</r></p><par n="Verb_main_inf"/>
</e>
<!--retazo. Llik'i, ch'iqtay. -->
<e>
  <p><l>retazo</l><r>llik'i</r></p><par n="Noun"/>
</e>
<!--retoño. Yura, mallki. -->
<e>
  <p><l>retoño</l><r>yura</r></p><par n="Noun"/>
</e>
<!--reumatismo. Tullu_unquy, tullu_nanay. -->
<e>
  <p><l>reumatismo</l><r>tullu_unqu<s n="complex_mi"/>NRoot_VRoot+Inf</r></p><par n="Verb_main_inf"/>
</e>
<!--rico. Qhapaq, qullqiyuq., miski (comida) -->
<e>
  <p><l>rico</l><r>qhapaq</r></p><par n="Noun"/>
</e>
<e>
  <p><l>rico</l><r>miski</r></p><par n="Noun"/>
</e>
<!--riesgo. Ch'iki. -->
<e>
  <p><l>riesgo</l><r>ch'iki</r></p><par n="Noun"/>
</e>
<!--rincón. K'uchu. -->
<e>
  <p><l>rincón</l><r>k'uchu</r></p><par n="Noun"/>
</e>
<!--riña. phiñakuy. -->
<e>
  <p><l>riña</l><r>phiña<s n="complex_mi"/>VRoot+Rflx+Inf</r></p><par n="Verb_main_inf"/>
</e>
<!--riñon. Ruru. -->
<e>
  <p><l>riñon</l><r>ruru</r></p><par n="Noun"/>
</e>
<!--río. Mayu. -->
<e>
  <p><l>río</l><r>mayu</r></p><par n="Noun"/>
</e>
<!--risa. Asiy. -->
<e>
  <p><l>risa</l><r>asi</r></p><par n="Verb_main_inf"/>
</e>
<!--robo. Suwasqa. -->
<e>
  <p><l>robo</l><r>suwa</r></p><par n="Verb_main_sqa"/>
</e>
<!--robusto. Kallpasapa, sinchi. -->
<e>
  <p><l>robusto</l><r>sinchi</r></p><par n="Noun"/>
</e>
<!--roca. Qaqa, wank'a. -->
<e>
  <p><l>roca</l><r>qaqa</r></p><par n="Noun"/>
</e>
<!--rocío. Sulla. -->
<e>
  <p><l>rocío</l><r>sulla</r></p><par n="Noun"/>
</e>
<!--rodilla. Qunqur, muqu.-->
<e>
  <p><l>rodilla</l><r>qunqur</r></p><par n="Noun"/>
</e>
<!--rojo. Puka. -->
<e>
  <p><l>rojo</l><r>puka</r></p><par n="Noun"/>
</e>
<!--rollo. Mayt'u. -->
<e>
  <p><l>rollo</l><r>mayt'u</r></p><par n="Noun"/>
</e>
<!--ronco. Ch'aka. -->
<e>
  <p><l>ronco</l><r>ch'aka</r></p><par n="Noun"/>
</e>
<!--ropa. P'acha. -->
<e>
  <p><l>ropa</l><r>p'acha</r></p><par n="Noun"/>
</e>
<!--rostro. Uya. -->
<e>
  <p><l>rostro</l><r>uya</r></p><par n="Noun"/>
</e>
<!--rotoso. Ratapa. -->
<e>
  <p><l>rotoso</l><r>ratapa</r></p><par n="Noun"/>
</e>
<!--rubio. P'aqu, puka. -->
<e>
  <p><l>rubio</l><r>p'aqu</r></p><par n="Noun"/>
</e>
<!--rueca. Pallqa, piruru. -->
<e>
  <p><l>rueca</l><r>piruru</r></p><par n="Noun"/>
</e>
<!--sabandija. Uru.-->
<e>
  <p><l>sabandija</l><r>uru</r></p><par n="Noun"/>
</e>
<!--sabio. Hamawt'a, yachayniyuq.-->
<e>
  <p><l>sabio</l><r>hamawt'a</r></p><par n="Noun"/>
</e>
<!--sabroso. Misk'i. -->
<e>
  <p><l>sabroso</l><r>misk'i</r></p><par n="Noun"/>
</e>
<!--saeta. Wach'i. -->
<e>
  <p><l>saeta</l><r>wach'i</r></p><par n="Noun"/>
</e>
<!--sagaz. Yachaysapa.-->
<e>
  <p><l>sagaz</l><r>yacha<s n="complex_mi"/>VRoot+Inf+MPoss</r></p><par n="Verb_main_inf"/>
</e>
<!--sal. Kachi. -->
<e>
  <p><l>sal</l><r>kachi</r></p><par n="Noun"/>
</e>
<!--salida. Lluqsina. -->
<e>
  <p><l>salida</l><r>lluqsi</r></p><par n="Verb_main_na"/>
</e>
<!--salitre. Qullpa. -->
<e>
  <p><l>salitre</l><r>qullpa</r></p><par n="Noun"/>
</e>
<!--saliva. Thuqay. -->
<e>
  <p><l>saliva</l><r>thuqa</r></p><par n="Verb_main_inf"/>
</e>
<!--salvador. Qispichiq. -->
<e>
  <p><l>salvador</l><r>qispi<s n="complex_mi"/>VRoot+Caus+Ag</r></p><par n="Verb_main_q"/>
</e>
<!--sandalia. Husut'a, usuta. -->
<e>
  <p><l>sandalia</l><r>hasut'a</r></p><par n="Noun"/>
</e>
<!--sangre. Yawar. -->
<e>
  <p><l>sangre</l><r>yawar</r></p><par n="Noun"/>
</e>
<!--sano. Allin, qharilla. (qhal(l)i?) -->
<e>
  <p><l>sano</l><r>qhali</r></p><par n="Noun"/>
</e>
<!--sapo. Hamp'atu. -->
<e>
  <p><l>sapo</l><r>hamp'atu</r></p><par n="Noun"/>
</e>
<!--sarna. Qaracha. -->
<e>
  <p><l>sarna</l><r>qaracha</r></p><par n="Noun"/>
</e>
<!--sarpullido. Muru-muru, mullkhu.-->
<e>
  <p><l>sarpullido</l><r>mullkhu</r></p><par n="Noun"/>
</e>
<!--sauce. Wayaw. -->
<e>
  <p><l>sauce</l><r>wayaw</r></p><par n="Noun"/>
</e>
<!--saúco. Rayan. -->
<e>
  <p><l>saúco</l><r>rayan</r></p><par n="Noun"/>
</e>
<!--sebo. Wira. -->
<e>
  <p><l>sebo</l><r>wira</r></p><par n="Noun"/>
</e>
<!--seboso. Wirasapa. -->
<e>
  <p><l>seboso</l><r>wira<s n="complex_mi"/>NRoot+MPoss</r></p><par n="Noun"/>
</e>
<!--sed. Ch'akiy, yakunay. -->
<e>
  <p><l>sed</l><r>ch'aki</r></p><par n="Verb_main_inf"/>
</e>
<!--sedimento. Qunchu. -->
<e>
  <p><l>sedimento</l><r>qunchu</r></p><par n="Noun"/>
</e>
<!--seguro. Chiqaq. -->
<e>
  <p><l>seguro</l><r>chiqaq</r></p><par n="Noun"/>
</e>
<!--selva. Sach'a-sach'a. -->
<e>
  <p><l>selva</l><r>sach'a<s n="complex_mi"/>NRoot+DUPL</r></p><par n="Noun"/>
</e>
<!--semblante. Uyan, rikch'ay. -->
<e>
  <p><l>semblante</l><r>rikch'a</r></p><par n="Verb_main_q"/>
</e>
<!--semejante. Niraq, rikch'aq, kaqlla.-->
<e>
  <p><l>semejante</l><r>rikch'a</r></p><par n="Verb_main_q"/>
</e>
<!--semen. Yumay. -->
<e>
  <p><l>semen</l><r>yumay</r></p><par n="Noun"/>
</e>
<!--sementera. Chakra. -->
<e>
  <p><l>sementera</l><r>chakra</r></p><par n="Noun"/>
</e>
<!--semilla. Muhu, muru. -->
<e>
  <p><l>semilla</l><r>muhu</r></p><par n="Noun"/>
</e>
<!--senectud. Rukuyay, yuyaqyay.-->
<e>
  <p><l>senectud</l><r>yuya<s n="complex_mi"/>VRoot+Ag+Trs+Inf</r></p><par n="Verb_main_inf"/>
</e>
<!--senectud[+Masc]. machu_kay, machuyay.-->
<e>
  <p><l>senectud</l><r>machu_ka<s n="complex_mi"/>NRoot_Copula+Inf</r></p><par n="Verb_main_inf"/>
 </e>
<!--senectud[+Fem]. paya_kay, payayay.-->
<e>
  <p><l>senectud</l><r>paya_ka<s n="complex_mi"/>NRoot_Copula+Inf</r></p><par n="Verb_main_inf"/>
 </e>
<!--seno. Uqllay, qhasqu.ñuñu?-->
<e>
  <p><l>seno</l><r>ñuñu</r></p><par n="Noun"/>
</e>
<!--señal. Unancha, sananpa. -->
<e>
  <p><l>señal</l><r>unancha</r></p><par n="Noun"/>
</e>
<!--sepelio. Aya_p'ampay. -->
<e>
  <p><l>sepelio</l><r>aya_p'ampa<s n="complex_mi"/>NRoot_VRoot+Inf</r></p><par n="Verb_main_inf"/>
</e>
<!--sepultura. Aya_p'ukru, aya_uchku.-->
<e>
  <p><l>sepultura</l><r>aya_p'ukru<s n="complex_mi"/>NRoot_NRoot</r></p><par n="Noun"/>
</e>
<!--sequía. Ch'aki_mit'a. -->
<e>
  <p><l>sequía</l><r>ch'aki_mit'a<s n="complex_mi"/>NRoot_NRoot</r></p><par n="Noun"/>
</e>
<!--serpiente. Amaru, machaqway.-->
<e>
  <p><l>serpiente</l><r>machaqway</r></p><par n="Noun"/>
</e>
<!--serranía. Sallqa. -->
<e>
  <p><l>serranía</l><r>sallqa</r></p><par n="Noun"/>
</e>
<!--sesgo. Wiksu, kinray. -->
<e>
  <p><l>sesgo</l><r>kinray</r></p><par n="Noun"/>
</e>
<!--seso. Ñutq'u. -->
<e>
  <p><l>seso</l><r>ñutq'u</r></p><par n="Noun"/>
</e>
<!--sesudo. Yuyaysapa. -->
<e>
  <p><l>sesudo</l><r>yuya<s n="complex_mi"/>VRoot+Inf+MPoss</r></p><par n="Verb_main_inf"/>
</e>
<!--siega. Kallchay_mit'a, rutuy. -->
<e>
  <p><l>siega</l><r>rutu</r></p><par n="Verb_main_inf"/>
</e>
<!--siembra. Tarpuy_mit'a. -->
<e>
  <p><l>siembra</l><r>tarpu</r></p><par n="Verb_main_inf"/>
</e>
<!--sífilis. Wanthi.-->
<e>
  <p><l>sífilis</l><r>wanthi</r></p><par n="Noun"/>
</e>
<!--silencio. Chunyaq, ch'inyaq.-->
<e>
  <p><l>silencio</l><r>chunyaq</r></p><par n="Noun"/>
</e>
<!--silvestre. Sallqa, k'ita.-->
<e>
  <p><l>silvestre</l><r>salqa</r></p><par n="Noun"/>
</e>
<!--silla. Tiyana.-->
<e>
  <p><l>silla</l><r>tiya</r></p><par n="Verb_main_na"/>
</e>
<!--simultáneo. Kuska, kuskalla.-->
<e>
  <p><l>simultáneo</l><r>kuska<s n="complex_mi"/>NRoot+Lim</r></p><par n="Noun"/>
</e>
<!--sobaco. Wallwak'u.-->
<e>
  <p><l>sobaco</l><r>wallwak'u</r></p><par n="Noun"/>
</e>
<!--soberbia. Apuskachay.-->
<e>
  <p><l>soberbia</l><r>apuskacha</r></p><par n="Verb_main_inf"/>
</e>
<!--sobra. Puchu.-->
<e>
  <p><l>sobra</l><r>puchu</r></p><par n="Noun"/>
</e>
<!--sobre. waltha??.-->
<e>
  <p><l>sobre</l><r>waltha</r></p><par n="Noun"/>
</e>
<!--sobresaliente. Yalliq.-->
<e>
  <p><l>sobresaliente</l><r>yalli</r></p><par n="Verb_main_q"/>
</e>
<!--socio. Kaq_masi.-->
<e>
  <p><l>socio</l><r>masi</r></p><par n="Noun"/>
</e>
<!--soga. Waskha.-->
<e>
  <p><l>soga</l><r>waskha</r></p><par n="Noun"/>
</e>
<!--sol. Inti.-->
<e>
  <p><l>sol</l><r>inti</r></p><par n="Noun"/>
</e>
<!--soledad. Sapan_kay.-->
<e>
  <p><l>soledad</l><r>sapa_ka<s n="complex_mi"/>NRoot--Poss_Copula+Inf</r></p><par n="Verb_main_inf"/>
</e>
<!--sólido. Rumiyasqa.-->
<e>
  <p><l>sólido</l><r>rumi<s n="complex_mi"/>NRoot+Trs+Perf</r></p><par n="Verb_main_sqa"/>
</e>
<!--solo. Sapan, sapallan.-->
<e>
  <p><l>solo</l><r>sapa<s n="complex_mi"/>NRoot+Lim--Poss</r></p><par n="Noun"/>
</e>
<!--sombra. Llanthu.-->
<e>
  <p><l>sombra</l><r>llanthu</r></p><par n="Noun"/>
</e>
<!--sonámbulo. Musphaq.-->
<e>
  <p><l>sonámbulo</l><r>muspha</r></p><par n="Verb_main_q"/>
</e>
<!--sordera. Upayay. -->
<e>
  <p><l>sordera</l><r>upa<s n="complex_mi"/>NRoot+Trs+Inf</r></p><par n="Verb_main_inf"/>
</e>
<!--sordomudo. Upa. -->
<e>
  <p><l>sordomudo</l><r>upa</r></p><par n="Noun"/>
</e>
<!--soso. Q'ayma, q'amya. -->
<e>
  <p><l>soso</l><r>q'ayma</r></p><par n="Noun"/>
</e>
<!--suave. Ñukñu. -->
<e>
  <p><l>suave</l><r>ñukñu</r></p><par n="Noun"/>
</e>
<!--sucesor. Qatiq, rantin. -->
<e>
  <p><l>sucesor</l><r>qati</r></p><par n="Verb_main_q"/>
</e>
<!--suelo. Pampa. -->
<e>
  <p><l>suelo</l><r>pampa</r></p><par n="Noun"/>
</e>
<!--suelto. Kacharisqa, paskasqa. -->
<e>
  <p><l>suelto</l><r>kacha<s n="complex_mi"/>VRoot+Inch+Perf</r></p><par n="Verb_main_sqa"/>
</e>
<!--sueño: puñuy.(cansancio)-->
<!--sueño: musquy (dream). -->
<e>
  <p><l>sueño</l><r>musqu</r></p><par n="Verb_main_inf"/>
</e>
<!--suerte. Sami. -->
<e>
  <p><l>suerte</l><r>sami</r></p><par n="Noun"/>
</e>
<!--sumiso. Uyakuq. -->
<e>
  <p><l>sumiso</l><r>uya<s n="complex_mi"/>VRoot+Rflx+Ag</r></p><par n="Verb_main_q"/>
</e>
<!--superficie. Muyuynin. -->
<e>
  <p><l>superficie</l><r>muyu<s n="complex_mi"/>VRoot+Inf+3.Sg.Poss</r></p><par n="Verb_main_inf"/>
</e>
<!--superior. Qullana. -->
<e>
  <p><l>superior</l><r>qulla</r></p><par n="Verb_main_na"/>
</e>
<!--surco. Suk'a.-->
<e>
  <p><l>surco</l><r>suk'a</r></p><par n="Noun"/>
</e>
<!--sustento. Mikhuna, kawsay. -->
<e>
  <p><l>sustento</l><r>mikhu</r></p><par n="Verb_main_na"/>
</e>
<!--sustituto. Ranti. -->
<e>
  <p><l>sustituto</l><r>ranti</r></p><par n="Noun"/>
</e>
<!--susto. Manchay. -->
<e>
  <p><l>susto</l><r>mancha</r></p><par n="Verb_main_inf"/>
</e>
<!--tabaco. Sayri.-->
<e>
  <p><l>tabaco</l><r>sayri</r></p><par n="Noun"/>
</e>
<!--tacaño. Mich'a.-->
<e>
  <p><l>tacaño</l><r>mich'a</r></p><par n="Noun"/>
</e>
<!--talega. Wayaqa, ch'uspa.-->
<e>
  <p><l>talega</l><r>wayaqa</r></p><par n="Noun"/>
</e>
<!--talla. Sayay.-->
<e>
  <p><l>talla</l><r>saya</r></p><par n="Verb_main_inf"/>
</e>
<!--tamaño. Chhikan. -->
<e>
  <p><l>tamaño</l><r>chhika<s n="complex_mi"/>NRoot+3.Sg.Poss</r></p><par n="Noun"/>
</e>
<!--tamboril. Tinya. -->
<e>
  <p><l>tamboril</l><r>tinya</r></p><par n="Noun"/>
</e>
<!--tamiz. Suysuna. -->
<e>
  <p><l>tamiz</l><r>suysu</r></p><par n="Verb_main_na"/>
</e>
<!--tapadera. Kirpana, kirpakuq. -->
<e>
  <p><l>tapadera</l><r>kirpa</r></p><par n="Verb_main_na"/>
</e>
<!--tapia. Pirqa. -->
<e>
  <p><l>tapia</l><r>pirqa</r></p><par n="Noun"/>
</e>
<!--tapir. Sach'a_waka. -->
<e>
  <p><l>tapir</l><r>sach'a_waka<s n="complex_mi"/>NRoot_NRoot</r></p><par n="Noun"/>
</e>
<!--tarde. Ch'isi. -->
<e>
  <p><l>tarde</l><r>ch'isi</r></p><par n="Noun"/>
</e>
<!--tartamudo. Hakllu, akllu. -->
<e>
  <p><l>tartamudo</l><r>hakllu</r></p><par n="Noun"/>
</e>
<!--tasajo. Ch'arki. -->
<e>
  <p><l>tasajo</l><r>ch'arki</r></p><par n="Noun"/>
</e>
<!--tea. K'anchachina, akchikuq. -->
<e>
  <p><l>tea</l><r>k'ancha<s n="complex_mi"/>VRoot+Caus+Obl</r></p><par n="Verb_main_na"/>
</e>
<!--tela. Awasqa. -->
<e>
  <p><l>tela</l><r>awa</r></p><par n="Verb_main_sqa"/>
</e>
<!--telaraña. Llika.-->
<e>
  <p><l>telaraña</l><r>llika</r></p><par n="Noun"/>
</e>
<!--temblor. Pacha_kuyuy. -->
<e>
  <p><l>temblor</l><r>pacha_kuyu<s n="complex_mi"/>NRoot_VRoot</r></p><par n="Verb_main_inf"/>
</e>
<!--temor. Manchay. -->
<e>
  <p><l>temor</l><r>mancha</r></p><par n="Verb_main_inf"/>
</e>
<!--tendón. Hank'u.-->
<e>
  <p><l>tendón</l><r>hank'u</r></p><par n="Noun"/>
</e>
<!--tentación. Watiqay.-->
<e>
  <p><l>tentación</l><r>watiqa</r></p><par n="Verb_main_inf"/>
</e>
<!--terciana. Chukchu. -->
<e>
  <p><l>terciana</l><r>chukchu</r></p><par n="Noun"/>
</e>
<!--terremoto. Pacha_kuyuy. -->
<e>
  <p><l>terremoto</l><r>pacha_kuyu<s n="complex_mi"/>NRoot_VRoot+Inf</r></p><par n="Verb_main_inf"/>
</e>
<!--terreno. Allpa, chakra. -->
<e>
  <p><l>terreno</l><r>allpa</r></p><par n="Noun"/>
</e>
<!--terrible. Manchana. -->
<e>
  <p><l>terrible</l><r>mancha</r></p><par n="Verb_main_na"/>
</e>
<!--terrón. K'urpa. -->
<e>
  <p><l>terrón</l><r>k'urpa</r></p><par n="Noun"/>
</e>
<!--testa. Uma.-->
<e>
  <p><l>testa</l><r>uma</r></p><par n="Noun"/>
</e>
<!--testículo. Q'uruta, runtu. -->
<e>
  <p><l>testículo</l><r>q'uruta</r></p><par n="Noun"/>
</e>
<!--teta. Ñuñu, chuchu. -->
<e>
  <p><l>teta</l><r>ñuñu</r></p><par n="Noun"/>
</e>
<!--tibia. Chaki_tullu. -->
<e>
  <p><l>tibia</l><r>chaki_tullu<s n="complex_mi"/>NRoot_NRoot</r></p><par n="Noun"/>
</e>
<!--tiempo. Pacha. -->
<e>
  <p><l>tiempo</l><r>pacha</r></p><par n="Noun"/>
</e>
<!--tierno. Llullu, llamp'u. -->
<e>
  <p><l>tierno</l><r>llullu</r></p><par n="Noun"/>
</e>
<!--tierra: pacha.-->
<e>
  <p><l>tierra</l><r>pacha</r></p><par n="Noun"/>
</e>
<!--tierra: pampa, allpa.-->
<e>
  <p><l>tierra</l><r>pampa</r></p><par n="Noun"/>
</e>
<!--tierra: chakra. -->
<e>
  <p><l>tierra</l><r>chakra</r></p><par n="Noun"/>
</e>
<!--tiesto. K'analla, kallana. -->
<e>
  <p><l>tiesto</l><r>k'analla</r></p><par n="Noun"/>
</e>
<!--tigre. Uturunku. -->
<e>
  <p><l>tigre</l><r>uturunku</r></p><par n="Noun"/>
</e>
<e>
  <p><l>tigresa</l><r>china_uturunku<s n="complex_mi"/>NRoot_NRoot</r></p><par n="Noun"/>
</e>
<!--tímido. Llakllaq, manchaq. -->
<e>
  <p><l>tímido</l><r>llaklla</r></p><par n="Verb_main_q"/>
</e>
<!--tinaja. Urpu, raki.-->
<e>
  <p><l>tinaja</l><r>urpu</r></p><par n="Noun"/>
</e>
<!--tizne. Qhichincha, qitya. -->
<e>
  <p><l>tizne</l><r>qhichincha</r></p><par n="Noun"/>
</e>
<!--todopoderoso. Llapan_atiq. -->
<e>
  <p><l>todopoderoso</l><r>llapa_ati<s n="complex_mi"/>NRoot+3.Sg.Poss_VRoot+Ag</r></p><par n="Verb_main_q"/>
</e>
<!--tonto. P'anra, upa. -->
<e>
  <p><l>tonto</l><r>upa</r></p><par n="Noun"/>
</e>
<!--tordo. Chiwaku. -->
<e>
  <p><l>tordo</l><r>chiwaku</r></p><par n="Noun"/>
</e>
<!--torre. Pukara. -->
<e>
  <p><l>torre</l><r>pukara</r></p><par n="Noun"/>
</e>
<!--tórtola. Kullku. -->
<e>
  <p><l>tórtola</l><r>kullku</r></p><par n="Noun"/>
</e>
<!--tos. Uhu. -->
<e>
  <p><l>tos</l><r>uhu</r></p><par n="Noun"/>
</e>
<!--total. Llapantin, huñuntin. -->
<e>
  <p><l>total</l><r>llapa<s n="complex_mi"/>NRoot+Iclsv</r></p><par n="Noun"/>
</e>
<!--trama. Mini. -->
<e>
  <p><l>trama</l><r>mini</r></p><par n="Noun"/>
</e>
<!--trampa. Tuqlla. -->
<e>
  <p><l>trampa</l><r>tuqlla</r></p><par n="Noun"/>
</e>
<!--tranca. Q'imina. -->
<e>
  <p><l>tranca</l><r>q'imi</r></p><par n="Verb_main_na"/>
</e>
<!--transeúnte. Puriq, purikuq. -->
<e>
  <p><l>transeúnte</l><r>puri</r></p><par n="Verb_main_q"/>
</e>
<!--transitable. Purinalla. -->
<e>
  <p><l>transitable</l><r>puri<s n="complex_mi"/>VRoot+Obl+Lim</r></p><par n="Verb_main_na"/>
</e>
<!--transparente. Ch'uya. -->
<e>
  <p><l>transparente</l><r>ch'uya</r></p><par n="Noun"/>
</e>
<!--trabajo. llamk'ana. -->
<e>
  <p><l>trabajo</l><r>llamk'a</r></p><par n="Verb_main_na"/>
</e>
<!--trapo. Ratapa. -->
<e>
  <p><l>trapo</l><r>ratapa</r></p><par n="Noun"/>
</e>
<!--tráquea. Tunquri. -->
<e>
  <p><l>tráquea</l><r>tunquri</r></p><par n="Noun"/>
</e>
<!--trasero. Siki.-->
<e>
  <p><l>trasero</l><r>siki</r></p><par n="Noun"/>
</e>
<!--través. Kinrayninta. -->
<e>
  <p><l>través</l><r>kinray<s n="complex_mi"/>NRoot+3.Sg.Poss+Acc</r></p><par n="Noun"/>
</e>
<!--travieso. Pukllakachaq. -->
<e>
  <p><l>travieso</l><r>puklla<s n="complex_mi"/>VRoot+Intrup+Ag</r></p><par n="Verb_main_q"/>
</e>
<!--trenza. Simp'a. -->
<e>
  <p><l>trenza</l><r>simp'a</r></p><par n="Noun"/>
</e>
<!--tripa. Ch'unchull, ch'unchulli.-->
<e>
  <p><l>tripa</l><r>ch'unchull</r></p><par n="Noun"/>
</e>
<!--triste. Llakisqa, phutisqa. -->
<e>
  <p><l>triste</l><r>llaki</r></p><par n="Verb_main_sqa"/>
</e>
<!--tristeza. Llakiy, llakikuy. -->
<e>
  <p><l>tristeza</l><r>llaki</r></p><par n="Verb_main_inf"/>
</e>
<!--troja. Qullqa, pirwa. -->
<e>
  <p><l>troja</l><r>qullqa</r></p><par n="Noun"/>
</e>
<!--tronco. K'ullu, k'aspi. -->
<e>
  <p><l>tronco</l><r>k'ullu</r></p><par n="Noun"/>
</e>
<!--tuerto. Ch'ulla_ñawi.-->
<e>
  <p><l>tuerto</l><r>ch'ulla_ñawi<s n="complex_mi"/>NRoot_NRoot</r></p><par n="Noun"/>
</e>
<!--tumor. Ch'upu. -->
<e>
  <p><l>tumor</l><r>ch'upu</r></p><par n="Noun"/>
</e>
<!--turbio. Q'ata, qhunchu, putka.-->
<e>
  <p><l>turbio</l><r>q'ata</r></p><par n="Noun"/>
</e>
<!--turno. Mit'a.-->
<e>
  <p><l>turno</l><r>mit'a</r></p><par n="Noun"/>
</e>
<!--ubre. Ñuñu. -->
<e>
  <p><l>ubre</l><r>ñuñu</r></p><par n="Noun"/>
</e>
<!--último. P'uchukaq. -->
<e>
  <p><l>último</l><r>p'uchuka</r></p><par n="Verb_main_inf"/>
</e>
<!--único. Sapan, sapallan. -->
<e>
  <p><l>único</l><r>sapa<s n="complex_mi"/>NRoot+Lim--Poss</r></p><par n="Noun"/>
</e>
<!--unidad. Huk_kay. -->
<e>
  <p><l>unidad</l><r>huk_ka<s n="complex_mi"/>NRootNUM_Copula+Inf</r></p><par n="Verb_main_inf"/>
</e>
<!--unto. Wira.-->
<e>
  <p><l>unto</l><r>wira</r></p><par n="Noun"/>
</e>
<!--uña. Sillu.-->
<e>
  <p><l>uña</l><r>silla</r></p><par n="Noun"/>
</e>
<!--usado[-Hum]. Mawk'a.-->
<e>
  <p><l>usado</l><r>mawk'a</r></p><par n="Noun"/>
 </e>
<!--útil. Allin.-->
<e>
  <p><l>útil</l><r>allin</r></p><par n="Noun"/>
</e>
<!--vaca. Waka. -->
<e>
  <p><l>vaca</l><r>waka</r></p><par n="Noun"/>
</e>
<!--vacío. Ch'usaq. -->
<e>
  <p><l>vacío</l><r>ch'usaq</r></p><par n="Noun"/>
</e>
<!--vago. Purikuq. -->
<e>
  <p><l>vago</l><r>puri<s n="complex_mi"/>VRoot+Rflx+Ag</r></p><par n="Verb_main_q"/>
</e>
<!--vagina. Raka, chupi. -->
<e>
  <p><l>vagina</l><r>raka</r></p><par n="Noun"/>
</e>
<!--vaho. Wapsiy. -->
<e>
  <p><l>vaho</l><r>wapsi<s n="complex_mi"/>VRoot+Inf</r></p><par n="Verb_main_inf"/>
</e>
<!--valiente. Sinchi. -->
<e>
  <p><l>valiente</l><r>sinchi</r></p><par n="Noun"/>
</e>
<!--valor: chanin.-->
<e>
  <p><l>valor</l><r>chanin</r></p><par n="Noun"/>
</e>
<!--valor: sinchi_kay. -->
<e>
  <p><l>valor</l><r>sinchi_ka<s n="complex_mi"/>NRoot_Copula+Inf</r></p><par n="Verb_main_inf"/>
</e>
<!--vampiro. Masu. -->
<e>
  <p><l>vampiro</l><r>masu</r></p><par n="Noun"/>
</e>
<!--vapor. Wapsiy. -->
<e>
  <p><l>vapor</l><r>wapsi</r></p><par n="Verb_main_inf"/>
</e>
<!--varón. Qhari. -->
<e>
  <p><l>varón</l><r>qhari</r></p><par n="Noun"/>
</e>
<!--vasija. P'uyñu, urpu.-->
<e>
  <p><l>vasija</l><r>p'uyñu</r></p><par n="Noun"/>
</e>
<!--veloz. K'uchi, wayralla. -->
<e>
  <p><l>veloz</l><r>k'uchi</r></p><par n="Noun"/>
</e>
<!--vello. Millma, millwa.-->
<e>
  <p><l>vello</l><r>millma</r></p><par n="Noun"/>
</e>
<!--vena. Sirk'a.-->
<e>
  <p><l>vena</l><r>sirk'a</r></p><par n="Noun"/>
</e>
<!--venado. Taruka, lluychu, luychu.-->
<e>
  <p><l>venado</l><r>taruka</r></p><par n="Noun"/>
</e>
<!--veneno. Miyu.-->
<e>
  <p><l>veneno</l><r>miyu</r></p><par n="Noun"/>
</e>
<!--ventaja. Llalliy, yalliy. -->
<e>
  <p><l>ventaja</l><r>llalli</r></p><par n="Verb_main_inf"/>
</e>
<!--ventana. T'uqu. -->
<e>
  <p><l>ventana</l><r>t'uqu</r></p><par n="Noun"/>
</e>
<!--ventura. Kusi, sami. -->
<e>
  <p><l>ventura</l><r>sami</r></p><par n="Noun"/>
</e>
<!--verdad. Chiqan. -->
<e>
  <p><l>verdad</l><r>chiqan</r></p><par n="Noun"/>
</e>
<!--verde. Q'umir. -->
<e>
  <p><l>verde</l><r>q'umir</r></p><par n="Noun"/>
</e>
<!--vergüenza. P'inqay. -->
<e>
  <p><l>vergüenza</l><r>p'inqa</r></p><par n="Verb_main_inf"/>
</e>
<!--verruga. Tikti. -->
<e>
  <p><l>verruga</l><r>tikti</r></p><par n="Noun"/>
</e>
<!--vestido. P'acha. -->
<e>
  <p><l>vestido</l><r>p'acha</r></p><par n="Noun"/>
</e>
<!--vestigio. Yupi. -->
<e>
  <p><l>vestigio</l><r>yupi</r></p><par n="Noun"/>
</e>
<!--vez. Kuti, mit'a. -->
<e>
  <p><l>vez</l><r>kuti</r></p><par n="Noun"/>
</e>
<!--vía. Ñan.-->
<e>
  <p><l>vía</l><r>ñan</r></p><par n="Noun"/>
</e>
<!--viajero. Puriq. -->
<e>
  <p><l>viajero</l><r>puri</r></p><par n="Verb_main_q"/>
</e>
<!--vianda. Mikhuna.-->
<e>
  <p><l>vianda</l><r>mikhu</r></p><par n="Verb_main_na"/>
</e>
<!--víbora. Katari.-->
<e>
  <p><l>víbora</l><r>katari</r></p><par n="Noun"/>
</e>
<!--vida. Kawsay.-->
<e>
  <p><l>vida</l><r>kawsa</r></p><par n="Verb_main_inf"/>
</e>
<!--vidrio. Qispi.-->
<e>
  <p><l>vidrio</l><r>qispi</r></p><par n="Noun"/>
</e>
<!--viento. Wayra.-->
<e>
  <p><l>viento</l><r>wayra</r></p><par n="Noun"/>
</e>
<!--vientre. Wiksa.-->
<e>
  <p><l>vientre</l><r>wiksa</r></p><par n="Noun"/>
</e>
<!--vigor. Kallpa.-->
<e>
  <p><l>vigor</l><r>kallpa</r></p><par n="Noun"/>
</e>
<!--virtud. Allin_kay.-->
<e>
  <p><l>virtud</l><r>allin_ka<s n="complex_mi"/>NRoot_Copula+Inf</r></p><par n="Verb_main_inf"/>
</e>
<!--viruela. Muru_unquy.-->
<e>
  <p><l>viruela</l><r>muru_unqu<s n="complex_mi"/>NRoot_VRoot+Inf</r></p><par n="Verb_main_inf"/>
</e>
<!--visible. Rikunalla, qhawanalla.-->
<e>
  <p><l>visible</l><r>riku<s n="complex_mi"/>VRoot+Obl+Lim</r></p><par n="Verb_main_na"/>
</e>
<!--vista. Rikuy, qhaway. -->
<e>
  <p><l>vista</l><r>riku</r></p><par n="Verb_main_inf"/>
</e>
<!--vivienda. Wasi. -->
<e>
  <p><l>vivienda</l><r>wasi</r></p><par n="Noun"/>
</e>
<!--viviente. Kawsaq.-->
<e>
  <p><l>viviente</l><r>kawsa</r></p><par n="Verb_main_q"/>
</e>
<!--vocablo. Simi, rimay.-->
<e>
  <p><l>vocablo</l><r>simi</r></p><par n="Noun"/>
</e>
<!--voluntad. Munay. -->
<e>
  <p><l>voluntad</l><r>muna</r></p><par n="Verb_main_inf"/>
</e>
<!--voz. Kunka, rimay.-->
<e>
  <p><l>voz</l><r>kunka</r></p><par n="Noun"/>
</e>
<!--vuelo. Phaway. -->
<e>
  <p><l>vuelo</l><r>phawa</r></p><par n="Verb_main_inf"/>
</e>
<!--vuelta. Muyuy, kutiy.-->
<e>
  <p><l>vuelta</l><r>kuti</r></p><par n="Verb_main_inf"/>
</e>
<!--yerba. Qura, qachun.-->
<e>
  <p><l>yerba</l><r>qura</r></p><par n="Noun"/>
</e>
<!--yermo. Purun.-->
<e>
  <p><l>yermo</l><r>purun</r></p><par n="Noun"/>
</e>
<!--yerro. Pantay.-->
<e>
  <p><l>yerro</l><r>panta</r></p><par n="Verb_main_inf"/>
</e>
<!--yerto. Chutarayaq, chiriyasqa.-->
<e>
  <p><l>yerto</l><r>chiri<s n="complex_mi"/>NRoot+Trs+Perf</r></p><par n="Verb_main_sqa"/>
</e>
<!--yeso. Pachas. -->
<e>
  <p><l>yeso</l><r>pachas</r></p><par n="Noun"/>
</e>
<!--zancudo. Wanwan. -->
<e>
  <p><l>zancudo</l><r>wanwan</r></p><par n="Noun"/>
</e>
<!--zángano. Qilla. -->
<e>
  <p><l>zángano</l><r>qilla</r></p><par n="Noun"/>
</e>
<!--zonzo. P'anra, upa. -->
<e>
  <p><l>zonzo</l><r>upa</r></p><par n="Noun"/>
</e>
<!--zorro. Atuq. zorra china atuq, disambiguate later-->
<e>
  <p><l>zorro</l><r>atuq</r></p><par n="Noun"/>
</e>
<e>
  <p><l>zorro</l><r>china_atuq<s n="complex_mi"/>NRoot_NRoot</r></p><par n="Noun"/>
</e>
<!--zorrillo. Añas. zorrilla china añas-->
<e>
  <p><l>zorrillo</l><r>añas</r></p><par n="Noun"/>
</e>
<e>
  <p><l>zorrillo</l><r>china_añas<s n="complex_mi"/>NRoot_NRoot</r></p><par n="Noun"/>
</e>
<!--zorzal. Chiwaku.-->
<e>
  <p><l>zorzal</l><r>chiwaku</r></p><par n="Noun"/>
</e>
<!--zurdo. Lluq'i_maki, ichuq_maki.-->
<e>
  <p><l>zurdo</l><r>lluq'i_maki<s n="complex_mi"/>NRoot_NRoot</r></p><par n="Noun"/>
</e>
<!--zurriago. Hasut'i, wipyana. -->
<e>
  <p><l>zurriago</l><r>hasut'i</r></p><par n="Noun"/>
</e>
<!--zurrón. Ch'uspa.-->
<e>
  <p><l>zurrón</l><r>ch'uspa</r></p><par n="Noun"/>
</e>
</section>
<section id="kinship_terms" type="standard">
  <!--abuela. Paya. hatucha. -->
<e>
  <p><l>abuelo</l><r>hatucha</r></p><par n="kinships-f"/>
</e>
<!--abuelo. Machu. apucha-->
<e>
  <p><l>abuelo</l><r>apucha</r></p><par n="kinships-m"/>
</e>
<!--antepasado. Ñawpa_machu. -->
<e>
  <p><l>antepasado</l><r>ñawpa_machu<s n="complex_mi"/>NRoot_NRoot</r></p><par n="Noun"/>
</e>
<!--bisnieto/a. Willka.-->
<e>
  <p><l>bisnieto</l><r>willka</r></p><par n="Noun"/>
</e>
<e>
  <p><l>biznieto</l><r>willka</r></p><par n="Noun"/>
</e>
<!--concuñada. Qhachun_masi, llumchuy_masi. -->
<e>
  <p><l>concuñado</l><r>qhachun_masi<s n="complex_mi"/>NRoot_NRoot</r></p><par n="kinships-f"/>
</e>
<!--concuñado. Qatay_masi, masa_masi.-->
<e>
  <p><l>concuñado</l><r>qatay_masi<s n="complex_mi"/>NRoot_NRoot</r></p><par n="kinships-m"/>
</e>
<!--cuñada. Qhachun, llumchuy. -->
<e>
  <p><l>cuñado</l><r>qhachun</r></p><par n="kinships-f"/>
</e>
<!--cuñado. Masa. -->
<e>
  <p><l>cuñado</l><r>masa</r></p><par n="kinships-m"/>
</e>
<!-- gemelo. wispa, awalla, t'ira wawa. -->
<e>
  <p><l>gemelo</l><r>wispa</r></p><par n="Noun"/>
</e>
<!--hermana[+Fem]: ñaña.-->
<e>
  <p><l>hermano</l><r>ñaña</r></p><par n="kinships-f"/>
 </e>
<!--hermana[+Masc]: pana, pani.-->
<e>
  <p><l>hermano</l><r>pana</r></p><par n="kinships-f"/>
 </e>
<!--hermano[+Fem]: wawqi.-->
<e>
  <p><l>hermano</l><r>wawqi</r></p><par n="kinships-m"/>
 </e>
<!--hermano[+Masc]: tura, turi. -->
<e>
  <p><l>hermano</l><r>tura</r></p><par n="kinships-m"/>
 </e>
 <!--hija[+Masc]. Ususi.-->
<e>
  <p><l>hijo</l><r>ususi</r></p><par n="kinships-f"/>
 </e>
<!--hija[+Fem]. wawa. -->
<e>
  <p><l>hijo</l><r>wawa</r></p><par n="kinships-f"/>
 </e>
<!--hijo[+Masc]: churi.-->
<e>
  <p><l>hijo</l><r>churi</r></p><par n="kinships-m"/>
 </e>
<!--hijo[+Fem]: wawa.-->
<e>
  <p><l>hijo</l><r>wawa</r></p><par n="kinships-m"/>
 </e>
<!--madre. Mama.-->
<e>
  <p><l>madre</l><r>mama</r></p><par n="Noun"/>
</e>
<!--marido. Qusa. -->
<e>
  <p><l>marido</l><r>qusa</r></p><par n="Noun"/>
</e>
<!--nieto. Willka. -->
<e>
  <p><l>nieto</l><r>nieto</r></p><par n="Noun"/>
</e>
<!--padrastro. Qhipa_tayta. -->
<e>
  <p><l>padrastro</l><r>qhipa_tayta<s n="complex_mi"/>NRoot_NRoot</r></p><par n="Noun"/>
</e>
<!--padre. Yaya, tayta.-->
<e>
  <p><l>padre</l><r>tayta</r></p><par n="Noun"/>
</e>
<!--padrino. Marq'aqi.-->
<e>
  <p><l>padrino</l><r>marq'ani</r></p><par n="Noun"/>
</e>
<!--papá. Yaya, tayta. -->
<e>
  <p><l>papá</l><r>tayta</r></p><par n="Noun"/>
</e>
<!--pariente. Ayllu, yawar_masi. -->
<e>
  <p><l>pariente</l><r>yawar_masi<s n="complex_mi"/>NRoot_NRoot</r></p><par n="Noun"/>
</e>
<!--sobrino/a. mulla,kucha.-->
<e>
  <p><l>sobrino</l><r>mulla</r></p><par n="Noun"/>
</e>
<!-- suegra. kisma (de yerno), kiwachi (de nuera)-->
<e>
  <p><l>suegro</l><r>kisma</r></p><par n="kinships-f"/>
</e>
<e>
  <p><l>suegro</l><r>kiwachi</r></p><par n="kinships-f"/>
</e>
<!--suegro. kaka (también tío materno)-->
<e>
  <p><l>suegro</l><r>kaka</r></p><par n="kinships-m"/>
</e>
<!--tataranieto/a. ampullu.-->
<e>
  <p><l>tataranieto</l><r>ampullu</r></p><par n="Noun"/>
</e>
<!--yerno. Qatay, masa.-->
<e>
  <p><l>yerno</l><r>qatay</r></p><par n="Noun"/>
</e>
</section>
  <section id="gender_sensitive_roots" type="standard">
<!--adolescente[+Masc]: maqta. -->
<e>
  <p><l>adolescente</l><r>maqta</r></p><par n="Noun"/>
 </e>
<!--adolescente[+Fem]: t'asqi. -->
<e>
  <p><l>adolescente</l><r>t'asqi</r></p><par n="Noun"/>
 </e>
  <!--anciano.[+Masc] Machu, yuyaq.[hombres y mujeres]-->
<e>
  <p><l>anciano</l><r>machu</r></p><par n="Noun"/>
</e>
<e>
  <p><l>anciano</l><r>yuyaq</r></p><par n="Noun"/>
</e>
<e>
  <p><l>anciano</l><r>paya</r></p><par n="Noun"/>
</e>
<!--chico. Huch'uy, uchuk, taksa. (pequeño) wayna (joven, niño)-->
<e>
  <p><l>chico</l><r>huch'uy</r></p><par n="Noun"/>
</e>
<e>
  <p><l>chico</l><r>wayna</r></p><par n="Noun"/>
</e>
<e>
  <p><l>chico</l><r>sipas</r></p><par n="Noun"/>
</e>
<!--femenino. Warmi[+Hum], china.[-Hum] -->
<e>
  <p><l>femenino</l><r>warmi</r></p><par n="Noun"/>
</e>
<e>
  <p><l>femenino</l><r>china</r></p><par n="Noun"/>
</e>
<!--hembra. China. -->
<e>
  <p><l>hembra</l><r>china</r></p><par n="Noun"/>
</e>
 <!--hombre. Qhari, runa. -->
<e>
  <p><l>hombre</l><r>runa</r></p><par n="Noun"/>
</e>
<!--joven[+Masc]: warma, wayna.-->
<e>
  <p><l>joven</l><r>wayna</r></p><par n="Noun"/>
 </e>
<!--joven[+Fem]: warma, sipas.-->
<e>
  <p><l>joven</l><r>sipas</r></p><par n="Noun"/>
 </e>
 <!--macho. Urqu. -->
<e>
  <p><l>macho</l><r>urqu</r></p><par n="Noun"/>
</e>
<!--masculino+Hum:qhari.-->
<e>
  <p><l>masculino</l><r>qhari</r></p><par n="Noun"/>
 </e>
<!--masculino-Hum: urqu. -->
<e>
  <p><l>masculino</l><r>urqu</r></p><par n="Noun"/>
 </e>
 <!--moza. Sipas, p'asña. -->
<e>
  <p><l>mozo</l><r>sipas</r></p><par n="Noun"/>
</e>
<!--mozo. Wayna, maqta. -->
<e>
  <p><l>mozo</l><r>wayna</r></p><par n="Noun"/>
</e>
<!--muchacho. Warma.(fem+masc) -->
<e>
  <p><l>muchacho</l><r>warma</r></p><par n="Noun"/>
</e>
<!--mujer. Warmi. -->
<e>
  <p><l>mujer</l><r>warmi</r></p><par n="Noun"/>
</e>
<!--niño/a. Wawa.-->
<e>
  <p><l>niño</l><r>wawa</r></p><par n="Noun"/>
</e>
<!--maricón. Maqlla. -->
<e>
  <p><l>maricón</l><r>maqlla</r></p><par n="Noun"/>
</e>
<e>
  <p><l>marica</l><r>maqlla</r></p><par n="Noun"/>
</e>
<!--señor. Wiraqucha, tayta. señora: mama,  -->
<e>
  <p><l>señor</l><r>wiraqucha</r></p><par n="Noun"/>
</e>
<e>
  <p><l>señor</l><r>mama</r></p><par n="Noun"/>
</e>
<!--reina. Quya.-->
<e>
  <p><l>reina</l><r>quya</r></p><par n="Noun"/>
</e>
<!--vejez[+Masc]: machuyay.-->
<e>
  <p><l>vejez</l><r>machu<s n="complex_mi"/>NRoot+Trs+Inf</r></p><par n="Verb_main_inf"/>
 </e>
<!--vejez[+Fem]: payayay.-->
<e>
  <p><l>vejez</l><r>paya<s n="complex_mi"/>NRoot+Trs+Inf</r></p><par n="Verb_main_inf"/>
 </e>
<!--vejez[-Hum]: mawk'ayay.-->
<!--<e>
  <p><l>vejez</l><r>mawk'a<s n="complex_mi"/>NRoot+Trs+Inf</r></p><par n="Verb_main_inf"/>
 </e>-->
<!--vieja. Paya.-->
<e>
  <p><l>viejo</l><r>paya</r></p><par n="Noun"/>
</e>
<!--viejo. Machu.-->
<e>
  <p><l>viejo</l><r>machu</r></p><par n="Noun"/>
</e>
<e>
  <p><l>viejo</l><r>mawk'a</r></p><par n="Noun"/>
</e>
   </section>  
<section id="verbs" type="standard">
  <!-- abandonar. Saqiy,  saqirpariy; wikch'uy. -->
<e>
  <p><l>abandonar</l><r>saqi</r></p><par n="Verb_main"/>
</e>
<!-- abanicar. Wayrachiy.-->
<e>
  <p><l>abanicar</l><r>wayra<s n="complex_mi"/>VRoot+Caus</r></p><par n="Verb_main"/>
</e>
<!-- abarcar.   Marq'ay,   hapt'ay, aptay.-->
<e>
  <p><l>abarcar</l><r>marq'a</r></p><par n="Verb_main"/>
</e>
<!-- abatirse. Ullphukuy, phutikuy. (ullpukuy?)-->
<e>
  <p><l>abatir</l><r>ullpu<s n="complex_mi"/>VRoot+Rflx</r></p><par n="Verb_main"/>
</e>
<!-- abdicar.  Haqiy. -->
<e>
  <p><l>abdicar</l><r>haqi</r></p><par n="Verb_main"/>
</e>
<!-- ablandar. Llamp'uyachiy.-->
<e>
  <p><l>ablandar</l><r>llamp'u<s n="complex_mi"/>NRoot+Trs+Caus</r></p><par n="Verb_main"/>
</e>
<!-- abochornarse.   Ruphapakuy, p'inqarqukuy. -->
<e>
  <p><l>abochornar</l><r>p'inqa<s n="complex_mi"/>VRoot+Rptn+Rflx</r></p><par n="Verb_main"/>
</e>
<!-- abofetear.      Saqmay. -->
<e>
  <p><l>abofetear</l><r>saqma</r></p><par n="Verb_main"/>
</e>
<!-- abolir.   Qulluchiy,   chinkachiy. -->
<e>
  <p><l>abolir</l><r>chinka<s n="complex_mi"/>VRoot+Caus</r></p><par n="Verb_main"/>
</e>
<!-- abollar.  Q'apnuy.-->
<e>
  <p><l>abollar</l><r>q'apnu</r></p><par n="Verb_main"/>
</e>
<!-- abominar.   Millay,   chiqnipay.-->
<e>
  <p><l>abominar</l><r>milla</r></p><par n="Verb_main"/>
</e>
<!-- abonar. Wanuchay. -->
<e>
  <p><l>abonar</l><r>wanu<s n="complex_mi"/>NRoot+Fact</r></p><par n="Verb_main"/>
</e>
<!-- aborrecer.   Chiqniy, chiqnikuy. -->
<e>
  <p><l>aborrecer</l><r>chiqni</r></p><par n="Verb_main"/>
</e>
<!-- abortar. Sulluy. -->
<e>
  <p><l>abortar</l><r>sullu</r></p><par n="Verb_main"/>
</e>
<!-- abrasar. Ruphay, rawray. -->
<e>
  <p><l>abrasar</l><r>rupha</r></p><par n="Verb_main"/>
</e>
<!-- abrazar. Mak'alliy, marq'ay. -->
<e>
  <p><l>abrazar</l><r>marq'a</r></p><par n="Verb_main"/>
</e>
<!-- abrigar. Qatay, quñichiy. -->
<e>
  <p><l>abrigar</l><r>qata</r></p><par n="Verb_main"/>
</e>
<!-- abrir. Kichay.-->
<e>
  <p><l>abrir</l><r>kicha</r></p><par n="Verb_main"/>
</e>
<!-- abrir_la_boca: hakariy, hanllariy, k'akchay. -->
<e>
  <p><l>abrir_la_boca</l><r>hanlla<s n="complex_mi"/>VRoot+Inch</r></p><par n="Verb_main"/>
</e>
<!-- abrir_una_flor:  phanchiy.-->
<e>
  <p><l>abrir_una_flor</l><r>phanchi</r></p><par n="Verb_main"/>
</e>
<!-- abrochar. T'ipay. -->
<e>
  <p><l>abrochar</l><r>t'ipa</r></p><par n="Verb_main"/>
</e>
<!-- absolver. Pampachay. -->
<e>
  <p><l>absolver</l><r>pampa<s n="complex_mi"/>NRoot+Fact</r></p><par n="Verb_main"/>
</e>
<!-- absorber. Ch'unqay, suquy. -->
<e>
  <p><l>absorber</l><r>ch'unqa</r></p><par n="Verb_main"/>
</e>
<!-- abultar.   Ch'upuy, punkiy, hatunyachiy. -->
<e>
  <p><l>abultar</l><r>punki</r></p><par n="Verb_main"/>
</e>
<!-- aburrirse.   Amipuy,   amirquy.-->
<e>
  <p><l>aburrir</l><r>ami<s n="complex_mi"/>VRoot+Iprs</r></p><par n="Verb_main"/>
</e>
<!-- abusar. Allquchay, mana_allin_ruray.-->
<e>
  <p><l>abusar</l><r>allqu<s n="complex_mi"/>NRoot+Fact</r></p><par n="Verb_main"/>
</e>
<!-- acabar. Tukuy, p'uchukay.-->
<e>
  <p><l>acabar</l><r>tuku</r></p><par n="Verb_main"/>
</e>
<!-- acallar. Upallachiy.-->
<e>
  <p><l>acallar</l><r>upa<s n="complex_mi"/>VRoot+Lim+Caus</r></p><par n="Verb_main"/>
</e>
<!-- acanalar. Suk'ay, yarqhachay.-->
<e>
  <p><l>acanalar</l><r>yarqha<s n="complex_mi"/>NRoot+Fact</r></p><par n="Verb_main"/>
</e>
<!-- acardenalar. Q'uyuyachiy.-->
<e>
  <p><l>acardenalar</l><r>q'uyu<s n="complex_mi"/>NRoot+Trs+Caus</r></p><par n="Verb_main"/>
</e>
<!-- acariciar.  Waylluy,  khuyapay.-->
<e>
  <p><l>acariciar</l><r>wayllu</r></p><par n="Verb_main"/>
</e>
<!-- acarrear. Astay, apay. -->
<e>
  <p><l>acarrear</l><r>asta</r></p><par n="Verb_main"/>
</e>
<!-- acceder.  Huñiy, uyniy. -->
<e>
  <p><l>acceder</l><r>uyni</r></p><par n="Verb_main"/>
</e>
<!-- acechar.    Watiqay, suyapayay.-->
<e>
  <p><l>acechar</l><r>watiqa</r></p><par n="Verb_main"/>
</e>
<!-- acelerar. Utqhay. -->
<e>
  <p><l>acelerar</l><r>utqha</r></p><par n="Verb_main"/>
</e>
<!-- acepillar. Llaqllay, llamp'uyachiy.          -->
<e>
  <p><l>acepillar</l><r>llaqlla</r></p><par n="Verb_main"/>
</e>
<!-- aceptar.   Chaskiy,   awñiy, awniy.-->
<e>
  <p><l>aceptar</l><r>awni</r></p><par n="Verb_main"/>
</e>
<!-- acercar. Asuykachiy, ach'uykachiy, hichpaykachiy. achhuykuchiy (?)-->
<e>
  <p><l>acercar</l><r>achhu<s n="complex_mi"/>VRoot+Aff+Caus</r></p><par n="Verb_main"/>
</e>
<!-- acercarse achhuykuy (?)-->
<e>
  <p><l>acercar</l><r>achhu<s n="complex_mi"/>VRoot+Aff</r></p><par n="Verb_main"/>
</e>
<!-- acertar. Chayachiy (el blanco), quykuy. watuy (acertar, adivinar)-->
<e>
  <p><l>acertar</l><r>chaya<s n="complex_mi"/>VRoot+Caus</r></p><par n="Verb_main"/>
</e>
<e>
  <p><l>acertar</l><r>watu</r></p><par n="Verb_main"/>
</e>
<!-- acicalar. Lluchk'achiy, llamp'uyachiy. allichakuy?-->
<e>
  <p><l>acicalar</l><r>alli<s n="complex_mi"/>NRoot+Fact+Rflx</r></p><par n="Verb_main"/>
</e>
<!-- aclarar. Sut'inchay.-->
<e>
  <p><l>aclarar</l><r>sut'i<s n="complex_mi"/>NRoot+Rel+Fact</r></p><par n="Verb_main"/>
</e>
<!-- aclarar. chhuyay.-->
<e>
  <p><l>aclarar</l><r>chhuya</r></p><par n="Verb_main"/>
</e>
<!-- aclarar. qicharikuy.-->
<e>
  <p><l>aclarar</l><r>qicha<s n="complex_mi"/>VRoot+Inch+Rflx</r></p><par n="Verb_main"/>
</e>
<!-- aclimatarse. Yachakuy. -->
<e>
  <p><l>aclimatar</l><r>yacha<s n="complex_mi"/>VRoot+Rflx</r></p><par n="Verb_main"/>
</e>
<!-- acobardarse.   Chinayayay, manchapakuy. -->
<e>
  <p><l>acobardar</l><r>mancha<s n="complex_mi"/>VRoot+Iprs+Rflx</r></p><par n="Verb_main"/>
</e>
<!-- acocear. Hayt'ay. -->
<e>
  <p><l>acocear</l><r>hayt'a</r></p><par n="Verb_main"/>
</e>
<!-- acoger. Chaskiy, qurpachay. -->
<e>
  <p><l>acoger</l><r>qurpa<s n="complex_mi"/>NRoot+Fact</r></p><par n="Verb_main"/>
</e>
<!-- acometer.   Qallariy,   atipakuy.-->
<e>
  <p><l>acometer</l><r>ati<s n="complex_mi"/>VRoot+Iprs+Rflx</r></p><par n="Verb_main"/>
</e>
<!-- acomodar. Churay, allichay. -->
<e>
  <p><l>acomodar</l><r>alli<s n="complex_mi"/>NRoot+Fact</r></p><par n="Verb_main"/>
</e>
<!-- acompañar. Pusay, tiyaysiy. -->
<e>
  <p><l>acompañar</l><r>pusa</r></p><par n="Verb_main"/>
</e>
<!-- aconchavarse. (aconchabarse?)  Kamachinakuy, rimanakuy. -->
<e>
  <p><l>aconchavar</l><r>kama<s n="complex_mi"/>VRoot+Caus+Rzpr+Rflx</r></p><par n="Verb_main"/>
</e>
<e>
  <p><l>aconchabar</l><r>kama<s n="complex_mi"/>VRoot+Caus+Rzpr+Rflx</r></p><par n="Verb_main"/>
</e>
<!-- acongojarse. Llakikuy, phutikuy. -->
<e>
  <p><l>acongojar</l><r>llaki<s n="complex_mi"/>VRoot+Rflx</r></p><par n="Verb_main"/>
</e>
<!-- acopiar.   Huñuy,  suntuy, tantay. -->
<e>
  <p><l>acopiar</l><r>huñu</r></p><par n="Verb_main"/>
</e>
<!-- acoplar.   Hap'ichiy, much'apunachiy. -->
<e>
  <p><l>acoplar</l><r>hap'i<s n="complex_mi"/>VRoot+Caus</r></p><par n="Verb_main"/>
</e>
<!-- acordar. Rimanakuy. kamachinakuy.-->
<e>
  <p><l>acordar</l><r>kama<s n="complex_mi"/>VRoot+Caus+Rzpr+Rflx</r></p><par n="Verb_main"/>
</e>
<!-- acordarse. Yuyarikuy. -->
<e>
  <p><l>acordar</l><r>yuya<s n="complex_mi"/>VRoot+Inch+Rflx</r></p><par n="Verb_main"/>
</e>
<!-- acortar.   Huch'uyachiy, taksayachiy. -->
<e>
  <p><l>acortar</l><r>huch'u<s n="complex_mi"/>NRoot+Trs+Caus</r></p><par n="Verb_main"/>
</e>
<!-- acosar. Qatikachay,  qatipayay.-->
<e>
  <p><l>acosar</l><r>qati<s n="complex_mi"/>VRoot+Intrup</r></p><par n="Verb_main"/>
</e>
<!-- acostarse. Sirikuy, ustukuy. -->
<e>
  <p><l>acostar</l><r>siri<s n="complex_mi"/>VRoot+Rflx</r></p><par n="Verb_main"/>
</e>
<!-- acostumbrarse.   Yachakuy. -->
<e>
  <p><l>acostumbrar</l><r>yacha<s n="complex_mi"/>VRoot+Rflx</r></p><par n="Verb_main"/>
</e>
<!-- acrecentar.   Mirachiy,   achkhayachiy, wiñachiy. -->
<e>
  <p><l>acrecentar</l><r>achkha<s n="complex_mi"/>NRoot+Trs+Caus</r></p><par n="Verb_main"/>
</e>
<!-- activar.   K'uchikachay,   utqhayachiy. -->
<e>
  <p><l>activar</l><r>k'uchi<s n="complex_mi"/>NRoot+Sml</r></p><par n="Verb_main"/>
</e>
<!-- acuclillarse.  Runkuykuy. -->
<e>
  <p><l>acuclillar</l><r>runku<s n="complex_mi"/>VRoot+Aff</r></p><par n="Verb_main"/>
</e>
<!-- acuchillar. T'urpuy, tuksiy. -->
<e>
  <p><l>acuchillar</l><r>t'urpu</r></p><par n="Verb_main"/>
</e>
<!-- acudir.   Yanapay, amachay.-->
<e>
  <p><l>acudir</l><r>yanapa</r></p><par n="Verb_main"/>
</e>
<!-- acumular.     Huñuy, tantay, qutuy.-->
<e>
  <p><l>acumular</l><r>huñu</r></p><par n="Verb_main"/>
</e>
<!-- acurrucarse.   Usthuy,   unchukuy. -->
<e>
  <p><l>acurrucar</l><r>usthu</r></p><par n="Verb_main"/>
</e>
<!-- acusar. Tumpay, willay. -->
<e>
  <p><l>acusar</l><r>tumpa</r></p><par n="Verb_main"/>
</e>
<!-- achacar. Huchayay, tumpay.-->
<e>
  <p><l>achacar</l><r>hucha<s n="complex_mi"/>NRoot+Fact</r></p><par n="Verb_main"/>
</e>
<!-- achatar.   T'añuy,   p'altayachiy. -->
<e>
  <p><l>achatar</l><r>t'añu</r></p><par n="Verb_main"/>
</e>
<!-- achicar. Taksayachiy, huch'uyachiy.-->
<e>
  <p><l>achicar</l><r>taksa<s n="complex_mi"/>NRoot+Trs+Caus</r></p><par n="Verb_main"/>
</e>
<!-- achicharrar. Q'aspay, thiqtichiy, rupachiy.-->
<e>
  <p><l>achicharrar</l><r>q'aspa</r></p><par n="Verb_main"/>
</e>
<!-- achispar. Sinkachiy, machachiy.-->
<e>
  <p><l>achispar</l><r>sinka<s n="complex_mi"/>VRoot+Caus</r></p><par n="Verb_main"/>
</e>
<!-- adaptar. Tinkuchiy.-->
<e>
  <p><l>adaptar</l><r>tinku<s n="complex_mi"/>VRoot+Caus</r></p><par n="Verb_main"/>
</e>
<!-- adaptarse. Yachakuy.-->
<e>
  <p><l>adaptar</l><r>yacha<s n="complex_mi"/>VRoot+Rflx</r></p><par n="Verb_main"/>
</e>
<!-- adelantar. Ñawpariy.-->
<e>
  <p><l>adelantar</l><r>ñawpa<s n="complex_mi"/>VRoot+Inch</r></p><par n="Verb_main"/>
</e>
<!-- adelgazar: tulluyay.(personas)-->
<e>
  <p><l>adelgazar</l><r>tullu<s n="complex_mi"/>NRoot+Trs</r></p><par n="Verb_main"/>
</e>
<!-- adelgazar: llapsayay. (objetos)-->
<!--<e>
  <p><l>adelgazar</l><r>llapsa<s n="complex_mi"/>NRoot+Trs</r></p><par n="Verb_main"/>
</e>-->
<!-- adelgazar: llañuyay. -->
<!--<e>
  <p><l>adelgazar</l><r>llañuyay</r></p><par n="Verb_main"/>
</e>-->
<!-- aderezar. Sumaqyachiy, allichay. -->
<e>
  <p><l>aderezar</l><r>alli<s n="complex_mi"/>NRoot+Fact</r></p><par n="Verb_main"/>
</e>
<!-- adeudarse.   Manukuy,   manuchakuy. -->
<e>
  <p><l>adeudar</l><r>manu<s n="complex_mi"/>VRoot+Rflx</r></p><par n="Verb_main"/>
</e>
<!-- adherir.  K'askachiy, ratachiy; laqay. -->
<e>
  <p><l>adherir</l><r>rata<s n="complex_mi"/>VRoot+Caus</r></p><par n="Verb_main"/>
</e>
<!-- adicionar. Yapay. -->
<e>
  <p><l>adicionar</l><r>yapa</r></p><par n="Verb_main"/>
</e>
<!-- adiestrar.   Yachachiy, riqsichiy.-->
<e>
  <p><l>adiestrar</l><r>yacha<s n="complex_mi"/>VRoot+Caus</r></p><par n="Verb_main"/>
</e>
<!-- adivinar.  Watuy.-->
<e>
  <p><l>adivinar</l><r>watu</r></p><par n="Verb_main"/>
</e>
<!-- adoptar[+Masc]: churichakuy.-->
<e>
  <p><l>adoptar</l><r>churi<s n="complex_mi"/>NRoot+Fact+Rflx</r></p><par n="Verb_main"/>
</e>
<!-- adoptar[+Fem]: wawachakuy. -->
<e>
  <p><l>adoptar</l><r>wawa<s n="complex_mi"/>NRoot+Fact+Rflx</r></p><par n="Verb_main"/>
</e>
<!-- adorar. Much'aykuy. -->
<e>
  <p><l>adorar</l><r>much'a<s n="complex_mi"/>VRoot+Aff</r></p><par n="Verb_main"/>
</e>
<!-- adormecer. Susunkay. -->
<e>
  <p><l>adormecer</l><r>susunka</r></p><par n="Verb_main"/>
</e>
<!-- adornar. Allichay, sumaqyachiy. -->
<e>
  <p><l>adornar</l><r>alli<s n="complex_mi"/>NRoot+Fact</r></p><par n="Verb_main"/>
</e>
<!-- adquirir.   Tariy,   tarikuy, rantiy.-->
<e>
  <p><l>adquirir</l><r>ranti</r></p><par n="Verb_main"/>
</e>
<!-- adular. Llaqway, llunk'uy. -->
<e>
  <p><l>adular</l><r>llaqwa</r></p><par n="Verb_main"/>
</e>
<!-- advertir. Willay, niy, yuyaykachiy.-->
<e>
  <p><l>advertir</l><r>willa</r></p><par n="Verb_main"/>
</e>
<!-- afear. Millayyachiy.Millayachiy? -->
<e>
  <p><l>afear</l><r>millay<s n="complex_mi"/>NRoot+Trs+Caus</r></p><par n="Verb_main"/>
</e>
<!-- afectar. Chayay. -->
<e>
  <p><l>afectar</l><r>chaya</r></p><par n="Verb_main"/>
</e>
<!-- afianzar. Takyachiy.  -->
<e>
  <p><l>afianzar</l><r>takya<s n="complex_mi"/>VRoot+Caus</r></p><par n="Verb_main"/>
</e>
<!-- afilar. Ñawch'iyachiy, ñañuyachiy.-->
<e>
  <p><l>afilar</l><r>ñawch'i<s n="complex_mi"/>NRoot+Trs</r></p><par n="Verb_main"/>
</e>
<!-- afinar. Takyachiy.-->
<e>
  <p><l>afinar</l><r>takya<s n="complex_mi"/>VRoot+Caus</r></p><par n="Verb_main"/>
</e>
<!-- aflojar. Wayayachiy, kachariy, paskariy.  -->
<e>
  <p><l>aflojar</l><r>waya<s n="complex_mi"/>NRoot+Trs+Caus</r></p><par n="Verb_main"/>
</e>
<!-- agacharse. K'umuy, k'uytuy. -->
<e>
  <p><l>agachar</l><r>k'umu</r></p><par n="Verb_main"/>
</e>
<!-- agarrar. Hap'iy.  -->
<e>
  <p><l>agarrar</l><r>hap'i</r></p><par n="Verb_main"/>
</e>
<!-- agitar.  Aytiy,   aywiy.-->
<e>
  <p><l>agitar</l><r>ayti</r></p><par n="Verb_main"/>
</e>
<!-- aglomerar. Tawqay, ñit'iy. -->
<e>
  <p><l>aglomerar</l><r>tawqa</r></p><par n="Verb_main"/>
</e>
<!-- agonizar.  Wañunayay, p'itinayay.  -->
<e>
  <p><l>agonizar</l><r>wañu<s n="complex_mi"/>VRoot+Des</r></p><par n="Verb_main"/>
</e>
<!-- agotarse: sayk'uy, pisipay.-->
<e>
  <p><l>agotar</l><r>sayk'u</r></p><par n="Verb_main"/>
</e>
<!-- agotarse:  ch'akiy. aki (agua)-->
<!--<e>
  <p><l>agotar</l><r>ch'aki</r></p><par n="Verb_main"/>
</e>-->
<!-- agotarse:  tukuy -->
<!--<e>
  <p><l>agotar</l><r>tukuy</r></p><par n="Verb_main"/>
</e>-->
<!-- agradar:   kusichiy.-->
<e>
  <p><l>agradar</l><r>kusi<s n="complex_mi"/>VRoot+Caus</r></p><par n="Verb_main"/>
</e>
<!-- agradecer. Yupaychay, riqsikuy. -->
<e>
  <p><l>agradecer</l><r>yupa<s n="complex_mi"/>VRoot+Inf+Fact</r></p><par n="Verb_main"/>
</e>
<!-- agrandar.    Hatunyachiy, wiñachiy. -->
<e>
  <p><l>agrandar</l><r>hatun<s n="complex_mi"/>NRoot+Trs+Caus</r></p><par n="Verb_main"/>
</e>
<!-- agregar. Yapay. -->
<e>
  <p><l>agregar</l><r>yapa</r></p><par n="Verb_main"/>
</e>
<!-- agriar. P'uchquchiy, qamyachiy.  -->
<e>
  <p><l>agriar</l><r>p'uchqu<s n="complex_mi"/>VRoot+Caus</r></p><par n="Verb_main"/>
</e>
<!-- agrupar. Huñuy, tawqay.-->
<e>
  <p><l>agrupar</l><r>huñu</r></p><par n="Verb_main"/>
</e>
<!-- aguaitar. Watiqay. -->
<e>
  <p><l>aguaitar</l><r>watiqa</r></p><par n="Verb_main"/>
</e>
<!-- aguar.   Unuyachiy.-->
<e>
  <p><l>aguar</l><r>unu<s n="complex_mi"/>NRoot+Trs+Caus</r></p><par n="Verb_main"/>
</e>
<!-- aguardar. Suyay, suyaykuy. -->
<e>
  <p><l>aguardar</l><r>suya</r></p><par n="Verb_main"/>
</e>
<!-- agujerear.   T'uquy,   huchk'uy, uchkuy. -->
<e>
  <p><l>agujerear</l><r>t'uqu</r></p><par n="Verb_main"/>
</e>
<!-- agusanarse. Kuruy. -->
<e>
  <p><l>agusanar</l><r>kuru</r></p><par n="Verb_main"/>
</e>
<!-- ahijar[+Masc]: churiyay, yumay.-->
<e>
  <p><l>ahijar</l><r>churi<s n="complex_mi"/>NRoot+Trs</r></p><par n="Verb_main"/>
</e>
<!-- ahijar[+Fem]: wawachay. -->
<e>
  <p><l>ahijar</l><r>wawa<s n="complex_mi"/>NRoot+Fact</r></p><par n="Verb_main"/>
</e>
<!-- ahogar.      Hiq'ipachiy. -->
<e>
  <p><l>ahogar</l><r>hiq'ipa<s n="complex_mi"/>VRoot+Caus</r></p><par n="Verb_main"/>
</e>
<!-- ahondar. P'ukruchay, ukhuchay.-->
<e>
  <p><l>ahondar</l><r>p'ukru<s n="complex_mi"/>NRoot+Fact</r></p><par n="Verb_main"/>
</e>
<!-- ahorcar. Siq'uy, warkuy. -->
<e>
  <p><l>ahorcar</l><r>siq'u</r></p><par n="Verb_main"/>
</e>
<!-- ahuecar.      Huchk'uy.-->
<e>
  <p><l>ahuecar</l><r>huchk'u</r></p><par n="Verb_main"/>
</e>
<!-- ahumar. Q'usñichiy. -->
<e>
  <p><l>ahumar</l><r>q'usñi<s n="complex_mi"/>VRoot+Caus</r></p><par n="Verb_main"/>
</e>
<!-- ahuyentar.  Ayqichiy,  manchachiy, qarquy.  -->
<e>
  <p><l>ahuyentar</l><r>ayqi<s n="complex_mi"/>VRoot+Caus</r></p><par n="Verb_main"/>
</e>
<!-- aislar.   Asuchiy,   rakiy,   sapanchay.-->
<e>
  <p><l>aislar</l><r>sapa<s n="complex_mi"/>NRoot+Rel+Fact</r></p><par n="Verb_main"/>
</e>
<!-- ajustar. Mat'iy, chaqnay.  -->
<e>
  <p><l>ajustar</l><r>mat'i</r></p><par n="Verb_main"/>
</e>
<!-- alabar. Yupaychay.  -->
<e>
  <p><l>alabar</l><r>yupa<s n="complex_mi"/>VRoot+Inf+Fact</r></p><par n="Verb_main"/>
</e>
<!-- alancear. Chukiy, tuksiy. -->
<e>
  <p><l>alancear</l><r>chuki</r></p><par n="Verb_main"/>
</e>
<!-- alargar.   Suyt'uyachiy,   hatunyachiy. (objeto)-->
<e>
  <p><l>alargar</l><r>suyt'u<s n="complex_mi"/>NRoot+Trs+Caus</r></p><par n="Verb_main"/>
</e>
<!-- alargar: unayay. (tiempo) -->
<e>
  <p><l>alargar</l><r>unaya</r></p><par n="Verb_main"/>
</e>
<!-- albergar. Qurpachay, samachiy.-->
<e>
  <p><l>albergar</l><r>qurpa<s n="complex_mi"/>NRoot+Fact</r></p><par n="Verb_main"/>
</e>
<!-- alborear. Illariy, achikyay. -->
<e>
  <p><l>alborear</l><r>illa<s n="complex_mi"/>VRoot+Inch</r></p><par n="Verb_main"/>
</e>
<!-- alcanzar: taripay. (al que viene)-->
<e>
  <p><l>alcanzar</l><r>tari<s n="complex_mi"/>VRoot+Rep</r></p><par n="Verb_main"/>
</e>
<!-- alcanzar: usachikuy, tarikuy.(lo deseado)-->
<e>
  <p><l>alcanzar</l><r>usa<s n="complex_mi"/>VRoot+Caus+Rflx</r></p><par n="Verb_main"/>
</e>
<!-- alcanzar: hayway. (algo a otro)-->
<e>
  <p><l>alcanzar</l><r>haywa</r></p><par n="Verb_main"/>
</e>
<!-- aleccionar. Yachachiy. -->
<e>
  <p><l>aleccionar</l><r>yacha<s n="complex_mi"/>VRoot+Caus</r></p><par n="Verb_main"/>
</e>
<!-- alegrar.   Kusichiy,   quchuchiy. -->
<e>
  <p><l>alegrar</l><r>kusi<s n="complex_mi"/>VRoot+Caus</r></p><par n="Verb_main"/>
</e>
<!-- alejar.   Anchuchiy,   karunchay; qarquy. alejarse: karunchakuy-->
<e>
  <p><l>alejar</l><r>karu<s n="complex_mi"/>NRoot+Rel+Fact</r></p><par n="Verb_main"/>
</e>
<!-- alentar.   Kallpanchay,   sinchichay. -->
<e>
  <p><l>alentar</l><r>kallpa<s n="complex_mi"/>NRoot+Rel+Fact</r></p><par n="Verb_main"/>
</e>
<!-- aletear.   Raprachakuy,   raprapyay. -->
<e>
  <p><l>aletear</l><r>raprapya</r></p><par n="Verb_main"/>
</e>
<!-- aliarse.   Kamachinakuy,   rimanakuy.-->
<e>
  <p><l>aliar</l><r>kama<s n="complex_mi"/>VRoot+Caus+Rzpr+Rflx</r></p><par n="Verb_main"/>
</e>
<!-- aligerar: pisikachiy. pisiyachiy?-->
<e>
  <p><l>aligerar</l><r>pisi<s n="complex_mi"/>NRoot+Trs+Caus</r></p><par n="Verb_main"/>
</e>
<!-- alimentar.   Mikhuchiy,   qaray.-->
<e>
  <p><l>alimentar</l><r>mikhu<s n="complex_mi"/>VRoot+Caus</r></p><par n="Verb_main"/>
</e>
<!-- alimentar.  umiy, unkay. (los aves) -->
<!--<e>
  <p><l>alimentar</l><r>umiy, unkay</r></p><par n="Verb_main"/>
</e>-->
<!-- alinear. Siq'ichiy. -->
<e>
  <p><l>alinear</l><r>siq'i<s n="complex_mi"/>VRoot+Caus</r></p><par n="Verb_main"/>
</e>
<!-- aliñar. Allichay.-->
<e>
  <p><l>aliñar</l><r>alli<s n="complex_mi"/>NRoot+Fact</r></p><par n="Verb_main"/>
</e>
<!-- alisar. Lluchk'ayachiy, llamp'uyachiy. -->
<e>
  <p><l>alisar</l><r>llamp'u<s n="complex_mi"/>NRoot+Trs+Caus</r></p><par n="Verb_main"/>
</e>
<!-- aliviar: alliyay, allinyay.-->
<e>
  <p><l>aliviar</l><r>alli<s n="complex_mi"/>NRoot+Trs</r></p><par n="Verb_main"/>
</e>
<!-- aliviar: pisiyachiy.  -->
<e>
  <p><l>aliviar</l><r>pisi<s n="complex_mi"/>NRoot+Trs+Caus</r></p><par n="Verb_main"/>
</e>
<!-- alojar. Samachiy, qurpachiy. qurpachay?-->
<e>
  <p><l>alojar</l><r>qurpa<s n="complex_mi"/>NRoot+Fact</r></p><par n="Verb_main"/>
</e>
<!-- alquilar. Mink'ay, aynichiy. -->
<e>
  <p><l>alquilar</l><r>ayni<s n="complex_mi"/>VRoot+Caus</r></p><par n="Verb_main"/>
</e>
<!-- alterarse.   Hukman_tukupuy, hukmanyakurquy.-->
<e>
  <p><l>alterar</l><r>huk_tuku<s n="split"/><s n="complex_mi"/>NRootNUM+Dat_VRoot+Iprs</r></p><par n="Verb_main"/>
</e>
<!-- alternar. Mit'anay, mit'anakuy, chullachinakuy.  alternarse: mit'anakuy-->
<e>
  <p><l>alternar</l><r>mit'a<s n="complex_mi"/>VRoot+Rzpr</r></p><par n="Verb_main"/>
</e>
<!-- alumbrar: k'anchariy, akchiy.-->
<e>
  <p><l>alumbrar</l><r>k'ancha<s n="complex_mi"/>VRoot+Inch</r></p><par n="Verb_main"/>
</e>
<!-- alumbrar:   illariy,   achikyay. (relámpago)-->
<!--<e>
  <p><l>alumbrar</l><r>illariy,   achikyay</r></p><par n="Verb_main"/>
</e>-->
<!-- alzar. Huqariy. -->
<e>
  <p><l>alzar</l><r>huqa<s n="complex_mi"/>VRoot+Inch</r></p><par n="Verb_main"/>
</e>
<!-- allanar. Pampachay, kuskachay. -->
<e>
  <p><l>allanar</l><r>pampa<s n="complex_mi"/>NRoot+Fact</r></p><par n="Verb_main"/>
</e>
<!-- amalgamar. Taqruy.-->
<e>
  <p><l>amalgamar</l><r>taqru</r></p><par n="Verb_main"/>
</e>
<!-- amamantar. Ñuñuchiy. -->
<e>
  <p><l>amamantar</l><r>ñuñu<s n="complex_mi"/>VRoot+Caus</r></p><par n="Verb_main"/>
</e>
<!-- amanecer.   Paqariy,   achikyay. -->
<e>
  <p><l>amanecer</l><r>paqari</r></p><par n="Verb_main"/>
</e>
<!-- amansar.   Sunqu_llamp'uyachiy, sunqu_tiyachiy. -->
<e>
  <p><l>amansar</l><r>sunqu_llamp'u<s n="split"/><s n="complex_mi"/>NRoot_VRoot+Trs+Caus</r></p><par n="Verb_main"/>
</e>
<!-- amar. Khuyay, munay, waylluy.-->
<e>
  <p><l>amar</l><r>muna</r></p><par n="Verb_main"/>
</e>
<!-- amarrar. Watay, chaqnay. -->
<e>
  <p><l>amarrar</l><r>wata</r></p><par n="Verb_main"/>
</e>
<!-- amasar. Chapuy, masaray. -->
<e>
  <p><l>amasar</l><r>chapu</r></p><par n="Verb_main"/>
</e>
<!-- amedrentar. Manchachiy. -->
<e>
  <p><l>amedrentar</l><r>mancha<s n="complex_mi"/>VRoot+Caus</r></p><par n="Verb_main"/>
</e>
<!-- amenazar. Manchachiy. -->
<e>
  <p><l>amenazar</l><r>mancha<s n="complex_mi"/>VRoot+Caus</r></p><par n="Verb_main"/>
</e>
<!-- aminorar. Pisichiy. pisichay?-->
<e>
  <p><l>aminorar</l><r>pisi<s n="complex_mi"/>NRoot+Fact</r></p><par n="Verb_main"/>
</e>
<!-- amistar. Riqsinakuy, khuyanakuy.-->
<e>
  <p><l>amistar</l><r>riqsi<s n="complex_mi"/>VRoot+Rzpr+Rflx</r></p><par n="Verb_main"/>
</e>
<!-- amojonar.   Sayway, suntuy.-->
<e>
  <p><l>amojonar</l><r>saywa</r></p><par n="Verb_main"/>
</e>
<!-- amonestar. Anyay, kunay. -->
<e>
  <p><l>amonestar</l><r>anya</r></p><par n="Verb_main"/>
</e>
<!-- amontonar. Suntuy, qutuy, tawqay, qullqay, huñuy.  -->
<e>
  <p><l>amontonar</l><r>suntu</r></p><par n="Verb_main"/>
</e>
<!-- amoratarse. Q'uyuy. -->
<e>
  <p><l>amoratar</l><r>q'uyu</r></p><par n="Verb_main"/>
</e>
<!-- amordazar. Qallu_chhipay. -->
<e>
  <p><l>amordazar</l><r>qallu_chhipa<s n="split"/><s n="complex_mi"/>NRoot_VRoot</r></p><par n="Verb_main"/>
</e>
<!-- amortajar.   Aya_p'achachiy, aya_p'intuy. -->
<e>
  <p><l>amortajar</l><r>aya_p'acha<s n="split"/><s n="complex_mi"/>NRoot_VRoot+Caus</r></p><par n="Verb_main"/>
</e>
<!-- amotinarse. Hatariy. -->
<e>
  <p><l>amotinar</l><r>hata<s n="complex_mi"/>VRoot+Inch</r></p><par n="Verb_main"/>
</e>
<!-- amparar.   Amachay,   yanapay.-->
<e>
  <p><l>amparar</l><r>amacha</r></p><par n="Verb_main"/>
</e>
<!-- amputar.   Kuchuy,   kutuy, qhuruy, wit'uy.-->
<e>
  <p><l>amputar</l><r>wit'u</r></p><par n="Verb_main"/>
</e>
<!-- amurallar. Pirqay, qinchay, kanchay.-->
<e>
  <p><l>amurallar</l><r>pirqa</r></p><par n="Verb_main"/>
</e>
<!-- andar. Puriy, purikuy. -->
<e>
  <p><l>andar</l><r>puri</r></p><par n="Verb_main"/>
</e>
<!-- andar_a_gatas: lluqay. -->
<e>
  <p><l>andar_a_gatas</l><r>lluqa</r></p><par n="Verb_main"/>
</e>
<!-- anegar. Challpuy.-->
<e>
  <p><l>anegar</l><r>challpu</r></p><par n="Verb_main"/>
</e>
<!-- anexar. Hukllay.-->
<e>
  <p><l>anexar</l><r>huklla</r></p><par n="Verb_main"/>
</e>
<!-- anhelar. P'ituy, munapay.-->
<e>
  <p><l>anhelar</l><r>muna<s n="complex_mi"/>VRoot+Rep</r></p><par n="Verb_main"/>
</e>
<!-- anidar. Q'isachay.-->
<e>
  <p><l>anidar</l><r>q'isa<s n="complex_mi"/>NRoot+Fact</r></p><par n="Verb_main"/>
</e>
<!-- animar. Kamay, kawsachiy, kallpachiy. kallpachay? -->
<e>
  <p><l>animar</l><r>kallpa<s n="complex_mi"/>NRoot+Fact</r></p><par n="Verb_main"/>
</e>
<!-- aniquilar.   Qulluy,   chinkachiy.-->
<e>
  <p><l>aniquilar</l><r>chinka<s n="complex_mi"/>VRoot+Caus</r></p><par n="Verb_main"/>
</e>
<!-- anochecer.  Ch'isiyay,  tutayay.-->
<e>
  <p><l>anochecer</l><r>ch'isi<s n="complex_mi"/>NRoot+Trs</r></p><par n="Verb_main"/>
</e>
<!-- anteceder. Ñawpay, ñawpariy.-->
<e>
  <p><l>anteceder</l><r>ñawpa</r></p><par n="Verb_main"/>
</e>
<!-- anticipar.   Ñawpachiy,   qallaykurquy. -->
<e>
  <p><l>anticipar</l><r>ñawpa<s n="complex_mi"/>VRoot+Caus</r></p><par n="Verb_main"/>
</e>
<!-- anublarse.   Llanthuy,   phuyuy.-->
<e>
  <p><l>anublar</l><r>llanthu</r></p><par n="Verb_main"/>
</e>
<!-- anudar. Khipuy, watay. -->
<e>
  <p><l>anudar</l><r>khipu</r></p><par n="Verb_main"/>
</e>
<!-- anunciar. Willay, yachachiy. -->
<e>
  <p><l>anunciar</l><r>willa</r></p><par n="Verb_main"/>
</e>
<!-- añadir. Yapay. -->
<e>
  <p><l>añadir</l><r>yapa</r></p><par n="Verb_main"/>
</e>
<!-- apacentar. Michiy.-->
<e>
  <p><l>apacentar</l><r>michi</r></p><par n="Verb_main"/>
</e>
<!-- apadrinar.   Marq'ay. -->
<e>
  <p><l>apadrinar</l><r>marq'a</r></p><par n="Verb_main"/>
</e>
<!-- apagar: phukuy.(candela) wañuchiy (fuego,luz)-->
<e>
  <p><l>apagar</l><r>wañu<s n="complex_mi"/>VRoot+Caus</r></p><par n="Verb_main"/>
</e>
<!-- apagar: thasnuy. (con agua, p.e. fuego)-->
<e>
  <p><l>apagar</l><r>thasnu</r></p><par n="Verb_main"/>
</e>
<!-- apalear. Maqay, waqtay. -->
<e>
  <p><l>apalear</l><r>maqa</r></p><par n="Verb_main"/>
</e>
<!-- apañar. Pakay, hap'iy. -->
<e>
  <p><l>apañar</l><r>hap'i</r></p><par n="Verb_main"/>
</e>
<!-- aparar. Kamariy, chaskiy. ?? kamariy = planificar, inventar; chaskiy = recibir, aceptar, admitir-->
<!--<e>
  <p><l>aparar</l><r>Kamariy, chaskiy</r></p><par n="Verb_main"/>
</e>-->
<!-- aparear.  Masachay,  kuskachay. -->
<e>
  <p><l>aparear</l><r>kuska<s n="complex_mi"/>NRoot+Fact</r></p><par n="Verb_main"/>
</e>
<!-- aparecer.   Rikhuriy,   qispimuy.-->
<e>
  <p><l>aparecer</l><r>rikhu<s n="complex_mi"/>VRoot+Inch</r></p><par n="Verb_main"/>
</e>
<!-- aparentar. Tukuy. -->
<e>
  <p><l>aparentar</l><r>tuku</r></p><par n="Verb_main"/>
</e>
<!-- apartar.  Akllay,  rakiy,   anchhuchiy.-->
<e>
  <p><l>apartar</l><r>raki</r></p><par n="Verb_main"/>
</e>
<!-- apearse. Uraykuy. -->
<e>
  <p><l>apear</l><r>ura<s n="complex_mi"/>VRoot+Aff</r></p><par n="Verb_main"/>
</e>
<!-- apedrear.   Chamqay,   chuqay. -->
<e>
  <p><l>apedrear</l><r>chamqa</r></p><par n="Verb_main"/>
</e>
<!-- apegarse.  Ratakuy,  k'askakuy.-->
<e>
  <p><l>apegar</l><r>k'aska</r></p><par n="Verb_main"/>
</e>
<!-- apellidar. Sutichay, qayay. -->
<e>
  <p><l>apellidar</l><r>suti<s n="complex_mi"/>NRoot+Fact</r></p><par n="Verb_main"/>
</e>
<!-- apersonarse. Rikhuriy, tinkuy. -->
<e>
  <p><l>apersonar</l><r>rikhu<s n="complex_mi"/>VRoot+Inch</r></p><par n="Verb_main"/>
</e>
<!-- apestar. Asnay. -->
<e>
  <p><l>apestar</l><r>asna</r></p><par n="Verb_main"/>
</e>
<!-- apetecer. Munapayay. -->
<e>
  <p><l>apetecer</l><r>muna<s n="complex_mi"/>VRoot+MRep</r></p><par n="Verb_main"/>
</e>
<!-- apiadarse. Llakipayay. -->
<e>
  <p><l>apiadar</l><r>llaki<s n="complex_mi"/>VRoot+MRep</r></p><par n="Verb_main"/>
</e>
<!-- apiñarse.   Chhunkunakuy, ñit'inakuy, tawqanakuy. -->
<e>
  <p><l>apiñar</l><r>ñit'i<s n="complex_mi"/>VRoot+Rzpr+Rflx</r></p><par n="Verb_main"/>
</e>
<!-- aplacar.    Sunqu_tiyachiy, thanichiy. -->
<e>
  <p><l>aplacar</l><r>thani<s n="complex_mi"/>VRoot+Caus</r></p><par n="Verb_main"/>
</e>
<!-- aplanar.  Pampachiy, kuskachiy. pampachay (?)-->
<e>
  <p><l>aplanar</l><r>pampa<s n="complex_mi"/>NRoot+Fact</r></p><par n="Verb_main"/>
</e>
<!-- aplastar. Ñit'iy. -->
<e>
  <p><l>aplastar</l><r>ñit'i</r></p><par n="Verb_main"/>
</e>
<!-- aplaudir.   Kusipayay,   taqllay.-->
<e>
  <p><l>aplaudir</l><r>taqlla</r></p><par n="Verb_main"/>
</e>
<!-- aplazar. Suyachiy, asuchiy. -->
<e>
  <p><l>aplazar</l><r>suya<s n="complex_mi"/>VRoot+Caus</r></p><par n="Verb_main"/>
</e>
<!-- apoderarse. Hap'ikuy.-->
<e>
  <p><l>apoderar</l><r>hap'i<s n="complex_mi"/>VRoot+Rflx</r></p><par n="Verb_main"/>
</e>
<!-- apolillar. Thutay, puyuy. -->
<e>
  <p><l>apolillar</l><r>thuta</r></p><par n="Verb_main"/>
</e>
<!-- aporcar. Hallmay, aysay. -->
<e>
  <p><l>aporcar</l><r>hallma</r></p><par n="Verb_main"/>
</e>
<!-- aportar. Chayay, apay. -->
<e>
  <p><l>aportar</l><r>apa</r></p><par n="Verb_main"/>
</e>
<!-- aposentar.  Qurpachay,   samachiy.-->
<e>
  <p><l>aposentar</l><r>qurpa<s n="complex_mi"/>NRoot+Fact</r></p><par n="Verb_main"/>
</e>
<!-- apoyar. Q'imiy. -->
<e>
  <p><l>apoyar</l><r>q'imi</r></p><par n="Verb_main"/>
</e>
<!-- aprender. Yachakuy. -->
<e>
  <p><l>aprender</l><r>yacha<s n="complex_mi"/>VRoot+Rflx</r></p><par n="Verb_main"/>
</e>
<!-- apresar. Hap'iy. -->
<e>
  <p><l>apresar</l><r>hap'i</r></p><par n="Verb_main"/>
</e>
<!-- apresurar. Utqhay. -->
<e>
  <p><l>apresurar</l><r>utqha</r></p><par n="Verb_main"/>
</e>
<!-- apretar. Mat'iy, chaqnay. -->
<e>
  <p><l>apretar</l><r>mat'i</r></p><par n="Verb_main"/>
</e>
<!-- aprobar. Ari_niy, uyniy, awniy.-->
<e>
  <p><l>aprobar</l><r>uyni</r></p><par n="Verb_main"/>
</e>
<!-- apuntar. T'uqsiy. -->
<e>
  <p><l>apuntar</l><r>t'uqsi</r></p><par n="Verb_main"/>
</e>
<!-- apuñalar. T'urpuy, tuksiy.  -->
<e>
  <p><l>apuñalar</l><r>t'urpu</r></p><par n="Verb_main"/>
</e>
<!-- arañar. Rachay, hasp'iy. -->
<e>
  <p><l>arañar</l><r>hasp'i</r></p><par n="Verb_main"/>
</e>
<!-- arar. Yapuy, chakmay. -->
<e>
  <p><l>arar</l><r>yapu</r></p><par n="Verb_main"/>
</e>
<!-- arder. Rawray, ruphay. -->
<e>
  <p><l>arder</l><r>rupha</r></p><par n="Verb_main"/>
</e>
<!-- arraigar. Saphinchakuy. -->
<e>
  <p><l>arraigar</l><r>saphi<s n="complex_mi"/>NRoot+Rel+Fact+Rflx</r></p><par n="Verb_main"/>
</e>
<!-- arrancar. T'iray, chutay. -->
<e>
  <p><l>arrancar</l><r>t'ira</r></p><par n="Verb_main"/>
</e>
<!-- arrasar.   Purunyachiy, pampayachiy.-->
<e>
  <p><l>arrasar</l><r>pampa<s n="complex_mi"/>NRoot+Trs+Caus</r></p><par n="Verb_main"/>
</e>
<!-- arrastrar. Aysay, chutay. -->
<e>
  <p><l>arrastrar</l><r>aysa</r></p><par n="Verb_main"/>
</e>
<!-- arrear. Qatiy. -->
<e>
  <p><l>arrear</l><r>qati</r></p><par n="Verb_main"/>
</e>
<!-- arrebatar.   Waykay,   ayqichikuy, qichuy. -->
<e>
  <p><l>arrebatar</l><r>qichu</r></p><par n="Verb_main"/>
</e>
<!-- arreglar. Allichay. -->
<e>
  <p><l>arreglar</l><r>alli<s n="complex_mi"/>NRoot+Fact</r></p><par n="Verb_main"/>
</e>
<!-- arremangar. Q'allpay, q'impirikuy.-->
<e>
  <p><l>arremangar</l><r>q'allpa</r></p><par n="Verb_main"/>
</e>
<!-- arrepentirse. Wanay. -->
<e>
  <p><l>arrepentir</l><r>wana</r></p><par n="Verb_main"/>
</e>
<!-- arrestar. Wichq'ay. -->
<e>
  <p><l>arrestar</l><r>wichq'a</r></p><par n="Verb_main"/>
</e>
<!-- arribar. Chayay, chayamuy. -->
<e>
  <p><l>arribar</l><r>chaya</r></p><par n="Verb_main"/>
</e>
<!-- arrimar. Asuykachiy, q'imiykachiy.-->
<e>
  <p><l>arrimar</l><r>asu<s n="complex_mi"/>VRoot+Aff+Caus</r></p><par n="Verb_main"/>
</e>
<!-- arrinconar. K'uchuchay. -->
<e>
  <p><l>arrinconar</l><r>k'uchu<s n="complex_mi"/>NRoot+Fact</r></p><par n="Verb_main"/>
</e>
<!-- arrodillarse. Qunqurikuy. -->
<e>
  <p><l>arrodillar</l><r>qunqu<s n="complex_mi"/>VRoot+Inch</r></p><par n="Verb_main"/>
</e>
<!-- arrojar.   Wikapay,  chuqay, wikch'uy. -->
<e>
  <p><l>arrojar</l><r>wikch'u</r></p><par n="Verb_main"/>
</e>
<!-- arrumar. Tawqay. -->
<e>
  <p><l>arrumar</l><r>tawqa</r></p><par n="Verb_main"/>
</e>
<!-- asar.    Kankay, kusay, q'aspay.-->
<e>
  <p><l>asar</l><r>kanka</r></p><par n="Verb_main"/>
</e>
<!-- ascender. Siqay, wichay. -->
<e>
  <p><l>ascender</l><r>siqa</r></p><par n="Verb_main"/>
</e>
<!-- asear.   Chhuyanchay,   mayllay, allichay. -->
<e>
  <p><l>asear</l><r>alli<s n="complex_mi"/>NRoot+Fact</r></p><par n="Verb_main"/>
</e>
<!-- asemejarse.      Rikch'akuy, kaqlla_kay. -->
<e>
  <p><l>asemejar</l><r>rikch'a<s n="complex_mi"/>VRoot+Rflx</r></p><par n="Verb_main"/>
</e>
<!-- asentar.   Takyachiy,   tiyachiy.-->
<e>
  <p><l>asentar</l><r>tiya<s n="complex_mi"/>VRoot+Caus</r></p><par n="Verb_main"/>
</e>
<!-- aserrar. Kuchuy, wit'uy. -->
<e>
  <p><l>aserrar</l><r>wit'u</r></p><par n="Verb_main"/>
</e>
<!-- asesinar. Wañuchiy. -->
<e>
  <p><l>asesinar</l><r>wañu<s n="complex_mi"/>VRoot+Caus</r></p><par n="Verb_main"/>
</e>
<!-- aseverar. Ari_niy, awniy. -->
<e>
  <p><l>aseverar</l><r>awni</r></p><par n="Verb_main"/>
</e>
<!-- asociar. Masinchay, masanchay.-->
<e>
  <p><l>asociar</l><r>masi<s n="complex_mi"/>NRoot+Rel+Fact</r></p><par n="Verb_main"/>
</e>
<!-- asolar. Purunyachiy. -->
<e>
  <p><l>asolar</l><r>purun<s n="complex_mi"/>NRoot+Trs+Caus</r></p><par n="Verb_main"/>
</e>
<!-- asolear.   Rupaychay,   mast'ay.-->
<e>
  <p><l>asolear</l><r>rupa<s n="complex_mi"/>VRoot+Inf+Fact</r></p><par n="Verb_main"/>
</e>
<!-- asomar. Rikhuriy, wichay.  -->
<e>
  <p><l>asomar</l><r>rikhu<s n="complex_mi"/>VRoot+Inch</r></p><par n="Verb_main"/>
</e>
<!-- aspirar: hapkay.-->
<e>
  <p><l>aspirar</l><r>hapka</r></p><par n="Verb_main"/>
</e>
<!-- aspirar: sinq'ay. -->
<e>
  <p><l>aspirar</l><r>sinq'a</r></p><par n="Verb_main"/>
</e>
<!-- asquear. Millakuy. -->
<e>
  <p><l>asquear</l><r>milla<s n="complex_mi"/>VRoot+Rflx</r></p><par n="Verb_main"/>
</e>
<!-- asustar. Manchachiy. -->
<e>
  <p><l>asustar</l><r>mancha<s n="complex_mi"/>VRoot+Caus</r></p><par n="Verb_main"/>
</e>
<!-- atacar. Atipay, qallariy. phawaykuy (?)-->
<e>
  <p><l>atacar</l><r>phawa<s n="complex_mi"/>VRoot+Aff</r></p><par n="Verb_main"/>
</e>
<!-- atajar. Hark'ay.  -->
<e>
  <p><l>atajar</l><r>hark'a</r></p><par n="Verb_main"/>
</e>
<!-- atar. Watay, chaqnay. -->
<e>
  <p><l>atar</l><r>wata</r></p><par n="Verb_main"/>
</e>
<!-- atemorizar. Manchachiy. -->
<e>
  <p><l>atemorizar</l><r>mancha<s n="complex_mi"/>VRoot+Caus</r></p><par n="Verb_main"/>
</e>
<!-- atender. Uyariy. -->
<e>
  <p><l>atender</l><r>uya<s n="complex_mi"/>VRoot+Inch</r></p><par n="Verb_main"/>
</e>
<!-- aterir. Chirayay. -->
<e>
  <p><l>aterir</l><r>chira<s n="complex_mi"/>NRoot+Trs</r></p><par n="Verb_main"/>
</e>
<!-- atesorar. Qullqi_huñuy. huñuy?-->
<e>
  <p><l>atesorar</l><r>huñu</r></p><par n="Verb_main"/>
</e>
<!-- atizar. Nina_hast'iy. t'uqpiy-->
<e>
  <p><l>atizar</l><r>t'uqpi</r></p><par n="Verb_main"/>
</e>
<!-- atontarse.  Utipuy, muspaykachay. -->
<e>
  <p><l>atontar</l><r>uti<s n="complex_mi"/>VRoot+Iprs</r></p><par n="Verb_main"/>
</e>
<!-- atrancar. Q'imiy. -->
<e>
  <p><l>atrancar</l><r>q'imi</r></p><par n="Verb_main"/>
</e>
<!-- atrapar. Hap'iy. -->
<e>
  <p><l>atrapar</l><r>hap'i</r></p><par n="Verb_main"/>
</e>
<!-- atrasarse. Qhipakuy. -->
<e>
  <p><l>atrasar</l><r>qhipa<s n="complex_mi"/>VRoot+Rflx</r></p><par n="Verb_main"/>
</e>
<!-- atropellar.  Saruy,  tanqakuy.-->
<e>
  <p><l>atropellar</l><r>tanqa</r></p><par n="Verb_main"/>
</e>
<!-- aullar. Wanyay. -->
<e>
  <p><l>aullar</l><r>wanya</r></p><par n="Verb_main"/>
</e>
<!-- aumentar. Mirachiy, yapay. -->
<e>
  <p><l>aumentar</l><r>yapa</r></p><par n="Verb_main"/>
</e>
<!-- aunar. Hukllachay.-->
<e>
  <p><l>aunar</l><r>huk<s n="complex_mi"/>NRootNUM+Lim+Fact</r></p><par n="Verb_main"/>
</e>
<!-- ausentarse. Ch'usay, illariy. -->
<e>
  <p><l>ausentar</l><r>ch'usa</r></p><par n="Verb_main"/>
</e>
<!-- autorizar.   Kamachiy, rurachiy.-->
<e>
  <p><l>autorizar</l><r>kama<s n="complex_mi"/>VRoot+Caus</r></p><par n="Verb_main"/>
</e>
<!-- auxiliar. Yanapay. -->
<e>
  <p><l>auxiliar</l><r>yanapa</r></p><par n="Verb_main"/>
</e>
<!-- avanzar. Ñawpariy.  -->
<e>
  <p><l>avanzar</l><r>ñawpa<s n="complex_mi"/>VRoot+Inch</r></p><par n="Verb_main"/>
</e>
<!-- avecindarse.   Mitmakuy, llaqtachakuy. -->
<e>
  <p><l>avecindar</l><r>llaqta<s n="complex_mi"/>NRoot+Fact+Rflx</r></p><par n="Verb_main"/>
</e>
<!-- avejentarse[+Masc]: machuyay.-->
<e>
  <p><l>avejentar</l><r>machu<s n="complex_mi"/>NRoot+Trs</r></p><par n="Verb_main"/>
</e>
<!-- avejentarse[+Fem]: payayay.-->
<e>
  <p><l>avejentar</l><r>paya<s n="complex_mi"/>NRoot+Trs</r></p><par n="Verb_main"/>
</e>
<!-- avejentarse[-Hum]: mawk'ayay. -->
<!--<e>
  <p><l>avejentar</l><r>mawk'ayay</r></p><par n="Verb_main"/>
</e>-->
<!-- aventajar. Yalliy, llalliy. -->
<e>
  <p><l>aventajar</l><r>llalli</r></p><par n="Verb_main"/>
</e>
<!-- aventar.   Wikapay.-->
<e>
  <p><l>aventar</l><r>wikapa</r></p><par n="Verb_main"/>
</e>
<!-- avergonzar. P'inqachiy. -->
<e>
  <p><l>avergonzar</l><r>p'inqa<s n="complex_mi"/>VRoot+Caus</r></p><par n="Verb_main"/>
</e>
<!-- averiguar. Tapukuy. -->
<e>
  <p><l>averiguar</l><r>tapu<s n="complex_mi"/>VRoot+Rflx</r></p><par n="Verb_main"/>
</e>
<!-- avinagrar. P'uchquchiy. avinagrarse p'uchquy-->
<e>
  <p><l>avinagrar</l><r>p'uchqu<s n="complex_mi"/>VRoot+Caus</r></p><par n="Verb_main"/>
</e>
<!-- avisar. Willay. -->
<e>
  <p><l>avisar</l><r>willa</r></p><par n="Verb_main"/>
</e>
<!-- avistar. Rikuy, qhawarquy. -->
<e>
  <p><l>avistar</l><r>riku</r></p><par n="Verb_main"/>
</e>
<!-- ayudar. Yanapay, ruraysiy. -->
<e>
  <p><l>ayudar</l><r>yanapa</r></p><par n="Verb_main"/>
</e>
<!-- ayuntar. Huñuy, t'inkiy. -->
<e>
  <p><l>ayuntar</l><r>huñu</r></p><par n="Verb_main"/>
</e>
<!-- azotar. Waqtay. -->
<e>
  <p><l>azotar</l><r>waqta</r></p><par n="Verb_main"/>
</e>
<!-- bailar. Tusuy, qachway. -->
<e>
  <p><l>bailar</l><r>tusu</r></p><par n="Verb_main"/>
</e>
<!-- bajar: uraykachiy. bajarse. uraykay-->
<e>
  <p><l>bajar</l><r>ura<s n="complex_mi"/>VRoot+Aff+Caus</r></p><par n="Verb_main"/>
</e>
<!-- bajar_la_cabeza: k'umuy. -->
<e>
  <p><l>bajar_la_cabeza</l><r>k'umu</r></p><par n="Verb_main"/>
</e>
<!-- balar. Waqay. -->
<e>
  <p><l>balar</l><r>waqa</r></p><par n="Verb_main"/>
</e>
<!-- balbucear. Haklluy, aklluykachay. -->
<e>
  <p><l>balbucear</l><r>hakllu</r></p><par n="Verb_main"/>
</e>
<!-- bañarse.  Armakuy,   mayllikuy.-->
<e>
  <p><l>bañar</l><r>arma</r></p><par n="Verb_main"/>
</e>
<!-- barbechar.   Chakmay,   yapuy.-->
<e>
  <p><l>barbechar</l><r>yapu</r></p><par n="Verb_main"/>
</e>
<!-- barrenar. Hutk'uy, uchkuy. -->
<e>
  <p><l>barrenar</l><r>hutk'u</r></p><par n="Verb_main"/>
</e>
<!-- barrer. Pichay. -->
<e>
  <p><l>barrer</l><r>picha</r></p><par n="Verb_main"/>
</e>
<!-- batir.    Qaywiy, aytiy. -->
<e>
  <p><l>batir</l><r>qaywi</r></p><par n="Verb_main"/>
</e>
<!-- bautizar.    Uliyay, suti_churay.-->
<e>
  <p><l>bautizar</l><r>suti_chura<s n="split"/><s n="complex_mi"/>NRoot+VRoot</r></p><par n="Verb_main"/>
</e>
<!-- beber. Upyay, upuy. -->
<e>
  <p><l>beber</l><r>upya</r></p><par n="Verb_main"/>
</e>
<!-- besar. Much'ay.-->
<e>
  <p><l>besar</l><r>much'a</r></p><par n="Verb_main"/>
</e>
<!-- borrar. Pichay, chinkachiy. -->
<e>
  <p><l>borrar</l><r>chinka<s n="complex_mi"/>VRoot+Caus</r></p><par n="Verb_main"/>
</e>
<!-- bostezar. Hanllariy, hanllapakuy, hakapakuy. -->
<e>
  <p><l>bostezar</l><r>hanlla<s n="complex_mi"/>VRoot+Inch</r></p><par n="Verb_main"/>
</e>
<!-- botar.   Wikch'uy, hitay; wikapay. -->
<e>
  <p><l>botar</l><r>wikch'u</r></p><par n="Verb_main"/>
</e>
<!-- brillar. Llipipipiy, k'anchay, illay, akchiy. -->
<e>
  <p><l>brillar</l><r>k'ancha</r></p><par n="Verb_main"/>
</e>
<!-- brincar.   P'itay,   phawaykachay.-->
<e>
  <p><l>brincar</l><r>p'ita</r></p><par n="Verb_main"/>
</e>
<!-- brotar_del_suelo: phutuy.-->
<e>
  <p><l>brotar_del_suelo</l><r>phutu</r></p><par n="Verb_main"/>
</e>
<!-- brotar_del_tallo: ch'ichiy.-->
<e>
  <p><l>brotar_del_tallo</l><r>ch'ichi</r></p><par n="Verb_main"/>
</e>
<!-- brotar_la flor: mukmuy. -->
<e>
  <p><l>brotar_la flor</l><r>mukmu</r></p><par n="Verb_main"/>
</e>
<!-- burbujear. Phullpuy. -->
<e>
  <p><l>burbujear</l><r>phullpu</r></p><par n="Verb_main"/>
</e>
<!-- buscar. Maskhay.-->
<e>
  <p><l>buscar</l><r>maskha</r></p><par n="Verb_main"/>
</e>
<!-- caber. Kamay.-->
<e>
  <p><l>caber</l><r>kama</r></p><par n="Verb_main"/>
</e>
<!-- caer. Urmay. -->
<e>
  <p><l>caer</l><r>urma</r></p><par n="Verb_main"/>
</e>
<!-- calcinar. Kañay, uchphayachiy.-->
<e>
  <p><l>calcinar</l><r>kaña</r></p><par n="Verb_main"/>
</e>
<!-- calcular. Yupaykukuy. -->
<e>
  <p><l>calcular</l><r>yupa<s n="complex_mi"/>VRoot+Aff+Rflx</r></p><par n="Verb_main"/>
</e>
<!-- caldear. Ruphachiy, ninayachiy.-->
<e>
  <p><l>caldear</l><r>rupha<s n="complex_mi"/>VRoot+Caus</r></p><par n="Verb_main"/>
</e>
<!-- calentar. Q'uñichiy. -->
<e>
  <p><l>calentar</l><r>q'uñi<s n="complex_mi"/>VRoot+Caus</r></p><par n="Verb_main"/>
</e>
<!-- calmar. Samay, thaniy. -->
<e>
  <p><l>calmar</l><r>thani</r></p><par n="Verb_main"/>
</e>
<!-- callar. Upallay, mana_rimay.  -->
<e>
  <p><l>callar</l><r>upa<s n="complex_mi"/>VRoot+Lim</r></p><par n="Verb_main"/>
</e>
<!-- cambiar: rantiy, yankiy. (trueque)-->
<e>
  <p><l>cambiar</l><r>yanki</r></p><par n="Verb_main"/>
</e>
<!-- cambiar:  huk_hinaman_tukuchiy. (modificar)-->
<e>
  <p><l>cambiar</l><r>huk_hina_tuku<s n="split"/><s n="complex_mi"/>NRootNUM_Part+Dat_VRoot+Caus</r></p><par n="Verb_main"/>
</e>
<!-- cambiar: t'ikray. (voltear)-->
<!--<e>
  <p><l>cambiar</l><r>t'ikra</r></p><par n="Verb_main"/>
</e>-->
<!-- caminar. Puriy, riy, kallpay. -->
<e>
  <p><l>caminar</l><r>puri</r></p><par n="Verb_main"/>
</e>
<!-- canjear. Rantiy, yankiy.-->
<e>
  <p><l>canjear</l><r>yanki</r></p><par n="Verb_main"/>
</e>
<!-- cansarse.  Sayk'uy,  pisipay; amirquy.-->
<e>
  <p><l>cansar</l><r>sayk'u</r></p><par n="Verb_main"/>
</e>
<!-- cantar. Takiy.-->
<e>
  <p><l>cantar</l><r>taki</r></p><par n="Verb_main"/>
</e>
<!-- cardar. Pillchay.-->
<e>
  <p><l>cardar</l><r>pillcha</r></p><par n="Verb_main"/>
</e>
<!-- carear. Uya_purachiy, tinkuchiy.-->
<e>
  <p><l>carear</l><r>uyapura<s n="complex_mi"/>VRoot+Caus</r></p><par n="Verb_main"/>
</e>
<!-- cargar.    Churkuy,    q'ipiy, chaqnay.-->
<e>
  <p><l>cargar</l><r>q'ipi</r></p><par n="Verb_main"/>
</e>
<!-- casarse. Kasarakuy, yananchakuy. -->
<e>
  <p><l>casar</l><r>kasara</r></p><par n="Verb_main"/>
</e>
<!-- castigar. Muchuchiy. -->
<e>
  <p><l>castigar</l><r>muchu<s n="complex_mi"/>VRoot+Caus</r></p><par n="Verb_main"/>
</e>
<!-- causar. Ruray, raykuy. -chi -->
<e>
  <p><l>causar</l><r>rayku</r></p><par n="Verb_main"/>
</e>
<!--<e>
  <p><l>causar</l><r>+Caus<s n="complex_mi"/>++Caus</r></p><par n="Verb_main"/>
</e>-->
<!-- cavar. Hasp'iy, t'uquy, hutk'uy, uchkuy.-->
<e>
  <p><l>cavar</l><r>hasp'i</r></p><par n="Verb_main"/>
</e>
<!-- cavilar. Yuyaymanay.-->
<e>
  <p><l>cavilar</l><r>yuya<s n="complex_mi"/>VRoot+Rem</r></p><par n="Verb_main"/>
</e>
<!-- cegar. Ñawsayay.-->
<e>
  <p><l>cegar</l><r>ñawsa<s n="complex_mi"/>NRoot+Trs</r></p><par n="Verb_main"/>
</e>
<!-- cernir. Suysuy.-->
<e>
  <p><l>cernir</l><r>suysu</r></p><par n="Verb_main"/>
</e>
<!-- cerrar. Wichq'ay.-->
<e>
  <p><l>cerrar</l><r>wichq'a</r></p><par n="Verb_main"/>
</e>
<!-- cesar.   Tukuy,   thaniy,   p'uchukay.-->
<e>
  <p><l>cesar</l><r>tuku</r></p><par n="Verb_main"/>
</e>
<!-- clarificar. Ch'uyayachiy. -->
<e>
  <p><l>clarificar</l><r>ch'uya<s n="complex_mi"/>NRoot+Trs+Caus</r></p><par n="Verb_main"/>
</e>
<!-- clasificar. Rakiy, akray. akllay? -->
<e>
  <p><l>clasificar</l><r>aklla</r></p><par n="Verb_main"/>
</e>
<!-- clavar. Takay, sat'iy. -->
<e>
  <p><l>clavar</l><r>taka</r></p><par n="Verb_main"/>
</e>
<!-- coagular. Tikayachiy. -->
<e>
  <p><l>coagular</l><r>tika<s n="complex_mi"/>NRoot+Trs+Caus</r></p><par n="Verb_main"/>
</e>
<!-- cobijar. Qatay. -->
<e>
  <p><l>cobijar</l><r>qata</r></p><par n="Verb_main"/>
</e>
<!-- cobrar. Mañay, mañapuy. -->
<e>
  <p><l>cobrar</l><r>maña</r></p><par n="Verb_main"/>
</e>
<!-- cocear. Hayt'ay. -->
<e>
  <p><l>cocear</l><r>hayt'a</r></p><par n="Verb_main"/>
</e>
<!-- cocinar. Wayk'uy, yanuy. -->
<e>
  <p><l>cocinar</l><r>wayk'u</r></p><par n="Verb_main"/>
</e>
<!-- codiciar.   Munapayay,   ancha_munay.  -->
<e>
  <p><l>codiciar</l><r>muna<s n="complex_mi"/>VRoot+MRep</r></p><par n="Verb_main"/>
</e>
<!-- coger. Pallay, hap'iy. -->
<e>
  <p><l>coger</l><r>hap'i</r></p><par n="Verb_main"/>
</e>
<!-- coincidir. Tinkunakuy. -->
<e>
  <p><l>coincidir</l><r>tinku<s n="complex_mi"/>VRoot+Rzpr+Rflx</r></p><par n="Verb_main"/>
</e>
<!-- cojear. Hank'ayay, wiqruy.-->
<e>
  <p><l>cojear</l><r>hank'a<s n="complex_mi"/>NRoot+Trs</r></p><par n="Verb_main"/>
</e>
<!-- colaborar. Yanapay, ruraysiy.-->
<e>
  <p><l>colaborar</l><r>rura<s n="complex_mi"/>VRoot+Ass</r></p><par n="Verb_main"/>
</e>
<!-- colar: Suysuy. -->
<e>
  <p><l>colar</l><r>suysu</r></p><par n="Verb_main"/>
</e>
<!-- coleccionar. Huñuy. -->
<e>
  <p><l>coleccionar</l><r>huñu</r></p><par n="Verb_main"/>
</e>
<!-- colgar. Warkuy. -->
<e>
  <p><l>colgar</l><r>warku</r></p><par n="Verb_main"/>
</e>
<!-- colmar. Hunt'achiy. -->
<e>
  <p><l>colmar</l><r>hunt'a<s n="complex_mi"/>VRoot+Caus</r></p><par n="Verb_main"/>
</e>
<!-- colocar. Churay. -->
<e>
  <p><l>colocar</l><r>chura</r></p><par n="Verb_main"/>
</e>
<!-- combatir. Maqanakuy. -->
<e>
  <p><l>combatir</l><r>maqa<s n="complex_mi"/>VRoot+Rzpr+Rflx</r></p><par n="Verb_main"/>
</e>
<!-- comenzar. Qallariy. -->
<e>
  <p><l>comenzar</l><r>qalla<s n="complex_mi"/>VRoot+Inch</r></p><par n="Verb_main"/>
</e>
<!-- comer. Mikhuy.-->
<e>
  <p><l>comer</l><r>mikhu</r></p><par n="Verb_main"/>
</e>
<!-- comer_harina: hak'uy. -->
<e>
  <p><l>comer_harina</l><r>hak'u</r></p><par n="Verb_main"/>
</e>
<!-- comer_coca: akulliy.  -->
<e>
  <p><l>comer_coca</l><r>akulli</r></p><par n="Verb_main"/>
</e>
<!-- cometer. .  -->
<e>
  <p><l>cometer_faltas</l><r>panta</r></p><par n="Verb_main"/>
</e>
<e>
  <p><l>cometer_una_falta</l><r>panta</r></p><par n="Verb_main"/>
</e>
<e>
  <p><l>cometer_errores</l><r>panta</r></p><par n="Verb_main"/>
</e>
<e>
  <p><l>cometer_un_error</l><r>panta</r></p><par n="Verb_main"/>
</e>
<!-- comisionar. Kachay.  -->
<e>
  <p><l>comisionar</l><r>kacha</r></p><par n="Verb_main"/>
</e>
<!-- comparar.   Tinkuchiy,   rikch'achiy. -->
<e>
  <p><l>comparar</l><r>tinku<s n="complex_mi"/>VRoot+Caus</r></p><par n="Verb_main"/>
</e>
<!-- competir.  Tinkunakuy,   llallinakuy.-->
<e>
  <p><l>competir</l><r>llalli<s n="complex_mi"/>VRoot+Rzpr+Rflx</r></p><par n="Verb_main"/>
</e>
<!-- compilar. Huñuy, suntuy. -->
<e>
  <p><l>compilar</l><r>huñu</r></p><par n="Verb_main"/>
</e>
<!-- complacer.   Kusichiy,   q'uchuchiy.-->
<e>
  <p><l>complacer</l><r>kusi<s n="complex_mi"/>VRoot+Caus</r></p><par n="Verb_main"/>
</e>
<!-- completar. Tukuy, hunt'ay. -->
<e>
  <p><l>completar</l><r>tuku</r></p><par n="Verb_main"/>
</e>
<!-- componer. Allichay. -->
<e>
  <p><l>componer</l><r>alli<s n="complex_mi"/>NRoot+Fact</r></p><par n="Verb_main"/>
</e>
<!-- comprar. Rantiy. -->
<e>
  <p><l>comprar</l><r>ranti</r></p><par n="Verb_main"/>
</e>
<!-- comprender.   Yachay,   yacharquy. -->
<e>
  <p><l>comprender</l><r>yacha</r></p><par n="Verb_main"/>
</e>
<!-- comprimir. Ñit'iy.-->
<e>
  <p><l>comprimir</l><r>ñit'i</r></p><par n="Verb_main"/>
</e>
<!-- comprometerse.   Huñiy, aniy. comprometer huñichiy-->
<e>
  <p><l>comprometer</l><r>huñi<s n="complex_mi"/>VRoot+Caus</r></p><par n="Verb_main"/>
</e>
<!-- comunicar.   Willay,   yachachiy. -->
<e>
  <p><l>comunicar</l><r>willa</r></p><par n="Verb_main"/>
</e>
<!-- concebir. Wiksayakuy, chichuyay.(embarazo) yuyayuy, yuyaykuy (idea) -->
<e>
  <p><l>concebir</l><r>wiksa<s n="complex_mi"/>NRoot+Trs+Rflx</r></p><par n="Verb_main"/>
</e>
<e>
  <p><l>concebir_una_idea</l><r>yuya<s n="complex_mi"/>VRoot+Aff</r></p><par n="Verb_main"/>
</e>
<!-- conceptuar. Yuyaymanay. -->
<e>
  <p><l>conceptuar</l><r>yuya<s n="complex_mi"/>VRoot+Rem</r></p><par n="Verb_main"/>
</e>
<!-- concluir. Tukuy, p'uchukay, qispichiy. -->
<e>
  <p><l>concluir</l><r>tuku</r></p><par n="Verb_main"/>
</e>
<!-- concordar. Tinkuchiy. -->
<e>
  <p><l>concordar</l><r>tinku<s n="complex_mi"/>VRoot+Caus</r></p><par n="Verb_main"/>
</e>
<!-- conculcar. Sarunchay. -->
<e>
  <p><l>conculcar</l><r>saru<s n="complex_mi"/>NRoot+Rel+Fact</r></p><par n="Verb_main"/>
</e>
<!-- concurrir. Riy, huñunakuy. -->
<e>
  <p><l>concurrir</l><r>huñu<s n="complex_mi"/>VRoot+Rzpr+Rflx</r></p><par n="Verb_main"/>
</e>
<!-- condensar. Pipuyachiy, putkayachiy.  condensarse. Pipuyay-->
<e>
  <p><l>condensar</l><r>pipu<s n="complex_mi"/>NRoot+Trs+Caus</r></p><par n="Verb_main"/>
</e>
<!-- condolerse. Llakipayay, nanachikuy. -->
<e>
  <p><l>condoler</l><r>llaki<s n="complex_mi"/>VRoot+MRep</r></p><par n="Verb_main"/>
</e>
<!-- conducir. Pusay [+Anim], apay [-Anim]. -->
<e>
  <p><l>conducir</l><r>apa</r></p><par n="Verb_main"/>
</e>
<e>
  <p><l>conducir</l><r>pusa</r></p><par n="Verb_main"/>
</e>
<!-- confeccionar. Ruray. -->
<e>
  <p><l>confeccionar</l><r>rura</r></p><par n="Verb_main"/>
</e>
<!-- confesar. Willakuy. -->
<e>
  <p><l>confesar</l><r>willa<s n="complex_mi"/>VRoot+Rflx</r></p><par n="Verb_main"/>
</e>
<!-- confinar. Tinkuy, tupay. -->
<e>
  <p><l>confinar</l><r>tinku</r></p><par n="Verb_main"/>
</e>
<!-- confundir.   Chhaqruy,   taqruy. -->
<e>
  <p><l>confundir</l><r>taqru</r></p><par n="Verb_main"/>
</e>
<!-- congelar.   Qasay,   chullunkuy, rit'iyachiy. -->
<e>
  <p><l>congelar</l><r>qasa</r></p><par n="Verb_main"/>
</e>
<!-- congraciarse.  Munachikuy, khuyachikuy.-->
<e>
  <p><l>congraciar</l><r>muna<s n="complex_mi"/>VRoot+Caus+Rflx</r></p><par n="Verb_main"/>
</e>
<!-- congregar. Tantay, huñuy. -->
<e>
  <p><l>congregar</l><r>huñu</r></p><par n="Verb_main"/>
</e>
<!-- conjeturar.   Hamurpayay (?), yuyaymanay. -->
<e>
  <p><l>conjeturar</l><r>hamurpaya</r></p><par n="Verb_main"/>
</e>
<!-- conmemorar.  Yuyariy,  yupaychay.-->
<e>
  <p><l>conmemorar</l><r>yuya<s n="complex_mi"/>VRoot+Inch</r></p><par n="Verb_main"/>
</e>
<!-- conmover. Kuyuchiy. -->
<e>
  <p><l>conmover</l><r>kuyu<s n="complex_mi"/>VRoot+Caus</r></p><par n="Verb_main"/>
</e>
<!-- conocer. Riqsiy, yachay. -->
<e>
  <p><l>conocer</l><r>riqsi</r></p><par n="Verb_main"/>
</e>
<!-- conseguir.   Tariy,   usyachikuy.(escampar..?) apyay? -->
<e>
  <p><l>conseguir</l><r>aypa</r></p><par n="Verb_main"/>
</e>
<!-- consentir. Huniy, awniy. -->
<e>
  <p><l>consentir</l><r>awni</r></p><par n="Verb_main"/>
</e>
<!-- conservar. Waqaychay. -->
<e>
  <p><l>conservar</l><r>waqa<s n="complex_mi"/>VRoot+Inf+Fact</r></p><par n="Verb_main"/>
</e>
<!-- considerar. Hamurpay, yuyaymanay. hamut'ay (?)-->
<e>
  <p><l>considerar</l><r>hamut'a</r></p><par n="Verb_main"/>
</e>
<!-- consolar.   Sunqu_tiyachiy, kusichiy. -->
<e>
  <p><l>consolar</l><r>sunqu_tiya<s n="split"/><s n="complex_mi"/>NRoot_VRoot+Caus</r></p><par n="Verb_main"/>
</e>
<!-- construir.   Ruray,   hatarichiy.-->
<e>
  <p><l>construir</l><r>rura</r></p><par n="Verb_main"/>
</e>
<!-- consultar. Tapuy. -->
<e>
  <p><l>consultar</l><r>tapu</r></p><par n="Verb_main"/>
</e>
<!-- consumar.   P'uchukay,   tukuy. -->
<e>
  <p><l>consumar</l><r>tuku</r></p><par n="Verb_main"/>
</e>
<!-- contagiar.   Ratachiy,   ratakuy, mismiy. -->
<e>
  <p><l>contagiar</l><r>rata<s n="complex_mi"/>VRoot+Caus</r></p><par n="Verb_main"/>
</e>
<!-- contar. yupay (números), willay.(cuentos)-->
<e>
  <p><l>contar</l><r>yupa</r></p><par n="Verb_main"/>
</e>
<e>
  <p><l>contar</l><r>willa</r></p><par n="Verb_main"/>
</e>
<!-- contestar. Kutichiy, rimariy. -->
<e>
  <p><l>contestar</l><r>kuti<s n="complex_mi"/>VRoot+Caus</r></p><par n="Verb_main"/>
</e>
<!-- contraerse. Qintikuy. -->
<e>
  <p><l>contraer</l><r>qinti</r></p><par n="Verb_main"/>
</e>
<!-- convalecer. Allinyay. -->
<e>
  <p><l>convalecer</l><r>allin<s n="complex_mi"/>NRoot+Trs</r></p><par n="Verb_main"/>
</e>
<!-- convenir.   Kamachinakuy, rimanakuy, ninakuy. -->
<e>
  <p><l>convenir</l><r>kama<s n="complex_mi"/>VRoot+Caus+Rzpr+Rflx</r></p><par n="Verb_main"/>
</e>
<!-- conversar. Rimay, parlay. -->
<e>
  <p><l>conversar</l><r>rima</r></p><par n="Verb_main"/>
</e>
<!-- cooperar.  Yanapay,   ruraysiy. -->
<e>
  <p><l>cooperar</l><r>rura<s n="complex_mi"/>VRoot+Ass</r></p><par n="Verb_main"/>
</e>
<!-- cornear. Waqray.  -->
<e>
  <p><l>cornear</l><r>waqra</r></p><par n="Verb_main"/>
</e>
<!-- corregir. Wanachiy, anyay. -->
<e>
  <p><l>corregir</l><r>wana<s n="complex_mi"/>VRoot+Caus</r></p><par n="Verb_main"/>
</e>
<!-- correr. Phaway, kallpay. -->
<e>
  <p><l>correr</l><r>phawa</r></p><par n="Verb_main"/>
</e>
<!-- corresponder. Kutichiy. -->
<e>
  <p><l>corresponder</l><r>kuti<s n="complex_mi"/>VRoot+Caus</r></p><par n="Verb_main"/>
</e>
<!-- corroer. Kuchkuy. -->
<e>
  <p><l>corroer</l><r>kuchku</r></p><par n="Verb_main"/>
</e>
<!-- corromperse. Ismuy, p'uchquyay. -->
<e>
  <p><l>corromper</l><r>ismu</r></p><par n="Verb_main"/>
</e>
<!-- cortar: kuchuy.-->
<e>
  <p><l>cortar</l><r>kuchu</r></p><par n="Verb_main"/>
</e>
<!-- cortar: rutuy. cabello,hierba -->
<e>
  <p><l>cortar_el_cabello</l><r>rutu</r></p><par n="Verb_main"/>
</e>
<!-- coser. Siray.  -->
<e>
  <p><l>coser</l><r>sira</r></p><par n="Verb_main"/>
</e>
<!-- cotejar. Tinkuchiy. -->
<e>
  <p><l>cotejar</l><r>tinku<s n="complex_mi"/>VRoot+Caus</r></p><par n="Verb_main"/>
</e>
<!-- crear. Kamay, paqarichiy. -->
<e>
  <p><l>crear</l><r>kama</r></p><par n="Verb_main"/>
</e>
<!-- crecer.   Wiñay,   miray,   hatunyay.-->
<e>
  <p><l>crecer</l><r>wiña</r></p><par n="Verb_main"/>
</e>
<!-- creer. Iñiy. -->
<e>
  <p><l>creer</l><r>iñi</r></p><par n="Verb_main"/>
</e>
<!-- criar. Uyway. -->
<e>
  <p><l>criar</l><r>uywa</r></p><par n="Verb_main"/>
</e>
<!-- crucificar. Chakatay. -->
<e>
  <p><l>crucificar</l><r>chakata</r></p><par n="Verb_main"/>
</e>
<!-- cruzar. Chakay, chakachiy. -->
<e>
  <p><l>cruzar</l><r>chaka</r></p><par n="Verb_main"/>
</e>
<!-- cuadrar. Tinkuchiy, kamaylla_kamay. -->
<e>
  <p><l>cuadrar</l><r>tinku<s n="complex_mi"/>VRoot+Caus</r></p><par n="Verb_main"/>
</e>
<!-- cubrir. Qatay, kirpay, p'ampay. -->
<e>
  <p><l>cubrir</l><r>qata</r></p><par n="Verb_main"/>
</e>
<!-- estar_en_cuclillas. Runk'uy, unchuykuy.-->
<e>
  <p><l>estar_en_cuclillas</l><r>runk'u</r></p><par n="Verb_main"/>
</e>
<e>
  <p><l>estar_en_falta</l><r>panta</r></p><par n="Verb_main"/>
</e>
<!-- cuidar.   Qhawapay,   waqaychay.-->
<e>
  <p><l>cuidar</l><r>waqa<s n="complex_mi"/>VRoot+Inf+Fact</r></p><par n="Verb_main"/>
</e>
<!-- culminar. Qispiy. -->
<e>
  <p><l>culminar</l><r>qispi</r></p><par n="Verb_main"/>
</e>
<!-- culpar. Huchachay. -->
<e>
  <p><l>culpar</l><r>hucha<s n="complex_mi"/>NRoot+Fact</r></p><par n="Verb_main"/>
</e>
<!-- cultivar. Llamk'ay, yapuy. -->
<e>
  <p><l>cultivar</l><r>yapu</r></p><par n="Verb_main"/>
</e>
<!-- cumplir. Hunt'achiy.  -->
<e>
  <p><l>cumplir</l><r>hunt'a<s n="complex_mi"/>VRoot+Caus</r></p><par n="Verb_main"/>
</e>
<!-- curar. Hampiy, alliyachiy. -->
<e>
  <p><l>curar</l><r>hampi</r></p><par n="Verb_main"/>
</e>
<!-- chamuscar.   Qaspay,   kankay.-->
<e>
  <p><l>chamuscar</l><r>qaspa</r></p><par n="Verb_main"/>
</e>
<!-- chancear. Pukllaykachay.  -->
<e>
  <p><l>chancear</l><r>puklla<s n="complex_mi"/>VRoot+Intrup</r></p><par n="Verb_main"/>
</e>
<!-- charlar. Rimay.  -->
<e>
  <p><l>charlar</l><r>rima</r></p><par n="Verb_main"/>
</e>
<!-- chismear. Simi_apaykachay. -->
<e>
  <p><l>chismear</l><r>simi_apa<s n="split"/><s n="complex_mi"/>NRoot_VRoot+Intrup</r></p><par n="Verb_main"/>
</e>
<!-- chocar. Takakuy. -->
<e>
  <p><l>chocar</l><r>taka<s n="complex_mi"/>VRoot+Rflx</r></p><par n="Verb_main"/>
</e>
<!-- chorrear. Sutuy, phaqchay.  -->
<e>
  <p><l>chorrear</l><r>sutu</r></p><par n="Verb_main"/>
</e>
<!-- chupar. Ch'unqay, suquy.-->
<e>
  <p><l>chupar</l><r>ch'unqa</r></p><par n="Verb_main"/>
</e>
<!-- dar. Quy. -->
<e>
  <p><l>dar</l><r>qu</r></p><par n="Verb_main"/>
</e>
<!-- deber:   auxiliar, debo hacer -> -na (kashan)-->
<e>
  <p><l>deber</l><r>+Obl<s n="complex_mi"/>++Obl</r></p><par n="Verb_main"/>
</e>
<!-- deber_deuda: manukay.-->
<e>
  <p><l>deber</l><r>manuka</r></p><par n="Verb_main"/>
</e>
<!-- decapitar. Uma_qhuruy, uman_kuchuy. -->
<e>
  <p><l>decapitar</l><r>uma_qhuru<s n="complex_mi"/>NRoot_VRoot</r></p><par n="Verb_main"/>
</e>
<!-- decir. Niy, rimay. -->
<e>
  <p><l>decir</l><r>ni</r></p><par n="Verb_main"/>
</e>
<!-- declarar. Rimariy, willakuy. -->
<e>
  <p><l>declarar</l><r>rima<s n="complex_mi"/>VRoot+Caus</r></p><par n="Verb_main"/>
</e>
<!-- decrecer. Huch'uyay, taksayay, uchukyay. -->
<e>
  <p><l>decrecer</l><r>huch'u<s n="complex_mi"/>NRoot+Trs</r></p><par n="Verb_main"/>
</e>
<!-- deducir. Hurquy, rakiy. -->
<e>
  <p><l>deducir</l><r>hurqu</r></p><par n="Verb_main"/>
</e>
<!-- defecar. Akay, hisp'akuy. -->
<e>
  <p><l>defecar</l><r>aka</r></p><par n="Verb_main"/>
</e>
<!-- defender. Amachay. -->
<e>
  <p><l>defender</l><r>amacha</r></p><par n="Verb_main"/>
</e>
<!-- defraudar. Qichuy, suway. (pallquy ?) -->
<e>
  <p><l>defraudar</l><r>pallqu</r></p><par n="Verb_main"/>
</e>
<!-- deglutir. Millp'uy.-->
<e>
  <p><l>deglutir</l><r>millp'u</r></p><par n="Verb_main"/>
</e>
<!-- degollar. Nak'ay, sipiy, kunka_kuchuy.  -->
<e>
  <p><l>degollar</l><r>nak'a</r></p><par n="Verb_main"/>
</e>
<!-- dejar. Saqiy, kachariy. -->
<e>
  <p><l>dejar</l><r>saqi</r></p><par n="Verb_main"/>
</e>
<!-- deliberar. Yuyay, yuyaykuy. -->
<e>
  <p><l>deliberar</l><r>yuya</r></p><par n="Verb_main"/>
</e>
<!-- delinquir. Huchallikuy, huchapakuy. -->
<e>
  <p><l>delinquir</l><r>hucha<s n="complex_mi"/>NRoot+Autotrs+Rflx</r></p><par n="Verb_main"/>
</e>
<!-- delirar. Musphay, musphaykachay.-->
<e>
  <p><l>delirar</l><r>muspha</r></p><par n="Verb_main"/>
</e>
<!-- demoler. Thunichiy, paskay.- -->
<e>
  <p><l>demoler</l><r>thuni<s n="complex_mi"/>VRoot+Caus</r></p><par n="Verb_main"/>
</e>
<!-- demorar. Unaykachiy. -->
<e>
  <p><l>demorar</l><r>una<s n="complex_mi"/>VRoot+Aff+Caus</r></p><par n="Verb_main"/>
</e>
<!-- demostrar.   Kaqta_qhawachiy. -->
<e>
  <p><l>demostrar</l><r>qhawa<s n="complex_mi"/>VRoot+Caus</r></p><par n="Verb_main"/>
</e>
<!-- demudarse.   Hukyay,   hukmanyay.-->
<e>
  <p><l>demudar</l><r>hukman<s n="complex_mi"/>NRoot+Trs</r></p><par n="Verb_main"/>
</e>
<!-- denegar. Mana_munay.  -->
<e>
  <p><l>denegar</l><r>mana_muna<s n="split"/><s n="complex_mi"/>Part_VRoot</r></p><par n="Verb_main"/>
</e>
<!-- denunciar.   Willay,   yachachiy. -->
<e>
  <p><l>denunciar</l><r>willa</r></p><par n="Verb_main"/>
</e>
<!-- depositar. Waqaychay, churakuy.  -->
<e>
  <p><l>depositar</l><r>chura<s n="complex_mi"/>VRoot+Rflx</r></p><par n="Verb_main"/>
</e>
<!-- depredar.   Suway,   qichuy, waykay. -->
<e>
  <p><l>depredar</l><r>suwa</r></p><par n="Verb_main"/>
</e>
<!-- depurar. Pichapay, ch'uyanchay. -->
<e>
  <p><l>depurar</l><r>ch'uya<s n="complex_mi"/>NRoot+Rel+Fact</r></p><par n="Verb_main"/>
</e>
<!-- derogar. Chinkachiy. -->
<e>
  <p><l>derogar</l><r>chinka<s n="complex_mi"/>VRoot+Caus</r></p><par n="Verb_main"/>
</e>
<!-- derramar. Hich'ay, usuchiy.  -->
<e>
  <p><l>derramar</l><r>hich'a</r></p><par n="Verb_main"/>
</e>
<!-- derretir.   Chulluchiy,  yakuyachiy. unuyachiy (?)-->
<e>
  <p><l>derretir</l><r>unu<s n="complex_mi"/>NRoot+Trs+Caus</r></p><par n="Verb_main"/>
</e>
<!-- derribar.   Thuñichiy,   kumpay, saqmay. thunichiy?-->
<e>
  <p><l>derribar</l><r>thuni<s n="complex_mi"/>VRoot+Caus</r></p><par n="Verb_main"/>
</e>
<!-- derrocar. Urmachiy. -->
<e>
  <p><l>derrocar</l><r>urma<s n="complex_mi"/>VRoot+Caus</r></p><par n="Verb_main"/>
</e>
<!-- derrochar.   Qullqi_tukuy, wischuy.-->
<e>
  <p><l>derrochar</l><r>wischu</r></p><par n="Verb_main"/>
</e>
<!-- derrotar. Atipay, ayqichiy. -->
<e>
  <p><l>derrotar</l><r>ati<s n="complex_mi"/>VRoot+Rep</r></p><par n="Verb_main"/>
</e>
<!-- derrumbarse. Thunipuy, tiyarquy. -->
<e>
  <p><l>derrumbar</l><r>thuni<s n="complex_mi"/>VRoot+Iprs</r></p><par n="Verb_main"/>
</e>
<!-- desabrigarse. Mana_mayt'ukuy.-->
<e>
  <p><l>desabrigar</l><r>mana_mayt'u<s n="split"/><s n="complex_mi"/>Part_VRoot+Rflx</r></p><par n="Verb_main"/>
</e>
<!-- desacertar. Pantay. -->
<e>
  <p><l>desacertar</l><r>panta</r></p><par n="Verb_main"/>
</e>
<!-- desaguar.   Unu_chakichiy, yakun_hakichiy. -->
<e>
  <p><l>desaguar</l><r>unu_chaki<s n="split"/><s n="complex_mi"/>NRoot_VRoot+Caus</r></p><par n="Verb_main"/>
</e>
<!-- desalojar. Qarquy. -->
<e>
  <p><l>desalojar</l><r>qarqu</r></p><par n="Verb_main"/>
</e>
<!-- desamparar. Haqiy, saqiy.-->
<e>
  <p><l>desamparar</l><r>saqi</r></p><par n="Verb_main"/>
</e>
<!-- desangrar. Yawarchay. -->
<e>
  <p><l>desangrar</l><r>yawar<s n="complex_mi"/>NRoot+Fact</r></p><par n="Verb_main"/>
</e>
<!-- desanimar. Manchachiy. -->
<e>
  <p><l>desanimar</l><r>mancha<s n="complex_mi"/>VRoot+Caus</r></p><par n="Verb_main"/>
</e>
<!-- desanudar. Paskay. -->
<e>
  <p><l>desanudar</l><r>paska</r></p><par n="Verb_main"/>
</e>
<!-- desaparecer. Chinkay. -->
<e>
  <p><l>desaparecer</l><r>chinka</r></p><par n="Verb_main"/>
</e>
<!-- desasear. Qhillichay, qanrachay.-->
<e>
  <p><l>desasear</l><r>qhilli<s n="complex_mi"/>NRoot+Fact</r></p><par n="Verb_main"/>
</e>
<!-- desatar. Paskay. -->
<e>
  <p><l>desatar</l><r>paska</r></p><par n="Verb_main"/>
</e>
<!-- desbaratar. Waqllichiy. -->
<e>
  <p><l>desbaratar</l><r>waqlli<s n="complex_mi"/>VRoot+Caus</r></p><par n="Verb_main"/>
</e>
<!-- descabezar.   Uma_qhuruy, uma_hurquy. -->
<e>
  <p><l>descabezar</l><r>uma_qhuru<s n="split"/><s n="complex_mi"/>NRoot_VRoot</r></p><par n="Verb_main"/>
</e>
<!-- descansar. Samay. -->
<e>
  <p><l>descansar</l><r>sama</r></p><par n="Verb_main"/>
</e>
<!-- descargar. Paskay, uraykachiy.-->
<e>
  <p><l>descargar</l><r>ura<s n="complex_mi"/>VRoot+Aff+Caus</r></p><par n="Verb_main"/>
</e>
<!-- descender. Uraykuy. -->
<e>
  <p><l>descender</l><r>ura<s n="complex_mi"/>VRoot+Aff</r></p><par n="Verb_main"/>
</e>
<!-- descifrar.   Yacharqapuy, musyay. -->
<e>
  <p><l>descifrar</l><r>yacha<s n="complex_mi"/>VRoot+Rptn+Iprs</r></p><par n="Verb_main"/>
</e>
<!-- descolgar. Uraykachiy. -->
<e>
  <p><l>descolgar</l><r>ura<s n="complex_mi"/>VRoot+Aff+Caus</r></p><par n="Verb_main"/>
</e>
<!-- desconocer.   Mana_riqsiy, pantay. -->
<e>
  <p><l>desconocer</l><r>mana_riqsi<s n="split"/><s n="complex_mi"/>Part_VRoot</r></p><par n="Verb_main"/>
</e>
<!-- desconsolar. Llakichiy, phutichiy.-->
<e>
  <p><l>desconsolar</l><r>llaki<s n="complex_mi"/>VRoot+Caus</r></p><par n="Verb_main"/>
</e>
<!-- descontar. Rakiy, hurquy. -->
<e>
  <p><l>descontar</l><r>hurqu</r></p><par n="Verb_main"/>
</e>
<!-- descoser. Paskay. -->
<e>
  <p><l>descoser</l><r>paska</r></p><par n="Verb_main"/>
</e>
<!-- describir. Willay, willakuy. -->
<e>
  <p><l>describir</l><r>willa</r></p><par n="Verb_main"/>
</e>
<!-- descubrir. Tariy, rikuchiy. -->
<e>
  <p><l>descubrir</l><r>tari</r></p><par n="Verb_main"/>
</e>
<!-- desdoblar. Mastay. -->
<e>
  <p><l>desdoblar</l><r>masta</r></p><par n="Verb_main"/>
</e>
<!-- desear. Munay, munapay. -->
<e>
  <p><l>desear</l><r>muna</r></p><par n="Verb_main"/>
</e>
<!-- desechar.   Wikch'uy,   wischuy, mana_munay. -->
<e>
  <p><l>desechar</l><r>wikch'u</r></p><par n="Verb_main"/>
</e>
<!-- desenredar. Paskay. -->
<e>
  <p><l>desenredar</l><r>paska</r></p><par n="Verb_main"/>
</e>
<!-- desenterrar.   Hasp'iy,   hurquy.-->
<e>
  <p><l>desenterrar</l><r>hasp'i</r></p><par n="Verb_main"/>
</e>
<!-- desgajar. K'allmay, siptiy. -->
<e>
  <p><l>desgajar</l><r>k'allma</r></p><par n="Verb_main"/>
</e>
<!-- desgarrar. Qhasuy, llik'iy. -->
<e>
  <p><l>desgarrar</l><r>llik'i</r></p><par n="Verb_main"/>
</e>
<!-- desgranar. Muchhay, iskuy. -->
<e>
  <p><l>desgranar</l><r>muchha</r></p><par n="Verb_main"/>
</e>
<!-- deshojar. Tipiy, rapichay. -->
<e>
  <p><l>deshojar</l><r>tipi</r></p><par n="Verb_main"/>
</e>
<!-- desistir. Saqiy. -->
<e>
  <p><l>desistir</l><r>saqi</r></p><par n="Verb_main"/>
</e>
<!-- desleír. Chulluchiy. -->
<e>
  <p><l>desleír</l><r>chullu<s n="complex_mi"/>VRoot+Caus</r></p><par n="Verb_main"/>
</e>
<!-- desligar. Paskay. -->
<e>
  <p><l>desligar</l><r>paska</r></p><par n="Verb_main"/>
</e>
<!-- desligarse.   Lluchkhakuy, suchuykuy. deslizarse? -->
<e>
  <p><l>deslizar</l><r>lluchkha</r></p><par n="Verb_main"/>
</e>
<!-- deslumbrar.   Utirayachiy, ñawi_utichiy. -->
<e>
  <p><l>deslumbrar</l><r>ñawi_uti<s n="split"/><s n="complex_mi"/>NRoot_VRoot+Caus</r></p><par n="Verb_main"/>
</e>
<!-- desmayarse. Wañuriy. yuyay chinkay (?)-->
<e>
  <p><l>desmayar</l><r>yuya_chinka<s n="split"/><s n="complex_mi"/>VRoot+Inf_VRoot+Inf</r></p><par n="Verb_main"/>
</e>
<!-- desmenuzar. Ñut'uy. -->
<e>
  <p><l>desmenuzar</l><r>ñut'u</r></p><par n="Verb_main"/>
</e>
<!-- desmochar.   Uma_mut'uy, qhuruy.-->
<e>
  <p><l>desmochar</l><r>qhuru</r></p><par n="Verb_main"/>
</e>
<!-- desmoronarse. Thuniy.  -->
<e>
  <p><l>desmoronar</l><r>thuni</r></p><par n="Verb_main"/>
</e>
<!-- desnudar.   Llat'anay,   chutuy.-->
<e>
  <p><l>desnudar</l><r>llat'a<s n="complex_mi"/>NRoot+Reub</r></p><par n="Verb_main"/>
</e>
<!-- desocupar. Astay, purumay. qasiy? -->
<!-- desocuparse.  Samay,  qasikuy. -->
<e>
  <p><l>desocupar</l><r>qasi<s n="complex_mi"/>VRoot</r></p><par n="Verb_main"/>
</e>
<!-- desollar. Lluch'uy, llustiy. -->
<e>
  <p><l>desollar</l><r>lluch'u</r></p><par n="Verb_main"/>
</e>
<!-- desorientarse. Pantay. -->
<e>
  <p><l>desorientar</l><r>panta</r></p><par n="Verb_main"/>
</e>
<!-- despachar: kachay, richiy.-->
<e>
  <p><l>despachar</l><r>kacha</r></p><par n="Verb_main"/>
</e>
<!-- despachar: qhatuy, rantikuy.-->
<!--<e>
  <p><l>despachar</l><r>qhatuy, rantikuy</r></p><par n="Verb_main"/>
</e>-->
<!-- desparramar. Usuchiy. -->
<e>
  <p><l>desparramar</l><r>usu<s n="complex_mi"/>VRoot+Caus</r></p><par n="Verb_main"/>
</e>
<!-- despedazar. Llik'iy. -->
<e>
  <p><l>despedazar</l><r>llik'i</r></p><par n="Verb_main"/>
</e>
<!-- despeñarse. Qaqapay, kuchpakuy.-->
<e>
  <p><l>despeñar</l><r>qaqapa</r></p><par n="Verb_main"/>
</e>
<!-- desperdiciar.   Usuchiy,   hich'ay.-->
<e>
  <p><l>desperdiciar</l><r>usu<s n="complex_mi"/>VRoot+Caus</r></p><par n="Verb_main"/>
</e>
<!-- despertarse. Rikch'ariy. (refl), a otro rikch'arichiy -->
<e>
  <p><l>despertar</l><r>rikch'a<s n="complex_mi"/>VRoot+Inch+Caus</r></p><par n="Verb_main"/>
</e>
<!-- despiojar. Usachay. -->
<e>
  <p><l>despiojar</l><r>usacha</r></p><par n="Verb_main"/>
</e>
<!-- desplegar. Mast'ariy. -->
<e>
  <p><l>desplegar</l><r>mast'a<s n="complex_mi"/>VRoot+Inch</r></p><par n="Verb_main"/>
</e>
<!-- desplomarse.   Urmay,   thuniy. -->
<e>
  <p><l>desplomar</l><r>thuni</r></p><par n="Verb_main"/>
</e>
<!-- destapar. Kichay. -->
<e>
  <p><l>destapar</l><r>kicha</r></p><par n="Verb_main"/>
</e>
<!-- desterrar. Qarquy. -->
<e>
  <p><l>desterrar</l><r>qarqu</r></p><par n="Verb_main"/>
</e>
<!-- destetar. Hanuk'ay. -->
<e>
  <p><l>destetar</l><r>hanuk'a</r></p><par n="Verb_main"/>
</e>
<!-- destilar. Sut'uchiy. -->
<e>
  <p><l>destilar</l><r>sut'u<s n="complex_mi"/>VRoot+Caus</r></p><par n="Verb_main"/>
</e>
<!-- destripar. Ch'unchulchay. -->
<e>
  <p><l>destripar</l><r>ch'unchul<s n="complex_mi"/>NRoot+Fact</r></p><par n="Verb_main"/>
</e>
<!-- destrozar. P'akiy, ch'alluy. -->
<e>
  <p><l>destrozar</l><r>p'aki</r></p><par n="Verb_main"/>
</e>
<!-- destruir. Chinkachiy. chaquy-->
<e>
  <p><l>destruir</l><r>chaqu</r></p><par n="Verb_main"/>
</e>
<!-- desunir. Rakiy. -->
<e>
  <p><l>desunir</l><r>raki</r></p><par n="Verb_main"/>
</e>
<!-- desvariar. Musphay. -->
<e>
  <p><l>desvariar</l><r>muspha</r></p><par n="Verb_main"/>
</e>
<!-- desvestir. Llat'anay, chutuy. -->
<e>
  <p><l>desvestir</l><r>llat'a<s n="complex_mi"/>NRoot+Reub</r></p><par n="Verb_main"/>
</e>
<!-- desyerbar. Quray. -->
<e>
  <p><l>desyerbar</l><r>qura</r></p><par n="Verb_main"/>
</e>
<!-- detener. Hark'ay. -->
<e>
  <p><l>detener</l><r>hark'a</r></p><par n="Verb_main"/>
</e>
<!-- detestar. Millay, amiy. -->
<e>
  <p><l>detestar</l><r>ami</r></p><par n="Verb_main"/>
</e>
<!-- detonar. T'uqyay. -->
<e>
  <p><l>detonar</l><r>t'uqya</r></p><par n="Verb_main"/>
</e>
<!-- devolver. Kutichiy, qupuy. -->
<e>
  <p><l>devolver</l><r>kuti<s n="complex_mi"/>VRoot+Caus</r></p><par n="Verb_main"/>
</e>
<!-- devorar. Millp'urquy.-->
<e>
  <p><l>devorar</l><r>millp'u<s n="complex_mi"/>VRoot+Rptn</r></p><par n="Verb_main"/>
</e>
<!-- dialogar. Rimanakuy.  -->
<e>
  <p><l>dialogar</l><r>rima<s n="complex_mi"/>VRoot+Rzpr+Rflx</r></p><par n="Verb_main"/>
</e>
<!-- difamar. Wasachay, wasanpi_rimay.-->
<e>
  <p><l>difamar</l><r>wasa_rima<s n="split"/><s n="complex_mi"/>NRoot--Poss+Loc_VRoot</r></p><par n="Verb_main"/>
</e>
<!-- diferir. Qhipachiy, suyachiy. -->
<e>
  <p><l>diferir</l><r>suya<s n="complex_mi"/>VRoot+Caus</r></p><par n="Verb_main"/>
</e>
<!-- difundir.   Mirachiy,   mismichiy, riqsichiy. -->
<e>
  <p><l>difundir</l><r>mira<s n="complex_mi"/>VRoot+Caus</r></p><par n="Verb_main"/>
</e>
<!-- dilapidar. Usuchiy. -->
<e>
  <p><l>dilapidar</l><r>usu<s n="complex_mi"/>VRoot+Caus</r></p><par n="Verb_main"/>
</e>
<!-- diluir. Chulluchiy. -->
<e>
  <p><l>diluir</l><r>chullu<s n="complex_mi"/>VRoot+Caus</r></p><par n="Verb_main"/>
</e>
<!-- dimanar. Lluqsimuy. -->
<e>
  <p><l>dimanar</l><r>lluqsi<s n="complex_mi"/>VRoot+Cis</r></p><par n="Verb_main"/>
</e>
<!-- dirigir. Pusay. -->
<e>
  <p><l>dirigir</l><r>pusa</r></p><par n="Verb_main"/>
</e>
<!-- discurrir. Yuyaymanay. -->
<e>
  <p><l>discurrir</l><r>yuya<s n="complex_mi"/>VRoot+Rem</r></p><par n="Verb_main"/>
</e>
<!-- disecar. Ch'akichiy. -->
<e>
  <p><l>disecar</l><r>ch'aki<s n="complex_mi"/>VRoot+Caus</r></p><par n="Verb_main"/>
</e>
<!-- diseminar.   Tarpuy,  yapuy, maqchiy. t'akay?-->
<e>
  <p><l>diseminar</l><r>t'aka</r></p><par n="Verb_main"/>
</e>
<!-- disfrazarse. Saynatakuy. saynatay - danzar con máscara, saynatachiy disfrazar (a otro)-->
<e>
  <p><l>disfrazar</l><r>saynata<s n="complex_mi"/>VRoot+Caus</r></p><par n="Verb_main"/>
</e>
<!-- disimular.   Mana_yachaqtukuy. mukmiy (?)-->
<e>
  <p><l>disimular</l><r>mukmi</r></p><par n="Verb_main"/>
</e>
<!-- disipar. Wischuy. -->
<e>
  <p><l>disipar</l><r>wikch'u</r></p><par n="Verb_main"/>
</e>
<!-- dislocarse. Q'iwikuy. -->
<e>
  <p><l>dislocar</l><r>q'iwi<s n="complex_mi"/>VRoot+Rflx</r></p><par n="Verb_main"/>
</e>
<!-- disminuir.   Pisiyay. -->
<e>
  <p><l>disminuir</l><r>pisi<s n="complex_mi"/>NRoot+Trs</r></p><par n="Verb_main"/>
</e>
<!-- disolver.  Chulluchiy. -->
<e>
  <p><l>disolver</l><r>chullu<s n="complex_mi"/>VRoot+Caus</r></p><par n="Verb_main"/>
</e>
<!-- dispersar. Ch'iqichiy. -->
<e>
  <p><l>dispersar</l><r>ch'iqi<s n="complex_mi"/>VRoot+Caus</r></p><par n="Verb_main"/>
</e>
<!-- distinguir. Riqsiy, rikuy. distinguirse: sapaqchay-->
<e>
  <p><l>distinguir</l><r>riku</r></p><par n="Verb_main"/>
</e>
<e>
  <p><l>distinguir</l><r>sapaq<s n="complex_mi"/>NRoot+Fact</r></p><par n="Verb_main"/>
</e>
<!-- distribuir. Aypuy, rakiy. -->
<e>
  <p><l>distribuir</l><r>raki</r></p><par n="Verb_main"/>
</e>
<!-- divagar.     Pantaykachay, musphaykachay. -->
<e>
  <p><l>divagar</l><r>panta<s n="complex_mi"/>VRoot+Intrup</r></p><par n="Verb_main"/>
</e>
<!-- dividir. Rakiy, aypuy. -->
<e>
  <p><l>dividir</l><r>raki</r></p><par n="Verb_main"/>
</e>
<!-- divisar. Rikuy, qhaway. -->
<e>
  <p><l>divisar</l><r>riku</r></p><par n="Verb_main"/>
</e>
<!-- divulgar. Willaykachakuy. -->
<e>
  <p><l>divulgar</l><r>willa<s n="complex_mi"/>VRoot+Intrup+Rflx</r></p><par n="Verb_main"/>
</e>
<!-- doblar.   Pataray.-->
<e>
  <p><l>doblar</l><r>patara</r></p><par n="Verb_main"/>
</e>
<!-- doler. Nanay. -->
<e>
  <p><l>doler</l><r>nana</r></p><par n="Verb_main"/>
</e>
<!-- domar.   Uywa_q'iwikachay, mansay. -->
<e>
  <p><l>domar</l><r>mansa</r></p><par n="Verb_main"/>
</e>
<!-- donar. Quy. -->
<e>
  <p><l>donar</l><r>qu</r></p><par n="Verb_main"/>
</e>
<!-- dorar.  Qurichay, qurinchay. -->
<e>
  <p><l>dorar</l><r>quri<s n="complex_mi"/>NRoot+Fact</r></p><par n="Verb_main"/>
</e>
<!-- dormir. Puñuy. -->
<e>
  <p><l>dormir</l><r>puñu</r></p><par n="Verb_main"/>
</e>
<!-- dulcificar. Misk'iyachiy. -->
<e>
  <p><l>dulcificar</l><r>misk'i<s n="complex_mi"/>NRoot+Trs+Caus</r></p><par n="Verb_main"/>
</e>
<!-- durar.   Takyay,   unay_kawsay. unay (?)-->
<e>
  <p><l>durar</l><r>una</r></p><par n="Verb_main"/>
</e>
<!-- eclipsarse_el_sol: inti_wañuy.-->
<e>
  <p><l>eclipsarse_el_sol</l><r>inti_wañu<s n="split"/><s n="complex_mi"/>NRoot_VRoot</r></p><par n="Verb_main"/>
</e>
<!-- eclipsarse_la_luna: killa_wañuy.-->
<e>
  <p><l>eclipsarse_la_luna</l><r>killa_wañu<s n="split"/><s n="complex_mi"/>NRoot_VRoot</r></p><par n="Verb_main"/>
</e>
<!-- economizar.   Churakuy. -->
<e>
  <p><l>economizar</l><r>chura<s n="complex_mi"/>VRoot+Rflx</r></p><par n="Verb_main"/>
</e>
<!-- echar: wikch'uy, ch'uqay, wikapay,qarquy.-->
<e>
  <p><l>echar</l><r>wikch'u</r></p><par n="Verb_main"/>
</e>
<!-- echar_líquido:  hich'ay,   maqchiy.-->
<e>
  <p><l>echar_agua</l><r>hich'a</r></p><par n="Verb_main"/>
</e>
<!-- echar_la_culpa: huchachay.-->
<e>
  <p><l>echar_la_culpa</l><r>hucha<s n="complex_mi"/>NRoot+Fact</r></p><par n="Verb_main"/>
</e>
<!-- echar: talliy, hillp'uy. -->
<!--<e>
  <p><l>echar</l><r>talliy, hillp'uy</r></p><par n="Verb_main"/>
</e>-->
<!-- echarse: thallay, pilatay.-->
<e>
  <p><l>echar</l><r>thalla</r></p><par n="Verb_main"/>
</e>
<!-- echar_de_menos. watukuy-->
<e>
  <p><l>echar_de_menos</l><r>watu<s n="complex_mi"/>VRoot+Rflx</r></p><par n="Verb_main"/>
</e>
<!-- echarse: qichqapakuy. -->
<!--<e>
  <p><l>echar</l><r>qichqapakuy</r></p><par n="Verb_main"/>
</e>-->
<!-- edificar.   Ruray, hatarichiy. -->
<e>
  <p><l>edificar</l><r>hata<s n="complex_mi"/>VRoot+Inch+Caus</r></p><par n="Verb_main"/>
</e>
<!-- educar. Yachachiy. -->
<e>
  <p><l>educar</l><r>yacha<s n="complex_mi"/>VRoot+Caus</r></p><par n="Verb_main"/>
</e>
<!-- ejecutar. Ruray, hinay.-->
<e>
  <p><l>ejecutar</l><r>rura</r></p><par n="Verb_main"/>
</e>
<!-- ejecutar. wañuchiy. -->
<e>
  <p><l>ejecutar</l><r>wañu<s n="complex_mi"/>VRoot+Caus</r></p><par n="Verb_main"/>
</e>
<!-- elegir. Akllay, akllakuy. -->
<e>
  <p><l>elegir</l><r>aklla</r></p><par n="Verb_main"/>
</e>
<!-- elevar. Huqariy, hatarichiy. -->
<e>
  <p><l>elevar</l><r>hata<s n="complex_mi"/>VRoot+Inch+Caus</r></p><par n="Verb_main"/>
</e>
<!-- eliminar.   Hurquy,   anchuchiy.-->
<e>
  <p><l>eliminar</l><r>hurqu</r></p><par n="Verb_main"/>
</e>
<!-- embadurnar. Llusiy, llut'ay.  -->
<e>
  <p><l>embadurnar</l><r>llusi</r></p><par n="Verb_main"/>
</e>
<!-- embarrar.   Llut'ay,   t'uruchay, mituchay. -->
<e>
  <p><l>embarrar</l><r>llut'a</r></p><par n="Verb_main"/>
</e>
<!-- embellecer. Sumaqyachiy. -->
<e>
  <p><l>embellecer</l><r>sumaq<s n="complex_mi"/>NRoot+Trs+Caus</r></p><par n="Verb_main"/>
</e>
<!-- emblanquecer.   Yuraqyachiy. -->
<e>
  <p><l>emblanquecer</l><r>yuraq<s n="complex_mi"/>NRoot+Trs+Caus</r></p><par n="Verb_main"/>
</e>
<!-- emborracharse.   Machay, sinkarquy. emborrachar - machachiy -->
<e>
  <p><l>emborrachar</l><r>macha<s n="complex_mi"/>VRoot+Caus</r></p><par n="Verb_main"/>
</e>
<!-- embravecer. Phiñayay, phiñatukuy. -->
<e>
  <p><l>embravecer</l><r>phiña<s n="complex_mi"/>NRoot+Trs</r></p><par n="Verb_main"/>
</e>
<!-- embrollar.   Pantaykachachiy. -->
<e>
  <p><l>embrollar</l><r>panta<s n="complex_mi"/>VRoot+Intrup+Caus</r></p><par n="Verb_main"/>
</e>
<!-- embrujar. Layqay, hampirquy. -->
<e>
  <p><l>embrujar</l><r>layqa</r></p><par n="Verb_main"/>
</e>
<!-- embutir. Winay, sat'iy. -->
<e>
  <p><l>embutir</l><r>sat'i</r></p><par n="Verb_main"/>
</e>
<!-- emigrar. Mitmay. -->
<e>
  <p><l>emigrar</l><r>mitma</r></p><par n="Verb_main"/>
</e>
<!-- empacharse.   Wiksa_punkichikuy, saksapakuy. -->
<e>
  <p><l>empachar</l><r>wiksa_punki<s n="split"/><s n="complex_mi"/>NRoot_VRoot+Caus</r></p><par n="Verb_main"/>
</e>
<!-- empalagarse. Amikuy. -->
<e>
  <p><l>empalagar</l><r>ami</r></p><par n="Verb_main"/>
</e>
<!-- empalmar. T'inkiy, kaninachiy. -->
<e>
  <p><l>empalmar</l><r>t'inki</r></p><par n="Verb_main"/>
</e>
<!-- empañar.   Antayachiy (meteorol.), qanrayachiy. -->
<e>
  <p><l>empañar</l><r>anta<s n="complex_mi"/>NRoot+Trs</r></p><par n="Verb_main"/>
</e>
<e>
  <p><l>empañar</l><r>qanra<s n="complex_mi"/>NRoot+Trs</r></p><par n="Verb_main"/>
</e>
<!-- empapar.   Huq'uyachiy, nuyuchiy.-->
<e>
  <p><l>empapar</l><r>huq'u<s n="complex_mi"/>NRoot+Trs+Caus</r></p><par n="Verb_main"/>
</e>
<!-- emparedar. Pirqay. -->
<e>
  <p><l>emparedar</l><r>pirqa</r></p><par n="Verb_main"/>
</e>
<!-- emparejar. Kuskachay, masachay.-->
<e>
  <p><l>emparejar</l><r>masa<s n="complex_mi"/>NRoot+Fact</r></p><par n="Verb_main"/>
</e>
<!-- emparentar. Aylluchakuy. -->
<e>
  <p><l>emparentar</l><r>ayllu<s n="complex_mi"/>NRoot+Fact+Rflx</r></p><par n="Verb_main"/>
</e>
<!-- empedrar.   Rumichay. -->
<e>
  <p><l>empedrar</l><r>rumi<s n="complex_mi"/>NRoot+Fact</r></p><par n="Verb_main"/>
</e>
<!-- empeñar. Haqikuy, saqikuy. -->
<e>
  <p><l>empeñar</l><r>saqi<s n="complex_mi"/>VRoot+Rflx</r></p><par n="Verb_main"/>
</e>
<!-- empezar. Qallariy. -->
<e>
  <p><l>empezar</l><r>qalla<s n="complex_mi"/>VRoot+Inch</r></p><par n="Verb_main"/>
</e>
<!-- emplear. Rurachiy, llamk'achiy.-->
<e>
  <p><l>emplear</l><r>llamk'a<s n="complex_mi"/>VRoot+Caus</r></p><par n="Verb_main"/>
</e>
<!-- empobrecer.   Wakchayay. -->
<e>
  <p><l>empobrecer</l><r>wakcha<s n="complex_mi"/>NRoot+Trs</r></p><par n="Verb_main"/>
</e>
<!-- empollar. Uqllay.-->
<e>
  <p><l>empollar</l><r>uqlla</r></p><par n="Verb_main"/>
</e>
<!-- empreñar.   Chichuyachiy, wiksayachiy. -->
<e>
  <p><l>empreñar</l><r>wiksa<s n="complex_mi"/>NRoot+Trs+Caus</r></p><par n="Verb_main"/>
</e>
<!-- empujar. Tanqay. -->
<e>
  <p><l>empujar</l><r>tanqa</r></p><par n="Verb_main"/>
</e>
<!-- empuñar.   Hap'iy, aptiy.-->
<e>
  <p><l>empuñar</l><r>hap'i</r></p><par n="Verb_main"/>
</e>
<!-- encadenar. Watay, chaqnay, t'inkiy.-->
<e>
  <p><l>encadenar</l><r>wata</r></p><par n="Verb_main"/>
</e>
<!-- encajar. Winay, sat'iy. -->
<e>
  <p><l>encajar</l><r>sat'i</r></p><par n="Verb_main"/>
</e>
<!-- encalar. Iskuchay. -->
<e>
  <p><l>encalar</l><r>isku<s n="complex_mi"/>NRoot+Fact</r></p><par n="Verb_main"/>
</e>
<!-- encanecer. Suquyay. -->
<e>
  <p><l>encanecer</l><r>suqu<s n="complex_mi"/>NRoot+Trs</r></p><par n="Verb_main"/>
</e>
<!-- encarcelar. Wichq'ay. -->
<e>
  <p><l>encarcelar</l><r>wichq'a</r></p><par n="Verb_main"/>
</e>
<!-- encargar. Kunakuy, apachikuy. -->
<e>
  <p><l>encargar</l><r>apa<s n="complex_mi"/>VRoot+Caus+Rflx</r></p><par n="Verb_main"/>
</e>
<!-- encender.   Rawrachiy,   ruphachiy, ratachiy. -->
<e>
  <p><l>encender</l><r>rawra<s n="complex_mi"/>VRoot+Caus</r></p><par n="Verb_main"/>
</e>
<!-- encerrar.   Wichq'ay. -->
<e>
  <p><l>encerrar</l><r>wichq'a</r></p><par n="Verb_main"/>
</e>
<!-- encogerse. Q'intikuy. -->
<e>
  <p><l>encoger</l><r>q'inti</r></p><par n="Verb_main"/>
</e>
<!-- encolerizar. Phiñachiy. -->
<e>
  <p><l>encolerizar</l><r>phiña<s n="complex_mi"/>VRoot+Caus</r></p><par n="Verb_main"/>
</e>
<!-- encontrar. Tariy, taripay. -->
<e>
  <p><l>encontrar</l><r>tari</r></p><par n="Verb_main"/>
</e>
<!-- encontrarse. Tinkuy, tupay, tinkunakuy.-->
<e>
  <p><l>encontrar</l><r>tinku</r></p><par n="Verb_main"/>
</e>
<!-- encorvarse. K'umukuy.-->
<e>
  <p><l>encorvar</l><r>k'umu</r></p><par n="Verb_main"/>
</e>
<!-- encubrir. Pakay, p'ampay.  -->
<e>
  <p><l>encubrir</l><r>paka</r></p><par n="Verb_main"/>
</e>
<!-- endulzar.   Misk'ichay. -->
<e>
  <p><l>endulzar</l><r>misk'i<s n="complex_mi"/>NRoot+Fact</r></p><par n="Verb_main"/>
</e>
<!-- endurecer. Rumiyachiy. -->
<e>
  <p><l>endurecer</l><r>rumi<s n="complex_mi"/>NRoot+Trs+Caus</r></p><par n="Verb_main"/>
</e>
<!-- enemistarse.   Awqanakuy, phiñanakuy. -->
<e>
  <p><l>enemistar</l><r>awqa<s n="complex_mi"/>VRoot+Rzpr+Rflx</r></p><par n="Verb_main"/>
</e>
<!-- enfadar.   Phiñarichiy. -->
<e>
  <p><l>enfadar</l><r>phiña<s n="complex_mi"/>VRoot+Inch+Caus</r></p><par n="Verb_main"/>
</e>
<!-- enfermar. Unquy. -->
<e>
  <p><l>enfermar</l><r>unqu</r></p><par n="Verb_main"/>
</e>
<!-- enflaquecer.  Tulluyay; ch'arkiyay.-->
<e>
  <p><l>enflaquecer</l><r>tullu<s n="complex_mi"/>NRoot+Trs</r></p><par n="Verb_main"/>
</e>
<!-- enfriarse. Chiriyay.-->
<e>
  <p><l>enfriar</l><r>chiri<s n="complex_mi"/>NRoot+Trs</r></p><par n="Verb_main"/>
</e>
<!-- engañar.   Llullakuy, pantachiy. -->
<e>
  <p><l>engañar</l><r>llulla<s n="complex_mi"/>VRoot+Rflx</r></p><par n="Verb_main"/>
</e>
<!-- engendrar.   Yumay,   churiyay. -->
<e>
  <p><l>engendrar</l><r>yuma</r></p><par n="Verb_main"/>
</e>
<!-- engordar.   Wirayay,   puquyay. -->
<e>
  <p><l>engordar</l><r>wira<s n="complex_mi"/>NRoot+Trs</r></p><par n="Verb_main"/>
</e>
<!-- engrandecer.  Hatunyachiy, wiñachiy, mirachiy. -->
<e>
  <p><l>engrandecer</l><r>hatun<s n="complex_mi"/>NRoot+Trs+Caus</r></p><par n="Verb_main"/>
</e>
<!-- engrasar. Wirachay.-->
<e>
  <p><l>engrasar</l><r>wira<s n="complex_mi"/>NRoot+Fact</r></p><par n="Verb_main"/>
</e>
<!-- engrosar.   Rakhuyachiy. -->
<e>
  <p><l>engrosar</l><r>rakhu<s n="complex_mi"/>NRoot+Trs+Caus</r></p><par n="Verb_main"/>
</e>
<!-- engullir. Rakray, millp'uy. -->
<e>
  <p><l>engullir</l><r>rakra</r></p><par n="Verb_main"/>
</e>
<!-- enjuagar. Ch'uyanchay, aywiy.-->
<e>
  <p><l>enjuagar</l><r>ch'uya<s n="complex_mi"/>NRoot+Rel+Fact</r></p><par n="Verb_main"/>
</e>
<!-- enjuagarse_la_boca:   muqch'ikuy, chumchikuy.-->
<e>
  <p><l>enjuagar_la_boca</l><r>muqch'i</r></p><par n="Verb_main"/>
</e>
<!-- enlodar. T'uruchay, mituyachiy.-->
<e>
  <p><l>enlodar</l><r>t'uru<s n="complex_mi"/>NRoot+Fact</r></p><par n="Verb_main"/>
</e>
<!-- enloquecer. Utiqyay. -->
<e>
  <p><l>enloquecer</l><r>utiq<s n="complex_mi"/>NRoot+Trs</r></p><par n="Verb_main"/>
</e>
<!-- enmarañar. Arwiy, t'ampayachiy. -->
<e>
  <p><l>enmarañar</l><r>arwi</r></p><par n="Verb_main"/>
</e>
<!-- enmohecerse. Ismurikuy. -->
<e>
  <p><l>enmohecer</l><r>ismu<s n="complex_mi"/>VRoot+Inch+Rflx</r></p><par n="Verb_main"/>
</e>
<!-- enmudecer. Upallay. -->
<e>
  <p><l>enmudecer</l><r>upa<s n="complex_mi"/>VRoot+Lim</r></p><par n="Verb_main"/>
</e>
<!-- ennegrecer.   Yanayay. -->
<e>
  <p><l>ennegrecer</l><r>yana<s n="complex_mi"/>NRoot+Trs</r></p><par n="Verb_main"/>
</e>
<!-- enojarse. Phiñakuy. -->
<e>
  <p><l>enojar</l><r>phiña<s n="complex_mi"/>VRoot+Rflx</r></p><par n="Verb_main"/>
</e>
<!-- enredarse.   Arwikuy,   t'ampachikuy. -->
<e>
  <p><l>enredar</l><r>arwi<s n="complex_mi"/>VRoot+Rflx</r></p><par n="Verb_main"/>
</e>
<!-- enriquecerse.   Qhapaqyay, apuyay.-->
<e>
  <p><l>enriquecer</l><r>qhapaq<s n="complex_mi"/>NRoot+Trs</r></p><par n="Verb_main"/>
</e>
<!-- enrojecer. Pukayachiy. -->
<e>
  <p><l>enrojecer</l><r>puka<s n="complex_mi"/>NRoot+Trs+Caus</r></p><par n="Verb_main"/>
</e>
<!-- enroscar. Q'iwiy, arwiy. -->
<e>
  <p><l>enroscar</l><r>q'iwi</r></p><par n="Verb_main"/>
</e>
<!-- ensanchar. Hatunyachiy. -->
<e>
  <p><l>ensanchar</l><r>hatun<s n="complex_mi"/>NRoot+Trs+Caus</r></p><par n="Verb_main"/>
</e>
<!-- ensangrentar. Yawarchay.-->
<e>
  <p><l>ensangrentar</l><r>yawar<s n="complex_mi"/>NRoot+Fact</r></p><par n="Verb_main"/>
</e>
<!-- ensayar. Yachachiy, yachaykachiy.-->
<e>
  <p><l>ensayar</l><r>yacha<s n="complex_mi"/>VRoot+Caus</r></p><par n="Verb_main"/>
</e>
<!-- ensebar. Wirachay. -->
<e>
  <p><l>ensebar</l><r>wira<s n="complex_mi"/>NRoot+Fact</r></p><par n="Verb_main"/>
</e>
<!-- enseñar. Yachachiy. -->
<e>
  <p><l>enseñar</l><r>yacha<s n="complex_mi"/>VRoot+Caus</r></p><par n="Verb_main"/>
</e>
<!-- ensordecer. Upayachiy. -->
<e>
  <p><l>ensordecer</l><r>upa<s n="complex_mi"/>NRoot+Trs+Caus</r></p><par n="Verb_main"/>
</e>
<!-- ensuciar. Qhillichay, qanrachay. -->
<e>
  <p><l>ensuciar</l><r>qhilli<s n="complex_mi"/>NRoot+Fact</r></p><par n="Verb_main"/>
</e>
<!-- entender. Unanchay, hamut'ay, riqsiy, yachay. -->
<e>
  <p><l>entender</l><r>unancha</r></p><par n="Verb_main"/>
</e>
<!-- enternecer.   Llakichiy,   waqachiy.-->
<e>
  <p><l>enternecer</l><r>llaki<s n="complex_mi"/>VRoot+Caus</r></p><par n="Verb_main"/>
</e>
<!-- enterrar. P'ampay. -->
<e>
  <p><l>enterrar</l><r>p'ampa</r></p><par n="Verb_main"/>
</e>
<!-- entibiar: q'uñirichiy. de frío a tibio-->
<e>
  <p><l>entibiar</l><r>q'uñi<s n="complex_mi"/>VRoot+Inch+Caus</r></p><par n="Verb_main"/>
</e>
<!-- entibiar: chiriyachiy. de calor a tibio-->
<e>
  <p><l>entibiar</l><r>chiri<s n="complex_mi"/>NRoot+Trs+Caus</r></p><par n="Verb_main"/>
</e>
<!-- entrar. Yaykuy, haykuy. -->
<e>
  <p><l>entrar</l><r>hayku</r></p><par n="Verb_main"/>
</e>
<!-- entregar. Chaskichiy, quy. -->
<e>
  <p><l>entregar</l><r>qu</r></p><par n="Verb_main"/>
</e>
<!-- entreverar. Taqruy,  takuy, chapuy. -->
<e>
  <p><l>entreverar</l><r>taqru</r></p><par n="Verb_main"/>
</e>
<!-- entristecer. Llakichiy, phutichiy.-->
<e>
  <p><l>entristecer</l><r>llaki<s n="complex_mi"/>VRoot+Caus</r></p><par n="Verb_main"/>
</e>
<!-- entrojar. Pirway, qullqay. -->
<e>
  <p><l>entrojar</l><r>qullqa</r></p><par n="Verb_main"/>
</e>
<!-- entumirse. Umphuyakuy. -->
<e>
  <p><l>entumir</l><r>umphu<s n="complex_mi"/>NRoot+Trs</r></p><par n="Verb_main"/>
</e>
<!-- enturbiar.    Putkayachiy, qunchuyachiy. -->
<e>
  <p><l>enturbiar</l><r>qunchu<s n="complex_mi"/>NRoot+Trs+Caus</r></p><par n="Verb_main"/>
</e>
<!-- enumerar. Yupay.-->
<e>
  <p><l>enumerar</l><r>yupa</r></p><par n="Verb_main"/>
</e>
<!-- envejecer: yuyaqyay.-->
<e>
  <p><l>envejecer</l><r>yuyaq<s n="complex_mi"/>NRoot+Trs</r></p><par n="Verb_main"/>
</e>
<!-- envejecer[+Masc]: machuyay.-->
<e>
  <p><l>envejecer</l><r>machu<s n="complex_mi"/>NRoot+Trs</r></p><par n="Verb_main"/>
</e>
<!-- envejecer[+Fem]: payayay.-->
<e>
  <p><l>envejecer</l><r>paya<s n="complex_mi"/>NRoot+Trs</r></p><par n="Verb_main"/>
</e>
<!-- envejecer[-Hum]: mawk'ayay. -->
<e>
  <p><l>envejecer</l><r>mawk'a<s n="complex_mi"/>NRoot+Trs</r></p><par n="Verb_main"/>
</e>
<!-- envenenar. Miyuchiy, hampiy.-->
<e>
  <p><l>envenenar</l><r>miyu<s n="complex_mi"/>VRoot+Caus</r></p><par n="Verb_main"/>
</e>
<!-- enviar. Kachay, apachiy.  -->
<e>
  <p><l>enviar</l><r>kacha</r></p><par n="Verb_main"/>
</e>
<!-- envolver.   Mayt'uy,   p'istuy, pintuy.  -->
<e>
  <p><l>envolver</l><r>mayt'u</r></p><par n="Verb_main"/>
</e>
<!-- equivocarse. Pantay. -->
<e>
  <p><l>equivocar</l><r>panta</r></p><par n="Verb_main"/>
</e>
<!-- erguirse.    Huqarikuy, suniyakuy. -->
<e>
  <p><l>erguir</l><r>huqa<s n="complex_mi"/>VRoot+Inch+Rflx</r></p><par n="Verb_main"/>
</e>
<!-- eructar. Hapay, khakyay. -->
<e>
  <p><l>eructar</l><r>hapa</r></p><par n="Verb_main"/>
</e>
<!-- errar.    Pantay, musphaykachay. -->
<e>
  <p><l>errar</l><r>panta</r></p><par n="Verb_main"/>
</e>
<!-- escabullirse.    Chinkariy, lluptikuy.-->
<e>
  <p><l>escabullir</l><r>chinka<s n="complex_mi"/>VRoot+Inch</r></p><par n="Verb_main"/>
</e>
<!-- escalar. Siqay, lluqay. -->
<e>
  <p><l>escalar</l><r>siqa</r></p><par n="Verb_main"/>
</e>
<!-- escampar. Usyariy. -->
<e>
  <p><l>escampar</l><r>usya<s n="complex_mi"/>VRoot+Inch</r></p><par n="Verb_main"/>
</e>
<!-- escaparse.   Qispikuy, pawariy, lluptikuy. -->
<e>
  <p><l>escapar</l><r>qispi<s n="complex_mi"/>VRoot+Rflx</r></p><par n="Verb_main"/>
</e>
<!-- escarbar. Hasp'iy.  -->
<e>
  <p><l>escarbar</l><r>hasp'i</r></p><par n="Verb_main"/>
</e>
<!-- escarmenar. T'isay. -->
<e>
  <p><l>escarmenar</l><r>t'isa</r></p><par n="Verb_main"/>
</e>
<!-- escarmentar.    Wanay,  wanakuy. -->
<e>
  <p><l>escarmentar</l><r>wana</r></p><par n="Verb_main"/>
</e>
<!-- escasear.   Pisiyay. -->
<e>
  <p><l>escasear</l><r>pisi<s n="complex_mi"/>NRoot+Trs</r></p><par n="Verb_main"/>
</e>
<!-- escocer. Siqsiy, ruphay. -->
<e>
  <p><l>escocer</l><r>siqsi</r></p><par n="Verb_main"/>
</e>
<!-- escoger. Akllay. -->
<e>
  <p><l>escoger</l><r>aklla</r></p><par n="Verb_main"/>
</e>
<!-- esconder. Pakay, p'ampay. -->
<e>
  <p><l>esconder</l><r>paka</r></p><par n="Verb_main"/>
</e>
<!-- escribir.   Qillqay. -->
<e>
  <p><l>escribir</l><r>qillqa</r></p><par n="Verb_main"/>
</e>
<!-- escuchar. Uyarikuy. -->
<e>
  <p><l>escuchar</l><r>uya<s n="complex_mi"/>VRoot+Inch+Rflx</r></p><par n="Verb_main"/>
</e>
<!-- escudriñar.   Maskhaykachay, tapuykachay. -->
<e>
  <p><l>escudriñar</l><r>maskha<s n="complex_mi"/>VRoot+Intrup</r></p><par n="Verb_main"/>
</e>
<!-- escupir.   Thuqay. -->
<e>
  <p><l>escupir</l><r>thuqa</r></p><par n="Verb_main"/>
</e>
<!-- escurrir.   Ch'umay,   sut'uchiy.-->
<e>
  <p><l>escurrir</l><r>ch'uma</r></p><par n="Verb_main"/>
</e>
<!-- escurrirse. Qispikuy, lluptikuy.-->
<e>
  <p><l>escurrir</l><r>qispi<s n="complex_mi"/>VRoot+Rflx</r></p><par n="Verb_main"/>
</e>
<!-- esmerarse.   Sumaq_ruray, allin_ruray.  -->
<e>
  <p><l>esmerar</l><r>sumaq_rura<s n="split"/><s n="complex_mi"/>NRoot_VRoot</r></p><par n="Verb_main"/>
</e>
<!-- espantar. Manchachiy. -->
<e>
  <p><l>espantar</l><r>mancha<s n="complex_mi"/>VRoot+Caus</r></p><par n="Verb_main"/>
</e>
<!-- esparcir.   Ch'iqichiy,   mast'ay, maqchiy.-->
<e>
  <p><l>esparcir</l><r>mast'a</r></p><par n="Verb_main"/>
</e>
<!-- esperar. Suyay, suyakuy. -->
<e>
  <p><l>esperar</l><r>suya</r></p><par n="Verb_main"/>
</e>
<!-- espigar. Parwayay. -->
<e>
  <p><l>espigar</l><r>parwa<s n="complex_mi"/>NRoot+Trs</r></p><par n="Verb_main"/>
</e>
<!-- espulgar. Pikichay. -->
<e>
  <p><l>espulgar</l><r>piki<s n="complex_mi"/>NRoot+Fact</r></p><par n="Verb_main"/>
</e>
<!-- esquilar.   Rutuy. -->
<e>
  <p><l>esquilar</l><r>rutu</r></p><par n="Verb_main"/>
</e>
<!-- establecerse.    Tiyapuy, yachakuy.-->
<e>
  <p><l>establecer</l><r>tiya<s n="complex_mi"/>VRoot+Iprs</r></p><par n="Verb_main"/>
</e>
<!-- estallar. T'uqyay. -->
<e>
  <p><l>estallar</l><r>t'uqya</r></p><par n="Verb_main"/>
</e>
<!-- estar. Kachkay.  -->
<e>
  <p><l>estar</l><r>ka</r></p><par n="Verb_main"/>
</e>
<!-- estimar.   Yupaychay,   khuyay; chaninchay. -->
<e>
  <p><l>estimar</l><r>yupa<s n="complex_mi"/>VRoot+Inf+Fact</r></p><par n="Verb_main"/>
</e>
<!-- estirar. Chutay, aysay.-->
<e>
  <p><l>estirar</l><r>chuta</r></p><par n="Verb_main"/>
</e>
<!-- estorbar. Hark'ay, amachay. -->
<e>
  <p><l>estorbar</l><r>hark'a</r></p><par n="Verb_main"/>
</e>
<!-- estornudar. Achhiy, hachiy. -->
<e>
  <p><l>estornudar</l><r>achhi</r></p><par n="Verb_main"/>
</e>
<!-- estrangular. Siq'uy, sipiy. -->
<e>
  <p><l>estrangular</l><r>siq'u</r></p><par n="Verb_main"/>
</e>
<!-- estrechar.   Mat'iy, kichkichay. -->
<e>
  <p><l>estrechar</l><r>mat'i</r></p><par n="Verb_main"/>
</e>
<!-- estrujar. Q'apiy, llapiy. -->
<e>
  <p><l>estrujar</l><r>q'api</r></p><par n="Verb_main"/>
</e>
<!-- estudiar. Yachay. -->
<e>
  <p><l>estudiar</l><r>yacha</r></p><par n="Verb_main"/>
</e>
<!-- evaporar. Wapsiy. -->
<e>
  <p><l>evaporar</l><r>wapsi</r></p><par n="Verb_main"/>
</e>
<!-- evitar. Anchukuy, asukuy. -->
<e>
  <p><l>evitar</l><r>asu<s n="complex_mi"/>VRoot+Rflx</r></p><par n="Verb_main"/>
</e>
<!-- examinar. Tapupayay, qhawapayay. -->
<e>
  <p><l>examinar</l><r>qhawa<s n="complex_mi"/>VRoot+MRep</r></p><par n="Verb_main"/>
</e>
<!-- excavar. Hasp'iy.-->
<e>
  <p><l>excavar</l><r>hasp'i</r></p><par n="Verb_main"/>
</e>
<!-- exceder. Llalliy, yalliy.  -->
<e>
  <p><l>exceder</l><r>llalli</r></p><par n="Verb_main"/>
</e>
<!-- exceptuar.   Sapaqchay,   rakiy. -->
<e>
  <p><l>exceptuar</l><r>sapaq<s n="complex_mi"/>NRoot+Fact</r></p><par n="Verb_main"/>
</e>
<!-- excluir. Rakiy, akllay. ch'ullachay (?)-->
<e>
  <p><l>excluir</l><r>raki</r></p><par n="Verb_main"/>
</e>
<!-- exhibir.   Qhawachiy,  rikuchiy. -->
<e>
  <p><l>exhibir</l><r>qhawa<s n="complex_mi"/>VRoot+Caus</r></p><par n="Verb_main"/>
</e>
<!-- exhortar.   Anyay,   rimapayay.-->
<e>
  <p><l>exhortar</l><r>anya</r></p><par n="Verb_main"/>
</e>
<!-- exigir. Mañapay. -->
<e>
  <p><l>exigir</l><r>maña<s n="complex_mi"/>VRoot+Rep</r></p><par n="Verb_main"/>
</e>
<!-- eximir. Wakichiy.-->
<e>
  <p><l>eximir</l><r>waki<s n="complex_mi"/>VRoot+Caus</r></p><par n="Verb_main"/>
</e>
<!-- existir. Kay, kawsay. -->
<e>
  <p><l>existir</l><r>ka<s n="complex_mi"/>Copula</r></p><par n="Verb_main"/>
</e>
<!-- exonerar.   Wakichiy,   saqiy, rakiy.-->
<e>
  <p><l>exonerar</l><r>waki<s n="complex_mi"/>VRoot+Caus</r></p><par n="Verb_main"/>
</e>
<!-- expatriar. Qarquy. -->
<e>
  <p><l>expatriar</l><r>qarqu</r></p><par n="Verb_main"/>
</e>
<!-- expectar. Qhaway, rikuy. -->
<e>
  <p><l>expectar</l><r>qhawa</r></p><par n="Verb_main"/>
</e>
<!-- expeler. Wikch'uy, wikapay. -->
<e>
  <p><l>expeler</l><r>wikch'u</r></p><par n="Verb_main"/>
</e>
<!-- experimentar. Yachay, malliy.-->
<e>
  <p><l>experimentar</l><r>yacha</r></p><par n="Verb_main"/>
</e>
<!-- expiar. Muchuy. -->
<e>
  <p><l>expiar</l><r>muchu</r></p><par n="Verb_main"/>
</e>
<!-- explicar. Yachachiy, willay. -->
<e>
  <p><l>explicar</l><r>yacha<s n="complex_mi"/>VRoot+Caus</r></p><par n="Verb_main"/>
</e>
<!-- explorar.   Maskhay,   tapuykachay.-->
<e>
  <p><l>explorar</l><r>maskha</r></p><par n="Verb_main"/>
</e>
<!-- explotar. Mirachikuy,   hurqukuy, qichukuy. hurquy - explotar minerales, saruy - explotar a alg., phatay - explosionar-->
<e>
  <p><l>explotar</l><r>hurqu</r></p><par n="Verb_main"/>
</e>
<e>
  <p><l>explotar</l><r>saru</r></p><par n="Verb_main"/>
</e>
<e>
  <p><l>explotar</l><r>phata</r></p><par n="Verb_main"/>
</e>
<!-- expresar. Rimay, willakuy. -->
<e>
  <p><l>expresar</l><r>rima</r></p><par n="Verb_main"/>
</e>
<!-- exprimir.   Ch'away,   q'apiy, llapiy.-->
<e>
  <p><l>exprimir</l><r>ch'awa</r></p><par n="Verb_main"/>
</e>
<!-- expulsar. Qarquy, wischuy. -->
<e>
  <p><l>expulsar</l><r>qarqu</r></p><par n="Verb_main"/>
</e>
<!-- extender: mast'ay.-->
<e>
  <p><l>extender</l><r>mast'a</r></p><par n="Verb_main"/>
</e>
<!-- extender_la_mano: hayway.-->
<e>
  <p><l>extender_la_mano</l><r>haywa</r></p><par n="Verb_main"/>
</e>
<!-- extender_los_brazos:    ch'akatakuy.-->
<e>
  <p><l>extender_los_brazos</l><r>ch'akataku</r></p><par n="Verb_main"/>
</e>
<!-- extender_los_pies:  ichiy, pallqay.-->
<e>
  <p><l>extender_los_pies</l><r>pallqa</r></p><par n="Verb_main"/>
</e>
<!-- extender_el_cuerpo: :   chutakuy, chutapakuy.-->
<e>
  <p><l>extender_el_cuerpo</l><r>chuta<s n="complex_mi"/>VRoot+Rflx</r></p><par n="Verb_main"/>
</e>
<!-- exterminar.   Qulluchiy, chinkachiy,   paqwarichiy. -->
<e>
  <p><l>exterminar</l><r>qullu<s n="complex_mi"/>VRoot+Caus</r></p><par n="Verb_main"/>
</e>
<!-- extinguir. Tukuchiy, wañuchiy.-->
<e>
  <p><l>extinguir</l><r>wañu<s n="complex_mi"/>VRoot+Caus</r></p><par n="Verb_main"/>
</e>
<!-- extraer. Hurquy, chutay. -->
<e>
  <p><l>extraer</l><r>hurqu</r></p><par n="Verb_main"/>
</e>
<!-- extraviarse.   Pantapakuy, chinkapakuy. extraviar chinkachiy-->
<e>
  <p><l>extraviar</l><r>chinka<s n="complex_mi"/>VRoot+Caus</r></p><par n="Verb_main"/>
</e>
<!-- fabricar. Ruray.-->
<e>
  <p><l>fabricar</l><r>rura</r></p><par n="Verb_main"/>
</e>
<!-- fajarse.   Chumpikuy,   watakuy.-->
<e>
  <p><l>fajar</l><r>wata</r></p><par n="Verb_main"/>
</e>
<!-- faldear_un_cerro. Kinray. -->
<!--<e>
  <p><l>faldear_un_cerro</l><r>kinra</r></p><par n="Verb_main"/>
</e>-->
<!-- faltar:   mana_kay, muchuy, pisiyay.-->
<e>
  <p><l>faltar</l><r>mana_ka<s n="split"/><s n="complex_mi"/>Part_Copula</r></p><par n="Verb_main"/>
</e>
<!-- faltar:   mana_riy, mana_hamuy.-->
<!--<e>
  <p><l>faltar</l><r>mana_riy, mana_hamuy</r></p><par n="Verb_main"/>
</e>-->
<!-- faltar:   huchallikuy. -->
<e>
  <p><l>faltar</l><r>hucha<s n="complex_mi"/>NRoot+Autotrs+Rflx</r></p><par n="Verb_main"/>
</e>
<!-- fallecer. Wañuy. -->
<e>
  <p><l>fallecer</l><r>wañu</r></p><par n="Verb_main"/>
</e>
<!-- fastidiar.   Amichiy, phiñachiy. -->
<e>
  <p><l>fastidiar</l><r>ami<s n="complex_mi"/>VRoot+Caus</r></p><par n="Verb_main"/>
</e>
<!-- fatigarse. Sayk'urikuy, pisipay.-->
<e>
  <p><l>fatigar</l><r>sayk'u<s n="complex_mi"/>VRoot+Inch+Rflx</r></p><par n="Verb_main"/>
</e>
<!-- felicitar. Napaykuy, rimaykuy. -->
<e>
  <p><l>felicitar</l><r>napa<s n="complex_mi"/>VRoot+Aff</r></p><par n="Verb_main"/>
</e>
<!-- fenecer. Tukukuy,  chinkay, wañuy.-->
<e>
  <p><l>fenecer</l><r>tuku<s n="complex_mi"/>VRoot+Rflx</r></p><par n="Verb_main"/>
</e>
<!-- fermentar. Puquy. -->
<e>
  <p><l>fermentar</l><r>puqu</r></p><par n="Verb_main"/>
</e>
<!-- festejar.   Yupaychay, kusichiy.   -->
<e>
  <p><l>festejar</l><r>kusi<s n="complex_mi"/>VRoot+Caus</r></p><par n="Verb_main"/>
</e>
<!-- fiar. Manuy.-->
<e>
  <p><l>fiar</l><r>manu</r></p><par n="Verb_main"/>
</e>
<!-- filtrar. Sut'uchiy, suysuy.-->
<e>
  <p><l>filtrar</l><r>sut'u<s n="complex_mi"/>VRoot+Caus</r></p><par n="Verb_main"/>
</e>
<!-- fingir. Tukuy.-->
<e>
  <p><l>fingir</l><r>tuku</r></p><par n="Verb_main"/>
</e>
<!-- firmar.   Suti_qillqay,   suti_churay.-->
<e>
  <p><l>firmar</l><r>suti_chura<s n="split"/><s n="complex_mi"/>NRoot_VRoot</r></p><par n="Verb_main"/>
</e>
<!-- flagelar. Waqtay, hasut'iy. -->
<e>
  <p><l>flagelar</l><r>waqta</r></p><par n="Verb_main"/>
</e>
<!-- florecer. T'ikay, sisay. -->
<e>
  <p><l>florecer</l><r>t'ika</r></p><par n="Verb_main"/>
</e>
<!-- flotar. Tuytuy, wamp'uy. -->
<e>
  <p><l>flotar</l><r>tuytu</r></p><par n="Verb_main"/>
</e>
<!-- fluir. Sutuy, unyay. -->
<e>
  <p><l>fluir</l><r>sutu</r></p><par n="Verb_main"/>
</e>
<!-- fortalecer.   Sinchiyay,  kallpanchay.-->
<e>
  <p><l>fortalecer</l><r>sinchi<s n="complex_mi"/>NRoot+Trs</r></p><par n="Verb_main"/>
</e>
<!-- fracturar. P'akiy.  -->
<e>
  <p><l>fracturar</l><r>p'aki</r></p><par n="Verb_main"/>
</e>
<!-- frangollar. Chhamqay. -->
<e>
  <p><l>frangollar</l><r>chhamqa</r></p><par n="Verb_main"/>
</e>
<!-- fregar. Qaquy, pichay. -->
<e>
  <p><l>fregar</l><r>picha</r></p><par n="Verb_main"/>
</e>
<!-- freír. Thiqtichiy. -->
<e>
  <p><l>freír</l><r>thiqti<s n="complex_mi"/>VRoot+Caus</r></p><par n="Verb_main"/>
</e>
<!-- frotar. Qaquy. -->
<e>
  <p><l>frotar</l><r>qaqu</r></p><par n="Verb_main"/>
</e>
<!-- fruncir. Sip'uy. -->
<e>
  <p><l>fruncir</l><r>sip'u</r></p><par n="Verb_main"/>
</e>
<!-- frustrar. Waqllichiy. -->
<e>
  <p><l>frustrar</l><r>waqlli<s n="complex_mi"/>VRoot+Caus</r></p><par n="Verb_main"/>
</e>
<!-- fundar. Tiqsiy, qallarichiy. -->
<e>
  <p><l>fundar</l><r>tiqsi</r></p><par n="Verb_main"/>
</e>
<!-- fundir. Chulluchiy. fundirse - chulluy -->
<e>
  <p><l>fundir</l><r>chullu<s n="complex_mi"/>VRoot+Caus</r></p><par n="Verb_main"/>
</e>
<!-- galardonar. Kusinchay, saminchay.-->
<e>
  <p><l>galardonar</l><r>kusi<s n="complex_mi"/>NRoot+Rel+Fact</r></p><par n="Verb_main"/>
</e>
<!-- ganar.   Huñukuy,   mirachikuy. (animales), ganar - llalliy-->
<e>
  <p><l>ganar</l><r>llalli</r></p><par n="Verb_main"/>
</e>
<!-- garabatear. Siq'iy, yanqata_qillqay.-->
<e>
  <p><l>garabatear</l><r>siq'i</r></p><par n="Verb_main"/>
</e>
<!-- gastar. Tukuy, p'uchukay.-->
<!--<e>
  <p><l>gastar</l><r>Tukuy, p'uchukay</r></p><par n="Verb_main"/>
</e>-->
<!-- gatear.   Rat'ay,   lluqaykachay. -->
<e>
  <p><l>gatear</l><r>lluqa<s n="complex_mi"/>VRoot+Intrup</r></p><par n="Verb_main"/>
</e>
<!-- gemir. Anchiy, llakikuy. -->
<e>
  <p><l>gemir</l><r>anchi</r></p><par n="Verb_main"/>
</e>
<!-- germinar. Wach'iy, wiñay. -->
<e>
  <p><l>germinar</l><r>wach'i</r></p><par n="Verb_main"/>
</e>
<!-- girar. Muyuy. -->
<e>
  <p><l>girar</l><r>muyu</r></p><par n="Verb_main"/>
</e>
<!-- gobernar. Kamachiy.-->
<e>
  <p><l>gobernar</l><r>kama<s n="complex_mi"/>VRoot+Caus</r></p><par n="Verb_main"/>
</e>
<!-- golpear. Takay, maqay, saqmay. -->
<e>
  <p><l>golpear</l><r>maqa</r></p><par n="Verb_main"/>
</e>
<!-- gotear. Sut'uy. -->
<e>
  <p><l>gotear</l><r>sut'u</r></p><par n="Verb_main"/>
</e>
<!-- gozar. Hat'alliy, kusikuy. -->
<e>
  <p><l>gozar</l><r>kusi<s n="complex_mi"/>VRoot+Rflx</r></p><par n="Verb_main"/>
</e>
<!-- gritar. Qapariy. -->
<e>
  <p><l>gritar</l><r>qapa<s n="complex_mi"/>VRoot+Inch</r></p><par n="Verb_main"/>
</e>
<!-- guapear. Qapariy. -->
<e>
  <p><l>guapear</l><r>qapa<s n="complex_mi"/>VRoot+Inch</r></p><par n="Verb_main"/>
</e>
<!-- guardar. Waqaychay.  -->
<e>
  <p><l>guardar</l><r>waqa<s n="complex_mi"/>VRoot+Inf+Fact</r></p><par n="Verb_main"/>
</e>
<!-- guarecerse. Qurpakuy. -->
<e>
  <p><l>guarecer</l><r>qurpa<s n="complex_mi"/>VRoot+Rflx</r></p><par n="Verb_main"/>
</e>
<!-- guerrear. Awqanakuy,  maqanakuy. -->
<e>
  <p><l>guerrear</l><r>awqa<s n="complex_mi"/>VRoot+Rzpr+Rflx</r></p><par n="Verb_main"/>
</e>
<!-- gustar. Malliy, misk'ichikuy.-->
<!--<e>
  <p><l>gustar</l><r>Malliy, misk'ichikuy</r></p><par n="Verb_main"/>
</e>-->
<!-- habitar. Tiyay, kawsay, yachay. -->
<e>
  <p><l>habitar</l><r>tiya</r></p><par n="Verb_main"/>
</e>
<!-- habituarse.   Yachaymanakuy, yachakay.-->
<e>
  <p><l>habituar</l><r>yacha<s n="complex_mi"/>VRoot+Rem+Rflx</r></p><par n="Verb_main"/>
</e>
<!-- hablar. Rimay, rimarquy. -->
<e>
  <p><l>hablar</l><r>rima</r></p><par n="Verb_main"/>
</e>
<!-- hacer. Ruray, hinay. -->
<e>
  <p><l>hacer</l><r>rura</r></p><par n="Verb_main"/>
</e>
<!-- hacer falta algo (pisi-, faltar), hacer falta a alguien (watu, extrañar), hace falta (hay que, +Obl+kan). -->
<e>
  <p><l>hacer_falta</l><r>watu</r></p><par n="Verb_main"/>
</e>
<e>
  <p><l>hacer_falta</l><r>pisi</r></p><par n="Verb_main"/>
</e>
<!--special case: hace falta que + subjuntivo -> 'hace falta que' -> kan, subj.-verb: +-na 
 hace falta que te vayas -> ripunayki kan-->
<e>
  <p><l>hacer_falta</l><r>ka</r></p><par n="Verb_main"/>
</e>
<e>
  <p><l>hacer_falta_que</l><r>ka</r></p><par n="Verb_main"/>
</e>
<!-- hacinar. Qutuy, arkuy, pirway.-->
<e>
  <p><l>hacinar</l><r>qutu</r></p><par n="Verb_main"/>
</e>
<!-- halagar. Waylluy, wayllipay. -->
<e>
  <p><l>halagar</l><r>wayllu</r></p><par n="Verb_main"/>
</e>
<!-- hartarse.   Saksay,   saksaykuy.  -->
<e>
  <p><l>hartar</l><r>saksa</r></p><par n="Verb_main"/>
</e>
<!-- hechizar. Layqay, umuy.-->
<e>
  <p><l>hechizar</l><r>layqa</r></p><par n="Verb_main"/>
</e>
<!-- heder. Asnay. -->
<e>
  <p><l>heder</l><r>asna</r></p><par n="Verb_main"/>
</e>
<!-- helar. Qasay. -->
<e>
  <p><l>helar</l><r>qasa</r></p><par n="Verb_main"/>
</e>
<!-- henchir. Hunt'achiy, winay. -->
<e>
  <p><l>henchir</l><r>hunt'a<s n="complex_mi"/>VRoot+Caus</r></p><par n="Verb_main"/>
</e>
<!-- hender. Raqrachiy, ch'iqtay. -->
<e>
  <p><l>hender</l><r>raqra<s n="complex_mi"/>VRoot+Caus</r></p><par n="Verb_main"/>
</e>
<!-- hervir. T'impuy.  -->
<e>
  <p><l>hervir</l><r>t'impu</r></p><par n="Verb_main"/>
</e>
<!-- hilar. Puchkhay. -->
<e>
  <p><l>hilar</l><r>puchkha</r></p><par n="Verb_main"/>
</e>
<!-- hincar. T'urpuy, tuksiy. -->
<e>
  <p><l>hincar</l><r>t'urpu</r></p><par n="Verb_main"/>
</e>
<!-- hinchar. Punkiy. -->
<e>
  <p><l>hinchar</l><r>punki</r></p><par n="Verb_main"/>
</e>
<!-- hollar. Saruy. -->
<e>
  <p><l>hollar</l><r>saru</r></p><par n="Verb_main"/>
</e>
<!-- honrar. Yupaychay. -->
<e>
  <p><l>honrar</l><r>yupa<s n="complex_mi"/>VRoot+Inf+Fact</r></p><par n="Verb_main"/>
</e>
<!-- horadar. Hutk'uy, uchkuy. -->
<e>
  <p><l>horadar</l><r>hutk'u</r></p><par n="Verb_main"/>
</e>
<!-- hospedar.   Qurpachay,   samaykachiy. -->
<e>
  <p><l>hospedar</l><r>qurpa<s n="complex_mi"/>NRoot+Fact</r></p><par n="Verb_main"/>
</e>
<!-- hostigar. Amichiy. -->
<e>
  <p><l>hostigar</l><r>ami<s n="complex_mi"/>VRoot+Caus</r></p><par n="Verb_main"/>
</e>
<!-- hozar. Uksiy, untiy. -->
<e>
  <p><l>hozar</l><r>uksi</r></p><par n="Verb_main"/>
</e>
<!-- huir. Ayqiy, qispiy. -->
<e>
  <p><l>huir</l><r>ayqi</r></p><par n="Verb_main"/>
</e>
<!-- humear. Q'usñiy. -->
<e>
  <p><l>humear</l><r>q'usñi</r></p><par n="Verb_main"/>
</e>
<!-- humillar. K'umuchikuy, ullpuykachiy.  -->
<e>
  <p><l>humillar</l><r>k'umu<s n="complex_mi"/>VRoot+Caus+Rflx</r></p><par n="Verb_main"/>
</e>
<!-- hurtar. Suway, suwakuy. -->
<e>
  <p><l>hurtar</l><r>suwa</r></p><par n="Verb_main"/>
</e>
<!-- husmear. Mutkipakuy, muskikachay. -->
<e>
  <p><l>husmear</l><r>mutki<s n="complex_mi"/>VRoot+Iprs+Rflx</r></p><par n="Verb_main"/>
</e>
<!-- idear. Yuyay, yuyaykuy. -->
<e>
  <p><l>idear</l><r>yuya</r></p><par n="Verb_main"/>
</e>
<!-- ignorar. Mana_yachay. -->
<e>
  <p><l>ignorar</l><r>mana_yacha<s n="split"/><s n="complex_mi"/>Part_VRoot</r></p><par n="Verb_main"/>
</e>
<!-- igualar. Kuskachay. -->
<e>
  <p><l>igualar</l><r>kuska<s n="complex_mi"/>NRoot+Fact</r></p><par n="Verb_main"/>
</e>
<!-- iluminar. K'anchachiy. -->
<e>
  <p><l>iluminar</l><r>k'ancha<s n="complex_mi"/>VRoot+Caus</r></p><par n="Verb_main"/>
</e>
<!-- ilustrar. Yachachiy. -->
<e>
  <p><l>ilustrar</l><r>yacha<s n="complex_mi"/>VRoot+Caus</r></p><par n="Verb_main"/>
</e>
<!-- imaginar. Yuyaykuy. -->
<e>
  <p><l>imaginar</l><r>yuya<s n="complex_mi"/>VRoot+Aff</r></p><par n="Verb_main"/>
</e>
<!-- imitar.   Qatichiy,   yachapakuy., yachapayay-->
<e>
  <p><l>imitar</l><r>yacha<s n="complex_mi"/>VRoot+MRep</r></p><par n="Verb_main"/>
</e>
<!-- impedir.   Hark'ay,   mich'akuy.-->
<e>
  <p><l>impedir</l><r>hark'a</r></p><par n="Verb_main"/>
</e>
<!-- implorar.   Mañay,   mañarikuy.-->
<e>
  <p><l>implorar</l><r>maña</r></p><par n="Verb_main"/>
</e>
<!-- imputar. Huchachay. -->
<e>
  <p><l>imputar</l><r>hucha<s n="complex_mi"/>NRoot+Fact</r></p><par n="Verb_main"/>
</e>
<!-- incendiar.   Ruphachiy,   kañay.-->
<e>
  <p><l>incendiar</l><r>rupha<s n="complex_mi"/>VRoot+Caus</r></p><par n="Verb_main"/>
</e>
<!-- incinerar. Uchphayachiy. -->
<e>
  <p><l>incinerar</l><r>uchpha<s n="complex_mi"/>NRoot+Trs+Caus</r></p><par n="Verb_main"/>
</e>
<!-- incitar. Yachachiy. -->
<e>
  <p><l>incitar</l><r>yacha<s n="complex_mi"/>VRoot+Caus</r></p><par n="Verb_main"/>
</e>
<!-- inclinarse. K'umukuy. -->
<e>
  <p><l>inclinar</l><r>k'umu</r></p><par n="Verb_main"/>
</e>
<!-- incomodar. Phiñachiy. -->
<e>
  <p><l>incomodar</l><r>phiña<s n="complex_mi"/>VRoot+Caus</r></p><par n="Verb_main"/>
</e>
<!-- incubar. Uqllay. -->
<e>
  <p><l>incubar</l><r>uqlla</r></p><par n="Verb_main"/>
</e>
<!-- inculcar. Willapayay, kunapayay. -->
<e>
  <p><l>inculcar</l><r>willa<s n="complex_mi"/>VRoot+MRep</r></p><par n="Verb_main"/>
</e>
<!-- inculpar.   Huchachay,  tumpay. -->
<e>
  <p><l>inculpar</l><r>hucha<s n="complex_mi"/>NRoot+Fact</r></p><par n="Verb_main"/>
</e>
<!-- indagar. Tapuykachay.-->
<e>
  <p><l>indagar</l><r>tapu<s n="complex_mi"/>VRoot+Intrup</r></p><par n="Verb_main"/>
</e>
<!-- indemnizar.   Kutichipuy, qupuy.-->
<e>
  <p><l>indemnizar</l><r>kuti<s n="complex_mi"/>VRoot+Iprs+Rflx</r></p><par n="Verb_main"/>
</e>
<!-- indicar. Riqsichiy, rikuchiy.  -->
<e>
  <p><l>indicar</l><r>riqsi<s n="complex_mi"/>VRoot+Caus</r></p><par n="Verb_main"/>
</e>
<!-- indisponer. Chiqnipachiy. -->
<e>
  <p><l>indisponer</l><r>chiqni<s n="complex_mi"/>VRoot+Iprs+Caus</r></p><par n="Verb_main"/>
</e>
<!-- inducir. Tanqay. -->
<e>
  <p><l>inducir</l><r>tanqa</r></p><par n="Verb_main"/>
</e>
<!-- infamar. Wasan_rimay. -->
<e>
  <p><l>infamar</l><r>wasa_rima<s n="split"/><s n="complex_mi"/>NRoot--Poss_VRoot</r></p><par n="Verb_main"/>
</e>
<!-- inflamar. Rawray. -->
<e>
  <p><l>inflamar</l><r>rawra</r></p><par n="Verb_main"/>
</e>
<!-- inflar. Phukurquy. -->
<e>
  <p><l>inflar</l><r>phuku<s n="complex_mi"/>VRoot+Rptn</r></p><par n="Verb_main"/>
</e>
<!-- informar. Willay. -->
<e>
  <p><l>informar</l><r>willa</r></p><par n="Verb_main"/>
</e>
<!-- infringir. Sarunchay, p'akiy. -->
<e>
  <p><l>infringir</l><r>saru<s n="complex_mi"/>NRoot+Rel+Fact</r></p><par n="Verb_main"/>
</e>
<!-- injuriar. Allquchay, qamiy. -->
<e>
  <p><l>injuriar</l><r>allqu<s n="complex_mi"/>NRoot+Fact</r></p><par n="Verb_main"/>
</e>
<!-- inmiscuirse. Chhaqrukuy. -->
<e>
  <p><l>inmiscuir</l><r>chhaqru</r></p><par n="Verb_main"/>
</e>
<!-- inquirir. Tapuykachay. -->
<e>
  <p><l>inquirir</l><r>tapu<s n="complex_mi"/>VRoot+Intrup</r></p><par n="Verb_main"/>
</e>
<!-- instruir. Yachachiy. -->
<e>
  <p><l>instruir</l><r>yacha<s n="complex_mi"/>VRoot+Caus</r></p><par n="Verb_main"/>
</e>
<!-- insultar. Q'amiy. -->
<e>
  <p><l>insultar</l><r>q'ami</r></p><par n="Verb_main"/>
</e>
<!-- intercalar. Chawpichay. -->
<e>
  <p><l>intercalar</l><r>chawpi<s n="complex_mi"/>NRoot+Fact</r></p><par n="Verb_main"/>
</e>
<!-- interceder. Mañapuy, rimapuy.-->
<e>
  <p><l>interceder</l><r>rima<s n="complex_mi"/>VRoot+Iprs</r></p><par n="Verb_main"/>
</e>
<!-- internar. Yaykuchiy. -->
<e>
  <p><l>internar</l><r>hayku<s n="complex_mi"/>VRoot+Caus</r></p><par n="Verb_main"/>
</e>
<!-- interpelar. Tapupayay. -->
<e>
  <p><l>interpelar</l><r>tapu<s n="complex_mi"/>VRoot+MRep</r></p><par n="Verb_main"/>
</e>
<!-- interrogar. Tapuy. -->
<e>
  <p><l>interrogar</l><r>tapu</r></p><par n="Verb_main"/>
</e>
<!-- interrumpir. Hark'ay. -->
<e>
  <p><l>interrumpir</l><r>hark'a</r></p><par n="Verb_main"/>
</e>
<!-- intimar. Qatiriy. -->
<e>
  <p><l>intimar</l><r>qati<s n="complex_mi"/>VRoot+Inch</r></p><par n="Verb_main"/>
</e>
<!-- intimidar. Manchachiy.  -->
<e>
  <p><l>intimidar</l><r>mancha<s n="complex_mi"/>VRoot+Caus</r></p><par n="Verb_main"/>
</e>
<!-- introducir.  Yaykuchiy, pusaykuy, sat'iy, usthuchiy.(objeto) riqsichiy ('presentar') -->
<e>
  <p><l>introducir</l><r>sat'i</r></p><par n="Verb_main"/>
</e>
<e>
  <p><l>introducir</l><r>riqsi<s n="complex_mi"/>VRoot+Caus</r></p><par n="Verb_main"/>
</e>
<!-- inundar. Lluqllay. -->
<e>
  <p><l>inundar</l><r>lluqlla</r></p><par n="Verb_main"/>
</e>
<!-- invadir. Yaykuy. -->
<e>
  <p><l>invadir</l><r>hayku</r></p><par n="Verb_main"/>
</e>
<!-- inventar. Rikhurichiy, paqarichiy.-->
<e>
  <p><l>inventar</l><r>paqa<s n="complex_mi"/>VRoot+Inch+Caus</r></p><par n="Verb_main"/>
</e>
<!-- invertir. Chaquy, t'ikray. -->
<e>
  <p><l>invertir</l><r>t'ikra</r></p><par n="Verb_main"/>
</e>
<!-- investigar. Maskhay. -->
<e>
  <p><l>investigar</l><r>maskha</r></p><par n="Verb_main"/>
</e>
<!-- ir. Riy.-->
<e>
  <p><l>ir</l><r>ri</r></p><par n="Verb_main"/>
</e>
<!-- jadear. Sayk'uy. -->
<e>
  <p><l>jadear</l><r>sayk'u</r></p><par n="Verb_main"/>
</e>
<!-- jalar. Chutay, aysay. -->
<e>
  <p><l>jalar</l><r>chuta</r></p><par n="Verb_main"/>
</e>
<!-- jugar. Kallpay. pukllay?-->
<e>
  <p><l>jugar</l><r>puklla</r></p><par n="Verb_main"/>
</e>
<!-- juntar. Tantay, huñuy. -->
<e>
  <p><l>juntar</l><r>tanta</r></p><par n="Verb_main"/>
</e>
<!-- labrar:   llamk'ay.-->
<e>
  <p><l>labrar</l><r>llamk'a</r></p><par n="Verb_main"/>
</e>
<!-- labrar_madera: llaqllay. -->
<e>
  <p><l>labrar_madera</l><r>llaqlla</r></p><par n="Verb_main"/>
</e>
<!-- labrar_tierra: yapuy, chakmay. -->
<e>
  <p><l>labrar_tierra</l><r>yapu</r></p><par n="Verb_main"/>
</e>
<!-- lactar. Ñuñuy. -->
<e>
  <p><l>lactar</l><r>ñuñu</r></p><par n="Verb_main"/>
</e>
<!-- ladear. Waklliy, waqlliy.-->
<e>
  <p><l>ladear</l><r>waqlli</r></p><par n="Verb_main"/>
</e>
<!-- ladrar. Anyay.  -->
<e>
  <p><l>ladrar</l><r>anya</r></p><par n="Verb_main"/>
</e>
<!-- lamer. Llaqway, llunk'uy. -->
<e>
  <p><l>lamer</l><r>llaqwa</r></p><par n="Verb_main"/>
</e>
<!-- lanzar.   Wikch'uy,   qarquy, wikapay.-->
<e>
  <p><l>lanzar</l><r>wikch'u</r></p><par n="Verb_main"/>
</e>
<!-- lastimarse. Kirikuy.            -->
<e>
  <p><l>lastimar</l><r>kiri</r></p><par n="Verb_main"/>
</e>
<!-- lavar. maqchiy.-->
<e>
  <p><l>lavar</l><r>maqchi</r></p><par n="Verb_main"/>
</e>
<!-- lavar_ropa: t'aqsakuy.-->
<e>
  <p><l>lavar_ropa</l><r>t'aqsa</r></p><par n="Verb_main"/>
</e>
<!-- lavar_cabeza: t'aqsakuy.-->
<e>
  <p><l>lavar_cabeza</l><r>t'aqsa</r></p><par n="Verb_main"/>
</e>
<!-- lavar_manos: mayllakuy.-->
<e>
  <p><l>lavar_manos</l><r>maylla</r></p><par n="Verb_main"/>
</e>
<!-- lavar_pies: mayllakuy.-->
<e>
  <p><l>lavar_pies</l><r>maylla</r></p><par n="Verb_main"/>
</e>
<!-- lavar_la_cara: uphakuy.-->
<e>
  <p><l>lavar_la_cara</l><r>upha</r></p><par n="Verb_main"/>
</e>
<!-- lavar_el_cuerpo: armakuy.-->
<e>
  <p><l>lavar_el_cuerpo</l><r>arma</r></p><par n="Verb_main"/>
</e>
<!-- lavar_la_boca:   muqch'ikuy, chumchikuy. -->
<e>
  <p><l>lavar_la_boca</l><r>muqch'i</r></p><par n="Verb_main"/>
</e>
<!-- levantar: huqariy.-->
<e>
  <p><l>levantar</l><r>huqa<s n="complex_mi"/>VRoot+Inch</r></p><par n="Verb_main"/>
</e>
<!-- levantar: sayachiy.-->
<!--<e>
  <p><l>levantar</l><r>saya<s n="complex_mi"/>NRoot+Caus</r></p><par n="Verb_main"/>
</e>-->
<!-- levantar_en_brazos: marq'ay. -->
<e>
  <p><l>levantar_en_brazos</l><r>marq'a</r></p><par n="Verb_main"/>
</e>
<!-- levantarse.   Hatariy,   sayariy. -->
<!--<e>
  <p><l>levantar</l><r>Hatariy,   sayariy</r></p><par n="Verb_main"/>
</e>-->
<!-- liar. Wankuy, watay. -->
<e>
  <p><l>liar</l><r>wata</r></p><par n="Verb_main"/>
</e>
<!-- libertar. Qispichiy. -->
<e>
  <p><l>libertar</l><r>qispi<s n="complex_mi"/>VRoot+Caus</r></p><par n="Verb_main"/>
</e>
<!-- licuar.   Unuyachiy,   yakuyachiy. -->
<e>
  <p><l>licuar</l><r>unu<s n="complex_mi"/>NRoot+Trs+Caus</r></p><par n="Verb_main"/>
</e>
<!-- lidiar.  Maqanakuy,  takanakuy.-->
<e>
  <p><l>lidiar</l><r>maqa<s n="complex_mi"/>VRoot+Rzpr+Rflx</r></p><par n="Verb_main"/>
</e>
<!-- ligar. Watay. -->
<e>
  <p><l>ligar</l><r>wata</r></p><par n="Verb_main"/>
</e>
<!-- limpiar. Pichay. -->
<e>
  <p><l>limpiar</l><r>picha</r></p><par n="Verb_main"/>
</e>
<!-- lucir. K'anchay, llipipiy. -->
<e>
  <p><l>lucir</l><r>k'ancha</r></p><par n="Verb_main"/>
</e>
<!-- luchar. Maqanakuy, qatipanakuy, awqanakuy. -->
<e>
  <p><l>luchar</l><r>maqa<s n="complex_mi"/>VRoot+Rzpr+Rflx</r></p><par n="Verb_main"/>
</e>
<!-- llamar. Waqyay, qayay.-->
<e>
  <p><l>llamar</l><r>waqya</r></p><par n="Verb_main"/>
</e>
<!-- llegar. Chayay, chayamuy.-->
<e>
  <p><l>llegar</l><r>chaya</r></p><par n="Verb_main"/>
</e>
<!-- llenar. Hunt'ay, winay.-->
<e>
  <p><l>llenar</l><r>hunt'a</r></p><par n="Verb_main"/>
</e>
<!-- llevar. apay.-->
<e>
  <p><l>llevar</l><r>apa</r></p><par n="Verb_main"/>
</e>
<!-- llevar_a_alguien: pusay. -->
<e>
  <p><l>llevar</l><r>pusa</r></p><par n="Verb_main"/>
</e>
<!-- llevar_en_brazos: marq'ay.-->
<e>
  <p><l>llevar_en_brazos</l><r>marq'a</r></p><par n="Verb_main"/>
</e>
<!-- llevar_en_espalda: q'ipiy.-->
<e>
  <p><l>llevar_en_espalda</l><r>q'ipi</r></p><par n="Verb_main"/>
</e>
<!-- llevar_en_puño: hapt'ay.-->
<e>
  <p><l>llevar_en_puño</l><r>hapt'a</r></p><par n="Verb_main"/>
</e>
<!-- llevar_en_falda: millqay.-->
<e>
  <p><l>llevar_en_falda</l><r>millqa</r></p><par n="Verb_main"/>
</e>
<!-- llorar. Waqay.-->
<e>
  <p><l>llorar</l><r>waqa</r></p><par n="Verb_main"/>
</e>
<!-- llorar_a_gritos: qapariy. -->
<e>
  <p><l>llorar_a_gritos</l><r>qapa<s n="complex_mi"/>VRoot+Inch</r></p><par n="Verb_main"/>
</e>
<!-- llover. Paray, paramuy.  -->
<e>
  <p><l>llover</l><r>para</r></p><par n="Verb_main"/>
</e>
<!-- machacar. Chhamqay. -->
<e>
  <p><l>machacar</l><r>chhamqa</r></p><par n="Verb_main"/>
</e>
<!-- machucar. Ñit'iy.  -->
<e>
  <p><l>machucar</l><r>ñit'i</r></p><par n="Verb_main"/>
</e>
<!-- madrugar. Tutapay. -->
<e>
  <p><l>madrugar</l><r>tutapa</r></p><par n="Verb_main"/>
</e>
<!-- madurar. Puquy. -->
<e>
  <p><l>madurar</l><r>puqu</r></p><par n="Verb_main"/>
</e>
<!-- malbaratar. Usuchiy,  chinkachiy.-->
<e>
  <p><l>malbaratar</l><r>usu<s n="complex_mi"/>VRoot+Caus</r></p><par n="Verb_main"/>
</e>
<!-- maldecir. Ñakay. -->
<e>
  <p><l>maldecir</l><r>ñaka</r></p><par n="Verb_main"/>
</e>
<!-- maliciar. Watupakuy, musyapakuy. -->
<e>
  <p><l>maliciar</l><r>watu<s n="complex_mi"/>VRoot+Iprs+Rflx</r></p><par n="Verb_main"/>
</e>
<!-- maltratar. Maqay. -->
<e>
  <p><l>maltratar</l><r>maqa</r></p><par n="Verb_main"/>
</e>
<!-- mamar. Ñuñuy, chuchuy. -->
<e>
  <p><l>mamar</l><r>ñuñu</r></p><par n="Verb_main"/>
</e>
<!-- manar. Phullpuy, lluqsimuy. -->
<e>
  <p><l>manar</l><r>phullpu</r></p><par n="Verb_main"/>
</e>
<!-- mandar: kachay.-->
<e>
  <p><l>mandar</l><r>kacha</r></p><par n="Verb_main"/>
</e>
<!-- mandar: kamachiy, willay.-->
<e>
  <p><l>mandar</l><r>kama<s n="complex_mi"/>VRoot+Caus</r></p><par n="Verb_main"/>
</e>
<!-- manosear. Llap'ipayay, llamk'apayay. q'apipayay?-->
<e>
  <p><l>manosear</l><r>q'api<s n="complex_mi"/>VRoot+MRep</r></p><par n="Verb_main"/>
</e>
<!-- mantener.   Uyway,   mikhuchiy. (alimentos), mantenerse +Adj, -> -raya (?) -->
<e>
  <p><l>mantener</l><r>uywa</r></p><par n="Verb_main"/>
</e>
<e>
  <p><l>mantener</l><r>+Perdur<s n="complex_mi"/>++Perdur</r></p><par n="Verb_main"/>
</e>
<!-- marchar. Riy, puriy, illariy. -->
<e>
  <p><l>marchar</l><r>ri</r></p><par n="Verb_main"/>
</e>
<!-- marchitarse. Ch'akikuy, qawikuy.-->
<e>
  <p><l>marchitar</l><r>ch'aki</r></p><par n="Verb_main"/>
</e>
<!-- mascar. khachuy. (cosas duras)-->
<e>
  <p><l>mascar</l><r>khachu</r></p><par n="Verb_main"/>
</e>
<!-- mascar. mullmuy. (cosas jugosas)-->
<!--<e>
  <p><l>mascar</l><r>mullmu</r></p><par n="Verb_main"/>
</e>-->
<!-- mascar_coca: akuy, akulliy. -->
<e>
  <p><l>mascar_coca</l><r>aku</r></p><par n="Verb_main"/>
</e>
<!-- masticar. Qamuy, khachuy. khamuy-->
<e>
  <p><l>masticar</l><r>khamu</r></p><par n="Verb_main"/>
</e>
<!-- matar. Wañuchiy. -->
<e>
  <p><l>matar</l><r>wañu<s n="complex_mi"/>VRoot+Caus</r></p><par n="Verb_main"/>
</e>
<!-- mear. Hisp'ay. -->
<e>
  <p><l>mear</l><r>hisp'a</r></p><par n="Verb_main"/>
</e>
<!-- mecer.   Kuyuchiy, wayllunchay.-->
<e>
  <p><l>mecer</l><r>kuyu<s n="complex_mi"/>VRoot+Caus</r></p><par n="Verb_main"/>
</e>
<!-- mediar.   Chawpichay, amachay.-->
<e>
  <p><l>mediar</l><r>chawpi<s n="complex_mi"/>NRoot+Fact</r></p><par n="Verb_main"/>
</e>
<!-- medir. Tupuy. -->
<e>
  <p><l>medir</l><r>tupu</r></p><par n="Verb_main"/>
</e>
<!-- meditar. Yuyaymanay. -->
<e>
  <p><l>meditar</l><r>yuya<s n="complex_mi"/>VRoot+Rem</r></p><par n="Verb_main"/>
</e>
<!-- mejorar. Allinyay. -->
<e>
  <p><l>mejorar</l><r>allin<s n="complex_mi"/>VRoot+Trs</r></p><par n="Verb_main"/>
</e>
<!-- mendigar. Uskakuy, mañakuy.-->
<e>
  <p><l>mendigar</l><r>maña<s n="complex_mi"/>VRoot+Rflx</r></p><par n="Verb_main"/>
</e>
<!-- menear. Qaywiy, kuyuchiy. -->
<e>
  <p><l>menear</l><r>kuyu<s n="complex_mi"/>VRoot+Caus</r></p><par n="Verb_main"/>
</e>
<!-- menoscabar. Pisiyachiy. -->
<e>
  <p><l>menoscabar</l><r>pisi<s n="complex_mi"/>NRoot+Trs+Caus</r></p><par n="Verb_main"/>
</e>
<!-- menospreciar. Allquchay. -->
<e>
  <p><l>menospreciar</l><r>allqu<s n="complex_mi"/>NRoot+Fact</r></p><par n="Verb_main"/>
</e>
<!-- menstruar. Map'akuy. -->
<e>
  <p><l>menstruar</l><r>map'a<s n="complex_mi"/>VRoot+Rflx</r></p><par n="Verb_main"/>
</e>
<!-- mentir. Llullay, llullakuy. -->
<e>
  <p><l>mentir</l><r>llulla</r></p><par n="Verb_main"/>
</e>
<!-- merendar. Mikhuy. -->
<e>
  <p><l>merendar</l><r>mikhu</r></p><par n="Verb_main"/>
</e>
<!-- mermar. Pisiyay, chinkariy. -->
<e>
  <p><l>mermar</l><r>pisi<s n="complex_mi"/>NRoot+Trs</r></p><par n="Verb_main"/>
</e>
<!-- meter: yaykuchiy. a una persona-->
<!--<e>
  <p><l>meter</l><r>hayku<s n="complex_mi"/>VRoot+Caus</r></p><par n="Verb_main"/>
</e>-->
<!-- meter: sat'iy. embutir-->
<e>
  <p><l>meter</l><r>sat'i</r></p><par n="Verb_main"/>
</e>
<!-- meter: winay. en un costal-->
<!--<e>
  <p><l>meter</l><r>winay</r></p><par n="Verb_main"/>
</e>-->
<!-- meter:  usthuchiy. por un hueco-->
<!--<e>
  <p><l>meter</l><r>usthuchiy</r></p><par n="Verb_main"/>
</e>-->
<!-- mezclar. Chhaqruy, chapuy. -->
<e>
  <p><l>mezclar</l><r>chhaqru</r></p><par n="Verb_main"/>
</e>
<!-- mimar. Waylluy. -->
<e>
  <p><l>mimar</l><r>wayllu</r></p><par n="Verb_main"/>
</e>
<!-- mirar. Qhaway. -->
<e>
  <p><l>mirar</l><r>qhawa</r></p><par n="Verb_main"/>
</e>
<!-- mitigar. Thaniy. -->
<e>
  <p><l>mitigar</l><r>thani</r></p><par n="Verb_main"/>
</e>
<!-- mojar. Huq'uchay, nuyuchiy. -->
<e>
  <p><l>mojar</l><r>huq'u<s n="complex_mi"/>NRoot+Fact</r></p><par n="Verb_main"/>
</e>
<!-- moler. Kutay. -->
<e>
  <p><l>moler</l><r>kuta</r></p><par n="Verb_main"/>
</e>
<!-- molestar. K'uchichiy, phiñachiy.-->
<e>
  <p><l>molestar</l><r>phiña<s n="complex_mi"/>VRoot+Caus</r></p><par n="Verb_main"/>
</e>
<!-- morder. Kaniy.  -->
<e>
  <p><l>morder</l><r>kani</r></p><par n="Verb_main"/>
</e>
<!-- mostrar.   Rikuchiy,   qhawachiy.-->
<e>
  <p><l>mostrar</l><r>riku<s n="complex_mi"/>VRoot+Caus</r></p><par n="Verb_main"/>
</e>
<!-- motivar. Raykuy. -->
<e>
  <p><l>motivar</l><r>rayku</r></p><par n="Verb_main"/>
</e>
<!-- mover. Kuyuchiy.-->
<e>
  <p><l>mover</l><r>kuyu<s n="complex_mi"/>VRoot+Caus</r></p><par n="Verb_main"/>
</e>
<!-- mover_líquidos: qaywiy.-->
<e>
  <p><l>mover_líquidos</l><r>qaywi</r></p><par n="Verb_main"/>
</e>
<!-- mudar. Tukuy.-->
<e>
  <p><l>mudar</l><r>tuku</r></p><par n="Verb_main"/>
</e>
<!-- mudar.  astakuy. (de domicilio) t'ikrakuy (de parecer)-->
<e>
  <p><l>mudar</l><r>asta<s n="complex_mi"/>VRoot+Rflx</r></p><par n="Verb_main"/>
</e>
<e>
  <p><l>mudar</l><r>t'ikra<s n="complex_mi"/>VRoot+Rflx</r></p><par n="Verb_main"/>
</e>
<!-- multiplicar. Mirachiy. -->
<e>
  <p><l>multiplicar</l><r>mira<s n="complex_mi"/>VRoot+Caus</r></p><par n="Verb_main"/>
</e>
<!-- mutilar. Qhuruy, kutuy. -->
<e>
  <p><l>mutilar</l><r>qhuru</r></p><par n="Verb_main"/>
</e>
<!-- nacer. Paqariy, yuriy; wiñay. -->
<e>
  <p><l>nacer</l><r>paqa<s n="complex_mi"/>VRoot+Inch</r></p><par n="Verb_main"/>
</e>
<!-- nadar. Wayt'ay. -->
<e>
  <p><l>nadar</l><r>wayt'a</r></p><par n="Verb_main"/>
</e>
<!-- narrar. Willay. -->
<e>
  <p><l>narrar</l><r>willa</r></p><par n="Verb_main"/>
</e>
<!-- necesitar. Muchuy. -->
<e>
  <p><l>necesitar</l><r>muchu</r></p><par n="Verb_main"/>
</e>
<!-- negar. Mana_niy. -->
<e>
  <p><l>negar</l><r>mana_ni<s n="split"/><s n="complex_mi"/>Part_VRoot</r></p><par n="Verb_main"/>
</e>
<!-- negrear. Yanayay. -->
<e>
  <p><l>negrear</l><r>yana<s n="complex_mi"/>NRoot+Trs</r></p><par n="Verb_main"/>
</e>
<!-- nevar. Rit'iy.  -->
<e>
  <p><l>nevar</l><r>rit'i</r></p><par n="Verb_main"/>
</e>
<!-- nombrar. Sutinchay. -->
<e>
  <p><l>nombrar</l><r>suti<s n="complex_mi"/>NRoot+Rel+Fact</r></p><par n="Verb_main"/>
</e>
<!-- nublar. Phuyuy; llanthuy.  -->
<e>
  <p><l>nublar</l><r>phuyu</r></p><par n="Verb_main"/>
</e>
<!-- numerar. Yupay. -->
<e>
  <p><l>numerar</l><r>yupa</r></p><par n="Verb_main"/>
</e>
<!-- obedecer. Uyakuy, kasukuy.  -->
<e>
  <p><l>obedecer</l><r>kasuku</r></p><par n="Verb_main"/>
</e>
<!-- obsequiar. Qukuy. -->
<e>
  <p><l>obsequiar</l><r>qu<s n="complex_mi"/>VRoot+Rflx</r></p><par n="Verb_main"/>
</e>
<!-- observar. Qhaway.  -->
<e>
  <p><l>observar</l><r>qhawa</r></p><par n="Verb_main"/>
</e>
<!-- obstruir. Kirpay, wichq'ay. -->
<e>
  <p><l>obstruir</l><r>wichq'a</r></p><par n="Verb_main"/>
</e>
<!-- ocasionar. Raykuy. -->
<e>
  <p><l>ocasionar</l><r>rayku</r></p><par n="Verb_main"/>
</e>
<!-- ocultar. Pakay, p'ampay.  -->
<e>
  <p><l>ocultar</l><r>paka</r></p><par n="Verb_main"/>
</e>
<!-- odiar. Chiqniy. -->
<e>
  <p><l>odiar</l><r>chiqni</r></p><par n="Verb_main"/>
</e>
<!-- ofender. Qamiy, phiñachiy. -->
<e>
  <p><l>ofender</l><r>qami</r></p><par n="Verb_main"/>
</e>
<!-- ofrecer. Qukuy. -->
<e>
  <p><l>ofrecer</l><r>qu<s n="complex_mi"/>VRoot+Rflx</r></p><par n="Verb_main"/>
</e>
<!-- oír. Uyariy.  -->
<e>
  <p><l>oír</l><r>uya<s n="complex_mi"/>VRoot+Inch</r></p><par n="Verb_main"/>
</e>
<!-- oler: muskhiy.(percibir)-->
<e>
  <p><l>oler</l><r>muskhi</r></p><par n="Verb_main"/>
</e>
<!-- oler: q'apay. (buen olor) -->
<e>
  <p><l>oler</l><r>q'apa</r></p><par n="Verb_main"/>
</e>
<!-- oler:  asnay. (mal olor) -->
<e>
  <p><l>oler</l><r>asna</r></p><par n="Verb_main"/>
</e>
<!-- olvidar. Qunqay. -->
<e>
  <p><l>olvidar</l><r>qunqa</r></p><par n="Verb_main"/>
</e>
<!-- opinar.   Hamutay,   yuyaymanay. hamut'ay-->
<e>
  <p><l>opinar</l><r>hamut'a</r></p><par n="Verb_main"/>
</e>
<!-- oprimir. Ñit'iy.  -->
<e>
  <p><l>oprimir</l><r>ñit'i</r></p><par n="Verb_main"/>
</e>
<!-- orar. Mañakuy. -->
<e>
  <p><l>orar</l><r>maña<s n="complex_mi"/>VRoot+Rflx</r></p><par n="Verb_main"/>
</e>
<!-- ordenar: kamachiy.-->
<e>
  <p><l>ordenar</l><r>kama<s n="complex_mi"/>VRoot+Caus</r></p><par n="Verb_main"/>
</e>
<!-- ordenar: allichay. -->
<e>
  <p><l>ordenar</l><r>alli<s n="complex_mi"/>NRoot+Fact</r></p><par n="Verb_main"/>
</e>
<!-- ordeñar. Ch'away, qapiy.-->
<e>
  <p><l>ordeñar</l><r>ch'awa</r></p><par n="Verb_main"/>
</e>
<!-- orinar. Hisp'ay. -->
<e>
  <p><l>orinar</l><r>hisp'a</r></p><par n="Verb_main"/>
</e>
<!-- ovar. Runtuy, churay.  -->
<e>
  <p><l>ovar</l><r>runtu</r></p><par n="Verb_main"/>
</e>
<!-- pacificar. Amachay, hawkayachiy. -->
<e>
  <p><l>pacificar</l><r>amacha</r></p><par n="Verb_main"/>
</e>
<!-- pactar.   Rimanakuy,   ninakuy.-->
<e>
  <p><l>pactar</l><r>rima<s n="complex_mi"/>VRoot+Rzpr+Rflx</r></p><par n="Verb_main"/>
</e>
<!-- padecer. Ñak'ariy, muchuy.  -->
<e>
  <p><l>padecer</l><r>ñak'a<s n="complex_mi"/>VRoot+Inch</r></p><par n="Verb_main"/>
</e>
<!-- paladear. Malliy, misk'ichikuy. -->
<e>
  <p><l>paladear</l><r>malli</r></p><par n="Verb_main"/>
</e>
<!-- palmear. T'aqllay. -->
<e>
  <p><l>palmear</l><r>t'aqlla</r></p><par n="Verb_main"/>
</e>
<!-- palpitar. P'atatay, t'ipuqyay.  -->
<e>
  <p><l>palpitar</l><r>p'atata</r></p><par n="Verb_main"/>
</e>
<!-- paralizar.   Thanisqa,   sayk'usqa.?? tunuyay (adormecerse una parte del cuerpo), tatichiy (suspender)-->
<e>
  <p><l>paralizar</l><r>tati<s n="complex_mi"/>VRoot+Caus</r></p><par n="Verb_main"/>
</e>
<!-- parar. Sayay. -->
<e>
  <p><l>parar</l><r>saya</r></p><par n="Verb_main"/>
</e>
<!-- pararse. Sayariy, hatariy. -->
<e>
  <p><l>parar</l><r>saya<s n="complex_mi"/>VRoot+Inch</r></p><par n="Verb_main"/>
</e>
<!-- parear. Yananchay, masanchay, kuskachay. -->
<e>
  <p><l>parear</l><r>masa<s n="complex_mi"/>NRoot+Rel+Fact</r></p><par n="Verb_main"/>
</e>
<!-- parecer. Rikch'akuy. -->
<e>
  <p><l>parecer</l><r>rikch'a<s n="complex_mi"/>VRoot+Rflx</r></p><par n="Verb_main"/>
</e>
<!-- parir. Wachay, wachakuy. -->
<e>
  <p><l>parir</l><r>wacha</r></p><par n="Verb_main"/>
</e>
<!-- parlar. Rimaykachay. -->
<e>
  <p><l>parlar</l><r>rima<s n="complex_mi"/>VRoot+Intrup</r></p><par n="Verb_main"/>
</e>
<!-- parpadear. Chimlliykachay, qimllaykachay. -->
<e>
  <p><l>parpadear</l><r>chimlli<s n="complex_mi"/>VRoot+Intrup</r></p><par n="Verb_main"/>
</e>
<!-- partir. Ch'iqtay, rakiy. riy - irse-->
<e>
  <p><l>partir</l><r>ch'iqta</r></p><par n="Verb_main"/>
</e>
<e>
  <p><l>partir</l><r>ri</r></p><par n="Verb_main"/>
</e>
<!-- pasear. Puriykachay. -->
<e>
  <p><l>pasear</l><r>puri<s n="complex_mi"/>VRoot+Intrup</r></p><par n="Verb_main"/>
</e>
<!-- pastear. Michiy, michipay. -->
<e>
  <p><l>pastear</l><r>michi</r></p><par n="Verb_main"/>
</e>
<!-- patear. Hayt'ay.  -->
<e>
  <p><l>patear</l><r>hayt'a</r></p><par n="Verb_main"/>
</e>
<!-- pecar. Huchallikuy. -->
<e>
  <p><l>pecar</l><r>hucha<s n="complex_mi"/>NRoot+Autotrs+Rflx</r></p><par n="Verb_main"/>
</e>
<!-- pedir. Mañay, mañakuy. -->
<e>
  <p><l>pedir</l><r>maña</r></p><par n="Verb_main"/>
</e>
<!-- pegar: maqay. (golpear)-->
<e>
  <p><l>pegar</l><r>maqa</r></p><par n="Verb_main"/>
</e>
<!-- pegar: k'askachiy, laqachiy. (apegar)-->
<e>
  <p><l>pegar</l><r>k'aska<s n="complex_mi"/>VRoot+Caus</r></p><par n="Verb_main"/>
</e>
<!-- peinar. Ñaqch'ay. -->
<e>
  <p><l>peinar</l><r>ñaqch'a</r></p><par n="Verb_main"/>
</e>
<!-- pelar. T'iqpay, siplay. -->
<e>
  <p><l>pelar</l><r>t'iqpa</r></p><par n="Verb_main"/>
</e>
<!-- pelear.   Maqanakuy,   awqanakuy.-->
<e>
  <p><l>pelear</l><r>maqa<s n="complex_mi"/>VRoot+Rzpr+Rflx</r></p><par n="Verb_main"/>
</e>
<!-- pellizcar. T'ipiy, t'ipsiy. -->
<e>
  <p><l>pellizcar</l><r>t'ipsi</r></p><par n="Verb_main"/>
</e>
<!-- penetrar. Yaykuy, usthuy.                 -->
<e>
  <p><l>penetrar</l><r>hayku</r></p><par n="Verb_main"/>
</e>
<!-- pensar. Yuyay, yuyaykuy.  -->
<e>
  <p><l>pensar</l><r>yuya</r></p><par n="Verb_main"/>
</e>
<!-- perder. Chinkay. -->
<e>
  <p><l>perder</l><r>chinka</r></p><par n="Verb_main"/>
</e>
<!-- perdonar. Pampachay. -->
<e>
  <p><l>perdonar</l><r>pampa<s n="complex_mi"/>NRoot+Fact</r></p><par n="Verb_main"/>
</e>
<!-- perecer.   Qulluy,   tukukuy, wañuy.-->
<e>
  <p><l>perecer</l><r>tuku<s n="complex_mi"/>VRoot+Rflx</r></p><par n="Verb_main"/>
</e>
<!-- perforar.   Hutk'uy,   uchkuy, tuquy.  -->
<e>
  <p><l>perforar</l><r>hutk'u</r></p><par n="Verb_main"/>
</e>
<!-- permanecer.   Kaqlla_kay, hina_kay.-->
<e>
  <p><l>permanecer</l><r>ka_ka<s n="split"/><s n="complex_mi"/>Copula+Ag+Lim_Copula</r></p><par n="Verb_main"/>
</e>
<e>
  <p><l>permanecer</l><r>+Perdur<s n="complex_mi"/>++Perdur</r></p><par n="Verb_main"/>
</e>
<!-- permitir. Huniy, aniy. huñiy?-->
<e>
  <p><l>permitir</l><r>huñi</r></p><par n="Verb_main"/>
</e>
<!-- permutar. Rantinakuy. -->
<e>
  <p><l>permutar</l><r>ranti<s n="complex_mi"/>VRoot+Rzpr+Rflx</r></p><par n="Verb_main"/>
</e>
<!-- perpetuar.      Wiñaychay, unaychay.     -->
<e>
  <p><l>perpetuar</l><r>wiña<s n="complex_mi"/>VRoot+Inf+Fact</r></p><par n="Verb_main"/>
</e>
<!-- perseguir. Qatikachay, qatipay.-->
<e>
  <p><l>perseguir</l><r>qati<s n="complex_mi"/>VRoot+Intrup</r></p><par n="Verb_main"/>
</e>
<!-- persuadir.  Hunichiy,  awnichiy. huñichiy (?)-->
<e>
  <p><l>persuadir</l><r>huñi<s n="complex_mi"/>VRoot+Caus</r></p><par n="Verb_main"/>
</e>
<!-- perturbar.  Chaquy,  waqllichiy. -->
<e>
  <p><l>perturbar</l><r>chaqu</r></p><par n="Verb_main"/>
</e>
<!-- pervertir. Wakllichiy,  waqllichiy.-->
<e>
  <p><l>pervertir</l><r>waqlli<s n="complex_mi"/>VRoot+Caus</r></p><par n="Verb_main"/>
</e>
<!-- pesar. Llasay.-->
<e>
  <p><l>pesar</l><r>llasa</r></p><par n="Verb_main"/>
</e>
<!-- pesar.  warkuy. (en balanza)-->
<e>
  <p><l>pesar</l><r>warku</r></p><par n="Verb_main"/>
</e>
<!-- pesar    Llakikuy,  phutikuy. (dolor, arrepentimiento) -->
<e>
  <p><l>pesar</l><r>llaki<s n="complex_mi"/>VRoot+Rflx</r></p><par n="Verb_main"/>
</e>
<!-- pescar.    Challway, challwa_hap'iy.-->
<e>
  <p><l>pescar</l><r>challwa</r></p><par n="Verb_main"/>
</e>
<!-- picar: hayay. (comida)-->
<e>
  <p><l>picar</l><r>haya</r></p><par n="Verb_main"/>
</e>
<!-- picar:  kaniy.(víbora o pulga)-->
<e>
  <p><l>picar</l><r>kani</r></p><par n="Verb_main"/>
</e>
<!-- picar:  tupsay. (aves)-->
<e>
  <p><l>picar</l><r>tupsa</r></p><par n="Verb_main"/>
</e>
<!-- picotear. T'apsay, tupsay. -->
<e>
  <p><l>picotear</l><r>tupsa</r></p><par n="Verb_main"/>
</e>
<!-- pillar. Suway. -->
<e>
  <p><l>pillar</l><r>suwa</r></p><par n="Verb_main"/>
</e>
<!-- pinchar. T'urpuy, tuskiy. -->
<e>
  <p><l>pinchar</l><r>t'urpu</r></p><par n="Verb_main"/>
</e>
<!-- pintar. Llusiy. -->
<e>
  <p><l>pintar</l><r>llusi</r></p><par n="Verb_main"/>
</e>
<!-- pisar. Saruy. -->
<e>
  <p><l>pisar</l><r>saru</r></p><par n="Verb_main"/>
</e>
<!-- placer. Q'uchukuy, kusikuy.  -->
<e>
  <p><l>placer</l><r>kusi<s n="complex_mi"/>VRoot+Rflx</r></p><par n="Verb_main"/>
</e>
<!-- plantar. Yuray, tarpuy. -->
<e>
  <p><l>plantar</l><r>yura</r></p><par n="Verb_main"/>
</e>
<!-- plegar. Pataray. -->
<e>
  <p><l>plegar</l><r>patara</r></p><par n="Verb_main"/>
</e>
<!-- podar. Ch'apray. -->
<e>
  <p><l>podar</l><r>ch'apra</r></p><par n="Verb_main"/>
</e>
<!-- poder. Atiy, atipay. -->
<e>
  <p><l>poder</l><r>ati</r></p><par n="Verb_main"/>
</e>
<!-- poner. Churay. -->
<e>
  <p><l>poner</l><r>chura</r></p><par n="Verb_main"/>
</e>
<!-- portar. Apay, apamuy. -->
<e>
  <p><l>portar</l><r>apa</r></p><par n="Verb_main"/>
</e>
<!-- poseer. Uyway.  -->
<e>
  <p><l>poseer</l><r>uywa</r></p><par n="Verb_main"/>
</e>
<!-- posponer. Qhipanchay. -->
<e>
  <p><l>posponer</l><r>qhipa<s n="complex_mi"/>NRoot+Rel+Fact</r></p><par n="Verb_main"/>
</e>
<!-- practicar. Yachapakuy, rurapakuy.-->
<e>
  <p><l>practicar</l><r>yacha<s n="complex_mi"/>VRoot+Iprs+Rflx</r></p><par n="Verb_main"/>
</e>
<!-- preceder. Ñawpariy. -->
<e>
  <p><l>preceder</l><r>ñawpa<s n="complex_mi"/>VRoot+Inch</r></p><par n="Verb_main"/>
</e>
<!-- precisar. Utqhachiy. -->
<e>
  <p><l>precisar</l><r>utqha<s n="complex_mi"/>VRoot+Caus</r></p><par n="Verb_main"/>
</e>
<!-- predecir. Watuy, musyay. -->
<e>
  <p><l>predecir</l><r>watu</r></p><par n="Verb_main"/>
</e>
<!-- pregonar.     Waqyaykachay, qayaykachay. -->
<e>
  <p><l>pregonar</l><r>waqya<s n="complex_mi"/>VRoot+Intrup</r></p><par n="Verb_main"/>
</e>
<!-- preguntar. Tapuy. -->
<e>
  <p><l>preguntar</l><r>tapu</r></p><par n="Verb_main"/>
</e>
<!-- premiar.   Saminchay,   chaninchay. -->
<e>
  <p><l>premiar</l><r>sami<s n="complex_mi"/>NRoot+Rel+Fact</r></p><par n="Verb_main"/>
</e>
<!-- prender. T'ipay, hap'ichiy.-->
<e>
  <p><l>prender</l><r>t'ipa</r></p><par n="Verb_main"/>
</e>
<!-- prender_la_luz: hap'ichiy. -->
<e>
  <p><l>prender_la_luz</l><r>hap'i<s n="complex_mi"/>VRoot+Caus</r></p><par n="Verb_main"/>
</e>
<!-- preparar. Kamariy, allichay. -->
<e>
  <p><l>preparar</l><r>alli<s n="complex_mi"/>NRoot+Fact</r></p><par n="Verb_main"/>
</e>
<!-- presagiar. Watupakuy, musyapakuy.   -->
<e>
  <p><l>presagiar</l><r>watu<s n="complex_mi"/>VRoot+Iprs+Rflx</r></p><par n="Verb_main"/>
</e>
<!-- presentar.   Rikuchiy,   riqsichiy.-->
<e>
  <p><l>presentar</l><r>riku<s n="complex_mi"/>VRoot+Caus</r></p><par n="Verb_main"/>
</e>
<!-- preservar. Waqaykachay.-->
<e>
  <p><l>preservar</l><r>waqa<s n="complex_mi"/>VRoot+Intrup</r></p><par n="Verb_main"/>
</e>
<!-- prestar. Mañay, manuy.  -->
<e>
  <p><l>prestar</l><r>maña</r></p><par n="Verb_main"/>
</e>
<!-- principiar. Qallariy. -->
<e>
  <p><l>principiar</l><r>qalla<s n="complex_mi"/>VRoot+Inch</r></p><par n="Verb_main"/>
</e>
<!-- privar. Qichuy. -->
<e>
  <p><l>privar</l><r>qichu</r></p><par n="Verb_main"/>
</e>
<!-- probar. Malliy. -->
<e>
  <p><l>probar</l><r>malli</r></p><par n="Verb_main"/>
</e>
<!-- producir. Wachay, miray. -->
<e>
  <p><l>producir</l><r>wacha</r></p><par n="Verb_main"/>
</e>
<!-- prohibir. Hark'ay, ama_niy. -->
<e>
  <p><l>prohibir</l><r>hark'a</r></p><par n="Verb_main"/>
</e>
<!-- prohijar[+Masc]: churichakuy.-->
<e>
  <p><l>prohijar</l><r>churi<s n="complex_mi"/>NRoot+Fact+Rflx</r></p><par n="Verb_main"/>
</e>
<!-- prohijar[+Fem]: wawachakuy. -->
<e>
  <p><l>prohijar</l><r>wawa<s n="complex_mi"/>NRoot+Fact+Rflx</r></p><par n="Verb_main"/>
</e>
<!-- prolongar. Unachiy. -->
<e>
  <p><l>prolongar</l><r>una<s n="complex_mi"/>VRoot+Caus</r></p><par n="Verb_main"/>
</e>
<!-- propagar. Mirachiy,  mismichiy. -->
<e>
  <p><l>propagar</l><r>mira<s n="complex_mi"/>VRoot+Caus</r></p><par n="Verb_main"/>
</e>
<!-- propalar. Willaykachay.-->
<e>
  <p><l>propalar</l><r>willa<s n="complex_mi"/>VRoot+Intrup</r></p><par n="Verb_main"/>
</e>
<!-- prorrogar. Suchuchiy.-->
<e>
  <p><l>prorrogar</l><r>suchu<s n="complex_mi"/>VRoot+Caus</r></p><par n="Verb_main"/>
</e>
<!-- proteger. Amachay, yanapay.-->
<e>
  <p><l>proteger</l><r>amacha</r></p><par n="Verb_main"/>
</e>
<!-- publicar. Yachachiy, willaykachay.-->
<e>
  <p><l>publicar</l><r>yacha<s n="complex_mi"/>VRoot+Caus</r></p><par n="Verb_main"/>
</e>
<!-- pudrir. Ismuy.-->
<e>
  <p><l>pudrir</l><r>ismu</r></p><par n="Verb_main"/>
</e>
<!-- pujar. Qamay.-->
<e>
  <p><l>pujar</l><r>qama</r></p><par n="Verb_main"/>
</e>
<!-- pulir. Lluchk'ayachiy, llamp'uyachiy.-->
<e>
  <p><l>pulir</l><r>lluchk'a<s n="complex_mi"/>NRoot+Trs+Caus</r></p><par n="Verb_main"/>
</e>
<!-- pulverizar. Ñut'uchiy.-->
<e>
  <p><l>pulverizar</l><r>ñut'u<s n="complex_mi"/>VRoot+Caus</r></p><par n="Verb_main"/>
</e>
<!-- punzar. T'urpuy, tuksiy.-->
<e>
  <p><l>punzar</l><r>t'urpu</r></p><par n="Verb_main"/>
</e>
<!-- purificar. Ch'uyayay. -->
<e>
  <p><l>purificar</l><r>ch'uya<s n="complex_mi"/>NRoot+Trs</r></p><par n="Verb_main"/>
</e>
<!-- quebrar. P'akikuy. -->
<e>
  <p><l>quebrar</l><r>p'aki<s n="complex_mi"/>VRoot+Rflx</r></p><par n="Verb_main"/>
</e>
<!-- quedar. Qhipay. -->
<e>
  <p><l>quedar</l><r>qhipa</r></p><par n="Verb_main"/>
</e>
<!-- quemar: ruphay.-->
<e>
  <p><l>quemar_el_sol</l><r>rupha</r></p><par n="Verb_main"/>
</e>
<!-- quemar:  kañay. -->
<e>
  <p><l>quemar</l><r>kaña</r></p><par n="Verb_main"/>
</e>
<!-- querer. Munay, khuyay. -->
<e>
  <p><l>querer</l><r>muna</r></p><par n="Verb_main"/>
</e>
<!-- quitar. Qichuy, waykay. -->
<e>
  <p><l>quitar</l><r>qichu</r></p><par n="Verb_main"/>
</e>
<!-- rabiar. Phiñakuy.  -->
<e>
  <p><l>rabiar</l><r>phiña<s n="complex_mi"/>VRoot+Rflx</r></p><par n="Verb_main"/>
</e>
<!-- radicarse. Saphinchakuy. -->
<e>
  <p><l>radicar</l><r>saphi<s n="complex_mi"/>NRoot+Rel+Fact+Rflx</r></p><par n="Verb_main"/>
</e>
<!-- rajar. Ch'iqtay. -->
<e>
  <p><l>rajar</l><r>ch'iqta</r></p><par n="Verb_main"/>
</e>
<!-- rapar. Rutuy. -->
<e>
  <p><l>rapar</l><r>rutu</r></p><par n="Verb_main"/>
</e>
<!-- rascar. Hasp'iy, achpiy. -->
<e>
  <p><l>rascar</l><r>hasp'i</r></p><par n="Verb_main"/>
</e>
<!-- rasgar. Llik'iy. -->
<e>
  <p><l>rasgar</l><r>llik'i</r></p><par n="Verb_main"/>
</e>
<!-- raspar. Thupay. -->
<e>
  <p><l>raspar</l><r>thupa</r></p><par n="Verb_main"/>
</e>
<!-- rastrear. Yupipay. -->
<e>
  <p><l>rastrear</l><r>yupipa</r></p><par n="Verb_main"/>
</e>
<!-- realizar. Ruray. -->
<e>
  <p><l>realizar</l><r>rura</r></p><par n="Verb_main"/>
</e>
<!-- reanimar. Kallpanchay. -->
<e>
  <p><l>reanimar</l><r>kallpa<s n="complex_mi"/>NRoot+Rel+Fact</r></p><par n="Verb_main"/>
</e>
<!-- rebajar. Uraykachiy.-->
<e>
  <p><l>rebajar</l><r>ura<s n="complex_mi"/>VRoot+Aff+Caus</r></p><par n="Verb_main"/>
</e>
<!-- recaer. Musuqmanta_urmay. kumpaykachay, urmaykachay?-->
<e>
  <p><l>recaer</l><r>urma<s n="complex_mi"/>VRoot+Intrup</r></p><par n="Verb_main"/>
</e>
<!-- recapacitar.   Hamutakuy, yuyaymanay. hamut'akuy-->
<e>
  <p><l>recapacitar</l><r>yuya<s n="complex_mi"/>VRoot+Rem</r></p><par n="Verb_main"/>
</e>
<!-- recaudar. Huñuy.  -->
<e>
  <p><l>recaudar</l><r>huñu</r></p><par n="Verb_main"/>
</e>
<!-- recibir. Chaskiy. -->
<e>
  <p><l>recibir</l><r>chaski</r></p><par n="Verb_main"/>
</e>
<!-- reclinar. Sirichiy.-->
<e>
  <p><l>reclinar</l><r>siri<s n="complex_mi"/>VRoot+Caus</r></p><par n="Verb_main"/>
</e>
<!-- recluir. Wichq'ay.-->
<e>
  <p><l>recluir</l><r>wichq'a</r></p><par n="Verb_main"/>
</e>
<!-- recoger. Pallay; tantay, huñuy.-->
<e>
  <p><l>recoger</l><r>palla</r></p><par n="Verb_main"/>
</e>
<!-- recolectar. Huñuy, tantay, suntuy.-->
<e>
  <p><l>recolectar</l><r>huñu</r></p><par n="Verb_main"/>
</e>
<!-- recompensar. Kutichiy.-->
<e>
  <p><l>recompensar</l><r>kuti<s n="complex_mi"/>VRoot+Caus</r></p><par n="Verb_main"/>
</e>
<!-- reconocer. Riqsiy.-->
<e>
  <p><l>reconocer</l><r>riqsi</r></p><par n="Verb_main"/>
</e>
<!-- reconvenir. Anyay, kunay.-->
<e>
  <p><l>reconvenir</l><r>anya</r></p><par n="Verb_main"/>
</e>
<!-- recordar. Yuyay.-->
<e>
  <p><l>recordar</l><r>yuya</r></p><par n="Verb_main"/>
</e>
<!-- recorrer. Puriykachay.-->
<e>
  <p><l>recorrer</l><r>puri<s n="complex_mi"/>VRoot+Intrup</r></p><par n="Verb_main"/>
</e>
<!-- recortar. Kuchupay.-->
<e>
  <p><l>recortar</l><r>kuchu<s n="complex_mi"/>VRoot+Rep</r></p><par n="Verb_main"/>
</e>
<!-- recostarse. Waqtapakuy.-->
<e>
  <p><l>recostar</l><r>waqta<s n="complex_mi"/>VRoot+Iprs+Rflx</r></p><par n="Verb_main"/>
</e>
<!-- recrearse. Hawkakuy, waynarikuy, kusikuy.-->
<e>
  <p><l>recrear</l><r>hawka<s n="complex_mi"/>VRoot+Rflx</r></p><par n="Verb_main"/>
</e>
<!-- rectificar. Chiqanchay.-->
<e>
  <p><l>rectificar</l><r>chiqa<s n="complex_mi"/>NRoot+Rel+Fact</r></p><par n="Verb_main"/>
</e>
<!-- recurrir. Mañakuy, riy.-->
<e>
  <p><l>recurrir</l><r>maña<s n="complex_mi"/>VRoot+Rflx</r></p><par n="Verb_main"/>
</e>
<!-- redimir. Qispichiy.-->
<e>
  <p><l>redimir</l><r>qispi<s n="complex_mi"/>VRoot+Caus</r></p><par n="Verb_main"/>
</e>
<!-- redondear. Muyuchay, ruyruchay.-->
<e>
  <p><l>redondear</l><r>muyu<s n="complex_mi"/>NRoot+Fact</r></p><par n="Verb_main"/>
</e>
<!-- reducir. Taksayachiy, huch'uyachiy, pisiyachiy.-->
<e>
  <p><l>reducir</l><r>pisi<s n="complex_mi"/>NRoot+Trs+Caus</r></p><par n="Verb_main"/>
</e>
<!-- referir. Willay.-->
<e>
  <p><l>referir</l><r>willa</r></p><par n="Verb_main"/>
</e>
<!-- reflexionar. Yuyaykuy, yuyaymanay.-->
<e>
  <p><l>reflexionar</l><r>yuya<s n="complex_mi"/>VRoot+Aff</r></p><par n="Verb_main"/>
</e>
<!-- reformar. Allichay.-->
<e>
  <p><l>reformar</l><r>alli<s n="complex_mi"/>NRoot+Fact</r></p><par n="Verb_main"/>
</e>
<!-- refregar. Qaquy.-->
<e>
  <p><l>refregar</l><r>qaqu</r></p><par n="Verb_main"/>
</e>
<!-- refrescar. Chiriyachiy.-->
<e>
  <p><l>refrescar</l><r>chiri<s n="complex_mi"/>NRoot+Tr+Caus</r></p><par n="Verb_main"/>
</e>
<!-- refugiarse. Pakaykukuy.-->
<e>
  <p><l>refugiar</l><r>paka<s n="complex_mi"/>VRoot+Aff+Rflx</r></p><par n="Verb_main"/>
</e>
<!-- refulgir. Lliplliy, k'anchariy.-->
<e>
  <p><l>refulgir</l><r>lliplli</r></p><par n="Verb_main"/>
</e>
<!-- regalar. Quy, quykuy.-->
<e>
  <p><l>regalar</l><r>qu<s n="complex_mi"/>VRoot+Aff</r></p><par n="Verb_main"/>
</e>
<!-- regañar. Phiñaykachakuy.-->
<e>
  <p><l>regañar</l><r>phiña<s n="complex_mi"/>VRoot+Intrup+Rflx</r></p><par n="Verb_main"/>
</e>
<!-- regar:  qarpay, parquy.-->
<e>
  <p><l>regar</l><r>qarpa</r></p><par n="Verb_main"/>
</e>
<!-- regir. Kamachikuy. -->
<e>
  <p><l>regir</l><r>kama<s n="complex_mi"/>VRoot+Caus+Rflx</r></p><par n="Verb_main"/>
</e>
<!-- registrar.   Qhaway,   qhawapayay. (ver)-->
<!--<e>
  <p><l>registrar</l><r>Qhaway,   qhawapayay</r></p><par n="Verb_main"/>
</e>-->
<!-- regocijarse. Quchukuy, kusikuy.-->
<e>
  <p><l>regocijar</l><r>quchu<s n="complex_mi"/>VRoot+Rflx</r></p><par n="Verb_main"/>
</e>
<!-- regoldar. Hap'ay, kakyay. khakyay, hapnay-->
<e>
  <p><l>regoldar</l><r>khakya</r></p><par n="Verb_main"/>
</e>
<!-- regresar: kutiy-->
<e>
  <p><l>regresar</l><r>kuti</r></p><par n="Verb_main"/>
</e>
<!-- rehacer. Kutipay, rurapay. -->
<e>
  <p><l>rehacer</l><r>rura<s n="complex_mi"/>VRoot+Rep</r></p><par n="Verb_main"/>
</e>
<!-- rehuir. Ayqiriy. -->
<e>
  <p><l>rehuir</l><r>ayqi<s n="complex_mi"/>VRoot+Inch</r></p><par n="Verb_main"/>
</e>
<!-- rehusar. Mana_munay.  -->
<e>
  <p><l>rehusar</l><r>mana_muna<s n="split"/><s n="complex_mi"/>Part_VRoot</r></p><par n="Verb_main"/>
</e>
<!-- reír. Asiy, asikuy.  -->
<e>
  <p><l>reír</l><r>asi</r></p><par n="Verb_main"/>
</e>
<!-- rejuvenecer[+Masc]: waynayay.-->
<e>
  <p><l>rejuvenecer</l><r>wayna<s n="complex_mi"/>NRoot+Trs</r></p><par n="Verb_main"/>
</e>
<!-- rejuvenecer[+Fem]:  sipasyay. -->
<e>
  <p><l>rejuvenecer</l><r>sipas<s n="complex_mi"/>NRoot+Trs</r></p><par n="Verb_main"/>
</e>
<!-- relampaguear.  Llipyay, wakriy.-->
<e>
  <p><l>relampaguear</l><r>llipya</r></p><par n="Verb_main"/>
</e>
<!-- relatar. Willay, willakuy. -->
<e>
  <p><l>relatar</l><r>willa</r></p><par n="Verb_main"/>
</e>
<!-- relucir. Llipipiy, k'anchay. -->
<e>
  <p><l>relucir</l><r>llipipi</r></p><par n="Verb_main"/>
</e>
<!-- rellenar. Hunt'achiy, winay. -->
<e>
  <p><l>rellenar</l><r>hunt'a<s n="complex_mi"/>VRoot+Caus</r></p><par n="Verb_main"/>
</e>
<!-- rematar.   Tukuy,   tukupuy, p'uchukay.-->
<e>
  <p><l>rematar</l><r>tuku</r></p><par n="Verb_main"/>
</e>
<!-- remedar. Yachapayay. -->
<e>
  <p><l>remedar</l><r>yacha<s n="complex_mi"/>VRoot+MRep</r></p><par n="Verb_main"/>
</e>
<!-- remediar. Allichay,  allichapuy.-->
<e>
  <p><l>remediar</l><r>alli<s n="complex_mi"/>NRoot+Fact</r></p><par n="Verb_main"/>
</e>
<!-- remendar. Ratapay. -->
<e>
  <p><l>remendar</l><r>rata<s n="complex_mi"/>VRoot+Rep</r></p><par n="Verb_main"/>
</e>
<!-- remover. Kuyurichiy.  -->
<e>
  <p><l>remover</l><r>kuyu<s n="complex_mi"/>VRoot+Inch+Caus</r></p><par n="Verb_main"/>
</e>
<!-- renovar. Musuqyachiy. -->
<e>
  <p><l>renovar</l><r>musuq<s n="complex_mi"/>NRoot+Trs+Caus</r></p><par n="Verb_main"/>
</e>
<!-- renunciar. Haqipuy, mana_munay. saqipuy-->
<e>
  <p><l>renunciar</l><r>saqi<s n="complex_mi"/>VRoot+Iprs</r></p><par n="Verb_main"/>
</e>
<!-- reñir. Anyay, k'amiy.  -->
<e>
  <p><l>reñir</l><r>anya</r></p><par n="Verb_main"/>
</e>
<!-- reparar. Allinyachiy. -->
<e>
  <p><l>reparar</l><r>allin<s n="complex_mi"/>NRoot+Trs+Caus</r></p><par n="Verb_main"/>
</e>
<!-- repartir. Aypuy, rakiy, rakipay.-->
<e>
  <p><l>repartir</l><r>raki</r></p><par n="Verb_main"/>
</e>
<!-- repasar. Kutipay. -->
<e>
  <p><l>repasar</l><r>kuti<s n="complex_mi"/>VRoot+Rep</r></p><par n="Verb_main"/>
</e>
<!-- repelar. Rutuy; t'iray. -->
<e>
  <p><l>repelar</l><r>rutu</r></p><par n="Verb_main"/>
</e>
<!-- repeler. Chuqay, wikapay. -->
<e>
  <p><l>repeler</l><r>chuqa</r></p><par n="Verb_main"/>
</e>
<!-- repetir. Kutipay.  -->
<e>
  <p><l>repetir</l><r>kuti<s n="complex_mi"/>VRoot+Rep</r></p><par n="Verb_main"/>
</e>
<!-- reponer. Churapuy, kutichipuy.-->
<e>
  <p><l>reponer</l><r>chura<s n="complex_mi"/>VRoot+Iprs</r></p><par n="Verb_main"/>
</e>
<!-- reposar. Samakuy, tiyakuy. -->
<e>
  <p><l>reposar</l><r>sama<s n="complex_mi"/>VRoot+Rflx</r></p><par n="Verb_main"/>
</e>
<!-- reprender. Anyay. -->
<e>
  <p><l>reprender</l><r>anya</r></p><par n="Verb_main"/>
</e>
<!-- reprobar. Millay, chiqniy. -->
<e>
  <p><l>reprobar</l><r>chiqni</r></p><par n="Verb_main"/>
</e>
<!-- reprochar. Uyanchay. -->
<e>
  <p><l>reprochar</l><r>uya<s n="complex_mi"/>NRoot+Rel+Fact</r></p><par n="Verb_main"/>
</e>
<!-- reproducir.   Miray,   wiñachiy.-->
<e>
  <p><l>reproducir</l><r>mira</r></p><par n="Verb_main"/>
</e>
<!-- resbalar. lluchk'ay.-->
<e>
  <p><l>resbalar</l><r>lluchk'a</r></p><par n="Verb_main"/>
</e>
<!-- reservar: waqaychay.(guardar)-->
<e>
  <p><l>reservar</l><r>waqa<s n="complex_mi"/>VRoot+Inf+Fact</r></p><par n="Verb_main"/>
</e>
<!-- reservar:  pakay. (ocultar)-->
<!--<e>
  <p><l>reservar</l><r>paka</r></p><par n="Verb_main"/>
</e>-->
<!-- resfriarse. Chiriyakuy. -->
<e>
  <p><l>resfriar</l><r>chiri<s n="complex_mi"/>NRoot+Trs+Rflx</r></p><par n="Verb_main"/>
</e>
<!-- residir. Tiyay, yachakuy. -->
<e>
  <p><l>residir</l><r>tiya</r></p><par n="Verb_main"/>
</e>
<!-- respetar. Yupaychay. -->
<e>
  <p><l>respetar</l><r>yupa<s n="complex_mi"/>VRoot+Inf+Fact</r></p><par n="Verb_main"/>
</e>
<!-- respirar. Samay. -->
<e>
  <p><l>respirar</l><r>sama</r></p><par n="Verb_main"/>
</e>
<!-- responder.  Kutichiy,  rimariy.-->
<e>
  <p><l>responder</l><r>kuti<s n="complex_mi"/>VRoot+Caus</r></p><par n="Verb_main"/>
</e>
<!-- restituir. Kutichipuy. -->
<e>
  <p><l>restituir</l><r>kuti<s n="complex_mi"/>VRoot+Caus+Iprs</r></p><par n="Verb_main"/>
</e>
<!-- restregar. Qaquy. -->
<e>
  <p><l>restregar</l><r>qaqu</r></p><par n="Verb_main"/>
</e>
<!-- resucitar. Kawsariy. -->
<e>
  <p><l>resucitar</l><r>kawsa<s n="complex_mi"/>VRoot+Inch</r></p><par n="Verb_main"/>
</e>
<!-- retardar.   Unachiy,   unayachiy.-->
<e>
  <p><l>retardar</l><r>una<s n="complex_mi"/>VRoot+Caus</r></p><par n="Verb_main"/>
</e>
<!-- retirarse. Anchhukuy, achhuriy.-->
<e>
  <p><l>retirar</l><r>anchhu<s n="complex_mi"/>VRoot+Rflx</r></p><par n="Verb_main"/>
</e>
<!-- retorcer.   Q'iwiy.-->
<e>
  <p><l>retorcer</l><r>q'iwi</r></p><par n="Verb_main"/>
</e>
<!-- retorcer_hilo:   k'antiy,   kawpuy.-->
<e>
  <p><l>retorcer_hilo</l><r>k'anti</r></p><par n="Verb_main"/>
</e>
<!-- retornar.   Kutiy, kutichiy. -->
<e>
  <p><l>retornar</l><r>kuti</r></p><par n="Verb_main"/>
</e>
<!-- retozar. Pukllaykachay, phawaykachay. -->
<e>
  <p><l>retozar</l><r>puklla<s n="complex_mi"/>VRoot+Intrup</r></p><par n="Verb_main"/>
</e>
<!-- retrasar. Qhipachiy. qhipachay -->
<e>
  <p><l>retrasar</l><r>qhipa<s n="complex_mi"/>NRoot+Fact</r></p><par n="Verb_main"/>
</e>
<!-- retroceder.  Kutiriy,   qhipaman_kutiy. -->
<e>
  <p><l>retroceder</l><r>kuti<s n="complex_mi"/>VRoot+Inch</r></p><par n="Verb_main"/>
</e>
<!-- retumbar. T'uqyay. -->
<e>
  <p><l>retumbar</l><r>t'uqya</r></p><par n="Verb_main"/>
</e>
<!-- reunir. Huñuy, tantay. -->
<e>
  <p><l>reunir</l><r>huñu</r></p><par n="Verb_main"/>
</e>
<!-- revelar. Willay. -->
<e>
  <p><l>revelar</l><r>willa</r></p><par n="Verb_main"/>
</e>
<!-- reventar. T'uqyay.-->
<e>
  <p><l>reventar</l><r>t'uqya</r></p><par n="Verb_main"/>
</e>
<!-- reventar_la_flor: phanchiy. -->
<e>
  <p><l>reventar_la_flor</l><r>phanchi</r></p><par n="Verb_main"/>
</e>
<!-- reverenciar. Yupaychay. -->
<e>
  <p><l>reverenciar</l><r>yupa<s n="complex_mi"/>VRoot+Inf+Fact</r></p><par n="Verb_main"/>
</e>
<!-- revivir. Kawsariy. -->
<e>
  <p><l>revivir</l><r>kawsa<s n="complex_mi"/>VRoot+Inch</r></p><par n="Verb_main"/>
</e>
<!-- revolcarse. Qhuchpakachay. -->
<e>
  <p><l>revolcar</l><r>qhuchpa<s n="complex_mi"/>VRoot+Intrup</r></p><par n="Verb_main"/>
</e>
<!-- rezagarse. Qhipakuy. -->
<e>
  <p><l>rezagar</l><r>qhipa<s n="complex_mi"/>VRoot+Rflx</r></p><par n="Verb_main"/>
</e>
<!-- rezar. Mañakuy.-->
<e>
  <p><l>rezar</l><r>maña<s n="complex_mi"/>VRoot+Rflx</r></p><par n="Verb_main"/>
</e>
<!-- robar. Suway. -->
<e>
  <p><l>robar</l><r>suwa</r></p><par n="Verb_main"/>
</e>
<!-- rodar.   Muyuy, sinkuy; suchuy.-->
<e>
  <p><l>rodar</l><r>suchu</r></p><par n="Verb_main"/>
</e>
<!-- rodear. Tumay, muyuriy. -->
<e>
  <p><l>rodear</l><r>muyu<s n="complex_mi"/>VRoot+Inch</r></p><par n="Verb_main"/>
</e>
<!-- ponerse_de_rodillas:   qunquray.-->
<e>
  <p><l>ponerse_de_rodillas</l><r>qunqura</r></p><par n="Verb_main"/>
</e>
<!-- roer. K'utkuy. -->
<e>
  <p><l>roer</l><r>k'utku</r></p><par n="Verb_main"/>
</e>
<!-- rogar. Mañay, mañakuy. -->
<e>
  <p><l>rogar</l><r>maña</r></p><par n="Verb_main"/>
</e>
<!-- romper: p'akiy. (cosas sólidas)-->
<e>
  <p><l>romper</l><r>p'aki</r></p><par n="Verb_main"/>
</e>
<!-- romper:llik'iy, llipchiy. (tela)-->
<!--<e>
  <p><l>romper</l><r>llik'iy, llipchiy</r></p><par n="Verb_main"/>
</e>-->
<!-- romper: p'itiy, tipiy. (hilo)-->
<!--<e>
  <p><l>romper</l><r>p'itiy, tipiy</r></p><par n="Verb_main"/>
</e>-->
<!-- rumiar. Kutipakuy.-->
<e>
  <p><l>rumiar</l><r>kuti<s n="complex_mi"/>VRoot+Iprs+Rflx</r></p><par n="Verb_main"/>
</e>
<!-- saber. Yachay.-->
<e>
  <p><l>saber</l><r>yacha</r></p><par n="Verb_main"/>
</e>
<!-- saborear. Malliy, malliykuy. -->
<e>
  <p><l>saborear</l><r>malli</r></p><par n="Verb_main"/>
</e>
<!-- salar. Kachichay. -->
<e>
  <p><l>salar</l><r>kachi<s n="complex_mi"/>NRoot+Fact</r></p><par n="Verb_main"/>
</e>
<!-- salir. Lluqsiy. -->
<e>
  <p><l>salir</l><r>lluqsi</r></p><par n="Verb_main"/>
</e>
<!-- salpicar. Ch'allay, maqchiy. ch'iqiy (?) -->
<e>
  <p><l>salpicar</l><r>ch'iqi</r></p><par n="Verb_main"/>
</e>
<!-- saltar. P'itay, phaway. -->
<e>
  <p><l>saltar</l><r>p'ita</r></p><par n="Verb_main"/>
</e>
<!-- saludar. Napaykuy. -->
<e>
  <p><l>saludar</l><r>napa<s n="complex_mi"/>VRoot+Aff</r></p><par n="Verb_main"/>
</e>
<!-- sanar. Allichay. -->
<e>
  <p><l>sanar</l><r>alli<s n="complex_mi"/>NRoot+Fact</r></p><par n="Verb_main"/>
</e>
<!-- sancochar. Wayk'uy, yanuy. -->
<e>
  <p><l>sancochar</l><r>wayk'u</r></p><par n="Verb_main"/>
</e>
<!-- sangrar. Sirk'ay. -->
<e>
  <p><l>sangrar</l><r>sirk'a</r></p><par n="Verb_main"/>
</e>
<!-- saquear. Waykay, suway. -->
<e>
  <p><l>saquear</l><r>suwa</r></p><par n="Verb_main"/>
</e>
<!-- satisfacerse. Saksaykukuy. -->
<e>
  <p><l>satisfacer</l><r>saksa<s n="complex_mi"/>VRoot+Aff+Rflx</r></p><par n="Verb_main"/>
</e>
<!-- secarse. Ch'akiy. secar - ch'akichiy -->
<e>
  <p><l>secar</l><r>ch'aki<s n="complex_mi"/>VRoot+Caus</r></p><par n="Verb_main"/>
</e>
<!-- segar. Rutuy.-->
<e>
  <p><l>segar</l><r>rutu</r></p><par n="Verb_main"/>
</e>
<!-- segar_el_maíz:  kallchay. -->
<e>
  <p><l>segar_el_maíz</l><r>kallcha</r></p><par n="Verb_main"/>
</e>
<!-- seguir. Qatiy.-->
<e>
  <p><l>seguir</l><r>qati</r></p><par n="Verb_main"/>
</e>
<!-- sembrar. Tarpuy.  -->
<e>
  <p><l>sembrar</l><r>tarpu</r></p><par n="Verb_main"/>
</e>
<!-- sentarse. Tiyay, tiyakuy. -->
<e>
  <p><l>sentar</l><r>tiya</r></p><par n="Verb_main"/>
</e>
<!-- señalar.   Sananpay,   unanchay.-->
<e>
  <p><l>señalar</l><r>unancha</r></p><par n="Verb_main"/>
</e>
<!-- separar. Rakiy. -->
<e>
  <p><l>separar</l><r>raki</r></p><par n="Verb_main"/>
</e>
<!-- sepultar. P'ampay. -->
<e>
  <p><l>sepultar</l><r>p'ampa</r></p><par n="Verb_main"/>
</e>
<!-- silbar. Wisyay, sukay.-->
<e>
  <p><l>silbar</l><r>wisya</r></p><par n="Verb_main"/>
</e>
<!-- sitiar. Intuykuy, tumay.-->
<e>
  <p><l>sitiar</l><r>intu<s n="complex_mi"/>VRoot+Aff</r></p><par n="Verb_main"/>
</e>
<!-- sobar. Qaquy.-->
<e>
  <p><l>sobar</l><r>qaqu</r></p><par n="Verb_main"/>
</e>
<!-- sobornar. Waqllichiy.-->
<e>
  <p><l>sobornar</l><r>waqlli<s n="complex_mi"/>VRoot+Caus</r></p><par n="Verb_main"/>
</e>
<!-- sobrar. Puchuy.-->
<e>
  <p><l>sobrar</l><r>puchu</r></p><par n="Verb_main"/>
</e>
<!-- socavar. Hasp'iy, uchkuy.-->
<e>
  <p><l>socavar</l><r>hasp'i</r></p><par n="Verb_main"/>
</e>
<!-- socorrer. Amachay.yanapay (?)-->
<e>
  <p><l>socorrer</l><r>yanapa</r></p><par n="Verb_main"/>
</e>
<!-- sofocar. Ruphapakuy.-->
<e>
  <p><l>sofocar</l><r>rupha<s n="complex_mi"/>VRoot+Iprs+Rflx</r></p><par n="Verb_main"/>
</e>
<!-- soldar. Tinkiy, laqay, k'askachiy.-->
<e>
  <p><l>soldar</l><r>k'aska<s n="complex_mi"/>VRoot+Caus</r></p><par n="Verb_main"/>
</e>
<!-- solicitar. Maskhapayay.-->
<e>
  <p><l>solicitar</l><r>maskha<s n="complex_mi"/>VRoot+MRep</r></p><par n="Verb_main"/>
</e>
<!-- solidificarse. Tikayay.-->
<e>
  <p><l>solidificar</l><r>tika<s n="complex_mi"/>NRoot+Trs</r></p><par n="Verb_main"/>
</e>
<!-- soltar. Kachariy, paskay.-->
<e>
  <p><l>soltar</l><r>kacha<s n="complex_mi"/>VRoot+Inch</r></p><par n="Verb_main"/>
</e>
<!-- sollozar. Anchiy, waqay.-->
<e>
  <p><l>sollozar</l><r>anchi</r></p><par n="Verb_main"/>
</e>
<!-- sombrearse. Llanthukuy.-->
<e>
  <p><l>sombrear</l><r>llanthu<s n="complex_mi"/>VRoot+Rflx</r></p><par n="Verb_main"/>
</e>
<!-- sonar. Uyarikuy, waqay. chanraray (?) chanra-sonido-->
<e>
  <p><l>sonar</l><r>waqa</r></p><par n="Verb_main"/>
</e>
<!-- sonarse_la_nariz:   pichakuy.-->
<e>
  <p><l>sonarse_la_nariz</l><r>picha<s n="complex_mi"/>VRoot+Rflx</r></p><par n="Verb_main"/>
</e>
<!-- sonrojarse. P'inqarikuy. -->
<e>
  <p><l>sonrojar</l><r>p'inqa<s n="complex_mi"/>VRoot+Inch+Rflx</r></p><par n="Verb_main"/>
</e>
<!-- soñar. Musquy. -->
<e>
  <p><l>soñar</l><r>musqu</r></p><par n="Verb_main"/>
</e>
<!-- sopapear. Saqmay, lapyay, laqyay.-->
<e>
  <p><l>sopapear</l><r>saqma</r></p><par n="Verb_main"/>
</e>
<!-- soplar. Phukuy. -->
<e>
  <p><l>soplar</l><r>phuku</r></p><par n="Verb_main"/>
</e>
<!-- sorber. Upiy, upuy, suquy. -->
<e>
  <p><l>sorber</l><r>upi</r></p><par n="Verb_main"/>
</e>
<!-- suavizar. Llamp'uyachiy. -->
<e>
  <p><l>suavizar</l><r>llamp'u<s n="complex_mi"/>NRoot+Trs+Caus</r></p><par n="Verb_main"/>
</e>
<!-- subir. Wichay, siqay. -->
<e>
  <p><l>subir</l><r>wicha</r></p><par n="Verb_main"/>
</e>
<!-- subsanar. Allichay. -->
<e>
  <p><l>subsanar</l><r>alli<s n="complex_mi"/>NRoot+Fact</r></p><par n="Verb_main"/>
</e>
<!-- subsistir. Kakuy, kawsakuy. -->
<e>
  <p><l>subsistir</l><r>ka<s n="complex_mi"/>Copula+Rflx</r></p><par n="Verb_main"/>
</e>
<!-- sudar. Hump'iy. -->
<e>
  <p><l>sudar</l><r>hump'i</r></p><par n="Verb_main"/>
</e>
<!-- sufrir. Ñak'ariy, muchuy. -->
<e>
  <p><l>sufrir</l><r>ñak'a<s n="complex_mi"/>VRoot+Inch</r></p><par n="Verb_main"/>
</e>
<!-- suicidarse. Wañuchikuy. -->
<e>
  <p><l>suicidar</l><r>wañu<s n="complex_mi"/>VRoot+Caus+Rflx</r></p><par n="Verb_main"/>
</e>
<!-- sumar. Huñuy, yapay. -->
<e>
  <p><l>sumar</l><r>huñu</r></p><par n="Verb_main"/>
</e>
<!-- sumergir. Challpuy. -->
<e>
  <p><l>sumergir</l><r>challpu</r></p><par n="Verb_main"/>
</e>
<!-- superar. Yalliy, atipay. -->
<e>
  <p><l>superar</l><r>yalli</r></p><par n="Verb_main"/>
</e>
<!-- suplicar. Mañakuy. -->
<e>
  <p><l>suplicar</l><r>maña<s n="complex_mi"/>VRoot+Rflx</r></p><par n="Verb_main"/>
</e>
<!-- suprimir. Qulluchiy, chinkachiy.-->
<e>
  <p><l>suprimir</l><r>qullu<s n="complex_mi"/>VRoot+Caus</r></p><par n="Verb_main"/>
</e>
<!-- surcar. Suk'ay, yapuy. -->
<e>
  <p><l>surcar</l><r>yapu</r></p><par n="Verb_main"/>
</e>
<!-- suspirar. Anchiy. -->
<e>
  <p><l>suspirar</l><r>anchi</r></p><par n="Verb_main"/>
</e>
<!-- sustraer. Rakiy, t'aqay.-->
<e>
  <p><l>sustraer</l><r>raki</r></p><par n="Verb_main"/>
</e>
<!-- tajar. Kuchuy.-->
<e>
  <p><l>tajar</l><r>kuchu</r></p><par n="Verb_main"/>
</e>
<!-- taladrar. Hutk'uy, uchkuy.-->
<e>
  <p><l>taladrar</l><r>hutk'u</r></p><par n="Verb_main"/>
</e>
<!-- tapar. Kirpay.-->
<e>
  <p><l>tapar</l><r>kirpa</r></p><par n="Verb_main"/>
</e>
<!-- tapar_con_tierra: p'ampay.-->
<e>
  <p><l>tapar_con_tierra</l><r>p'ampa</r></p><par n="Verb_main"/>
</e>
<!-- tapar_con_lodo: llut'ay.-->
<e>
  <p><l>tapar_con_lodo</l><r>llut'a</r></p><par n="Verb_main"/>
</e>
<!-- tapar. qatay. (abrigar)-->
<e>
  <p><l>tapar</l><r>qata</r></p><par n="Verb_main"/>
</e>
<!-- tapar. pakay. (encubrir)-->
<e>
  <p><l>tapar</l><r>paka</r></p><par n="Verb_main"/>
</e>
<!-- tardar. Unay, unakuy. -->
<e>
  <p><l>tardar</l><r>una</r></p><par n="Verb_main"/>
</e>
<!-- tasar. Chaninchay.-->
<e>
  <p><l>tasar</l><r>chani<s n="complex_mi"/>NRoot+Rel+Fact</r></p><par n="Verb_main"/>
</e>
<!-- techar. Wasi_qatay. -->
<e>
  <p><l>techar</l><r>qata</r></p><par n="Verb_main"/>
</e>
<!-- tejer. Away.  -->
<e>
  <p><l>tejer</l><r>awa</r></p><par n="Verb_main"/>
</e>
<!-- temblar. Chukukukuy, khatkatay.-->
<e>
  <p><l>temblar</l><r>chukukuku</r></p><par n="Verb_main"/>
</e>
<!-- temer. Manchay. -->
<e>
  <p><l>temer</l><r>mancha</r></p><par n="Verb_main"/>
</e>
<!-- tender.   Mant'ay,   mast'ay, masay. -->
<e>
  <p><l>tender</l><r>mast'a</r></p><par n="Verb_main"/>
</e>
<!-- tenderse. Sirikuy, waqtapakuy. mastakuy (?)-->
<!--<e>
  <p><l>tender</l><r>waqta</r></p><par n="Verb_main"/>
</e>-->
<!-- tener. Kapuy,uyway.-->
<e>
  <p><l>tener_enemistad</l><r>awqa<s n="complex_mi"/>VRoot+Rzpr+Rflx</r></p><par n="Verb_main"/>
</e>
<e>
  <p><l>tener_flojera</l><r>qilla<s n="complex_mi"/>VRoot+Rflx</r></p><par n="Verb_main"/>
</e>
<e>
  <p><l>hambre</l><r>yarqa<s n="complex_mi"/>VRoot+Caus+Rflx</r></p><par n="Verb_main"/>
</e>
<e>
  <p><l>tener_hipo</l><r>hik'i</r></p><par n="Verb_main"/>
</e>
<e>
  <p><l>tener_miedo</l><r>mancha<s n="complex_mi"/>VRoot+Rflx</r></p><par n="Verb_main"/>
</e>
<e>
  <p><l>tener_pareja</l><r>yana<s n="complex_mi"/>NRoot+Fact+Rflx</r></p><par n="Verb_main"/>
</e>
<e>
  <p><l>tener_pena</l><r>llaki<s n="complex_mi"/>VRoot+Rflx</r></p><par n="Verb_main"/>
</e>
<e>
  <p><l>tener_pereza</l><r>qilla<s n="complex_mi"/>VRoot+Rflx</r></p><par n="Verb_main"/>
</e>
<e>
  <p><l>tener_sed</l><r>unu<s n="complex_mi"/>NRoot+Des--Obj+3.Sg.Subj</r></p><par n="Verb_main"/>
</e>
<e>
  <p><l>tener_sueño</l><r>puñu<s n="complex_mi"/>NRoot+Des--Obj+3.Sg.Subj</r></p><par n="Verb_main"/>
</e>
<e>
  <p><l>tener_vergüenza</l><r>p'inqa<s n="complex_mi"/>VRoot+Rflx</r></p><par n="Verb_main"/>
</e>
<e>
  <p><l>tener_compasión</l><r>khuya<s n="complex_mi"/>VRoot+MRep</r></p><par n="Verb_main"/>
</e>
<e>
  <p><l>tener_piedad</l><r>khuya<s n="complex_mi"/>VRoot+MRep</r></p><par n="Verb_main"/>
</e>
<e>
  <p><l>tener_fragancia</l><r>q'apa</r></p><par n="Verb_main"/>
</e>
<!-- teñir. Tullpuy. -->
<e>
  <p><l>teñir</l><r>tullpu</r></p><par n="Verb_main"/>
</e>
<!-- terminar. Tukuy, p'uchukay.  -->
<e>
  <p><l>terminar</l><r>tuku</r></p><par n="Verb_main"/>
</e>
<!-- tirar: chuqay, chamqay. (arrojar)-->
<e>
  <p><l>tirar</l><r>chamqa</r></p><par n="Verb_main"/>
</e>
<!-- tirar: chutay, aysay. (jalar)-->
<e>
  <p><l>tirar</l><r>chuta</r></p><par n="Verb_main"/>
</e>
<!-- tirar: t'uqyachiy. (arma)-->
<e>
  <p><l>tirar</l><r>t'uqya<s n="complex_mi"/>VRoot+Caus</r></p><par n="Verb_main"/>
</e>
<!-- tirar: warak'ay. (con honda) -->
<!--<e>
  <p><l>tirar</l><r>warak'a</r></p><par n="Verb_main"/>
</e>-->
<!-- tiritar. Khatatay. -->
<e>
  <p><l>tiritar</l><r>khatata</r></p><par n="Verb_main"/>
</e>
<!-- tocar: llamkhay.-->
<e>
  <p><l>tocar</l><r>llamkha</r></p><par n="Verb_main"/>
</e>
<!-- tocar_la_puerta: takay.-->
<e>
  <p><l>tocar_la_puerta</l><r>taka</r></p><par n="Verb_main"/>
</e>
<!-- tocar_instrumento: waqachiy.-->
<e>
  <p><l>tocar_instrumento</l><r>waqa<s n="complex_mi"/>VRoot+Caus</r></p><par n="Verb_main"/>
</e>
<!-- tomar: hap'iy. (agarrar)-->
<e>
  <p><l>tomar</l><r>hap'i</r></p><par n="Verb_main"/>
</e>
<!-- tomar: upyay.(beber) -->
<e>
  <p><l>tomar</l><r>upya</r></p><par n="Verb_main"/>
</e>
<!-- toparse. Tinkunakuy. -->
<e>
  <p><l>topar</l><r>tinku<s n="complex_mi"/>VRoot+Rzpr+Rflx</r></p><par n="Verb_main"/>
</e>
<!-- torcer. Q'iwiy.-->
<e>
  <p><l>torcer</l><r>q'iwi</r></p><par n="Verb_main"/>
</e>
<!-- torcer_lana: k'antiy, kawpuy.-->
<e>
  <p><l>torcer_lana</l><r>k'anti</r></p><par n="Verb_main"/>
</e>
<!-- trabajar. Llamk'ay, ruray. -->
<e>
  <p><l>trabajar</l><r>llamk'a</r></p><par n="Verb_main"/>
</e>
<!-- traer[-Hum]: apamuy, aysamuy.-->
<e>
  <p><l>traer</l><r>apa<s n="complex_mi"/>VRoot+Cis</r></p><par n="Verb_main"/>
</e>
<!-- traer[+Hum]: pusay, pusamuy. -->
<e>
  <p><l>traer</l><r>pusa<s n="complex_mi"/>VRoot+Cis</r></p><par n="Verb_main"/>
</e>
<!-- tragar. Millp'uy. -->
<e>
  <p><l>tragar</l><r>millp'u</r></p><par n="Verb_main"/>
</e>
<!-- tranquilizar.   Sunquyachiykuy, hawkayachiykuy. -->
<e>
  <p><l>tranquilizar</l><r>sunqu<s n="complex_mi"/>NRoot+Trs+Caus+Aff</r></p><par n="Verb_main"/>
</e>
<!-- transpirar. Hump'iy. -->
<e>
  <p><l>transpirar</l><r>hump'i</r></p><par n="Verb_main"/>
</e>
<!-- trasegar. Hillp'uy, talliy. -->
<e>
  <p><l>trasegar</l><r>hillp'u</r></p><par n="Verb_main"/>
</e>
<!-- trasladar: apay, astay.-->
<e>
  <p><l>trasladar</l><r>asta</r></p><par n="Verb_main"/>
</e>
<!-- traspasar: T'urpuy, tuksiy.-->
<e>
  <p><l>traspasar</l><r>t'urpu</r></p><par n="Verb_main"/>
</e>
<!-- trasquilar. Rutuy, kuchuy. -->
<e>
  <p><l>trasquilar</l><r>rutu</r></p><par n="Verb_main"/>
</e>
<!-- trastornarse. Musphakuy. -->
<e>
  <p><l>trastornar</l><r>muspha</r></p><par n="Verb_main"/>
</e>
<!-- trenzar. Simp'ay. -->
<e>
  <p><l>trenzar</l><r>simp'a</r></p><par n="Verb_main"/>
</e>
<!-- trepar. Lluqay, siqay. -->
<e>
  <p><l>trepar</l><r>lluqa</r></p><par n="Verb_main"/>
</e>
<!-- trillar. Saruy, saruchiy. -->
<e>
  <p><l>trillar</l><r>saru</r></p><par n="Verb_main"/>
</e>
<!-- trinar. Wichichichiy, pichiwyay.-->
<e>
  <p><l>trinar</l><r>pichiwya</r></p><par n="Verb_main"/>
</e>
<!-- triturar. Chamqay. -->
<e>
  <p><l>triturar</l><r>chamqa</r></p><par n="Verb_main"/>
</e>
<!-- triunfar. Atiy. atipay?-->
<e>
  <p><l>triunfar</l><r>ati<s n="complex_mi"/>VRoot+Rep</r></p><par n="Verb_main"/>
</e>
<!-- trocar. Rantiy, chhalay, yankiy.-->
<e>
  <p><l>trocar</l><r>chhala</r></p><par n="Verb_main"/>
</e>
<!-- trotar. chakcha.-->
<e>
  <p><l>trotar</l><r>chakcha</r></p><par n="Verb_main"/>
</e>
<!-- trompear. Saqmay, takay. -->
<e>
  <p><l>trompear</l><r>saqma</r></p><par n="Verb_main"/>
</e>
<!-- tropezar. Mitk'ay.  -->
<e>
  <p><l>tropezar</l><r>mitk'a</r></p><par n="Verb_main"/>
</e>
<!-- tumbar. Urmachiy, saqtay. -->
<e>
  <p><l>tumbar</l><r>urma<s n="complex_mi"/>VRoot+Caus</r></p><par n="Verb_main"/>
</e>
<!-- turnarse. Mit'anakuy.-->
<e>
  <p><l>turnar</l><r>mit'a<s n="complex_mi"/>VRoot+Rzpr+Rflx</r></p><par n="Verb_main"/>
</e>
<!-- uncir. Watay, t'inkiy. -->
<e>
  <p><l>uncir</l><r>t'inki</r></p><par n="Verb_main"/>
</e>
<!-- unificar. Hukllachay. -->
<e>
  <p><l>unificar</l><r>huk<s n="complex_mi"/>NRootNUM+Lim+Fact</r></p><par n="Verb_main"/>
</e>
<!-- unir.   Huñuy,   hukllachay, t'inkirquy.  -->
<e>
  <p><l>unir</l><r>huñu</r></p><par n="Verb_main"/>
</e>
<!-- untar. Llusiy.-->
<e>
  <p><l>untar</l><r>llusi</r></p><par n="Verb_main"/>
</e>
<!-- urdir. Allwiy.-->
<e>
  <p><l>urdir</l><r>allwi</r></p><par n="Verb_main"/>
</e>
<!-- usurpar. Qichupakuy,  waykarquy. -->
<e>
  <p><l>usurpar</l><r>qichu<s n="complex_mi"/>VRoot+Iprs+Rflx</r></p><par n="Verb_main"/>
</e>
<!-- vaciar. Talliy,(líquidos) hillp'uy. ch'usaqyachiy -->
<e>
  <p><l>vaciar</l><r>talli</r></p><par n="Verb_main"/>
</e>
<!-- vacilar. Iskayay. -->
<e>
  <p><l>vacilar</l><r>iskaya</r></p><par n="Verb_main"/>
</e>
<!-- vadear. Chimpay. -->
<e>
  <p><l>vadear</l><r>chimpa</r></p><par n="Verb_main"/>
</e>
<!-- variar. Hukman_rikch'achiy.  -->
<e>
  <p><l>variar</l><r>huk_rikch'a<s n="split"/><s n="complex_mi"/>NRoot+Dat_VRoot+Caus</r></p><par n="Verb_main"/>
</e>
<!-- vedar. Hark'ay, amaniy. -->
<e>
  <p><l>vedar</l><r>hark'a</r></p><par n="Verb_main"/>
</e>
<!-- vencer. Atipay.  -->
<e>
  <p><l>vencer</l><r>ati<s n="complex_mi"/>VRoot+Rep</r></p><par n="Verb_main"/>
</e>
<!-- vender. Rantiy, rantikuy. -->
<e>
  <p><l>vender</l><r>ranti</r></p><par n="Verb_main"/>
</e>
<!-- venerar. Yupaychay. -->
<e>
  <p><l>venerar</l><r>yupa<s n="complex_mi"/>VRoot+Inf+Fact</r></p><par n="Verb_main"/>
</e>
<!-- venir. Hamuy. -->
<e>
  <p><l>venir</l><r>hamu</r></p><par n="Verb_main"/>
</e>
<!-- ventear. Wayrachiy. wayray-->
<e>
  <p><l>ventear</l><r>wayra</r></p><par n="Verb_main"/>
</e>
<!-- ventosear. Supiy.-->
<e>
  <p><l>ventosear</l><r>supi</r></p><par n="Verb_main"/>
</e>
<!-- ver. Rikuy, qhaway. -->
<e>
  <p><l>ver</l><r>riku</r></p><par n="Verb_main"/>
</e>
<!-- verter. Hillp'uy, talliy. -->
<e>
  <p><l>verter</l><r>hillp'u</r></p><par n="Verb_main"/>
</e>
<!-- viajar. Puriy, illay. -->
<e>
  <p><l>viajar</l><r>puri</r></p><par n="Verb_main"/>
</e>
<!-- vigilar. Qhawapayay.-->
<e>
  <p><l>vigilar</l><r>qhawa<s n="complex_mi"/>VRoot+MRep</r></p><par n="Verb_main"/>
</e>
<!-- visitar. Watukuy, napaykuy.  -->
<e>
  <p><l>visitar</l><r>watu<s n="complex_mi"/>VRoot+Rflx</r></p><par n="Verb_main"/>
</e>
<!-- vivir. Kawsay. -->
<e>
  <p><l>vivir</l><r>kawsa</r></p><par n="Verb_main"/>
</e>
<!-- vocear. Waqyaykachay,  qayaykachay. -->
<e>
  <p><l>vocear</l><r>waqya<s n="complex_mi"/>VRoot+Intrup</r></p><par n="Verb_main"/>
</e>
<!-- volar. Phaway. -->
<e>
  <p><l>volar</l><r>phawa</r></p><par n="Verb_main"/>
</e>
<!-- volcar. T'ikray. -->
<e>
  <p><l>volcar</l><r>t'ikra</r></p><par n="Verb_main"/>
</e>
<!-- voltear: t'ikray.(prenda)-->
<e>
  <p><l>voltear</l><r>t'ikra</r></p><par n="Verb_main"/>
</e>
<!-- voltear: muyuy. (dar vueltas) -->
<e>
  <p><l>voltear</l><r>muyu</r></p><par n="Verb_main"/>
</e>
<e>
  <p><l>dar_una_vuelta</l><r>muyu</r></p><par n="Verb_main"/>
</e>
<!-- volver:  kutiy. -->
<e>
  <p><l>volver</l><r>kuti</r></p><par n="Verb_main"/>
</e>
<!-- vomitar. Wikch'upakuy, wischuy.-->
<e>
  <p><l>vomitar</l><r>wikch'u<s n="complex_mi"/>VRoot+Iprs+Rflx</r></p><par n="Verb_main"/>
</e>
<!-- yacer. Chutarayay.-->
<e>
  <p><l>yacer</l><r>chuta<s n="complex_mi"/>VRoot+Perdur</r></p><par n="Verb_main"/>
</e>
<!-- zambullirse. Challpuy, challpukuy. -->
<e>
  <p><l>zambullir</l><r>challpu</r></p><par n="Verb_main"/>
</e>
<!-- zapatear. Tusuy, qhachway. t'aqtiyay?-->
<e>
  <p><l>zapatear</l><r>t'aqtiya</r></p><par n="Verb_main"/>
</e>
<!-- zigzagear. t'inquy. -->
<e>
  <p><l>zigzagear</l><r>t'inqu</r></p><par n="Verb_main"/> 
</e>
<!-- zurrar. Waqtay, hasut'iy. -->
<e>
  <p><l>zurrar</l><r>waqta</r></p><par n="Verb_main"/> 
</e>
</section>
</dictionary>